---
knit: (function(inputFile, encoding) {username<-Sys.info()['user'];fileName<-'defaultPath.csv';pathToFile <-paste0('C:/Users/', username,'/Desktop/pathToCSV/');setwd(pathToFile);buf0<-read.csv(fileName,header = F,skip = 0,stringsAsFactor = F,check.names = F,fileEncoding = 'utf-8');timeStamp<-format(Sys.time(),'%Y%m%d%H%M%S');rmarkdown::render(inputFile, encoding = encoding, output_file = paste0('C:/Users/',username,buf0[2,1],'charts/','am-consulting.co.jp-ChildMortalityEstimates.html')) })

title : 'Child Mortality Estimates By Country'
author: 'アセット･マネジメント･コンサルティング株式会社 http://am-consulting.co.jp'
date: "`r format(Sys.time(), '%Y-%m-%d %H:%M:%S')`"
output: 
  html_document:
    fig_height: 4
    fig_width: 10
    keep_md: no
    md_extensions: -ascii_identifiers 
---
<link href="http://knowledgevault.saecanet.com/components/rmarkdown-html.css" rel="stylesheet">
<script src="http://knowledgevault.saecanet.com/components/JavascriptCode.js"></script>
<style>.main-container {max-width : 1000px;}</style>

- アセット･マネジメント･コンサルティング株式会社 http://am-consulting.co.jp
- SaECaNet http://saecanet.com/
- Olive http://olive.saecanet.com/
- twitter https://twitter.com/AMC2_Japan
- 本ページへのリンクを共有:<a href="https://twitter.com/share" class="twitter-share-button" data-via="AMC2_Japan" data-size="large">Tweet</a> <script>!function(d,s,id){var js,fjs=d.getElementsByTagName(s)[0],p=/^http:/.test(d.location)?'http':'https';if(!d.getElementById(id)){js=d.createElement(s);js.id=id;js.src=p+'://platform.twitter.com/widgets.js';fjs.parentNode.insertBefore(js,fjs);}}(document, 'script', 'twitter-wjs');</script>

```{r set-options, echo=F, cache=F}
options(width = 1000)
```

```{r warning = F, error = F, message = F, echo = F}
library(RCurl)
fileName <- 'functionList.csv'
functionList <-
  read.csv(
    file = paste0('https://raw.githubusercontent.com/am-consulting/am-consulting.github.io/master/csv/',
                  fileName),
    header = F,
    as.is = T)
for(iii in 1:nrow(functionList)){
  script <- 
    getURL(paste0("https://raw.githubusercontent.com/am-consulting/am-consulting.github.io/master/", 
                  functionList[iii,1]),
           ssl.verifypeer = F)
  eval(parse(text = script))
}
```

```{r warning = F, error = F, message = F, echo = F}
# https://data.unicef.org/
# Mortality Rate: https://en.wikipedia.org/wiki/Mortality_rate
tmp0 <-
  read.csv(file = 'https://raw.githubusercontent.com/am-consulting/am-consulting.github.io/master/csv/unicef/U5MR_mortality_rate_39.csv',
           header = F,
           check.names = F,
           stringsAsFactors = F,
           quote="\"",
           na.strings = c(""))
tmp <- tmp0[-c(1:9),]
tmp <- t(tmp)
Date <-
  as.Date(paste0(substring(tmp[4:nrow(tmp),1],1,4),'-',gsub('.+\\.(.+)','\\1',tmp[4,1]),'-1'))
colnames(tmp) <- 
  paste0(tmp[1,],':',tmp[2,],':',tmp[3,])
ChildMortalityEstimates <-
  data.frame(Date,tmp[4:nrow(tmp),-1],stringsAsFactors = F,check.names = F,row.names = NULL)
ChildMortalityEstimates[,-1] <-
  apply(ChildMortalityEstimates[,-1],2,as.numeric)
```

```{r warning=F,error=F,message=F,results='hold',echo=F}
dateFormat <- '%Y-%m'
dataTitle <- paste0("Under-five Mortality Rate By Country / 国別5歳未満死亡率")
dataSource <- "UNICEF / 国際連合児童基金"
windowsFonts(Meiryo = windowsFont("Meiryo"))
options(scipen = 999)
```

***

- `r paste0("タイトル : ", dataTitle)`
- `r paste0("データ出所 : ", dataSource)`
- Source https://data.unicef.org/
- Mortality Rate: https://en.wikipedia.org/wiki/Mortality_rate
- `r tmp0[2,1]`
- `r tmp0[3,1]`
- `r tmp0[4,1]`

***

#### Under-five mortality rate Top 10 countries / 5歳未満死亡率 上位10カ国

```{r warning=F,error=F,message=F,echo=F,results='asis'}
obj0 <- ChildMortalityEstimates
obj <- obj0[,c(1,grep('median',colnames(obj0),ignore.case = T))]
fun_transposeDataFrame(obj = obj,tailN = 5,dateFormat = dateFormat,colName = 'Country')
tDF <- tDF[order(tDF[,ncol(tDF)],na.last = T,decreasing = T),]
fun_markdownTable(obj = head(tDF,10))
cat('<hr>')
for(iii in 1:10){
  if(iii%%2 != 0){par(mfrow=c(1,2),oma = c(0,0,0,0))}
  objCountry <- na.omit(obj[,c(1,which(colnames(obj)==tDF[iii,1]))])
  fun_plotTimeSeries(obj = objCountry,chartType = 0,dateFormat = dateFormat,typeL = 'o',
                     dataSource = dataSource,fitLcolor = 2,mar = c(3,5,4,2))
  if(iii%%2 == 0){cat('<hr>')}
}
```

```{r warning=F,error=F,message=F,echo=F,results='asis'}
fun_dataTable(obj = tail(obj,10),dateFormat = dateFormat)
```

***
<script>MakeNegative();</script>
<script>
  (function(i,s,o,g,r,a,m){i['GoogleAnalyticsObject']=r;i[r]=i[r]||function(){
  (i[r].q=i[r].q||[]).push(arguments)},i[r].l=1*new Date();a=s.createElement(o),
  m=s.getElementsByTagName(o)[0];a.async=1;a.src=g;m.parentNode.insertBefore(a,m)
  })(window,document,'script','https://www.google-analytics.com/analytics.js','ga');

  ga('create', 'UA-3077339-5', 'auto');
  ga('send', 'pageview');

</script>
