---
knit: (function(inputFile, encoding) {username<-Sys.info()['user'];fileName<-'defaultPath.csv';pathToFile <-paste0('C:/Users/', username,'/Desktop/pathToCSV/');setwd(pathToFile);buf0<-read.csv(fileName,header = F,skip = 0,stringsAsFactor = F,check.names = F,fileEncoding = 'utf-8');timeStamp<-format(Sys.time(),'%Y%m%d%H%M%S');rmarkdown::render(inputFile, encoding = encoding, output_file = paste0('C:/Users/',username,buf0[2,1],'charts/','am-consulting.co.jp-POTUS.html')) })

title : "Economic Indices by POTUS and Party"
author: "アセット･マネジメント･コンサルティング株式会社 http://am-consulting.co.jp"
output: 
  html_document:
    fig_height: 5
    fig_width: 9
    keep_md: no
    md_extensions: -ascii_identifiers 
---
<link href="http://knowledgevault.saecanet.com/components/rmarkdown-html.css" rel="stylesheet"> 
<style>
.main-container {
	max-width: 900px;
	margin-left: auto;
	margin-right: auto;
}

table{
 white-space: nowrap;
}
</style>

- アセット･マネジメント･コンサルティング株式会社 http://am-consulting.co.jp
- SaECaNet http://saecanet.com/
- Olive http://olive.saecanet.com/
- twitter https://twitter.com/AMC2_Japan

```{r set-options, echo=F, cache=F}
options(width = 1000)
```

```{r warning=F,error=F,message=F,echo=F,results='hold'}
dataTitle <- paste0('アメリカ合衆国大統領および政党(民主党、共和党)毎の経済指標 - 日経平均株価,10年もの米国債利回り,ドル円為替レート,ユーロドル為替レート,ポンドドル為替レート,米国失業率,米国失業保険申請件数4週間移動平均')
dataSource <- 'Federal Reserve Bank of St. Louis'
notes <- '複数のワードで検索する際は半角スペースで区切ってください'
notes0 <- "表中、-9999はNAを意味します"
Author <- "アセット･マネジメント･コンサルティング株式会社 http://am-consulting.co.jp"
cat(paste("Title       : ",dataTitle,"\n"))
cat(paste("Data Source : ",dataSource,"\n"))
cat(paste("Author      : ",Author,"\n"))
cat(paste("作成日      : ",Sys.time(),"\n"))
cat(paste("特  記      : ",notes,"\n"))
cat(paste("特  記      : ",notes0,"\n"))
windowsFonts(Meiryo=windowsFont("Meiryo"))
options(scipen=9999)
```

```{r warning=F,error=F,message=F,echo=F,results='hide'}
library(lubridate);library(quantmod)
# Reference https://en.wikipedia.org/wiki/List_of_Presidents_of_the_United_States
potusList <- c(
  "1933-03-04",    "Franklin Delano Roosevelt", "blue",
  "1945-04-12",    "Harry S. Truman",           "blue",
  "1953-01-20",    "Dwight David Eisenhower",   "red",
  "1961-01-20",    "John Fitzgerald Kennedy",   "blue",
  "1963-11-22",    "Lyndon Baines Johnson",     "blue",
  "1969-01-20",    "Richard Milhouse Nixon",    "red",
  "1974-08-09",    "Gerald Rudolph Ford Jr.",   "red",
  "1977-01-20",    "James Earl Carter",         "blue",
  "1981-01-20",    "Ronald Wilson Reagan",      "red",
  "1989-01-20",    "George H.W Bush",           "red",
  "1993-01-20",    "Bill Clinton",              "blue",
  "2001-01-20",    "George W. Bush",            "red",
  "2009-01-20",    "Barack Obama",              "blue"
)
Inauguration <- potusList[seq(1,length(potusList),by = 3)]
Retirement <- c(tail(Inauguration,-1),as.character(Sys.Date()))
ThePresident <- potusList[seq(2,length(potusList),by = 3)]
Party <- potusList[seq(3,length(potusList),by = 3)]
potusDF <- data.frame(Inauguration,Retirement,ThePresident,Party,stringsAsFactors = F,check.names = F)
potusDF[nrow(potusDF),2] <- '2017-01-20'
```

***

```{r warning=F,error=F,message=F,echo=F,results='asis'}
knitr::kable(potusDF,row.names = F)
```

***

```{r warning=F,error=F,message=F,echo=F,results='hide'}
fredData <- list()
cnt <- 0
importData <- c(
    'NIKKEI225','Nikkei Stock Average, Nikkei 225',
    'DGS10','10-Year Treasury Constant Maturity Rate',
    'DEXJPUS','Japan / U.S. Foreign Exchange Rate',
    'DEXUSEU','U.S. / Euro Foreign Exchange Rate',
    'DEXUSUK','U.S. / U.K. Foreign Exchange Rate',
    'UNRATE','Civilian Unemployment Rate',
    'IC4WSA','4-Week Moving Average of Initial Claims'
  )
for (lll in seq(1, length(importData), by = 2)) {
  cnt <- cnt + 1
  tmp <- getSymbols(importData[lll], src = 'FRED', auto.assign = F)
  tmp <-
    data.frame(Date = as.Date(index(tmp)), tmp[, 1], check.names = F, row.names = NULL, stringsAsFactors = F)
  colnames(tmp)[2] <- importData[lll + 1]
  fredData[[cnt]] <- tmp
  if(lll == 1){allData <- tmp}else{allData <- merge(allData,tmp,by='Date',all = T)}
  tail(fredData[[cnt]])
}
```

```{r warning=F,error=F,message=F,echo=F}
fun_plotTimeSeries <- function(ddd=2){
  DemocraticParty <- RepublicanParty <- data.frame()
  obj <- na.omit(fredData[[ddd]])
  ifelse(length(unique(day(obj[,1])))==1,dateFormat<-'%Y-%m',dateFormat<-'%Y-%m-%d')
  par(family='Meiryo',mar=c(3,3,3,2))
  plot(obj[,1],obj[,2],type='l',col='black',xlab='',ylab='',xaxt='n',
       cex.axis=1.2,cex.lab=1.2,cex.main=1.2,
       lwd=2,main = paste0(colnames(obj)[2],'\n',paste0(format(range(obj[,1]),dateFormat),collapse = '~')))
  panel.first = grid(nx = NULL, ny = NULL, lty = 2, equilogs = T)
  axis.Date(side=1, at=obj[,1],format=dateFormat,padj=1,cex.axis=1.0)  
  cnt <- 0
  for(rrr in 1:nrow(potusDF)){
    rectDateL <- as.numeric(max(as.Date(potusDF[rrr,1]),obj[1,1]))
    rectDateR <- as.numeric(min(as.Date(potusDF[rrr,2]),obj[nrow(obj),1]))
    if(as.numeric(obj[1,1]) < rectDateR){
      rect(xleft  = rectDateL, ybottom = par('usr')[3], 
           xright = rectDateR, ytop    = par('usr')[4], 
           col    = potusDF[rrr,4], density = 10, angle = 45, lty = 2, lwd = 1,border = T)
      # rectText <- potusDF[rrr,3]
      # text(rectDateL, par('usr')[4], labels = paste0('\n\n',rectText), pos = 4)
    }
    buf <- subset(obj,potusDF[rrr,1]<=obj[,1] & obj[,1]<potusDF[rrr,2])
    if(nrow(buf)!=0){
      cnt <- cnt + 1
      buf$POTUS <- potusDF[rrr,3]
      ifelse(potusDF[rrr,4]=='blue',DemocraticParty <- 
               rbind(DemocraticParty,buf),RepublicanParty <- rbind(RepublicanParty,buf))
    lo <- loess(buf[, 2] ~ as.numeric(buf[, 1])) 
    lo <- lm(buf[, 2] ~ as.numeric(buf[, 1])) 
    lines(buf[, 1] , predict(lo) , col = 'green', lwd = 2, lty = 1)
    bufBox <- buf[,2,drop=F]
    colnames(bufBox)[1] <- unique(buf$POTUS)
    ifelse(cnt==1,boxData <- bufBox,boxData <- qpcR:::cbind.na(boxData, bufBox))
    }
  }
  boxDataParty <- qpcR:::cbind.na(DemocraticParty[,2], RepublicanParty[,2])
  colnames(boxDataParty) <- c('DemocraticParty','RepublicanParty')
  boxData <<- boxData
  boxDataParty <<- boxDataParty
}  
```

***
#### Nikkei Stock Average, Nikkei 225 / 日経平均株価

```{r warning=F,error=F,message=F,echo=F}
fun_plotTimeSeries(ddd = 1)
rAmCharts::amBoxplot(boxData,horiz=T)
rAmCharts::amBoxplot(boxDataParty,horiz=T)
```

***
#### 10-Year Treasury Constant Maturity Rate / 米国財務省証券10年もの利回り

```{r warning=F,error=F,message=F,echo=F}
fun_plotTimeSeries(ddd = 2)
rAmCharts::amBoxplot(boxData,horiz=T)
rAmCharts::amBoxplot(boxDataParty,horiz=T)
```

***
#### Japan / U.S. Foreign Exchange Rate / ドル円為替レート

```{r warning=F,error=F,message=F,echo=F}
fun_plotTimeSeries(ddd = 3)
rAmCharts::amBoxplot(boxData,horiz=T)
rAmCharts::amBoxplot(boxDataParty,horiz=T)
```

***
#### U.S. / Euro Foreign Exchange Rate / ユーロドル為替レート

```{r warning=F,error=F,message=F,echo=F}
fun_plotTimeSeries(ddd = 4)
rAmCharts::amBoxplot(boxData,horiz=T)
rAmCharts::amBoxplot(boxDataParty,horiz=T)
```

***
#### U.S. / U.K. Foreign Exchange Rate / ポンドドル為替レート

```{r warning=F,error=F,message=F,echo=F}
fun_plotTimeSeries(ddd = 5)
rAmCharts::amBoxplot(boxData,horiz=T)
rAmCharts::amBoxplot(boxDataParty,horiz=T)
```

***
#### Civilian Unemployment Rate / 米国失業率

```{r warning=F,error=F,message=F,echo=F}
fun_plotTimeSeries(ddd = 6)
rAmCharts::amBoxplot(boxData,horiz=T)
rAmCharts::amBoxplot(boxDataParty,horiz=T)
```

***
#### 4-Week Moving Average of Initial Claims / 米国失業保険申請件数4週間移動平均

```{r warning=F,error=F,message=F,echo=F}
fun_plotTimeSeries(ddd = 7)
rAmCharts::amBoxplot(boxData,horiz=T)
rAmCharts::amBoxplot(boxDataParty,horiz=T)
```

***

<script>
  (function(i,s,o,g,r,a,m){i['GoogleAnalyticsObject']=r;i[r]=i[r]||function(){
  (i[r].q=i[r].q||[]).push(arguments)},i[r].l=1*new Date();a=s.createElement(o),
  m=s.getElementsByTagName(o)[0];a.async=1;a.src=g;m.parentNode.insertBefore(a,m)
  })(window,document,'script','https://www.google-analytics.com/analytics.js','ga');

  ga('create', 'UA-3077339-5', 'auto');
  ga('send', 'pageview');

</script>