---
knit: (function(inputFile, encoding) {username<-Sys.info()['user'];fileName<-'defaultPath.csv';pathToFile <-paste0('C:/Users/', username,'/Desktop/pathToCSV/');setwd(pathToFile);buf0<-read.csv(fileName,header = F,skip = 0,stringsAsFactor = F,check.names = F,fileEncoding = 'utf-8');timeStamp<-format(Sys.time(),'%Y%m%d%H%M%S');rmarkdown::render(inputFile, encoding = encoding, output_file = paste0('C:/Users/',username,buf0[2,1],'charts/','am-consulting.co.jp-moneyStockInJapan.html')) })

title : 'Money Stock in Japan'
author: "アセット･マネジメント･コンサルティング株式会社 http://am-consulting.co.jp"
date: "`r format(Sys.time(), '%Y-%m-%d %H:%M:%S')`"
output: 
  html_document:
    fig_height: 5
    fig_width: 10
    keep_md: no
    md_extensions: -ascii_identifiers
---
<link href="http://knowledgevault.saecanet.com/components/rmarkdown-html.css" rel="stylesheet">
<script src="http://knowledgevault.saecanet.com/components/JavascriptCode.js"></script>
<style>.main-container {max-width : 1000px;}</style>

- アセット･マネジメント･コンサルティング株式会社 http://am-consulting.co.jp
- SaECaNet http://saecanet.com/
- Olive http://olive.saecanet.com/
- twitter https://twitter.com/AMC2_Japan

本ページへのリンクを共有:<a href="https://twitter.com/share" class="twitter-share-button" data-via="AMC2_Japan" data-size="large">Tweet</a> <script>!function(d,s,id){var js,fjs=d.getElementsByTagName(s)[0],p=/^http:/.test(d.location)?'http':'https';if(!d.getElementById(id)){js=d.createElement(s);js.id=id;js.src=p+'://platform.twitter.com/widgets.js';fjs.parentNode.insertBefore(js,fjs);}}(document, 'script', 'twitter-wjs');</script>

```{r set-options, echo=F, cache=F}
options(width = 1000)
```

```{r warning=F,error=F,message=F,echo=F,results='hide'}
library(RCurl);library(lubridate);library(Nippon);library(knitr)
```

```{r warning = F, error = F, message = F, echo = F}
library(RCurl)
fileName <- 'functionList.csv'
functionList <-
  read.csv(
    file = paste0('https://raw.githubusercontent.com/am-consulting/am-consulting.github.io/master/csv/',
                  fileName),
    header = F,
    as.is = T)
for(iii in 1:nrow(functionList)){
  script <- 
    getURL(paste0("https://raw.githubusercontent.com/am-consulting/am-consulting.github.io/master/", 
                  functionList[iii,1]),
           ssl.verifypeer = F)
  eval(parse(text = script))
}
```

```{r,warning=F,error=F,message=F,echo=F}
importAMCC <-c('importMonetarybaseOfJapan-2017.r','importMoneyStock-2017.r')
for(iii in 1:length(importAMCC)){
  script <-
    getURL(paste0("https://raw.githubusercontent.com/am-consulting/am-consulting.github.io/master/",
                  importAMCC[iii]),
           ssl.verifypeer = F
  )
  eval(parse(text = script))
}
```

```{r warning=F,error=F,message=F,echo=F,results='hide'}
mergeData0 <- 
  merge(MoneyStock,monetaryBase_Japan,by=c('Date'))
colnames(mergeData0)
colnames(mergeData0) <- 
  sapply(colnames(mergeData0),zen2han)
objColumn <-
  grep('\\(億円\\)',colnames(mergeData0))
colnames(mergeData0)[objColumn] <- 
  sapply(gsub('\\(億円\\)',
                     '\\(兆円\\)',
                     colnames(mergeData0)[objColumn]),
         zen2han)
mergeData0[,objColumn] <- 
  apply(mergeData0[,objColumn], 2, function(x) x*10^-4)
```

```{r warning=F,error=F,message=F,echo=F,results='hold'}
dateFormat <- '%Y年%m月'
fun_latestResult(obj = mergeData0,objColumn = c(2:3), dateFormat = dateFormat)
dataTitle <- 
  paste0('日本のマネーストックと信用乗数:M2、M3、広義流動性:',latestResult)
dataSource <- '日本銀行'
windowsFonts(Meiryo = windowsFont("Meiryo"))

```

***

- `r paste0("タイトル : ", dataTitle)`
- `r paste0("データ出所 : ", dataSource)`
- 信用乗数 = マネーストック/マネタリーベース
- Source http://www.stat-search.boj.or.jp/ssi/mtshtml/md02_m_1.html

***

#### `r objX <- 10;objY <- 22;paste0(colnames(mergeData0)[c(objX,objY)],collapse=' ~ ')`

```{r warning=F, error=F, message=F, echo=F}
n1 <- 1
fun_generateKnit(objDF = mergeData0[,c(1,objX,objY)], 
                 plotNum = n1, 
                 barPlot = 0, 
                 dygraphTitle = 'マネーストックとマネタリーベース')
```

#### 信用乗数:`r paste0(colnames(mergeData0)[c(objX,objY)],collapse=' / ')`

```{r warning=F, error=F, message=F, echo=F}
n2 <- 2
creditMultiplier <- 
  data.frame(mergeData0[,1], 
             mergeData0[,10]/mergeData0[,22],
             check.names = F,
             stringsAsFactors = F)
colnames(creditMultiplier)[2] <- paste0(colnames(mergeData0)[c(objX,objY)],collapse=' / ')
fun_generateKnit(objDF = creditMultiplier, 
                 plotNum = n2, barPlot = 0, 
                 dygraphTitle = '信用乗数')
```

`r paste(knit(text = c(get(paste0('knit_expanded',n1)),get(paste0('knit_expanded',n2)))), collapse = '\n')`

#### 単位根検定
##### 原系列

```{r warning=F, error=F, message=F, echo=F, results='hold'}
apply(dataSet[,-1],2, tseries::adf.test)
```

##### 一次差分

```{r warning=F, error=F, message=F, echo=F, results='hold'}
dataSet1stDiff <- diff(as.matrix(dataSet[,-1]),lag = 1, differences = 1)
apply(dataSet1stDiff, 2, tseries::adf.test)
```

#### 一次差分同士の相互相関係数

```{r warning=F, error=F, message=F, echo=F, results='asis', fig.height=14, fig.width=10}
par(mfrow = c(3,1), family = 'Meiryo', mar = c(5,5,6,4))
objCCC <- 2
ccfResult <- 
  ccf(dataSet1stDiff[,1], dataSet1stDiff[,objCCC], main = paste0(colnames(dataSet1stDiff)[c(1,objCCC)], collapse = '\n×\n'))
panel.first = grid(nx = NULL, ny = NULL, lty = 2, equilogs = T)
text(ccfResult$lag, ccfResult$acf, round(ccfResult$acf,2))

objCCC <- 3
ccfResult <- 
  ccf(dataSet1stDiff[,1], dataSet1stDiff[,objCCC], main = paste0(colnames(dataSet1stDiff)[c(1,objCCC)], collapse = '\n×\n'))
panel.first = grid(nx = NULL, ny = NULL, lty = 2, equilogs = T)
text(ccfResult$lag, ccfResult$acf, round(ccfResult$acf,2))

objCCC <- 4
ccfResult <- 
  ccf(dataSet1stDiff[,1], dataSet1stDiff[,objCCC], main = paste0(colnames(dataSet1stDiff)[c(1,objCCC)], collapse = '\n×\n'))
panel.first = grid(nx = NULL, ny = NULL, lty = 2, equilogs = T)
text(ccfResult$lag, ccfResult$acf, round(ccfResult$acf,2))
```

***

```{r warning=F,error=F,message=F,echo=F,results='asis'}
funDataTable <- 
  function(obj, orderColumn = 0, orderDirection = 'desc', width00 = '5%', caption = '', dataTitle='',title='',append='') {
  cat(paste('<h4>', dataTitle, '</h4>'))  
  DT::datatable(
    obj,
    extensions = c("Buttons", "ColReorder" , "FixedColumns", "FixedHeader"),
    options = list(paging = T, autoWidth = F, info = T, lengthChange = T, ordering = T,
      searching = T, scrollX = T, lengthMenu = list(c(10,-1), c(10,'All')),
      orderClasses = T, order = list(list(orderColumn, orderDirection)), 
      search = list(regex = T, caseInsensitive = T), searchHighlight = T,
      columnDefs = list(list(width = width00, targets = 0)),
      dom = 'BRlfrtip', buttons = I('colvis'), colReorder = T, fixedHeader = T, fixedColumns = list(leftColumns = 1)),
    rownames = F, class = 'display compact', escape = F, filter = 'top', 
    caption = caption
    # caption = htmltools::tags$caption(style = 'caption-side: bottom; text-align: center;','Table ', htmltools::em(caption))
  )  
  }
dfData <- dataSet
dfData[,1] <- format(dfData[,1], dateFormat)
funDataTable(obj = dfData, dataTitle = dataTitle)
```

***
#### 直近3ヶ月分

```{r warning=F,error=F,message=F,echo=F,results='asis'}
objWord <- 'マネーストック'
dataSetLatest <- mergeData[, c(1, grep(objWord, colnames(mergeData)))]
knitr::kable(fun_transposeDataFrame(obj = na.omit(dataSetLatest),dateFormat = dateFormat,tailN = 3),
             row.names = F)
```

***
<script>MakeNegative();</script>
<script>
  (function(i,s,o,g,r,a,m){i['GoogleAnalyticsObject']=r;i[r]=i[r]||function(){
  (i[r].q=i[r].q||[]).push(arguments)},i[r].l=1*new Date();a=s.createElement(o),
  m=s.getElementsByTagName(o)[0];a.async=1;a.src=g;m.parentNode.insertBefore(a,m)
  })(window,document,'script','https://www.google-analytics.com/analytics.js','ga');

  ga('create', 'UA-3077339-5', 'auto');
  ga('send', 'pageview');

</script>
