---
knit: (function(inputFile, encoding) {username<-Sys.info()['user'];fileName<-'defaultPath.csv';pathToFile <-paste0('C:/Users/', username,'/Desktop/pathToCSV/');setwd(pathToFile);buf0<-read.csv(fileName,header = F,skip = 0,stringsAsFactor = F,check.names = F,fileEncoding = 'utf-8');timeStamp<-format(Sys.time(),'%Y%m%d%H%M%S');htmlName<-'monetaryBase';rmarkdown::render(inputFile, encoding = encoding, output_file = paste0('C:/Users/',username,buf0[2,1],'charts/','am-consulting.co.jp-',htmlName,'.html')) })

title : 'Monetary Base In Japan & USA'
author: "アセット･マネジメント･コンサルティング株式会社 http://am-consulting.co.jp"
date: "`r format(Sys.time(), '%Y-%m-%d %H:%M:%S')`"
output: 
  html_document:
    fig_height: 4
    fig_width: 10
    keep_md: no
    md_extensions: -ascii_identifiers 
---
<link href="http://knowledgevault.saecanet.com/components/rmarkdown-html.css" rel="stylesheet">
<script src="http://knowledgevault.saecanet.com/components/JavascriptCode.js"></script>
<style>.main-container {max-width : 1000px;}</style>

- アセット･マネジメント･コンサルティング株式会社 http://am-consulting.co.jp
- SaECaNet http://saecanet.com/
- Olive http://olive.saecanet.com/
- twitter https://twitter.com/AMC2_Japan
- 本ページへのリンクを共有:<a href="https://twitter.com/share" class="twitter-share-button" data-via="AMC2_Japan" data-size="large">Tweet</a> <script>!function(d,s,id){var js,fjs=d.getElementsByTagName(s)[0],p=/^http:/.test(d.location)?'http':'https';if(!d.getElementById(id)){js=d.createElement(s);js.id=id;js.src=p+'://platform.twitter.com/widgets.js';fjs.parentNode.insertBefore(js,fjs);}}(document, 'script', 'twitter-wjs');</script>

```{r set-options, echo=F, cache=F}
options(width = 1000)
```

```{r warning=F, error=F, message=F, echo=F}
library(quantmod)
library(DT)
library(knitr)
windowsFonts(Meiryo=windowsFont("Meiryo"))
options(scipen = 999)
```

```{r,warning=F,error=F,message=F,echo=F}
library(RCurl)
functionList <-
  read.csv(
    file = 'https://raw.githubusercontent.com/am-consulting/am-consulting.github.io/master/csv/functionList.csv',
    header = F,
    as.is = T)
for(iii in 1:nrow(functionList)){
  script <- 
    getURL(
      paste0("https://raw.githubusercontent.com/am-consulting/am-consulting.github.io/master/", functionList[iii,1]),
      ssl.verifypeer = F
      )
  eval(parse(text = script))
}
```

```{r warning=F, error=F, message=F, echo=F}
# 文字化け注意
# ―,ソ,噂,欺,圭,構,蚕,十,申,貼,能,表,暴,予,禄,兔
rFile <- 
  c('importMonetarybaseOfJapan-2017.r')
for(iii in 1:length(rFile)){
  script <- 
   getURL(paste0('https://raw.githubusercontent.com/am-consulting/am-consulting.github.io/master/', 
                 rFile[iii]),
          ssl.verifypeer = F)
  eval(parse(text = script))
}
```

```{r warning=F, error=F, message=F, echo=F}
objColumn <- 
  grep('\\(億円\\)', colnames(monetaryBase_Japan))
monetaryBase_Japan[,objColumn] <- 
  apply(monetaryBase_Japan[,objColumn], 2, function(x) x*10^-4)
colnames(monetaryBase_Japan)[objColumn] <- 
  gsub('\\(億円\\)', '\\(兆円\\)', colnames(monetaryBase_Japan)[objColumn])
monetaryBase_Japan <- 
  tail(monetaryBase_Japan, 12*2000)
```

```{r warning=F, error=F, message=F, echo=F}
fredData <- list()
cnt <- 0
importData <-
  c(
    'AMBNS',    'St. Louis Adjusted Monetary Base(Billions of Dollars,Not Seasonally Adjusted)',
    'BOGMBASE', 'Monetary Base; Total(Millions of Dollars,Not Seasonally Adjusted)'
  )
for (lll in seq(1, length(importData), by = 2)) {
  cnt <- cnt + 1
  tmp <- getSymbols(importData[lll], src = 'FRED', auto.assign = F)
  tmp <-
    data.frame(Date = as.Date(index(tmp)), tmp[, 1], tmp[, 1], check.names = F, row.names = NULL, stringsAsFactors = F)
  colnames(tmp)[2] <- importData[lll + 1]
  fredData[[cnt]] <- tmp
  if(lll == 1){mbUSA <- tmp}else{mbUSA <- merge(mbUSA,tmp,by='Date')}
}
mbUSA <- mbUSA[,c(1,2,4)]
mbUSA <- tail(mbUSA,12*2000)
```

```{r warning=F, error=F, message=F, echo=F, results='hold'}
dateFormat <- '%Y年%m月'
fun_latestResult(obj = monetaryBase_Japan,objColumn = c(2),dateFormat = dateFormat)
dataTitle <- 
  paste0('日本のマネタリーベース:',latestResult)
dataSource <- 
  '日本銀行,Federal Reserve Bank of St. Louis'
```

***

- `r paste0("タイトル : ", dataTitle)`
- `r paste0("データ出所 : ", dataSource)`

***

#### 黒田日銀総裁就任時と直近の比較

```{r warning=F, error=F, message=F, echo=F, results='asis'}
compareDF <-
  rbind(subset(monetaryBase_Japan,monetaryBase_Japan[,1] == as.Date('2013-3-1')),
        tail(monetaryBase_Japan,1))
tDF <- 
  fun_transposeDataFrame(obj = compareDF[,c(1,grep('兆円',colnames(compareDF)))],
                         dateFormat = dateFormat)
fun_markdownTable(obj = data.frame(tDF,`比較(倍)` = round(tDF[,3]/tDF[,2],2),
                                   stringsAsFactors = F,check.names = F,row.names = NULL))
```

***
#### 前月比(%)

```{r warning=F, error=F, message=F, echo=F, results='asis'}
diffRatioDF <- 
  fun_makeDiffRatioTable(monetaryBase_Japan,lag = 1)
tDF <- 
  fun_transposeDataFrame(obj = diffRatioDF[,c(1,grep('兆円',colnames(diffRatioDF)))],
                         dateFormat = dateFormat,
                         tailN = 4)
fun_markdownTable(obj = tDF)
```

***
#### 日本のマネタリーベース:平均残高(兆円)と前年比(%)

```{r warning=F, error=F, message=F, echo=F, results='asis'}
n <- 1
fun_generateKnit(objDF = monetaryBase_Japan[,c(1,6,9)], 
                 plotNum = n,
                 dygraphTitle = colnames(monetaryBase_Japan)[6],
                 group = 0,
                 color = c('blue','red'))
eval(parse(text = paste0('dygraphPlot', n, ' %>% ', primeMinisterOfJapan_dygraph)))
cat('\n\n<hr>\n\n')
eval(parse(text = paste0('dygraphPlot', n, ' %>% ', boj_dygraph)))
cat('\n\n<hr>\n\n')
```

```{r warning=F, error=F, message=F, echo=F, results='asis'}
n <- 2
fun_generateKnit(objDF = monetaryBase_Japan[,c(1,2)], 
                 plotNum = n,
                 dygraphTitle = colnames(monetaryBase_Japan)[2],
                 group = 0,
                 color = c('blue','red'),
                 barPlot = 1,quantiles = 2)
eval(parse(text = paste0('dygraphPlot', n, ' %>% ', primeMinisterOfJapan_dygraph)))
cat('\n\n<hr>\n\n')
eval(parse(text = paste0('dygraphPlot', n, ' %>% ', boj_dygraph)))
cat('\n\n<hr>\n\n')
```

```{r warning=F, error=F, message=F, echo=F, results='asis'}
fun_markdownTable(obj = fun_transposeDataFrame(obj = monetaryBase_Japan,
                                               dateFormat = dateFormat,tailN = 4))
```

***

#### 米国のマネタリーベース

```{r warning=F, error=F, message=F, echo=F, results='asis'}
n <- 3
fun_generateKnit(objDF = mbUSA[,c(1,2)], 
                 plotNum = n,
                 dygraphTitle = colnames(mbUSA)[2],
                 group = 0)
eval(parse(text = paste0('dygraphPlot', n, ' %>% ', event_dygraph_point,' %>%  ', event_dygraph_range)))
```

***

```{r warning=F, error=F, message=F, echo=F, results='asis'}
fun_markdownTable(obj = fun_transposeDataFrame(obj = mbUSA,
                                               dateFormat = dateFormat,tailN = 4))
```

***

#### 日本と米国のマネタリーベース比較

```{r warning=F, error=F, message=F, echo=F, fig.height=6}
mergeData <- 
  base::merge(monetaryBase_Japan, mbUSA, by = 'Date')[,c(1,6,10)]
colnames(mergeData)[3] <- 
  gsub('Base\\(','Base\n\\(',colnames(mergeData)[3])
fun_plotTimeSeries(obj = mergeData,
                   dateFormat = dateFormat,
                   fitLcolor = 0,
                   fitRcolor = 0,
                   lwdL = 1,
                   lwdR = 1,
                   dataSource = dataSource,
                   mar = c(4,5,6,5))
```

***

```{r warning=F, error=F, message=F, echo=F, results='asis'}
fun_markdownTable(obj = fun_transposeDataFrame(obj = mergeData,
                                               dateFormat = dateFormat,tailN = 4))
```

***

#### 日本と米国のマネタリーベース比較:比率

```{r warning=F, error=F, message=F, echo=F, results='asis'}
mbRatio <- 
  data.frame(mergeData[,1], mergeData[,3]/mergeData[,2], check.names = F, stringsAsFactors = F)
colnames(mbRatio)[2] <- 
  'The Ratio of USA to JAPAN(Billion dollar/Trillion JPY)'
n <- 4
fun_generateKnit(objDF = mbRatio,plotNum = n,group = 0)
eval(parse(text = paste0('dygraphPlot', n, ' %>% ', primeMinisterOfJapan_dygraph)))
cat('\n\n<hr>\n\n')
eval(parse(text = paste0('dygraphPlot', n, ' %>% ', boj_dygraph)))
cat('\n\n<hr>\n\n')
```

```{r warning=F, error=F, message=F, echo=F, results='asis'}
fun_markdownTable(obj = fun_transposeDataFrame(obj = mbRatio,
                                               dateFormat = dateFormat,
                                               tailN = 4))
```

***

#### 日米マネタリーベース前年比の比較(%)

```{r warning=F, error=F, message=F, echo=F, results='asis',fig.height=6}
obj <-
  merge(monetaryBase_Japan[,c(1,2)],fun_makeDiffRatioTable(obj = mbUSA,lag = 12)[,c(1,2)],by='Date')
fun_plotTimeSeries(obj = obj,chartType = 1,dateFormat = '%Y-%m',
                   fitLcolor = 0,fitRcolor = 0,cex.main = 0.8,
                   dataSource = dataSource,needLefLab = 0,mar = c(4,3,5,1),
                   dataTitle = '日米マネタリーベース前年比の比較')
abline(h=0,lwd=2)
fun_addTxtToChart(obj = obj,col = 'black',funType = 'min',cexTxt = 0.9)
```

```{r warning=F,error=F,message=F,echo=F,results='hide'}
fun_preparePlot()
pngFile <-
  paste0(htmlName, "1.png")
png(file = pngFile, width = 1000, height = 600)
##################
library(reshape2)
library(ggplot2);library(scales)
obj0 <- monetaryBase_Japan[,c(1,2)]
fun_withList(obj = obj0)
obj <- dfWithList[,2:3]
colnames(obj)[2] <- "person"  
obj[,2] <-
  factor(obj[,2],levels = unique(obj[,2]))
boxplotData <- 
  melt(obj,id = "person")
boxplotData <- boxplotData[boxplotData[,1]!=unique(boxplotData[,1])[1],]
g <- ggplot(data = boxplotData,aes(x = person,y = value))
g <- g + geom_boxplot(lwd = 1)
g <- g + ggtitle(paste0(paste0(format(range(obj0[,1]),dateFormat),collapse = '~'),'.Source:',dataSource))
g <- g + theme(axis.text.x = element_text(size = 13, angle = 0, hjust = 1, 
                                          vjust = 0.5, face = "plain", family = "Meiryo")) 
g <- g + theme(axis.text.y = element_text(size = 13, face = "plain", family = "Meiryo")) 
g <- g + theme(axis.title = element_text(size = 13, face = "plain", family = "Meiryo")) 
g <- g + theme(plot.title = element_text(size = 13, face = "plain", family = "Meiryo", hjust = 0.5)) 
g <- g + xlab("")
g <- g + ylab(unique(boxplotData$variable)) 
g <- g + scale_y_continuous(labels = comma)
g <- g + coord_flip()
print(g)
dev.off()
```

```{r warning=F,error=F,message=F,echo=F,results='hide'}
obj <- monetaryBase_Japan[,c(1,2)]
fun_outputMD(tags = '日本銀行,マネタリーベース',
             title = dataTitle,
             objDF = fun_summaryByName(obj = obj,dateFormat = dateFormat),
             htmlName = htmlName,
             image1 = 1,
             tableTitle = colnames(obj)[2])
fun_updateURLcsv()
```

***
<script>MakeNegative();</script>
<script>
  (function(i,s,o,g,r,a,m){i['GoogleAnalyticsObject']=r;i[r]=i[r]||function(){
  (i[r].q=i[r].q||[]).push(arguments)},i[r].l=1*new Date();a=s.createElement(o),
  m=s.getElementsByTagName(o)[0];a.async=1;a.src=g;m.parentNode.insertBefore(a,m)
  })(window,document,'script','https://www.google-analytics.com/analytics.js','ga');

  ga('create', 'UA-3077339-5', 'auto');
  ga('send', 'pageview');

</script>
