---
knit: (function(inputFile, encoding) {username<-Sys.info()['user'];fileName<-'defaultPath.csv';pathToFile <-paste0('C:/Users/', username,'/Desktop/pathToCSV/');setwd(pathToFile);buf0<-read.csv(fileName,header = F,skip = 0,stringsAsFactor = F,check.names = F,fileEncoding = 'utf-8');rmarkdown::render(inputFile, encoding = encoding, output_file = paste0('C:/Users/',username,buf0[2,1],'charts/','am-consulting.co.jp-',format(Sys.time(),'%Y-%m-%d-%H-%M-%S'),'.html')) })

title : '粗鋼生産'
author: "アセット･マネジメント･コンサルティング株式会社 http://am-consulting.co.jp"
output: 
  html_document:
    fig_height: 10
    fig_width: 10
    keep_md: no
    md_extensions: -ascii_identifiers 
---
<link href="http://knowledgevault.saecanet.com/components/rmarkdown-html.css" rel="stylesheet">
<style>
.main-container {
	max-width: 1000px;
	margin-left: auto;
	margin-right: auto;
}
</style>


```{r,warning=F,error=F,message=F,echo=F}
library(googleVis)
library(dplyr)
library(rAmCharts)
library(knitr)
windowsFonts(Meiryo = windowsFont("Meiryo"))
options(scipen = 100)
```

```{r,warning=F,error=F,message=F,results='hold',echo=F}
needReshape<-0
dataTitle <- '世界の粗鋼生産量(単位:1000t)時系列推移'
dataSource <- '一般社団法人日本鉄鋼連盟'
notes <- '複数のワードで検索する際は半角スペースで区切ってください'
notes0 <- '表中、-9999はNAを意味します'
dataTail <- 0
Author <- 'アセット･マネジメント･コンサルティング株式会社 http://am-consulting.co.jp'
cat(paste('Title :', dataTitle, '\n'))
cat(paste('Raw Data Source :', dataSource, '\n'))
cat(paste('Author :', Author, '\n'))
cat(paste('作成日 :', Sys.time(), '\n'))
cat(paste('特記 :', notes, '\n'))
cat(paste('特記 :', notes0, '\n'))
```

```{r,warning=F,error=F,message=F,results='hide',echo=F}
tmp <-
  read.table(
    "clipboard",
    header = T,
    sep = "\t",
    stringsAsFactor = F,
    na.strings = c("NA", "-", "－", "… ", ".", ""),
    check.names = F
  )
if(needReshape==1) {
tmp$Sum <- apply(tmp[, -1], 1, sum)
tmp0 <- tmp[order(tmp$Sum, decreasing = T),]
tmp0[, 1] <- ordered(tmp0[, 1], levels = tmp0[, 1][1:nrow(tmp0)])
tmp0 <- tmp0[, -ncol(tmp0)]
}else{
tmp0 <- tmp  
}
head(tmp0)
```

```{r,warning=F,error=F,message=F,results='hide',echo=F}
dataSet <- list()
for (iii in seq(1, ceiling(nrow(tmp0) / 5))) {
  dataSet[[iii]] <-
    tmp0[seq((iii - 1) * 5 + 1, min(iii * 5, nrow(tmp0))),]
}
length(dataSet)
```

```{r,warning=F,error=F,message=F,echo=F}
funamBarplot <- function(obj, mainTitle = '', type) {
  amBarplot(
    x = colnames(obj)[1] ,
    y = colnames(obj)[2:ncol(obj)],
    data = obj,
    horiz = T,
    stack_type = type,
    legend = T,
    labelRotation = 0,
    main = mainTitle,
    mainColor = "#68838B",
    mainSize = 15,
    creditsPosition = "top-right",
    legendPosition = "bottom"
  )
}
```

```{r,warning=F,error=F,message=F,echo=F,include=F}
out = NULL
for (iii in 1:length(dataSet)) {
  knit_expanded_1 <-
    paste0(
      "\n```{r results='asis', echo=F}\n\n",
      "cat(paste0('<h4>',paste(dataSet[[",
      iii,
      "]][,1],collapse = ','),'</h4>'))\n\n",
      "funamBarplot(obj = dataSet[[",
      iii,
      "]], mainTitle = paste0(paste(dataSet[[",
      iii,
      "]][,1],collapse = ',') ,'-積み上げ'), type='regular')
    \n\ncat('<hr>')\n\n```"
    )
  
  knit_expanded_2 <-
    paste0(
      "\n```{r results='asis', echo=F}\n\n",
      "cat(paste0('<h4>',paste(dataSet[[",
      iii,
      "]][,1],collapse = ','),'</h4>'))\n\n",
      "funamBarplot(obj = dataSet[[",
      iii,
      "]], mainTitle = paste0(paste(dataSet[[",
      iii,
      "]][,1],collapse = ',') ,'-100%'), type='100')
    \n\ncat('<hr>')\n\n```"
    )
  
  out = c(out, knit_expanded_1, knit_expanded_2)
}
```
`r paste(knit(text = out), collapse = '\n')`
```{r,warning=F,error=F,message=F,echo=F}
fungvisTable <- function(obj) {
  PopTable <- gvisTable(obj,
                        options = list(
                          width = 2000,
                          height = 'automatic',
                          page = 'enable' ,
                          pageSize = 30
                        ))
  plot(PopTable, tag = 'chart')
}  
```

```{r,warning=F,error=F,message=F,results='asis',echo=F}
tableData <- data.frame(ID = seq(1, nrow(tmp0)), tmp0, check.names = F)
tableTitle <- paste0(dataTitle,'-',dataSource)
cat(paste0('<h3>',tableTitle,'</h3>\n'))
fungvisTable(obj = tableData)
```