---
knit: (function(inputFile, encoding) {username<-Sys.info()['user'];fileName<-'defaultPath.csv';pathToFile <-paste0('C:/Users/', username,'/Desktop/pathToCSV/');setwd(pathToFile);buf0<-read.csv(fileName,header = F,skip = 0,stringsAsFactor = F,check.names = F,fileEncoding = 'utf-8');timeStamp<-format(Sys.time(),'%Y%m%d%H%M%S');rmarkdown::render(inputFile, encoding = encoding, output_file = paste0('C:/Users/',username,buf0[2,1],'charts/','am-consulting.co.jp-ConstructionCostDeflator.html')) })

title : 'Construction Cost Deflator In Japan'
author: 'アセット･マネジメント･コンサルティング株式会社 http://am-consulting.co.jp'
date: "`r format(Sys.time(), '%Y-%m-%d %H:%M:%S')`"
output: 
  html_document:
    fig_height: 4
    fig_width: 10
    keep_md: no
    md_extensions: -ascii_identifiers 
---
<link href="http://knowledgevault.saecanet.com/components/rmarkdown-html.css" rel="stylesheet"> 
<style>.main-container {max-width: 1000px;}</style>

- アセット･マネジメント･コンサルティング株式会社 http://am-consulting.co.jp
- SaECaNet http://saecanet.com/
- Olive http://olive.saecanet.com/
- twitter https://twitter.com/AMC2_Japan

本ページへのリンクを共有:<a href="https://twitter.com/share" class="twitter-share-button" data-via="AMC2_Japan" data-size="large">Tweet</a> <script>!function(d,s,id){var js,fjs=d.getElementsByTagName(s)[0],p=/^http:/.test(d.location)?'http':'https';if(!d.getElementById(id)){js=d.createElement(s);js.id=id;js.src=p+'://platform.twitter.com/widgets.js';fjs.parentNode.insertBefore(js,fjs);}}(document, 'script', 'twitter-wjs');</script>

```{r set-options, echo=F, cache=F}
options(width = 1000)
```

```{r,warning=F,error=F,message=F,echo=F}
library(RCurl)
importAMCC <- c('R-dygraphsFunction.r','R-dataTablesFunction.r','R-turningPoint.r','transposeDataFrame.r')
for(iii in 1:length(importAMCC)){
  script <- getURL(
    paste0("https://raw.githubusercontent.com/am-consulting/am-consulting.github.io/master/",importAMCC[iii]),
    ssl.verifypeer = F
  )
  eval(parse(text = script))
}
```

```{r warning=F,error=F,message=F,echo=F}
library(RCurl);library(knitr)
script <-
  getURL(
    "https://raw.githubusercontent.com/am-consulting/am-consulting.github.io/master/importConstructionCostDeflator.r",
    ssl.verifypeer = F
  )
eval(parse(text = script))
```

```{r warning=F,error=F,message=F,results='hold',echo=F}
dataTitle <- "建設工事費デフレーター - 住宅、倉庫、事務所、工場、学校 - "
dataTitle0 <- paste0(format(range(ConstructionCostDeflator[,1]),'%Y年%m月'),collapse='~')
dataSource <- "国土交通省"
notes <- "複数のワードで検索する際は半角スペースで区切ってください"
Author <- "アセット･マネジメント･コンサルティング株式会社 http://am-consulting.co.jp"
# cat(paste("Title       : ", dataTitle, dataTitle0, "\n"))
# cat(paste("Data Source : ", dataSource, "\n"))
# cat(paste("Author      : ", Author, "\n"))
# cat(paste("特  記      : ", notes, "\n"))
windowsFonts(Meiryo = windowsFont("Meiryo"))
options(scipen = 999)
```

***

- `r paste0("タイトル : ", dataTitle, dataTitle0)`
- `r paste0("データ出所 : ", dataSource)`

***

```{r warning=F, error=F, message=F, echo=F}
n1 <- 1
bufDF <- ConstructionCostDeflator[,c(1,2,10,11)]
fun_generateKnit(objDF = bufDF, 
                 plotNum = n1, group = 0, colors = c('blue','red','green'),
                 dygraphTitle = paste0(gsub('建設工事費デフレーター\\(2005年度基準\\)-', '', colnames(bufDF)[-1]), 
                                       collapse = ' × '))
```

`r paste(knit(text = c(get(paste0('knit_expanded',n1)))), collapse = '\n')`

```{r,warning=F,error=F,message=F,echo=F,results='asis'}
fun_dataTable(obj = ConstructionCostDeflator, title = paste0(dataTitle,dataTitle0))
```

***

<script>
  (function(i,s,o,g,r,a,m){i['GoogleAnalyticsObject']=r;i[r]=i[r]||function(){
  (i[r].q=i[r].q||[]).push(arguments)},i[r].l=1*new Date();a=s.createElement(o),
  m=s.getElementsByTagName(o)[0];a.async=1;a.src=g;m.parentNode.insertBefore(a,m)
  })(window,document,'script','https://www.google-analytics.com/analytics.js','ga');

  ga('create', 'UA-3077339-5', 'auto');
  ga('send', 'pageview');

</script>
