---
knit: (function(inputFile, encoding) {username<-Sys.info()['user'];fileName<-'defaultPath.csv';pathToFile <-paste0('C:/Users/', username,'/Desktop/pathToCSV/');setwd(pathToFile);buf0<-read.csv(fileName,header = F,skip = 0,stringsAsFactor = F,check.names = F,fileEncoding = 'utf-8');timeStamp<-format(Sys.time(),'%Y%m%d%H%M%S');htmlName<-'CurrentPopulationSurvey';rmarkdown::render(inputFile, encoding = encoding, output_file = paste0('C:/Users/',username,buf0[2,1],'charts/','am-consulting.co.jp-',htmlName,'.html')) })

title : 'Current Population Survey'
author: 'アセット･マネジメント･コンサルティング株式会社 http://am-consulting.co.jp'
date: "`r format(Sys.time(), '%Y-%m-%d %H:%M:%S')`"
output: 
  html_document:
    fig_height: 4
    fig_width: 10
    keep_md: no
    md_extensions: -ascii_identifiers 
---
<link href="http://knowledgevault.saecanet.com/components/rmarkdown-html.css" rel="stylesheet">
<style>.main-container {max-width : 1000px;}</style>
<script src="http://knowledgevault.saecanet.com/components/JavascriptCode.js"></script>

- アセット･マネジメント･コンサルティング株式会社 http://am-consulting.co.jp
- SaECaNet http://saecanet.com/
- Olive http://olive.saecanet.com/
- twitter https://twitter.com/AMC2_Japan
- 本ページへのリンクを共有:<a href="https://twitter.com/share" class="twitter-share-button" data-via="AMC2_Japan" data-size="large">Tweet</a> <script>!function(d,s,id){var js,fjs=d.getElementsByTagName(s)[0],p=/^http:/.test(d.location)?'http':'https';if(!d.getElementById(id)){js=d.createElement(s);js.id=id;js.src=p+'://platform.twitter.com/widgets.js';fjs.parentNode.insertBefore(js,fjs);}}(document, 'script', 'twitter-wjs');</script>

```{r set-options, echo=F, cache=F}
options(width = 1000)
```

```{r warning = F, error = F, message = F, echo = F}
library(RCurl)
fileName <- 'functionList.csv'
functionList <-
  read.csv(
    file = paste0('https://raw.githubusercontent.com/am-consulting/am-consulting.github.io/master/csv/',
                  fileName),
    header = F,
    as.is = T)
for(iii in 1:nrow(functionList)){
  script <- 
    getURL(paste0("https://raw.githubusercontent.com/am-consulting/am-consulting.github.io/master/", 
                  functionList[iii,1]),
           ssl.verifypeer = F)
  eval(parse(text = script))
}
```

```{r warning = F, error = F, message = F, echo = F,results='hide'}
library(Nippon)
target <- 2016
```

```{r warning = F, error = F, message = F, echo = F,results='hide'}
if(target == 2015){
csvFile <-
  c('table2-1.csv','table2-2.csv','table3-2.csv','table7.csv')
baseURL <- 
  'https://raw.githubusercontent.com/am-consulting/am-consulting.github.io/master/csv/CurrentPopulationSurvey/H27/'
CPS <- list()
for(iii in seq(length(csvFile))){
  tmp0 <-
    read.csv(file = paste0(baseURL,csvFile[iii]),
             header = T,
             quote = "\"",
             check.names = F,stringsAsFactors = F,fileEncoding = 'utf8')
  buf0 <- tmp0
  if(iii == 1 | iii == 2){
    buf0[,1] <-
      as.Date(buf0[,1])
  }
  if(iii == 1 | iii == 2 | iii == 3){
    buf0[,-1] <- 
      apply(buf0[,-1],2,as.numeric)
  }else{
    buf0[,-c(1,2)] <- 
      apply(buf0[,-c(1,2)],2,as.numeric)
  }
  CPS[[iii]] <- buf0
  print(head(CPS[[iii]]))
}
}
```

```{r warning=F, error=F, message=F, echo=F, results='hide'}
if(target == 2016){
  csvFile <-
    c('table1_2.csv','table1_4.csv','table2_4.csv','table3.csv','table6.csv')
  baseURL <- 
    'https://raw.githubusercontent.com/am-consulting/am-consulting.github.io/master/csv/CurrentPopulationSurvey/H28/'
  CPS <- list()
  for(iii in seq(length(csvFile))){
    tmp0 <-
      read.csv(file = paste0(baseURL,csvFile[iii]),
               header = T,
               quote = "\"",
               check.names = F,stringsAsFactors = F,fileEncoding = 'utf8')
    buf0 <- tmp0
    if(iii != 5){
      buf0[,1] <-
        as.Date(paste0(buf0[,1],'-1-1'))
      buf0[,-1] <- 
        apply(buf0[,-1],2,as.numeric)
    }else{
      buf0[,3] <- 
        apply(buf0[,3,drop=F],2,as.numeric)
      buf0[,1] <-
        formatC(buf0[,1], width=5, flag="0")
    }
    CPS[[iii]] <- buf0
    print(head(CPS[[iii]]))
  }
}
```

```{r warning=F, error=F, message=F, echo=F, results='hold'}
dateFormat <- '%Y年'
fun_latestResult(obj = CPS[[1]],dateFormat = '%Y年')
dataTitle <- 
  paste0('人口動態統計:2016年:概数:',latestResult)
dataSource <- 
  '厚生労働省'
windowsFonts(Meiryo = windowsFont('Meiryo'))
```

***

- `r paste0("タイトル : ", dataTitle)`
- `r paste0("データ出所 : ", dataSource)`
- Source http://www.mhlw.go.jp/toukei/list/81-1a.html

***

#### 第1表② 出生数、死亡数、乳児死亡数、新生児死亡数、自然増減数の年次推移

```{r warning=F, error=F, message=F, echo=F, results='asis'}
n <- 1
obj0 <- CPS[[n]]
obj <- obj0[,c(1,2,3,6)]
fun_generateKnit(objDF = obj,
                 plotNum = n,group = 0,dygraphTitle = paste0(colnames(obj)[-1],collapse = '×'),
                 colors = c('blue','red','green'))
eval(parse(text = paste0('dygraphPlot', n)))
cat('<hr>')
obj <- obj0[,c(1,4,5)]
fun_generateKnit(objDF = obj,
                 plotNum = n,group = 0,dygraphTitle = paste0(colnames(obj)[-1],collapse = '×'),
                 colors = c('blue','red','green'))
eval(parse(text = paste0('dygraphPlot', n, ' %>% dyLimit(0, color = "red")')))
cat('<hr>')
```

#### 第1表④ 死産数、婚姻件数、離婚件数

```{r warning=F, error=F, message=F, echo=F, results='asis'}
n <- 2
obj0 <- CPS[[n]]
obj <- obj0[,c(1,2)]
fun_generateKnit(objDF = obj,
                 plotNum = n,group = 0,dygraphTitle = paste0(colnames(obj)[-1],collapse = '×'),
                 colors = c('blue','red','green'))
eval(parse(text = paste0('dygraphPlot', n)))
cat('<hr>')
obj <- obj0[,c(1,3,4)]
fun_generateKnit(objDF = obj,
                 plotNum = n,group = 0,dygraphTitle = paste0(colnames(obj)[-1],collapse = '×'),
                 colors = c('blue','red','green'))
eval(parse(text = paste0('dygraphPlot', n)))
cat('<hr>')
obj <- obj0[,c(1,5,8)]
fun_generateKnit(objDF = obj,
                 plotNum = n,group = 0,dygraphTitle = paste0(colnames(obj)[-1],collapse = '×'),
                 colors = c('blue','red','green'))
eval(parse(text = paste0('dygraphPlot', n)))
cat('<hr>')
obj <- obj0[,c(1,6,7)]
fun_generateKnit(objDF = obj,
                 plotNum = n,group = 0,dygraphTitle = paste0(colnames(obj)[-1],collapse = '×'),
                 colors = c('brown','green'))
eval(parse(text = paste0('dygraphPlot', n)))
```

***

#### 第2表④ 周産期死亡率、婚姻率、離婚率、合計特殊出生率

```{r warning=F, error=F, message=F, echo=F, results='asis'}
n <- 3
obj0 <- CPS[[n]]
obj <- obj0[,c(1,2)]
fun_generateKnit(objDF = obj,
                 plotNum = n,group = 0,dygraphTitle = paste0(colnames(obj)[-1],collapse = '×'),
                 colors = c('blue','red','green'))
eval(parse(text = paste0('dygraphPlot', n)))
cat('<hr>')
obj <- obj0[,c(1,3,4)]
fun_generateKnit(objDF = obj,
                 plotNum = n,group = 0,dygraphTitle = paste0(colnames(obj)[-1],collapse = '×'),
                 colors = c('brown','green'))
eval(parse(text = paste0('dygraphPlot', n)))
cat('<hr>')
obj <- obj0[,c(1,5)]
fun_generateKnit(objDF = obj,
                 plotNum = n,group = 0,dygraphTitle = paste0(colnames(obj)[-1],collapse = '×'),
                 colors = c('blue','green'))
eval(parse(text = paste0('dygraphPlot', n)))
```

***
#### 第3表 母の年齢階級別出生数
- 母の年齢不詳は除く

```{r warning=F, error=F, message=F, echo=F, results='asis'}
n <- 4
obj0 <- CPS[[n]]
obj <-
  fun_transposeDataFrame(obj = obj0,tailN = 30,
                         dateFormat = '%Y年',colName = '母の年齢階級')
fun_markdownTable(obj = obj)
cat('\n\n<hr>\n\n')
cat('- 構成比(%)\n\n')
obj[,-1] <- 
  apply(obj[,-1],2,function(x)round(x/sum(x)*100,2))
fun_markdownTable(obj = obj)
```

***
#### 第6表 死因簡単分類コード別死亡数構成比

```{r warning=F, error=F, message=F, echo=F, results='asis'}
n <- 5
obj0 <- na.omit(CPS[[n]])
obj0[,2] <-
  sapply(gsub('\\s','',obj0[,2]),zen2han)
fun_dataTable(obj = obj0,orderDirection = 'asc',dateFormat = 0,menuLength = 20)
```

```{r warning=F,error=F,message=F,echo=F,results='hide'}
fun_preparePlot()
pngFile <- 
  paste0(htmlName, "1.png")
png(file = pngFile, width = 1000, height = 600)
obj0 <- merge(CPS[[2]],CPS[[3]],by='Date')
obj0$`離婚件数/婚姻件数` <- obj0$`離婚件数(組)`/obj0$`婚姻件数(組)`
fun_plotTimeSeries(obj = obj0,objYL = 12,objYR = 13,chartType = 2,
                   typeL = 'o',typeR = 'o',dateFormat = '%Y',
                   dataTitle = dataTitle,dataSource = dataSource,mar = c(4,5,5,5))
dev.off()
```

```{r warning=F,error=F,message=F,echo=F,results='hide'}
n <- 2
obj0 <- merge(merge(CPS[[1]],CPS[[2]],by='Date'),CPS[[3]],by='Date')
colnames(obj0)
obj <- obj0[,c(1,6,15,16,17)]
obj[,1] <- format(obj[,1],'%Y年')
fun_outputMD(tags = '厚生労働省,人口動態統計',
             objDF = tail(obj,20),
             htmlName = htmlName,
             dataTitle = dataTitle,
             image1 = 1,
             tableTitle = paste0('出生率、死亡率および自然増減率'),
             tableName = '人口動態総覧(率)の年次推移')
fun_updateURLcsv()
```

<script>MakeNegative();</script>
<script>
  (function(i,s,o,g,r,a,m){i['GoogleAnalyticsObject']=r;i[r]=i[r]||function(){
  (i[r].q=i[r].q||[]).push(arguments)},i[r].l=1*new Date();a=s.createElement(o),
  m=s.getElementsByTagName(o)[0];a.async=1;a.src=g;m.parentNode.insertBefore(a,m)
  })(window,document,'script','https://www.google-analytics.com/analytics.js','ga');

  ga('create', 'UA-3077339-5', 'auto');
  ga('send', 'pageview');

</script>
