---
knit: (function(inputFile, encoding) {username<-Sys.info()['user'];fileName<-'defaultPath.csv';pathToFile <-paste0('C:/Users/', username,'/Desktop/pathToCSV/');setwd(pathToFile);buf0<-read.csv(fileName,header = F,skip = 0,stringsAsFactor = F,check.names = F,fileEncoding = 'utf-8');timeStamp<-format(Sys.time(),'%Y%m%d%H%M%S');htmlName<-'moneyStockInJapan';rmarkdown::render(inputFile, encoding = encoding, output_file = paste0('C:/Users/',username,buf0[2,1],'charts/','am-consulting.co.jp-',htmlName,'.html')) })

title : 'Money Stock in Japan'
author: "アセット･マネジメント･コンサルティング株式会社 http://am-consulting.co.jp"
date: "`r format(Sys.time(), '%Y-%m-%d %H:%M:%S')`"
output: 
  html_document:
    fig_height: 4
    fig_width: 10
    keep_md: no
    md_extensions: -ascii_identifiers
---
<link href="http://knowledgevault.saecanet.com/components/rmarkdown-html.css" rel="stylesheet">
<script src="http://knowledgevault.saecanet.com/components/JavascriptCode.js"></script>
<style>.main-container {max-width : 1000px;}</style>

- アセット･マネジメント･コンサルティング株式会社 http://am-consulting.co.jp
- SaECaNet http://saecanet.com/
- Olive http://olive.saecanet.com/
- twitter https://twitter.com/AMC2_Japan
- 本ページへのリンクを共有:<a href="https://twitter.com/share" class="twitter-share-button" data-via="AMC2_Japan" data-size="large">Tweet</a> <script>!function(d,s,id){var js,fjs=d.getElementsByTagName(s)[0],p=/^http:/.test(d.location)?'http':'https';if(!d.getElementById(id)){js=d.createElement(s);js.id=id;js.src=p+'://platform.twitter.com/widgets.js';fjs.parentNode.insertBefore(js,fjs);}}(document, 'script', 'twitter-wjs');</script>

```{r set-options, echo=F, cache=F}
options(width = 1000)
```

```{r warning=F,error=F,message=F,echo=F,results='hide'}
library(knitr)
```

```{r warning = F, error = F, message = F, echo = F}
library(RCurl)
fileName <- 'functionList.csv'
functionList <-
  read.csv(
    file = paste0('https://raw.githubusercontent.com/am-consulting/am-consulting.github.io/master/csv/',
                  fileName),
    header = F,
    as.is = T)
for(iii in 1:nrow(functionList)){
  script <- 
    getURL(paste0("https://raw.githubusercontent.com/am-consulting/am-consulting.github.io/master/", 
                  functionList[iii,1]),
           ssl.verifypeer = F)
  eval(parse(text = script))
}
```

```{r,warning=F,error=F,message=F,echo=F}
importAMCC <-c('importMonetarybaseOfJapan-2017.r','importMoneyStock-2017.r')
for(iii in 1:length(importAMCC)){
  script <-
    getURL(paste0("https://raw.githubusercontent.com/am-consulting/am-consulting.github.io/master/",
                  importAMCC[iii]),
           ssl.verifypeer = F
  )
  eval(parse(text = script))
}
```

```{r warning=F,error=F,message=F,echo=F,results='hide'}
mergeData0 <- 
  merge(MoneyStock,monetaryBase_Japan,by=c('Date'))
colnames(mergeData0)
colnames(mergeData0) <- 
  sapply(colnames(mergeData0),zen2han)
objColumn <-
  grep('\\(億円\\)',colnames(mergeData0))
colnames(mergeData0)[objColumn] <- 
  sapply(gsub('\\(億円\\)',
                     '\\(兆円\\)',
                     colnames(mergeData0)[objColumn]),
         zen2han)
mergeData0[,objColumn] <- 
  apply(mergeData0[,objColumn], 2, function(x) x*10^-4)
```

```{r warning=F,error=F,message=F,echo=F,results='hold'}
dateFormat <- '%Y年%m月'
fun_latestResult(obj = mergeData0,objColumn = c(2), dateFormat = dateFormat)
dataTitle <- 
  paste0('日本のマネーストックと信用乗数:',latestResult)
dataSource <- '日本銀行'
windowsFonts(Meiryo = windowsFont("Meiryo"))
```

***

- `r paste0("タイトル : ", dataTitle)`
- `r paste0("データ出所 : ", dataSource)`
- 信用乗数 = マネーストック/マネタリーベース
- Source http://www.stat-search.boj.or.jp/ssi/mtshtml/md02_m_1.html

***

#### マネーストック
- `r objX <- 10;colnames(mergeData0)[objX]`

```{r warning=F, error=F, message=F, echo=F,results='asis'}
mergeData <- na.omit(mergeData0[,c(1,objX)])
dateRange <- paste0(format(range(mergeData[,1]),dateFormat),collapse = '~')
n <- 1
fun_generateKnit(objDF = mergeData, 
                 plotNum = n, 
                 barPlot = 0, 
                 dygraphTitle = colnames(mergeData)[2],
                 group = 0,
                 quantiles = 2)
eval(parse(text = paste0('dygraphPlot', n, ' %>% ', primeMinisterOfJapan_dygraph)))
cat('<hr>')
```

- `r objX <- 11;colnames(mergeData0)[objX]`

```{r warning=F, error=F, message=F, echo=F,results='asis'}
mergeData <- na.omit(mergeData0[,c(1,objX)])
dateRange <- paste0(format(range(mergeData[,1]),dateFormat),collapse = '~')
n <- 2
fun_generateKnit(objDF = mergeData, 
                 plotNum = n, 
                 barPlot = 0, 
                 dygraphTitle = colnames(mergeData)[2],
                 group = 0,
                 quantiles = 2)
eval(parse(text = paste0('dygraphPlot', n, ' %>% ', primeMinisterOfJapan_dygraph)))
cat('<hr>')
```

- `r objX <- 12;colnames(mergeData0)[objX]`

```{r warning=F, error=F, message=F, echo=F,results='asis'}
mergeData <- na.omit(mergeData0[,c(1,objX)])
dateRange <- paste0(format(range(mergeData[,1]),dateFormat),collapse = '~')
n <- 3
fun_generateKnit(objDF = mergeData, 
                 plotNum = n, 
                 barPlot = 0, 
                 dygraphTitle = colnames(mergeData)[2],
                 group = 0,
                 quantiles = 2)
eval(parse(text = paste0('dygraphPlot', n, ' %>% ', primeMinisterOfJapan_dygraph)))
cat('<hr>')
```

- `r objX <- 13;colnames(mergeData0)[objX]`

```{r warning=F, error=F, message=F, echo=F,results='asis'}
mergeData <- na.omit(mergeData0[,c(1,objX)])
dateRange <- paste0(format(range(mergeData[,1]),dateFormat),collapse = '~')
n <- 4
fun_generateKnit(objDF = mergeData, 
                 plotNum = n, 
                 barPlot = 0, 
                 dygraphTitle = colnames(mergeData)[2],
                 group = 0,
                 quantiles = 2)
eval(parse(text = paste0('dygraphPlot', n, ' %>% ', primeMinisterOfJapan_dygraph)))
cat('<hr>')
```

- Straw Broom Chart

```{r warning=F, error=F, message=F, echo=F,results='asis'}
mergeData <- na.omit(mergeData0[,c(1,10:13)])
dateRange <- paste0(format(range(mergeData[,1]),dateFormat),collapse = '~')
n <- 40
fun_generateKnit(objDF = mergeData, 
                 plotNum = n, 
                 barPlot = 0, 
                 dygraphTitle = colnames(mergeData)[2],
                 group = 0,
                 strawBroom = 1)
eval(parse(text = paste0('dygraphPlot', n, ' %>% ', primeMinisterOfJapan_dygraph)))
cat('<hr>')

```

#### 信用乗数
- `r objX <- 10;colnames(mergeData0)[objX]`

```{r warning=F, error=F, message=F, echo=F,results='asis'}
mergeData <- na.omit(mergeData0[,c(1,objX,22)])
dateRange <- paste0(format(range(mergeData[,1]),dateFormat),collapse = '~')
n <- 5
creditMultiplier <- 
  data.frame(mergeData[,1], 
             mergeData[,2]/mergeData[,3],
             check.names = F,
             stringsAsFactors = F)
colnames(creditMultiplier)[2] <- paste0(colnames(mergeData)[c(2,3)],collapse=' / ')
fun_generateKnit(objDF = creditMultiplier, 
                 plotNum = n, 
                 barPlot = 0, 
                 dygraphTitle = colnames(creditMultiplier)[2],
                 group = 0,
                 quantiles = 2)
eval(parse(text = paste0('dygraphPlot', n, ' %>% ', primeMinisterOfJapan_dygraph)))
cat('<hr>')
mdDF <- creditMultiplier
colnames(mdDF)[1] <- 'Date'
```

- `r objX <- 11;colnames(mergeData0)[objX]`

```{r warning=F, error=F, message=F, echo=F,results='asis'}
mergeData <- na.omit(mergeData0[,c(1,objX,22)])
dateRange <- paste0(format(range(mergeData[,1]),dateFormat),collapse = '~')
n <- 5
creditMultiplier <- 
  data.frame(mergeData[,1], 
             mergeData[,2]/mergeData[,3],
             check.names = F,
             stringsAsFactors = F)
colnames(creditMultiplier)[2] <- paste0(colnames(mergeData)[c(2,3)],collapse=' / ')
fun_generateKnit(objDF = creditMultiplier, 
                 plotNum = n, 
                 barPlot = 0, 
                 dygraphTitle = colnames(creditMultiplier)[2],
                 group = 0,
                 quantiles = 2)
eval(parse(text = paste0('dygraphPlot', n, ' %>% ', primeMinisterOfJapan_dygraph)))
cat('<hr>')
```

- `r objX <- 12;colnames(mergeData0)[objX]`

```{r warning=F, error=F, message=F, echo=F,results='asis'}
mergeData <- na.omit(mergeData0[,c(1,objX,22)])
dateRange <- paste0(format(range(mergeData[,1]),dateFormat),collapse = '~')
n <- 5
creditMultiplier <- 
  data.frame(mergeData[,1], 
             mergeData[,2]/mergeData[,3],
             check.names = F,
             stringsAsFactors = F)
colnames(creditMultiplier)[2] <- paste0(colnames(mergeData)[c(2,3)],collapse=' / ')
fun_generateKnit(objDF = creditMultiplier, 
                 plotNum = n, 
                 barPlot = 0, 
                 dygraphTitle = colnames(creditMultiplier)[2],
                 group = 0,
                 quantiles = 2)
eval(parse(text = paste0('dygraphPlot', n, ' %>% ', primeMinisterOfJapan_dygraph)))
cat('<hr>')
```

- `r objX <- 13;colnames(mergeData0)[objX]`

```{r warning=F, error=F, message=F, echo=F,results='asis'}
mergeData <- na.omit(mergeData0[,c(1,objX,22)])
dateRange <- paste0(format(range(mergeData[,1]),dateFormat),collapse = '~')
n <- 5
creditMultiplier <- 
  data.frame(mergeData[,1], 
             mergeData[,2]/mergeData[,3],
             check.names = F,
             stringsAsFactors = F)
colnames(creditMultiplier)[2] <- paste0(colnames(mergeData)[c(2,3)],collapse=' / ')
fun_generateKnit(objDF = creditMultiplier, 
                 plotNum = n, 
                 barPlot = 0, 
                 dygraphTitle = colnames(creditMultiplier)[2],
                 group = 0,
                 quantiles = 2)
eval(parse(text = paste0('dygraphPlot', n, ' %>% ', primeMinisterOfJapan_dygraph)))
cat('<hr>')
```

#### マネーストック前年比(%)
- `r objX <- 2;colnames(mergeData0)[objX]`

```{r warning=F, error=F, message=F, echo=F,results='asis'}
mergeData <- na.omit(mergeData0[,c(1,objX)])
dateRange <- paste0(format(range(mergeData[,1]),dateFormat),collapse = '~')
n <- 1
fun_generateKnit(objDF = mergeData, 
                 plotNum = n, 
                 barPlot = 1, 
                 dygraphTitle = colnames(mergeData)[2],
                 group = 0,
                 quantiles = 2)
eval(parse(text = paste0('dygraphPlot', n, ' %>% ', primeMinisterOfJapan_dygraph)))
cat('<hr>')
```

- `r objX <- 3;colnames(mergeData0)[objX]`

```{r warning=F, error=F, message=F, echo=F,results='asis'}
mergeData <- na.omit(mergeData0[,c(1,objX)])
dateRange <- paste0(format(range(mergeData[,1]),dateFormat),collapse = '~')
n <- 1
fun_generateKnit(objDF = mergeData, 
                 plotNum = n, 
                 barPlot = 1, 
                 dygraphTitle = colnames(mergeData)[2],
                 group = 0,
                 quantiles = 2)
eval(parse(text = paste0('dygraphPlot', n, ' %>% ', primeMinisterOfJapan_dygraph)))
cat('<hr>')
```

- `r objX <- 4;colnames(mergeData0)[objX]`

```{r warning=F, error=F, message=F, echo=F,results='asis'}
mergeData <- na.omit(mergeData0[,c(1,objX)])
dateRange <- paste0(format(range(mergeData[,1]),dateFormat),collapse = '~')
n <- 1
fun_generateKnit(objDF = mergeData, 
                 plotNum = n, 
                 barPlot = 1, 
                 dygraphTitle = colnames(mergeData)[2],
                 group = 0,
                 quantiles = 2)
eval(parse(text = paste0('dygraphPlot', n, ' %>% ', primeMinisterOfJapan_dygraph)))
cat('<hr>')
```

- `r objX <- 5;colnames(mergeData0)[objX]`

```{r warning=F, error=F, message=F, echo=F,results='asis'}
mergeData <- na.omit(mergeData0[,c(1,objX)])
dateRange <- paste0(format(range(mergeData[,1]),dateFormat),collapse = '~')
n <- 1
fun_generateKnit(objDF = mergeData, 
                 plotNum = n, 
                 barPlot = 1, 
                 dygraphTitle = colnames(mergeData)[2],
                 group = 0,
                 quantiles = 2)
eval(parse(text = paste0('dygraphPlot', n, ' %>% ', primeMinisterOfJapan_dygraph)))
cat('<hr>')
```

#### 単位根検定
- 原系列

```{r warning=F, error=F, message=F, echo=F, results='hold'}
mergeData <- na.omit(mergeData0[,c(1,10,22)])
cat(paste0(format(range(mergeData[,1]),dateFormat),collapse = '~'))
cat('\n\n')
apply(mergeData[,c(2,3),drop=F],2, tseries::adf.test)
```

- 一次差分

```{r warning=F, error=F, message=F, echo=F, results='hold'}
diffDF <- fun_makeDiffTable(obj = mergeData)
cat(paste0(format(range(diffDF[,1]),dateFormat),collapse = '~'))
cat('\n\n')
apply(diffDF[,c(2,3),drop=F],2, tseries::adf.test)
```

#### 一次差分同士の相互相関係数

```{r warning=F, error=F, message=F, echo=F, results='asis', fig.height=5}
par(mfrow = c(1,1), family = 'Meiryo', mar = c(5,5,6,4), cex.main = 1.1, font.main = 1)
ccfResult <- 
  ccf(diffDF[,2], 
      diffDF[,3], 
      main = paste0(colnames(diffDF)[c(2,3)], collapse = '\n×\n'))
panel.first = grid(nx = NULL, ny = NULL, lty = 2, equilogs = T)
text(ccfResult$lag, 
     ccfResult$acf, 
     round(ccfResult$acf,2))
```

***
#### 直近`r tailN <- 3;tailN`ヶ月分

```{r warning=F,error=F,message=F,echo=F,results='asis'}
objColumn <- 
  grep('マネーストック',colnames(mergeData0))
fun_markdownTable(
  fun_transposeDataFrame(obj = mergeData0[,c(1,objColumn)],dateFormat = dateFormat,tailN = tailN))
```

***
#### 信用乗数:直近5ヶ月と最高値･最低値

```{r warning=F,error=F,message=F,echo=F,results='asis'}
obj <- 
  na.omit(mergeData0[,c(1,10:13,22)])
cm <- 
  data.frame(Date = obj[,1],round(obj[,-1]/obj[,ncol(obj)],2),
             check.names = F,stringsAsFactors = F,row.names = NULL)
tDF <- fun_transposeDataFrame(obj = cm[,-ncol(cm)],dateFormat = dateFormat,tailN = 5)
fun_markdownTable(obj = tDF)
cat('<hr>')
fun_withList(obj = cm[,c(1,2)])
maxmin <-
  rbind(subset(dfWithList,max(dfWithList[,2])==dfWithList[,2]),
        subset(dfWithList,min(dfWithList[,2])==dfWithList[,2]))
maxmin[,1] <- format(maxmin[,1],dateFormat)
fun_markdownTable(obj = maxmin[,c(1:4)])
```

***

#### マネーストック(M2)と日経平均株価の相互相関係数

- 共に一次差分

```{r warning=F,error=F,message=F,echo=F,results='hold',fig.height=5}
obj <- na.omit(merge(mergeData0[,c(1,10)],nikkeiMonthly[,c(1,2)],by='Date'))
obj <- fun_makeDiffTable(obj = obj,lag = 1)
apply(obj[,-1],2,adf.test)
par(mfrow = c(1,1), family = 'Meiryo', mar = c(5,5,6,4), cex.main = 1.1, font.main = 1)
ccfResult <- 
  ccf(obj[,2], 
      obj[,3], 
      main = paste0(colnames(obj)[c(2,3)], collapse = '\n×\n'))
panel.first = grid(nx = NULL, ny = NULL, lty = 2, equilogs = T)
text(ccfResult$lag, 
     ccfResult$acf, 
     round(ccfResult$acf,2))
```

```{r warning=F,error=F,message=F,echo=F,results='hide'}
colnames(mdDF)[2] <- '信用乗数:M2/MB'
fun_PlotStrawAnd4charts(obj = mdDF,varType = 2,dateFormat = dateFormat,startYear = 2011)
dev.off();dev.off()
```

```{r warning=F,error=F,message=F,echo=F,results='hide'}
fun_outputMD(tags = 'マネーストック, 日本銀行, 広義流動性, M2, M3, 信用乗数',
             objDF = fun_summaryByName(obj = mdDF,omitFirst = 1,dateFormat = dateFormat),
             htmlName = htmlName,
             image1 = 1,image2 = 1,
             title = dataTitle,
             tableTitle = paste0('信用乗数:',colnames(obj)[2]))
fun_updateURLcsv()
```

***
<script>MakeNegative();</script>
<script>
  (function(i,s,o,g,r,a,m){i['GoogleAnalyticsObject']=r;i[r]=i[r]||function(){
  (i[r].q=i[r].q||[]).push(arguments)},i[r].l=1*new Date();a=s.createElement(o),
  m=s.getElementsByTagName(o)[0];a.async=1;a.src=g;m.parentNode.insertBefore(a,m)
  })(window,document,'script','https://www.google-analytics.com/analytics.js','ga');

  ga('create', 'UA-3077339-5', 'auto');
  ga('send', 'pageview');

</script>
