---
knit: (function(inputFile, encoding) {username<-Sys.info()['user'];fileName<-'defaultPath.csv';pathToFile <-paste0('C:/Users/', username,'/Desktop/pathToCSV/');setwd(pathToFile);buf0<-read.csv(fileName,header = F,skip = 0,stringsAsFactor = F,check.names = F,fileEncoding = 'utf-8');timeStamp<-format(Sys.time(),'%Y%m%d%H%M%S');rmarkdown::render(inputFile, encoding = encoding, output_file = paste0('C:/Users/',username,buf0[2,1],'charts/','am-consulting.co.jp-CFTC.html')) })


title : "CFTC Speculative Positions"
author: "アセット･マネジメント･コンサルティング株式会社 http://am-consulting.co.jp"
output: 
  html_document:
    fig_height: 6
    fig_width: 12
    keep_md: no
    md_extensions: -ascii_identifiers 
---
<link href="http://knowledgevault.saecanet.com/components/rmarkdown-html.css" rel="stylesheet"> 
<style>
.main-container {
	max-width: 1000px;
	margin-left: auto;
	margin-right: auto;
}

table{
 white-space: nowrap;
}
</style>



- アセット･マネジメント･コンサルティング株式会社 http://am-consulting.co.jp
- SaECaNet http://saecanet.com/
- Olive http://olive.saecanet.com/
- twitter https://twitter.com/AMC2_Japan

本ページへのリンクを共有:<a href="https://twitter.com/share" class="twitter-share-button" data-via="AMC2_Japan" data-size="large">Tweet</a> <script>!function(d,s,id){var js,fjs=d.getElementsByTagName(s)[0],p=/^http:/.test(d.location)?'http':'https';if(!d.getElementById(id)){js=d.createElement(s);js.id=id;js.src=p+'://platform.twitter.com/widgets.js';fjs.parentNode.insertBefore(js,fjs);}}(document, 'script', 'twitter-wjs');</script>



```{r set-options, echo=F, cache=F}
options(width = 1000)
```

```{r,warning=F,error=F,message=F,echo=F,results='hide'}
windowsFonts(Meiryo=windowsFont("Meiryo"))
options(scipen=9999)
library(RCurl)
script <-
  getURL(
    "https://raw.githubusercontent.com/am-consulting/Rscript/master/importCFTC.r",
    ssl.verifypeer = FALSE
  )
eval(parse(text = script))

for(iii in 1:length(dataset)){
  cat(iii,dataset[[iii]][1,5],'\n')  
  dataset[[iii]]$Col<-ifelse(0<=dataset[[iii]][,4],'blue','red')
}
```

```{r,warning=F,error=F,message=F,results='hold',echo=F}
dataTitle <-
  paste0('CFTC Speculative Positions / IMM･CFTC投機筋ポジション-',
         format(tail(dataset[[1]][, 1], 1), '%Y年%m月%d日分'))
dataSource<-'Commodity Futures Trading Commission , Federal Reserve Bank of St. Louis'
notes<-'複数のワードで検索する際は半角スペースで区切ってください'
notes0<-"表中、-9999はNAを意味します"
Author<-"アセット･マネジメント･コンサルティング株式会社 http://am-consulting.co.jp"
cat(paste("Title       : ",dataTitle,"\n"))
cat(paste("Data Source : ",dataSource,"\n"))
cat(paste("Author      : ",Author,"\n"))
cat(paste("作成日      : ",Sys.time(),"\n"))
cat(paste("特記        : ",notes,"\n"))
cat(paste("特記        : ",notes0,"\n"))
windowsFonts(Meiryo=windowsFont("Meiryo"))
```

```{r,warning=F,error=F,message=F,echo=F}
library(quantmod)
library(DT)
library(knitr)
fredData <- list()
cnt <- 0
currencyFRED <-
  c(
    'DEXJPUS',    'USD/JPY',
    'DEXUSEU',    'EUR/USD',
    'DEXUSAL',    'AUD/USD',
    'DEXUSUK',    'GBP/USD',
    'DEXSZUS',    'USD/CHF',
    'DEXUSNZ',    'NZD/USD',
    'DEXCAUS',    'USD/CAD',
    'GOLDAMGBD228NLBM',    'GOLD'
  )
for (lll in seq(1, length(currencyFRED), by = 2)) {
  cnt <- cnt + 1
  tmp <- getSymbols(currencyFRED[lll], src = 'FRED', auto.assign = F)
  tmp <-
    data.frame(
      Date = as.Date(index(tmp)),
      tmp[, 1],
      tmp[, 1],
      check.names = F,
      row.names = NULL
    )
  colnames(tmp)[2] <- currencyFRED[lll + 1]
  fredData[[cnt]] <- tmp
}
```

```{r,warning=F,error=F,message=F,echo=F} 
funPlotTimeSeries <- function() {
  mainTitle <- paste(colnames(dataSet)[2], '×', colnames(dataSet)[3])
  par(mar = c(3, 5, 4, 5), family = 'Meiryo')
  plot(
    dataSet[, 1],
    dataSet[, 2],
    type = 'h',
    col = 'blue',
    xlab = '' ,
    ylab = '' ,
    panel.first = grid(
      nx = NULL,
      ny = NULL,
      lty = 2,
      equilogs = T,
      lwd = 2
    ) ,
    xaxt = 'n',
    main = paste(
      mainTitle,
      '\n',
      format(first(dataSet[, 1]), '%Y-%m-%d'),
      '~',
      format(last(dataSet[, 1]), '%Y-%m-%d'),
      '\nSource:',
      dataSource
    ),
    cex.axis = 1,
    cex.lab = 1,
    cex.main = 1,
    lwd = '1',
    yaxs = "r"
    )
  par(new = T)
  plot(
    dataSet[, 1],
    dataSet[, 3],
    col = 'red',
    type = 'l',
    xlab = '' ,
    ylab = '' ,
    panel.first = grid(
      nx = NULL,
      ny = NULL,
      lty = 3,
      equilogs = T,
      lwd = 2
    ) ,
    xaxt = 'n',
    yaxt = 'n',
    cex.axis = 1,
    cex.lab = 1,
    cex.main = 1,
    lwd = 2,
    ylim = yaxisReverse,
    yaxs = "r"
  )
  axis(4, cex.axis = 1, cex.lab = 1)
  mtext(colnames(dataSet)[2],
        side = 2,
        line = 3.2,
        cex = 1)
  mtext(colnames(dataSet)[3],
        side = 4,
        line = 3.2,
        cex = 1)
  legend(
    'topleft',
    col = c('blue', 'red'),
    lty = 1,
    legend = c(colnames(dataSet)[2], colnames(dataSet)[3]),
    cex = 1,
    bty = 'n'
  )
  axis.Date(
    side = 1,
    at = dataSet[, 1],
    format = '%Y-%m-%d',
    padj = 1,
    cex.axis = 1.0
  )
}
```

```{r,warning=F,error=F,message=F,results='asis',echo=F,fig.height=6,fig.width=10}
cftcOBJ <- c(1, 2, 3, 4, 5, 6, 7, 11)
for (iii in 1:length(cftcOBJ)) {
  buf <-
    merge(dataset[[cftcOBJ[iii]]], fredData[[iii]], by = 'Date', all = T)
  dataSet <- buf[, c(1, 4, 8)]
  dataSet <-
    tail(subset(dataSet, dataset[[iii]][1, 1] <= dataSet[, 1]), 800)
  if (substr(colnames(dataSet)[3], 1, 3) == 'USD') {
    yaxisReverse <- rev(range(na.omit(dataSet[, 3])))
  } else{
    yaxisReverse <- range(na.omit(dataSet[, 3]))
  }
  colnames(dataSet)[2] <-
    paste0(colnames(dataSet)[2], '_CFTC positions')
  funPlotTimeSeries()
  cat('<hr>')
}
```

```{r,warning=F,error=F,message=F,results='hold',echo=F}
for (iii in 1:length(dataset)) {
  # print(summary(dataset[[iii]][, c( 1, 2, 3, 4)]))
  cat(paste(range(dataset[[iii]][,1]),collapse = ' ~ '),'\n')
  print(apply(dataset[[iii]][, c( 2, 3, 4), drop=F], 2, summary))
  cat('\n\n')
}
```
<hr>
```{r warning=F, error=F, message=F, echo=F}
funDataTable <- function(obj, orderColumn = 0, orderDirection = 'desc', width01 = '10%', append = '') {
  DT::datatable(
    obj,
    extensions = c("Buttons", "ColReorder" , "FixedColumns", "FixedHeader"),
    options = list(paging = T, autoWidth = F, info = T, lengthChange = T, ordering = T,
      searching = T, scrollX = T, lengthMenu = list(c(10, 50, -1, 1), c(10, 50, 'All', 1)),
      orderClasses = T, order = list(list(orderColumn, orderDirection)), 
      search = list(regex = T, caseInsensitive = T), searchHighlight = T,
      columnDefs = list(list(width = width01, targets = 0)),
      dom = 'BRlfrtip', buttons = I('colvis'), colReorder = T, fixedColumns = list(leftColumns = 1), fixedHeader = T),
    rownames = F, caption = paste0(dataTitle, '. ', append), class = 'display compact', escape = F, filter = 'top'
  )  
}
```

```{r,warning=F,error=F,message=F,echo=F,include=F}
out = NULL
for (iii in 1:length(dataset)) {
  knit_expanded <-
    paste0(
      "\n```{r results='asis', echo=F}\n\n",
      "cat(paste0('<h2>',dataset[[",
      iii,
      "]][1,5],'</h2>'))\n\n",
      "funDataTable(obj = dataset[[",
      iii,
      "]][,1:4], append = dataset[[",
      iii,
      "]][1,6])\n\ncat('<hr>')\n\n```"
    )
  out = c(out, knit_expanded)
}
```
`r paste(knit(text = out), collapse = '\n')`




<script>
  (function(i,s,o,g,r,a,m){i['GoogleAnalyticsObject']=r;i[r]=i[r]||function(){
  (i[r].q=i[r].q||[]).push(arguments)},i[r].l=1*new Date();a=s.createElement(o),
  m=s.getElementsByTagName(o)[0];a.async=1;a.src=g;m.parentNode.insertBefore(a,m)
  })(window,document,'script','https://www.google-analytics.com/analytics.js','ga');

  ga('create', 'UA-3077339-5', 'auto');
  ga('send', 'pageview');

</script>