---
knit: (function(inputFile, encoding) {username<-Sys.info()['user'];fileName<-'defaultPath.csv';pathToFile <-paste0('C:/Users/', username,'/Desktop/pathToCSV/');setwd(pathToFile);buf0<-read.csv(fileName,header = F,skip = 0,stringsAsFactor = F,check.names = F,fileEncoding = 'utf-8');timeStamp<-format(Sys.time(),'%Y%m%d%H%M%S');rmarkdown::render(inputFile, encoding = encoding, output_file = paste0('C:/Users/',username,buf0[2,1],'charts/','am-consulting.co.jp-USWeeklyLeadingIndex.html')) })

title : 'U.S. Weekly Leading Index(weekly).Source:Economic Cycle Research Institute'
author: "アセット･マネジメント･コンサルティング株式会社 http://am-consulting.co.jp"
date: "`r format(Sys.time(), '%Y-%m-%d %H:%M:%S')`"
output: 
  html_document:
    fig_height: 5
    fig_width: 10
    keep_md: no
    md_extensions: -ascii_identifiers
---
<link href="http://knowledgevault.saecanet.com/components/rmarkdown-html.css" rel="stylesheet">
<style>.main-container {max-width : 1000px;}</style>
<script src="http://knowledgevault.saecanet.com/components/JavascriptCode.js"></script>

- アセット･マネジメント･コンサルティング株式会社 http://am-consulting.co.jp
- SaECaNet http://saecanet.com/
- Olive http://olive.saecanet.com/
- twitter https://twitter.com/AMC2_Japan
- 本ページへのリンクを共有:<a href="https://twitter.com/share" class="twitter-share-button" data-via="AMC2_Japan" data-size="large">Tweet</a> <script>!function(d,s,id){var js,fjs=d.getElementsByTagName(s)[0],p=/^http:/.test(d.location)?'http':'https';if(!d.getElementById(id)){js=d.createElement(s);js.id=id;js.src=p+'://platform.twitter.com/widgets.js';fjs.parentNode.insertBefore(js,fjs);}}(document, 'script', 'twitter-wjs');</script>

```{r,warning=F,error=F,message=F,echo=F}
library(RCurl)
functionList <-
  read.csv(file = 'https://raw.githubusercontent.com/am-consulting/am-consulting.github.io/master/csv/functionList.csv',
           header = F,
           as.is = T)
for(iii in 1:nrow(functionList)){
  script <- 
    getURL(paste0("https://raw.githubusercontent.com/am-consulting/am-consulting.github.io/master/", functionList[iii,1]),
    ssl.verifypeer = F
  )
  eval(parse(text = script))
}
```

```{r warning=F,error=F,message=F,echo=F}
library(XLConnect);library(excel.link);library(knitr)
windowsFonts(Meiryo = windowsFont("Meiryo"))
username <- Sys.info()['user']
pathOutput <- paste0("C:/Users/", username, "/Desktop/R_Data_Write/")
setwd(pathOutput)
fileName <- 'ECRI_wliw_free.xls'
fileURL <- 'https://www.businesscycle.com/download/index/WLIW_f'
download.file(fileURL, fileName, mode = "wb")
buf0 <- readWorksheetFromFile(paste0(pathOutput, fileName), sheet = 1, check.names = F, header = F)
```

```{r warning=F,error=F,message=F,echo=F}
setwd(pathOutput)
bufRow <- grep('date',buf0[,1],ignore.case = T)
buf <- xl.read.file(fileName, header=T, top.left.cell = paste0("A",bufRow), xl.sheet = 1, excel.visible = F)
buf[,1] <- as.Date(buf[,1])
buf <- buf[,apply(buf,2,function(x)sum(is.na(x)))!=nrow(buf)]
buf <- buf[!is.na(buf[,1]),]
buf[,-1] <- apply(buf[,-1],2,as.numeric)
dataSet <- buf
```

```{r warning=F,error=F,message=F,echo=F,results='hold'}
dateFormat <- '%Y-%m-%d'
fun_makeDiffTable(obj = dataSet)
diffDF[,-1] <- 
  apply(diffDF[,-1], 2, function(x)round(x,1))
fun_latestResult(obj = diffDF, dateFormat = dateFormat, objColumn = -1)
dataTitle <- 
  paste0('U.S. Weekly Leading Index(weekly)-Week over Week:', 
         latestResult)
dataSource <- 'Economic Cycle Research Institute'
windowsFonts(Meiryo = windowsFont("Meiryo"))
```

***

- `r paste0("タイトル : ", dataTitle)`
- `r paste0("データ出所 : ", dataSource)`
- Source https://www.businesscycle.com
- Source https://www.businesscycle.com/ecri-reports-indexes/all-indexes

***

```{r warning=F,error=F,message=F,echo=F,results='hold'}
fun_plotTimeSeries(obj = tail(na.omit(dataSet),4*12*5),objX = 1,objYL = 3,objYR = 2,
                   typeL = 'h',typeR = 'l',mar = c(4,5,4,5),dataSource = dataSource,
                   lwdL = 1,lwdR = 1,dataTitle = 'U.S. Weekly Leading Index(weekly)')
```

***
#### 原数値

```{r warning=F,error=F,message=F,echo=F,results='asis'}
dataSet[,-1] <- round(dataSet[,-1],1)
fun_markdownTable(obj = fun_transposeDataFrame(obj = dataSet, tailN = 7))
```

***
#### 前週差

```{r warning=F,error=F,message=F,echo=F,results='asis'}
dataSet <- buf
dataSetDiff <- 
  data.frame(tail(dataSet[,1],-1),round(diff(as.matrix(dataSet[,-1])),1),check.names = F,stringsAsFactors = F)
colnames(dataSetDiff)[1] <- 'Date'
fun_markdownTable(obj = fun_transposeDataFrame(obj = dataSetDiff, tailN = 7))
```

***
#### 前週差がプラスからマイナス又はその逆へと変化した週:前週差±0は前週差プラスとする。

```{r warning=F,error=F,message=F,echo=F,results='asis'}
ccc <- 2
fun_turningPoint(obj = dataSetDiff[,c(1,ccc)], dateFormat = '%Y-%m-%d')
if(durationInclude0 != 0){
  cat(paste0('<h4>',colnames(dataSetDiff)[ccc],'</h4>'))
  cat('\n\n')
  fun_markdownTable(obj = tail(objPNinclude0,5))
  cat('\n\n')
  cat(paste0('<h4>', tail(objPNinclude0[,1],1), 'から',
             format(tail(dataSetDiff[,1],1), '%Y-%m-%d'), 'まで',
             durationInclude0, '週連続で',
             ifelse(tail(objPNinclude0[,2],1) < 0, '前週差マイナス値','前週差プラス値'), '</h4>'))
  cat('\n\n<hr>')
}
```

```{r warning=F,error=F,message=F,echo=F,results='asis'}
ccc <- 3
fun_turningPoint(obj = dataSetDiff[,c(1,ccc)], dateFormat = '%Y-%m-%d')
if(durationInclude0 != 0){
  cat(paste0('<h4>',colnames(dataSetDiff)[ccc],'</h4>'))
  cat('\n\n')
  fun_markdownTable(obj = tail(objPNinclude0,5))
  cat('\n\n')
  cat(paste0('<h4>', tail(objPNinclude0[,1],1), 'から',
             format(tail(dataSetDiff[,1],1), '%Y-%m-%d'), 'まで',
             durationInclude0, '週連続で',
             ifelse(tail(objPNinclude0[,2],1) < 0, '前週差マイナス値','前週差プラス値'), '</h4>'))
  cat('\n\n<hr>')
}
```

<script>MakeNegative();</script>
<script>
  (function(i,s,o,g,r,a,m){i['GoogleAnalyticsObject']=r;i[r]=i[r]||function(){
  (i[r].q=i[r].q||[]).push(arguments)},i[r].l=1*new Date();a=s.createElement(o),
  m=s.getElementsByTagName(o)[0];a.async=1;a.src=g;m.parentNode.insertBefore(a,m)
  })(window,document,'script','https://www.google-analytics.com/analytics.js','ga');

  ga('create', 'UA-3077339-5', 'auto');
  ga('send', 'pageview');

</script>
