---
knit: (function(inputFile, encoding) {username<-Sys.info()['user'];fileName<-'defaultPath.csv';pathToFile <-paste0('C:/Users/', username,'/Desktop/pathToCSV/');setwd(pathToFile);buf0<-read.csv(fileName,header = F,skip = 0,stringsAsFactor = F,check.names = F,fileEncoding = 'utf-8');timeStamp<-format(Sys.time(),'%Y%m%d%H%M%S');rmarkdown::render(inputFile, encoding = encoding, output_file = paste0('C:/Users/',username,buf0[2,1],'charts/','am-consulting.co.jp-EnvironmentalRadioactivityLevel.html')) })
title : "Monitoring Information Of Environmental Radioactivity Level"
author: "アセット･マネジメント･コンサルティング株式会社 http://am-consulting.co.jp"
date: "`r format(Sys.time(), '%Y-%m-%d %H:%M:%S')`"
output: 
  html_document:
    fig_height: 7
    fig_width: 10
    keep_md: no
    md_extensions: -ascii_identifiers 
---
<link href="http://knowledgevault.saecanet.com/components/rmarkdown-html.css" rel="stylesheet"> 
<style>
.main-container {
	max-width: 1100px;
	margin-left: auto;
	margin-right: auto;
}

table{
 white-space: nowrap;
}
</style>

- アセット･マネジメント･コンサルティング株式会社 http://am-consulting.co.jp
- SaECaNet http://saecanet.com/
- Olive http://olive.saecanet.com/
- twitter https://twitter.com/AMC2_Japan

本ページへのリンクを共有:<a href="https://twitter.com/share" class="twitter-share-button" data-via="AMC2_Japan" data-size="large">Tweet</a> <script>!function(d,s,id){var js,fjs=d.getElementsByTagName(s)[0],p=/^http:/.test(d.location)?'http':'https';if(!d.getElementById(id)){js=d.createElement(s);js.id=id;js.src=p+'://platform.twitter.com/widgets.js';fjs.parentNode.insertBefore(js,fjs);}}(document, 'script', 'twitter-wjs');</script>

```{r set-options, echo=F, cache=F}
options(width = 1000)
```

```{r warning=F,error=F,message=F,echo=F,results='hold'}
library(jsonlite)
library(DT)
library(beepr)
```

```{r warning=F,error=F,message=F,echo=F,results='hold'}
dataTitle <- '放射線モニタリング情報 - 全国及び福島県の空間線量測定結果 - 期間:過去1週間 - 単位:μSv/h(マイクロシーベルト毎時)'
dataSource <- '原子力規制庁'
notes <- '複数のワードで検索する際は半角スペースで区切ってください'
notes0 <- "表中、-9999はNAを意味します"
Author <- "アセット･マネジメント･コンサルティング株式会社 http://am-consulting.co.jp"
cat(paste("Title       : ", dataTitle, "\n"))
cat(paste("Data Source : ", dataSource, "\n"))
cat(paste("Author      : ", Author, "\n"))
cat(paste("特  記      : ", notes, "\n"))
cat(paste("特  記      : ", notes0, "\n"))
windowsFonts(Meiryo = windowsFont("Meiryo"))
options(scipen = 999)
```

```{r warning=F,error=F,message=F,echo=F,results='hide'}
prefecturesList <- fromJSON("http://radioactivity.nsr.go.jp/data/ja/master/prefectures.json")
prefecturesDetail <- paste0('http://radioactivity.nsr.go.jp',prefecturesList$prefectures$detail)
jsonDF <- data.frame()
for(iii in 1:length(prefecturesDetail)){
  areasList <- fromJSON(prefecturesDetail[iii])
  bufPrefecture <- areasList$place$name
  areasDF <- areasList$areas
  for(iiii in 1:nrow(areasDF)){
    bufArea <- areasDF[iiii,2]
    areasDetail <- fromJSON(paste0('http://radioactivity.nsr.go.jp',areasDF[iiii,6]))
    locationsList <- areasDetail$real$locations
    locationsList$prefecture <- bufPrefecture
    locationsList$area <- bufArea
    jsonDF <- rbind(jsonDF,locationsList)
  }
}
jsonDF <- jsonDF[,c(1,8:9,2:7)]  
weekSummary <- data.frame()
for(iii in 1:nrow(jsonDF)){
  buf0 <- fromJSON(paste0('http://radioactivity.nsr.go.jp',jsonDF[iii,9]))
  buf <- cbind(jsonDF[iii,2:6],rbind(summary(buf0$week$air$value)))
  buf$lasttime <- as.POSIXct(buf0$last$air$time)
  buf$n <- length(buf0$week$air$value)
  weekSummary <- rbind(weekSummary,buf)
}
weekSummary <- data.frame(ID = seq(1,nrow(weekSummary)),weekSummary,check.names = F,stringsAsFactors = F)
beep(8)
```

#### Example

- `r paste0(jsonDF[4056,2:4],collapse = '-')`
- 10分毎の線量:μSv/h(マイクロシーベルト毎時)
- 1日当りのデータ数:`r length(buf0$day$air$value)`
- 1週間当りのデータ数:`r length(buf0$day$air$value)` × 7日間 = `r length(buf0$day$air$value)*7`
- jsonファイル中、week$air$valueのデータ数:`r length(buf0$week$air$value)`
- `r length(buf0$day$air$value)*7` / `r length(buf0$week$air$value)` = `r length(buf0$day$air$value)*7/length(buf0$week$air$value)`
- 1ヶ月当りのデータ数:`r length(buf0$day$air$value)` × 30日間 = `r length(buf0$day$air$value)*30`
- jsonファイル中、month$air$valueのデータ数:`r length(buf0$month$air$value)`
- `r length(buf0$day$air$value)*30` / `r length(buf0$month$air$value)` = `r length(buf0$day$air$value)*30/length(buf0$month$air$value)`

***

```{r warning=F,error=F,message=F,echo=F}
funDataTable <- 
  function(obj, orderColumn = 0, orderDirection = 'asc', width00 = '3%', caption = '', dataTitle = '') {
  cat(paste('<h5>', dataTitle, '</h5>'))  
  DT::datatable(
    obj,
    extensions = c("Buttons", "ColReorder" , "FixedColumns", "FixedHeader"),
    options = list(paging = T, autoWidth = F, info = T, lengthChange = T, ordering = T,
      searching = T, scrollX = T, lengthMenu = list(c(10,-1), c(10,'All')),
      orderClasses = T, order = list(list(orderColumn, orderDirection)), 
      search = list(regex = T, caseInsensitive = T), searchHighlight = T,
      columnDefs = list(list(width = width00, targets = 0)),
      dom = 'BRlfrtip', buttons = I('colvis'), colReorder = T, fixedHeader = T, fixedColumns = list(leftColumns = 4)),
    rownames = F, class = 'display compact', escape = F, filter = 'top', 
    caption = caption
    # caption = htmltools::tags$caption(style = 'caption-side: bottom; text-align: center;','Table ', htmltools::em(caption))
  )  
  }
```

```{r warning=F,error=F,message=F,echo=F,results='asis'}
funDataTable(obj = weekSummary,dataTitle = dataTitle)
```

***

<script>
  (function(i,s,o,g,r,a,m){i['GoogleAnalyticsObject']=r;i[r]=i[r]||function(){
  (i[r].q=i[r].q||[]).push(arguments)},i[r].l=1*new Date();a=s.createElement(o),
  m=s.getElementsByTagName(o)[0];a.async=1;a.src=g;m.parentNode.insertBefore(a,m)
  })(window,document,'script','https://www.google-analytics.com/analytics.js','ga');

  ga('create', 'UA-3077339-5', 'auto');
  ga('send', 'pageview');

</script>