---
knit: (function(inputFile, encoding) {username<-Sys.info()['user'];fileName<-'defaultPath.csv';pathToFile <-paste0('C:/Users/', username,'/Desktop/pathToCSV/');setwd(pathToFile);buf0<-read.csv(fileName,header = F,skip = 0,stringsAsFactor = F,check.names = F,fileEncoding = 'utf-8');timeStamp<-format(Sys.time(),'%Y%m%d%H%M%S');htmlName<-'tradeStatistics';rmarkdown::render(inputFile, encoding = encoding, output_file = paste0('C:/Users/',username,buf0[2,1],'charts/','am-consulting.co.jp-',htmlName,'.html')) })

title : 'Trade Statistics of Japan:Preliminary Report'
author: 'アセット･マネジメント･コンサルティング株式会社 http://am-consulting.co.jp'
date: "`r format(Sys.time(), '%Y-%m-%d %H:%M:%S')`"
output: 
  html_document:
    fig_height: 6
    fig_width: 9
    keep_md: no
    md_extensions: -ascii_identifiers
    includes:
       in_header: insertHeader.html
    self_contained: false
---

```{r setup, include=FALSE}
tag <-
  read.csv(file = 'https://raw.githubusercontent.com/am-consulting/am-consulting.github.io/master/components/insertHeader.csv',header = F,fileEncoding = 'UTF8')
tagTxt <- ''
for(rrr in 1:nrow(tag)){
  tagTxt <- paste0(tagTxt,tag[rrr,1],'\n')
}
insertFile <- file("insertHeader.html")
writeLines(text = tagTxt,con = insertFile)
close(insertFile)
```

- アセット･マネジメント･コンサルティング株式会社 http://am-consulting.co.jp
- SaECaNet http://saecanet.com/
- Olive http://olive.saecanet.com/
- twitter https://twitter.com/AMC2_Japan
- 本ページへのリンクを共有:<a href="https://twitter.com/share" class="twitter-share-button" data-via="AMC2_Japan" data-size="large">Tweet</a> <script>!function(d,s,id){var js,fjs=d.getElementsByTagName(s)[0],p=/^http:/.test(d.location)?'http':'https';if(!d.getElementById(id)){js=d.createElement(s);js.id=id;js.src=p+'://platform.twitter.com/widgets.js';fjs.parentNode.insertBefore(js,fjs);}}(document, 'script', 'twitter-wjs');</script>

```{r set-options, echo=F, cache=F}
options(width = 900)
```

```{r warning = F, error = F, message = F, echo = F}
library(RCurl)
fileName <- 'functionList.csv'
functionList <-
  read.csv(
    file = paste0('https://raw.githubusercontent.com/am-consulting/am-consulting.github.io/master/csv/',
                  fileName),
    header = F,
    as.is = T)
for(iii in 1:nrow(functionList)){
  script <- 
    getURL(paste0("https://raw.githubusercontent.com/am-consulting/am-consulting.github.io/master/", 
                  functionList[iii,1]),
           ssl.verifypeer = F)
  eval(parse(text = script))
}
```

```{r warning=F,error=F,message=F,echo=F,results='hide'}
script <-
  getURL(
    "https://raw.githubusercontent.com/am-consulting/am-consulting.github.io/master/importExportAndImportSA.r",
    ssl.verifypeer = F
  )
eval(parse(text = script))
```

```{r warning=F, error=F, message=F, echo=F, results='asis'}
# devtools::install_github("hrbrmstr/xmlview")
library(xml2)
library(xmlview)
library(XML)
library(knitr)
```

<!-- 前月データ取得 -->
```{r warning=F, error=F, message=F, echo=F, results='hide'}
targetYear <- 2017
targetMonth0 <- 6
targetMonth <- formatC(targetMonth0, width=2, flag='0')
targetURL <- paste0('http://www.customs.go.jp/toukei/shinbun/trade-st/',targetYear,'/',targetYear, targetMonth, 'c.xml') 
buf0 <- xmlToList(targetURL)
names(buf0)
```

```{r warning=F, error=F, message=F, echo=F, results='asis'}
buf <- data.frame(rbind(buf0$sogakutsuki$export,buf0$sogakutsuki$import,buf0$sogakutsuki$sashihiki))
table01 <- sapply(buf, function(x) 
  as.numeric(
    gsub('△', '-',
         gsub(',', '', x))))
table01[,-3] <- table01[,-3]*10^-6
colnames(table01) <- c(paste0(targetYear,'年',targetMonth,'月'),paste0(targetYear-1,'年',targetMonth,'月'),'伸率(%)')
rownames(table01) <- c('輸出','輸入','差引')
lastMonthTable <- table01
lastMonthBuf <- buf0
```
<!-- 前月データ取得 -->

```{r warning=F, error=F, message=F, echo=F, results='hide'}
targetYear <- 2017
targetMonth <- targetMonth0 + 1
targetMonth <- formatC(targetMonth, width=2, flag='0')
targetURL <- paste0('http://www.customs.go.jp/toukei/shinbun/trade-st/',targetYear,'/',targetYear, targetMonth, 'c.xml') 
buf0 <- xmlToList(targetURL)
names(buf0)
```

```{r warning=F, error=F, message=F, echo=F, results='asis'}
buf <- data.frame(rbind(buf0$sogakutsuki$export,buf0$sogakutsuki$import,buf0$sogakutsuki$sashihiki))
table01 <- sapply(buf, function(x) 
  as.numeric(
    gsub('△', '-',
         gsub(',', '', x))))
table01[,-3] <- table01[,-3]*10^-6
colnames(table01) <- c(paste0(targetYear,'年',targetMonth,'月'),paste0(targetYear-1,'年',targetMonth,'月'),'伸率(%)')
rownames(table01) <- c('輸出','輸入','差引')
```

```{r warning=F, error=F, message=F, echo=F, results='hold'}
dataTitle <- 
  paste0('財務省貿易統計(速報):',
         colnames(table01)[1],
         ':前年同月比(%) ',
         paste0(paste0(row.names(table01),':',table01[,3]),collapse = ','))
dataSource <- '財務省'
windowsFonts(Meiryo=windowsFont('Meiryo'))

```

***

- `r paste0("タイトル : ", dataTitle)`
- `r paste0("データ出所 : ", dataSource)`
- Source http://www.customs.go.jp/toukei/latest/index.htm
- Source http://www.customs.go.jp/toukei/shinbun/trade-st/sadj.htm

***

```{r warning=F, error=F, message=F, echo=F, results='asis'}
cat(paste0('<h4>',buf0$sogakutsuki$title),'</h4>\n')
cat('<h5>総額(原値,兆円)</h5>\n')
fun_markdownTable(table01,rownames = T)
```

***
- (参考)

```{r warning=F, error=F, message=F, echo=F, results='asis'}
cat(paste0('<h4>',lastMonthBuf$sogakutsuki$title),'</h4>\n')
cat('<h5>総額(原値,兆円)</h5>\n')
fun_markdownTable(lastMonthTable,rownames = T)
```

***

```{r warning=F, error=F, message=F, echo=F, results='hide'}
byGoods <- list()
byGoodsTitle <- vector()
cnt <- 0
for(ggg in 4:21){
  cnt <- cnt + 1
  tmp0 <- buf0[ggg]
  itemN <- length(tmp0$shuyochiikikunihin)
  byGoodsTitle <- c(byGoodsTitle,tmp0$shuyochiikikunihin$title)
  tmpDF <- data.frame()
  for(rrr in 3:(itemN-2)){
    tmp <- tmp0$shuyochiikikunihin[rrr]
    tmpDF[rrr - 2,1] <- rrr - 2
    buf <- tmp$shuyochiikikunihininfo$shuyoshohin
    if(!is.null(buf)){tmpDF[rrr - 2,2] <- buf}else{tmpDF[rrr - 2,2] <- NA}
    buf <- tmp$shuyochiikikunihininfo$tani
    if(!is.null(buf)){tmpDF[rrr - 2,3] <- buf}else{tmpDF[rrr - 2,3] <- NA}
    buf <- tmp$shuyochiikikunihininfo$suryo
    if(!is.null(buf)){tmpDF[rrr - 2,4] <- buf}else{tmpDF[rrr - 2,4] <- NA}
    buf <- tmp$shuyochiikikunihininfo$suryonobiritsu
    if(!is.null(buf)){tmpDF[rrr - 2,5] <- buf}else{tmpDF[rrr - 2,5] <- NA}
    buf <- tmp$shuyochiikikunihininfo$kagaku
    if(!is.null(buf)){tmpDF[rrr - 2,6] <- buf}else{tmpDF[rrr - 2,6] <- NA}
    buf <- tmp$shuyochiikikunihininfo$koseihi
    if(!is.null(buf)){tmpDF[rrr - 2,7] <- buf}else{tmpDF[rrr - 2,7] <- NA}
    buf <- tmp$shuyochiikikunihininfo$kagakunobiritsu
    if(!is.null(buf)){tmpDF[rrr - 2,8] <- buf}else{tmpDF[rrr - 2,8] <- NA}
    buf <- tmp$shuyochiikikunihininfo$zogenkiyodo
    if(!is.null(buf)){tmpDF[rrr - 2,9] <- buf}else{tmpDF[rrr - 2,9] <- NA}
  }
  tmpDF[,-c(1,2,3)] <- sapply(tmpDF[,-c(1,2,3)],function(x) as.numeric(gsub(',','',x)))
  tmpDF[,6] <- sapply(tmpDF[,6],function(x) x*10^-2)
  colnames(tmpDF) <- 
    c('ID', '品名',	'単位',	'数量',	'伸率(%)',	'価額(億円)',	'構成比(%)',	'伸率(%)',	'増減寄与度(%)')
  print(head(tmpDF));print(tail(tmpDF))
  byGoods[[cnt]] <- tmpDF
}
```

```{r warning=F, error=F, message=F, echo=F, results='asis'}
table02 <- data.frame()
regionN <- length(buf0$chiikikunisogaku)
for(rrr in 2:(regionN-2)){
  tmp <- buf0$chiikikunisogaku[rrr]
  table02[rrr-1,1] <- rrr-1 
  for(ccc in 2:length(tmp$chiikikunisogakuinfo)){
    table02[rrr-1,ccc] <- tmp$chiikikunisogakuinfo[ccc]
  }
}
table02[,-c(1,2)] <- sapply(table02[,-c(1,2)],function(x) as.numeric(gsub(',','',x)))
table02[,c(3,5,7)] <- sapply(table02[,c(3,5,7)],function(x) x*10^-2)
colnames(table02) <-
  c('ID', '地域･国', '輸出価額(億円)', '伸率(%)', '輸入価額(億円)', '伸率(%)', '差引価額(億円)', '伸率(%)')
cat('<h5>地域(国)別輸出入</h5>\n')
# fun_dataTable(obj = table02,dateFormat = 0,orderDirection = 'asc',bigmarkColumn = 2)
table02[is.na(table02)] <- ''
fun_markdownTable(obj = table02)
```

***

```{r warning=F,error=F,message=F,echo=F,include=F}
# out = NULL
# for (iii in 1:length(byGoods)) {
#   knit_expanded <-
#     paste0(
#       "\n```{r warning=F,error=F,message=F,results='asis',echo=F}\n\n",
#       "cat(paste0('<h5>', byGoodsTitle[",iii,"],'</h5>'))\n\n",
#       "fun_dataTable(obj = byGoods[[",iii,"]],dateFormat = 0,orderDirection = 'asc',bigmarkColumn = c(2,3))\n\n",
#       "cat('<hr>')\n\n```"
#     )
#   out = c(out, knit_expanded)
# }
# <!-- `r paste(knit(text = out), collapse = '\n')` -->
```

```{r warning=F,error=F,message=F,echo=F,results='asis'}
for (iii in 1:length(byGoods)) {
  obj <- byGoods[[iii]]
  obj[is.na(obj)] <- ''
  cat(paste0('<h5>', byGoodsTitle[iii],'</h5>'))
  fun_markdownTable(obj = obj)
  cat('<hr>')
}
```

```{r warning=F, error=F, message=F, echo=F, results='hide'}
# xml_view(xml2::read_xml(targetURL))
```

```{r warning=F, error=F, message=F, echo=F, results='hide'}
bufTable <- table02[,c(2,3,5)]
bufTable$`輸出価格構成比(%)` <-
  round(bufTable[,grep('輸出',colnames(bufTable))]/
          bufTable[grep('総額',bufTable[,1]) ,grep('輸出',colnames(bufTable))]*100,2)
bufTable$`輸入価格構成比(%)` <-
  round(bufTable[,grep('輸入',colnames(bufTable))]/
          bufTable[grep('総額',bufTable[,1]) ,grep('輸入',colnames(bufTable))]*100,2)
fun_markdownTable(obj = bufTable)
```

```{r warning=F,error=F,message=F,echo=F,results='hide'}
fun_preparePlot()
pngFile <-
  paste0(htmlName, "1.png")
png(file = pngFile, width = 1000, height = 600)
##################
EIdata <- na.omit(ExportAndImportSA)
fun_plotTimeSeries(obj = EIdata,typeL = 'o',typeR = 'o',chartType = 1,dateFormat = '%Y-%m',
                   dataSource = paste0(dataSource,'   (注)季節調整値'),
                   dataTitle = dataTitle,mar = c(4,4,5,1),needLefLab = 0,
                   fitlwdL = 2,fitlwdR = 2)
fun_addTxtToChart(obj = EIdata,funType = 'min',col = 'black',cexTxt = 1)
dev.off()
```

```{r warning=F,error=F,message=F,echo=F,results='hide'}
dateFormat <- '%Y年%m月'
objColumn <- 2
obj <-
  EIdata[,c(1,objColumn)]
fun_outputMD(tags = '財務省,貿易統計',
             objDF = fun_summaryByName(obj = obj,dateFormat = dateFormat),
             htmlName = htmlName,
             image1 = 1,
             title = dataTitle,
             tableTitle = paste0('輸出額(兆円):季節調整済値',colnames(obj)[2]))
fun_updateURLcsv()
```

<script>MakeNegative();</script>
<script>
  (function(i,s,o,g,r,a,m){i['GoogleAnalyticsObject']=r;i[r]=i[r]||function(){
  (i[r].q=i[r].q||[]).push(arguments)},i[r].l=1*new Date();a=s.createElement(o),
  m=s.getElementsByTagName(o)[0];a.async=1;a.src=g;m.parentNode.insertBefore(a,m)
  })(window,document,'script','https://www.google-analytics.com/analytics.js','ga');

  ga('create', 'UA-3077339-5', 'auto');
  ga('send', 'pageview');

</script>
