---
knit: (function(inputFile, encoding) {username<-Sys.info()['user'];fileName<-'defaultPath.csv';pathToFile <-paste0('C:/Users/', username,'/Desktop/pathToCSV/');setwd(pathToFile);buf0<-read.csv(fileName,header = F,skip = 0,stringsAsFactor = F,check.names = F,fileEncoding = 'utf-8');timeStamp<-format(Sys.time(),'%Y%m%d%H%M%S');rmarkdown::render(inputFile, encoding = encoding, output_file = paste0('C:/Users/',username,buf0[2,1],'charts/','am-consulting.co.jp-yieldCurve.html')) })

title : 'Japanese Government Bond Yield Curve'
author: "アセット･マネジメント･コンサルティング株式会社 http://am-consulting.co.jp"
output: 
  html_document:
    fig_height: 5
    fig_width: 9
    keep_md: no
    md_extensions: -ascii_identifiers 
---
<link href="http://knowledgevault.saecanet.com/components/rmarkdown-html.css" rel="stylesheet">
<style>
.main-container {
	max-width: 900px;
	margin-left: auto;
	margin-right: auto;
}
table{
 white-space: nowrap;
}
</style>

- アセット･マネジメント･コンサルティング株式会社 http://am-consulting.co.jp
- SaECaNet http://saecanet.com/
- Olive http://olive.saecanet.com/
- twitter https://twitter.com/AMC2_Japan

本ページへのリンクを共有:<a href="https://twitter.com/share" class="twitter-share-button" data-via="AMC2_Japan" data-size="large">Tweet</a> <script>!function(d,s,id){var js,fjs=d.getElementsByTagName(s)[0],p=/^http:/.test(d.location)?'http':'https';if(!d.getElementById(id)){js=d.createElement(s);js.id=id;js.src=p+'://platform.twitter.com/widgets.js';fjs.parentNode.insertBefore(js,fjs);}}(document, 'script', 'twitter-wjs');</script>

```{r set-options, echo=F, cache=F}
options(width = 1000)
```

```{r,warning=F,error=F,message=F,echo=F}
library(DT)
library(lubridate)
library(googleVis)
library(dplyr)
library(rAmCharts)
library(RCurl)
windowsFonts(Meiryo=windowsFont("Meiryo"))
options(scipen=100)
```

```{r,warning=F,error=F,message=F,results='hold',echo=F}
dataTitle<-paste0('日本国債のイールドカーブとその時系列推移 - ',format(Sys.Date(),'%Y年%m月%d日'))
dataSource<-'財務省'
notes<-'複数のワードで検索する際は半角スペースで区切ってください'
notes0<-'表中、-9999はNAを意味します'
dataTail<-0 
Author<-'アセット･マネジメント･コンサルティング株式会社 http://am-consulting.co.jp'
cat(paste('Title       : ',dataTitle,'\n'))
cat(paste('Data Source : ',dataSource,'\n'))
cat(paste('Author      : ',Author,'\n'))
cat(paste('作成日      : ',Sys.time(),'\n'))
cat(paste('特記        : ',notes,'\n'))
cat(paste('特記        : ',notes0,'\n'))
```

```{r,warning=F,error=F,message=F,echo=F,results='hide'}
script <-
  getURL(
    "https://raw.githubusercontent.com/am-consulting/Rscript/master/Rscript_JGBInterestRate.r",
    ssl.verifypeer = F
  )
eval(parse(text = script))
jgbData <- na.omit(jgbData)
```

```{r,warning=F,error=F,message=F,echo=F,results='hide', fig.show='animate', interval=0.2, aniopts="controls",fig.height=5,fig.width=9}
#dateRange<-seq(nrow(jgbData)-300,nrow(jgbData))
dataStep <- 30
dateRange <- c(seq(1,nrow(jgbData),by=dataStep),nrow(jgbData))
yRange<-c(min(jgbData[dateRange,][,-1]),max(jgbData[dateRange,][,-1]))
slopeTable<-data.frame()
cnt<-1
for(rrr in 1:nrow(jgbData)){
xRange <- seq(1, ncol(jgbData) - 1)
yieldCurve <- unlist(jgbData[rrr, -1])
lmResult <- lm(yieldCurve ~ xRange)
slope <- round(lmResult$coefficients[2], 4)
#1-10
xRange01 <- seq(1, 10)
yieldCurve01 <- unlist(jgbData[rrr, 2:11])
lmResult01 <- lm(yieldCurve01 ~ xRange01)
slope01 <- round(lmResult01$coefficients[2], 4)
Y01 <- predict(lmResult01, newdata=data.frame(x=xRange01))
#1-10
#15-40
xRange02 <- seq(10, 15)
yieldCurve02 <- unlist(jgbData[rrr, 11:16])
lmResult02 <- lm(yieldCurve02 ~ xRange02)
slope02 <- round(lmResult02$coefficients[2], 4)
Y02 <- predict(lmResult02, newdata=data.frame(x=xRange02))
#15-40
if(sum(rrr==dateRange)!=0){
par(mar = c(5, 3, 3, 2), family = 'Meiryo')
plot(
  yieldCurve,
  type = 'o',
  xaxt = "n",
  col = 'blue',
  xlab = '' ,
  ylab = '%' ,
  panel.first = grid(nx = NULL, ny = NULL, lty = 2, equilogs = T) ,
  xaxt = 'n',
  main = paste0('日本国債のイールドカーブ(',dataStep,'日毎):', jgbData[rrr, 1]),
  cex.axis = 1.2,
  cex.lab = 1,
  cex.main = 1.2,
  ylim=yRange
)
abline(lmResult, col = 'red', lty = 2)
lines(x=xRange01, y=Y01, col = 'green', lty = 2, lwd = 2)
lines(x=xRange02, y=Y02, col = 'green', lty = 2, lwd = 2)
axis(1, at = xRange, labels = colnames(jgbData)[-1])
slopeText <- paste0('\n\n\n',
  '線形回帰(01Y-40Y) Slope=', slope,'\n',
  '線形回帰(01Y-10Y) Slope=', slope01,'\n',
  '線形回帰(10Y-40Y) Slope=', slope02)
text(1, yRange[2], slopeText, pos = 4)
abline(h=0,col='red',lwd=2)
}
CIrange <- confint(lmResult, 'xRange', level = 0.95)
slopeTable[cnt, 1] <- as.character(jgbData[rrr, 1])
slopeTable[cnt, 2] <- slope
slopeTable[cnt, 3] <- round(CIrange[1],4)
slopeTable[cnt, 4] <- round(CIrange[2],4)
slopeTable[cnt, 5] <- slope01
slopeTable[cnt, 6] <- slope02
cnt <- cnt + 1
}
colnames(slopeTable)<-c('Date','Slope:1-40Y','C.I.95%-lwr','C.I.95%-upr','Slope:1-10Y','Slope:10Y-40Y')
slopeTable[,1] <- as.Date(slopeTable[,1])
```

####注意

1. イールドカーブの線形回帰は説明変数を数値の1から15(1Y、2Y・・・40Y)、応答変数を金利データとして算出したものである。
1. 本ページでは線形回帰Slopeの変化を以て"スティープ化"、"フラット化"と呼称する。

```{r,warning=F,error=F,message=F,echo=F}
funDataTable <- function(obj,tableTitle='',append='') {
  DT::datatable(
    obj,
    options = list(
      search.regex = T,
      paging = T,
      autoWidth = F,
      info = T,
      lengthChange = T,
      ordering = T,
      searching = T,
      scrollX = T,
      lengthMenu = list(c(5,-1, 1), c(5, 'All', 1)),
      orderClasses = T,
      order = list(list(0, 'desc')),
      columnDefs = list(
        list(width = '10%', targets = 0)
        )
      ),
    rownames = F,
    caption = paste(tableTitle, append),
    class = 'display compact'
  )
}

funDataTable <- 
  function(obj, orderColumn = 0, orderDirection = 'desc', width00 = '5%', caption = '', tableTitle = '', append = '') {
  cat(paste('<h4>', tableTitle, append, '</h4>'))  
  DT::datatable(
    obj,
    extensions = c("Buttons", "ColReorder" , "FixedColumns", "FixedHeader"),
    options = list(paging = T, autoWidth = F, info = T, lengthChange = T, ordering = T,
      searching = T, scrollX = T, lengthMenu = list(c(15,-1), c(15,'All')),
      orderClasses = T, order = list(list(orderColumn, orderDirection)), 
      search = list(regex = T, caseInsensitive = T), searchHighlight = T,
      columnDefs = list(list(width = width00, targets = 0)),
      dom = 'BRlfrtip', buttons = I('colvis'), colReorder = T, fixedHeader = T, fixedColumns = list(leftColumns = 1)),
    rownames = F, class = 'display compact', escape = F, filter = 'top', 
    caption = caption
    # caption = htmltools::tags$caption(style = 'caption-side: bottom; text-align: center;','Table ', htmltools::em(caption))
  )  
  }
```

***

```{r,warning=F,error=F,message=F,echo=F}
par(mar=c(3,4,4,1),family = 'Meiryo')
plot(
  slopeTable[, 1],
  slopeTable[, 2],
  type = 'l',
  col = 'black',
  xlab = '' ,
  ylab = '' ,
  panel.first = grid(
    nx = NULL,
    ny = NULL,
    lty = 2,
    equilogs = T
  ) ,
  xaxt = 'n',
  main = paste('日本国債のイールドカーブ線形回帰のSlope(1Y-40Y)\n',
               format(first(slopeTable[,1]),'%Y-%m-%d'),'~',
               format(last(slopeTable[,1]),'%Y-%m-%d'),'\nSource:',dataSource),
  cex.axis = 1,
  cex.lab = 1,
  cex.main = 1,
  lwd = 1
  )
lo <- loess(slopeTable[, 2]~as.numeric(slopeTable[, 1]), degree = 2)
predictResult <- predict(lo, se = T)
lines(slopeTable[, 1] , predictResult$fit , col='red', lwd=2,lty=2)
lines(slopeTable[, 1] , predictResult$fit - qt(0.975,predictResult$df)*predictResult$se, lty=2, col='blue')
lines(slopeTable[, 1] , predictResult$fit + qt(0.975,predictResult$df)*predictResult$se, lty=2, col='blue')
axis.Date(side=1,at=slopeTable[,1],format='%Y-%m-%d',padj=1,cex.axis=1.0) 
```

***

```{r,warning=F,error=F,message=F,echo=F,results='asis'}
tailN <- 100
funDataTable(obj = tail(slopeTable,tailN), tableTitle = paste0('線形回帰Slope.直近', tailN, '日分'))
```

***

```{r,warning=F,error=F,message=F,echo=F,results='asis'}
funDataTable(obj = tail(jgbData,tailN), tableTitle = paste0('日本国債金利情報.直近', tailN, '日分'))
```

***

```{r,warning=F,error=F,message=F,echo=F,results='asis'}
buf01 <- tail(jgbData, 1)
buf02 <- subset(jgbData, jgbData[, 1] == '2016-09-21')
tmp01 <- rbind(buf01,buf02)
tmp01[,1] <- as.character(tmp01[,1])
tmp02 <- buf01-buf02
tmp02[,1] <- paste0('Diff(PP,',as.character(tmp02[,1]),'days)')
tmp <- rbind(tmp01,tmp02)
tmp[,-1] <- round(tmp[,-1],3)
tmp0 <- t(tmp)
tmp0 <- data.frame(row.names(tmp0),tmp0,check.names = F,stringsAsFactors = F,row.names = NULL)
colnames(tmp0) <- tmp0[1,]
tmp0 <- tmp0[-1,]

tmp0 <- data.frame(No=seq(1,nrow(tmp0)),tmp0,check.names = F,stringsAsFactors = F,row.names = NULL)
colnames(tmp0)[2] <- 'Year'
tmp0[,-c(1,2)] <- apply(tmp0[,-c(1,2)],2,as.numeric)
funDataTable(obj = tmp0, orderDirection = 'asc',
             tableTitle = '「長短金利操作付き量的・質的金融緩和」導入時(2016年09月21日)と直近の日本国債金利の比較')
```

***

<script>
  (function(i,s,o,g,r,a,m){i['GoogleAnalyticsObject']=r;i[r]=i[r]||function(){
  (i[r].q=i[r].q||[]).push(arguments)},i[r].l=1*new Date();a=s.createElement(o),
  m=s.getElementsByTagName(o)[0];a.async=1;a.src=g;m.parentNode.insertBefore(a,m)
  })(window,document,'script','https://www.google-analytics.com/analytics.js','ga');

  ga('create', 'UA-3077339-5', 'auto');
  ga('send', 'pageview');

</script>
