---
knit: (function(inputFile, encoding) {username<-Sys.info()['user'];fileName<-'defaultPath.csv';pathToFile <-paste0('C:/Users/', username,'/Desktop/pathToCSV/');setwd(pathToFile);buf0<-read.csv(fileName,header = F,skip = 0,stringsAsFactor = F,check.names = F,fileEncoding = 'utf-8');timeStamp<-format(Sys.time(),'%Y%m%d%H%M%S');rmarkdown::render(inputFile, encoding = encoding, output_file = paste0('C:/Users/',username,buf0[2,1],'charts/','am-consulting.co.jp-DevelopmentsInRealExportsAndRealImports02.html')) })
title : "Developments In Real Exports And Real Imports of Japan"
author: "アセット･マネジメント･コンサルティング株式会社 http://am-consulting.co.jp"
date: "`r format(Sys.time(), '%Y-%m-%d %H:%M:%S')`"
output: 
  html_document:
    fig_height: 5
    fig_width: 10
    keep_md: no
    md_extensions: -ascii_identifiers 
---
<link href="http://knowledgevault.saecanet.com/components/rmarkdown-html.css" rel="stylesheet">
<style>
.main-container {max-width : 1000px; margin-left : auto; margin-right : auto;}
table{white-space : nowrap;}
td.negative {color : red;}
</style>

<script>
<!-- # Reference http://www.hanselman.com/blog/MakingNegativeNumbersTurnRedUsingCSSAndJavascript.aspx -->
function MakeNegative() {
  TDs = document.getElementsByTagName('td');
  for (var i=0; i<TDs.length; i++) {
    var temp = TDs[i];
    if (temp.firstChild.nodeValue.indexOf('-') == 0) temp.className = "negative";
  }
}
</script>

- アセット･マネジメント･コンサルティング株式会社 http://am-consulting.co.jp
- SaECaNet http://saecanet.com/
- Olive http://olive.saecanet.com/
- twitter https://twitter.com/AMC2_Japan

本ページへのリンクを共有:<a href="https://twitter.com/share" class="twitter-share-button" data-via="AMC2_Japan" data-size="large">Tweet</a> <script>!function(d,s,id){var js,fjs=d.getElementsByTagName(s)[0],p=/^http:/.test(d.location)?'http':'https';if(!d.getElementById(id)){js=d.createElement(s);js.id=id;js.src=p+'://platform.twitter.com/widgets.js';fjs.parentNode.insertBefore(js,fjs);}}(document, 'script', 'twitter-wjs');</script>

```{r set-options, echo=F, cache=F}
options(width = 1000)
```

```{r,warning=F,error=F,message=F,echo=F}
# ―,ソ,噂,欺,圭,構,蚕,十,申,貼,能,表,暴,予,禄,兔
# ― ソ Ы 噂 浬 欺 圭 構 蚕 十 申 曾 箪 貼 能 表 暴 予 禄
# 兔 喀 媾 彌 拿 杤 歃 濬 畚 秉 綵 臀 藹 觸 軆 鐔 饅 鷭		
library(RCurl)
script <-
  getURL(
    "https://raw.githubusercontent.com/am-consulting/am-consulting.github.io/master/R-dygraphsFunction.r",
    ssl.verifypeer = FALSE
  )
eval(parse(text = script))

script <-
  getURL(
    "https://raw.githubusercontent.com/am-consulting/am-consulting.github.io/master/transposeDataFrame.r",
    ssl.verifypeer = F
  )
eval(parse(text = script))
```

```{r warning=F,error=F,message=F,echo=F}
# targetURL <- 'http://www.e-stat.go.jp/SG1/estat/Csvdl.do?sinfid=000031431706' # 中分類指数 前年同月比（1971年1月～最新月）
# データ取得コード中のURLを2015年基準に変更
script <-
  getURL(
    "https://raw.githubusercontent.com/am-consulting/am-consulting.github.io/master/importDevelopmentsInRealExportsandRealImports.r",
    ssl.verifypeer = FALSE
  )
eval(parse(text = script))
```

```{r warning=F,error=F,message=F,echo=F,results='hold'}
dateFormat <- '%Y年%m月'
dataTitle <- paste0('実質輸出入の動向 - 対アメリカ、EU、中国の実質輸出 - ',format(tail(developmentsInRealExportsAndRealImports[,1],1),dateFormat))
dataSource <- '日本銀行'
notes <- '複数のワードで検索する際は半角スペースで区切ってください'
notes0 <- "表中、-9999はNAを意味します"
Author <- "アセット･マネジメント･コンサルティング株式会社 http://am-consulting.co.jp"
cat(paste("Title       : ", dataTitle, "\n"))
cat(paste("Data Source : ", dataSource, "\n"))
cat(paste("Author      : ", Author, "\n"))
cat(paste("特  記      : ", notes, "\n"))
cat(paste("特  記      : ", notes0, "\n"))
windowsFonts(Meiryo = windowsFont("Meiryo"))
options(scipen = 999)
```

```{r warning=F,error=F,message=F,echo=F,results='asis'}
tmp <- na.omit(developmentsInRealExportsAndRealImports[,c(1,5,6,7)])
```

```{r warning=F,error=F,message=F,echo=F,results='asis'}
funDataTable <- 
  function(obj, orderColumn = 0, orderDirection = 'asc', width00 = '5%', caption = '', tableTitle = '', append = '') {
  cat(paste('<h4>', tableTitle, append, '</h4>'))  
  DT::datatable(
    obj,
    extensions = c("Buttons", "ColReorder" , "FixedColumns", "FixedHeader"),
    options = list(paging = T, autoWidth = F, info = T, lengthChange = T, ordering = T,
      searching = T, scrollX = T, lengthMenu = list(c(10,-1), c(10,'All')),
      orderClasses = T, order = list(list(orderColumn, orderDirection)), 
      search = list(regex = T, caseInsensitive = T), searchHighlight = T,
      columnDefs = list(list(width = width00, targets = 0)),
      dom = 'BRlfrtip', buttons = I('colvis'), colReorder = T, fixedHeader = T, fixedColumns = list(leftColumns = 2)),
    rownames = F, class = 'display compact', escape = F, filter = 'top', 
    caption = caption
    # caption = htmltools::tags$caption(style = 'caption-side: bottom; text-align: center;','Table ', htmltools::em(caption))
  )  
  }
buf0 <- t(tail(tmp,3))
buf0 <- data.frame(row.names(buf0),buf0,row.names = NULL,stringsAsFactors = F,check.names = F)
colnames(buf0) <- buf0[1,] 
buf0 <- buf0[-1,]
buf0 <- data.frame(ID = seq(1,nrow(buf0)),buf0,check.names = F,stringsAsFactors = F,row.names=NULL)
colnames(buf0)[-c(1,2)] <- format(as.Date(colnames(buf0)[-c(1,2)]),'%Y年%m月')
colnames(buf0)[2] <- '項目'
buf0[,-c(1,2)] <- apply(buf0[,-c(1,2)],2,as.numeric)

# funDataTable(obj = buf0,tableTitle = dataTitle)
```

```{r warning=F, error=F, message=F, echo=F}
tmp000 <- na.omit(developmentsInRealExportsAndRealImports[,-c(2,3)])
knitr::kable(fun_transposeDataFrame(obj = tmp000,dateFormat = dateFormat,colName = '項目'),row.names = F)
```

***
#### 前月比(%)
```{r warning=F, error=F, message=F, echo=F}
tmp000 <- na.omit(developmentsInRealExportsAndRealImports[,-c(2,3,4)])
tmpDiff <- 
  data.frame(Date = tail(tmp000[,1],-1),round(diff(as.matrix(tmp000[,-1]))/head(tmp000[,-1],-1)*100,1),
             check.names = F,stringsAsFactors = F)
knitr::kable(fun_transposeDataFrame(obj = tmpDiff,dateFormat = dateFormat,colName = '項目'),row.names = F)
```

***

```{r warning=F, error=F, message=F, echo=F}
plotNum <- 1
fun_generateKnit(objDF = tmp,dygraphTitle = colnames(tmp)[-1], group = 1,plotNum = plotNum)
```

`r paste(knitr::knit(text = c(get(paste0('knit_expanded',plotNum)))), collapse = '\n')`

<script>MakeNegative();</script>
<script>
  (function(i,s,o,g,r,a,m){i['GoogleAnalyticsObject']=r;i[r]=i[r]||function(){
  (i[r].q=i[r].q||[]).push(arguments)},i[r].l=1*new Date();a=s.createElement(o),
  m=s.getElementsByTagName(o)[0];a.async=1;a.src=g;m.parentNode.insertBefore(a,m)
  })(window,document,'script','https://www.google-analytics.com/analytics.js','ga');

  ga('create', 'UA-3077339-5', 'auto');
  ga('send', 'pageview');

</script>
