---
knit: (function(inputFile, encoding) {username<-Sys.info()['user'];fileName<-'defaultPath.csv';pathToFile <-paste0('C:/Users/', username,'/Desktop/pathToCSV/');setwd(pathToFile);buf0<-read.csv(fileName,header = F,skip = 0,stringsAsFactor = F,check.names = F,fileEncoding = 'utf-8');timeStamp<-format(Sys.time(),'%Y%m%d%H%M%S');htmlName<-'LOBOCI';rmarkdown::render(inputFile, encoding = encoding, output_file = paste0('C:/Users/',username,buf0[2,1],'charts/','am-consulting.co.jp-',htmlName,'.html')) })

title : 'THE QUICK SURVEY SYSTEM OF LOCAL BUSINESS OUTLOOK.Source:The Japan Chamber of Commerce and Industry'
author: 'アセット･マネジメント･コンサルティング株式会社 http://am-consulting.co.jp'
date: "`r format(Sys.time(), '%Y-%m-%d %H:%M:%S')`"
output: 
  html_document:
    fig_height: 4
    fig_width: 10
    keep_md: no
    md_extensions: -ascii_identifiers 
---
<link href="http://knowledgevault.saecanet.com/components/rmarkdown-html.css" rel="stylesheet">
<script src="http://knowledgevault.saecanet.com/components/JavascriptCode.js"></script>
<style>.main-container {max-width : 1000px;}</style>

- アセット･マネジメント･コンサルティング株式会社 http://am-consulting.co.jp
- SaECaNet http://saecanet.com/
- Olive http://olive.saecanet.com/
- twitter https://twitter.com/AMC2_Japan
- 本ページへのリンクを共有:<a href="https://twitter.com/share" class="twitter-share-button" data-via="AMC2_Japan" data-size="large">Tweet</a> <script>!function(d,s,id){var js,fjs=d.getElementsByTagName(s)[0],p=/^http:/.test(d.location)?'http':'https';if(!d.getElementById(id)){js=d.createElement(s);js.id=id;js.src=p+'://platform.twitter.com/widgets.js';fjs.parentNode.insertBefore(js,fjs);}}(document, 'script', 'twitter-wjs');</script>

```{r set-options, echo=F, cache=F}
options(width = 1000)
```

```{r warning = F, error = F, message = F, echo = F}
library(RCurl)
fileName <- 'functionList.csv'
functionList <-
  read.csv(
    file = paste0('https://raw.githubusercontent.com/am-consulting/am-consulting.github.io/master/csv/',
                  fileName),
    header = F,
    as.is = T)
for(iii in 1:nrow(functionList)){
  script <- 
    getURL(paste0("https://raw.githubusercontent.com/am-consulting/am-consulting.github.io/master/", 
                  functionList[iii,1]),
           ssl.verifypeer = F)
  eval(parse(text = script))
}
```

```{r warning=F,error=F,message=F,echo=F}
library(knitr)
script <-
  getURL(
    "https://raw.githubusercontent.com/am-consulting/am-consulting.github.io/master/importLOBO.r",
    ssl.verifypeer = F
  )
eval(parse(text = script))
```

```{r warning=F,error=F,message=F,results='hold',echo=F}
dateFormat <- '%Y年%m月'
fun_latestResult(obj = LOBOCI, objColumn = grep('全産業',colnames(LOBOCI)),dateFormat = dateFormat)
dataTitle <- 
  paste0("商工会議所LOBO調査(早期景気観測):",latestResult)
dataSource <- "日本商工会議所"
windowsFonts(Meiryo = windowsFont("Meiryo"))
options(scipen = 999)
```

***

- `r paste0("タイトル : ", dataTitle)`
- `r paste0("データ出所 : ", dataSource)`
- Source http://www.jcci.or.jp/
- 以下は日本商工会議所Webサイトより引用


<blockquote>

※DI値について<br>
 DI値は、売上･採算･業況などの各項目についての、判断の状況を表す。<br><br>
 ゼロを基準として、プラスの値で景気の上向き傾向を表す回答の割合が多いことを示し、マイナスの値で景気の下向き傾向を表す回答の割合が多いことを示す。<br><br>
 したがって、売上高などの実数値の上昇率を示すものではなく、強気･弱気などの景気感の相対的な広がりを意味する。<br><br>

 DI = (増加･好転などの回答割合) - (減少･悪化などの回答割合)<br>
 業 況･採算 : (好転) - (悪化)<br>
 売 上 : (増加) - (減少)

</blockquote>


***

```{r warning=F, error=F, message=F, echo=F}
allLOBO <- LOBOCI[,c(1,grep('全産業',colnames(LOBOCI)))]
```

```{r warning=F, error=F, message=F, echo=F,results='asis'}
n <- 2
obj <- allLOBO[,c(1,n)]
fun_generateKnit(objDF = obj, plotNum = n, group = 0, barPlot = 1,
                 dygraphTitle = colnames(obj)[2],quantiles = 2)
eval(parse(text = paste0('dygraphPlot', n, ' %>% ', primeMinisterOfJapan_dygraph)))
cat('<hr>')
```

```{r warning=F, error=F, message=F, echo=F,results='asis'}
n <- 3
obj <- allLOBO[,c(1,n)]
fun_generateKnit(objDF = obj, plotNum = n, group = 0, barPlot = 1,
                 dygraphTitle = colnames(obj)[2],quantiles = 2)
eval(parse(text = paste0('dygraphPlot', n, ' %>% ', primeMinisterOfJapan_dygraph)))
cat('<hr>')
```

```{r warning=F, error=F, message=F, echo=F,results='asis'}
n <- 4
obj <- allLOBO[,c(1,n)]
fun_generateKnit(objDF = obj, plotNum = n, group = 0, barPlot = 1,
                 dygraphTitle = colnames(obj)[2],quantiles = 2)
eval(parse(text = paste0('dygraphPlot', n, ' %>% ', primeMinisterOfJapan_dygraph)))
cat('<hr>')
```

```{r warning=F, error=F, message=F, echo=F,results='asis'}
n <- 5
obj <- allLOBO[,c(1,n)]
fun_generateKnit(objDF = obj, plotNum = n, group = 0, barPlot = 1,
                 dygraphTitle = colnames(obj)[2],quantiles = 2)
eval(parse(text = paste0('dygraphPlot', n, ' %>% ', primeMinisterOfJapan_dygraph)))
cat('<hr>')
```

```{r warning=F, error=F, message=F, echo=F,results='asis'}
n <- 6
obj <- allLOBO[,c(1,n)]
fun_generateKnit(objDF = obj, plotNum = n, group = 0, barPlot = 1,
                 dygraphTitle = colnames(obj)[2],quantiles = 2)
eval(parse(text = paste0('dygraphPlot', n, ' %>% ', primeMinisterOfJapan_dygraph)))
cat('<hr>')
```

```{r warning=F, error=F, message=F, echo=F,results='asis'}
n <- 7
obj <- allLOBO[,c(1,n)]
fun_generateKnit(objDF = obj, plotNum = n, group = 0, barPlot = 1,
                 dygraphTitle = colnames(obj)[2],quantiles = 2)
eval(parse(text = paste0('dygraphPlot', n, ' %>% ', primeMinisterOfJapan_dygraph)))
cat('<hr>')
```

#### 直近`r tailN <- 5;tailN`ヶ月
- 原数値

```{r,warning=F,error=F,message=F,echo=F,results='asis'}
fun_markdownTable(obj = fun_transposeDataFrame(obj = LOBOCI, 
                                               tailN = tailN, 
                                               dateFormat = dateFormat))
```

***
- 前月差(ポイント)

```{r,warning=F,error=F,message=F,echo=F,results='asis'}
fun_markdownTable(obj = fun_transposeDataFrame(obj = fun_makeDiffTable(obj = LOBOCI), 
                                               tailN = tailN, 
                                               dateFormat = dateFormat))
```

```{r warning=F,error=F,message=F,echo=F,results='hide'}
username <-
  Sys.info()['user']
pathToFile <-
  paste0('C:/Users/', username,'/Desktop/pathToCSV/')
setwd(pathToFile)
fileName <-
  'defaultPath.csv'
buf <-
  read.csv(file = fileName,
           header = F,
           skip = 0,
           stringsAsFactor = F,
           check.names = F,
           fileEncoding = 'utf-8',quote = "\"")
pathOutputTOcsv <-
  paste0("C:/Users/", username, buf[2,1],'charts/chartImages/')
setwd(pathOutputTOcsv)
getwd()
par(family = 'Meiryo')
pngFile <-
  paste0(htmlName, ".png")
png(file = pngFile, width = 1000, height = 600)
##################
objColumn <- 32
obj <- na.omit(LOBOCI[,c(1,objColumn)])
par(family = 'Meiryo', mar =c(5,5,4,2), font.main = 1)
dateRange <- paste0(format(range(obj[,1]),dateFormat),collapse = '~')
fun_plotTimeSeries(obj = obj,
                   typeL = 'o',
                   dateFormat = dateFormat,
                   chartType = 0,
                   dataTitle = '商工会議所LOBO調査(早期景気観測)',
                   dataSource = dataSource,
                   fitLcolor = 2,
                   fitlwdL = 2)
abline(h = 0,col = 'red',lwd = 2)
dev.off()
```

```{r warning=F,error=F,message=F,echo=F,results='hide'}
fun_outputMD(tags = '日本商工会議所,商工会議所LOBO調査(早期景気観測)',
             objDF = fun_summaryByName(obj = na.omit(LOBOCI),objColumn = objColumn),
             dataTitle = dataTitle,
             htmlName = htmlName,
             image = 1,
             tableTitle = colnames(LOBOCI)[objColumn])
```

***
<script>MakeNegative();</script>
<script>
  (function(i,s,o,g,r,a,m){i['GoogleAnalyticsObject']=r;i[r]=i[r]||function(){
  (i[r].q=i[r].q||[]).push(arguments)},i[r].l=1*new Date();a=s.createElement(o),
  m=s.getElementsByTagName(o)[0];a.async=1;a.src=g;m.parentNode.insertBefore(a,m)
  })(window,document,'script','https://www.google-analytics.com/analytics.js','ga');

  ga('create', 'UA-3077339-5', 'auto');
  ga('send', 'pageview');

</script>
