---
knit: (function(inputFile, encoding) {username<-Sys.info()['user'];fileName<-'defaultPath.csv';pathToFile <-paste0('C:/Users/', username,'/Desktop/pathToCSV/');setwd(pathToFile);buf0<-read.csv(fileName,header = F,skip = 0,stringsAsFactor = F,check.names = F,fileEncoding = 'utf-8');rmarkdown::render(inputFile, encoding = encoding, output_file = paste0('C:/Users/',username,buf0[2,1],'charts/','am-consulting.co.jp-TSUNAMI.html')) })

title : 'TSUNAMI'
author: "アセット･マネジメント･コンサルティング株式会社 http://am-consulting.co.jp"
date: "`r format(Sys.time(), '%Y-%m-%d %H:%M:%S')`"
output: 
  html_document:
    keep_md: no
    fig_height: 4
    fig_width: 10
    md_extensions: -ascii_identifiers 
---
<link href="http://knowledgevault.saecanet.com/components/rmarkdown-html.css" rel="stylesheet">
<style>.main-container {max-width : 1000px;}</style>
<script src="http://knowledgevault.saecanet.com/components/JavascriptCode.js"></script>

- アセット･マネジメント･コンサルティング株式会社 http://am-consulting.co.jp
- SaECaNet http://saecanet.com/
- Olive http://olive.saecanet.com/
- twitter https://twitter.com/AMC2_Japan
- 本ページへのリンクを共有:<a href="https://twitter.com/share" class="twitter-share-button" data-via="AMC2_Japan" data-size="large">Tweet</a> <script>!function(d,s,id){var js,fjs=d.getElementsByTagName(s)[0],p=/^http:/.test(d.location)?'http':'https';if(!d.getElementById(id)){js=d.createElement(s);js.id=id;js.src=p+'://platform.twitter.com/widgets.js';fjs.parentNode.insertBefore(js,fjs);}}(document, 'script', 'twitter-wjs');</script>

```{r set-options, echo=F, cache=F}
options(width = 1000)
```

```{r warning = F, error = F, message = F, echo = F}
library(RCurl)
fileName <- 'functionList.csv'
functionList <-
  read.csv(
    file = paste0('https://raw.githubusercontent.com/am-consulting/am-consulting.github.io/master/csv/',
                  fileName),
    header = F,
    as.is = T)
for(iii in 1:nrow(functionList)){
  script <- 
    getURL(paste0("https://raw.githubusercontent.com/am-consulting/am-consulting.github.io/master/", 
                  functionList[iii,1]),
           ssl.verifypeer = F)
  eval(parse(text = script))
}
```

```{r warning=F, error=F, message=F, echo=F}
# Reference http://stackoverflow.com/questions/32377291/insert-date-in-filename-while-knitting-document-using-rstudio-knit-button
library(lubridate)
library(ggplot2)
suppressPackageStartupMessages(library(googleVis))
windowsFonts(Meiryo=windowsFont("Meiryo"))
options(scipen = 999)
```

```{r warning=F, error=F, message=F, echo=F, results='hold'}
dataTitle <- '発生津波ヒストリカルデータ'
dataSource <- 'NGDC/WDS Global Historical Tsunami Database'
```

***

- `r paste0("タイトル : ", dataTitle)`
- `r paste0("データ出所 : ", dataSource)`
- Source https://www.ngdc.noaa.gov/hazard/tsu_db.shtml
- 緯度、経度ともにNAでないデータのみを抽出しています。

***

```{r warning=F, error=F, message=F, echo=F, results='hold'}
library(rvest)
htmlMarkup <- 
  read_html(x = 'https://www.ngdc.noaa.gov/hazard/tsu_db.shtml',
            encoding = 'utf-8')
hrefLink <-
  htmlMarkup %>% html_nodes('a') %>% html_attr('href')
dataUrl <-
  paste0('https://www.ngdc.noaa.gov',hrefLink[grep('event.txt',hrefLink)])
tmp0 <- 
  read.csv(dataUrl, header=T, skip=0, stringsAsFactor=F, na.strings=c("NA"), sep="\t", check.names=F)
tmp <- tmp0
dataset <- 
  subset(tmp, !is.na(tmp$LATITUDE) & !is.na(tmp$LONGITUDE))
attach(dataset)
dataset$DATE <- paste0(YEAR,"-",MONTH,"-",DAY)
dataset$LATLONG <- paste(LATITUDE,LONGITUDE,sep=":")
attach(dataset)
dataset$INFO <- paste0("Date:", DATE, ". PrimaryMag:", PRIMARY_MAGNITUDE, 
                       ". Location:", LOCATION_NAME, ". MaximumWaterHeight:", MAXIMUM_WATER_HEIGHT, 
                       ". TotalDeath:", TOTAL_DEATHS)
datasetJapan <- dataset[grep("JAPAN", COUNTRY),]
gMap <- gvisMap(
  datasetJapan,"LATLONG","INFO",
  options=list(
    height = 500, width = "100%", showTip=T, showLine=T, enableScrollWheel=T, useMapTypeControl=T, 
    mapType = 'terrain' #'hybrid','normal','terrain','satellite'
  )
)
```

#### 日本周辺に発生した津波のみ
- 期間:`r paste0(head(datasetJapan$DATE,1),' ~ ',tail(datasetJapan$DATE,1))`
- n:`r nrow(datasetJapan)`

```{r warning=F, error=F, message=F, echo=F, results='asis'}
print(gMap,tag="chart")
```

***

```{r warning=F, error=F, message=F, echo=F, results='asis'}
objColumn <- c(2:4,14:16,18)
fun_dataTable(obj = datasetJapan[,objColumn],dateFormat = 0,needID = 1)
```

***
#### 全データ
- n = `r nrow(dataset)`

```{r warning=F, error=F, message=F, echo=F, results='asis', fig.height=4.5}
worldMap <- borders("world", colour="gray50", fill="gray80")
g <- ggplot() +   worldMap
g <- g + geom_point(aes(x=dataset$LONGITUDE, y=dataset$LATITUDE) ,color="red", size=1) 
g
```

***

```{r warning=F, error=F, message=F, echo=F, results='asis'}
ByCountry <- 
  sapply(unique(dataset$COUNTRY),function(x)nrow(dataset[dataset$COUNTRY==x,]))
ByCountry <-
  cbind(ByCountry)
ByCountry <-
  data.frame(Country = rownames(ByCountry),ByCountry,stringsAsFactors = F,check.names = F,row.names = NULL)
colnames(ByCountry)[2] <- 'n'
ByCountry$`Portion(%)` <-
  round(ByCountry$n/sum(ByCountry[,2])*100,1)
fun_dataTable(obj = ByCountry,orderColumn = 2,orderDirection = 'desc',dateFormat = 0)
```

***

```{r warning=F, error=F, message=F, echo=F, results='asis', fig.height=5}
par(mfrow=c(1,2),mar=c(5,5,0,1),oma=c(0,0,3,0), family='Meiryo')
buf01 <- hist(dataset$LATITUDE,xlab = 'Latitude', col = 'gray',main = '')
buf02 <- hist(dataset$LONGITUDE,xlab = 'Longitude', col = 'gray',main = '')
mtext(paste0('全データ(n=',nrow(dataset),')'), side = 3, outer = T)
```

***

```{r warning=F, error=F, message=F, echo=F, results='asis'}
break01 <- apply(cbind(buf01$breaks, buf01$breaks+unique(diff(buf01$breaks))), 1, paste, collapse="~")
break02 <- apply(cbind(buf02$breaks, buf02$breaks+unique(diff(buf02$breaks))), 1, paste, collapse="~")
tmp01 <- cbind(head(break01,-1),buf01$counts,round(buf01$counts/sum(buf01$counts)*100,1))
tmp02 <- cbind(head(break02,-1),buf02$counts,round(buf02$counts/sum(buf02$counts)*100,1))
tmp01 <- data.frame(ID=seq(1,nrow(tmp01)),tmp01,check.names = F)
tmp02 <- data.frame(ID=seq(1,nrow(tmp02)),tmp02,check.names = F)
tmp01[,c(3,4)]<-apply(tmp01[,c(3,4)],2,as.numeric)
tmp02[,c(3,4)]<-apply(tmp02[,c(3,4)],2,as.numeric)
colnames(tmp01) <- c('ID','緯度','発生数','構成比(%)')
colnames(tmp02) <- c('ID','経度','発生数','構成比(%)')
```

```{r warning=F, error=F, message=F, echo=F, results='asis'}
fun_dataTable(obj = tmp01,orderColumn = 2,orderDirection = 'desc',dateFormat = 0)
```

***

```{r warning=F, error=F, message=F, echo=F, results='asis'}
fun_dataTable(obj = tmp02,orderColumn = 2,orderDirection = 'desc',dateFormat = 0)
```

***
#### 最大津波高さ上位10

```{r warning=F, error=F, message=F, echo=F, results='asis'}
buf <- head(dataset[order(dataset$MAXIMUM_WATER_HEIGHT,decreasing = T),c(2:4,12,14:16,18)],20)
buf <-buf[,c(ncol(buf),1:(ncol(buf)-1))]
fun_dataTable(obj = buf, orderColumn = 0, orderDirection = 'desc',dateFormat = 0)
```

```{r warning=F, error=F, message=F, echo=F, results='hide'}
extractJapan <-
  tmp0[grep('japan',tmp0$COUNTRY,ignore.case = T),c(1:4,11,14:16,18)]
Date <-
  as.Date(paste0(extractJapan$YEAR,'-',extractJapan$MONTH,'-',extractJapan$DAY))
extractJapan <-
  data.frame(Date,extractJapan[,-c(1,2,3,4)],stringsAsFactors = F,check.names = F,row.names = NULL)
extractJapan <-
  extractJapan[!is.na(extractJapan[,1]),]
fun_markdownTable(obj = head(extractJapan[order(extractJapan$MAXIMUM_WATER_HEIGHT,decreasing = T),],10))
```

***
<script>MakeNegative();</script>
<script>
  (function(i,s,o,g,r,a,m){i['GoogleAnalyticsObject']=r;i[r]=i[r]||function(){
  (i[r].q=i[r].q||[]).push(arguments)},i[r].l=1*new Date();a=s.createElement(o),
  m=s.getElementsByTagName(o)[0];a.async=1;a.src=g;m.parentNode.insertBefore(a,m)
  })(window,document,'script','https://www.google-analytics.com/analytics.js','ga');

  ga('create', 'UA-3077339-5', 'auto');
  ga('send', 'pageview');

</script>

<!--

--- 
tags : [発生津波ヒストリカルデータ,NGDC] 
published : true
---
# 発生津波ヒストリカルデータ:更新日 2017年04月17日
## 統計データ概要

***
#### 日本周辺に発生した津波の最大高さ上位10

|       Date| PRIMARY_MAGNITUDE|                LOCATION_NAME| LATITUDE| LONGITUDE| MAXIMUM_WATER_HEIGHT|
|----------:|-----------------:|----------------------------:|--------:|---------:|--------------------:|
| 1741-08-29|               6.9|           W. HOKKAIDO ISLAND|     41.5|    139.37|                   90|
| 1771-04-24|               7.4|               RYUKYU ISLANDS|       24|     124.3|                 85.4|
| 1792-05-21|               6.4| SHIMABARA BAY, KYUSHU ISLAND|    32.75|     130.3|                   55|
| 2011-03-11|               9.1|                HONSHU ISLAND|   38.297|   142.372|                 38.9|
| 1896-06-15|               8.3|                      SANRIKU|     39.5|       144|                 38.2|
| 1993-07-12|               7.7|                 SEA OF JAPAN|   42.851|   139.197|                   32|
| 1933-03-02|               8.4|                      SANRIKU|   39.224|   144.622|                   29|
| 1854-12-24|               8.4|                     NANKAIDO|     33.1|       135|                   28|
| 1707-10-28|               8.4|                     NANKAIDO|     33.2|     134.8|                 25.7|
| 1611-12-02|               8.1|                      SANRIKU|       39|     144.5|                   25|


***
	
## データテーブル･チャート
Link - [データテーブル･チャート](http://knowledgevault.saecanet.com/charts/am-consulting.co.jp-TSUNAMI.html)
<iframe src="http://knowledgevault.saecanet.com/charts/am-consulting.co.jp-TSUNAMI.html" width="100%" height="800px"></iframe>

-->
