---
knit: (function(inputFile, encoding) {username<-Sys.info()['user'];fileName<-'defaultPath.csv';pathToFile <-paste0('C:/Users/', username,'/Desktop/pathToCSV/');setwd(pathToFile);buf0<-read.csv(fileName,header = F,skip = 0,stringsAsFactor = F,check.names = F,fileEncoding = 'utf-8');timeStamp<-format(Sys.time(),'%Y%m%d%H%M%S');rmarkdown::render(inputFile, encoding = encoding, output_file = paste0('C:/Users/',username,buf0[2,1],'charts/','am-consulting.co.jp-TrendInSalary.html')) })

title : 'Trend In Salary'
author: "アセット･マネジメント･コンサルティング株式会社 http://am-consulting.co.jp"
date: "`r format(Sys.time(), '%Y-%m-%d %H:%M:%S')`"
output: 
  html_document:
    fig_height: 4
    fig_width: 10
    keep_md: no
    md_extensions: -ascii_identifiers
---
<link href="http://knowledgevault.saecanet.com/components/rmarkdown-html.css" rel="stylesheet">
<script src="http://knowledgevault.saecanet.com/components/JavascriptCode.js"></script>
<style>.main-container {max-width : 1000px;}</style>

- アセット･マネジメント･コンサルティング株式会社 http://am-consulting.co.jp
- SaECaNet http://saecanet.com/
- Olive http://olive.saecanet.com/
- twitter https://twitter.com/AMC2_Japan
- 本ページへのリンクを共有:<a href="https://twitter.com/share" class="twitter-share-button" data-via="AMC2_Japan" data-size="large">Tweet</a> <script>!function(d,s,id){var js,fjs=d.getElementsByTagName(s)[0],p=/^http:/.test(d.location)?'http':'https';if(!d.getElementById(id)){js=d.createElement(s);js.id=id;js.src=p+'://platform.twitter.com/widgets.js';fjs.parentNode.insertBefore(js,fjs);}}(document, 'script', 'twitter-wjs');</script>

```{r set-options, echo=F, cache=F}
options(width = 1000)
```

```{r warning = F, error = F, message = F, echo = F}
library(RCurl)
fileName <- 'functionList.csv'
functionList <-
  read.csv(
    file = paste0('https://raw.githubusercontent.com/am-consulting/am-consulting.github.io/master/csv/',
                  fileName),
    header = F,
    as.is = T)
for(iii in 1:nrow(functionList)){
  script <- 
    getURL(paste0("https://raw.githubusercontent.com/am-consulting/am-consulting.github.io/master/", 
                  functionList[iii,1]),
           ssl.verifypeer = F)
  eval(parse(text = script))
}
```

```{r warning=F,error=F,message=F,echo=F,results='hide'}
csvURL <- 
  c('https://raw.githubusercontent.com/am-consulting/am-consulting.github.io/master/csv/%E6%89%80%E5%AE%9A%E5%86%85%E7%B5%A6%E4%B8%8E%E9%A1%8D.csv',
    'https://raw.githubusercontent.com/am-consulting/am-consulting.github.io/master/csv/%E5%88%9D%E4%BB%BB%E7%B5%A6.csv')
for(iii in 1:length(csvURL)){
  tmp0 <-   
    read.csv(file = csvURL[iii],
             header = T,
             as.is = T,
             stringsAsFactors = F,
             fill = T,
             check.names = F,
             fileEncoding = 'utf8',
             na.strings = c(''))
  tmp0[,1] <- as.Date(tmp0[,1])
  assign(paste0('dataSet',iii), tmp0, envir = .GlobalEnv)
}
dataSet1[is.na(dataSet1)] <- ''
dataSet2[is.na(dataSet2)] <- ''
```

```{r warning=F,error=F,message=F,echo=F,results='hold'}
dateFormat <- '%Y年%m月'
fun_latestResult(obj = dataSet1,dateFormat = dateFormat)
dataTitle <- 
  paste0('所定内給与額および初任給の推移:',latestResult,',平均年齢:',dataSet1[1,grep('男女計:平均年齢', colnames(dataSet1))])
dataSource <- '厚生労働省'
windowsFonts(Meiryo = windowsFont("Meiryo"))
options(scipen = 999)
```

***

- `r paste0("タイトル : ", dataTitle)`
- `r paste0("データ出所 : ", dataSource)`
- 年次時系列データの日付は各年の4月1日としている。
- Source http://www.e-stat.go.jp/SG1/estat/GL08020101.do?_toGL08020101_&tstatCode=000001011429
- Source http://www.e-stat.go.jp/SG1/estat/GL08020103.do?_toGL08020103_&tclassID=000001014755&cycleCode=0&requestSender=estat
- Source http://www.e-stat.go.jp/SG1/estat/GL08020103.do?_toGL08020103_&tclassID=000001014754&cycleCode=0&requestSender=estat
- 以下は上記ソースデータをアセット･マネジメント・コンサルティング会社が整理したものである。
  - [所定内給与額.csv](https://github.com/am-consulting/am-consulting.github.io/blob/master/csv/%E6%89%80%E5%AE%9A%E5%86%85%E7%B5%A6%E4%B8%8E%E9%A1%8D.csv)
  - [初任給.csv](https://github.com/am-consulting/am-consulting.github.io/blob/master/csv/%E5%88%9D%E4%BB%BB%E7%B5%A6.csv)

***

#### 時系列推移
- 所定内給与額(千円)

```{r warning=F, error=F, message=F, echo=F, results='asis'}
n <- 1
obj <- 
  dataSet1[,c(1,2,4,6)]
fun_generateKnit(objDF = obj,
                 plotNum = n,
                 group = 0,
                 barPlot = 0)
eval(parse(text = paste0('dygraphPlot', n, ' %>% ', primeMinisterOfJapan_dygraph)))
```

***
- 所定内給与額対前年増減率(%)

```{r warning=F, error=F, message=F, echo=F, results='asis'}
n <- 2
obj <- 
  dataSet1[,c(1,3)]
fun_generateKnit(objDF = obj,
                 plotNum = n,
                 group = 0,
                 barPlot = 1,
                 dygraphTitle = colnames(obj)[2])
eval(parse(text = paste0('dygraphPlot', n, ' %>% ', primeMinisterOfJapan_dygraph)))
```

***

```{r warning=F, error=F, message=F, echo=F, results='asis'}
n <- 3
obj <- 
  dataSet1[,c(1,5)]
fun_generateKnit(objDF = obj,
                 plotNum = n,
                 group = 0,
                 barPlot = 1,
                 dygraphTitle = colnames(obj)[2])
eval(parse(text = paste0('dygraphPlot', n, ' %>% ', primeMinisterOfJapan_dygraph)))
```

***

```{r warning=F, error=F, message=F, echo=F, results='asis'}
n <- 4
obj <- 
  dataSet1[,c(1,7)]
fun_generateKnit(objDF = obj,
                 plotNum = n,
                 group = 0,
                 barPlot = 1,
                 dygraphTitle = colnames(obj)[2])
eval(parse(text = paste0('dygraphPlot', n, ' %>% ', primeMinisterOfJapan_dygraph)))
```

***
- 初任給(千円)

```{r warning=F, error=F, message=F, echo=F, results='asis'}
n <- 5
obj <- 
  dataSet2[,c(1,4,8,12,16)]
fun_generateKnit(objDF = obj,
                 plotNum = n,
                 group = 0,
                 barPlot = 0)
eval(parse(text = paste0('dygraphPlot', n, ' %>% ', primeMinisterOfJapan_dygraph)))
```

***
- 初任給前年増減率(%)

```{r warning=F, error=F, message=F, echo=F, results='asis'}
n <- 6
obj <- 
  dataSet2[,c(1,5)]
fun_generateKnit(objDF = obj,
                 plotNum = n,
                 group = 0,
                 barPlot = 1,
                 dygraphTitle = colnames(obj)[2])
eval(parse(text = paste0('dygraphPlot', n, ' %>% ', primeMinisterOfJapan_dygraph)))
```

***

```{r warning=F, error=F, message=F, echo=F, results='asis'}
n <- 7
obj <- 
  dataSet2[,c(1,13)]
fun_generateKnit(objDF = obj,
                 plotNum = n,
                 group = 0,
                 barPlot = 1,
                 dygraphTitle = colnames(obj)[2])
eval(parse(text = paste0('dygraphPlot', n, ' %>% ', primeMinisterOfJapan_dygraph)))
```

***

```{r warning=F, error=F, message=F, echo=F, results='asis'}
fun_dataTable(obj = dataSet1[,c(1:7)],dateFormat = dateFormat)
```

***

```{r warning=F, error=F, message=F, echo=F, results='asis'}
fun_dataTable(obj = dataSet2,dateFormat = dateFormat)
```

***
<script>MakeNegative()</script>
<script>
  (function(i,s,o,g,r,a,m){i['GoogleAnalyticsObject']=r;i[r]=i[r]||function(){
  (i[r].q=i[r].q||[]).push(arguments)},i[r].l=1*new Date();a=s.createElement(o),
  m=s.getElementsByTagName(o)[0];a.async=1;a.src=g;m.parentNode.insertBefore(a,m)
  })(window,document,'script','https://www.google-analytics.com/analytics.js','ga');

  ga('create', 'UA-3077339-5', 'auto');
  ga('send', 'pageview');

</script>
