---
knit: (function(inputFile, encoding) {username<-Sys.info()['user'];fileName<-'defaultPath.csv';pathToFile <-paste0('C:/Users/', username,'/Desktop/pathToCSV/');setwd(pathToFile);buf0<-read.csv(fileName,header = F,skip = 0,stringsAsFactor = F,check.names = F,fileEncoding = 'utf-8');timeStamp<-format(Sys.time(),'%Y%m%d%H%M%S');htmlName<-'GeneralAccountBudget';rmarkdown::render(inputFile, encoding = encoding, output_file = paste0('C:/Users/',username,buf0[2,1],'charts/','am-consulting.co.jp-',htmlName,'.html')) })

title : 'General Account Budget of Japan'
author: "アセット･マネジメント･コンサルティング株式会社 http://am-consulting.co.jp"
date: "`r format(Sys.time(), '%Y-%m-%d %H:%M:%S')`"
output: 
  html_document:
    fig_height: 4
    fig_width: 10
    keep_md: no
    md_extensions: -ascii_identifiers 
---
<link href="http://knowledgevault.saecanet.com/components/rmarkdown-html.css" rel="stylesheet">
<script src="http://knowledgevault.saecanet.com/components/JavascriptCode.js"></script>
<style>.main-container {max-width : 1000px;}</style>

- アセット･マネジメント･コンサルティング株式会社 http://am-consulting.co.jp
- SaECaNet http://saecanet.com/
- Olive http://olive.saecanet.com/
- twitter https://twitter.com/AMC2_Japan
- 本ページへのリンクを共有:<a href="https://twitter.com/share" class="twitter-share-button" data-via="AMC2_Japan" data-size="large">Tweet</a> <script>!function(d,s,id){var js,fjs=d.getElementsByTagName(s)[0],p=/^http:/.test(d.location)?'http':'https';if(!d.getElementById(id)){js=d.createElement(s);js.id=id;js.src=p+'://platform.twitter.com/widgets.js';fjs.parentNode.insertBefore(js,fjs);}}(document, 'script', 'twitter-wjs');</script>

```{r set-options, echo=F, cache=F}
options(width = 1000)
```

```{r warning=F, error=F, message=F, echo=F}
windowsFonts(Meiryo = windowsFont("Meiryo"))
options(scipen = 999)
```

```{r warning = F, error = F, message = F, echo = F}
library(RCurl)
fileName <- 'functionList.csv'
functionList <-
  read.csv(
    file = paste0('https://raw.githubusercontent.com/am-consulting/am-consulting.github.io/master/csv/',
                  fileName),
    header = F,
    as.is = T)
for(iii in 1:nrow(functionList)){
  script <- 
    getURL(paste0("https://raw.githubusercontent.com/am-consulting/am-consulting.github.io/master/", 
                  functionList[iii,1]),
           ssl.verifypeer = F)
  eval(parse(text = script))
}
```

```{r warning=F,error=F,message=F,echo=F,results='hide'}
rFile <- 
  c('importGeneralAccountBudget.r')
for(iii in 1:length(rFile)){
  script <- 
   getURL(paste0('https://raw.githubusercontent.com/am-consulting/am-consulting.github.io/master/', 
                 rFile[iii]),
          ssl.verifypeer = F)
  eval(parse(text = script))
}
```

```{r warning=F, error=F, message=F, echo=F, results='hold'}
dateFormat <- '%Y年'
dataTitle <- 
  paste0('一般会計歳入歳出予算:','2017年度')
dataSource <- 
  '財務省'
```

***

- `r paste0("タイトル : ", dataTitle)`
- `r paste0("データ出所 : ", dataSource)`
- Source http://www.mof.go.jp/budget/fiscal_condition/basic_data/index.html

***

#### 一般会計歳入歳出予算総表

```{r warning=F, error=F, message=F, echo=F, results='asis'}
colnames(yosanSouhyou) <- gsub(':','<br>',colnames(yosanSouhyou))
fun_markdownTable(obj = yosanSouhyou)
```

***

- 歳入、歳出毎の構成比(%)

```{r warning=F, error=F, message=F, echo=F, results='asis'}
obj <- yosanSouhyou[,c(1,4)]
obj$`構成比(%)` <- round(obj[,2]/ obj[grep('合計',obj[,1])[1],2]*100,0)
fun_markdownTable(obj = obj)
```

***

```{r warning=F, error=F, message=F, echo=F, results='asis',fig.height=5}
obj0 <- ippanKaikeiYosan
obj0[,1] <- as.Date(paste0(obj0[,1],'-1-1'))
objCol <- grep('率|%',colnames(obj0))
for(ccc in objCol){
  obj <- obj0[,c(1,ccc)]
  cat('#### ',colnames(obj)[2],'\n\n')
  obj$Col <- ifelse(0<=obj[,2],'#4169e1','#dc143c')
  par(mar=c(4,3,3,1),family='Meiryo',cex.axis=0.9,font.main=1,cex.main=1)
  barplot(height = obj[,2],names.arg = format(obj[,1],dateFormat),
          horiz = F,las=2,col = obj$Col,yaxt = 'n',
          main = paste0(colnames(obj)[2],'\nSource:',dataSource),space = 0.5)
  axis(2,cex.axis=1.2)
  panel.first = grid(nx = NA,ny = NULL,lty = 2,equilogs = T)
  cat('\n\n<hr>\n\n')
}
```

```{r warning=F, error=F, message=F, echo=F, results='asis',fig.height=5}
objCol <- grep('億円',colnames(obj0))
for(ccc in objCol){
  obj <- obj0[,c(1,ccc)]
  cat('#### ',colnames(obj)[2],'\n\n')
  obj$Col <- ifelse(0<=obj[,2],'#d2691e','#dc143c')
  par(mar=c(4,3,3,1),family='Meiryo',cex.axis=0.9,font.main=1,cex.main=1)
  barplot(height = obj[,2],names.arg = format(obj[,1],dateFormat),
          horiz = F,las=2,col = obj$Col,yaxt = 'n',
          main = paste0(colnames(obj)[2],'\nSource:',dataSource),space = 0.5)
  axis(2,cex.axis=1.2)
  panel.first = grid(nx = NA,ny = NULL,lty = 2,equilogs = T)
  cat('\n\n<hr>\n\n')
}
```

```{r warning=F,error=F,message=F,echo=F,results='hide'}
fun_preparePlot()
pngFile <-
  paste0(htmlName, "1.png")
png(file = pngFile, width = 1000, height = 600)
##################
obj <- obj0[,c(1,11,12)]
obj[,2] <- obj[,2]*10^-4
colnames(obj) <- gsub('億円','兆円',colnames(obj))
fun_plotTimeSeries(obj = obj,chartType = 2,
                   dateFormat = dateFormat,typeL = 'o',typeR = 'o',
                   dataSource = dataSource,fitLcolor = 0,fitRcolor = 0,
                   cexL = 1.2,cexR = 1.2,mar = c(3,5,5,5))
dev.off()
```

```{r warning=F,error=F,message=F,echo=F,results='hide'}
obj[,1] <- format(obj[,1],dateFormat)
fun_outputMD(tags = 'Job openings',
             title = dataTitle,
             objDF = obj,
             htmlName = htmlName,
             image1 = 1,
             tableTitle = paste0(colnames(obj)[2:3],collapse = '×'),
             tableName = '公債残高')
fun_updateURLcsv()
```

<script>MakeNegative();</script>
<script>
  (function(i,s,o,g,r,a,m){i['GoogleAnalyticsObject']=r;i[r]=i[r]||function(){
  (i[r].q=i[r].q||[]).push(arguments)},i[r].l=1*new Date();a=s.createElement(o),
  m=s.getElementsByTagName(o)[0];a.async=1;a.src=g;m.parentNode.insertBefore(a,m)
  })(window,document,'script','https://www.google-analytics.com/analytics.js','ga');

  ga('create', 'UA-3077339-5', 'auto');
  ga('send', 'pageview');

</script>
