---
knit: (function(inputFile, encoding) {username<-Sys.info()['user'];fileName<-'defaultPath.csv';pathToFile <-paste0('C:/Users/', username,'/Desktop/pathToCSV/');setwd(pathToFile);buf0<-read.csv(fileName,header = F,skip = 0,stringsAsFactor = F,check.names = F,fileEncoding = 'utf-8');timeStamp<-format(Sys.time(),'%Y%m%d%H%M%S');rmarkdown::render(inputFile, encoding = encoding, output_file = paste0('C:/Users/',username,buf0[2,1],'charts/','am-consulting.co.jp-applicationRatioInJapan.html')) })
title : "Job Opening-to-Application Ratio In Japan"
author: "アセット･マネジメント･コンサルティング株式会社 http://am-consulting.co.jp"
date: "`r format(Sys.time(), '%Y-%m-%d %H:%M:%S')`"
output: 
  html_document:
    fig_height: 4
    fig_width: 10
    keep_md: no
    md_extensions: -ascii_identifiers 
---
<link href="http://knowledgevault.saecanet.com/components/rmarkdown-html.css" rel="stylesheet"> 
<style>
.main-container {
	max-width: 1000px;
	margin-left: auto;
	margin-right: auto;
}
table{
 white-space: nowrap;
}
</style>

- アセット･マネジメント･コンサルティング株式会社 http://am-consulting.co.jp
- SaECaNet http://saecanet.com/
- Olive http://olive.saecanet.com/
- twitter https://twitter.com/AMC2_Japan

本ページへのリンクを共有:<a href="https://twitter.com/share" class="twitter-share-button" data-via="AMC2_Japan" data-size="large">Tweet</a> <script>!function(d,s,id){var js,fjs=d.getElementsByTagName(s)[0],p=/^http:/.test(d.location)?'http':'https';if(!d.getElementById(id)){js=d.createElement(s);js.id=id;js.src=p+'://platform.twitter.com/widgets.js';fjs.parentNode.insertBefore(js,fjs);}}(document, 'script', 'twitter-wjs');</script>

```{r set-options, echo=F, cache=F}
options(width = 100)
```

```{r warning=F, error=F, message=F, echo=F}
library(XLConnect);library(RCurl);library(lubridate);library(Nippon);library(knitr)
```

```{r warning=F, error=F, message=F, echo=F}
# 一般職業紹介状況(職業安定業務統計)
# http://www.e-stat.go.jp/SG1/estat/GL02020101.do?method=extendTclass&refTarget=toukeihyo&listFormat=hierarchy&statCode=00450222&tstatCode=000001020327&tclass1=&tclass2=&tclass3=&tclass4=&tclass5=
username <- Sys.info()['user']
pathOutput <- paste("C:/Users/", username, "/Desktop/R_Data_Write/", sep = "")
setwd(pathOutput)
fileName <- '第1表.xls'
if(!file.exists(paste0(pathOutput, fileName))) {
  download.file('http://www.e-stat.go.jp/SG1/estat/GL02020101.do?method=xlsDownload&fileId=000007766029&releaseCount=1', 
                fileName, mode = "wb")
}
buf0 <- readWorksheetFromFile(paste0(pathOutput, fileName), sheet = 1, check.names = F, header = F)
buf <- buf0
dataType <- ""
for(ccc in 1:ncol(buf)){
  if(!is.na(buf[3,ccc])){dataType<-buf[3,ccc]}
  buf[4,ccc]<- paste0(buf[4,ccc],'-',dataType)  
}
colnames(buf) <- buf[4,]
rowS <- grep('14年1月', buf[,1])[1]-0
rowE <- grep('昭和39',  buf[,1])[1]-2
Date <- seq(from = as.Date('2002-1-1'), by = 'month', length.out = rowE-rowS+1)
tmp <- buf[rowS:rowE,]
tmp[,-1] <- as.numeric(gsub(',','',as.matrix(tmp[,-1])))
jobOpenings <- data.frame(Date,tmp,check.names = F,stringsAsFactors = F)
colnames(jobOpenings)[2] <- '元号'
# 一般職業紹介状況(職業安定業務統計)
```

```{r warning=F, error=F, message=F, echo=F}
script <-
  getURL(
    "https://raw.githubusercontent.com/am-consulting/am-consulting.github.io/master/R-dygraphsFunction.r",
    ssl.verifypeer = F
  )
eval(parse(text = script))
```

```{r warning=F, error=F, message=F, echo=F, results='hide'}
colnames(jobOpenings) <- gsub('\n','',unlist(lapply(colnames(jobOpenings),zen2han)))
dataSet0 <- na.omit(jobOpenings[,-2])
colnames(dataSet0)
objCC <- c(1,grep('率',colnames(dataSet0)))
dataSet0[,-objCC] <- apply(dataSet0[,-objCC],2,function(x){x*10^-4})
```

```{r warning=F, error=F, message=F, echo=F, results='hide'}
if(length(unique(month(dataSet0[,1])))==1){
  dateFormat <- '%Y'
}else if(length(unique(day(dataSet0[,1])))==1){
  dateFormat <- '%Y-%m'
}else{
  dateFormat <- '%Y-%m-%d'
}
```

```{r warning=F,error=F,message=F,echo=F,results='hold'}
dataTitle <- paste0('日本の一般職業紹介状況 - ', format(tail(dataSet0[,1],1), '%Y年%m月'))
dataSource <- '厚生労働省'
notes <- '複数のワードで検索する際は半角スペースで区切ってください'
notes0 <- "表中、-9999はNAを意味します"
Author <- "アセット･マネジメント･コンサルティング株式会社 http://am-consulting.co.jp"
cat(paste("Title       : ", dataTitle, "\n"))
cat(paste("Data Source : ", dataSource, "\n"))
cat(paste("Author      : ", Author, "\n"))
cat(paste("特  記      : ", notes, "\n"))
cat(paste("特  記      : ", notes0, "\n"))
windowsFonts(Meiryo = windowsFont("Meiryo"))
options(scipen = 999)
```

- 人数、件数の単位：万人、万件

```{r warning=F, error=F, message=F, echo=F}
fun_generateKnit <- function(n1 = 1){
  objColumn <- c(1,grep(objTitle, colnames(dataSet0), ignore.case = T))
  dataSet <- na.omit(dataSet0[,objColumn])
  colnames(dataSet)
  fun_plot_dygraph(obj = dataSet, n0 = n1, dygraphTitle = paste0(colnames(dataSet)[-1], collapse = ' × '), legendWidth = 300)
  fun_dygraph_shade(n = n1)
}  
```

```{r warning=F, error=F, message=F, echo=F}
objTitle <- '倍率-季節調整'
n1 <- 1
fun_generateKnit(n1 = n1)
```

```{r warning=F, error=F, message=F, echo=F}
objTitle <- '求人数-季節調整'
n2 <- 2
fun_generateKnit(n1 = n2)
```

`r paste(knit(text = c(get(paste0('knit_expanded',n1)),get(paste0('knit_expanded',n2)))), collapse = '\n')`

```{r warning=F, error=F, message=F, echo=F}
# eval(parse(text = paste0('dygraphPlot1 %>% ', ConsumptionTax)))
# eval(parse(text = paste0('dygraphPlot1 %>% ', primeMinisterOfJapan_dygraph)))
# eval(parse(text = paste0('dygraphPlot1 %>% ', boj_dygraph)))
# eval(parse(text = paste0('dygraphPlot1 %>% ', event_dygraph_point,' %>%  ',event_dygraph_range)))
# eval(parse(text = paste0('dygraphPlot2 %>% ', ConsumptionTax)))
# eval(parse(text = paste0('dygraphPlot2 %>% ', primeMinisterOfJapan_dygraph)))
# eval(parse(text = paste0('dygraphPlot2 %>% ', boj_dygraph)))
# eval(parse(text = paste0('dygraphPlot2 %>% ', event_dygraph_point,' %>%  ',event_dygraph_range)))
```

```{r warning=F, error=F, message=F, echo=F}
funDataTable <- 
  function(obj, orderColumn = 0, orderDirection = 'asc', width00 = '5%', caption = '', dataTitle = '') {
  DT::datatable(
    obj,
    extensions = c("Buttons", "ColReorder" , "FixedColumns", "FixedHeader"),
    options = list(paging = T, autoWidth = F, info = T, lengthChange = T, ordering = T,
      searching = T, scrollX = T, lengthMenu = list(c(10,-1), c(10,'All')),
      orderClasses = T, order = list(list(orderColumn, orderDirection)), 
      search = list(regex = T, caseInsensitive = T), searchHighlight = T,
      columnDefs = list(list(width = width00, targets = 0)),
      dom = 'BRlfrtip', buttons = I('colvis'), colReorder = T, fixedHeader = T, fixedColumns = list(leftColumns = 1)),
    rownames = F, class = 'display compact', escape = F, filter = 'top', 
    caption = caption
    # caption = htmltools::tags$caption(style = 'caption-side: bottom; text-align: center;','Table ', htmltools::em(caption))
  )  
  }
dataSet <- dataSet0
dataSet[,1] <- format(dataSet[,1], dateFormat) 
funDataTable(obj = dataSet, orderDirection = 'desc')
```

***

<script>
  (function(i,s,o,g,r,a,m){i['GoogleAnalyticsObject']=r;i[r]=i[r]||function(){
  (i[r].q=i[r].q||[]).push(arguments)},i[r].l=1*new Date();a=s.createElement(o),
  m=s.getElementsByTagName(o)[0];a.async=1;a.src=g;m.parentNode.insertBefore(a,m)
  })(window,document,'script','https://www.google-analytics.com/analytics.js','ga');

  ga('create', 'UA-3077339-5', 'auto');
  ga('send', 'pageview');

</script>
