---
knit: (function(inputFile, encoding) {username<-Sys.info()['user'];fileName<-'defaultPath.csv';pathToFile <-paste0('C:/Users/', username,'/Desktop/pathToCSV/');setwd(pathToFile);buf0<-read.csv(fileName,header = F,skip = 0,stringsAsFactor = F,check.names = F,fileEncoding = 'utf-8');timeStamp<-format(Sys.time(),'%Y%m%d%H%M%S');rmarkdown::render(inputFile, encoding = encoding, output_file = paste0('C:/Users/',username,buf0[2,1],'charts/','am-consulting.co.jp-LabourForceSurveyInJapan.html')) })
title : "Labour Force Survey In Japan"
author: "アセット･マネジメント･コンサルティング株式会社 http://am-consulting.co.jp"
date: "`r format(Sys.time(), '%Y-%m-%d %H:%M:%S')`"
output: 
  html_document:
    fig_height: 4
    fig_width: 10
    keep_md: no
    md_extensions: -ascii_identifiers 
---
<link href="http://knowledgevault.saecanet.com/components/rmarkdown-html.css" rel="stylesheet"> 
<style>.main-container {max-width: 1000px;} td.negative {color: red;}</style>
<script>
<!-- # Reference http://www.hanselman.com/blog/MakingNegativeNumbersTurnRedUsingCSSAndJavascript.aspx -->
function MakeNegative() {
  TDs = document.getElementsByTagName('td');
  for (var i=0; i<TDs.length; i++) {
    var temp = TDs[i];
    if (temp.firstChild.nodeValue.indexOf('-') == 0) temp.className = "negative";
  }
}
</script>

- アセット･マネジメント･コンサルティング株式会社 http://am-consulting.co.jp
- SaECaNet http://saecanet.com/
- Olive http://olive.saecanet.com/
- twitter https://twitter.com/AMC2_Japan

本ページへのリンクを共有:<a href="https://twitter.com/share" class="twitter-share-button" data-via="AMC2_Japan" data-size="large">Tweet</a> <script>!function(d,s,id){var js,fjs=d.getElementsByTagName(s)[0],p=/^http:/.test(d.location)?'http':'https';if(!d.getElementById(id)){js=d.createElement(s);js.id=id;js.src=p+'://platform.twitter.com/widgets.js';fjs.parentNode.insertBefore(js,fjs);}}(document, 'script', 'twitter-wjs');</script>

```{r set-options, echo=F, cache=F}
options(width = 100)
```

```{r warning=F, error=F, message=F, echo=F}
library(RCurl);library(lubridate);library(Nippon);library(knitr)
```

```{r warning=F, error=F, message=F, echo=F}
script <-
  getURL(
    "https://raw.githubusercontent.com/am-consulting/Rscript/master/laborForceSurveyofJapan.r",
    ssl.verifypeer = F
  )
eval(parse(text = script))
laborforcesurvey <- origData
```

```{r,warning=F,error=F,message=F,echo=F}
library(RCurl)
importAMCC <- c('R-dygraphsFunction.r','R-dataTablesFunction.r','R-turningPoint.r','transposeDataFrame.r')
for(iii in 1:length(importAMCC)){
  script <- getURL(
    paste0("https://raw.githubusercontent.com/am-consulting/am-consulting.github.io/master/",importAMCC[iii]),
    ssl.verifypeer = F
  )
  eval(parse(text = script))
}
```

```{r warning=F, error=F, message=F, echo=F, results='hide'}
colnames(laborforcesurvey) <- unlist(lapply(colnames(laborforcesurvey),zen2han))
dataSet0 <- na.omit(laborforcesurvey)
colnames(dataSet0)
```

```{r warning=F, error=F, message=F, echo=F, results='hide'}
if(length(unique(month(dataSet0[,1])))==1){
  dateFormat <- '%Y'
}else if(length(unique(day(dataSet0[,1])))==1){
  dateFormat <- '%Y-%m'
}else{
  dateFormat <- '%Y-%m-%d'
}
```

```{r warning=F,error=F,message=F,echo=F,results='hold'}
dataTitle <- paste0('日本の労働力調査:労働力人口、就業者、雇用者、完全失業者、完全失業率:季節調整値 - ', format(tail(dataSet0[,1],1), '%Y年%m月'))
dataSource <- '総務省'
notes <- '複数のワードで検索する際は半角スペースで区切ってください'
notes0 <- "表中、-9999はNAを意味します"
Author <- "アセット･マネジメント･コンサルティング株式会社 http://am-consulting.co.jp"
# cat(paste("Title       : ", dataTitle, "\n"))
# cat(paste("Data Source : ", dataSource, "\n"))
# cat(paste("Author      : ", Author, "\n"))
# cat(paste("特  記      : ", notes, "\n"))
# cat(paste("特  記      : ", notes0, "\n"))
windowsFonts(Meiryo = windowsFont("Meiryo"))
options(scipen = 999)
```

***

- `r paste0("タイトル : ", dataTitle)`
- `r paste0("データ出所 : ", dataSource)`

***

```{r warning=F, error=F, message=F, echo=F}
texDygraph <- vector()
objTitle <- c('労働力人口','就業者','雇用者','完全失業者','完全失業率')
for(iii in 1:length(objTitle)){
  objColumn <- 
    c(1, grep(paste0('\\b', objTitle[iii]), colnames(dataSet0), ignore.case = T))
  bufDF <- na.omit(dataSet0[,objColumn])
  fun_generateKnit(objDF = bufDF, 
                   plotNum = iii, 
                   group = 0, 
                   colors = c('blue','red','green'), 
                   dygraphTitle = objTitle[iii])
  texDygraph <- 
    c(texDygraph, paste0('knit_expanded', iii))
}
```

`r paste(knitr::knit(text = sapply(texDygraph,get)), collapse = '\n')`

```{r warning=F, error=F, message=F, echo=F}
# eval(parse(text = paste0('dygraphPlot1 %>% ', ConsumptionTax)))
# eval(parse(text = paste0('dygraphPlot1 %>% ', primeMinisterOfJapan_dygraph)))
# eval(parse(text = paste0('dygraphPlot1 %>% ', boj_dygraph)))
# eval(parse(text = paste0('dygraphPlot1 %>% ', event_dygraph_point,' %>%  ',event_dygraph_range)))
# eval(parse(text = paste0('dygraphPlot2 %>% ', ConsumptionTax)))
# eval(parse(text = paste0('dygraphPlot2 %>% ', primeMinisterOfJapan_dygraph)))
# eval(parse(text = paste0('dygraphPlot2 %>% ', boj_dygraph)))
# eval(parse(text = paste0('dygraphPlot2 %>% ', event_dygraph_point,' %>%  ',event_dygraph_range)))
# eval(parse(text = paste0('dygraphPlot3 %>% ', ConsumptionTax)))
# eval(parse(text = paste0('dygraphPlot3 %>% ', primeMinisterOfJapan_dygraph)))
# eval(parse(text = paste0('dygraphPlot3 %>% ', boj_dygraph)))
# eval(parse(text = paste0('dygraphPlot3 %>% ', event_dygraph_point,' %>%  ',event_dygraph_range)))
# eval(parse(text = paste0('dygraphPlot4 %>% ', ConsumptionTax)))
# eval(parse(text = paste0('dygraphPlot4 %>% ', primeMinisterOfJapan_dygraph)))
# eval(parse(text = paste0('dygraphPlot4 %>% ', boj_dygraph)))
# eval(parse(text = paste0('dygraphPlot4 %>% ', event_dygraph_point,' %>%  ',event_dygraph_range)))
# eval(parse(text = paste0('dygraphPlot5 %>% ', ConsumptionTax)))
# eval(parse(text = paste0('dygraphPlot5 %>% ', primeMinisterOfJapan_dygraph)))
# eval(parse(text = paste0('dygraphPlot5 %>% ', boj_dygraph)))
# eval(parse(text = paste0('dygraphPlot5 %>% ', event_dygraph_point,' %>%  ',event_dygraph_range)))
# eval(parse(text = paste0('dygraphPlot6 %>% ', ConsumptionTax)))
# eval(parse(text = paste0('dygraphPlot6 %>% ', primeMinisterOfJapan_dygraph)))
# eval(parse(text = paste0('dygraphPlot6 %>% ', boj_dygraph)))
# eval(parse(text = paste0('dygraphPlot6 %>% ', event_dygraph_point,' %>%  ',event_dygraph_range)))
```

```{r warning=F, error=F, message=F, echo=F, results='asis'}
fun_dataTable(obj = dataSet0, dateFormat = dateFormat)
```

***
#### 前月差(単位:万人、%ポイント)

```{r warning=F, error=F, message=F, echo=F}
diffDataset <- 
  data.frame(tail(dataSet0[,1],-1),diff(as.matrix(dataSet0[,-1])),check.names = F,stringsAsFactors = F)
knitr::kable(fun_transposeDataFrame(obj = diffDataset,dateFormat = dateFormat,tailN = 7), 
             row.names = F, 
             align = rep('r',8), format = 'markdown', 
             format.args = list(big.mark = ',', drop0trailing = T))
```

***
<script>MakeNegative();</script>
<script>
  (function(i,s,o,g,r,a,m){i['GoogleAnalyticsObject']=r;i[r]=i[r]||function(){
  (i[r].q=i[r].q||[]).push(arguments)},i[r].l=1*new Date();a=s.createElement(o),
  m=s.getElementsByTagName(o)[0];a.async=1;a.src=g;m.parentNode.insertBefore(a,m)
  })(window,document,'script','https://www.google-analytics.com/analytics.js','ga');

  ga('create', 'UA-3077339-5', 'auto');
  ga('send', 'pageview');

</script>
