---
knit: (function(inputFile, encoding) {username<-Sys.info()['user'];fileName<-'defaultPath.csv';pathToFile <-paste0('C:/Users/', username,'/Desktop/pathToCSV/');setwd(pathToFile);buf0<-read.csv(fileName,header = F,skip = 0,stringsAsFactor = F,check.names = F,fileEncoding = 'utf-8');timeStamp<-format(Sys.time(),'%Y%m%d%H%M%S');htmlName<-'CFTC';rmarkdown::render(inputFile, encoding = encoding, output_file = paste0('C:/Users/',username,buf0[2,1],'charts/','am-consulting.co.jp-',htmlName,'.html')) })

title : "CFTC Speculative Positions"
author: "アセット･マネジメント･コンサルティング株式会社 http://am-consulting.co.jp"
date: "`r format(Sys.time(), '%Y-%m-%d %H:%M:%S')`"
output: 
  html_document:
    fig_height: 4
    fig_width: 10
    keep_md: no
    md_extensions: -ascii_identifiers 
---
<link href="http://knowledgevault.saecanet.com/components/rmarkdown-html.css" rel="stylesheet">
<script src="http://knowledgevault.saecanet.com/components/JavascriptCode.js"></script>
<style>.main-container {max-width : 1000px;} </style>

- アセット･マネジメント･コンサルティング株式会社 http://am-consulting.co.jp
- SaECaNet http://saecanet.com/
- Olive http://olive.saecanet.com/
- twitter https://twitter.com/AMC2_Japan
- 本ページへのリンクを共有:<a href="https://twitter.com/share" class="twitter-share-button" data-via="AMC2_Japan" data-size="large">Tweet</a> <script>!function(d,s,id){var js,fjs=d.getElementsByTagName(s)[0],p=/^http:/.test(d.location)?'http':'https';if(!d.getElementById(id)){js=d.createElement(s);js.id=id;js.src=p+'://platform.twitter.com/widgets.js';fjs.parentNode.insertBefore(js,fjs);}}(document, 'script', 'twitter-wjs');</script>

```{r set-options, echo=F, cache=F}
options(width = 1000)
```

```{r warning = F, error = F, message = F, echo = F}
library(RCurl)
fileName <- 'functionList.csv'
functionList <-
  read.csv(
    file = paste0('https://raw.githubusercontent.com/am-consulting/am-consulting.github.io/master/csv/',
                  fileName),
    header = F,
    as.is = T)
for(iii in 1:nrow(functionList)){
  script <- 
    getURL(paste0("https://raw.githubusercontent.com/am-consulting/am-consulting.github.io/master/", 
                  functionList[iii,1]),
           ssl.verifypeer = F)
  eval(parse(text = script))
}
```

```{r,warning=F,error=F,message=F,echo=F,results='hide'}
windowsFonts(Meiryo=windowsFont("Meiryo"))
options(scipen=9999)
lastYear <- 2017
script <-
  getURL(
    "https://raw.githubusercontent.com/am-consulting/Rscript/master/importCFTC.r",
    ssl.verifypeer = FALSE
  )
eval(parse(text = script))

for(iii in 1:length(dataset)){
  cat(iii,dataset[[iii]][1,5],'\n')  
  dataset[[iii]]$Col<-ifelse(0<=dataset[[iii]][,4],'blue','red')
}
```

```{r warning=F,error=F,message=F,results='hide',echo=F}
# csv出力パート
scriptFile <- 'R-writeCSVtoFolder.r'
script <-
  RCurl::getURL(
    paste0("https://raw.githubusercontent.com/am-consulting/am-consulting.github.io/master/",
           scriptFile),
    ssl.verifypeer = F)
eval(parse(text = script))
for(iii in seq(length(dataset))){
  obj <- 
    dataset[[iii]][,-ncol(dataset[[iii]])]
  csvFileName <- 
    gsub('-','_',(gsub('\\s|\\.','',currency[iii])))
  fun_writeCSVtoFolder(objData = obj,dataType = 1,csvFileName = csvFileName)
}
# csv出力パート
```

```{r,warning=F,error=F,message=F,results='hold',echo=F}
lastNetPositions <-
  paste0('Net',
         ' 日本円:',tail(dataset[[grep('japanese', currency, ignore.case = T)]],1)[,4],',',
         ' ユーロ:',tail(dataset[[grep('euro', currency, ignore.case = T)]],1)[,4],',',
         ' 英ポンド:',tail(dataset[[grep('british', currency, ignore.case = T)]],1)[,4],',',
         ' 豪ドル:',tail(dataset[[grep('australian', currency, ignore.case = T)]],1)[,4],',',
         ' スイスフラン:',tail(dataset[[grep('swiss', currency, ignore.case = T)]],1)[,4],',',
         ' Gold:',tail(dataset[[grep('gold', currency, ignore.case = T)]],1)[,4]
       )
```

```{r,warning=F,error=F,message=F,results='hold',echo=F}
dataTitle <-
  paste0('CFTC投機筋ポジション-',
         format(tail(dataset[[1]][, 1], 1), '%Y年%m月%d日分.'),lastNetPositions)
dataSource<-'Commodity Futures Trading Commission , Federal Reserve Bank of St. Louis'
windowsFonts(Meiryo=windowsFont("Meiryo"))
```

***

- `r paste0("タイトル : ", dataTitle)`
- `r paste0("データ出所 : ", dataSource)`
- Source http://www.cftc.gov/index.htm

***

```{r,warning=F,error=F,message=F,echo=F}
library(quantmod)
library(DT)
library(knitr)
fredData <- list()
cnt <- 0
currencyFRED <-
  c(
    'DEXJPUS',    'USD/JPY',
    'DEXUSEU',    'EUR/USD',
    'DEXUSAL',    'AUD/USD',
    'DEXUSUK',    'GBP/USD',
    'DEXSZUS',    'USD/CHF',
    'DEXUSNZ',    'NZD/USD',
    'DEXCAUS',    'USD/CAD',
    'GOLDAMGBD228NLBM',    'GOLD'
  )
for (lll in seq(1, length(currencyFRED), by = 2)) {
  cnt <- cnt + 1
  tmp <- getSymbols(currencyFRED[lll], src = 'FRED', auto.assign = F)
  tmp <-
    data.frame(
      Date = as.Date(index(tmp)),
      tmp[, 1],
      tmp[, 1],
      check.names = F,
      row.names = NULL
    )
  colnames(tmp)[2] <- currencyFRED[lll + 1]
  fredData[[cnt]] <- tmp
}
```

```{r,warning=F,error=F,message=F,results='asis',echo=F,fig.height=6,fig.width=10}
cftcOBJ <- c(1, 2, 3, 4, 5, 6, 7, 11)
for (iii in 1:length(cftcOBJ)) {
  buf <-
    merge(dataset[[cftcOBJ[iii]]], fredData[[iii]], by = 'Date', all = T)
  dataSet <- buf[, c(1, 4, 8)]
  dataSet <-
    tail(subset(dataSet, dataset[[iii]][1, 1] <= dataSet[, 1]), 800)
  if (substr(colnames(dataSet)[3], 1, 3) == 'USD') {
    yaxisReverse <- rev(range(na.omit(dataSet[, 3])))
  } else{
    yaxisReverse <- range(na.omit(dataSet[, 3]))
  }
  colnames(dataSet)[2] <-
    paste0(colnames(dataSet)[2], '_CFTC positions')
  if (substr(colnames(dataSet)[3], 1, 3) == 'USD') {
    fun_plotTimeSeries(obj = dataSet, typeL = 'h', dataSource = dataSource, fitLcolor = 0, fitRcolor = 0,
                       yaxisReverseL = F, yaxisReverseR = T, chartType = 2, lwdR = 1)
  }else{
    fun_plotTimeSeries(obj = dataSet, typeL = 'h', dataSource = dataSource, fitLcolor = 0, fitRcolor = 0,
                       yaxisReverseL = F, yaxisReverseR = F, chartType = 2, lwdR = 1)
  }
  if(iii!=length(cftcOBJ)){cat('<hr>')}
}
```

```{r,warning=F,error=F,message=F,results='hold',echo=F}
for (iii in 1:length(dataset)) {
  cat(paste(range(dataset[[iii]][,1]),collapse = ' ~ '),'\n')
  print(apply(dataset[[iii]][, c( 2, 3, 4), drop=F], 2, summary))
  cat('\n\n')
}
```

## 直近 `r tailN <- 15;tailN` 週の時系列推移

```{r,warning=F,error=F,message=F,echo=F,include=F}
out = NULL
for (iii in 1:length(dataset)) {
  knit_expanded <-
    paste0(
      "\n```{r results='asis', echo=F}\n\n",
      "cat(paste0('<h2>',dataset[[",
      iii,
      "]][1,5],'</h2>'))\n\n",
      "fun_dataTable(obj = tail(dataset[[",
      iii,
      "]],",tailN,")[,c(1:4,6)], dateFormat = '%Y-%m-%d')\n\n
      cat('<hr>')\n\n```"
    )
  out = c(out, knit_expanded)
}
```
`r paste(knit(text = out), collapse = '\n')`

## 直近 `r tailN <- 5;tailN` 週のネットポジション

```{r,warning=F,error=F,message=F,echo=F,results='asis'}
WoWDF <- data.frame()
for(iii in 1:length(dataset)){
  buf <- na.omit(dataset[[iii]][,c(1,4)])
  WoWDF <- rbind(WoWDF, fun_transposeDataFrame(obj = buf,tailN = tailN))
}
fun_markdownTable(obj = WoWDF)
```

***

## ネットポジションがロングからショート又はその逆へと変化した週:±0コントラクトはネットロングとする。

```{r warning=F,error=F,message=F,echo=F,results='asis'}
for(iii in 1:length(dataset)){
  fun_turningPoint(obj = dataset[[iii]][,c(1,4)], dateFormat = '%Y-%m-%d')
  if(durationInclude0 != 0){
    cat(paste0('<h4>',colnames(dataset[[iii]])[4],'</h4>'))
    cat('\n\n')
    fun_markdownTable(obj = objPNinclude0)
    cat('\n\n')
    cat(paste0('<h4>', tail(objPNinclude0[,1],1), 'から',
               format(tail(dataset[[iii]][,1],1), '%Y-%m-%d'), 'まで',
               durationInclude0, '週連続で',
               ifelse(tail(objPNinclude0[,2],1) < 0, 'ネットショート','ネットロング'), '</h4>'))
    cat('\n\n<hr>')
  }
}
```

```{r warning=F,error=F,message=F,echo=F,results='hide'}
username <-
  Sys.info()['user']
pathToFile <-
  paste0('C:/Users/', username,'/Desktop/pathToCSV/')
setwd(pathToFile)
fileName <-
  'defaultPath.csv'
buf <-
  read.csv(file = fileName,
           header = F,
           skip = 0,
           stringsAsFactor = F,
           check.names = F,
           fileEncoding = 'utf-8',quote = "\"")
pathOutputTOcsv <-
  paste0("C:/Users/", username, buf[2,1],'charts/chartImages/')
setwd(pathOutputTOcsv)
getwd()
par(family = 'Meiryo')
pngFile <-
  paste0(htmlName, ".png")
png(file = pngFile, width = 1000, height = 600)
##################
obj <- dataset[[1]][,c(1,2,3)]
fun_plotTimeSeries(obj = obj,
                   typeL = 'o',
                   typeR = 'o',
                   chartType = 1,
                   dataTitle = 'Traders in Financial Futures:Futures Only Reports',
                   mar = c(4,4,5,1),
                   dataSource = 'Commodity Futures Trading Commission',
                   needLefLab = 0,fitlwdL = 2,fitlwdR = 2)
dev.off()
```

<script>MakeNegative();</script>

<script>
  (function(i,s,o,g,r,a,m){i['GoogleAnalyticsObject']=r;i[r]=i[r]||function(){
  (i[r].q=i[r].q||[]).push(arguments)},i[r].l=1*new Date();a=s.createElement(o),
  m=s.getElementsByTagName(o)[0];a.async=1;a.src=g;m.parentNode.insertBefore(a,m)
  })(window,document,'script','https://www.google-analytics.com/analytics.js','ga');

  ga('create', 'UA-3077339-5', 'auto');
  ga('send', 'pageview');

</script>
