---
knit: (function(inputFile, encoding) {username<-Sys.info()['user'];fileName<-'defaultPath.csv';pathToFile <-paste0('C:/Users/', username,'/Desktop/pathToCSV/');setwd(pathToFile);buf0<-read.csv(fileName,header = F,skip = 0,stringsAsFactor = F,check.names = F,fileEncoding = 'utf-8');timeStamp<-format(Sys.time(),'%Y%m%d%H%M%S');htmlName<-'PPP';rmarkdown::render(inputFile, encoding = encoding, output_file = paste0('C:/Users/',username,buf0[2,1],'charts/','am-consulting.co.jp-',htmlName,'.html')) })

title : 'Purchasing Power Parity:USD/JPY'
author: "アセット･マネジメント･コンサルティング株式会社 http://am-consulting.co.jp"
date: "`r format(Sys.time(), '%Y-%m-%d %H:%M:%S')`"
output: 
  html_document:
    fig_height: 5
    fig_width: 10
    keep_md: no
    md_extensions: -ascii_identifiers 
---
<link href="http://knowledgevault.saecanet.com/components/rmarkdown-html.css" rel="stylesheet">
<style>.main-container {max-width : 1000px;}</style>
<script src="http://knowledgevault.saecanet.com/components/JavascriptCode.js"></script>

 - アセット･マネジメント･コンサルティング株式会社 http://am-consulting.co.jp
 - SaECaNet http://saecanet.com/
 - Olive http://olive.saecanet.com/
 - twitter https://twitter.com/AMC2_Japan
 - 本ページへのリンクを共有:<a href="https://twitter.com/share" class="twitter-share-button" data-via="AMC2_Japan" data-size="large">Tweet</a> <script>!function(d,s,id){var js,fjs=d.getElementsByTagName(s)[0],p=/^http:/.test(d.location)?'http':'https';if(!d.getElementById(id)){js=d.createElement(s);js.id=id;js.src=p+'://platform.twitter.com/widgets.js';fjs.parentNode.insertBefore(js,fjs);}}(document, 'script', 'twitter-wjs');</script>

```{r set-options, echo=F, cache=F}
options(width = 1000)
```

```{r warning = F, error = F, message = F, echo = F}
fileName <- 'functionList.csv'
functionList <-
  read.csv(
    file = paste0('https://raw.githubusercontent.com/am-consulting/am-consulting.github.io/master/csv/',
                  fileName),
    header = F,
    as.is = T)
for(iii in 1:nrow(functionList)){
  script <- 
    RCurl::getURL(paste0("https://raw.githubusercontent.com/am-consulting/am-consulting.github.io/master/", 
                  functionList[iii,1]),
           ssl.verifypeer = F)
  eval(parse(text = script))
}
```

```{r warning=F, error=F, message=F, echo=F, results='hide'}
# ―,ソ,噂,欺,圭,構,蚕,十,申,貼,能,表,暴,予,禄,兔
rFile <- 
  c('importPPPData.r')
for(iii in 1:length(rFile)){
  script <- 
    RCurl::getURL(paste0('https://raw.githubusercontent.com/am-consulting/am-consulting.github.io/master/',
                  rFile[iii]),
           ssl.verifypeer = F)
  eval(parse(text = script))
}
```

```{r,warning=F,error=F,message=F,results='hold',echo=F}
dateFormat <- 
  '%Y年%m月'
fun_latestResult(obj = PPPDataUSDJPY[,-2], 
                 objColumn = -1, dateFormat = dateFormat)
dataTitle <- 
  paste0('購買力平価米ドル円為替レート(出所:公益財団法人国際通貨研究所):',latestResult)
dataSource <- 
  '公益財団法人国際通貨研究所'
windowsFonts(Meiryo=windowsFont("Meiryo"))
options(scipen = 999)
obj <- subset(PPPDataUSDJPY,as.Date('2007-1-1') <= PPPDataUSDJPY[,1])
objCol <- grep('average',colnames(obj),ignore.case = T)
colnames(obj)[objCol] <- '実勢相場(円/ドル)' 
```

***

- `r paste0("タイトル : ", dataTitle)`
- `r paste0("データ出所 : ", dataSource)`
- Source http://www.iima.or.jp/research/ppp/index.html
- 以下はソースより引用
    - 『消費者物価PPP、企業物価PPPは1973年基準。』
    - 『輸出物価PPPについては、米国の現在の輸出物価指数が1973年まで連続して遡及できないようになったため、以前に遡及できた際にPPPと実勢相場との乖離が比較的小さかった1990年を基準年として算出した。』
    - based on CPI:消費者物価指数による
    - based on CGPI:企業物価指数による
    - based on EPI:輸出物価指数による

***

#### 時系列チャート

```{r warning=F, error=F, message=F, echo=F, results='asis'}
n <- 1
fun_generateKnit(objDF = obj,plotNum = n,group = 0,
                 dygraphTitle = paste0(colnames(obj)[-1],collapse = '×'))
eval(parse(text = paste0('dygraphPlot', n, ' %>% ', primeMinisterOfJapan_dygraph)))
```

***
- Straw Broom Chart

```{r warning=F, error=F, message=F, echo=F, results='asis'}
n <- 2
fun_generateKnit(objDF = obj,plotNum = n,group = 0,
                 dygraphTitle = paste0(colnames(obj)[-1],collapse = '×'),strawBroom = 1)
eval(parse(text = paste0('dygraphPlot', n, ' %>% ', primeMinisterOfJapan_dygraph)))
```

***

```{r warning=F, error=F, message=F, echo=F, results='asis'}
fun_markdownTable(obj = fun_transposeDataFrame(obj = obj,dateFormat = dateFormat))
```

```{r warning=F, error=F, message=F, echo=F, results='hide'}
obj0 <-
  tail(obj,1000000)
compareDF <-
  data.frame(Date = format(obj0[,1],dateFormat),
             obj0[,2],
             data.frame(cbind(ifelse(obj0[,2]<obj0[,3],'円高','円安'),
                              ifelse(obj0[,2]<obj0[,4],'円高','円安'),
                              ifelse(obj0[,2]<obj0[,5],'円高','円安')),
                        stringsAsFactors = F),
             stringsAsFactors = F)
colnames(compareDF)[-1] <- colnames(obj0)[-1]
tmp <-
  tail(compareDF,1)
resultTxt <-
  paste0(dataSource,'の資料によると',tmp[1,1],'の実勢相場1ドル',tmp[1,2],'円は、',colnames(tmp)[3],'で見ると',tmp[1,3],'、',colnames(tmp)[4],'で見ると',tmp[1,4],'そして',colnames(tmp)[5],'で見ると',tmp[1,5],'。')
```

```{r warning=F,error=F,message=F,echo=F,results='hide'}
username <-
  Sys.info()['user']
pathToFile <-
  paste0('C:/Users/', username,'/Desktop/pathToCSV/')
setwd(pathToFile)
fileName <-
  'defaultPath.csv'
buf <-
  read.csv(file = fileName,
           header = F,
           skip = 0,
           stringsAsFactor = F,
           check.names = F,
           fileEncoding = 'utf-8',quote = "\"")
pathOutputTOcsv <-
  paste0("C:/Users/", username, buf[2,1],'charts/chartImages/')
setwd(pathOutputTOcsv)
getwd()
par(family = 'Meiryo')
pngFile <-
  paste0(htmlName, ".png")
png(file = pngFile, width = 1000, height = 600)
##################
lineColor <- c('black','blue','red')
par(family = 'Meiryo',font.main = 1, mar = c(4,3,5,1))
ylim <- c(min(obj[,-c(1,2)]),max(obj[,-c(1,2)]))
plot(obj[,1],obj[,3],type = 'o',pch = 20,
     xaxt = 'n', xlab = '', ylab = '',ylim = ylim,
     main = paste0(paste0(colnames(obj)[-c(1,2)],collapse = '×'),
                   '\n',
                   paste0(format(range(obj[,1]),dateFormat),collapse = '~'),
                   '\nSource:',dataSource),
     panel.first = grid(nx = NULL,
                        ny = NULL,
                        lty = 2,
                        equilogs = T),
     col=lineColor[1])
lines(obj[,1],obj[,4],type = 'o',pch = 20,col = lineColor[2])
lines(obj[,1],obj[,5],type = 'o',pch = 20,col = lineColor[3] )
axis.Date(side = 1,at = obj[,1],format = dateFormat)
graphics::legend(
  x = 'topright',
  col = lineColor,
  lty = 1,
  legend = colnames(obj)[-c(1,2)],
  cex = 1.5,
  bty = 'n',
  lwd = 2)
abline(v = as.Date('2008-9-15'),lwd = 1.2,lty = 2)
text(x = as.Date('2008-9-15'),
     y = max(na.omit(obj[,2])),
     labels = 'Bankruptcy of Lehman Brothers',
     pos = 2,
     srt = 90,col = 'blue')
abline(v = as.Date('2012-12-26'),lwd = 1.2,lty = 2)
text(x = as.Date('2012-12-26'),
     y = max(na.omit(obj[,2])),
     labels = '第2次安倍政権発足',
     pos = 2,
     srt = 90,col = 'blue')
dev.off()
```

```{r warning=F,error=F,message=F,echo=F,results='hide'}
fun_outputMD(tags = '購買力平価,ドル円為替レート',
             objDF = compareDF,
             htmlName = htmlName,
             image = 1,
             dataTitle = dataTitle,
             tableTitle = resultTxt,
             tableName = '実勢相場と購買力平価との比較:ドル円為替レート')
```

***
<script>MakeNegative();</script>
<script>
  (function(i,s,o,g,r,a,m){i['GoogleAnalyticsObject']=r;i[r]=i[r]||function(){
  (i[r].q=i[r].q||[]).push(arguments)},i[r].l=1*new Date();a=s.createElement(o),
  m=s.getElementsByTagName(o)[0];a.async=1;a.src=g;m.parentNode.insertBefore(a,m)
  })(window,document,'script','https://www.google-analytics.com/analytics.js','ga');

  ga('create', 'UA-3077339-5', 'auto');
  ga('send', 'pageview');

</script>
