---
knit: (function(inputFile, encoding) {username<-Sys.info()['user'];fileName<-'defaultPath.csv';pathToFile <-paste0('C:/Users/', username,'/Desktop/pathToCSV/');setwd(pathToFile);buf0<-read.csv(fileName,header = F,skip = 0,stringsAsFactor = F,check.names = F,fileEncoding = 'utf-8');timeStamp<-format(Sys.time(),'%Y%m%d%H%M%S');htmlName<-'IAA';rmarkdown::render(inputFile, encoding = encoding, output_file = paste0('C:/Users/',username,buf0[2,1],'charts/','am-consulting.co.jp-',htmlName,'.html')) })

title : "Indices of All Industry Activity in Japan"
author: "アセット･マネジメント･コンサルティング株式会社 http://am-consulting.co.jp"
date: "`r format(Sys.time(), '%Y-%m-%d %H:%M:%S')`"
output: 
  html_document:
    fig_height: 4
    fig_width: 10
    keep_md: no
    md_extensions: -ascii_identifiers
    includes:
       in_header: insertHeader.html
    self_contained: false
---

```{r setup, include=FALSE}
# https://stackoverflow.com/questions/43329230/r-markdown-add-tag-to-head-of-html-output/43334558#43334558
insertFile <- file("insertHeader.html")
writeLines('
<link rel="shortcut icon" href="http://knowledgevault.saecanet.com/charts/indicator/favicon-bar-chart.ico">
',
insertFile)
close(insertFile)
```

<link href="http://knowledgevault.saecanet.com/components/rmarkdown-html.css" rel="stylesheet">
<style>.main-container {max-width : 1000px;}</style>
<script src="http://knowledgevault.saecanet.com/components/JavascriptCode.js"></script>

- アセット･マネジメント･コンサルティング株式会社 http://am-consulting.co.jp
- SaECaNet http://saecanet.com/
- Olive http://olive.saecanet.com/
- twitter https://twitter.com/AMC2_Japan
- 本ページへのリンクを共有:<a href="https://twitter.com/share" class="twitter-share-button" data-via="AMC2_Japan" data-size="large">Tweet</a> <script>!function(d,s,id){var js,fjs=d.getElementsByTagName(s)[0],p=/^http:/.test(d.location)?'http':'https';if(!d.getElementById(id)){js=d.createElement(s);js.id=id;js.src=p+'://platform.twitter.com/widgets.js';fjs.parentNode.insertBefore(js,fjs);}}(document, 'script', 'twitter-wjs');</script>

```{r set-options, echo=F, cache=F}
options(width = 1000)
```

```{r,warning=F,error=F,message=F,echo=F}
library(RCurl);library(knitr)
functionList <-
  read.csv(file = 'https://raw.githubusercontent.com/am-consulting/am-consulting.github.io/master/csv/functionList.csv',
           header = F,
           as.is = T)
for(iii in 1:nrow(functionList)){
  script <- 
    getURL(paste0("https://raw.githubusercontent.com/am-consulting/am-consulting.github.io/master/", functionList[iii,1]),
    ssl.verifypeer = F
  )
  eval(parse(text = script))
}
```

```{r warning=F,error=F,message=F,echo=F,results='hide'}
amccTSdata <- 
  c('importMonetarybaseOfJapan-2017.r',
    'importAllIndustryActivity.r')
for(iii in 1:length(amccTSdata)){
  script <-
    getURL(
      paste0('https://raw.githubusercontent.com/am-consulting/am-consulting.github.io/master/',
             amccTSdata[iii]),
      ssl.verifypeer = F
      )
  eval(parse(text = script))
}
windowsFonts(Meiryo=windowsFont("Meiryo"))
options(scipen=100)
```

```{r warning=F,error=F,message=F,echo=F,results='hold'}
dateFormat <- '%Y年%m月'
fun_latestResult(obj = fun_makeDiffRatioTable(obj = allIndustryActivity,lag = 1),
                 dateFormat = dateFormat,objColumn = c(2,3,4))
dataTitle <- paste0('全産業活動指数(季節調整値):前月比(%):',latestResult)
dataSource <- '経済産業省、日本銀行'
```

***

- `r paste0("タイトル : ", dataTitle)`
- `r paste0("データ出所 : ", dataSource)`
- Source http://www.meti.go.jp/statistics/tyo/zenkatu/result-2.html

***

```{r warning=F, error=F, message=F, echo=F,results='asis'}
lineColorts <- c('blue','red')
n <- 1
obj <- allIndustryActivity[,c(1,2)]
fun_generateKnit(objDF = fun_fit(obj = obj)[,c(1:3)], 
                 plotNum = n, 
                 colors = lineColorts, 
                 dygraphTitle = colnames(allIndustryActivity)[2],
                 group = 0)
eval(parse(text = paste0('dygraphPlot', n, ' %>% ', primeMinisterOfJapan_dygraph)))
cat('<hr>')
eval(parse(text = paste0('dygraphPlot', n, ' %>% ', boj_dygraph)))
cat('<hr>')
```

#### 季節調整値:直近`r tailN <- 6;tailN`ヶ月

```{r warning=F, error=F, message=F, echo=F, results='asis'}
fun_markdownTable(obj = fun_transposeDataFrame(obj = allIndustryActivity,
                                               dateFormat = dateFormat,
                                               tailN = tailN),
                  rownames = F)
```

***
#### 前月比(%):直近`r tailN;`ヶ月

```{r warning=F, error=F, message=F, echo=F, results='asis'}
fun_markdownTable(obj = fun_transposeDataFrame(obj = fun_makeDiffRatioTable(obj = allIndustryActivity),
                                               dateFormat = dateFormat,
                                               tailN = tailN),
                  rownames = F)
```


***
#### 全産業活動指数とマネタリーベースの比較:正規化(Center:平均値、Scale:標準偏差)後の比較
- (注意)全産業活動指数:季節調整値、マネタリーベース:原数値

```{r warning=F, error=F, message=F, echo=F, results='asis',fig.height=5}
mergeData <-
  merge(allIndustryActivity,monetaryBase_Japan,by='Date')
mergeData <- mergeData[,c(1,2,23)]
scaleDF <- 
  data.frame(mergeData[,1], scale(x = mergeData[,-1]), check.names = F, stringsAsFactors = F)
fun_plotTimeSeries(obj = scaleDF,
                   chartType = 1,
                   dateFormat = dateFormat,
                   lwdR = 1,
                   lwdL = 1,
                   needLefLab = 0,
                   pchL = 20,
                   pchR = 20,
                   dataSource = dataSource,
                   typeL = 'o',
                   typeR = 'o',
                   mar = c(3,4,5,2))
```

***
#### Straw Broom Charts

```{r warning=F, error=F, message=F, echo=F, results='asis'}
n <- 2
fun_generateKnit(objDF = mergeData,
                 plotNum = n,
                 group = 0,
                 strawBroom = 1,dygraphTitle = paste0(colnames(mergeData)[-1],collapse = '×'))
eval(parse(text = paste0('dygraphPlot', n, ' %>% ', primeMinisterOfJapan_dygraph)))
cat('<hr>')
eval(parse(text = paste0('dygraphPlot', n, ' %>% ', boj_dygraph)))
```

```{r warning=F,error=F,message=F,echo=F,results='hide'}
fun_preparePlot()
pngFile <- 
  paste0(htmlName, "1.png")
png(file = pngFile, width = 1000, height = 600)
##################
obj <- tail(fun_makeDiffRatioTable(obj = allIndustryActivity[,c(1,2)]),12*2)
obj$col <- ifelse(0<=obj[,2],'#4169e1','#dc143c')
par(mar=c(6,4,3,1),font.main=1,cex.main=1,family='Meiryo')
barplot(height = obj[,2],names.arg = format(obj[,1],'%Y-%m'),col = obj$col,
        las = 2,main = paste0(colnames(obj)[2],':季節調整値:前月比(%)'))
dev.off()
pngFile <- 
  paste0(htmlName, "2.png")
png(file = pngFile, width = 1000, height = 600)
##################
obj <- allIndustryActivity[,c(1,14,15)]
fun_plotTimeSeries(obj = obj,dateFormat = dateFormat,
                   chartType = 1,dataSource = dataSource,
                   typeL = 'o',typeR = 'o',needLefLab = 0,mar = c(4,4,5,2))
dev.off()
```

```{r warning=F,error=F,message=F,echo=F,results='hide'}
obj <- na.omit(allIndustryActivity[,c(1,2)])
fun_outputMD(tags = '経済産業省, 全産業活動指数',
             objDF = fun_summaryByName(obj = obj,dateFormat = dateFormat),
             htmlName = htmlName,
             image1 = 1,image2 = 1,
             title = dataTitle,
             tableTitle = paste0(colnames(obj)[2],':季節調整値'))
fun_updateURLcsv()
```

***
<script>MakeNegative()</script>
<script>
  (function(i,s,o,g,r,a,m){i['GoogleAnalyticsObject']=r;i[r]=i[r]||function(){
  (i[r].q=i[r].q||[]).push(arguments)},i[r].l=1*new Date();a=s.createElement(o),
  m=s.getElementsByTagName(o)[0];a.async=1;a.src=g;m.parentNode.insertBefore(a,m)
  })(window,document,'script','https://www.google-analytics.com/analytics.js','ga');

  ga('create', 'UA-3077339-5', 'auto');
  ga('send', 'pageview');

</script>
