---
knit: (function(inputFile, encoding) {username<-Sys.info()['user'];fileName<-'defaultPath.csv';pathToFile <-paste0('C:/Users/', username,'/Desktop/pathToCSV/');setwd(pathToFile);buf0<-read.csv(fileName,header = F,skip = 0,stringsAsFactor = F,check.names = F,fileEncoding = 'utf-8');timeStamp<-format(Sys.time(),'%Y%m%d%H%M%S');htmlName<-'consumerpriceindexInJapan';rmarkdown::render(inputFile, encoding = encoding, output_file = paste0('C:/Users/',username,buf0[2,1],'charts/','am-consulting.co.jp-',htmlName,'.html')) })

title : "Consumer Price Index in Japan"
author: "アセット･マネジメント･コンサルティング株式会社 http://am-consulting.co.jp"
date: "`r format(Sys.time(), '%Y-%m-%d %H:%M:%S')`"
output: 
  html_document:
    fig_height: 4
    fig_width: 10
    keep_md: no
    md_extensions: -ascii_identifiers 
---
<link href="http://knowledgevault.saecanet.com/components/rmarkdown-html.css" rel="stylesheet">
<style>.main-container {max-width : 1000px;}</style>
<script src="http://knowledgevault.saecanet.com/components/JavascriptCode.js"></script>

- アセット･マネジメント･コンサルティング株式会社 http://am-consulting.co.jp
- SaECaNet http://saecanet.com/
- Olive http://olive.saecanet.com/
- twitter https://twitter.com/AMC2_Japan
- 本ページへのリンクを共有:<a href="https://twitter.com/share" class="twitter-share-button" data-via="AMC2_Japan" data-size="large">Tweet</a> <script>!function(d,s,id){var js,fjs=d.getElementsByTagName(s)[0],p=/^http:/.test(d.location)?'http':'https';if(!d.getElementById(id)){js=d.createElement(s);js.id=id;js.src=p+'://platform.twitter.com/widgets.js';fjs.parentNode.insertBefore(js,fjs);}}(document, 'script', 'twitter-wjs');</script>

```{r set-options, echo=F, cache=F}
options(width = 1000)
```

```{r warning = F, error = F, message = F, echo = F}
library(RCurl)
fileName <- 'functionList.csv'
functionList <-
  read.csv(
    file = paste0('https://raw.githubusercontent.com/am-consulting/am-consulting.github.io/master/csv/',
                  fileName),
    header = F,
    as.is = T)
for(iii in 1:nrow(functionList)){
  script <- 
    getURL(paste0("https://raw.githubusercontent.com/am-consulting/am-consulting.github.io/master/", 
                  functionList[iii,1]),
           ssl.verifypeer = F)
  eval(parse(text = script))
}
```

```{r warning=F,error=F,message=F,echo=F}
# targetURL <- 'http://www.e-stat.go.jp/SG1/estat/Csvdl.do?sinfid=000031431706' # 中分類指数 前年同月比（1971年1月～最新月）
# データ取得コード中のURLを2015年基準に変更
script <-
  getURL(
    "https://raw.githubusercontent.com/am-consulting/Rscript/master/consumerPriceIndexofJapan.r",
    ssl.verifypeer = FALSE
  )
eval(parse(text = script))
```

```{r warning=F,error=F,message=F,echo=F,results='hold'}
dateFormat <- '%Y年%m月'
fun_latestResult(obj = consumerPriceIndexofJapan,objColumn = 3,dateFormat = dateFormat)
dataTitle <- 
  paste0('日本の消費者物価指数前年同月比(%、2015年基準):総合、コアCPI、コアコアCPI:',
         latestResult)
dataSource <- '総務省'
windowsFonts(Meiryo = windowsFont("Meiryo"))
options(scipen = 999)
```

***

- `r paste0("タイトル : ", dataTitle)`
- `r paste0("データ出所 : ", dataSource)`
- 『<a href='https://www.boj.or.jp/mopo/outline/qqe.htm/' target='_blank'>日本銀行は、生鮮食品を除く消費者物価指数の前年比上昇率の実績値が安定的に2％を超えるまで、マネタリーベースの拡大方針を継続するという「オーバーシュート型コミットメント」を導入しました。</a>』(日本銀行Webサイト)
- <a href='http://olive.saecanet.com/2016/09/blog-post_22.html' target='_blank'>黒田総裁就任以降の日本銀行金融政策の変遷</a>
- Source http://www.stat.go.jp/data/cpi/

***

#### 消費者物価指数前年同月比(%)

```{r warning=F,error=F,message=F,echo=F,results='asis'}
tailN <- 1
fun_dataTable(obj = fun_transposeDataFrame(obj = consumerPriceIndexofJapan,
                                           tailN = tailN,
                                           dateFormat = dateFormat),
              orderDirection = 'asc',
              leftcolumns = 2,
              dateFormat = 0,
              needID = 1)
```

```{r warning=F,error=F,message=F,echo=F,results='asis'}
latestDF <-
  fun_transposeDataFrame(obj = consumerPriceIndexofJapan,
                         tailN = 1,
                         dateFormat = dateFormat)
PositiveData <- 
  subset(latestDF, 0 <= latestDF[,2])
PositiveData <- 
  PositiveData[order(PositiveData[,2],decreasing = T),]
NegativeData <- 
  subset(latestDF, 0 >  latestDF[,2])
NegativeData <- 
  NegativeData[order(NegativeData[,2],decreasing = F),]
```

***
#### 直近の前年同月比がプラス値の項目

```{r warning=F,error=F,message=F,echo=F,results='asis'}
fun_markdownTable(obj = PositiveData)
```

***
#### 直近の前年同月比がマイナス値の項目

```{r warning=F,error=F,message=F,echo=F,results='asis'}
fun_markdownTable(obj = NegativeData)
```

***

#### Straw Broom Chart

```{r warning=F,error=F,message=F,echo=F,results='asis'}
n <- 10
obj <- consumerPriceIndexofJapan[,c(1,2,3,6)]
fun_generateKnit(objDF = obj,plotNum = n,group = 0,strawBroom = 1)
eval(parse(text = paste0(paste0('dygraphPlot',n),' %>% ', primeMinisterOfJapan_dygraph)))
```

***

#### `r  cc <- 2;colnames(consumerPriceIndexofJapan)[cc]`

```{r warning=F, error=F, message=F, echo=F, results='asis'}
n <- 1
fun_generateKnit(objDF = consumerPriceIndexofJapan[,c(1,cc)],
                 colors = 'green',
                 barPlot = 1,
                 plotNum = n,
                 dygraphTitle = colnames(consumerPriceIndexofJapan)[cc],
                 group = 0,
                 quantiles = 2)
eval(parse(text = paste0(paste0('dygraphPlot',n),' %>% ', ConsumptionTax)))
cat('<hr>')
eval(parse(text = paste0(paste0('dygraphPlot',n),' %>% ', primeMinisterOfJapan_dygraph)))
cat('<hr>')
eval(parse(text = paste0(paste0('dygraphPlot',n),' %>% ', boj_dygraph)))
cat('<hr>')
eval(parse(text = paste0(paste0('dygraphPlot',n),' %>% ', event_dygraph_point,' %>%  ',event_dygraph_range)))
cat('<hr>')
```

#### `r  cc <- 3;colnames(consumerPriceIndexofJapan)[cc]`

```{r warning=F, error=F, message=F, echo=F, results='asis'}
n <- 2
fun_generateKnit(objDF = consumerPriceIndexofJapan[,c(1,cc)],
                 colors = 'green',
                 barPlot = 1,
                 plotNum = n,
                 dygraphTitle = colnames(consumerPriceIndexofJapan)[cc],
                 group = 0,
                 quantiles = 2)
eval(parse(text = paste0(paste0('dygraphPlot',n),' %>% ', ConsumptionTax)))
cat('<hr>')
eval(parse(text = paste0(paste0('dygraphPlot',n),' %>% ', primeMinisterOfJapan_dygraph)))
cat('<hr>')
eval(parse(text = paste0(paste0('dygraphPlot',n),' %>% ', boj_dygraph)))
cat('<hr>')
eval(parse(text = paste0(paste0('dygraphPlot',n),' %>% ', event_dygraph_point,' %>%  ',event_dygraph_range)))
cat('<hr>')
```

#### `r  cc <- 6;colnames(consumerPriceIndexofJapan)[cc]`

```{r warning=F, error=F, message=F, echo=F, results='asis'}
n <- 3
fun_generateKnit(objDF = consumerPriceIndexofJapan[,c(1,cc)],
                 colors = 'green',
                 barPlot = 1,
                 plotNum = n,
                 dygraphTitle = colnames(consumerPriceIndexofJapan)[cc],
                 group = 0,
                 quantiles = 2)
eval(parse(text = paste0(paste0('dygraphPlot',n),' %>% ', ConsumptionTax)))
cat('<hr>')
eval(parse(text = paste0(paste0('dygraphPlot',n),' %>% ', primeMinisterOfJapan_dygraph)))
cat('<hr>')
eval(parse(text = paste0(paste0('dygraphPlot',n),' %>% ', boj_dygraph)))
cat('<hr>')
eval(parse(text = paste0(paste0('dygraphPlot',n),' %>% ', event_dygraph_point,' %>%  ',event_dygraph_range)))
cat('<hr>')
```

```{r warning=F, error=F, message=F, echo=F, results='asis'}
cat('#### 直近3ヶ月の総合CPI、コアCPIおよびコアコアCPI\n\n')
tDF <- fun_transposeDataFrame(obj = consumerPriceIndexofJapan[,c(1,2,3,6)],dateFormat = dateFormat,tailN = 3)
fun_markdownTable(obj = tDF)
cat('\n\n<hr>\n\n')
cat('#### 最大物価上昇項目と最大物価下落項目\n\n')
tDF <- fun_transposeDataFrame(obj = consumerPriceIndexofJapan,tailN = 1,dateFormat = dateFormat)
fun_markdownTable(obj = rbind(subset(tDF,max(tDF[,2])==tDF[,2]),subset(tDF,min(tDF[,2])==tDF[,2])))
```

```{r warning=F,error=F,message=F,echo=F,results='hide'}
obj <- consumerPriceIndexofJapan[,c(1,79)]
fun_PlotStrawAnd4charts(obj = obj,varType = 2)
dev.off();dev.off()
```

```{r warning=F,error=F,message=F,echo=F,results='hide'}
fun_outputMD(tags = '総務省, 消費者物価指数',
             objDF = fun_summaryByName(obj = obj,dateFormat = dateFormat),
             htmlName = htmlName,
             image1 = 1,
             image2 = 1,
             dataTitle = dataTitle,
             tableTitle = colnames(obj)[2])
fun_updateURLcsv()
```

<script>MakeNegative();</script>
<script>
  (function(i,s,o,g,r,a,m){i['GoogleAnalyticsObject']=r;i[r]=i[r]||function(){
  (i[r].q=i[r].q||[]).push(arguments)},i[r].l=1*new Date();a=s.createElement(o),
  m=s.getElementsByTagName(o)[0];a.async=1;a.src=g;m.parentNode.insertBefore(a,m)
  })(window,document,'script','https://www.google-analytics.com/analytics.js','ga');

  ga('create', 'UA-3077339-5', 'auto');
  ga('send', 'pageview');

</script>
