---
knit: (function(inputFile, encoding) {username<-Sys.info()['user'];fileName<-'defaultPath.csv';pathToFile <-paste0('C:/Users/', username,'/Desktop/pathToCSV/');setwd(pathToFile);buf0<-read.csv(fileName,header = F,skip = 0,stringsAsFactor = F,check.names = F,fileEncoding = 'utf-8');timeStamp<-format(Sys.time(),'%Y%m%d%H%M%S');htmlName<-'Lawmakers';rmarkdown::render(inputFile, encoding = encoding, output_file = paste0('C:/Users/',username,buf0[2,1],'charts/','am-consulting.co.jp-',htmlName,'.html')) })

title : 'Allowance,etc. financed by tax funds'
author: 'アセット･マネジメント･コンサルティング株式会社 http://am-consulting.co.jp'
date: "`r format(Sys.time(), '%Y-%m-%d %H:%M:%S')`"
output: 
  html_document:
    fig_height: 4
    fig_width: 10
    keep_md: no
    md_extensions: -ascii_identifiers 
---
<link href="http://knowledgevault.saecanet.com/components/rmarkdown-html.css" rel="stylesheet">
<style>.main-container {max-width : 1000px;}</style>
<script src="http://knowledgevault.saecanet.com/components/JavascriptCode.js"></script>

- アセット･マネジメント･コンサルティング株式会社 http://am-consulting.co.jp
- SaECaNet http://saecanet.com/
- Olive http://olive.saecanet.com/
- twitter https://twitter.com/AMC2_Japan
- 本ページへのリンクを共有:<a href="https://twitter.com/share" class="twitter-share-button" data-via="AMC2_Japan" data-size="large">Tweet</a> <script>!function(d,s,id){var js,fjs=d.getElementsByTagName(s)[0],p=/^http:/.test(d.location)?'http':'https';if(!d.getElementById(id)){js=d.createElement(s);js.id=id;js.src=p+'://platform.twitter.com/widgets.js';fjs.parentNode.insertBefore(js,fjs);}}(document, 'script', 'twitter-wjs');</script>

```{r set-options, echo=F, cache=F}
options(width = 1000)
```

```{r warning = F, error = F, message = F, echo = F}
library(RCurl)
fileName <- 'functionList.csv'
functionList <-
  read.csv(
    file = paste0('https://raw.githubusercontent.com/am-consulting/am-consulting.github.io/master/csv/',
                  fileName),
    header = F,
    as.is = T)
for(iii in 1:nrow(functionList)){
  script <- 
    getURL(paste0("https://raw.githubusercontent.com/am-consulting/am-consulting.github.io/master/", 
                  functionList[iii,1]),
           ssl.verifypeer = F)
  eval(parse(text = script))
}
```

```{r warning=F,error=F,message=F,echo=F,results='hide'}
script <-
  getURL(
    "https://raw.githubusercontent.com/am-consulting/am-consulting.github.io/master/importLawmakers.r",
    ssl.verifypeer = F
  )
eval(parse(text = script))
```

```{r warning=F, error=F, message=F, echo=F, results='hold'}
partySubsides <-
  read.csv(file = 'https://raw.githubusercontent.com/am-consulting/am-consulting.github.io/master/csv/partySubsidies.csv',
           header = T,na.strings = '',stringsAsFactors = F,fileEncoding = 'utf8')
```

```{r warning=F, error=F, message=F, echo=F, results='hold'}
partySubsides[,1] <- as.Date(partySubsides[,1])
dateFormat <- '%Y年'
totalCost <-
  sum(as.numeric(tail(partySubsides,1))[-1],na.rm = T)*10^-8
objYear <- format(tail(partySubsides,1)[1],dateFormat)
dataTitle <- 
  paste0('政治にかかる税金:政党交付金:',objYear,':',totalCost,'(億円)')
dataSource <- 
  '総務省,衆議院,参議院'
windowsFonts(Meiryo = windowsFont('Meiryo'))
```

***

- `r paste0("タイトル : ", dataTitle)`
- `r paste0("データ出所 : ", dataSource)`
- Source http://www.soumu.go.jp/menu_news/s-news/01gyosei18_02000088.html
- Source http://www.soumu.go.jp/menu_news/s-news/01gyosei18_02000061.html
- Source http://www.shugiin.go.jp/internet/itdb_annai.nsf/html/statics/shiryo/kaiha_m.htm
- Source http://www.sangiin.go.jp/japanese/joho1/kousei/giin/193/giinsu.htm
- Source http://www.cas.go.jp/jp/gaiyou/jimu/jinjikyoku/pdf/h28_bonus.pdf
- Source http://www.cas.go.jp/jp/gaiyou/jimu/jinjikyoku/pdf/h28_bonus_dec.pdf
- ここでは国会議員の歳費を議長、副議長の区別なく1,294,000円/月としている。
- ここでは国会議員の期末手当支給額を大臣であるか否かの区別なく609万円(=281万円+328万円)/年としている。
- ここでは議員秘書の人件費(政策、第一、第二の3人分合計)を2,500万円/年/議員としている。
- 立法事務費:65万円/月
- 文書通信交通滞在費:100万円/月
- その他「国会法」、「国会議員の歳費、旅費及び手当等に関する法律」が定める給付(退職金、JR特殊乗車券、国内定期航空運送事業に係る航空券の交付、審査・調査のための派遣旅費日当、旅費、議会雑費、人事官弾劾の追訴にかかる実費の支給、弔慰金・特別弔慰金の支給、公務上の災害に対する補償等)は計上していません。

***

#### 政党交付金

```{r warning=F, error=F, message=F, echo=F, results='asis'}
fun_transposeDataFrame(obj = partySubsides,dateFormat = dateFormat,colName = '政党名')
tDF <- tDF[-grep('引用元',tDF[,1]),]
tDF <-
  rbind(tDF,c('合計',apply(tDF[,-1],2,function(x)sum(x,na.rm = T))))
tDF[,-1] <-
  apply(tDF[,-1],2,function(x)as.numeric(x)*10^-8)
colnames(tDF)[-1] <- paste0(colnames(tDF)[-1],'(億円)')
fun_markdownTable(obj = tDF)
```

***

#### 会派別所属議員数
- 衆議院

```{r warning=F, error=F, message=F, echo=F, results='asis'}
URLlist <-
  paste0('<a href="http://www.shugiin.go.jp/internet/itdb_annai.nsf/html/statics',
         gsub('\\.\\.','',Shugiin[,4]),'" target="_blank">所属議員</a>')
URLlist[grep('staticsna',URLlist,ignore.case = T)] <- NA
Shugiin[,4] <- URLlist
fun_markdownTable(Shugiin)
```

***

- 参議院

```{r warning=F, error=F, message=F, echo=F, results='asis'}
URLlist <-
  paste0('<a href="http://www.sangiin.go.jp/japanese/joho1/kousei/giin/193/',
         Sangiin[,9],'" target="_blank">所属議員</a>')
URLlist[grep('/na',URLlist,ignore.case = T)] <- NA
Sangiin[,9] <- URLlist
fun_markdownTable(Sangiin)
```

```{r warning=F, error=F, message=F, echo=F, results='asis'}
fun_lawmakerCost <- function(obj = costTable){
obj$'歳費' <- 
  round(obj[,2]*(1294000*12+6090000)*10^-8)
obj$'立法事務費' <- 
  round(obj[,2]*650000*12*10^-8)
obj$'文書通信交通滞在費' <- 
  round(obj[,2]*1000000*12*10^-8)
obj$'議員秘書' <- 
  round(obj[,2]*25000000*10^-8)
obj$'合計' <- 
  apply(obj[,-c(1,2)],1,sum)
return(obj)
}
```

***

#### 国会議員の歳費等

- 衆議院
- 単位:億/年
- 「計」欄は欠員分含む

```{r warning=F, error=F, message=F, echo=F, results='asis'}
costTable <- Shugiin[,c(1,3)]
ShugiinCost <- fun_lawmakerCost(obj = costTable)
fun_markdownTable(obj = ShugiinCost)
```

***

- 参議院
- 単位:億/年
- 「総定数」欄は欠員分含む

```{r warning=F, error=F, message=F, echo=F, results='asis'}
costTable <- Sangiin[,c(1,2)]
SangiinCost <- fun_lawmakerCost(obj = costTable)
fun_markdownTable(obj = SangiinCost)
```

```{r warning=F,error=F,message=F,echo=F,results='hide'}
colnames(ShugiinCost)[grep('所属議員数',colnames(ShugiinCost))] <- '議員数'
totalMinshin <-
  rbind(ShugiinCost[grep('民進党',ShugiinCost[,1]),],SangiinCost[grep('民進党',SangiinCost[,1]),])
totalMinshin[3,] <- 
  c('計',apply(totalMinshin[,-1],2,sum))
```

```{r warning=F,error=F,message=F,echo=F,results='hide'}
fun_outputMD(tags = '総務省,衆議院,参議院,国会議員,歳費,期末手当,立法事務費,文書通信交通滞在費,議員秘書',
             objDF = totalMinshin,
             htmlName = htmlName,
             dataTitle = dataTitle,
             image = 0,
             tableTitle = paste0('民進党系会派にかかる歳費他(億/年)※政党交付金含まず'),
             tableName = '民進党系会派にかかる歳費他(億/年)※政党交付金含まず')
```

<script>MakeNegative();</script>
<script>
  (function(i,s,o,g,r,a,m){i['GoogleAnalyticsObject']=r;i[r]=i[r]||function(){
  (i[r].q=i[r].q||[]).push(arguments)},i[r].l=1*new Date();a=s.createElement(o),
  m=s.getElementsByTagName(o)[0];a.async=1;a.src=g;m.parentNode.insertBefore(a,m)
  })(window,document,'script','https://www.google-analytics.com/analytics.js','ga');

  ga('create', 'UA-3077339-5', 'auto');
  ga('send', 'pageview');

</script>
