---
knit: (function(inputFile, encoding) {username<-Sys.info()['user'];fileName<-'defaultPath.csv';pathToFile <-paste0('C:/Users/', username,'/Desktop/pathToCSV/');setwd(pathToFile);buf0<-read.csv(fileName,header = F,skip = 0,stringsAsFactor = F,check.names = F,fileEncoding = 'utf-8');timeStamp<-format(Sys.time(),'%Y%m%d%H%M%S');rmarkdown::render(inputFile, encoding = encoding, output_file = paste0('C:/Users/',username,buf0[2,1],'charts/','am-consulting.co.jp-EconomyWatchersSurvey.html')) })
title : "Economy Watchers Survey"
author: "アセット･マネジメント･コンサルティング株式会社 http://am-consulting.co.jp"
date: "`r format(Sys.time(), '%Y-%m-%d %H:%M:%S')`"
output: 
  html_document:
    fig_height: 5
    fig_width: 10
    keep_md: no
    md_extensions: -ascii_identifiers 
---
<link href="http://knowledgevault.saecanet.com/components/rmarkdown-html.css" rel="stylesheet"> 
<style>
body{font-family:'Hiragino Kaku Gothic Pro','Meiryo UI',Verdana,sans-serif;}
.main-container {max-width: 1000px; margin-left: auto; margin-right: auto; }
table{white-space: nowrap;}
td.negative {color : red;}
</style>
<script>
<!-- # Reference http://www.hanselman.com/blog/MakingNegativeNumbersTurnRedUsingCSSAndJavascript.aspx -->
function MakeNegative() {
  TDs = document.getElementsByTagName('td');
  for (var i=0; i<TDs.length; i++) {
    var temp = TDs[i];
    if (temp.firstChild.nodeValue.indexOf('-') == 0) temp.className = "negative";
  }
}
</script>

- アセット･マネジメント･コンサルティング株式会社 http://am-consulting.co.jp
- SaECaNet http://saecanet.com/
- Olive http://olive.saecanet.com/
- twitter https://twitter.com/AMC2_Japan

本ページへのリンクを共有:<a href="https://twitter.com/share" class="twitter-share-button" data-via="AMC2_Japan" data-size="large">Tweet</a> <script>!function(d,s,id){var js,fjs=d.getElementsByTagName(s)[0],p=/^http:/.test(d.location)?'http':'https';if(!d.getElementById(id)){js=d.createElement(s);js.id=id;js.src=p+'://platform.twitter.com/widgets.js';fjs.parentNode.insertBefore(js,fjs);}}(document, 'script', 'twitter-wjs');</script>

```{r set-options, echo=F, cache=F}
# ―,ソ,噂,欺,圭,構,蚕,十,申,貼,能,表,暴,予,禄,兔
options(width = 1000)
```

```{r warning=F,error=F,message=F,echo=F}
library(XML);library(XLConnect);library(lubridate);library(Nippon)
username <- Sys.info()['user']
pathOutput <- paste0("C:/Users/", username, "/Desktop/R_Data_Write/")
url <- "http://www5.cao.go.jp/keizai3/watcher.html"
htmlMarkup <- htmlParse(url)
links <- xpathSApply(htmlMarkup, "//a/@href")
files <- links[grep('.xls',links)]
files <-  gsub('/keizai3','',files)
files <- gsub('/watcher','',files)
urlToData <- paste0('http://www5.cao.go.jp/keizai3/watcher/', files)
```

```{r warning=F,error=F,message=F,echo=F}
setwd(pathOutput)
fileName <- 'watcher3'
download.file(urlToData[grep(fileName,urlToData)], paste0(fileName,'.xls'), mode = 'wb')
assign(fileName, readWorksheetFromFile(paste0(pathOutput,fileName,'.xls'), sheet = 1, check.names = F, header = F))
```

```{r warning=F,error=F,message=F,echo=F}
buf0 <- get(fileName)
keyWord <- '家計動向'
bufR <- which(apply(buf0,1,function(x){(length(grep(keyWord,x)))})!=0)
tmp1 <- NA
tmp2 <- NA
for(ccc in 1:ncol(buf0)){
  tmp01 <- buf0[bufR,ccc]
  tmp02 <- buf0[bufR+1,ccc]
  if(!is.na(tmp01)){tmp1 <- tmp01}
  if(!is.na(tmp02)){tmp2 <- tmp02}
  buf0[bufR,ccc] <- tmp1  
  buf0[bufR+1,ccc] <- tmp2  
}
keyWord <- '合計'
bufC <- which(apply(buf0,2,function(x){(length(grep(keyWord,x)))})!=0)
cNames <- 
  ifelse(!is.na(buf0[bufR+1,]),
       ifelse(!is.na(buf0[bufR+2,]),paste0(buf0[bufR,],'-',buf0[bufR+1,],'-',buf0[bufR+2,]),
              paste0(buf0[bufR,],'-',buf0[bufR+1,])),buf0[bufR,])
cNames <- gsub('\n','',cNames)
colnames(buf0) <- cNames
title <- zen2han(paste0(buf0[2,1],'-',buf0[3,1]))
bufC <- which(!is.na(as.numeric(substring(buf0[,1],1,4))))[1]
buf1 <- buf0[-c(1:(bufC-1)),]
dateStart <- as.Date(paste0(gsub('年','-',buf1[1,1]),zen2han(gsub('月','-1',buf1[1,2]))))
buf1[,1] <- seq(dateStart,by = 'month',length.out = nrow(buf1))  
buf2 <- buf1[,-2]
colnames(buf2)[1] <- 'Date'
buf2[,-1] <- apply(buf2[,-1],2,as.numeric)
buf3 <- buf2[!is.na(buf2[,2]),]
dataSet <- buf3
```

```{r warning=F,error=F,message=F,echo=F,results='hold'}
dateFormat <- '%Y年%m月'
dataTitle <- paste0('景気ウォッチャー調査(原数値) - ', format(tail(dataSet[,1],1),dateFormat))
dataSource <- '内閣府'
notes <- '複数のワードで検索する際は半角スペースで区切ってください'
notes0 <- '表中、-9999はNAを意味します'
Author <- 'アセット･マネジメント･コンサルティング株式会社 http://am-consulting.co.jp'
cat(paste('Title       : ',dataTitle,'\n'))
cat(paste('Data Source : ',dataSource,'\n'))
cat(paste('Author      : ',Author,'\n'))
cat(paste('特    記    : ',notes,'\n'))
cat(paste('特    記    : ',notes0,'\n'))
windowsFonts(Meiryo=windowsFont("Meiryo"))
options(scipen = 999)
```

```{r warning=F,error=F,message=F,echo=F,results='asis'}
fun_dataTable <- 
  function(obj, orderColumn = 0, orderDirection = 'desc', width00 = '5%', caption = '', dataTitle='', append='') {
  cat(paste('<h4>', dataTitle,'-', append, '</h4>'))  
  DT::datatable(
    obj,
    extensions = c("Buttons", "ColReorder" , "FixedColumns", "FixedHeader"),
    options = list(paging = T, autoWidth = F, info = T, lengthChange = T, ordering = T,
      searching = T, scrollX = T, lengthMenu = list(c(10,-1), c(10,'All')),
      orderClasses = T, order = list(list(orderColumn, orderDirection)), 
      search = list(regex = T, caseInsensitive = T), searchHighlight = T,
      columnDefs = list(list(width = width00, targets = 0)),
      dom = 'BRlfrtip', buttons = I('colvis'), colReorder = T, fixedColumns = list(leftColumns = 1), fixedHeader = T),
    rownames = F, class = 'display compact', escape = F, filter = 'top', 
    caption = caption
    # caption = htmltools::tags$caption(style = 'caption-side: bottom; text-align: center;','Table ', htmltools::em(caption))
  )  
  }
```

```{r warning=F, error=F, message=F, echo=F}
fun_plotTimeSeries <- function(obj,ccc = 2) {
  obj <- na.omit(obj[,c(1,ccc)])
  title <- paste0(colnames(obj)[2],' - ',paste0(format(range(obj[,1]),dateFormat),collapse = '~'))  
  par(family='Meiryo',mar=c(4,4,4,2))
  plot(obj[,1],obj[,2],type='l',col='blue',xlab='',ylab='',xaxt='n',
       cex.axis=1.2,cex.lab=1.2,cex.main=1.2,lwd=1,main = title)
  Date <- as.numeric(obj[,1])
  Value <- obj[,2]
  lo <- lm(Value ~ Date)
  lines(obj[,1] , predict(lo) , col = 'red', lwd = 1, lty = 2)
  panel.first = grid(nx = NULL, ny = NULL, lty = 2, equilogs = T)
  axis.Date(side=1, at=obj[,1],format=dateFormat,padj=1,cex.axis=1.0)
  # 民主党パート
  rectDateL <- max(as.numeric(as.Date('2009-09-16')),as.numeric(obj[1,1]))
  rectDateR <- as.numeric(as.Date('2012-12-26'))
  if(as.numeric(obj[1,1]) < rectDateR){
    rectText <- '民主党政権'
    rect(xleft  = rectDateL, ybottom = par('usr')[3], 
         xright = rectDateR, ytop    = par('usr')[4], 
         col    = 'dimgray', density = 10, angle = 45)
    text(rectDateL, par('usr')[4], labels = paste0('\n\n',rectText), pos = 4)
  }
  # 民主党パート
  # 3%パート
  rectDateL <- max(as.numeric(as.Date('1989-04-01')),as.numeric(obj[1,1]))
  rectDateR <- as.numeric(as.Date('1997-03-31'))
  if(as.numeric(obj[1,1]) < rectDateR){
    rectText <- '消費税\n3%'
    rect(xleft  = rectDateL, ybottom = par('usr')[3], 
         xright = rectDateR, ytop    = par('usr')[4], 
         col    = 'darksalmon', density = 5, angle = 135)
    text(rectDateR, par('usr')[4], labels = paste0('\n\n\n',rectText), pos = 2)
  }
  # 3%パート
  # 5%パート
  rectDateL <- max(as.numeric(as.Date('1997-04-01')),as.numeric(obj[1,1]))
  rectDateR <- as.numeric(as.Date('2014-03-31'))
  if(as.numeric(obj[1,1]) < rectDateR){
    rectText <- '消費税\n5%'
    rect(xleft  = rectDateL, ybottom = par('usr')[3], 
         xright = rectDateR, ytop    = par('usr')[4], 
         col    = 'yellowgreen', density = 5, angle = 135)
    text(rectDateR, par('usr')[4], labels = paste0('\n\n\n',rectText), pos = 2)
  }
  # 5%パート
  # 8%パート
  rectDateL <- max(as.numeric(as.Date('2014-04-01')),as.numeric(obj[1,1]))
  rectDateR <- tail(obj[,1],1)
  if(as.numeric(obj[1,1]) < rectDateR){
    rectText <- '消費税\n8%'
    rect(xleft  = rectDateL, ybottom = par('usr')[3], 
         xright = rectDateR, ytop    = par('usr')[4], 
         col    = 'skyblue', density = 5, angle = 135)
    text(rectDateR, par('usr')[4], labels = paste0('\n\n\n',rectText), pos = 2)
  }
  # 8%パート
  cat(title)
  print(summary(lo))
  print(confint(lo, 'Date', level=0.95))
  cat('\n\n\n\n\n')
}
```

```{r warning=F, error=F, message=F, echo=F}
for(ccc in 2:ncol(dataSet)){
fun_plotTimeSeries(obj = dataSet, ccc = ccc)
}
```

```{r warning=F, error=F, message=F, echo=F, results='asis'}
cat('<hr>\n\n')
dataSet0 <- dataSet
dataSet0[,1] <- format(dataSet0[,1],dateFormat)
fun_dataTable(obj = dataSet0, dataTitle = dataTitle, append = title)
```

```{r warning=F,error=F,message=F,echo=F,results='hide'}
library(RCurl)
script <-
  getURL(
    "https://raw.githubusercontent.com/am-consulting/am-consulting.github.io/master/R-dygraphsFunction.r",
    ssl.verifypeer = FALSE
  )
eval(parse(text = script))

script <-
  getURL(
    "https://raw.githubusercontent.com/am-consulting/am-consulting.github.io/master/transposeDataFrame.r",
    ssl.verifypeer = F
  )
eval(parse(text = script))
```

***
#### 前年同月差(ポイント)

```{r warning=F,error=F,message=F,echo=F,results='asis'}
YoY <- data.frame(tail(dataSet[,1],-12),diff(as.matrix(dataSet[,-1]),lag = 12),check.names = F,stringsAsFactors = F)
knitr::kable(fun_transposeDataFrame(obj = YoY,dateFormat = dateFormat,tailN = 5),row.names = F)
```

***
<script>MakeNegative()</script>
<script>
  (function(i,s,o,g,r,a,m){i['GoogleAnalyticsObject']=r;i[r]=i[r]||function(){
  (i[r].q=i[r].q||[]).push(arguments)},i[r].l=1*new Date();a=s.createElement(o),
  m=s.getElementsByTagName(o)[0];a.async=1;a.src=g;m.parentNode.insertBefore(a,m)
  })(window,document,'script','https://www.google-analytics.com/analytics.js','ga');

  ga('create', 'UA-3077339-5', 'auto');
  ga('send', 'pageview');

</script>
