---
knit: (function(inputFile, encoding) {username<-Sys.info()['user'];fileName<-'defaultPath.csv';pathToFile <-paste0('C:/Users/', username,'/Desktop/pathToCSV/');setwd(pathToFile);buf0<-read.csv(fileName,header = F,skip = 0,stringsAsFactor = F,check.names = F,fileEncoding = 'utf-8');timeStamp<-format(Sys.time(),'%Y%m%d%H%M%S');rmarkdown::render(inputFile, encoding = encoding, output_file = paste0('C:/Users/',username,buf0[2,1],'charts/','am-consulting.co.jp-ReceivedOrdersByIndustry.html')) })
title : "Received Orders By Industry In Construction"
author: "アセット･マネジメント･コンサルティング株式会社 http://am-consulting.co.jp"
date: "`r format(Sys.time(), '%Y-%m-%d %H:%M:%S')`"
output: 
  html_document:
    fig_height: 3
    fig_width: 10
    keep_md: no
    md_extensions: -ascii_identifiers 
---
<link href="http://knowledgevault.saecanet.com/components/rmarkdown-html.css" rel="stylesheet">
<script src="http://knowledgevault.saecanet.com/components/JavascriptCode.js"></script>
<style>.main-container {max-width : 1000px;}</style>

- アセット･マネジメント･コンサルティング株式会社 http://am-consulting.co.jp
- SaECaNet http://saecanet.com/
- Olive http://olive.saecanet.com/
- twitter https://twitter.com/AMC2_Japan
- 本ページへのリンクを共有:<a href="https://twitter.com/share" class="twitter-share-button" data-via="AMC2_Japan" data-size="large">Tweet</a> <script>!function(d,s,id){var js,fjs=d.getElementsByTagName(s)[0],p=/^http:/.test(d.location)?'http':'https';if(!d.getElementById(id)){js=d.createElement(s);js.id=id;js.src=p+'://platform.twitter.com/widgets.js';fjs.parentNode.insertBefore(js,fjs);}}(document, 'script', 'twitter-wjs');</script>

```{r set-options, echo=F, cache=F}
# ―,ソ,噂,欺,圭,構,蚕,十,申,貼,能,表,暴,予,禄,兔
options(width = 1000)
```

```{r warning = F, error = F, message = F, echo = F}
library(RCurl)
fileName <- 'functionList.csv'
functionList <-
  read.csv(
    file = paste0('https://raw.githubusercontent.com/am-consulting/am-consulting.github.io/master/csv/',
                  fileName),
    header = F,
    as.is = T)
for(iii in 1:nrow(functionList)){
  script <- 
    getURL(paste0("https://raw.githubusercontent.com/am-consulting/am-consulting.github.io/master/", 
                  functionList[iii,1]),
           ssl.verifypeer = F)
  eval(parse(text = script))
}
```

```{r,warning=F,error=F,message=F,echo=F,results='hide'}
script <-
  getURL(
    "https://raw.githubusercontent.com/am-consulting/am-consulting.github.io/master/importReceivedOrdersByIndustry.r",
    ssl.verifypeer = F)
eval(parse(text = script))
evacuation <- receivedOrdersByIndustry
```

```{r warning=F,error=F,message=F,echo=F,results='hold'}
objColumn <- 
  c(1,grep('前年同月比',colnames(receivedOrdersByIndustry)))
receivedOrdersByIndustry[,-objColumn] <-
  apply(receivedOrdersByIndustry[,-objColumn],2,function(x)x*10^-2)
colnames(receivedOrdersByIndustry)[-objColumn] <- 
  paste0(colnames(receivedOrdersByIndustry)[-objColumn],'(億円)')

objColumn <- 
  grep('億円',colnames(receivedOrdersByIndustry))
buf <- receivedOrdersByIndustry[,objColumn]
buf <- apply(buf,2,function(x)round(x/head(x,1)*100,2))
buf <- data.frame(receivedOrdersByIndustry[,1,drop=F],buf,check.names = F,stringsAsFactors = F,row.names = NULL)
colnames(buf)[-1] <- paste0('構成比:',gsub('億円','%',colnames(buf)[-1]))
compositionRatio <- buf

dateFormat <- '%Y年%m月'
latestResult <-
  paste0(receivedOrdersByIndustry[1,1],':',receivedOrdersByIndustry[1,2],'(億円):前年同月比',receivedOrdersByIndustry[1,3],'(%)')
dataTitle <- 
  paste0('建設工事受注動態統計調査:業種別受注高(億円,%):',sheetDate,':',latestResult)
dataSource <- '国土交通省'
windowsFonts(Meiryo=windowsFont("Meiryo"))
options(scipen = 999)
```

***

- `r paste0("タイトル : ", dataTitle)`
- `r paste0("データ出所 : ", dataSource)`
- Source http://www.e-stat.go.jp/SG1/estat/GL08020102.do?_toGL08020102_&tclassID=000001011031&cycleCode=1&requestSender=estat

***
#### 受注高(億円)および前年同月比(%)

```{r warning=F, error=F, message=F, echo=F, results='asis'}
fun_dataTable(obj = receivedOrdersByIndustry,dateFormat = 0,needID = 1,orderDirection = 'asc',menuLength = 20)
```

***
#### T 業種計に対する構成比(%)

```{r warning=F, error=F, message=F, echo=F, results='asis'}
fun_dataTable(obj = compositionRatio,dateFormat = 0,needID = 1,orderDirection = 'asc',menuLength = 20)
```

```{r warning=F, error=F, message=F, echo=F, results='hide'}
mergeData <-
  merge(receivedOrdersByIndustry,compositionRatio,by='業種')
fun_markdownTable(obj = mergeData[,c(1,2,3,12)])
```

***
<script>MakeNegative()</script>
<script>
  (function(i,s,o,g,r,a,m){i['GoogleAnalyticsObject']=r;i[r]=i[r]||function(){
  (i[r].q=i[r].q||[]).push(arguments)},i[r].l=1*new Date();a=s.createElement(o),
  m=s.getElementsByTagName(o)[0];a.async=1;a.src=g;m.parentNode.insertBefore(a,m)
  })(window,document,'script','https://www.google-analytics.com/analytics.js','ga');

  ga('create', 'UA-3077339-5', 'auto');
  ga('send', 'pageview');

</script>
