---
knit: (function(inputFile, encoding) {username<-Sys.info()['user'];fileName<-'defaultPath.csv';pathToFile <-paste0('C:/Users/', username,'/Desktop/pathToCSV/');setwd(pathToFile);buf0<-read.csv(fileName,header = F,skip = 0,stringsAsFactor = F,check.names = F,fileEncoding = 'utf-8');timeStamp<-format(Sys.time(),'%Y%m%d%H%M%S');htmlName<-'FinancialStatementsStatisticsOfCorporationsByIndustry';rmarkdown::render(inputFile, encoding = encoding, output_file = paste0('C:/Users/',username,buf0[2,1],'charts/','am-consulting.co.jp-',htmlName,'.html')) })

title : 'Financial Statements Statistics Of Corporations By Industry In Japan'
author: "アセット･マネジメント･コンサルティング株式会社 http://am-consulting.co.jp"
date: "`r format(Sys.time(), '%Y-%m-%d %H:%M:%S')`"
output: 
  html_document:
    fig_height: 4
    fig_width: 10
    keep_md: no
    md_extensions: -ascii_identifiers 
---
<link href="http://knowledgevault.saecanet.com/components/rmarkdown-html.css" rel="stylesheet">
<script src="http://knowledgevault.saecanet.com/components/JavascriptCode.js"></script>
<style>.main-container {max-width : 1000px;}</style>

- アセット･マネジメント･コンサルティング株式会社 http://am-consulting.co.jp
- SaECaNet http://saecanet.com/
- Olive http://olive.saecanet.com/
- twitter https://twitter.com/AMC2_Japan
- 本ページへのリンクを共有:<a href="https://twitter.com/share" class="twitter-share-button" data-via="AMC2_Japan" data-size="large">Tweet</a> <script>!function(d,s,id){var js,fjs=d.getElementsByTagName(s)[0],p=/^http:/.test(d.location)?'http':'https';if(!d.getElementById(id)){js=d.createElement(s);js.id=id;js.src=p+'://platform.twitter.com/widgets.js';fjs.parentNode.insertBefore(js,fjs);}}(document, 'script', 'twitter-wjs');</script>

```{r set-options, echo=F, cache=F}
options(width = 1000)
```

```{r warning = F,error = F,message = F,echo = F,results='hide'}
library(RCurl)
fileName <- 'functionList.csv'
functionList <-
  read.csv(
    file = paste0('https://raw.githubusercontent.com/am-consulting/am-consulting.github.io/master/csv/',
                  fileName),
    header = F,
    as.is = T)
for(iii in 1:nrow(functionList)){
  script <- 
    getURL(paste0("https://raw.githubusercontent.com/am-consulting/am-consulting.github.io/master/", 
                  functionList[iii,1]),
           ssl.verifypeer = F)
  eval(parse(text = script))
}
```

```{r warning = F,error = F,message = F,echo = F,results='hide'}
csvFile2017Q1 <- 
  c('FEH_00350600_170601103933',
    'FEH_00350600_170601104046',
    'FEH_00350600_170601104143',
    'FEH_00350600_170601104230')
```

```{r warning = F,error = F,message = F,echo = F,results='hide'}
FEH <- list()
baseURL <- 
  'https://raw.githubusercontent.com/am-consulting/am-consulting.github.io/master/csv/csvData/TSdata/'
for(iii in seq(length(csvFile2017Q1))){
  FEH[[iii]] <- 
    read.csv(file = paste0(baseURL,csvFile2017Q1[iii],'.csv'),
             header = F,stringsAsFactors = F,fileEncoding = 'utf8')
}
```

```{r warning = F,error = F,message = F,echo = F,results='hide'}
library(Nippon)
sheetTitle <- vector()
FEHdf <- list()
for(iii in seq(length(FEH))){
  tmp0 <- FEH[[iii]]
  sheetTitle[iii] <- zen2han(paste0(tmp0[4,2],tmp0[4,3],':',tmp0[5,3],':',tmp0[6,3]))
  tmp1 <- tmp0[9:nrow(tmp0),]
  colnames(tmp1) <- tmp1[1,]
  tmp2 <- tmp1[-1,]
  tmp2[,1] <-
    as.Date(paste0(substring(tmp2[,1],1,4),'-',as.numeric(substring(tmp2[,1],5))*3,'-1'))
  tmp3 <- tmp2[,-c(2:3)]
  colnames(tmp3)[1] <- 'Date'
  row.names(tmp3) <- NULL
  tmp3[,-1] <- apply(tmp3[,-1],2,as.numeric)
  objCol <- grep('百万円',colnames(tmp3))
  tmp3[,objCol] <- apply(tmp3[,objCol],2,function(x)x*10^-6)
  colnames(tmp3)[objCol] <- gsub('百万円','兆円',colnames(tmp3)[objCol])
  colnames(tmp3) <- sapply(colnames(tmp3),zen2han)
  FEHdf[[iii]] <- tmp3
  print(sheetTitle[iii])
  print(tail(FEHdf[[iii]],1))
  print('******************************************************************')
}
```

```{r warning=F,error=F,message=F,echo=F,results='hold'}
dateFormat <- '%Y年%m月期'
fun_latestResult(obj = FEHdf[[1]],dateFormat = dateFormat,objColumn = 6)
dataTitle <- 
  paste0('法人企業統計:',sheetTitle[1],':',latestResult)
dataSource <- '財務省'
windowsFonts(Meiryo = windowsFont("Meiryo"))
options(scipen = 999)
```

***

- `r paste0("タイトル : ", dataTitle)`
- `r paste0("データ出所 : ", dataSource)`
- 各期の日付は各期末月の1日としています(例 2017年1-3月期 → 2017-03-01)

***

#### 原数値

```{r warning = F,error = F,message = F,echo = F,results='asis'}
for(iii in seq(length(FEHdf))){
  obj <- FEHdf[[iii]]
  cat('#### ',sheetTitle[iii],'\n\n')
  fun_markdownTable(obj = fun_transposeDataFrame(obj = obj,tailN = 5,dateFormat = dateFormat))
  cat('\n<hr>\n')
}
```

#### 前年同期比(%)

```{r warning = F,error = F,message = F,echo = F,results='asis'}
for(iii in seq(length(FEHdf))){
  obj <- FEHdf[[iii]]
  cat('#### ',sheetTitle[iii],'\n\n')
  buf <- fun_makeDiffRatioTable(obj = obj,lag = 4)
  buf <- buf[,-grep('【%】',colnames(buf))]
  colnames(buf) <- gsub('【.+】','',colnames(buf))
  fun_markdownTable(obj = fun_transposeDataFrame(obj = buf,tailN = 5,dateFormat = dateFormat))
  cat('\n<hr>\n')
}
```

#### 前年同期比(%)時系列推移

```{r warning = F,error = F,message = F,echo = F,results='asis'}
tailN <- 4*20
for(iii in seq(length(FEHdf))){
  cat('\n\n#### ',sheetTitle[iii],'\n\n')
  tmp <- tail(FEHdf[[iii]],tailN)
  buf <- fun_makeDiffRatioTable(obj = tmp,lag = 4)
  buf <- buf[,-grep('【%】',colnames(buf))]
  colnames(buf) <- gsub('【.+】','',colnames(buf))
  obj0 <- buf
  for(ccc in seq(2,ncol(obj0),by = 2)){
    par(mfrow=c(1,2))
    for(sss in ccc:(ccc+1)){
      if(ncol(obj0)<sss){break;}
      obj <- na.omit(obj0[,c(1,sss)])
      par(mar=c(3,3,3,1),family='Meiryo',font.main=1,cex.main=1)
      plot(x = obj[,1],y = obj[,2],type = 'h',
           main = paste0(colnames(obj)[2],'\n',
                         paste0(format(range(obj[,1]),dateFormat),collapse = '~')),
           pch = 20,cex = 0.9,xlab='',ylab='',
           panel.first = grid(nx = NULL,ny = NULL,lty = 2,equilogs = T),col = 'blue')
      lo <- 
        loess(formula = obj[,2] ~ as.numeric(obj[,1]),degree = 2)
      lines(x = obj[,1],y = predict(lo),col = 'red',lwd = 2,lty = 2)
    }
  }
}
```

```{r warning=F,error=F,message=F,echo=F,results='asis'}
fun_addTxtToChart <- 
  function(objCol = 2){
    abline(v=as.numeric(as.Date('1989-4-1')),lty = 2)
    text(x = as.numeric(as.Date('1989-4-1')),y = mean(obj[,objCol]),labels = '消費税3%導入',
         srt = 90,pos=3,cex=1.0)
    abline(v=as.numeric(as.Date('1997-4-1')),lty = 2)
    text(x = as.numeric(as.Date('1997-4-1')),y = mean(obj[,objCol]),labels = '消費税増税(5%)',
         srt = 90,pos=3,cex=1.0)
    abline(v=as.numeric(as.Date('2008-9-15')),lty = 2)
    text(x = as.numeric(as.Date('2008-9-15')),y = mean(obj[,objCol]),labels = 'リーマンショック',
         srt = 90,pos=3,cex=1.0)
    abline(v=as.numeric(as.Date('2012-12-26')),lty = 2)
    text(x = as.numeric(as.Date('2012-12-26')),y = mean(obj[,objCol]),labels = '第二次安倍政権発足',
         srt = 90,pos=3,cex=1.0)
    abline(v=as.numeric(as.Date('2014-4-1')),lty = 2)
    text(x = as.numeric(as.Date('2014-4-1')),y = mean(obj[,objCol]),labels = '消費税増税(8%)',
         srt = 90,pos=3,cex=1.0)
  }
```

```{r warning=F,error=F,message=F,echo=F,results='asis'}
obj <- FEHdf[[1]]
objCol <- grep('従業員',colnames(obj))
```

***
#### 従業員1人当り従業員給与
- `r colnames(obj)[objCol[2]]` ÷ `r colnames(obj)[objCol[1]]`

```{r warning=F,error=F,message=F,echo=F,results='asis',fig.height=5}
iii <- 1
for(iii in seq(length(FEHdf))){
  cat('\n\n')
  cat('#### ',sheetTitle[iii],'\n\n')
  obj <- FEHdf[[iii]]
  obj <- obj[,c(1,grep('従業員',colnames(obj)))]
  obj$`従業員1人当り従業員給与(円、当期末)` <- obj[,3]/obj[,2]*10^12
  objCol <- 4
  dateCol <- 1
  par(mar=c(3,3,3,1),family='Meiryo',font.main=1,cex.main=1)
  plot(x = obj[,dateCol],y = obj[,objCol],type = 'l',
       main = paste0(colnames(obj)[objCol],'\n',
                     paste0(format(range(obj[,dateCol]),dateFormat),collapse = '~')),
       pch = 20,cex = 0.9,xlab='',ylab='',
       panel.first = grid(nx = NULL,ny = NULL,lty = 2,equilogs = T),col = 'blue')
  lo <- 
    loess(formula = obj[,objCol] ~ as.numeric(obj[,dateCol]),degree = 2)
  lines(x = obj[,dateCol],y = predict(lo),col = 'red',lwd = 2,lty = 2)
  fun_addTxtToChart(objCol = 4)
  cat('\n\n<hr>\n\n')
}
```

```{r warning=F,error=F,message=F,echo=F,results='hide'}
fun_preparePlot()
pngFile <-
  paste0(htmlName, "1.png")
png(file = pngFile, width = 1000, height = 600)
obj <- FEHdf[[1]][,c(1,grep('利益剰余金',colnames(FEHdf[[1]])))]
fun_plot4charts(obj = obj,dateFormat = dateFormat,tailN = c(10^10,4*10,4*5,4*3))
dev.off()
```

```{r warning=F,error=F,message=F,echo=F,results='hide'}
fun_outputMD(tags = '法人企業統計,財務省',
             objDF = fun_summaryByName(obj = obj,dateFormat = dateFormat),
             dataTitle = dataTitle,
             htmlName = htmlName,
             image1 = 1,image2 = 0,
             tableTitle = paste0(colnames(obj)[2],'(いわゆる内部留保)'))
fun_updateURLcsv()
```


<script>
  (function(i,s,o,g,r,a,m){i['GoogleAnalyticsObject']=r;i[r]=i[r]||function(){
  (i[r].q=i[r].q||[]).push(arguments)},i[r].l=1*new Date();a=s.createElement(o),
  m=s.getElementsByTagName(o)[0];a.async=1;a.src=g;m.parentNode.insertBefore(a,m)
  })(window,document,'script','https://www.google-analytics.com/analytics.js','ga');

  ga('create', 'UA-3077339-5', 'auto');
  ga('send', 'pageview');

</script>
