---
knit: (function(inputFile, encoding) {username<-Sys.info()['user'];fileName<-'defaultPath.csv';pathToFile <-paste0('C:/Users/', username,'/Desktop/pathToCSV/');setwd(pathToFile);buf0<-read.csv(fileName,header = F,skip = 0,stringsAsFactor = F,check.names = F,fileEncoding = 'utf-8');timeStamp<-format(Sys.time(),'%Y%m%d%H%M%S');htmlName<-'politicalFunding2015';rmarkdown::render(inputFile, encoding = encoding, output_file = paste0('C:/Users/',username,buf0[2,1],'charts/','am-consulting.co.jp-',htmlName,'.html')) })

title : "政治資金情報"
author: "アセット･マネジメント･コンサルティング株式会社 http://am-consulting.co.jp"
date: "`r format(Sys.time(), '%Y-%m-%d %H:%M:%S')`"
output: 
  html_document:
    fig_height: 8
    fig_width: 10
    keep_md: no
    md_extensions: -ascii_identifiers 
---
<link href="http://knowledgevault.saecanet.com/components/rmarkdown-html.css" rel="stylesheet">
<script src="http://knowledgevault.saecanet.com/components/JavascriptCode.js"></script>
<style>.main-container {max-width : 1000px;}</style>

- アセット･マネジメント･コンサルティング株式会社 http://am-consulting.co.jp
- SaECaNet http://saecanet.com/
- Olive http://olive.saecanet.com/
- twitter https://twitter.com/AMC2_Japan
- 本ページへのリンクを共有:<a href="https://twitter.com/share" class="twitter-share-button" data-via="AMC2_Japan" data-size="large">Tweet</a> <script>!function(d,s,id){var js,fjs=d.getElementsByTagName(s)[0],p=/^http:/.test(d.location)?'http':'https';if(!d.getElementById(id)){js=d.createElement(s);js.id=id;js.src=p+'://platform.twitter.com/widgets.js';fjs.parentNode.insertBefore(js,fjs);}}(document, 'script', 'twitter-wjs');</script>

```{r set-options, echo=F, cache=F}
options(width = 1000)
```

```{r warning = F, error = F, message = F, echo = F}
library(RCurl)
fileName <- 'functionList.csv'
functionList <-
  read.csv(
    file = paste0('https://raw.githubusercontent.com/am-consulting/am-consulting.github.io/master/csv/',
                  fileName),
    header = F,
    as.is = T)
for(iii in 1:nrow(functionList)){
  script <- 
    getURL(paste0("https://raw.githubusercontent.com/am-consulting/am-consulting.github.io/master/", 
                  functionList[iii,1]),
           ssl.verifypeer = F)
  eval(parse(text = script))
}
```

```{r warning=F,error=F,message=F,echo=F}
username <- 
  Sys.info()['user']
pathOutput <- 
  paste0("C:/Users/", username, "/Desktop/R_Data_Write/")
setwd(pathOutput)
urlToData <- 
  'http://rapportjapan.info/data/2015/shikin_data.zip'
download.file(urlToData, 'shikin_data.zip', mode = 'wb')
unzip('shikin_data.zip')
pathOutput <- 
  paste0("C:/Users/", username, "/Desktop/R_Data_Write/shikin_data/")
setwd(pathOutput)
# fileName <- 'shikin_data_utf8.csv'
fileName <- 'shikin_data_sjis.csv'
dataSet0 <-
    read.csv(fileName, header = T, skip = 0, stringsAsFactor = F, 
             na.strings = "", check.names = F,fileEncoding = 'shift_jis')
# ut8-8版をread.csvで読み込むと1823行分しか読み込まれない。なお2014年版では問題なし(2017-05-22)。
```

```{r warning=F,error=F,message=F,echo=F,results='hide'}
script <-
  getURL(
    "https://raw.githubusercontent.com/am-consulting/am-consulting.github.io/master/importRapportjapanData.r",
    ssl.verifypeer = FALSE
  )
eval(parse(text = script))
```

```{r,warning=F,error=F,message=F,results='hold',echo=F}
dataTitle  <- 
  paste0('政治資金集計結果:',paste0('対象年:',unique(objYear),'年')) 
dataSource <- 'ラポール・ジャパン'
windowsFonts(Meiryo = windowsFont("Meiryo"))
options(scipen = 999)
```

***

- `r paste0("タイトル : ", dataTitle)`
- `r paste0("データ出所 : ", dataSource)`
- データテーブルはラポール・ジャパン様( http://rapportjapan.info/index.html )が公表されているcsvファイル(2015年国会議員関係政治団体における政治資金情報サマリー情報一覧.csv)を利用して作成しています。
- データテーブル中、ID欄はアセット・マネジメント・コンサルティング株式会社が追記しております。
- 金額単位は円です。

```{r warning=F,error=F,message=F,echo=F,results='asis'}
for(iii in seq(length(politicalMoney))){
  obj0 <- politicalMoney[[iii]]
  obj1 <- obj0[1,c(1,grep('^合計$',colnames(obj0)))]
  colnames(obj1)[2] <- paste0(obj1[1,1],colnames(obj1)[2],'(円)')
  colnames(obj1)[1] <- '氏名'
  obj1[1,1] <- lawmakerName[iii]
  if(iii == 1){allData <- obj1}else{allData <- rbind(allData,obj1)}
}
row.names(allData) <- NULL
allData$ID <- row.names(allData)
allData <- allData[,c(3,1,2)]
# fun_dataTable(obj = allData,orderDirection = 'asc',dateFormat = 0,bigmarkColumn = c(1,2),title = dataTitle)
```

```{r warning=F,error=F,message=F,echo=F,results='asis'}
for(iii in seq(length(politicalMoney))){
  obj0 <- politicalMoney[[iii]]
  obj1 <- obj0[4,c(1,grep('^合計$',colnames(obj0)))]
  colnames(obj1)[2] <- paste0(obj1[1,1],colnames(obj1)[2],'(円)')
  colnames(obj1)[1] <- '氏名'
  obj1[1,1] <- lawmakerName[iii]
  if(iii == 1){allData <- obj1}else{allData <- rbind(allData,obj1)}
}
row.names(allData) <- NULL
allData$ID <- row.names(allData)
allData <- allData[,c(3,1,2)]
# fun_dataTable(obj = allData,orderDirection = 'asc',dateFormat = 0,bigmarkColumn = c(1,2),title = dataTitle)
```

***
#### 政治資金ランキング:Top5

```{r warning=F,error=F,message=F,echo=F,results='asis'}
fun_ranking <- function(objTarget){
objTarget <- gsub('\\)','\\\\)',gsub('\\(','\\\\(',objTarget))
for(iii in seq(length(politicalMoney))){
  obj0 <- politicalMoney[[iii]]
  obj1 <- obj0[grep(paste0('^',objTarget,'$'),obj0[,1]),c(1,grep('^合計$',colnames(obj0)))]
  colnames(obj1)[2] <- paste0(obj1[1,1],colnames(obj1)[2],'(円)')
  colnames(obj1)[1] <- '氏名'
  obj1[1,1] <- lawmakerName[iii]
  if(iii == 1){allData <- obj1}else{allData <- rbind(allData,obj1)}
}
row.names(allData) <- NULL
allData$ID <- row.names(allData)
allData <- allData[,c(3,1,2)]
allData <- allData[order(allData[,3],decreasing = T),]
return(allData)
}
```

```{r warning=F,error=F,message=F,echo=F,results='asis'}
for(rr in seq(nrow(politicalMoney[[1]]))){
  objTarget0 <- politicalMoney[[1]][rr,1]
  objTarget1 <- gsub('\\)','\\\\)',gsub('\\(','\\\\(',objTarget0))
  if(objTarget0!='その他'){
    resultDF <- fun_ranking(objTarget = objTarget0)
    cat('<div style="text-align:center"><h4>',objTarget0,'</h4></div>\n')
    fun_markdownTable(obj = head(resultDF,5))
    cat('\n<hr>\n')
    for(rrr in 1:5){
      tmp <- as.numeric(resultDF[rrr,1])
      obj0 <- politicalMoney[[tmp]]
      cat('##### ',lawmakerName[tmp],'\n')
      fun_markdownTable(obj = fun_transposeDataFrame(obj = obj0[grep(paste0('^',objTarget1,'$'),obj0[,1]),],
                                                     dateFormat = 0,colName = '報告書名'))
      cat('\n<hr>\n')
    }
  }
}
```

```{r warning=F,error=F,message=F,echo=F,results='asis'}
# for(iii in seq(length(politicalMoney))){
#   obj <- politicalMoney[[iii]]
#   cat('- ',lawmakerName[iii],'\n')
#   fun_markdownTable(obj = obj)
#   cat('\n<hr>\n')
# }
```

```{r warning=F,error=F,message=F,echo=F,results='hide'}
username <-
  Sys.info()['user']
pathToFile <-
  paste0('C:/Users/', username,'/Desktop/pathToCSV/')
setwd(pathToFile)
fileName <-
  'defaultPath.csv'
buf <-
  read.csv(file = fileName,
           header = F,
           skip = 0,
           stringsAsFactor = F,
           check.names = F,
           fileEncoding = 'utf-8',quote = "\"")
pathOutputTOcsv <-
  paste0("C:/Users/", username, buf[2,1],'charts/chartImages/')
setwd(pathOutputTOcsv)
getwd()
par(family = 'Meiryo')
pngFile <-
  paste0(htmlName, ".png")
png(file = pngFile, width = 1000, height = 600)
##################
objName <- 
  c('安倍 晋三','菅 義偉','蓮舫','野田 佳彦','小沢 一郎','辻元 清美','山尾 志桜里','玉木 雄一郎','小泉 進次郎','長島 昭久','菅 直人','階 猛')
objID <- grep(paste0(objName,collapse = '|'),lawmakerName)
for(iii in seq(length(objID))){
  obj0 <- politicalMoney[[objID[iii]]]
  obj1 <- obj0[1,c(1,grep('^合計$',colnames(obj0)))]
  colnames(obj1)[2] <- paste0(obj1[1,1],colnames(obj1)[2],'(円)')
  colnames(obj1)[1] <- '氏名'
  obj1[1,1] <- lawmakerName[objID[iii]]
  if(iii == 1){allData <- obj1}else{allData <- rbind(allData,obj1)}
}
allData <- allData[order(allData[,2]),]
par(mar = c(4,7,3,2),family = 'Meiryo',font.main = 1,cex.main = 1)
barplot(height = allData[,2],names.arg = allData[,1],horiz = T,las = 1,
        main = paste0(dataTitle,'\n', colnames(allData)[2]),
        col = '#4169e1')
dev.off()
```

```{r warning=F,error=F,message=F,echo=F,results='hide'}
fun_outputMD(tags = '政治資金,ラポール・ジャパン',
             objDF = allData,
             htmlName = htmlName,
             image = 1,
             dataTitle = dataTitle,
             tableTitle = '収入総額合計(円)',
             tableName = '政党党首他の政治資金')
```

<script>MakeNegative()</script>
<script>
  (function(i,s,o,g,r,a,m){i['GoogleAnalyticsObject']=r;i[r]=i[r]||function(){
  (i[r].q=i[r].q||[]).push(arguments)},i[r].l=1*new Date();a=s.createElement(o),
  m=s.getElementsByTagName(o)[0];a.async=1;a.src=g;m.parentNode.insertBefore(a,m)
  })(window,document,'script','https://www.google-analytics.com/analytics.js','ga');

  ga('create', 'UA-3077339-5', 'auto');
  ga('send', 'pageview');

</script>
