---
knit: (function(inputFile, encoding) {username<-Sys.info()['user'];fileName<-'defaultPath.csv';pathToFile <-paste0('C:/Users/', username,'/Desktop/pathToCSV/');setwd(pathToFile);buf0<-read.csv(fileName,header = F,skip = 0,stringsAsFactor = F,check.names = F,fileEncoding = 'utf-8');timeStamp<-format(Sys.time(),'%Y%m%d%H%M%S');htmlName<-'BankOfJapanAccounts';rmarkdown::render(inputFile, encoding = encoding, output_file = paste0('C:/Users/',username,buf0[2,1],'charts/','am-consulting.co.jp-',htmlName,'.html')) })

title : "Bank of Japan Accounts"
author: "アセット･マネジメント･コンサルティング株式会社 http://am-consulting.co.jp"
date: "`r format(Sys.time(), '%Y-%m-%d %H:%M:%S')`"
output: 
  html_document:
    fig_height: 7
    fig_width: 10
    keep_md: no
    md_extensions: -ascii_identifiers 
---
<link href="http://knowledgevault.saecanet.com/components/rmarkdown-html.css" rel="stylesheet">
<script src="http://knowledgevault.saecanet.com/components/JavascriptCode.js"></script>
<style>.main-container {max-width : 1000px;}</style>

- アセット･マネジメント･コンサルティング株式会社 http://am-consulting.co.jp
- SaECaNet http://saecanet.com/
- Olive http://olive.saecanet.com/
- twitter https://twitter.com/AMC2_Japan
- 本ページへのリンクを共有:<a href="https://twitter.com/share" class="twitter-share-button" data-via="AMC2_Japan" data-size="large">Tweet</a> <script>!function(d,s,id){var js,fjs=d.getElementsByTagName(s)[0],p=/^http:/.test(d.location)?'http':'https';if(!d.getElementById(id)){js=d.createElement(s);js.id=id;js.src=p+'://platform.twitter.com/widgets.js';fjs.parentNode.insertBefore(js,fjs);}}(document, 'script', 'twitter-wjs');</script>

```{r set-options, echo=F, cache=F}
options(width = 1000)
```

```{r warning = F, error = F, message = F, echo = F}
library(RCurl)
fileName <- 'functionList.csv'
functionList <-
  read.csv(
    file = paste0('https://raw.githubusercontent.com/am-consulting/am-consulting.github.io/master/csv/',
                  fileName),
    header = F,
    as.is = T)
for(iii in 1:nrow(functionList)){
  script <- 
    getURL(paste0("https://raw.githubusercontent.com/am-consulting/am-consulting.github.io/master/", 
                  functionList[iii,1]),
           ssl.verifypeer = F)
  eval(parse(text = script))
}
```

```{r,warning=F,error=F,message=F,echo=F}
script <-
  getURL(
    "https://raw.githubusercontent.com/am-consulting/am-consulting.github.io/master/importBankOfJapanAccounts-2017.r",
    ssl.verifypeer = F
  )
eval(parse(text = script))
```

```{r,warning=F,error=F,message=F,results='hold',echo=F}
buf <- 
  Assets[[1]][grep('国債',Assets[[1]][,1]),]
tmp <-
  paste0(buf[1,1],'(兆円):',round(buf[1,2]),',構成比(%):',buf[1,3])
dataTitle <- paste0('日本銀行', gsub('資産:','',colnames(Assets[[1]])[1]),':',tmp)

buf <- 
  LiabilitiesAndNetWorth[[1]][grep('当座預金',LiabilitiesAndNetWorth[[1]][,1]),]
tmp <-
  paste0(buf[1,1],'(兆円):',round(buf[1,2]),',構成比(%):',buf[1,3])
dataTitle <- paste0(dataTitle,',',tmp)
dataSource <- '日本銀行'
windowsFonts(Meiryo = windowsFont("Meiryo"))
options(scipen = 999)
```

***

- `r paste0("タイトル : ", dataTitle)`
- `r paste0("データ出所 : ", dataSource)`
- Source http://www.boj.or.jp/statistics/boj/other/acmai/index.htm/

***

#### 直近の営業毎旬報告

```{r warning=F,error=F,message=F,echo=F,results='asis'}
cat(paste0('<b>','資産 / Asset','</b>'))
objDF <- Assets[[1]]
objDF <- objDF[order(objDF[,2],decreasing = T),]
fun_markdownTable(obj = objDF)
```

***

```{r warning=F,error=F,message=F,echo=F,results='asis'}
cat(paste0('<b>','負債および純資産 / Liabilities and Net Worth','</b>'))
objDF <- LiabilitiesAndNetWorth[[1]]
objDF <- objDF[order(objDF[,2],decreasing = T),]
fun_markdownTable(obj = objDF)
```

***

```{r warning=F,error=F,message=F,echo=F,results='asis'}
cat(paste0('<b>','資産項目中の「国債」の内訳 / Breakdown for JGB of Assets','</b>'))
fun_markdownTable(obj = JGBbreakdown[[1]])
```

***
#### 資産(負債および純資産)合計の時系列推移(単位:兆円)

```{r warning=F,error=F,message=F,echo=F,results='asis',fig.height=4}
tmp <-
  gsub('ac|\\.htm','',substring(pageList, regexpr('ac[0-9]{6}', pageList)))
yyyy <-
  as.numeric(substring(tmp,1,2)) + 2000
mm <-
  as.numeric(substring(tmp,3,4))
dd <-
  as.numeric(substring(tmp,5,6))
Date <- 
  as.Date(paste0(yyyy,'-',mm,'-',dd))  
Total <- vector()
for(iii in 1:length(Assets)){
  Total[iii] <- 
    Assets[[iii]][grep('合計',Assets[[iii]][,1]),2]
}
accountsTimeSeries <-
  data.frame(Date,Total)
colnames(accountsTimeSeries)[2] <-
  '資産(負債および純資産)合計の時系列推移(単位:兆円)'
n <- 1
fun_generateKnit(objDF = accountsTimeSeries,plotNum = n,barPlot = 1)
eval(parse(text = paste0('dygraphPlot', n)))
```

***

```{r warning=F,error=F,message=F,echo=F,results='asis'}
fun_markdownTable(obj = accountsTimeSeries)
```

***
#### 資産項目中「国債」の時系列推移(単位:兆円)

```{r warning=F,error=F,message=F,echo=F,results='asis',fig.height=4}
Total <- data.frame()
for(iii in 1:length(Assets)){
  Total <- 
    rbind(Total, Assets[[iii]][grep('国債',Assets[[iii]][,1]),2:3])
}
accountsTimeSeries <-
  data.frame(Date,Total,check.names = F,stringsAsFactors = F)
jgb_accountsTimeSeries <- accountsTimeSeries
colnames(accountsTimeSeries)[2:3] <-
  c('資産項目中「国債」(単位:兆円)','資産項目中「国債」の構成比(単位:%)')
colnames(accountsTimeSeries) <-
  iconv(colnames(accountsTimeSeries),'cp932','utf8')
n <- 2
fun_generateKnit(objDF = accountsTimeSeries[,c(1,2)],
                 plotNum = n,
                 barPlot = 1,
                 dygraphTitle = colnames(accountsTimeSeries)[2])
eval(parse(text = paste0('dygraphPlot', n)))
cat('<hr>')
n <- 3
fun_generateKnit(objDF = accountsTimeSeries[,c(1,3)],
                 plotNum = n,
                 barPlot = 0,
                 dygraphTitle = colnames(accountsTimeSeries)[3])
eval(parse(text = paste0('dygraphPlot', n)))
```

***

```{r warning=F,error=F,message=F,echo=F,results='asis'}
fun_markdownTable(obj = accountsTimeSeries)
```

***
#### 負債項目中「当座預金」の時系列推移(単位:兆円)

```{r warning=F,error=F,message=F,echo=F,results='asis',fig.height=4}
Total <- data.frame()
for(iii in 1:length(LiabilitiesAndNetWorth)){
  Total <- 
    rbind(Total, LiabilitiesAndNetWorth[[iii]][grep('当座預金',LiabilitiesAndNetWorth[[iii]][,1]),2:3])
}
accountsTimeSeries <-
  data.frame(Date,Total,check.names = F,stringsAsFactors = F)
ca_accountsTimeSeries <- accountsTimeSeries
colnames(accountsTimeSeries)[2:3] <-
  c('負債項目中「当座預金」(単位:兆円)','負債項目中「当座預金」の構成比(単位:%)')
colnames(accountsTimeSeries) <-
  iconv(colnames(accountsTimeSeries),'cp932','utf8')
n <- 2
fun_generateKnit(objDF = accountsTimeSeries[,c(1,2)],
                 plotNum = n,
                 barPlot = 1,
                 dygraphTitle = colnames(accountsTimeSeries)[2])
eval(parse(text = paste0('dygraphPlot', n)))
cat('<hr>')
n <- 3
fun_generateKnit(objDF = accountsTimeSeries[,c(1,3)],
                 plotNum = n,
                 barPlot = 0,
                 dygraphTitle = colnames(accountsTimeSeries)[3])
eval(parse(text = paste0('dygraphPlot', n)))
```

***

```{r warning=F,error=F,message=F,echo=F,results='asis'}
fun_markdownTable(obj = accountsTimeSeries)
```

```{r warning=F,error=F,message=F,echo=F,results='hide'}
fun_markdownTable(obj = Assets[[1]])
fun_markdownTable(obj = LiabilitiesAndNetWorth[[1]])
fun_markdownTable(obj = Assets[[2]])
fun_markdownTable(obj = LiabilitiesAndNetWorth[[2]])
```

```{r warning=F,error=F,message=F,echo=F,results='hide'}
fun_preparePlot()
pngFile <- 
  paste0(htmlName, "1.png")
png(file = pngFile, width = 1000, height = 600)
dateFormat <- '%Y年%m月%d日'
obj <- na.omit(jgb_accountsTimeSeries[,c(1,2)])
par(family = 'Meiryo',mar = c(4,4,5,2),cex.main = 1.2,font.main = 1)
plot(obj,type = 'o',pch = 20,cex = 2,xlab = '',xaxt = 'n',ylab = '',
     main = paste0('資産項目中「国債」の時系列推移(単位:兆円)','\n',
                   paste0(range(obj[,1]),collapse = '~')),
     panel.first = grid(nx = NULL,
                        ny = NULL,
                        lty = 2,
                        equilogs = T),col = 'blue')
abline(h = 0,col = 'red',lwd = 2)
axis.Date(side = 1,
          at = obj[,1],
          format = dateFormat,
          padj = 1,
          cex.axis = 1)
dev.off()
```

```{r warning=F,error=F,message=F,echo=F,results='hide'}
fun_outputMD(tags = '日本銀行, 営業毎旬報告, 国債, 当座預金',
             objDF = Assets[[1]],
             htmlName = htmlName,
             image1 = 1,
             dataTitle = dataTitle,
             tableTitle = '資産:営業毎旬報告',
             tableName = '資産:営業毎旬報告')
fun_updateURLcsv()
```

***
<script>MakeNegative();</script>
<script>
  (function(i,s,o,g,r,a,m){i['GoogleAnalyticsObject']=r;i[r]=i[r]||function(){
  (i[r].q=i[r].q||[]).push(arguments)},i[r].l=1*new Date();a=s.createElement(o),
  m=s.getElementsByTagName(o)[0];a.async=1;a.src=g;m.parentNode.insertBefore(a,m)
  })(window,document,'script','https://www.google-analytics.com/analytics.js','ga');

  ga('create', 'UA-3077339-5', 'auto');
  ga('send', 'pageview');

</script>
