---
knit: (function(inputFile, encoding) {username<-Sys.info()['user'];fileName<-'defaultPath.csv';pathToFile <-paste0('C:/Users/', username,'/Desktop/pathToCSV/');setwd(pathToFile);buf0<-read.csv(fileName,header = F,skip = 0,stringsAsFactor = F,check.names = F,fileEncoding = 'utf-8');timeStamp<-format(Sys.time(),'%Y%m%d%H%M%S');rmarkdown::render(inputFile, encoding = encoding, output_file = paste0('C:/Users/',username,buf0[2,1],'charts/','am-consulting.co.jp-cabinetApprovalRating.html')) })

title : '内閣支持率'
author: 'アセット･マネジメント･コンサルティング株式会社 http://am-consulting.co.jp'
output: 
  html_document:
    fig_height: 6
    fig_width: 12
    keep_md: no
    md_extensions: -ascii_identifiers 
---
<link href="http://knowledgevault.saecanet.com/components/rmarkdown-html.css" rel="stylesheet"> 
<style>
.main-container {
	max-width: 1000px;
	margin-left: auto;
	margin-right: auto;
}
table{
 white-space: nowrap;
}
</style>

- アセット･マネジメント･コンサルティング株式会社 http://am-consulting.co.jp
- SaECaNet http://saecanet.com/
- Olive http://olive.saecanet.com/
- twitter https://twitter.com/AMC2_Japan

```{r set-options, echo=F, cache=F}
options(width = 1000)
```

```{r,warning=F,error=F,message=F,echo=F}
# tmp <-
#   read.table(
#     "clipboard",
#     header = T,
#     sep = "\t",
#     stringsAsFactor = F,
#     na.strings = c("na", "", "-"),
#     check.names = F
#   )
library(excel.link)
fileName <-'defaultPath.csv'
username <- Sys.info()['user']
pathToFile <- paste0('C:/Users/', username,'/Desktop/pathToCSV/')
setwd(pathToFile)
buf000 <- read.csv(fileName,header = F,skip = 0,stringsAsFactor = F,check.names = F,fileEncoding = 'utf-8')
pathOutput <- paste0("C:/Users/", username, buf000[3,1])
setwd(pathOutput)
fileName <- dir(pathOutput)[grep('世論調査',dir(pathOutput))]
tmp0 <- xl.read.file(fileName, header=T, top.left.cell = "A1", xl.sheet = 1, excel.visible = F)
tmp <- tmp0[,-8]
tmp[,1] <- as.Date(tmp[,1])
tmp[,7] <- ifelse(as.Date("2013-1-1")<=tmp[,1],paste(tmp[,7],'(第2次以降)'),tmp[,7])
tmp[,-c(1,7)] <- apply(tmp[,-c(1,7)],2,as.numeric)
# tmp[,7] <- ordered(tmp[,7], levels = tmp[,7][1:nrow(tmp)])
# この時点でordered化するとby(INDICES)で纏められない。
```

```{r,warning=F,error=F,message=F,results='hold',echo=F}
dataTitle <- "内閣支持率と政党支持率(月例、自民党、民進党(民主党)、支持なし)の時系列推移"
dataTitle0 <- paste0(' - 対象:',paste0(format(range(tmp[,1]),'%Y年%m月'),collapse='~'))
dataSource<-"NHK放送文化研究所"
notes<-"複数のワードで検索する際は半角スペースで区切ってください"
notes0<-"内閣支持率+政党支持率は内閣支持率と自民党支持率または民主党支持率の合計としている"
dataTail<-0 
Author<-"アセット･マネジメント･コンサルティング株式会社 http://am-consulting.co.jp"
BXchartTitle<-'歴代内閣毎の内閣支持率(%)'
cat(paste("Title       : ",dataTitle,dataTitle0,"\n"))
cat(paste("Data Source : ",dataSource,"\n"))
cat(paste("Author      : ",Author,"\n"))
cat(paste("作成日      : ",Sys.time(),"\n"))
cat(paste("特  記      : ",notes,"\n"))
cat(paste("特  記      : ",notes0,"\n"))
options(scipen = 999)
```

<h4>内閣毎の初回と最後(または現職)の月例内閣支持率差</h4>
- 但し橋本内閣について1998年4月以前の支持率は含んでいない。

```{r,warning=F,error=F,message=F,results='asis',echo=F}
cabinetDT<-data.frame()
statSummary <- na.omit(tmp)
cabinet <- unique(statSummary$'内閣')
for(iii in 1:length(cabinet)){
  buf <- subset(statSummary, statSummary$'内閣'==cabinet[iii])
  cabinetDT[iii,1] <- cabinet[iii]
  cabinetDT[iii,2] <- paste0(format(range(buf[,1]),'%Y年%m月'), collapse='~')
  cabinetDT[iii,3] <- head(buf[,2],1)
  cabinetDT[iii,4] <- tail(buf[,2],1)
  cabinetDT[iii,5] <- tail(buf[,2],1)-head(buf[,2],1)
}
colnames(cabinetDT) <- c('内閣','政権期間(または現職)','初回(%)','最後(%)','最後 － 初回')
knitr::kable(cabinetDT)
```

<hr>

```{r,warning=F,error=F,message=F,echo=F}
library(lubridate)
library(ggplot2)
library(scales)
library(zoo)
library(reshape)
library(rAmCharts)
library(knitr)
windowsFonts(Meiryo=windowsFont("Meiryo"))
```

```{r,warning=F,error=F,message=F,echo=F}
tmp$sum <- tmp[, 2] + tmp[, 4]
minshuPeriod <- grep("鳩山内閣|菅内閣|野田内閣", tmp[, 7])
tmp[minshuPeriod, ]$sum <- tmp[minshuPeriod, 2] + tmp[minshuPeriod, 5]
colnames(tmp)[ncol(tmp)] <- '内閣支持率+政党支持率'
```

```{r,warning=F,error=F,message=F,echo=F}
dateFormat = "%Y-%m-%d"
if (length(unique(day(tmp[, 1]))) == 1) {
  dateFormat = "%Y-%m"
}
if (length(unique(month(tmp[, 1]))) == 1) {
  dateFormat = "%Y"
}
```

```{r,warning=F,error=F,message=F,echo=F,fig.height=7,fig.width=10,results='asis'}
cat('<h4>内閣毎の月例内閣支持率:時系列推移(単位:%)</h4>')
par(mfrow=c(3,4),mar=c(3,3,3,2))
for(pm in 1:length(unique(tmp[,7]))){
tmp0<-na.omit(subset(tmp,tmp[,7]==unique(tmp[,7])[pm]))
plot(
  tmp0[,1],
  tmp0[,2],
  type='o',
  col='blue',
  family='Meiryo' ,
  xlab='' ,
  ylab='' ,
  panel.first=grid(nx=NULL,ny=NULL,lty=2,equilogs=T,lwd = 2) ,
  xaxt='n',
  main = paste(tmp0[1,7],'\n',format(tmp0[1,1],dateFormat),'-',format(tmp0[nrow(tmp0),1],dateFormat)),
  cex.axis=1.2,cex.lab=1,cex.main=1.5
)    
axis.Date(side=1,at=tmp[,1],format=dateFormat,padj=0.0,cex.axis=1.2)   
}  
```
<hr>
```{r,warning=F,error=F,message=F,echo=F,fig.height=7,fig.width=10,results='asis'}
cat('<h4>内閣毎の月例内閣支持率と月例政党支持率の合計:時系列推移(単位:%)</h4>')
par(mfrow=c(3,4),mar=c(3,3,3,2))
for(pm in 1:length(unique(tmp[,7]))){
tmp0<-na.omit(subset(tmp,tmp[,7]==unique(tmp[,7])[pm]))
plot(
  tmp0[,1],
  tmp0[,8],
  type='o',
  col='blue',
  family='Meiryo' ,
  xlab='' ,
  ylab='' ,
  panel.first=grid(nx=NULL,ny=NULL,lty=2,equilogs=T,lwd = 2) ,
  xaxt='n',
  main = paste(tmp0[1,7],'\n',format(tmp0[1,1],dateFormat),'-',format(tmp0[nrow(tmp0),1],dateFormat)),
  cex.axis=1.2,cex.lab=1,cex.main=1.5
)    
axis.Date(side=1,at=tmp[,1],format=dateFormat,padj=0.0,cex.axis=1.2)   
}  
```
<hr>
```{r,warning=F,error=F,message=F,echo=F,fig.height=6,fig.width=10} 
boxplotData <- tmp[, c(2, 7)]
colnames(boxplotData)[2] <- "Person"
boxplotData <- melt(boxplotData, id = "Person")
boxplotData <- boxplotData[, -2]
boxplotData[, 2] <- as.numeric(boxplotData[, 2])
colnames(boxplotData)[1] <- "variable"
boxplotData[,1] <- ordered(boxplotData[,1], levels = boxplotData[,1][1:nrow(boxplotData)])
g2 <- ggplot(data = boxplotData, aes(x = variable, y = value))
g2 <- g2 + geom_boxplot(lwd = 1)
g2 <- g2 + ggtitle(paste(BXchartTitle,format(tmp[1,1],dateFormat),'-',format(tmp[nrow(tmp),1],dateFormat)))
g2 <- g2 + theme(axis.text.x = element_text(
  size = 13,
  angle = 90,
  hjust = 1,
  vjust = 0.5,
  face = "plain",
  family="Meiryo"
)
)
g2 <- g2 + theme(axis.text.y = element_text(size = 12, face = "plain",family="Meiryo"))
g2 <- g2 + theme(axis.title  = element_text(size = 12, face = "plain",family="Meiryo"))
g2 <- g2 + theme(title       = element_text(size = 12, face = "plain",family="Meiryo"))
g2 <- g2 + xlab("")
g2 <- g2 + ylab("")
g2 <- g2 + scale_y_continuous(labels = comma)
#print(g2)
```

<h4>内閣毎の月例内閣支持率:ボックスプロット(単位:%)</h4>
Powered By https://www.amcharts.com/

```{r,warning=F,error=F,message=F,echo=F,fig.height=6,fig.width=10} 
boxplotData <- tmp[, c(2, 7)]
colnames(boxplotData)[2] <- "Person"
boxplotData <- melt(boxplotData, id = "Person")
boxplotData <- boxplotData[, -2]
boxplotData[, 2] <- as.numeric(boxplotData[, 2])
colnames(boxplotData)[1] <- "variable"
for(iii in 1:length(unique(boxplotData[, 1]))) {
  buf0 <- subset(boxplotData, boxplotData[, 1] == unique(boxplotData[, 1])[iii])
  colnames(buf0)[2] <- as.character(unique(boxplotData[, 1])[iii])
  if (iii == 1) {
    buf <- buf0[, 2, drop = F]
  } else{
    buf <- qpcR:::cbind.na(buf, buf0[, 2, drop = F])
  }
}
amBoxplot(buf, horiz = T
)
```
<hr>

<h4>内閣毎の月例内閣支持率と月例政党支持率の合計:ボックスプロット(単位:%)</h4>
Powered By https://www.amcharts.com/

```{r,warning=F,error=F,message=F,echo=F,fig.height=6,fig.width=10} 
boxplotData <- tmp[, c(8, 7)]
colnames(boxplotData)[2] <- "Person"
boxplotData <- melt(boxplotData, id = "Person")
boxplotData <- boxplotData[, -2]
boxplotData[, 2] <- as.numeric(boxplotData[, 2])
colnames(boxplotData)[1] <- "variable"
for(iii in 1:length(unique(boxplotData[, 1]))) {
  buf0 <- subset(boxplotData, boxplotData[, 1] == unique(boxplotData[, 1])[iii])
  colnames(buf0)[2] <- as.character(unique(boxplotData[, 1])[iii])
  if (iii == 1) {
    buf <- buf0[, 2, drop = F]
  } else{
    buf <- qpcR:::cbind.na(buf, buf0[, 2, drop = F])
  }
}
amBoxplot(buf, horiz = T
)
```
<hr>
```{r,warning=F,error=F,message=F,echo=F,fig.height=5,fig.width=10}
startRow<-1
colorList <- c('blue','red','black')
for(rrr in 1:nrow(tmp)){
  if(rrr==nrow(tmp)){break}
  if(tmp[rrr,1]==tmp[rrr+1,1]){
    buf<-subset(tmp,startRow<=index(tmp) & index(tmp)<=rrr)  
    startRow<-rrr+1
    maxY<-max(na.omit(buf[,4:6]))
    minY<-min(na.omit(buf[,4:6]))
    plot(
      buf[,1],
      buf[,4],
      type='o',
      col = colorList[1],
      family='Meiryo' ,
      xlab='' ,
      ylab='' ,
      panel.first=grid(nx=NULL,ny=NULL,lty=2,equilogs=T,lwd = 2) ,
      xaxt='n',
      main = paste('月例政党支持率(%)の時系列推移\n',format(buf[1,1],dateFormat),'-',format(buf[nrow(buf),1],dateFormat)),
      cex.axis=1,cex.lab=1,cex.main=1,
      ylim = c(minY,maxY)
    )
    lines(buf[,1],buf[,5],type='o',col = colorList[2])
    lines(buf[,1],buf[,6],type='o',col = colorList[3])
    axis.Date(side=1,at=buf[,1],format=dateFormat,padj=0.0,cex.axis=1.0)
    graphics::legend('topleft', col = colorList, lty=1, legend=colnames(buf)[4:6], cex=1, bty='n')
  } 
}
buf<-subset(tmp,startRow<=index(tmp))   
maxY<-max(na.omit(buf[,4:6]))
minY<-min(na.omit(buf[,4:6]))
plot(
  buf[,1],
  buf[,4],
  type='o',
  col = colorList[1],
  family='Meiryo' ,
  xlab='' ,
  ylab='' ,
  panel.first=grid(nx=NULL,ny=NULL,lty=2,equilogs=T,lwd = 2) ,
  xaxt='n',
  main = paste('月例政党支持率(%)の時系列推移\n',format(buf[1,1],dateFormat),'-',format(buf[nrow(buf),1],dateFormat)),
  cex.axis=1,cex.lab=1,cex.main=1,
  ylim = c(minY,maxY)
)
lines(buf[,1],buf[,5],type='o',col = colorList[2])
lines(buf[,1],buf[,6],type='o',col = colorList[3])
axis.Date(side=1,at=buf[,1],format=dateFormat,padj=0.0,cex.axis=1.0)
graphics::legend('topleft', col = colorList, lty=1, legend=colnames(buf)[4:6], cex=1, bty='n')
```

```{r,warning=F,error=F,message=F,echo=F}
dataSet<-na.omit(tmp)
dataDF<-data.frame()
obj<-2
buf0<-subset(dataSet,max(dataSet[,obj])==dataSet[,obj])
dataDF[1,1]<-'最高内閣支持率(%)'
dataDF[1,2]<-buf0[,obj]
dataDF[1,3]<-as.character(format(buf0[,1],dateFormat))
dataDF[1,4]<-as.character(buf0[,7])
buf0<-subset(dataSet,min(dataSet[,obj])==dataSet[,obj])
dataDF[2,1]<-'最低内閣支持率(%)'
dataDF[2,2]<-buf0[,obj]
dataDF[2,3]<-as.character(format(buf0[,1],dateFormat))
dataDF[2,4]<-as.character(buf0[,7])
obj<-3
buf0<-subset(dataSet,max(dataSet[,obj])==dataSet[,obj])
dataDF[3,1]<-'最高内閣不支持率(%)'
dataDF[3,2]<-buf0[,obj]
dataDF[3,3]<-as.character(format(buf0[,1],dateFormat))
dataDF[3,4]<-as.character(buf0[,7])
buf0<-subset(dataSet,min(dataSet[,obj])==dataSet[,obj])
dataDF[4,1]<-'最低内閣不支持率(%)'
dataDF[4,2]<-buf0[,obj]
dataDF[4,3]<-as.character(format(buf0[,1],dateFormat))
dataDF[4,4]<-as.character(buf0[,7])
obj<-4
buf0<-subset(dataSet,max(dataSet[,obj])==dataSet[,obj])
dataDF[5,1]<-'最高自民党支持率(%)'
dataDF[5,2]<-buf0[,obj]
dataDF[5,3]<-as.character(format(buf0[,1],dateFormat))
dataDF[5,4]<-as.character(buf0[,7])
buf0<-subset(dataSet,min(dataSet[,obj])==dataSet[,obj])
dataDF[6,1]<-'最低自民党支持率(%)'
dataDF[6,2]<-buf0[,obj]
dataDF[6,3]<-as.character(format(buf0[,1],dateFormat))
dataDF[6,4]<-as.character(buf0[,7])
obj<-5
buf0<-subset(dataSet,max(dataSet[,obj])==dataSet[,obj])
dataDF[7,1]<-'最高民進党(民主党)支持率(%)'
dataDF[7,2]<-buf0[,obj]
dataDF[7,3]<-as.character(format(buf0[,1],dateFormat))
dataDF[7,4]<-as.character(buf0[,7])
buf0<-subset(dataSet,min(dataSet[,obj])==dataSet[,obj])
dataDF[8,1]<-'最低民進党(民主党)支持率(%)'
dataDF[8,2]<-buf0[,obj]
dataDF[8,3]<-as.character(format(buf0[,1],dateFormat))
dataDF[8,4]<-as.character(buf0[,7])
obj<-6
buf0<-subset(dataSet,max(dataSet[,obj])==dataSet[,obj])
dataDF[9,1]<-'最高支持政党なし率(%)'
dataDF[9,2]<-buf0[,obj]
dataDF[9,3]<-as.character(format(buf0[,1],dateFormat))
dataDF[9,4]<-as.character(buf0[,7])
buf0<-subset(dataSet,min(dataSet[,obj])==dataSet[,obj])
dataDF[10,1]<-'最低支持政党なし率(%)'
dataDF[10,2]<-buf0[,obj]
dataDF[10,3]<-as.character(format(buf0[,1],dateFormat))
dataDF[10,4]<-as.character(buf0[,7])
obj<-8
buf0<-subset(dataSet,max(dataSet[,obj])==dataSet[,obj])
dataDF[11,1]<-'内閣支持率+政党支持率の最高(%)'
dataDF[11,2]<-buf0[,obj]
dataDF[11,3]<-as.character(format(buf0[,1],dateFormat))
dataDF[11,4]<-as.character(buf0[,7])
buf0<-subset(dataSet,min(dataSet[,obj])==dataSet[,obj])
dataDF[12,1]<-'内閣支持率+政党支持率の最低(%)'
dataDF[12,2]<-buf0[,obj]
dataDF[12,3]<-as.character(format(buf0[,1],dateFormat))
dataDF[12,4]<-as.character(buf0[,7])
buf0<-tail(dataSet,1)
obj<-2
dataDF[13,1]<-'直近の内閣支持率(%)'
dataDF[13,2]<-buf0[,obj]
dataDF[13,3]<-as.character(format(buf0[,1],dateFormat))
dataDF[13,4]<-as.character(buf0[,7])
obj<-8
dataDF[14,1]<-'直近の内閣支持率+政党支持率(%)'
dataDF[14,2]<-buf0[,obj]
dataDF[14,3]<-as.character(format(buf0[,1],dateFormat))
dataDF[14,4]<-as.character(buf0[,7])

dataDF<-data.frame(seq(1,nrow(dataDF)),dataDF,check.names = F)
colnames(dataDF)<-c('ID','項目','率(%)','年月','内閣')

dataDF0<-subset(dataSet,dataSet[,6]<=dataSet[,4])
dataDF0[,1]<-format(dataDF0[,1],dateFormat)
dataDF0<-dataDF0[,c(1,4,5,6,7)]
```

```{r,warning=F,error=F,message=F,echo=F}
funDataTable <- function(tableOBJ,cap,orderTable,width01) {
  DT::datatable(
    tableOBJ,
    options = list(
      search.regex = F,
      paging = T,
      autoWidth = F,
      info = T,
      lengthChange = T,
      ordering = T,
      searching = T,
      scrollX = T,
      lengthMenu = list(c(15, -1, 1), c("15", "All", "1")),
      orderClasses = T,
      order = list(list(0, orderTable)),
      columnDefs = list(list(width = '9%', targets = 0),list(width = width01, targets = 1),list(width = '25%', targets = 4))),
    rownames = F,
    caption = cap,
    class = "display compact",
    filter = 'bottom'
  )
}

funDataTable <- 
  function(obj, orderColumn = 0, orderDirection = 'desc', width00 = '5%', caption = '', dataTitle='',title='',append='') {
  cat(paste('<h4>', dataTitle, '</h4>'))  
  DT::datatable(
    obj,
    extensions = c("Buttons", "ColReorder" , "FixedColumns", "FixedHeader"),
    options = list(paging = T, autoWidth = F, info = T, lengthChange = T, ordering = T,
      searching = T, scrollX = T, lengthMenu = list(c(15,-1), c(15,'All')),
      orderClasses = T, order = list(list(orderColumn, orderDirection)), 
      search = list(regex = T, caseInsensitive = T), searchHighlight = T,
      columnDefs = list(list(width = width00, targets = 0)),
      dom = 'BRlfrtip', buttons = I('colvis'), colReorder = T, fixedHeader = T, fixedColumns = list(leftColumns = 1)),
    rownames = F, class = 'display compact', escape = F, filter = 'top', 
    caption = caption
    # caption = htmltools::tags$caption(style = 'caption-side: bottom; text-align: center;','Table ', htmltools::em(caption))
  )  
  }

```

```{r,warning=F,error=F,message=F,results='asis',echo=F}
#funPlotTimeSeries()
```

```{r,warning=F,error=F,message=F,results='asis',echo=F}
#funPlotBoxplot()
```
<hr>
```{r,warning=F,error=F,message=F,results='asis',echo=F}
captionText<-paste('最高･最低支持率一覧. オリジナルデータソース:',dataSource)
ordeType<-'asc'
funDataTable(obj = dataDF, dataTitle = captionText, orderDirection = 'asc')
cat('<hr>')
captionText<-paste('自民党の政党支持率が支持政党なしの率を上回った年月一覧. オリジナルデータソース:',dataSource)
ordeType<-'desc'
funDataTable(obj = dataDF0, dataTitle = captionText)
```
<hr>
```{r,warning=F,error=F,message=F,results='asis',echo=F}
tmp0 <- tmp[,c(1,4,5,7)]
tmp0 <- subset(tmp0,tmp0[,2]<tmp0[,3])
tmp0[,1]<-format(tmp0[,1],dateFormat)
funDataTable(obj = tmp0,dataTitle = paste0('民主党(民進党)支持率が自民党支持率を上回った年月.計 ',nrow(tmp0),'の月'))
```
<hr>
```{r,warning=F,error=F,message=F,results='asis',echo=F}
tmp0 <- tmp[,c(1,4,5,7)]
tmp0$`政党支持率の差(PP)` <- tmp0[,2]-tmp0[,3]
tmp0[,1]<-format(tmp0[,1],dateFormat)
funDataTable(obj = tmp0,dataTitle = paste0('自民党支持率と民主党(民進党)支持率の差'))
```

***

<script>
  (function(i,s,o,g,r,a,m){i['GoogleAnalyticsObject']=r;i[r]=i[r]||function(){
  (i[r].q=i[r].q||[]).push(arguments)},i[r].l=1*new Date();a=s.createElement(o),
  m=s.getElementsByTagName(o)[0];a.async=1;a.src=g;m.parentNode.insertBefore(a,m)
  })(window,document,'script','https://www.google-analytics.com/analytics.js','ga');

  ga('create', 'UA-3077339-5', 'auto');
  ga('send', 'pageview');

</script>