---
knit: (function(inputFile, encoding) {username<-Sys.info()['user'];fileName<-'defaultPath.csv';pathToFile <-paste0('C:/Users/', username,'/Desktop/pathToCSV/');setwd(pathToFile);buf0<-read.csv(fileName,header = F,skip = 0,stringsAsFactor = F,check.names = F,fileEncoding = 'utf-8');timeStamp<-format(Sys.time(),'%Y%m%d%H%M%S');rmarkdown::render(inputFile, encoding = encoding, output_file = paste0('C:/Users/',username,buf0[2,1],'charts/','am-consulting.co.jp-OpinionSurvey.html')) })
title : "Opinion Survey"
author: "アセット･マネジメント･コンサルティング株式会社 http://am-consulting.co.jp"
date: "`r format(Sys.time(), '%Y-%m-%d %H:%M:%S')`"
output: 
  html_document:
    fig_height: 4
    fig_width: 13
    keep_md: no
    md_extensions: -ascii_identifiers 
---
<link href="http://knowledgevault.saecanet.com/components/rmarkdown-html.css" rel="stylesheet">
<script src="http://knowledgevault.saecanet.com/components/JavascriptCode.js"></script>
<style>.main-container {max-width : 1300px;}</style>

- アセット･マネジメント･コンサルティング株式会社 http://am-consulting.co.jp
- SaECaNet http://saecanet.com/
- Olive http://olive.saecanet.com/
- twitter https://twitter.com/AMC2_Japan

本ページへのリンクを共有:<a href="https://twitter.com/share" class="twitter-share-button" data-via="AMC2_Japan" data-size="large">Tweet</a> <script>!function(d,s,id){var js,fjs=d.getElementsByTagName(s)[0],p=/^http:/.test(d.location)?'http':'https';if(!d.getElementById(id)){js=d.createElement(s);js.id=id;js.src=p+'://platform.twitter.com/widgets.js';fjs.parentNode.insertBefore(js,fjs);}}(document, 'script', 'twitter-wjs');</script>

```{r warning = F, error = F, message = F, echo = F}
library(RCurl)
fileName <- 'functionList.csv'
functionList <-
  read.csv(
    file = paste0('https://raw.githubusercontent.com/am-consulting/am-consulting.github.io/master/csv/',
                  fileName),
    header = F,
    as.is = T)
for(iii in 1:nrow(functionList)){
  script <- 
    getURL(paste0("https://raw.githubusercontent.com/am-consulting/am-consulting.github.io/master/", 
                  functionList[iii,1]),
           ssl.verifypeer = F)
  eval(parse(text = script))
}
```

```{r set-options, echo = F, cache = F}
options(width = 1000)
```

```{r warning = F, error = F, message = F, echo = F, results = 'hide'}
script <-
  getURL(
    "https://raw.githubusercontent.com/am-consulting/am-consulting.github.io/master/importOpinionSurvey.r",
    ssl.verifypeer = FALSE
  )
eval(parse(text = script))
```

```{r warning = F, error = F, message = F, results = 'hide', echo = F}
mergeData <-
  merge(survey03,survey04,by=c('Date','調査回'))
DIdata <-
  mergeData[,c(1,grep('d\\.i\\.',colnames(mergeData),ignore.case = T))]
```

```{r,warning=F,error=F,message=F,results='hold',echo=F}
dateFormat <- '%Y年%m月'
fun_latestResult(obj = mergeData,objColumn = 6,dateFormat = dateFormat)
dataTitle <- 
  paste0('生活意識に関するアンケート調査:',latestResult)
dataSource <- 
  '日本銀行'
windowsFonts(Meiryo = windowsFont("Meiryo"))
options(scipen = 999)
```

***

- `r paste0("タイトル : ", dataTitle)`
- `r paste0("データ出所 : ", dataSource)`
- Source : http://www.boj.or.jp/research/o_survey/index.htm/
- 単位:D.I.はパーセントポイント、その他はパーセント
- 以下は日本銀行Webサイトより引用

<blockquote>

現在の景況感D.I.=「良くなった」-「悪くなった」。<br>
1年後の景況感D.I.=「良くなる」-「悪くなる」。<br>
暮らし向きD.I.=「ゆとりが出てきた」-「ゆとりがなくなってきた」。<br>
地価見通しD.I.=「上がる」-「下がる」。<br>
経済成長力D.I.=「より高い成長が見込める」-「より低い成長しか見込めない」。<br>

</blockquote>

***

#### D.I.の時系列推移

```{r warning = F, error = F, message = F, results = 'asis', echo = F}
n <- 2
fun_generateKnit(objDF = DIdata[,c(1,n)],
                 plotNum = n-1,
                 barPlot = 1,
                 group = 0,
                 dygraphTitle = colnames(DIdata)[n])
eval(parse(text = paste0('dygraphPlot',n-1,' %>% ', primeMinisterOfJapan_dygraph)))
```

***

```{r warning = F, error = F, message = F, results = 'asis', echo = F}
n <- 3
fun_generateKnit(objDF = DIdata[,c(1,n)],
                 plotNum = n-1,
                 barPlot = 1,
                 group = 0,
                 dygraphTitle = colnames(DIdata)[n])
eval(parse(text = paste0('dygraphPlot',n-1,' %>% ', primeMinisterOfJapan_dygraph)))
```

***

```{r warning = F, error = F, message = F, results = 'asis', echo = F}
n <- 4
fun_generateKnit(objDF = DIdata[,c(1,n)],
                 plotNum = n-1,
                 barPlot = 1,
                 group = 0,
                 dygraphTitle = colnames(DIdata)[n])
eval(parse(text = paste0('dygraphPlot',n-1,' %>% ', primeMinisterOfJapan_dygraph)))
```

***

```{r warning = F, error = F, message = F, results = 'asis', echo = F}
n <- 5
fun_generateKnit(objDF = DIdata[,c(1,n)],
                 plotNum = n-1,
                 barPlot = 1,
                 group = 0,
                 dygraphTitle = colnames(DIdata)[n])
eval(parse(text = paste0('dygraphPlot',n-1,' %>% ', primeMinisterOfJapan_dygraph)))
```

***

```{r warning = F, error = F, message = F, results = 'asis', echo = F}
n <- 6
fun_generateKnit(objDF = DIdata[,c(1,n)],
                 plotNum = n-1,
                 barPlot = 1,
                 group = 0,
                 dygraphTitle = colnames(DIdata)[n])
eval(parse(text = paste0('dygraphPlot',n-1,' %>% ', primeMinisterOfJapan_dygraph)))
```

***
#### 直近の結果

```{r warning = F, error = F, message = F, echo = F, results = 'asis'}
tDF <-
  fun_transposeDataFrame(obj = mergeData[,-2],tailN = 1,dateFormat = dateFormat)
fun_markdownTable(tDF)
```

***
<script>MakeNegative()</script>
<script>
  (function(i,s,o,g,r,a,m){i['GoogleAnalyticsObject']=r;i[r]=i[r]||function(){
  (i[r].q=i[r].q||[]).push(arguments)},i[r].l=1*new Date();a=s.createElement(o),
  m=s.getElementsByTagName(o)[0];a.async=1;a.src=g;m.parentNode.insertBefore(a,m)
  })(window,document,'script','https://www.google-analytics.com/analytics.js','ga');

  ga('create', 'UA-3077339-5', 'auto');
  ga('send', 'pageview');

</script>
