---
knit: (function(inputFile, encoding) {username<-Sys.info()['user'];fileName<-'defaultPath.csv';pathToFile <-paste0('C:/Users/', username,'/Desktop/pathToCSV/');setwd(pathToFile);buf0<-read.csv(fileName,header = F,skip = 0,stringsAsFactor = F,check.names = F,fileEncoding = 'utf-8');timeStamp<-format(Sys.time(),'%Y%m%d%H%M%S');htmlName<-'FlowOfFunds';rmarkdown::render(inputFile, encoding = encoding, output_file = paste0('C:/Users/',username,buf0[2,1],'charts/','am-consulting.co.jp-',htmlName,'.html')) })

title : "Flow Of Funds"
author: "アセット･マネジメント･コンサルティング株式会社 http://am-consulting.co.jp"
date: "`r format(Sys.time(), '%Y-%m-%d %H:%M:%S')`"
output: 
  html_document:
    fig_height: 4
    fig_width: 10
    keep_md: no
    md_extensions: -ascii_identifiers 
---
<link href="http://knowledgevault.saecanet.com/components/rmarkdown-html.css" rel="stylesheet">
<style>.main-container {max-width : 1000px;}</style>
<script src="http://knowledgevault.saecanet.com/components/JavascriptCode.js"></script>

- アセット･マネジメント･コンサルティング株式会社 http://am-consulting.co.jp
- SaECaNet http://saecanet.com/
- Olive http://olive.saecanet.com/
- twitter https://twitter.com/AMC2_Japan
- 本ページへのリンクを共有:<a href="https://twitter.com/share" class="twitter-share-button" data-via="AMC2_Japan" data-size="large">Tweet</a> <script>!function(d,s,id){var js,fjs=d.getElementsByTagName(s)[0],p=/^http:/.test(d.location)?'http':'https';if(!d.getElementById(id)){js=d.createElement(s);js.id=id;js.src=p+'://platform.twitter.com/widgets.js';fjs.parentNode.insertBefore(js,fjs);}}(document, 'script', 'twitter-wjs');</script>

```{r set-options, echo=F, cache=F}
options(width = 1000)
```

```{r,warning=F,error=F,message=F,echo=F}
fileName <- 'functionList.csv'
functionList <-
  read.csv(
    file = paste0('https://raw.githubusercontent.com/am-consulting/am-consulting.github.io/master/csv/',
                  fileName),
    header = F,
    as.is = T)
for(iii in 1:nrow(functionList)){
  script <- 
    RCurl::getURL(
      paste0("https://raw.githubusercontent.com/am-consulting/am-consulting.github.io/master/", 
             functionList[iii,1]),
      ssl.verifypeer = F)
  eval(parse(text = script))
}
```

```{r warning=F,error=F,message=F,echo=F,results='hide'}
amccTSdata <- 
  c('importFlowOfFunds.r')
for(iii in 1:length(amccTSdata)){
  script <-
    RCurl::getURL(
      paste0('https://raw.githubusercontent.com/am-consulting/am-consulting.github.io/master/',
             amccTSdata[iii]),
      ssl.verifypeer = F
      )
  eval(parse(text = script))
}
remove('tmp0','tmp1','tmp2','tmp3')
windowsFonts(Meiryo = windowsFont("Meiryo"))
options(scipen = 100)
```

```{r warning=F,error=F,message=F,echo=F,results='hold'}
dateFormat <- '%Y年%m月期'
fun_latestResult(obj = fun_makeDiffRatioTable(obj = FlowOfFunds,lag = 1),
                 dateFormat = dateFormat,objColumn = 2)
latestResult <- gsub('\\(兆円\\)','',latestResult)
dataTitle <- paste0('資金循環統計:前期比(%):',latestResult)
dataSource <- '日本銀行'
```

***

- `r paste0("タイトル : ", dataTitle)`
- `r paste0("データ出所 : ", dataSource)`
- Source http://www.stat-search.boj.or.jp/info/dload.html

***

```{r warning=F, error=F, message=F, echo=F,results='asis'}
bufCol1 <- grep('フロー$',gsub('\\(兆円\\)','',colnames(FlowOfFunds)))
bufCol2 <- grep('調整$',gsub('\\(兆円\\)','',colnames(FlowOfFunds)))
bufCol3 <- grep('フロー\\(発行部門別\\)$',gsub('\\(兆円\\)','',colnames(FlowOfFunds)))
obj0 <- FlowOfFunds[,-c(bufCol1,bufCol2,bufCol3)]
obj <- obj0[,which(5 <= tail(obj0,1))]
```

#### 前期比(%):増減Top20
- フロー、調整を除く
- 直近期の残高が5兆円未満を除く

```{r warning=F, error=F, message=F, echo=F,results='asis'}
tmp0 <- fun_makeDiffRatioTable(obj = obj,lag = 1)
tmp1 <- fun_transposeDataFrame(obj = tmp0,tailN = 1,dateFormat = dateFormat)
tmp1[,1] <- gsub('\\(兆円\\)','',tmp1[,1])
tmp2 <- tmp1[!is.infinite(tmp1[,2]),]
tmp3 <- tmp2[!is.na(tmp2[,2]),]
fun_markdownTable(obj = head(tmp3[order(tmp3[,2],decreasing = T),],20))
cat('<hr>')
fun_markdownTable(obj = head(tmp3[order(tmp3[,2],decreasing = F),],20))
```

***

#### 前年同期比(%):増減Top20
- フロー、調整を除く
- 直近期の残高が5兆円未満を除く

```{r warning=F, error=F, message=F, echo=F,results='asis'}
tmp0 <- fun_makeDiffRatioTable(obj = obj,lag = 4)
tmp1 <- fun_transposeDataFrame(obj = tmp0,tailN = 1,dateFormat = dateFormat)
tmp1[,1] <- gsub('\\(兆円\\)','',tmp1[,1])
tmp2 <- tmp1[!is.infinite(tmp1[,2]),]
tmp3 <- tmp2[!is.na(tmp2[,2]),]
fun_markdownTable(obj = head(tmp3[order(tmp3[,2],decreasing = T),],20))
cat('<hr>')
fun_markdownTable(obj = head(tmp3[order(tmp3[,2],decreasing = F),],20))
```

***

```{r warning=F,error=F,message=F,echo=F,results='asis'}
obj <-
  FlowOfFunds[,c(1,grep('資産・合計/家計/ストック|資産・合計/非金融法人企業/ストック',
                        colnames(FlowOfFunds)))]
n <- 1
fun_generateKnit(objDF = obj,plotNum = n,dygraphTitle = paste0(colnames(obj)[-1],collapse = '×'))
eval(parse(text = paste0('dygraphPlot', n, ' %>% ', primeMinisterOfJapan_dygraph)))


```

```{r warning=F,error=F,message=F,echo=F,results='hide'}
username <-
  Sys.info()['user']
pathToFile <-
  paste0('C:/Users/', username,'/Desktop/pathToCSV/')
setwd(pathToFile)
fileName <-
  'defaultPath.csv'
buf <-
  read.csv(file = fileName,
           header = F,
           skip = 0,
           stringsAsFactor = F,
           check.names = F,
           fileEncoding = 'utf-8',quote = "\"")
pathOutputTOchart <-
  paste0("C:/Users/", username, buf[2,1],'charts/chartImages/')
setwd(pathOutputTOchart)
getwd()
##################
pngFile <-
  paste0(htmlName, "1.png")
png(file = pngFile, width = 1000, height = 600)
par(mfrow = c(1,1),family = 'Meiryo')
tmp0 <- fun_tsDataByYear(objDF = FlowOfFunds[,c(1,2)],dateCol = 1,dataCol = 2)
tmp1 <- fun_strawBroomData(objDF = tmp0,varType = 1)
fun_plotStrawBroomByYear(strawData = tmp1$strawData,
                         lastDate = tmp1$lastDate,variation = tmp1$variation)
dev.off()
##################
pngFile <-
  paste0(htmlName, "2.png")
png(file = pngFile, width = 1000, height = 600)
par(mfrow = c(1,1),family = 'Meiryo')
fun_plot4charts(obj = FlowOfFunds[,c(1,2)],dateFormat = dateFormat,tailN = c(10^10,4*10,4*5,4*3))
dev.off()
```

```{r warning=F,error=F,message=F,echo=F,results='hide'}
tmp <-
  fun_transposeDataFrame(obj = FlowOfFunds[,c(1,grep('資産・合計/',colnames(FlowOfFunds)))],
                         tailN = 1,
                         dateFormat = dateFormat)
bufRow1 <- grep('フロー$',gsub('\\(兆円\\)','',tmp[,1]))
bufRow2 <- grep('調整$',gsub('\\(兆円\\)','',tmp[,1]))
obj0 <- tmp[-c(bufRow1,bufRow2),]
fun_outputMD(tags = '資金循環統計',
             objDF = obj0,
             htmlName = htmlName,
             image1 = 1,
             image2 = 1,
             dataTitle = dataTitle,
             tableTitle = '直近期',
             tableName = '資産合計(ストック)')
fun_updateURLcsv()
```

***
<script>MakeNegative()</script>
<script>
  (function(i,s,o,g,r,a,m){i['GoogleAnalyticsObject']=r;i[r]=i[r]||function(){
  (i[r].q=i[r].q||[]).push(arguments)},i[r].l=1*new Date();a=s.createElement(o),
  m=s.getElementsByTagName(o)[0];a.async=1;a.src=g;m.parentNode.insertBefore(a,m)
  })(window,document,'script','https://www.google-analytics.com/analytics.js','ga');

  ga('create', 'UA-3077339-5', 'auto');
  ga('send', 'pageview');

</script>
