---
knit: (function(inputFile, encoding) {username<-Sys.info()['user'];fileName<-'defaultPath.csv';pathToFile <-paste0('C:/Users/', username,'/Desktop/pathToCSV/');setwd(pathToFile);buf0<-read.csv(fileName,header = F,skip = 0,stringsAsFactor = F,check.names = F,fileEncoding = 'utf-8');timeStamp<-format(Sys.time(),'%Y%m%d%H%M%S');rmarkdown::render(inputFile, encoding = encoding, output_file = paste0('C:/Users/',username,buf0[2,1],'charts/','am-consulting.co.jp-Yield10yearData.html')) })

title : 'Long-Term Government Bond Yields:10-year:Main(Including Benchmark)'
author: "アセット･マネジメント･コンサルティング株式会社 http://am-consulting.co.jp"
date: "`r format(Sys.time(), '%Y-%m-%d %H:%M:%S')`"
output: 
  html_document:
    fig_height: 4
    fig_width: 10
    keep_md: no
    md_extensions: -ascii_identifiers
---
<link href="http://knowledgevault.saecanet.com/components/rmarkdown-html.css" rel="stylesheet">
<script src="http://knowledgevault.saecanet.com/components/JavascriptCode.js"></script>
<style>.main-container {max-width : 1000px;}</style>

- アセット･マネジメント･コンサルティング株式会社 http://am-consulting.co.jp
- SaECaNet http://saecanet.com/
- Olive http://olive.saecanet.com/
- twitter https://twitter.com/AMC2_Japan
- 本ページへのリンクを共有:<a href="https://twitter.com/share" class="twitter-share-button" data-via="AMC2_Japan" data-size="large">Tweet</a> <script>!function(d,s,id){var js,fjs=d.getElementsByTagName(s)[0],p=/^http:/.test(d.location)?'http':'https';if(!d.getElementById(id)){js=d.createElement(s);js.id=id;js.src=p+'://platform.twitter.com/widgets.js';fjs.parentNode.insertBefore(js,fjs);}}(document, 'script', 'twitter-wjs');</script>

```{r set-options, echo=F, cache=F}
options(width = 1000)
```

```{r warning = F, error = F, message = F, echo = F}
library(RCurl)
fileName <- 'functionList.csv'
functionList <-
  read.csv(
    file = paste0('https://raw.githubusercontent.com/am-consulting/am-consulting.github.io/master/csv/',
                  fileName),
    header = F,
    as.is = T)
for(iii in 1:nrow(functionList)){
  script <- 
    getURL(paste0("https://raw.githubusercontent.com/am-consulting/am-consulting.github.io/master/", 
                  functionList[iii,1]),
           ssl.verifypeer = F)
  eval(parse(text = script))
}
```

```{r warning=F,error=F,message=F,echo=F}
script <-
  getURL(
    "https://raw.githubusercontent.com/am-consulting/am-consulting.github.io/master/importYield10yearData.r",
    ssl.verifypeer = FALSE
  )
eval(parse(text = script))
```

```{r,warning=F,error=F,message=F,results='hold',echo=F}
dataTitle <- 
  'Long-Term Government Bond Yields:10-year:Main(Including Benchmark)'
dataSource <- 
  'Organization for Economic Co-operation and Development,Federal Reserve Bank of St.Louis'
windowsFonts(Meiryo = windowsFont("Meiryo"))
dateFormat <- '%Y-%m'
```

***

- `r paste0("タイトル : ", dataTitle)`
- `r paste0("データ出所 : ", dataSource)`

***

#### Long-Term Government Bond Yields:10-year

```{r warning=F,error=F,message=F,echo=F,results='asis'}
for(ccc in 2:ncol(yield10yearData)){
  obj <- na.omit(yield10yearData[,c(1,ccc)])
  cat(paste0('<h5><b>',colnames(obj)[2],'</b><h5>'))
  fun_plotTimeSeries(obj = obj,chartType = 0,dateFormat = dateFormat,mar = c(4,4,5,2),
                     dataSource = 'OECD,FRED',dataTitle = dataTitle,needLefLab = 0,
                     fitLcolor = 2,fitlwdL = 2,typeL = 'o',pchL = 20,cexL = 0.7)
  cat('<hr>')
}
```

```{r warning=F,error=F,message=F,echo=F,results='asis'}
tailN <- 6
fun_transposeDataFrame(obj = yield10yearData,dateFormat = dateFormat,colName = 'Country',tailN = tailN)
fun_dataTable(obj = tDF,
              title = paste0('Long-Term Government Bond Yields:10-year.Latest ',tailN,'months.'),
              dateFormat = 0,
              orderDirection = 'desc',
              orderColumn = 6,
              menuLength = 20)
```

```{r warning=F,error=F,message=F,echo=F,results='hide'}
fun_markdownTable(obj = head(tDF[order(tDF[,ncol(tDF)],decreasing = T),],10))
```

***
<script>MakeNegative();</script>
<script>
  (function(i,s,o,g,r,a,m){i['GoogleAnalyticsObject']=r;i[r]=i[r]||function(){
  (i[r].q=i[r].q||[]).push(arguments)},i[r].l=1*new Date();a=s.createElement(o),
  m=s.getElementsByTagName(o)[0];a.async=1;a.src=g;m.parentNode.insertBefore(a,m)
  })(window,document,'script','https://www.google-analytics.com/analytics.js','ga');

  ga('create', 'UA-3077339-5', 'auto');
  ga('send', 'pageview');

</script>

<!--

--- 
tags : [Bond,10-year,Organization for Economic Co-operation and Development,Federal Reserve Bank of St.Louis] 
published : true
---
# Long-Term Government Bond Yields:10-year:Main(Including Benchmark)
## 統計データ概要

***

#### 直近月利回りTop10

|           Country| 2016-06| 2016-07| 2016-08| 2016-09| 2016-10| 2016-11|
|-----------------:|-------:|-------:|-------:|-------:|-------:|-------:|
|      South Africa|    9.05|    8.72|     8.7|    8.68|    8.76|     8.9|
|            Greece|    7.92|    7.99|    8.19|    8.34|    8.33|    7.33|
|             Chile|    4.55|    4.41|    4.29|    4.22|     4.2|    4.48|
|          Portugal|     3.2|    3.06|    2.91|    3.26|    3.33|    3.51|
|            Poland|    3.11|    2.89|    2.71|    2.85|    3.01|    3.41|
|           Hungary|    3.31|    2.88|    2.83|    2.88|    2.93|    3.36|
|       New Zealand|    2.51|    2.27|    2.19|     2.4|    2.53|    2.99|
|           Iceland|    2.95|    3.13|     2.7|    2.72|    2.78|    2.71|
|         Australia|    2.12|    1.93|    1.88|    1.99|     2.2|    2.51|
| the United States|    1.64|     1.5|    1.56|    1.63|    1.76|    2.14|





***
	
## データテーブル･チャート
Link - [データテーブル･チャート](http://knowledgevault.saecanet.com/charts/am-consulting.co.jp-Yield10yearData.html)
<iframe src="http://knowledgevault.saecanet.com/charts/am-consulting.co.jp-Yield10yearData.html" width="100%" height="800px"></iframe>

-->
