---
knit: (function(inputFile, encoding) {username<-Sys.info()['user'];fileName<-'defaultPath.csv';pathToFile <-paste0('C:/Users/', username,'/Desktop/pathToCSV/');setwd(pathToFile);buf0<-read.csv(fileName,header = F,skip = 0,stringsAsFactor = F,check.names = F,fileEncoding = 'utf-8');timeStamp<-format(Sys.time(),'%Y%m%d%H%M%S');rmarkdown::render(inputFile, encoding = encoding, output_file = paste0('C:/Users/',username,buf0[2,1],'charts/','am-consulting.co.jp-ProducerPriceIndexInJapan.html')) })

title : 'Producer Price Index In Japan'
author: "アセット･マネジメント･コンサルティング株式会社 http://am-consulting.co.jp"
date: "`r format(Sys.time(), '%Y-%m-%d %H:%M:%S')`"
output: 
  html_document:
    fig_height: 5
    fig_width: 10
    keep_md: no
    md_extensions: -ascii_identifiers
---
<link href="http://knowledgevault.saecanet.com/components/rmarkdown-html.css" rel="stylesheet">
<style>
body{font-family:'Hiragino Kaku Gothic Pro','Meiryo UI',Verdana,sans-serif;}
.main-container {
	max-width: 1000px;
	margin-left: auto;
	margin-right: auto;
}
table{
 white-space: nowrap;
}
</style>

- アセット･マネジメント･コンサルティング株式会社 http://am-consulting.co.jp
- SaECaNet http://saecanet.com/
- Olive http://olive.saecanet.com/
- twitter https://twitter.com/AMC2_Japan

本ページへのリンクを共有:<a href="https://twitter.com/share" class="twitter-share-button" data-via="AMC2_Japan" data-size="large">Tweet</a> <script>!function(d,s,id){var js,fjs=d.getElementsByTagName(s)[0],p=/^http:/.test(d.location)?'http':'https';if(!d.getElementById(id)){js=d.createElement(s);js.id=id;js.src=p+'://platform.twitter.com/widgets.js';fjs.parentNode.insertBefore(js,fjs);}}(document, 'script', 'twitter-wjs');</script>

```{r set-options, echo=F, cache=F}
options(width = 1000)
```

```{r warning=F,error=F,message=F,echo=F,results='hide'}
library(RCurl);library(lubridate);library(Nippon);library(knitr)
```

```{r warning=F,error=F,message=F,echo=F,results='hide'}
script <-
  getURL(
    "https://raw.githubusercontent.com/am-consulting/am-consulting.github.io/master/R-dygraphsFunction.r",
    ssl.verifypeer = FALSE
  )
eval(parse(text = script))

script <-
  getURL(
    "https://raw.githubusercontent.com/am-consulting/am-consulting.github.io/master/importDataFromBOJ.r",
    ssl.verifypeer = F
  )
eval(parse(text = script))
mergeData <- 
  Reduce(function(x, y) merge(x, y, by='Date', all=T), list(d.csv_data,w1.csv_data,m.csv_data,q.csv_data,fy.csv_data))
colnames(mergeData)
```

```{r warning=F,error=F,message=F,echo=F,results='hide'}
objWord <- '企業物価指数|マネタリーベース'
dataSet0 <- mergeData[, c(1, grep(objWord, colnames(mergeData)))]
colnames(dataSet0)
objColumn <- c(1,6,14,16,17)
dataSet <- na.omit(dataSet0[,objColumn])
colnames(dataSet)
if(length(unique(month(dataSet[,1])))==1){
  dateFormat <- '%Y'
}else if(length(unique(day(dataSet[,1])))==1){
  dateFormat <- '%Y-%m'
}else{
  dateFormat <- '%Y-%m-%d'
}
```

```{r warning=F,error=F,message=F,echo=F,results='hold'}
dataTitle <- paste0('Producer Price Index In Japan / 日本の国内企業物価指数 - ',
         format(tail(dataSet[, 1], 1), dateFormat))
dataSource <- '日本銀行'
notes <- '複数のワードで検索する際は半角スペースで区切ってください'
notes0 <- "表中、-9999はNAを意味します"
Author <- "アセット･マネジメント･コンサルティング株式会社 http://am-consulting.co.jp"
cat(paste("Title       : ", dataTitle, "\n"))
cat(paste("Data Source : ", dataSource, "\n"))
cat(paste("Author      : ", Author, "\n"))
cat(paste("特  記      : ", notes, "\n"))
cat(paste("特  記      : ", notes0, "\n"))
windowsFonts(Meiryo = windowsFont("Meiryo"))
```

```{r warning=F, error=F, message=F, echo=F}
n1 <- 1
fun_generateKnit(objDF = dataSet[,-2],plotNum = n1,colors = c('blue','red','darkorange'))
```
`r paste(knit(text = c(get(paste0('knit_expanded',n1)))), collapse = '\n')`

#### 単位根検定
##### 原系列

```{r warning=F, error=F, message=F, echo=F, results='hold'}
apply(dataSet[,-1],2, tseries::adf.test)
```

##### 一次差分

```{r warning=F, error=F, message=F, echo=F, results='hold'}
dataSet1stDiff <- diff(as.matrix(dataSet[,-1]),lag = 1, differences = 1)
apply(dataSet1stDiff, 2, tseries::adf.test)
```

#### 一次差分同士の相互相関係数

```{r warning=F, error=F, message=F, echo=F, results='asis', fig.height=14, fig.width=10}
par(mfrow = c(3,1), family = 'Meiryo', mar = c(5,5,6,4))
objCCC <- 2
ccfResult <- 
  ccf(dataSet1stDiff[,1], dataSet1stDiff[,objCCC], main = paste0(colnames(dataSet1stDiff)[c(1,objCCC)], collapse = '\n×\n'))
panel.first = grid(nx = NULL, ny = NULL, lty = 2, equilogs = T)
text(ccfResult$lag, ccfResult$acf, round(ccfResult$acf,2))

objCCC <- 3
ccfResult <- 
  ccf(dataSet1stDiff[,1], dataSet1stDiff[,objCCC], main = paste0(colnames(dataSet1stDiff)[c(1,objCCC)], collapse = '\n×\n'))
panel.first = grid(nx = NULL, ny = NULL, lty = 2, equilogs = T)
text(ccfResult$lag, ccfResult$acf, round(ccfResult$acf,2))

objCCC <- 4
ccfResult <- 
  ccf(dataSet1stDiff[,1], dataSet1stDiff[,objCCC], main = paste0(colnames(dataSet1stDiff)[c(1,objCCC)], collapse = '\n×\n'))
panel.first = grid(nx = NULL, ny = NULL, lty = 2, equilogs = T)
text(ccfResult$lag, ccfResult$acf, round(ccfResult$acf,2))
```

***

```{r warning=F,error=F,message=F,echo=F,results='asis'}
funDataTable <- 
  function(obj, orderColumn = 0, orderDirection = 'desc', width00 = '5%', caption = '', dataTitle='',title='',append='') {
  cat(paste('<h4>', dataTitle, '</h4>'))  
  DT::datatable(
    obj,
    extensions = c("Buttons", "ColReorder" , "FixedColumns", "FixedHeader"),
    options = list(paging = T, autoWidth = F, info = T, lengthChange = T, ordering = T,
      searching = T, scrollX = T, lengthMenu = list(c(10,-1), c(10,'All')),
      orderClasses = T, order = list(list(orderColumn, orderDirection)), 
      search = list(regex = T, caseInsensitive = T), searchHighlight = T,
      columnDefs = list(list(width = width00, targets = 0)),
      dom = 'BRlfrtip', buttons = I('colvis'), colReorder = T, fixedHeader = T, fixedColumns = list(leftColumns = 1)),
    rownames = F, class = 'display compact', escape = F, filter = 'top', 
    caption = caption
    # caption = htmltools::tags$caption(style = 'caption-side: bottom; text-align: center;','Table ', htmltools::em(caption))
  )  
  }
dfData <- dataSet
dfData[,1] <- format(dfData[,1], dateFormat)
funDataTable(obj = dfData, dataTitle = dataTitle)
```

***

<script>
  (function(i,s,o,g,r,a,m){i['GoogleAnalyticsObject']=r;i[r]=i[r]||function(){
  (i[r].q=i[r].q||[]).push(arguments)},i[r].l=1*new Date();a=s.createElement(o),
  m=s.getElementsByTagName(o)[0];a.async=1;a.src=g;m.parentNode.insertBefore(a,m)
  })(window,document,'script','https://www.google-analytics.com/analytics.js','ga');

  ga('create', 'UA-3077339-5', 'auto');
  ga('send', 'pageview');

</script>
