---
knit: (function(inputFile, encoding) {username<-Sys.info()['user'];fileName<-'defaultPath.csv';pathToFile <-paste0('C:/Users/', username,'/Desktop/pathToCSV/');setwd(pathToFile);buf0<-read.csv(fileName,header = F,skip = 0,stringsAsFactor = F,check.names = F,fileEncoding = 'utf-8');timeStamp<-format(Sys.time(),'%Y%m%d%H%M%S');rmarkdown::render(inputFile, encoding = encoding, output_file = paste0('C:/Users/',username,buf0[2,1],'charts/','am-consulting.co.jp-foreignExchangeIntervention.html')) })

title : '外国為替平衡操作'
author: "アセット･マネジメント･コンサルティング株式会社 http://am-consulting.co.jp"
output: 
  html_document:
    fig_height: 10
    fig_width: 10
    keep_md: no
    md_extensions: -ascii_identifiers 
---
<link href="http://knowledgevault.saecanet.com/components/rmarkdown-html.css" rel="stylesheet">
<style>
.main-container {
	max-width: 1200px;
	margin-left: auto;
	margin-right: auto;
}

table{
 white-space: nowrap;
}
</style>

```{r set-options, echo=F, cache=F}
options(width = 1000)
```

```{r,warning=F,error=F,message=F,echo=F}
# Reference http://stackoverflow.com/questions/32377291/insert-date-in-filename-while-knitting-document-using-rstudio-knit-button
library(DT)
library(lubridate)
library(pipeR)
```

```{r,warning=F,error=F,message=F,results='hold',echo=F}
dataTitle <- '外国為替平衡操作の実施状況(月次ベース)'
dataSource <- '財務省'
notes <- '複数のワードで検索する際は半角スペースで区切ってください'
notes0 <- '表中、-9999はNAを意味します'
dataTail <- 0 
Author <- 'アセット･マネジメント･コンサルティング株式会社 http://am-consulting.co.jp'
cat(paste('Title       : ',dataTitle,'\n'))
cat(paste('Data Source : ',dataSource,'\n'))
cat(paste('Author      : ',Author,'\n'))
cat(paste('作 成 日    : ',Sys.time(),'\n'))
cat(paste('特    記    : ',notes,'\n'))
cat(paste('特    記    : ',notes0,'\n'))
```

```{r,warning=F,error=F,message=F,echo=F}
tmp0 <-
  read.table('clipboard', header = T, sep = '\t', stringsAsFactor = F,
  na.strings = c('na', '', '-', ' ---- ', '   -- ','NA'), check.names = F)
```

```{r,warning=F,error=F,message=F,echo=F}
dataSet <- tmp0
dataSet[,4] <- paste0('<a href=\"', dataSet[,4], '\" target=\"_blank\">',dataSet[,4],'</a>')
yyyy <- as.numeric(substring(dataSet[,2],3,4))+1988
mm <- as.numeric(gsub('月','',substring(dataSet[,2],6,7)))
dataSet$`期間(西暦)` <- format(as.Date(paste0(yyyy,'-',mm,'-1')) %m+% months(1),'%Y年%m月')
dataSetDT <- dataSet
dataSetNA <- subset(dataSet, dataSet[,3]==-9999)
dataSetIV <- subset(dataSet, dataSet[,3]!=-9999 & dataSet[,3]!=0)
```

```{r,warning=F,error=F,message=F,echo=F}
funDataTable <- function(obj, orderColumn = 0, orderDirection = 'asc', width01 = '3%', width02 = '10%', caption = '') {
  DT::datatable(
    obj,
    extensions = c("Buttons", "ColReorder" , "FixedColumns", "FixedHeader"),
    options = list(paging = T, autoWidth = F, info = T, lengthChange = T, ordering = T,
      searching = T, scrollX = F, lengthMenu = list(c(15, -1, 1), c(15, 'All', 1)),
      orderClasses = T, order = list(list(orderColumn, orderDirection)), 
      search = list(regex = T, caseInsensitive = T), searchHighlight = T,
      columnDefs = list(list(width = width01, targets = 0), list(width = width02, targets = 1)),
      dom = 'BRlfrtip', buttons = I('colvis'), colReorder = T, fixedColumns = list(leftColumns = 1), fixedHeader = T),
    rownames = F, caption = caption, class = 'display compact', escape = F, filter = 'top'
  )  
}
```

<hr>

```{r warning=F, error=F, message=F, echo=F, results='asis'}
caption <- paste0(tail(dataSetDT[,2],1),' - ',head(dataSetDT[,2],1))
funDataTable(obj = dataSetDT)
```

<hr>

```{r warning=F, error=F, message=F, echo=F, results='asis'}
cat(paste0('<b>',caption,'(うち平衡操作実施月)','</b>\n'))
funDataTable(obj = dataSetIV)
cat(paste0('合計(兆円) : ',sum(dataSetIV[,3])/10^4))
```

<hr>

```{r warning=F, error=F, message=F, echo=F, results='asis'}
cat(paste0('<b>',caption,'(うち404 Not Found)','</b>\n'))
funDataTable(obj = dataSetNA)
```

#### 上表は http://www.mof.go.jp/international_policy/reference/feio/monthly/index.htm からのリンク先が'404 Not Found'となるデータ。

<hr>


<script>
  (function(i,s,o,g,r,a,m){i['GoogleAnalyticsObject']=r;i[r]=i[r]||function(){
  (i[r].q=i[r].q||[]).push(arguments)},i[r].l=1*new Date();a=s.createElement(o),
  m=s.getElementsByTagName(o)[0];a.async=1;a.src=g;m.parentNode.insertBefore(a,m)
  })(window,document,'script','https://www.google-analytics.com/analytics.js','ga');

  ga('create', 'UA-3077339-5', 'auto');
  ga('send', 'pageview');

</script>