---
knit: (function(inputFile, encoding) {username<-Sys.info()['user'];fileName<-'defaultPath.csv';pathToFile <-paste0('C:/Users/', username,'/Desktop/pathToCSV/');setwd(pathToFile);buf0<-read.csv(fileName,header = F,skip = 0,stringsAsFactor = F,check.names = F,fileEncoding = 'utf-8');timeStamp<-format(Sys.time(),'%Y%m%d%H%M%S');rmarkdown::render(inputFile, encoding = encoding, output_file = paste0('C:/Users/',username,buf0[2,1],'charts/','am-consulting.co.jp-OutputGapAndPotentialGrowthRate.html')) })

title : "Output Gap and Potential Growth Rate"
author: "アセット･マネジメント･コンサルティング株式会社 http://am-consulting.co.jp"
date: "`r format(Sys.time(), '%Y-%m-%d %H:%M:%S')`"
output: 
  html_document:
    fig_height: 6
    fig_width: 10
    keep_md: no
    md_extensions: -ascii_identifiers
---
<link href="http://knowledgevault.saecanet.com/components/rmarkdown-html.css" rel="stylesheet">
<script src="http://knowledgevault.saecanet.com/components/JavascriptCode.js"></script>
<style>.main-container {max-width : 1000px;}</style>

- アセット･マネジメント･コンサルティング株式会社 http://am-consulting.co.jp
- SaECaNet http://saecanet.com/
- Olive http://olive.saecanet.com/
- twitter https://twitter.com/AMC2_Japan

本ページへのリンクを共有:<a href="https://twitter.com/share" class="twitter-share-button" data-via="AMC2_Japan" data-size="large">Tweet</a> <script>!function(d,s,id){var js,fjs=d.getElementsByTagName(s)[0],p=/^http:/.test(d.location)?'http':'https';if(!d.getElementById(id)){js=d.createElement(s);js.id=id;js.src=p+'://platform.twitter.com/widgets.js';fjs.parentNode.insertBefore(js,fjs);}}(document, 'script', 'twitter-wjs');</script>

```{r,warning=F,error=F,message=F,echo=F}
library(RCurl)
importAMCC <- 
  c(
    'R-beforeORafterFunction.r',
    'R-dataTablesFunction.r',
    'R-dygraphsFunction.r',
    'R-fit.r',
    'R-getLatestResult.r',
    'R-makeDiffTable.r',
    'R-markdownTable.r',
    'R-scatterPlot.r',
    'R-turningPoint.r',
    'plotTimeSeries.r',
    'timeSeriesDataFundamentalStatistics.r',
    'timeSeriesForecast.r',
    'transposeDataFrame.r'
    )
for(iii in 1:length(importAMCC)){
  script <- getURL(
    paste0("https://raw.githubusercontent.com/am-consulting/am-consulting.github.io/master/", 
           importAMCC[iii]),
    ssl.verifypeer = F
  )
  eval(parse(text = script))
}
```

```{r warning=F, error=F, message=F, echo=F}
rFile <- 
  c('importOutputGapAndPotentialGrowthRate-2017.r',
    'importMonetarybaseOfJapan-2017.r')
for(iii in 1:length(rFile)){
  script <- 
    getURL(paste0('https://raw.githubusercontent.com/am-consulting/am-consulting.github.io/master/',
                  rFile[iii]),
           ssl.verifypeer = F)
  eval(parse(text = script))
}
```

```{r set-options, echo=F, cache=F}
options(width = 1000)
```

```{r,warning=F,error=F,message=F,echo=F}
library(lubridate)
```

```{r,warning=F,error=F,message=F,results='hold',echo=F}
fun_latestResult(obj = na.omit(OutputGapAndPotentialGrowthRate[,1:2]),
                 objColumn = 2,
                 dateColumn = 1,
                 orderDirection = 0,
                 orderColumn = 1)
```

```{r,warning=F,error=F,message=F,results='hold',echo=F}
dataTitle <- '日本の需給ギャップと潜在成長率(四半期データ):'
dataSource <- '日本銀行'
windowsFonts(Meiryo = windowsFont("Meiryo"))
options(scipen = 999)
```

***

- `r paste0("タイトル : ", dataTitle, latestResult)`
- `r paste0("データ出所 : ", dataSource)`
- Source : http://www.boj.or.jp/research/research_data/gap/index.htm/

***

```{r warning=F,error=F,message=F,echo=F,fig.height=4,results='asis'}
n <- 1
fun_generateKnit(objDF = na.omit(OutputGapAndPotentialGrowthRate[,1:4]),
                 barPlot = 1,
                 plotNum = n,
                 colors = RColorBrewer::brewer.pal(4, "Set2"),
                 group = 0)
eval(parse(text = paste0(paste0('dygraphPlot',n),' %>% ', ConsumptionTax)))
cat('<hr>')
eval(parse(text = paste0(paste0('dygraphPlot',n),' %>% ', primeMinisterOfJapan_dygraph)))
cat('<hr>')
eval(parse(text = paste0(paste0('dygraphPlot',n),' %>% ', boj_dygraph)))
cat('<hr>')
eval(parse(text = paste0(paste0('dygraphPlot',n),' %>% ', event_dygraph_point,' %>% ',event_dygraph_range)))
cat('<hr>')
```

#### 直近`r tailN <- 8;tailN`ヶ月

```{r warning=F,error=F,message=F,echo=F,results='asis'}
fun_markdownTable(obj = 
                    fun_transposeDataFrame(obj = na.omit(OutputGapAndPotentialGrowthRate[,1:4]),
                                           dateFormat = '%Y年%m月',
                                           tailN = tailN))
```

***
<script>MakeNegative()</script>
<script>
  (function(i,s,o,g,r,a,m){i['GoogleAnalyticsObject']=r;i[r]=i[r]||function(){
  (i[r].q=i[r].q||[]).push(arguments)},i[r].l=1*new Date();a=s.createElement(o),
  m=s.getElementsByTagName(o)[0];a.async=1;a.src=g;m.parentNode.insertBefore(a,m)
  })(window,document,'script','https://www.google-analytics.com/analytics.js','ga');

  ga('create', 'UA-3077339-5', 'auto');
  ga('send', 'pageview');

</script>
