---
knit: (function(inputFile, encoding) {username<-Sys.info()['user'];fileName<-'defaultPath.csv';pathToFile <-paste0('C:/Users/', username,'/Desktop/pathToCSV/');setwd(pathToFile);buf0<-read.csv(fileName,header = F,skip = 0,stringsAsFactor = F,check.names = F,fileEncoding = 'utf-8');timeStamp<-format(Sys.time(),'%Y%m%d%H%M%S');rmarkdown::render(inputFile, encoding = encoding, output_file = paste0('C:/Users/',username,buf0[2,1],'charts/','am-consulting.co.jp-NICHIGINTANKAN.html')) })
title : "Bank of Japan - TANKAN "
author: "アセット･マネジメント･コンサルティング株式会社 http://am-consulting.co.jp"
date: "`r format(Sys.time(), '%Y-%m-%d %H:%M:%S')`"
output: 
  html_document:
    fig_height: 5
    fig_width: 11
    keep_md: no
    md_extensions: -ascii_identifiers 
---

<link href="http://knowledgevault.saecanet.com/components/rmarkdown-html.css" rel="stylesheet"> 
<style>
.main-container {max-width : 1100px; margin-left : auto; margin-right : auto;}
table{white-space : nowrap;}
td.negative {color : red;}
</style>

<script>
<!-- # Reference http://www.hanselman.com/blog/MakingNegativeNumbersTurnRedUsingCSSAndJavascript.aspx -->
function MakeNegative() {
  TDs = document.getElementsByTagName('td');
  for (var i=0; i<TDs.length; i++) {
    var temp = TDs[i];
    if (temp.firstChild.nodeValue.indexOf('-') == 0) temp.className = "negative";
  }
}
</script>

- アセット･マネジメント･コンサルティング株式会社 http://am-consulting.co.jp
- SaECaNet http://saecanet.com/
- Olive http://olive.saecanet.com/
- twitter https://twitter.com/AMC2_Japan

本ページへのリンクを共有:<a href="https://twitter.com/share" class="twitter-share-button" data-via="AMC2_Japan" data-size="large">Tweet</a> <script>!function(d,s,id){var js,fjs=d.getElementsByTagName(s)[0],p=/^http:/.test(d.location)?'http':'https';if(!d.getElementById(id)){js=d.createElement(s);js.id=id;js.src=p+'://platform.twitter.com/widgets.js';fjs.parentNode.insertBefore(js,fjs);}}(document, 'script', 'twitter-wjs');</script>

```{r set-options,echo=F,cache=F}
options(width = 1000)
```

```{r warning=F,error=F,message=F,echo=F}
library(RCurl)
script <-
  getURL(
    "https://raw.githubusercontent.com/am-consulting/am-consulting.github.io/master/importDataFromBOJ.r",
    ssl.verifypeer = F
  )
eval(parse(text = script))

script <-
  getURL(
    "https://raw.githubusercontent.com/am-consulting/am-consulting.github.io/master/plotTimeSeries.r",
    ssl.verifypeer = F
  )
eval(parse(text = script))

script <-
  getURL(
    "https://raw.githubusercontent.com/am-consulting/am-consulting.github.io/master/R-dygraphsFunction.r",
    ssl.verifypeer = F
  )
eval(parse(text = script))

script <-
  getURL(
    "https://raw.githubusercontent.com/am-consulting/am-consulting.github.io/master/transposeDataFrame.r",
    ssl.verifypeer = F
  )
eval(parse(text = script))

script <-
  getURL(
    "https://raw.githubusercontent.com/am-consulting/am-consulting.github.io/master/timeSeriesDataFundamentalStatistics.r",
    ssl.verifypeer = F
  )
eval(parse(text = script))
```

```{r warning=F,error=F,message=F,echo=F,results='hold'}
mergeData <- 
  Reduce(function(x, y) merge(x, y, by='Date', all=T), list(d.csv_data,w1.csv_data,m.csv_data,q.csv_data,fy.csv_data))
```

```{r warning=F,error=F,message=F,echo=F,results='hide'}
tankan <- q.csv_data[,c(1,grep('短観',colnames(q.csv_data)))]
colnames(tankan)
```

```{r warning=F,error=F,message=F,echo=F,results='hold'}
dateFormat <- '%Y年%m月期'
dataTitle <-
  paste0('日銀短観',' - ',format(tail(na.omit(tankan[,c(1,grep('短観',colnames(tankan))[1])]),1)[1], dateFormat))
dataSource <- '日本銀行'
notes <- '複数のワードで検索する際は半角スペースで区切ってください'
notes0 <- "表中、-9999はNAを意味します"
Author <- "アセット･マネジメント･コンサルティング株式会社 http://am-consulting.co.jp"
cat(paste("Title       : ", dataTitle, "\n"))
cat(paste("Data Source : ", dataSource, "\n"))
cat(paste("Author      : ", Author, "\n"))
cat(paste("特  記      : ", notes, "\n"))
cat(paste("特  記      : ", notes0, "\n"))
windowsFonts(Meiryo = windowsFont("Meiryo"))
options(scipen = 999)
library(knitr)
```

```{r warning=F,error=F,message=F,echo=F,results='hold'}
ccc1 <- grep('.*?業況.*?大企業.*?\\b製造業.*?実績',colnames(tankan))
ccc2 <- grep('.*?業況.*?大企業.*?\\b非製造業.*?実績',colnames(tankan))
ccc3 <- grep('.*?業況.*?中堅企業.*?\\b製造業.*?実績',colnames(tankan))
ccc4 <- grep('.*?業況.*?中堅企業.*?\\b非製造業.*?実績',colnames(tankan))
ccc5 <- grep('.*?業況.*?中小企業.*?\\b製造業.*?実績',colnames(tankan))
ccc6 <- grep('.*?業況.*?中小企業.*?\\b非製造業.*?実績',colnames(tankan))
```

```{r warning=F,error=F,message=F,echo=F,results='hold'}
texDygraph <- vector()
for(ccc in 1:6){
  fun_generateKnit(objDF = tankan[,c(1,get(paste0('ccc',ccc)))],plotNum = ccc,barPlot = 1,
                   dygraphTitle = colnames(tankan)[get(paste0('ccc',ccc))])
  texDygraph <- c(texDygraph, paste0('knit_expanded',ccc))
}
```

`r paste(knitr::knit(text = sapply(texDygraph,get)), collapse = '\n')`

```{r warning=F,error=F,message=F,echo=F,results='hold'}
actual <- na.omit(tankan[,c(1,grep('/実績',colnames(tankan)))])
actualPositive <- actual[, c(1,which(0 <= tail(actual[,-1],1))+1)]
actualNegative <- actual[, c(1,which(0 >  tail(actual[,-1],1))+1)]
forecast <- na.omit(tankan[,c(1,grep('/予測',colnames(tankan)))])
forecastPositive <- forecast[, c(1,which(0 <= tail(forecast[,-1],1))+1)]
forecastNegative <- forecast[, c(1,which(0 >  tail(forecast[,-1],1))+1)]
```

#### 実績:直近期プラス値

```{r warning=F,error=F,message=F,echo=F,results='asis'}
knitr::kable(fun_transposeDataFrame(obj = actualPositive,dateFormat = dateFormat),row.names = F)
```

***
#### 実績:直近期マイナス値

```{r warning=F,error=F,message=F,echo=F,results='asis'}
knitr::kable(fun_transposeDataFrame(obj = actualNegative,dateFormat = dateFormat),row.names = F)
```

***
#### 予測:直近期プラス値

```{r warning=F,error=F,message=F,echo=F,results='asis'}
knitr::kable(fun_transposeDataFrame(obj = forecastPositive,dateFormat = dateFormat),row.names = F)
```

***
#### 予測:直近期マイナス値

```{r warning=F,error=F,message=F,echo=F,results='asis'}
knitr::kable(fun_transposeDataFrame(obj = forecastNegative,dateFormat = dateFormat),row.names = F)
```

***

<script>MakeNegative();</script>
<script>
  (function(i,s,o,g,r,a,m){i['GoogleAnalyticsObject']=r;i[r]=i[r]||function(){
  (i[r].q=i[r].q||[]).push(arguments)},i[r].l=1*new Date();a=s.createElement(o),
  m=s.getElementsByTagName(o)[0];a.async=1;a.src=g;m.parentNode.insertBefore(a,m)
  })(window,document,'script','https://www.google-analytics.com/analytics.js','ga');

  ga('create', 'UA-3077339-5', 'auto');
  ga('send', 'pageview');

</script>
