---
knit: (function(inputFile, encoding) {username<-Sys.info()['user'];fileName<-'defaultPath.csv';pathToFile <-paste0('C:/Users/', username,'/Desktop/pathToCSV/');setwd(pathToFile);buf0<-read.csv(fileName,header = F,skip = 0,stringsAsFactor = F,check.names = F,fileEncoding = 'utf-8');timeStamp<-format(Sys.time(),'%Y%m%d%H%M%S');htmlName<-'ForeignExchangeRatesInTokyoMarket';rmarkdown::render(inputFile, encoding = encoding, output_file = paste0('C:/Users/',username,buf0[2,1],'charts/','am-consulting.co.jp-',htmlName,'.html')) })

title : 'Foreign Exchange Rates In Tokyo Market'
author: "アセット･マネジメント･コンサルティング株式会社 http://am-consulting.co.jp"
date: "`r format(Sys.time(), '%Y-%m-%d %H:%M:%S')`"
output: 
  html_document:
    fig_height: 4
    fig_width: 10
    keep_md: no
    md_extensions: -ascii_identifiers
---
<link href="http://knowledgevault.saecanet.com/components/rmarkdown-html.css" rel="stylesheet">
<style>.main-container {max-width : 1000px;}</style>
<script src="http://knowledgevault.saecanet.com/components/JavascriptCode.js"></script>

- アセット･マネジメント･コンサルティング株式会社 http://am-consulting.co.jp
- SaECaNet http://saecanet.com/
- Olive http://olive.saecanet.com/
- twitter https://twitter.com/AMC2_Japan
- 本ページへのリンクを共有:<a href="https://twitter.com/share" class="twitter-share-button" data-via="AMC2_Japan" data-size="large">Tweet</a> <script>!function(d,s,id){var js,fjs=d.getElementsByTagName(s)[0],p=/^http:/.test(d.location)?'http':'https';if(!d.getElementById(id)){js=d.createElement(s);js.id=id;js.src=p+'://platform.twitter.com/widgets.js';fjs.parentNode.insertBefore(js,fjs);}}(document, 'script', 'twitter-wjs');</script>

```{r set-options, echo=F, cache=F}
options(width = 1000)
```

```{r warning = F, error = F, message = F, echo = F}
fileName <- 'functionList.csv'
functionList <-
  read.csv(file = 
             paste0('https://raw.githubusercontent.com/am-consulting/am-consulting.github.io/master/csv/',
                    fileName),
           header = F,as.is = T)
for(iii in 1:nrow(functionList)){
  script <- 
    RCurl::getURL(paste0("https://raw.githubusercontent.com/am-consulting/am-consulting.github.io/master/", 
                  functionList[iii,1]),
           ssl.verifypeer = F)
  eval(parse(text = script))
}
```

```{r,warning=F,error=F,message=F,echo=F}
fun_FXrateFromJGB <- 
  function(targetURL,csvFileName){
    library(Nippon);library(rvest)
    htmlMarkup <- read_html(x = targetURL,encoding = 'SHIFT_JIS')
    obj <-
      as.data.frame(htmlMarkup %>% html_nodes('table') %>% html_table())
    colnames(obj) <- obj[1,]
    obj <- obj[-1,]
    colnames(obj)[1] <- 'Date'
    colnames(obj) <- 
      sapply(gsub('.+(東京市場.+)','\\1',colnames(obj)),zen2han)
    obj[,-1] <- data.frame(apply(obj[,-1],2,as.numeric),stringsAsFactors = F,check.names = F)
    obj <- na.omit(obj)
    obj[,1] <- as.Date(obj[,1])
    # csv出力パート
    scriptFile <- 'R-writeCSVtoFolder.r'
    script <-
      RCurl::getURL(
        paste0("https://raw.githubusercontent.com/am-consulting/am-consulting.github.io/master/",
               scriptFile),
        ssl.verifypeer = F)
    eval(parse(text = script))
    fun_writeCSVtoFolder(objData = obj,dataType = 1,csvFileName = csvFileName)
    # csv出力パート
  }
```

```{r,warning=F,error=F,message=F,echo=F}
needImportFromJGB <- 0
```

```{r,warning=F,error=F,message=F,echo=F}
#http://www.stat-search.boj.or.jp/ssi/cgi-bin/famecgi2?cgi=$nme_a000&lstSelection=FM08
csvFileName1 <- '東京市場_USDJPY'
csvFileName2 <- '東京市場_EURUSD'
if(needImportFromJGB!=0){
# ドル円
targetURL1 <- 'http://www.stat-search.boj.or.jp/ssi/html/nme_R020DD.19789.20170512124347.01.html'
fun_FXrateFromJGB(targetURL = targetURL1,csvFileName = csvFileName1)
# ユーロドル
targetURL2 <- 'http://www.stat-search.boj.or.jp/ssi/html/nme_R020DD.4119.20170512124513.02.html'
fun_FXrateFromJGB(targetURL = targetURL2,csvFileName = csvFileName2)
}
```

```{r,warning=F,error=F,message=F,echo=F}
FXRate <- list()
username <-
  Sys.info()['user']
pathToFile <-
  paste0('C:/Users/', username,'/Desktop/pathToCSV/')
setwd(pathToFile)
fileName <-
  'defaultPath.csv'
buf <-
  read.csv(file = fileName,
           header = F,
           skip = 0,
           stringsAsFactor = F,
           check.names = F,
           fileEncoding = 'utf-8',quote = "\"")
pathToFolder <- 'TSdata'
pathOutputTOcsv <-
  paste0("C:/Users/", username, buf[2,1],'csv/csvData/',pathToFolder,'/')
for(iii in 1:2){
  FXRate[[iii]] <-
    read.csv(file = paste0(pathOutputTOcsv,get(paste0('csvFileName',iii)),'.csv'),
             header = T,
             stringsAsFactors = F,
             fileEncoding = 'UTF-8',check.names = F)
  FXRate[[iii]][,1] <- as.Date(FXRate[[iii]][,1])
}
```

```{r warning=F,error=F,message=F,echo=F,results='hold'}
dataTitle <- 
  paste0('外国為替市況:東京市場:ドル円、ユーロドル')
dataSource <- 
  '日本銀行'
windowsFonts(Meiryo = windowsFont("Meiryo"))
```

***

- `r paste0("タイトル : ", dataTitle)`
- `r paste0("データ出所 : ", dataSource)`
- Source http://www.stat-search.boj.or.jp/ssi/mtshtml/md13_m_1.html

***

```{r warning=F, error=F, message=F, echo=F,results='asis'}
library(dygraphs)
FXRateXTS <- list()
mainN <- vector()
for(iii in 1:2){
  FXRateXTS[[iii]] <- xts(FXRate[[iii]][,-1], order.by = FXRate[[iii]][,1])
  mainN[iii] <- gsub('(.+スポット).+','\\1',colnames(FXRateXTS[[iii]] )[1])
}
dygraph(data = FXRateXTS[[1]],main = mainN[1]) %>% 
  dyCandlestick() %>% dyRangeSelector() %>% dyUnzoom() %>% 
  dyLegend(width = 600,show = "follow") %>% dyOptions(digitsAfterDecimal = 15)
cat('<hr>')
dygraph(data = FXRateXTS[[2]],main = mainN[2]) %>% 
  dyCandlestick() %>% dyRangeSelector() %>% dyUnzoom() %>% 
  dyLegend(width = 600,show = "follow") %>% dyOptions(digitsAfterDecimal = 15)
```

```{r warning=F, error=F, message=F, echo=F}
library(quantmod)
par(mfrow=c(1,2),oma=c(0,0,0,0))
rangeDays <- 60
pars <- chart_pars()
pars$mar <- c(3,4,1,3)
pars$cex <- 1
for(iii in 1:2){
  obj <- FXRateXTS[[iii]]
dateRange <-
  paste0(range(tail(index(obj),rangeDays)),collapse = '::')
colnames(obj)<- paste0(colnames(obj),c(':Open',':High',':Low',':Close'))
maNum <- 10 # knitでchart_Seriesに渡されない
chart_Series(x = obj,
             pars = pars,
             subset = dateRange,
             name = gsub('(東京.+スポット).+','\\1',colnames(obj)[1]),
             TA = if(10 <= nrow(obj)){print(add_SMA(n = 10))})
}
```

***
<script>MakeNegative()</script>
<script>
  (function(i,s,o,g,r,a,m){i['GoogleAnalyticsObject']=r;i[r]=i[r]||function(){
  (i[r].q=i[r].q||[]).push(arguments)},i[r].l=1*new Date();a=s.createElement(o),
  m=s.getElementsByTagName(o)[0];a.async=1;a.src=g;m.parentNode.insertBefore(a,m)
  })(window,document,'script','https://www.google-analytics.com/analytics.js','ga');

  ga('create', 'UA-3077339-5', 'auto');
  ga('send', 'pageview');

</script>
