---
knit: (function(inputFile, encoding) {username<-Sys.info()['user'];fileName<-'defaultPath.csv';pathToFile <-paste0('C:/Users/', username,'/Desktop/pathToCSV/');setwd(pathToFile);buf0<-read.csv(fileName,header = F,skip = 0,stringsAsFactor = F,check.names = F,fileEncoding = 'utf-8');timeStamp<-format(Sys.time(),'%Y%m%d%H%M%S');rmarkdown::render(inputFile, encoding = encoding, output_file = paste0('C:/Users/',username,buf0[2,1],'charts/','am-consulting.co.jp-BusinessConditionsIndividualIndicator.html')) })
title : "Business Conditions of Japan:Individual Indicator"
author: "アセット･マネジメント･コンサルティング株式会社 http://am-consulting.co.jp"
date: "`r format(Sys.time(), '%Y-%m-%d %H:%M:%S')`"
output: 
  html_document:
    fig_height: 5
    fig_width: 10
    keep_md: no
    md_extensions: -ascii_identifiers 
---
<link href="http://knowledgevault.saecanet.com/components/rmarkdown-html.css" rel="stylesheet"> 
<style>
.main-container {max-width : 1000px; margin-left : auto; margin-right : auto;}
table{white-space : nowrap;}
td.negative {color : red;}
</style>

<script>
<!-- # Reference http://www.hanselman.com/blog/MakingNegativeNumbersTurnRedUsingCSSAndJavascript.aspx -->
function MakeNegative() {
  TDs = document.getElementsByTagName('td');
  for (var i=0; i<TDs.length; i++) {
    var temp = TDs[i];
    if (temp.firstChild.nodeValue.indexOf('-') == 0) temp.className = "negative";
  }
}
</script>

- アセット･マネジメント･コンサルティング株式会社 http://am-consulting.co.jp
- SaECaNet http://saecanet.com/
- Olive http://olive.saecanet.com/
- twitter https://twitter.com/AMC2_Japan

本ページへのリンクを共有:<a href="https://twitter.com/share" class="twitter-share-button" data-via="AMC2_Japan" data-size="large">Tweet</a> <script>!function(d,s,id){var js,fjs=d.getElementsByTagName(s)[0],p=/^http:/.test(d.location)?'http':'https';if(!d.getElementById(id)){js=d.createElement(s);js.id=id;js.src=p+'://platform.twitter.com/widgets.js';fjs.parentNode.insertBefore(js,fjs);}}(document, 'script', 'twitter-wjs');</script>

```{r set-options, echo=F, cache=F}
# ―,ソ,噂,欺,圭,構,蚕,十,申,貼,能,表,暴,予,禄,兔
options(width = 1000)
```

```{r,warning=F,error=F,message=F,echo=F}
library(RCurl)
script <-
  getURL(
    "https://raw.githubusercontent.com/am-consulting/am-consulting.github.io/master/R-dygraphsFunction.r",
    ssl.verifypeer = FALSE
  )
eval(parse(text = script))
script <-
  getURL(
    "https://raw.githubusercontent.com/am-consulting/am-consulting.github.io/master/transposeDataFrame.r",
    ssl.verifypeer = FALSE
  )
eval(parse(text = script))
```

```{r warning=F,error=F,message=F,echo=F}
library(XML);library(XLConnect);library(lubridate);library(Nippon)
username <- Sys.info()['user']
pathOutput <- paste0("C:/Users/", username, "/Desktop/R_Data_Write/")
setwd(pathOutput)
url <- "http://www.esri.cao.go.jp/jp/stat/di/di.html"
htmlMarkup <- htmlParse(url)
links <- xpathSApply(htmlMarkup, "//a/@href")
files <- links[grep('.xls',links)]
urlToData <- paste0('http://www.esri.cao.go.jp/jp/stat/di/', files)
for(iii in 1:length(files)){
  download.file(urlToData[iii], files[iii], mode = 'wb')
  assign(paste0('CI',iii), readWorksheetFromFile(paste0(pathOutput, files[iii]), sheet = 1, check.names = F, header = F))
}
```

```{r warning=F,error=F,message=F,echo=F}
library(Nippon)
for(iii in 2:4){
  buf0 <- get(paste0('CI',iii))
  colnames(buf0) <- gsub(':NA','',sapply(gsub('\n|\\s','',paste0(buf0[2,],':',buf0[4,])),zen2han))
  buf0[,1] <- paste0(buf0[,2],'-',buf0[,3],'-1')
  buf0 <- buf0[-c(1:5),-c(2:3)]
  buf0[,1] <- as.Date(buf0[,1])
  buf0 <- buf0[!is.na(buf0[,1]),]
  colnames(buf0)[1] <- 'Date'
  if(iii==2){allCI <- buf0}else{allCI <- merge(allCI,buf0,by='Date',all=T)}
}
allCI[,-1] <- apply(allCI[,-1],2,function(x)as.numeric(gsub(',','',x)))
```

```{r warning=F,error=F,message=F,echo=F,results='hold'}
dateFormat <- '%Y年%m月'
dataTitle <- paste0('景気動向指数:個別系列の数値 - ', format(tail(allCI[,1],1),dateFormat))
dataSource <- '内閣府'
notes <- '複数のワードで検索する際は半角スペースで区切ってください'
notes0 <- '表中、-9999はNAを意味します'
Author <- 'アセット･マネジメント･コンサルティング株式会社 http://am-consulting.co.jp'
# cat(paste('Title       : ',dataTitle,'\n'))
# cat(paste('Data Source : ',dataSource,'\n'))
# cat(paste('Author      : ',Author,'\n'))
# cat(paste('特    記    : ',notes,'\n'))
# cat(paste('特    記    : ',notes0,'\n'))
windowsFonts(Meiryo=windowsFont("Meiryo"))
options(scipen = 999)
```

***

- `r paste0("タイトル : ", dataTitle)`
- `r paste0("データ出所 : ", dataSource)`
- `r paste0("特記 : ", notes)`
- `r paste0("特記 : ", notes0)`

***

```{r warning=F,error=F,message=F,echo=F,results='asis'}
tDF <- fun_transposeDataFrame(obj = allCI,dateFormat = '%Y-%m',tailN = 7)
knitr::kable(tDF, row.names = F)
```

***
#### 前月差
- 逆サイクル指数に要注意

```{r warning=F,error=F,message=F,echo=F,results='asis'}
allCIDiff <- data.frame(tail(allCI[,1],-1), 
                        diff(as.matrix(allCI[,-1]),differences = 1,lag = 1),check.names = F,stringsAsFactors = F)
tDF <- fun_transposeDataFrame(obj = allCIDiff,dateFormat = '%Y-%m',tailN = 7)
```

##### 直近前月差プラス

```{r warning=F,error=F,message=F,echo=F,results='asis'}
knitr::kable(tDF[tDF[,ncol(tDF)] >= 0 | is.na(tDF[,ncol(tDF)]) ,], row.names = F)
```

***

##### 直近前月差マイナス

```{r warning=F,error=F,message=F,echo=F,results='asis'}
knitr::kable(tDF[tDF[,ncol(tDF)] < 0 | is.na(tDF[,ncol(tDF)]) ,], row.names = F)
```

***
#### 前年同月差
- 逆サイクル指数に要注意

```{r warning=F,error=F,message=F,echo=F,results='asis'}
allCIDiff <- data.frame(tail(allCI[,1],-12), 
                        diff(as.matrix(allCI[,-1]),differences = 1,lag = 12),check.names = F,stringsAsFactors = F)
tDF <- fun_transposeDataFrame(obj = allCIDiff,dateFormat = '%Y-%m',tailN = 7)
```

##### 直近前年同差プラス

```{r warning=F,error=F,message=F,echo=F,results='asis'}
knitr::kable(tDF[tDF[,ncol(tDF)] >= 0 | is.na(tDF[,ncol(tDF)]) ,], row.names = F)
```

***

##### 直近前年同月差マイナス

```{r warning=F,error=F,message=F,echo=F,results='asis'}
knitr::kable(tDF[tDF[,ncol(tDF)] < 0 | is.na(tDF[,ncol(tDF)]) ,], row.names = F)
```

***
<script>MakeNegative()</script>
<script>
  (function(i,s,o,g,r,a,m){i['GoogleAnalyticsObject']=r;i[r]=i[r]||function(){
  (i[r].q=i[r].q||[]).push(arguments)},i[r].l=1*new Date();a=s.createElement(o),
  m=s.getElementsByTagName(o)[0];a.async=1;a.src=g;m.parentNode.insertBefore(a,m)
  })(window,document,'script','https://www.google-analytics.com/analytics.js','ga');

  ga('create', 'UA-3077339-5', 'auto');
  ga('send', 'pageview');

</script>
