---
knit: (function(inputFile, encoding) {username<-Sys.info()['user'];fileName<-'defaultPath.csv';pathToFile <-paste0('C:/Users/', username,'/Desktop/pathToCSV/');setwd(pathToFile);buf0<-read.csv(fileName,header = F,skip = 0,stringsAsFactor = F,check.names = F,fileEncoding = 'utf-8');timeStamp<-format(Sys.time(),'%Y%m%d%H%M%S');rmarkdown::render(inputFile, encoding = encoding, output_file = paste0('C:/Users/',username,buf0[2,1],'charts/','am-consulting.co.jp-FinancialStatementsStatisticsOfCorporationsByIndustry.html')) })

title : 'Financial Statements Statistics Of Corporations By Industry In Japan'
author: "アセット･マネジメント･コンサルティング株式会社 http://am-consulting.co.jp"
date: "`r format(Sys.time(), '%Y-%m-%d %H:%M:%S')`"
output: 
  html_document:
    fig_height: 4
    fig_width: 10
    keep_md: no
    md_extensions: -ascii_identifiers 
---
<link href="http://knowledgevault.saecanet.com/components/rmarkdown-html.css" rel="stylesheet">
<style>
.main-container {max-width: 1000px;	margin-left: auto; margin-right: auto;}
table { white-space: nowrap; }
td.negative { color : red; }
</style>

<script>
function MakeNegative() {
  TDs = document.getElementsByTagName('td');
  for (var i=0; i<TDs.length; i++) {
    var temp = TDs[i];
    if (temp.firstChild.nodeValue.indexOf('-') == 0) temp.className = "negative";
  }
}
</script>

 - アセット･マネジメント･コンサルティング株式会社 http://am-consulting.co.jp
 - SaECaNet http://saecanet.com/
 - Olive http://olive.saecanet.com/
 - twitter https://twitter.com/AMC2_Japan

本ページへのリンクを共有:<a href="https://twitter.com/share" class="twitter-share-button" data-via="AMC2_Japan" data-size="large">Tweet</a> <script>!function(d,s,id){var js,fjs=d.getElementsByTagName(s)[0],p=/^http:/.test(d.location)?'http':'https';if(!d.getElementById(id)){js=d.createElement(s);js.id=id;js.src=p+'://platform.twitter.com/widgets.js';fjs.parentNode.insertBefore(js,fjs);}}(document, 'script', 'twitter-wjs');</script>

```{r set-options, echo=F, cache=F}
options(width = 1000)
```

```{r warning=F,error=F,message=F,echo=F}
library(RCurl);library(knitr)
script <-
  getURL(
    "https://raw.githubusercontent.com/am-consulting/am-consulting.github.io/master/R-dygraphsFunction.r",
    ssl.verifypeer = F
  )
eval(parse(text = script))
```

```{r warning=F,error=F,message=F,echo=F}
# FinancialStatementsStatisticsOfCorporationsByIndustry
# Reference http://www.hanselman.com/blog/MakingNegativeNumbersTurnRedUsingCSSAndJavascript.aspx
tmp0 <-
  read.table("clipboard", header = F, sep = "\t", stringsAsFactor = F, na.strings = c("na", "", "-", '* '), check.names = F, fill = T)
```

```{r warning=F,error=F,message=F,echo=F,results='hide'}
library(lubridate);library(Nippon)
tmp <- tmp0
dateRow <- which(!is.na(as.numeric(substring(tmp[,1],1,5))))
yyyy <- substring(tmp[dateRow,1],1,4)
mm <- as.numeric(substring(tmp[dateRow,1],5))*3
tmp[dateRow,2] <- as.character(as.Date(paste0(yyyy,'-',mm,'-1')) %m+% months(1) - 1)
title <- gsub('\\s','',zen2han(tmp[3,2]))
type <- gsub('\\s','',zen2han(tmp[5,3]))
scale <- gsub('\\s','',zen2han(tmp[6,3]))
colnames(tmp) <- tmp[dateRow[1]-1,]
tmp <- tmp[dateRow[1]:nrow(tmp),-c(1,3)]
colnames(tmp)[1] <- 'Date'
tmp[,-1] <- apply(tmp[,-1],2,function(x){as.numeric(gsub(',','',x))}) 
priceCCC <- grep('百万円',colnames(tmp))
tmp[,priceCCC] <- apply(tmp[,priceCCC],2,function(x){x*10^-6})
colnames(tmp)[priceCCC] <- gsub('百万円','兆円',colnames(tmp)[priceCCC])
tmp[,1] <- as.Date(tmp[,1])
notSHIFTJIS <- which(!is.na(iconv(colnames(tmp), from = 'shift_jis', to = 'utf8')))
colnames(tmp)[notSHIFTJIS] <- iconv(colnames(tmp)[notSHIFTJIS], from = 'shift_jis', to = 'utf8')
FinancialStatementsStatisticsOfCorporationsByIndustry <- tmp
```

```{r warning=F,error=F,message=F,echo=F,results='hold'}
dataTitle <- paste0('法人企業統計 - ',
                    format(tail(FinancialStatementsStatisticsOfCorporationsByIndustry[,1],1),'%Y年%m月期分'))
dataSource <- '財務省'
Author <- 'アセット･マネジメント･コンサルティング株式会社 http://am-consulting.co.jp'
notes <- '複数のワードで検索する際は半角スペースで区切ってください'
notes0 <- '表中、-9999はNAを意味します'
cat(paste('Title       : ',dataTitle,'\n'))
cat(paste('Data Source : ',dataSource,'\n'))
cat(paste('Author      : ',Author,'\n'))
cat(paste('特    記    : ',notes,'\n'))
cat(paste('特    記    : ',notes0,'\n'))
windowsFonts(Meiryo=windowsFont("Meiryo"))
options(scipen = 999)
```

```{r warning=F,error=F,message=F,echo=F,results='asis'}
funReshape <- function(obj = dataSet){
  obj <- t(obj)
  obj <- data.frame(row.names(obj), obj, check.names = F, stringsAsFactors = F, row.names = NULL)
  colnames(obj) <- obj[1,]
  obj <- obj[-1,]
  obj <- data.frame(ID = seq(1,nrow(obj)), obj, check.names = F, stringsAsFactors = F)
  obj[,-c(1:2)] <- apply(obj[,-c(1:2)], 2, as.numeric)
  return(obj)
}
```

```{r warning=F, error=F, message=F, echo=F}
funDataTable <- function(obj, orderColumn = 0, orderDirection = 'asc', width01 = '2%', caption = '') {
  DT::datatable(
    obj,
    extensions = c("Buttons", "ColReorder" , "FixedColumns", "FixedHeader"),
    options = list(paging = T, autoWidth = F, info = T, lengthChange = T, ordering = T,
      searching = T, scrollX = T, lengthMenu = list(c(10, 50, -1, 1), c(10, 50, 'All', 1)),
      orderClasses = T, order = list(list(orderColumn, orderDirection)), 
      search = list(regex = T, caseInsensitive = T), searchHighlight = T,
      columnDefs = list(list(width = width01, targets = 0)),
      dom = 'BRlfrtip', buttons = I('colvis'), colReorder = T, fixedColumns = list(leftColumns = 2), fixedHeader = T),
    rownames = F, caption = caption, class = 'display compact', escape = F, filter = 'top'
  )  
}
```

#### `r paste0(title,'-',type,'-',scale)`

```{r warning=F,error=F,message=F,echo=F,results='asis'}
dataSet <- funReshape(obj = tail(FinancialStatementsStatisticsOfCorporationsByIndustry,6))
funDataTable(obj = dataSet)
```

***

```{r warning=F, error=F, message=F, echo=F, results='hide'}
dataSet[,1:2]
```

```{r warning=F, error=F, message=F, echo=F}
fun_generateKnit <- function(objDF = dataSet, n1 = 1, barPlot = 0){
  fun_plot_dygraph(obj = objDF, n0 = n1, 
                   dygraphTitle = paste0(colnames(objDF)[-1], collapse = ' × '), legendWidth = 300, barPlot = barPlot)
  fun_dygraph_shade(n = n1)
}  
```

```{r warning=F, error=F, message=F, echo=F}
n1 <- 1
ccc <- 3
fun_generateKnit(objDF = FinancialStatementsStatisticsOfCorporationsByIndustry[,c(1,ccc)], n1 = n1, barPlot = 0)
```

```{r warning=F, error=F, message=F, echo=F}
n2 <- 2
ccc <- 21
fun_generateKnit(objDF = FinancialStatementsStatisticsOfCorporationsByIndustry[,c(1,ccc)], n1 = n2, barPlot = 0)
```

```{r warning=F, error=F, message=F, echo=F}
n3 <- 3
ccc <- 28
fun_generateKnit(objDF = FinancialStatementsStatisticsOfCorporationsByIndustry[,c(1,ccc)], n1 = n3, barPlot = 0)
```

```{r warning=F, error=F, message=F, echo=F}
n4 <- 4
ccc <- 45
fun_generateKnit(objDF = FinancialStatementsStatisticsOfCorporationsByIndustry[,c(1,ccc)], n1 = n4, barPlot = 0)
```

```{r warning=F, error=F, message=F, echo=F}
n5 <- 5
ccc <- 84
fun_generateKnit(objDF = FinancialStatementsStatisticsOfCorporationsByIndustry[,c(1,ccc)], n1 = n5, barPlot = 0)
```

```{r warning=F, error=F, message=F, echo=F}
n6 <- 6
ccc <- 98
fun_generateKnit(objDF = FinancialStatementsStatisticsOfCorporationsByIndustry[,c(1,ccc)], n1 = n6, barPlot = 0)
```

`r paste(knit(text = c(get(paste0('knit_expanded',n1)),get(paste0('knit_expanded',n2)),get(paste0('knit_expanded',n3)),get(paste0('knit_expanded',n4)),get(paste0('knit_expanded',n5)),get(paste0('knit_expanded',n6)))), collapse = '\n')`

#### `r paste0(title,'-',type,'-',scale)` -前年同期差

```{r warning=F,error=F,message=F,echo=F,results='asis'}
buf <- FinancialStatementsStatisticsOfCorporationsByIndustry
buf <- 
  data.frame(tail(buf[,1,drop=F],-4), diff(as.matrix(buf[,-1,drop=F]),lag = 4), check.names = F, stringsAsFactors = F)
dataSet <- funReshape(obj = tail(buf,6))
funDataTable(obj = dataSet)
```

***

#### 法人企業統計中、"利益"、"給与"、"賞与"に関連する項目の前年同期差
- 利益剰余金はいわゆる"内部留保"

```{r warning=F,error=F,message=F,echo=F,results='asis'}
dataSet0 <- dataSet[grep('利益|給与|賞与',dataSet[,2]),]
knitr::kable(dataSet0,row.names = F)
```

***

<script>
  MakeNegative();
</script>

<script>
  (function(i,s,o,g,r,a,m){i['GoogleAnalyticsObject']=r;i[r]=i[r]||function(){
  (i[r].q=i[r].q||[]).push(arguments)},i[r].l=1*new Date();a=s.createElement(o),
  m=s.getElementsByTagName(o)[0];a.async=1;a.src=g;m.parentNode.insertBefore(a,m)
  })(window,document,'script','https://www.google-analytics.com/analytics.js','ga');

  ga('create', 'UA-3077339-5', 'auto');
  ga('send', 'pageview');

</script>
