---
knit: (function(inputFile, encoding) {username<-Sys.info()['user'];fileName<-'defaultPath.csv';pathToFile <-paste0('C:/Users/', username,'/Desktop/pathToCSV/');setwd(pathToFile);buf0<-read.csv(fileName,header = F,skip = 0,stringsAsFactor = F,check.names = F,fileEncoding = 'utf-8');timeStamp<-format(Sys.time(),'%Y%m%d%H%M%S');rmarkdown::render(inputFile, encoding = encoding, output_file = paste0('C:/Users/',username,buf0[2,1],'charts/','am-consulting.co.jp-InternationalBalanceofPayments.html')) })

title : 'International Balance of Payments of Japan'
author: "アセット･マネジメント･コンサルティング株式会社 http://am-consulting.co.jp"
date: "`r format(Sys.time(), '%Y-%m-%d %H:%M:%S')`"
output: 
  html_document:
    fig_height: 4
    fig_width: 10
    keep_md: no
    md_extensions: -ascii_identifiers 
---
<link href="http://knowledgevault.saecanet.com/components/rmarkdown-html.css" rel="stylesheet">
<script src="http://knowledgevault.saecanet.com/components/JavascriptCode.js"></script>
<style>.main-container {max-width : 1000px;}</style>

- アセット･マネジメント･コンサルティング株式会社 http://am-consulting.co.jp
- SaECaNet http://saecanet.com/
- Olive http://olive.saecanet.com/
- twitter https://twitter.com/AMC2_Japan
- 本ページへのリンクを共有:<a href="https://twitter.com/share" class="twitter-share-button" data-via="AMC2_Japan" data-size="large">Tweet</a> <script>!function(d,s,id){var js,fjs=d.getElementsByTagName(s)[0],p=/^http:/.test(d.location)?'http':'https';if(!d.getElementById(id)){js=d.createElement(s);js.id=id;js.src=p+'://platform.twitter.com/widgets.js';fjs.parentNode.insertBefore(js,fjs);}}(document, 'script', 'twitter-wjs');</script>

```{r set-options, echo=F, cache=F}
# ―,ソ,噂,欺,圭,構,蚕,十,申,貼,能,表,暴,予,禄,兔
options(width = 1000)
```

```{r,warning=F,error=F,message=F,echo=F}
library(DT)
library(lubridate)
library(googleVis)
library(dplyr)
library(rAmCharts)
library(RCurl)
windowsFonts(Meiryo=windowsFont("Meiryo"))
options(scipen=100)
```

```{r,warning=F,error=F,message=F,echo=F}
script <-
  getURL(
    "https://raw.githubusercontent.com/am-consulting/Rscript/master/importJapansBalanceofPayments.r",
    ssl.verifypeer = FALSE
  )
eval(parse(text = script))
```

```{r warning = F, error = F, message = F, echo = F}
library(RCurl)
fileName <- 'functionList.csv'
functionList <-
  read.csv(
    file = paste0('https://raw.githubusercontent.com/am-consulting/am-consulting.github.io/master/csv/',
                  fileName),
    header = F,
    as.is = T)
for(iii in 1:nrow(functionList)){
  script <- 
    getURL(paste0("https://raw.githubusercontent.com/am-consulting/am-consulting.github.io/master/", 
                  functionList[iii,1]),
           ssl.verifypeer = F)
  eval(parse(text = script))
}
```

```{r,warning=F,error=F,message=F,results='hold',echo=F}
dateFormat <- '%Y年%m月'
fun_latestResult(obj = origData1,dateFormat = dateFormat)
dataTitle <- 
  paste0('日本の国際収支:経常収支,資本移転等収支,金融収支,誤差脱漏,貿易収支,サービス収支,所得収支,輸出,輸入(億円):', latestResult) 
dataSource <- '財務省'
```

***

- `r paste0("タイトル : ", dataTitle)`
- `r paste0("データ出所 : ", dataSource)`
- Source http://www.mof.go.jp/international_policy/reference/balance_of_payments/index.htm

***

```{r,warning=F,error=F,message=F,echo=F}
funamBarplot <- function(obj, mainTitle = '') {
  amBarplot(
    x = colnames(obj)[1] ,
    y = colnames(obj)[2:ncol(obj)],
    data = obj,
    horiz = T,
    stack_type = 'regular',
    legend = T,
    labelRotation = 0,
    main = mainTitle,
    mainColor = "#68838B",
    mainSize = 15,
    creditsPosition = "top-right",
    legendPosition = "bottom",
    show_values = T
  )
}  
```

####日本の国際収支(単位:億円)
- 注)経常収支＋資本移転等収支－金融収支＋誤差脱漏＝0
- 注)金融収支の額は棒グラフに表示されている数値の符号を逆にして読み取って下さい。
- Powered by https://www.amcharts.com/

```{r,warning=F,error=F,message=F,results='asis',echo=F}
bop0 <- origData1[, c(1, 2, 10, 11, 17), drop = F]
bop0[, 1] <- as.character(format(bop0[, 1], dateFormat))
bop <- tail(bop0, 12)
bop[, 4] <- bop[, 4] * -1
funamBarplot(obj = bop, mainTitle = '日本の国際収支(単位：億円)' )
```

***

```{r,warning=F,error=F,message=F,results='asis',echo=F}
fun_dataTable(obj = tail(bop0,5*12),dateFormat = 0)
```

***

####日本の経常収支(単位:億円)
- Powered by https://www.amcharts.com/

```{r,warning=F,error=F,message=F,results='asis',echo=F}
currentAccount0 <- origData1[, c(1,4,7:9), drop = F]
currentAccount0[, 1] <- as.character(format(currentAccount0[, 1], dateFormat))
currentAccount <- tail(currentAccount0, 12)
funamBarplot(obj = currentAccount, mainTitle = '日本の経常収支(単位：億円)' )
```

***

```{r,warning=F,error=F,message=F,results='asis',echo=F}
fun_dataTable(obj = tail(currentAccount0,5*12),dateFormat = 0)
```

***
#### 経常収支の時系列推移(単位:億円)

```{r,warning=F,error=F,message=F,results='asis',echo=F}
currentAccount0 <- origData1[, c(1,2), drop = F]
n <- 1
fun_generateKnit(objDF = currentAccount0,plotNum = n,group = 0,barPlot = 1)
eval(parse(text = paste0('dygraphPlot', n, ' %>% ', ConsumptionTax)))
cat('<hr>')
eval(parse(text = paste0('dygraphPlot', n, ' %>% ', primeMinisterOfJapan_dygraph)))
cat('<hr>')
eval(parse(text = paste0('dygraphPlot', n, ' %>% ', boj_dygraph)))
cat('<hr>')
eval(parse(text = paste0('dygraphPlot', n, ' %>% ', event_dygraph_point,' %>%  ',event_dygraph_range)))
```

***

####日本の貿易収支(単位:億円)
- 注)貿易収支＝輸出 －輸入
- 注)輸入の額は棒グラフに表示されている数値の符号を逆にして読み取って下さい。
- Powered by https://www.amcharts.com/

```{r,warning=F,error=F,message=F,results='asis',echo=F}
goods0 <- origData1[, c(1,5:6), drop = F]
goods0[, 1] <- as.character(format(goods0[, 1], dateFormat))
goods <- tail(goods0, 12)
goods[, 3] <- goods[, 3] * -1
funamBarplot(obj = goods, mainTitle = '日本の貿易収支(単位：億円)' )
```

***

```{r,warning=F,error=F,message=F,results='asis',echo=F}
fun_dataTable(obj = tail(goods0,5*12),dateFormat = 0)
```

***

#### 貿易収支の時系列推移(単位:億円) 

```{r,warning=F,error=F,message=F,results='asis',echo=F}
goods0 <- origData1[, c(1,4:6), drop = F]
n <- 2
fun_generateKnit(objDF = goods0,plotNum = n,group = 0)
eval(parse(text = paste0('dygraphPlot', n, ' %>% ', ConsumptionTax)))
cat('<hr>')
eval(parse(text = paste0('dygraphPlot', n, ' %>% ', primeMinisterOfJapan_dygraph)))
cat('<hr>')
eval(parse(text = paste0('dygraphPlot', n, ' %>% ', boj_dygraph)))
cat('<hr>')
eval(parse(text = paste0('dygraphPlot', n, ' %>% ', event_dygraph_point,' %>%  ',event_dygraph_range)))
```

```{r,warning=F,error=F,message=F,results='hide',echo=F}
obj <- origData1
colnames(obj) <-
  gsub('.+/(.+)','\\1',colnames(obj),ignore.case = T)
fun_transposeDataFrame(obj = obj,dateFormat = dateFormat,tailN = 6)
fun_markdownTable(obj = tDF)
```

***
<script>MakeNegative()</script>
<script>
  (function(i,s,o,g,r,a,m){i['GoogleAnalyticsObject']=r;i[r]=i[r]||function(){
  (i[r].q=i[r].q||[]).push(arguments)},i[r].l=1*new Date();a=s.createElement(o),
  m=s.getElementsByTagName(o)[0];a.async=1;a.src=g;m.parentNode.insertBefore(a,m)
  })(window,document,'script','https://www.google-analytics.com/analytics.js','ga');

  ga('create', 'UA-3077339-5', 'auto');
  ga('send', 'pageview');

</script>
