---
knit: (function(inputFile, encoding) {username<-Sys.info()['user'];fileName<-'defaultPath.csv';pathToFile <-paste0('C:/Users/', username,'/Desktop/pathToCSV/');setwd(pathToFile);buf0<-read.csv(fileName,header = F,skip = 0,stringsAsFactor = F,check.names = F,fileEncoding = 'utf-8');timeStamp<-format(Sys.time(),'%Y%m%d%H%M%S');rmarkdown::render(inputFile, encoding = encoding, output_file = paste0('C:/Users/',username,buf0[2,1],'charts/','am-consulting.co.jp-LandPriceH29.html')) })

title : 'Land Price in Japan'
author: 'アセット･マネジメント･コンサルティング株式会社 http://am-consulting.co.jp'
date: "`r format(Sys.time(), '%Y-%m-%d %H:%M:%S')`"
output: 
  html_document:
    fig_height: 6
    fig_width: 10
    keep_md: no
    md_extensions: -ascii_identifiers 
---
<link href="http://knowledgevault.saecanet.com/components/rmarkdown-html.css" rel="stylesheet">
<style>.main-container {max-width : 1000px;}</style>
<script src="http://knowledgevault.saecanet.com/components/JavascriptCode.js"></script>

- アセット･マネジメント･コンサルティング株式会社 http://am-consulting.co.jp
- SaECaNet http://saecanet.com/
- Olive http://olive.saecanet.com/
- twitter https://twitter.com/AMC2_Japan
- 本ページへのリンクを共有:<a href="https://twitter.com/share" class="twitter-share-button" data-via="AMC2_Japan" data-size="large">Tweet</a> <script>!function(d,s,id){var js,fjs=d.getElementsByTagName(s)[0],p=/^http:/.test(d.location)?'http':'https';if(!d.getElementById(id)){js=d.createElement(s);js.id=id;js.src=p+'://platform.twitter.com/widgets.js';fjs.parentNode.insertBefore(js,fjs);}}(document, 'script', 'twitter-wjs');</script>

```{r set-options, echo=F, cache=F}
options(width = 1000)
```

```{r warning = F, error = F, message = F, echo = F}
library(RCurl)
fileName <- 'functionList.csv'
functionList <-
  read.csv(
    file = paste0('https://raw.githubusercontent.com/am-consulting/am-consulting.github.io/master/csv/',
                  fileName),
    header = F,
    as.is = T)
for(iii in 1:nrow(functionList)){
  script <- 
    getURL(paste0("https://raw.githubusercontent.com/am-consulting/am-consulting.github.io/master/", 
                  functionList[iii,1]),
           ssl.verifypeer = F)
  eval(parse(text = script))
}
```

```{r warning=F, error=F, message=F, echo=F, results='asis'}
landPrice <- list()
fileNo <- c('07','08','09','12','15','18','21','24','27','29','30')
fileTitle <- 
  c('全国の概況:圏域別・用途別対前年平均変動率',
    '全国の概況:地方別・用途別対前年平均変動率',
    '全国の概況:都道府県別・用途別対前年平均変動率',
    '東京圏:市区の住宅地の平均価格等',
    '東京圏:市区の対前年平均変動率',
    '大阪圏:市の住宅地の平均価格等',
    '大阪圏:市の対前年平均変動率',
    '名古屋圏:市の住宅地の平均価格等',
    '名古屋圏:市の対前年平均変動率',
    '地方の概況:人口10万以上の市の住宅地の平均価格等',
    '地方の概況:人口10万以上の市の対前年平均変動率')
for(iii in seq(length(fileNo))){
  fileURL <- 
    paste0('https://raw.githubusercontent.com/am-consulting/am-consulting.github.io/master/csv/H29ChikaKouji/',
           fileNo[iii],
           '.csv')
  landPrice[[iii]] <-
    read.csv(file = fileURL,
             header = T,
             as.is = T,
             stringsAsFactors = F,
             fileEncoding = 'utf-8',
             check.names = F)
}
```

```{r warning=F, error=F, message=F, echo=F, results='hold'}
dataTitle <- 
  paste0('平成29年地価公示')
dataSource <- 
  '国土交通省'
windowsFonts(Meiryo = windowsFont('Meiryo'))
library(Nippon)
```

***

- `r paste0("タイトル : ", dataTitle)`
- `r paste0("データ出所 : ", dataSource)`
- Source http://tochi.mlit.go.jp/chika/kouji/2017/index.html

***

```{r warning=F, error=F, message=F, echo=F, results='asis'}
iii <- 1
leftcolumns <- 1
obj <- landPrice[[iii]]
obj[,-seq(leftcolumns)] <- apply(obj[,-seq(leftcolumns)],2,as.numeric)
fun_dataTable(obj = obj,
              dateFormat = 0,
              needID = 1,
              orderDirection = 'asc',
              title = fileTitle[iii],
              leftcolumns = leftcolumns + 1)
```

***

```{r warning=F, error=F, message=F, echo=F, results='asis'}
iii <- 2
leftcolumns <- 1
obj <- landPrice[[iii]]
obj[,-seq(leftcolumns)] <- apply(obj[,-seq(leftcolumns)],2,as.numeric)
fun_dataTable(obj = obj,
              dateFormat = 0,
              needID = 1,
              orderDirection = 'asc',
              title = fileTitle[iii],
              leftcolumns = leftcolumns + 1)
```

***

```{r warning=F, error=F, message=F, echo=F, results='asis'}
iii <- 3
leftcolumns <- 1
obj <- landPrice[[iii]]
obj[,-seq(leftcolumns)] <- apply(obj[,-seq(leftcolumns)],2,as.numeric)
fun_dataTable(obj = obj,
              dateFormat = 0,
              needID = 1,
              orderDirection = 'asc',
              title = fileTitle[iii],
              leftcolumns = leftcolumns + 1)
```

***

```{r warning=F, error=F, message=F, echo=F, results='asis'}
iii <- 4
leftcolumns <- 2
obj <- landPrice[[iii]]
obj[,-seq(leftcolumns)] <- apply(obj[,-seq(leftcolumns)],2,as.numeric)
obj[,2] <-
  sapply(obj[,2],zen2han)
fun_dataTable(obj = obj,
              dateFormat = 0,
              needID = 1,
              orderDirection = 'asc',
              title = fileTitle[iii],
              leftcolumns = leftcolumns + 1)
```

***

```{r warning=F, error=F, message=F, echo=F, results='asis'}
iii <- 5
leftcolumns <- 2
obj <- landPrice[[iii]]
obj[,-seq(leftcolumns)] <- apply(obj[,-seq(leftcolumns)],2,as.numeric)
obj[,2] <-
  sapply(obj[,2],zen2han)
fun_dataTable(obj = obj,
              dateFormat = 0,
              needID = 1,
              orderDirection = 'asc',
              title = fileTitle[iii],
              leftcolumns = leftcolumns + 1)
```

***

```{r warning=F, error=F, message=F, echo=F, results='asis'}
iii <- 6
leftcolumns <- 2
obj <- landPrice[[iii]]
obj[,-seq(leftcolumns)] <- apply(obj[,-seq(leftcolumns)],2,as.numeric)
obj[,2] <-
  sapply(obj[,2],zen2han)
fun_dataTable(obj = obj,
              dateFormat = 0,
              needID = 1,
              orderDirection = 'asc',
              title = fileTitle[iii],
              leftcolumns = leftcolumns + 1)
```

***

```{r warning=F, error=F, message=F, echo=F, results='asis'}
iii <- 7
leftcolumns <- 2
obj <- landPrice[[iii]]
obj[,-seq(leftcolumns)] <- apply(obj[,-seq(leftcolumns)],2,as.numeric)
obj[,2] <-
  sapply(obj[,2],zen2han)
fun_dataTable(obj = obj,
              dateFormat = 0,
              needID = 1,
              orderDirection = 'asc',
              title = fileTitle[iii],
              leftcolumns = leftcolumns + 1)
```

***

```{r warning=F, error=F, message=F, echo=F, results='asis'}
iii <- 8
leftcolumns <- 2
obj <- landPrice[[iii]]
obj[,-seq(leftcolumns)] <- apply(obj[,-seq(leftcolumns)],2,as.numeric)
obj[,2] <-
  sapply(obj[,2],zen2han)
fun_dataTable(obj = obj,
              dateFormat = 0,
              needID = 1,
              orderDirection = 'asc',
              title = fileTitle[iii],
              leftcolumns = leftcolumns + 1)
```

***

```{r warning=F, error=F, message=F, echo=F, results='asis'}
iii <- 9
leftcolumns <- 2
obj <- landPrice[[iii]]
obj[,-seq(leftcolumns)] <- apply(obj[,-seq(leftcolumns)],2,as.numeric)
obj[,2] <-
  sapply(obj[,2],zen2han)
fun_dataTable(obj = obj,
              dateFormat = 0,
              needID = 1,
              orderDirection = 'asc',
              title = fileTitle[iii],
              leftcolumns = leftcolumns + 1)
```

***

```{r warning=F, error=F, message=F, echo=F, results='asis'}
iii <- 10
leftcolumns <- 2
obj <- landPrice[[iii]]
obj[,-seq(leftcolumns)] <- apply(obj[,-seq(leftcolumns)],2,as.numeric)
obj[,2] <-
  sapply(obj[,2],zen2han)
fun_dataTable(obj = obj,
              dateFormat = 0,
              needID = 1,
              orderDirection = 'asc',
              title = fileTitle[iii],
              leftcolumns = leftcolumns + 1)
```

***

```{r warning=F, error=F, message=F, echo=F, results='asis'}
iii <- 11
leftcolumns <- 2
obj <- landPrice[[iii]]
obj[,-seq(leftcolumns)] <- apply(obj[,-seq(leftcolumns)],2,as.numeric)
obj[,2] <-
  sapply(obj[,2],zen2han)
fun_dataTable(obj = obj,
              dateFormat = 0,
              needID = 1,
              orderDirection = 'asc',
              title = fileTitle[iii],
              leftcolumns = leftcolumns + 1)
```

***

```{r warning=F, error=F, message=F, echo=F, results='hide'}
fun_markdownTable(obj = landPrice[[1]][,c(1,grep('平成29年変動',colnames(landPrice[[1]])))])
```

<script>MakeNegative();</script>
<script>
  (function(i,s,o,g,r,a,m){i['GoogleAnalyticsObject']=r;i[r]=i[r]||function(){
  (i[r].q=i[r].q||[]).push(arguments)},i[r].l=1*new Date();a=s.createElement(o),
  m=s.getElementsByTagName(o)[0];a.async=1;a.src=g;m.parentNode.insertBefore(a,m)
  })(window,document,'script','https://www.google-analytics.com/analytics.js','ga');

  ga('create', 'UA-3077339-5', 'auto');
  ga('send', 'pageview');

</script>
