---
knit: (function(inputFile, encoding) {username<-Sys.info()['user'];fileName<-'defaultPath.csv';pathToFile <-paste0('C:/Users/', username,'/Desktop/pathToCSV/');setwd(pathToFile);buf0<-read.csv(fileName,header = F,skip = 0,stringsAsFactor = F,check.names = F,fileEncoding = 'utf-8');timeStamp<-format(Sys.time(),'%Y%m%d%H%M%S');rmarkdown::render(inputFile, encoding = encoding, output_file = paste0('C:/Users/',username,buf0[2,1],'charts/','am-consulting.co.jp-PerformanceTableOfShinzoAbe.html')) })

title : "Performance Table Of Prime Minister Of Japan Shinzo Abe"
author: "アセット･マネジメント･コンサルティング株式会社 http://am-consulting.co.jp"
date: "`r format(Sys.time(), '%Y-%m-%d %H:%M:%S')`"
output: 
  html_document:
    fig_height: 5
    fig_width: 10
    keep_md: no
    md_extensions: -ascii_identifiers 
---
<link href="http://knowledgevault.saecanet.com/components/rmarkdown-html.css" rel="stylesheet">
<style>.main-container {max-width : 1300px;}</style>

<script>
<!-- # Reference http://www.hanselman.com/blog/MakingNegativeNumbersTurnRedUsingCSSAndJavascript.aspx -->
function MakeNegative() {
  TDs = document.getElementsByTagName('td');
  for (var i=0; i<TDs.length; i++) {
    var temp = TDs[i];
    if (temp.firstChild.nodeValue.indexOf('-') == 0) temp.className = "negative";
  }
}
</script>

- アセット･マネジメント･コンサルティング株式会社 http://am-consulting.co.jp
- SaECaNet http://saecanet.com/
- Olive http://olive.saecanet.com/
- twitter https://twitter.com/AMC2_Japan

本ページへのリンクを共有:<a href="https://twitter.com/share" class="twitter-share-button" data-via="AMC2_Japan" data-size="large">Tweet</a> <script>!function(d,s,id){var js,fjs=d.getElementsByTagName(s)[0],p=/^http:/.test(d.location)?'http':'https';if(!d.getElementById(id)){js=d.createElement(s);js.id=id;js.src=p+'://platform.twitter.com/widgets.js';fjs.parentNode.insertBefore(js,fjs);}}(document, 'script', 'twitter-wjs');</script>

```{r set-options, echo=F, cache=F}
options(width = 1000)
```

```{r warning=F,error=F,message=F,echo=F}
dataTitle <- '安倍晋三首相就任前と就任後の経済･金融指標の比較'
dataSource <- '日本銀行、財務省、経済産業省、厚生労働省、総務省、日本経済新聞社'
notes <- '複数のワードで検索する際は半角スペースで区切ってください'
notes0 <- "表中、-9999はNAを意味します"
Author <- "アセット･マネジメント･コンサルティング株式会社 http://am-consulting.co.jp"
windowsFonts(Meiryo = windowsFont("Meiryo"))
options(scipen = 999)
```

***

- `r paste0("タイトル : ", dataTitle)`
- `r paste0("データ出所 : ", dataSource)`
- `r paste0("特記 : ", notes)`
- 特記 : 倍率、率(%)は2012年12月との差(ポイント)、その他は変化率(%)
- 直近の月と2012年の同月との比較

***

```{r warning=F,error=F,message=F,echo=F,results='hide'}
library(RCurl)
script <-
  getURL(
    "https://raw.githubusercontent.com/am-consulting/Rscript/master/laborForceSurveyofJapan.r",
    ssl.verifypeer = F
  )
eval(parse(text = script))

script <-
  getURL(
    "https://raw.githubusercontent.com/am-consulting/Rscript/master/consumerPriceIndexofJapan.r",
    ssl.verifypeer = F
  )
eval(parse(text = script))

script <-
  getURL(
    "https://raw.githubusercontent.com/am-consulting/Rscript/master/importConstructionStatistics.r",
    ssl.verifypeer = F
  )
eval(parse(text = script))

script <-
  getURL(
    "https://raw.githubusercontent.com/am-consulting/Rscript/master/importGDPofJapan.r",
    ssl.verifypeer = F
  )
eval(parse(text = script))

script <-
  getURL(
    "https://raw.githubusercontent.com/am-consulting/am-consulting.github.io/master/importAllIndustryActivity.r",
    ssl.verifypeer = F
  )
eval(parse(text = script))

script <-
  getURL(
    "https://raw.githubusercontent.com/am-consulting/am-consulting.github.io/master/importConstructionCostDeflator.r",
    ssl.verifypeer = F
  )
eval(parse(text = script))

script <-
  getURL(
    "https://raw.githubusercontent.com/am-consulting/am-consulting.github.io/master/importConsumerConfidenceSurvey.r",
    ssl.verifypeer = F
  )
eval(parse(text = script))

script <-
  getURL(
    "https://raw.githubusercontent.com/am-consulting/am-consulting.github.io/master/importDataFromBOJ.r",
    ssl.verifypeer = F
  )
eval(parse(text = script))

script <-
  getURL(
    "https://raw.githubusercontent.com/am-consulting/am-consulting.github.io/master/importEmploymentReferralsForGeneralWorkers.r",
    ssl.verifypeer = F
  )
eval(parse(text = script))

script <-
  getURL(
    "https://raw.githubusercontent.com/am-consulting/am-consulting.github.io/master/importLaborSupplyAndDemand.r",
    ssl.verifypeer = F
  )
eval(parse(text = script))

script <-
  getURL(
    "https://raw.githubusercontent.com/am-consulting/am-consulting.github.io/master/importMonetarybaseOfJapan.r",
    ssl.verifypeer = F
  )
eval(parse(text = script))
colnames(monetaryBase_Japan)[-1] <-
  paste0(colnames(monetaryBase_Japan)[-1],'(億円)')

script <-
  getURL(
    "https://raw.githubusercontent.com/am-consulting/am-consulting.github.io/master/importMonthlyProductiveCapacityAndOperatingRatio.r",
    ssl.verifypeer = F
  )
eval(parse(text = script))

script <-
  getURL(
    "https://raw.githubusercontent.com/am-consulting/am-consulting.github.io/master/importNikkeiMonthly.r",
    ssl.verifypeer = F
  )
eval(parse(text = script))

script <-
  getURL(
    "https://raw.githubusercontent.com/am-consulting/am-consulting.github.io/master/importNumberOfForeignVisitorsToJapan.r",
    ssl.verifypeer = F
  )
eval(parse(text = script))
colnames(numberOfForeignVisitorsToJapan)[-1] <-
  paste0('訪日外客数(万人):',colnames(numberOfForeignVisitorsToJapan)[-1])

realWageIndexNSA <-
  read.csv(
    file = 'https://raw.githubusercontent.com/am-consulting/am-consulting.github.io/master/csv/realWageIndexNSA.csv',
    fileEncoding = 'utf-8',
    header = T,
    stringsAsFactors = F,
    check.names = F)
realWageIndexNSA[,1] <- as.Date(realWageIndexNSA[,1])

realWageIndexSA <-
  read.csv(
    file = 'https://raw.githubusercontent.com/am-consulting/am-consulting.github.io/master/csv/realWageIndexSA.csv',
    fileEncoding = 'utf-8',
    header = T,
    stringsAsFactors = F,
    check.names = F)
realWageIndexSA[,1] <- as.Date(realWageIndexSA[,1])

script <-
  getURL(
    "https://raw.githubusercontent.com/am-consulting/am-consulting.github.io/master/importConsumptionSpending.r",
    ssl.verifypeer = F
  )
eval(parse(text = script))
```

```{r warning=F,error=F,message=F,echo=F}
script <-
  getURL(
    "https://raw.githubusercontent.com/am-consulting/am-consulting.github.io/master/transposeDataFrame.r",
    ssl.verifypeer = F
  )
eval(parse(text = script))

script <-
  getURL(
    "https://raw.githubusercontent.com/am-consulting/am-consulting.github.io/master/R-dataTablesFunction.r",
    ssl.verifypeer = F
  )
eval(parse(text = script))

script <-
  getURL(
    "https://raw.githubusercontent.com/am-consulting/am-consulting.github.io/master/R-beforeORafterFunction.r",
    ssl.verifypeer = F
  )
eval(parse(text = script))
```

```{r warning=F,error=F,message=F,echo=F,results='hide'}
monthlyData <- laborforcesurvey
monthlyData <- merge(monthlyData, consumerPriceIndexofJapan, by = 'Date', all = T)
monthlyData <- merge(monthlyData, SAData, by = 'Date', all = T)
monthlyData <- merge(monthlyData, NSAData, by = 'Date', all = T)
monthlyData <- merge(monthlyData, allIndustryActivity, by = 'Date',all = T)
monthlyData <- merge(monthlyData, ConstructionCostDeflator, by = 'Date', all = T)
monthlyData <- merge(monthlyData, consumerConfidenceIndex, by = 'Date', all = T)
monthlyData <- merge(monthlyData, m.csv_data, by = 'Date', all = T)
monthlyData <- merge(monthlyData, jobOpenings, by = 'Date', all = T)
monthlyData <- merge(monthlyData, MonthlyProductiveCapacityAndOperatingRatio, by = 'Date', all = T)
monthlyData <- merge(monthlyData, nikkeiMonthly, by = 'Date', all = T)
monthlyData <- merge(monthlyData, laborSupplyAndDemand, by = 'Date', all = T)
monthlyData <- merge(monthlyData, monetaryBase_Japan, by = 'Date', all = T)
monthlyData <- merge(monthlyData, numberOfForeignVisitorsToJapan, by = 'Date', all = T)
monthlyData <- merge(monthlyData, realWageIndexNSA, by = 'Date', all = T)
monthlyData <- merge(monthlyData, realWageIndexSA, by = 'Date', all = T)
colnames(monthlyData) <- gsub('\n|\\([a-d]\\)','',sapply(colnames(monthlyData),zen2han))
monthlyData <- monthlyData[,-grep('元号',colnames(monthlyData))]
monthlyData <- merge(monthlyData, expenditure, by = 'Date', all = T)
monthlyData <- merge(monthlyData, realIncreaseDecreaseRate[,c(1,2)], by = 'Date', all = T)
monthlyData <- merge(monthlyData, nominalIncreaseDecreaseRate[,c(1,2)], by = 'Date', all = T)
unique(day(monthlyData[,1]))
unique(month(monthlyData[,1]))
```

```{r warning=F,error=F,message=F,echo=F,results='hide'}
quarterlyData <- gdp1
quarterlyData <- merge(quarterlyData, gdp2, by = 'Date', all = T)
quarterlyData <- merge(quarterlyData, gdp3, by = 'Date', all = T)
quarterlyData <- merge(quarterlyData, gdp4, by = 'Date', all = T)
quarterlyData <- merge(quarterlyData, gdp5, by = 'Date', all = T)
quarterlyData <- merge(quarterlyData, q.csv_data, by = 'Date', all = T)
colnames(quarterlyData) <- sapply(colnames(quarterlyData),zen2han)
unique(day(quarterlyData[,1]))
unique(month(quarterlyData[,1]))
```

```{r warning=F,error=F,message=F,echo=F,results='hide'}
dailyData <- d.csv_data
weeklyDaat <- w1.csv_data
yearlyData <- fy.csv_data
```

#### 月次経済･金融時系列データ

```{r warning=F,error=F,message=F,echo=F,results='asis'}
monthlyData0 <- monthlyData
monthlyData0 <- monthlyData0[,-grep('更新停止|元号|写真感光材料',colnames(monthlyData0))]
fun_beforeORafter(obj = monthlyData0)
fun_dataTable(obj = beforeORafter, dateFormat = 0, orderDirection = 'asc', leftcolumns = 2, menuLength = 15)
```

***
<script>MakeNegative()</script>
<script>
  (function(i,s,o,g,r,a,m){i['GoogleAnalyticsObject']=r;i[r]=i[r]||function(){
  (i[r].q=i[r].q||[]).push(arguments)},i[r].l=1*new Date();a=s.createElement(o),
  m=s.getElementsByTagName(o)[0];a.async=1;a.src=g;m.parentNode.insertBefore(a,m)
  })(window,document,'script','https://www.google-analytics.com/analytics.js','ga');

  ga('create', 'UA-3077339-5', 'auto');
  ga('send', 'pageview');

</script>
