---
knit: (function(inputFile, encoding) {username<-Sys.info()['user'];fileName<-'defaultPath.csv';pathToFile <-paste0('C:/Users/', username,'/Desktop/pathToCSV/');setwd(pathToFile);buf0<-read.csv(fileName,header = F,skip = 0,stringsAsFactor = F,check.names = F,fileEncoding = 'utf-8');timeStamp<-format(Sys.time(),'%Y%m%d%H%M%S');htmlName<-'MonthlyLabourSurveyInJapanCashEarnings';rmarkdown::render(inputFile, encoding = encoding, output_file = paste0('C:/Users/',username,buf0[2,1],'charts/','am-consulting.co.jp-',htmlName,'.html')) })

title : 'Monthly Labour Survey In Japan - Cash Earnings'
author: "アセット･マネジメント･コンサルティング株式会社 http://am-consulting.co.jp"
date: "`r format(Sys.time(), '%Y-%m-%d %H:%M:%S')`"
output: 
  html_document:
    fig_height: 5
    fig_width: 10
    keep_md: no
    md_extensions: -ascii_identifiers 
    includes:
       in_header: insertHeader.html
    self_contained: false
---

```{r setup, include=FALSE}
# https://stackoverflow.com/questions/43329230/r-markdown-add-tag-to-head-of-html-output/43334558#43334558
insertFile <- file("insertHeader.html")
writeLines('
<link rel="shortcut icon" href="http://knowledgevault.saecanet.com/charts/indicator/favicon-bar-chart.ico">
',
insertFile)
close(insertFile)
```

<link href="http://knowledgevault.saecanet.com/components/rmarkdown-html.css" rel="stylesheet">
<script src="http://knowledgevault.saecanet.com/components/JavascriptCode.js"></script>
<style>.main-container {max-width : 1000px;}</style>

- アセット･マネジメント･コンサルティング株式会社 http://am-consulting.co.jp
- SaECaNet http://saecanet.com/
- Olive http://olive.saecanet.com/
- twitter https://twitter.com/AMC2_Japan
- 本ページへのリンクを共有:<a href="https://twitter.com/share" class="twitter-share-button" data-via="AMC2_Japan" data-size="large">Tweet</a> <script>!function(d,s,id){var js,fjs=d.getElementsByTagName(s)[0],p=/^http:/.test(d.location)?'http':'https';if(!d.getElementById(id)){js=d.createElement(s);js.id=id;js.src=p+'://platform.twitter.com/widgets.js';fjs.parentNode.insertBefore(js,fjs);}}(document, 'script', 'twitter-wjs');</script>

```{r set-options, echo=F, cache=F}
options(width = 1000)
```

```{r warning = F, error = F, message = F, echo = F}
library(RCurl)
fileName <- 'functionList.csv'
functionList <-
  read.csv(
    file = paste0('https://raw.githubusercontent.com/am-consulting/am-consulting.github.io/master/csv/',
                  fileName),
    header = F,
    as.is = T)
for(iii in 1:nrow(functionList)){
  script <- 
    getURL(paste0("https://raw.githubusercontent.com/am-consulting/am-consulting.github.io/master/", 
                  functionList[iii,1]),
           ssl.verifypeer = F)
  eval(parse(text = script))
}
```

```{r warning=F, error=F, message=F, echo=F}
library(XLConnect);library(Nippon)
username <- Sys.info()['user']
pathOutput <- paste0("C:/Users/", username, "/Desktop/R_Data_Write/")
setwd(pathOutput)
baseURL <- 'http://www.mhlw.go.jp/toukei/itiran/roudou/monthly'
fileName <- list()
yyyy <- c(2017)
mm <- c(5)
type <- 'r'
cnt <- 0
for(y in 1:length(yyyy)){
  for(m in 1:length(mm)){
    gengou <- yyyy[y]-1988
    mmC <- formatC(mm[m], width=2, flag="0")
    cnt <- cnt + 1
    fileName[[cnt]] <- paste0(gengou,mmC,'c01',type,'.xls')
    folderName <- paste0('/',gengou,'/',gengou,mmC,type,'/xls/')
    # if(!file.exists(paste0(pathOutput, fileName[[cnt]]))) {
      download.file(paste0(baseURL,folderName,fileName[[cnt]]), fileName[[cnt]] , mode = 'wb')
    # }
  }
}
if(type=='r'){dataType <- '確報:'}else{dataType <- '速報:'}
```

```{r warning=F, error=F, message=F, echo=F}
titleName <- vector()
for(iii in 1:cnt){
  iii <- 1
  tmpDF <- 
    readWorksheetFromFile(paste0(pathOutput, fileName[[iii]]), sheet = 1, header = F)
  buf0 <- tmpDF
  titleName <- 
    c(titleName, zen2han(paste0(buf0[1,1],'-',buf0[2,1])))
  cccS <- 
    which(apply(buf0,2,function(x)length(grep('現金給与総額',x)))!=0)
  rrrS <- 
    which(apply(buf0,1,function(x)length(grep('現金給与総額',x)))!=0)
  buf0 <- buf0[-c(1:(rrrS-1)),]
  if(sum(is.na(as.numeric(gsub(',','',sapply(buf0[,ncol(buf0)],zen2han)))))==nrow(buf0)){
    buf0 <- buf0[,-ncol(buf0)]
  }
  tmp <- NA
  for(ccc in cccS:ncol(buf0)){
    if(!is.na(buf0[1,ccc])){tmp <- buf0[1,ccc]}
    buf0[1,ccc] <- tmp
  }
  tmp <- NA
  for(ccc in cccS:ncol(buf0)){
    if(!is.na(buf0[2,ccc])){tmp <- paste0(buf0[2,ccc],buf0[3,ccc]);buf0[3,ccc] <- NA}
    buf0[2,ccc] <- tmp
  }
  tmp <- NA
  for(ccc in cccS:ncol(buf0)){
    if(!is.na(buf0[3,ccc])){tmp <- buf0[3,ccc]}
    buf0[3,ccc] <- tmp
  }
  colnames(buf0) <- 
    sapply(gsub(':NA','',paste0(buf0[1,],':',buf0[2,],':',buf0[3,],':',buf0[4,],'(',buf0[5,],')')),
           function(x)gsub('\\s','',x))
  colnames(buf0) <- sapply(colnames(buf0),zen2han)
  buf1 <- buf0[-c(1:5),]
  buf1[,1] <- gsub('na','',paste0(buf1[,1],buf1[,2]),ignore.case = T)
  buf1[,1] <- sapply(buf1[,1],function(x)gsub('\\s','',x))
  buf1 <- buf1[,-2]
  buf2 <- buf1[!is.na(buf1[,2]),]
  buf2[,-1] <- 
    data.frame(apply(buf2[,-1],2,function(x)as.numeric(gsub(',','',sapply(x,zen2han)))),
               stringsAsFactors = F,check.names = F)
  tmp <- ''
  for(rrr in 1:nrow(buf2)){
    if(length(grep('労働者',buf2[rrr,1]))!=0){tmp <- paste0(buf2[rrr,1],':')}
    buf2[rrr,1] <- paste0(tmp,buf2[rrr,1])
  }
  buf3 <- buf2[!is.na(buf2[,2]),]
  colnames(buf3)[1] <- paste0('産業:',format(as.Date(paste0(yyyy,'-',mm,'-1')),'%Y年%m月'))
  assign(paste0('CashEarnings',iii),buf3,envir = .GlobalEnv)
}
```

```{r,warning=F,error=F,message=F,results='hold',echo=F}
# csv出力パート
scriptFile <- 'R-writeCSVtoFolder.r'
script <-
  RCurl::getURL(
    paste0("https://raw.githubusercontent.com/am-consulting/am-consulting.github.io/master/",
           scriptFile),
    ssl.verifypeer = F)
eval(parse(text = script))
fun_writeCSVtoFolder(objData = get(paste0('CashEarnings',iii)),dataType = 1,
                     csvFileName = '毎月勤労統計調査_月間現金給与額')
# csv出力パート
```

```{r,warning=F,error=F,message=F,results='hold',echo=F}
dataTitle <- 
  paste0('毎月勤労統計調査:月間現金給与額:',dataType,yyyy,'年',mm,'月:',
         paste0(CashEarnings1[1,1],'(円):',CashEarnings1[1,2],
                ':前年比(%)',format(CashEarnings1[1,3],big.mark=',')))
dataSource <- '厚生労働省'
```

***

- `r paste0("タイトル : ", dataTitle)`
- `r paste0("データ出所 : ", dataSource)`
- Source http://www.mhlw.go.jp/toukei/list/30-1a.html

***

```{r warning=F,error=F,message=F,echo=F,results='asis'}
fun_dataTable(obj = CashEarnings1,dateFormat = 0,
              orderDirection = 'asc',needID = 1,leftcolumns = 2,menuLength = 20)
```

***

```{r warning=F,error=F,message=F,echo=F,results='asis'}
obj <- CashEarnings1[,c(1,3)]
obj <- obj[-grep('労働者',obj[,1]),]
obj <- obj[order(obj[,2],decreasing = T),]
obj$Col <- ifelse(0<=obj[,2],'blue','red')
```

```{r warning=F,error=F,message=F,echo=F,results='hide'}
fun_preparePlot()
pngFile <-
  paste0(htmlName, "1.png")
png(file = pngFile, width = 1000, height = 600)
##################
lineColor <- c('black','blue','red')
par(family = 'Meiryo',font.main = 1, mar = c(5,10,3,1))
barplot(height = obj[,2],names.arg = obj[,1],horiz = T,las=1,col=obj[,3],xlab = colnames(obj)[2],main = dataTitle,cex.main = 1,cex.axis = 1,cex.names = 1)
dev.off()
```

```{r warning=F,error=F,message=F,echo=F,results='hide'}
fun_outputMD(tags = '毎月勤労統計調査,月間現金給与額',
             objDF = obj[,1:2],
             htmlName = htmlName,
             image1 = 1,
             title = dataTitle,
             tableTitle = paste0(yyyy,'年',mm,'月'),
             tableName = colnames(obj)[2])
fun_updateURLcsv()
```

<script>MakeNegative()</script>
<script>
  (function(i,s,o,g,r,a,m){i['GoogleAnalyticsObject']=r;i[r]=i[r]||function(){
  (i[r].q=i[r].q||[]).push(arguments)},i[r].l=1*new Date();a=s.createElement(o),
  m=s.getElementsByTagName(o)[0];a.async=1;a.src=g;m.parentNode.insertBefore(a,m)
  })(window,document,'script','https://www.google-analytics.com/analytics.js','ga');

  ga('create', 'UA-3077339-5', 'auto');
  ga('send', 'pageview');

</script>
