---
knit: (function(inputFile, encoding) {username<-Sys.info()['user'];fileName<-'defaultPath.csv';pathToFile <-paste0('C:/Users/', username,'/Desktop/pathToCSV/');setwd(pathToFile);buf0<-read.csv(fileName,header = F,skip = 0,stringsAsFactor = F,check.names = F,fileEncoding = 'utf-8');timeStamp<-format(Sys.time(),'%Y%m%d%H%M%S');rmarkdown::render(inputFile, encoding = encoding, output_file = paste0('C:/Users/',username,buf0[2,1],'charts/','am-consulting.co.jp-InternationalBalanceofPayments.html')) })

title : 'International Balance of Payments of Japan'
author: "アセット･マネジメント･コンサルティング株式会社 http://am-consulting.co.jp"
date: "`r format(Sys.time(), '%Y-%m-%d %H:%M:%S')`"
output: 
  html_document:
    fig_height: 6
    fig_width: 10
    keep_md: no
    md_extensions: -ascii_identifiers 
---
<link href="http://knowledgevault.saecanet.com/components/rmarkdown-html.css" rel="stylesheet">
<script src="http://knowledgevault.saecanet.com/components/JavascriptCode.js"></script>
<style>.main-container {max-width : 1000px;}</style>

- アセット･マネジメント･コンサルティング株式会社 http://am-consulting.co.jp
- SaECaNet http://saecanet.com/
- Olive http://olive.saecanet.com/
- twitter https://twitter.com/AMC2_Japan
- 本ページへのリンクを共有:<a href="https://twitter.com/share" class="twitter-share-button" data-via="AMC2_Japan" data-size="large">Tweet</a> <script>!function(d,s,id){var js,fjs=d.getElementsByTagName(s)[0],p=/^http:/.test(d.location)?'http':'https';if(!d.getElementById(id)){js=d.createElement(s);js.id=id;js.src=p+'://platform.twitter.com/widgets.js';fjs.parentNode.insertBefore(js,fjs);}}(document, 'script', 'twitter-wjs');</script>

```{r set-options, echo=F, cache=F}
# ―,ソ,噂,欺,圭,構,蚕,十,申,貼,能,表,暴,予,禄,兔
options(width = 1000)
```

```{r,warning=F,error=F,message=F,echo=F}
library(DT)
library(lubridate)
library(googleVis)
library(dplyr)
library(rAmCharts)
library(RCurl)
windowsFonts(Meiryo=windowsFont("Meiryo"))
options(scipen=100)
```

```{r,warning=F,error=F,message=F,echo=F}
script <-
  getURL(
    "https://raw.githubusercontent.com/am-consulting/Rscript/master/importJapansBalanceofPayments.r",
    ssl.verifypeer = FALSE
  )
eval(parse(text = script))
```

```{r,warning=F,error=F,message=F,results='hold',echo=F}
dataTitle <- 
  paste0('日本の国際収支 - 経常収支、資本移転等収支、金融収支、誤差脱漏、貿易収支、サービス収支、所得収支、輸出、輸入 - ', 
         paste0(format(range(origData1[,1]),'%Y年%m月'),collapse = '~'))
dataSource <- '財務省'
notes <- '複数のワードで検索する際は半角スペースで区切ってください'
notes0 <- '表中、-9999はNAを意味します'
Author <- 'アセット･マネジメント･コンサルティング株式会社 http://am-consulting.co.jp'
cat(paste('Title       : ', dataTitle, '\n'))
cat(paste('Data Source : ', dataSource, '\n'))
cat(paste('Author      : ', Author, '\n'))
cat(paste('作成日      : ', Sys.time(), '\n'))
cat(paste('特  記      : ', notes, '\n'))
cat(paste('特  記      : ', notes0, '\n'))
dateFormat <- '%Y年%m月'
```

```{r,warning=F,error=F,message=F,echo=F}
funamBarplot <- function(obj, mainTitle = '') {
  amBarplot(
    x = colnames(obj)[1] ,
    y = colnames(obj)[2:ncol(obj)],
    data = obj,
    horiz = T,
    stack_type = 'regular',
    legend = T,
    labelRotation = 0,
    main = mainTitle,
    mainColor = "#68838B",
    mainSize = 15,
    creditsPosition = "top-right",
    legendPosition = "bottom",
    show_values = T
  )
}  
```

```{r,warning=F,error=F,message=F,echo=F}
funDataTable <- function(obj,dataTitle='',append='') {
  DT::datatable(
    obj,
    options = list(
      search.regex = F,
      paging = T,
      autoWidth = F,
      info = T,
      lengthChange = T,
      ordering = T,
      searching = T,
      scrollX = F,
      lengthMenu = list(c(10,-1, 1), c(10, 'All', 1)),
      orderClasses = T,
      order = list(list(0, 'desc')),
      columnDefs = list(
        list(width = '10%' , targets = 0)
        )
      ),
    rownames = F,
    caption = paste(dataTitle, append),
    class = 'display compact',
    filter = 'bottom'
  )
}

funDataTable <- 
  function(obj, orderColumn = 0, orderDirection = 'desc', width00 = '5%', caption = '', dataTitle='', append='') {
  cat(paste('<h4>', dataTitle, append, '</h4>'))  
  DT::datatable(
    obj,
    extensions = c("Buttons", "ColReorder" , "FixedColumns", "FixedHeader"),
    options = list(paging = T, autoWidth = F, info = T, lengthChange = T, ordering = T,
      searching = T, scrollX = T, lengthMenu = list(c(10,-1), c(10,'All')),
      orderClasses = T, order = list(list(orderColumn, orderDirection)), 
      search = list(regex = T, caseInsensitive = T), searchHighlight = T,
      columnDefs = list(list(width = width00, targets = 0)),
      dom = 'BRlfrtip', buttons = I('colvis'), colReorder = T, fixedColumns = list(leftColumns = 1), fixedHeader = T),
    rownames = F, class = 'display compact', escape = F, filter = 'top', 
    caption = caption
    # caption = htmltools::tags$caption(style = 'caption-side: bottom; text-align: center;','Table ', htmltools::em(caption))
  )  
  }
```

```{r warning=F, error=F, message=F, echo=F}
fun_plotTimeSeries <- function(obj,ccc = 2,type = 'h') {
  obj <- na.omit(obj[,c(1,ccc)])
  title <- paste0(colnames(obj)[2],' - ',paste0(format(range(obj[,1]),dateFormat),collapse = '~'))  
  par(family='Meiryo',mar=c(4,4,4,2))
  plot(obj[,1],obj[,2],type=type,col='blue',xlab='',ylab='',xaxt='n',
       cex.axis=1.2,cex.lab=1.2,cex.main=1.2,lwd=1,main = title)
  Date <- as.numeric(obj[,1])
  Value <- obj[,2]
  lo <- lm(Value ~ Date)
  lines(obj[,1] , predict(lo) , col = 'red', lwd = 1, lty = 2)
  panel.first = grid(nx = NULL, ny = NULL, lty = 2, equilogs = T)
  axis.Date(side=1, at=obj[,1],format=dateFormat,padj=1,cex.axis=1.0)
  # 民主党パート
  rectDateL <- as.numeric(as.Date('2009-09-16'))
  rectDateR <- as.numeric(as.Date('2012-12-26'))
  if(as.numeric(obj[1,1]) < rectDateR){
    rectText <- '民主党政権'
    rect(xleft  = rectDateL, ybottom = par('usr')[3], 
         xright = rectDateR, ytop    = par('usr')[4], 
         col    = 'dimgray', density = 10, angle = 45)
    text(rectDateL, par('usr')[4], labels = paste0('\n\n',rectText), pos = 4)
  }
  # 民主党パート
  # 3%パート
  rectDateL <- as.numeric(as.Date('1989-04-01'))
  rectDateR <- as.numeric(as.Date('1997-03-31'))
  if(as.numeric(obj[1,1]) < rectDateR){
    rectText <- '消費税\n3%'
    rect(xleft  = rectDateL, ybottom = par('usr')[3], 
         xright = rectDateR, ytop    = par('usr')[4], 
         col    = 'darksalmon', density = 5, angle = 135)
    text(rectDateR, par('usr')[3], labels = paste0(rectText,'\n\n\n'), pos = 2)
  }
  # 3%パート
  # 5%パート
  rectDateL <- as.numeric(as.Date('1997-04-01'))
  rectDateR <- as.numeric(as.Date('2014-03-31'))
  if(as.numeric(obj[1,1]) < rectDateR){
    rectText <- '消費税\n5%'
    rect(xleft  = rectDateL, ybottom = par('usr')[3], 
         xright = rectDateR, ytop    = par('usr')[4], 
         col    = 'yellowgreen', density = 5, angle = 135)
    text(rectDateR, par('usr')[3], labels = paste0(rectText,'\n\n\n'), pos = 2)
  }
  # 5%パート
  # 8%パート
  rectDateL <- as.numeric(as.Date('2014-04-01'))
  rectDateR <- tail(obj[,1],1)
  if(as.numeric(obj[1,1]) < rectDateR){
    rectText <- '消費税\n8%'
    rect(xleft  = rectDateL, ybottom = par('usr')[3], 
         xright = rectDateR, ytop    = par('usr')[4], 
         col    = 'skyblue', density = 5, angle = 135)
    text(rectDateR, par('usr')[3], labels = paste0(rectText,'\n\n\n'), pos = 2)
  }
  # 8%パート
  cat(title)
  print(summary(lo))
  print(confint(lo, 'Date', level=0.95))
  cat('\n\n\n\n\n')
}
```

####日本の国際収支(単位：億円)
- 注)経常収支＋資本移転等収支－金融収支＋誤差脱漏＝0
- 注)金融収支の額は棒グラフに表示されている数値の符号を逆にして下さい。
- Powered by https://www.amcharts.com/

```{r,warning=F,error=F,message=F,results='asis',echo=F}
bop0 <- origData1[, c(1, 2, 10, 11, 17), drop = F]
bop0[, 1] <- as.character(format(bop0[, 1], '%Y-%m'))
bop <- tail(bop0, 12)
bop[, 4] <- bop[, 4] * -1
funamBarplot(obj = bop, mainTitle = '日本の国際収支(単位：億円)' )
```

<hr>

```{r,warning=F,error=F,message=F,results='asis',echo=F}
titleDT<-'日本の国際収支'
appendTitle<-'単位：億円'
funDataTable(obj = bop0, append = paste0(titleDT,'-',appendTitle))
```

<hr>
####日本の経常収支(単位：億円)
- Powered by https://www.amcharts.com/

```{r,warning=F,error=F,message=F,results='asis',echo=F}
currentAccount0 <- origData1[, c(1,4,7:9), drop = F]
currentAccount0[, 1] <- as.character(format(currentAccount0[, 1], '%Y-%m'))
currentAccount <- tail(currentAccount0, 12)
funamBarplot(obj = currentAccount, mainTitle = '日本の経常収支(単位：億円)' )
```

<hr>

```{r,warning=F,error=F,message=F,results='asis',echo=F}
titleDT<-'日本の経常収支'
appendTitle<-'単位：億円'
funDataTable(obj = currentAccount0, append = paste0(titleDT,'-',appendTitle))
```

***

```{r,warning=F,error=F,message=F,results='hold',echo=F}
currentAccount0 <- origData1[, c(1,2), drop = F]
fun_plotTimeSeries(obj = currentAccount0)
```

<hr>
####日本の貿易収支(単位：億円)
- 注)貿易収支＝輸出 －輸入
- 注)輸入の額は棒グラフに表示されている数値の符号を逆にして下さい。
- Powered by https://www.amcharts.com/

```{r,warning=F,error=F,message=F,results='asis',echo=F}
goods0 <- origData1[, c(1,5:6), drop = F]
goods0[, 1] <- as.character(format(goods0[, 1], '%Y-%m'))
goods <- tail(goods0, 12)
goods[, 3] <- goods[, 3] * -1
funamBarplot(obj = goods, mainTitle = '日本の貿易収支(単位：億円)' )
```

<hr>

```{r,warning=F,error=F,message=F,results='asis',echo=F}
titleDT<-'日本の貿易収支'
appendTitle<-'単位：億円'
funDataTable(obj = goods0, append = paste0(titleDT,'-',appendTitle))
```

***

```{r,warning=F,error=F,message=F,results='hold',echo=F}
goods0 <- origData1[, c(1,4:6), drop = F]
fun_plotTimeSeries(obj = goods0, ccc = 2)
fun_plotTimeSeries(obj = goods0, ccc = 3, type = 'l')
fun_plotTimeSeries(obj = goods0, ccc = 4, type = 'l')
```

***

<script>
  (function(i,s,o,g,r,a,m){i['GoogleAnalyticsObject']=r;i[r]=i[r]||function(){
  (i[r].q=i[r].q||[]).push(arguments)},i[r].l=1*new Date();a=s.createElement(o),
  m=s.getElementsByTagName(o)[0];a.async=1;a.src=g;m.parentNode.insertBefore(a,m)
  })(window,document,'script','https://www.google-analytics.com/analytics.js','ga');

  ga('create', 'UA-3077339-5', 'auto');
  ga('send', 'pageview');

</script>
