---
knit: (function(inputFile, encoding) {username<-Sys.info()['user'];fileName<-'defaultPath.csv';pathToFile <-paste0('C:/Users/', username,'/Desktop/pathToCSV/');setwd(pathToFile);buf0<-read.csv(fileName,header = F,skip = 0,stringsAsFactor = F,check.names = F,fileEncoding = 'utf-8');timeStamp<-format(Sys.time(),'%Y-%m-%d-%H-%M-%S');rmarkdown::render(inputFile, encoding = encoding, output_file = paste0('C:/Users/',username,buf0[2,1],'charts/','am-consulting.co.jp-OECDPPP.html')) })
title : "Purchasing Power Parities(PPP)"
author: "アセット･マネジメント･コンサルティング株式会社 http://am-consulting.co.jp"
date: "`r format(Sys.time(), '%Y-%m-%d %H:%M:%S')`"
output: 
  html_document:
    fig_height: 5
    fig_width: 10
    keep_md: no
    md_extensions: -ascii_identifiers 
---
<link href="http://knowledgevault.saecanet.com/components/rmarkdown-html.css" rel="stylesheet">
<script src="http://knowledgevault.saecanet.com/components/JavascriptCode.js"></script>
<style>.main-container {max-width : 1000px;}</style>

- アセット･マネジメント･コンサルティング株式会社 http://am-consulting.co.jp
- SaECaNet http://saecanet.com/
- Olive http://olive.saecanet.com/
- twitter https://twitter.com/AMC2_Japan
- 本ページへのリンクを共有:<a href="https://twitter.com/share" class="twitter-share-button" data-via="AMC2_Japan" data-size="large">Tweet</a> <script>!function(d,s,id){var js,fjs=d.getElementsByTagName(s)[0],p=/^http:/.test(d.location)?'http':'https';if(!d.getElementById(id)){js=d.createElement(s);js.id=id;js.src=p+'://platform.twitter.com/widgets.js';fjs.parentNode.insertBefore(js,fjs);}}(document, 'script', 'twitter-wjs');</script>

```{r set-options, echo=F, cache=F}
options(width = 1000)
```

```{r warning = F, error = F, message = F, echo = F}
library(RCurl)
fileName <- 'functionList.csv'
functionList <-
  read.csv(
    file = paste0('https://raw.githubusercontent.com/am-consulting/am-consulting.github.io/master/csv/',
                  fileName),
    header = F,
    as.is = T)
for(iii in 1:nrow(functionList)){
  script <- 
    getURL(paste0("https://raw.githubusercontent.com/am-consulting/am-consulting.github.io/master/", 
                  functionList[iii,1]),
           ssl.verifypeer = F)
  eval(parse(text = script))
}
```

```{r,warning=F,error=F,message=F,results='hold',echo=F}
library(googleVis)
library(DT)
library(ggplot2)
library(lubridate)
library(RCurl)
script <-
  getURL(
    "https://raw.githubusercontent.com/am-consulting/Rscript/master/importFXRateFromFRED_major.r",
    ssl.verifypeer = FALSE
  )
eval(parse(text = script))
dailyFXrate <- data.frame(origData, TIME = year(origData[, 1]),check.names = F)

script <-
  getURL(
    "https://raw.githubusercontent.com/am-consulting/Rscript/master/importOECDPPP.r",
    ssl.verifypeer = FALSE
  )
eval(parse(text = script))
```

```{r,warning=F,error=F,message=F,results='hold',echo=F}
bufDF <-
  origData[,c(1,grep('jpn|ea19|gbr',colnames(origData),ignore.case = T))]
bufDF[,1] <- as.Date(paste0(bufDF[,1],'-1-1'))
fun_latestResult(obj = bufDF,dateFormat = '%Y年',objColumn = c(2,3,4))
dataTitle <-
  paste0('OECD購買力平価と実勢為替レートの比較:',latestResult)
dataSource <- 'OECD'
windowsFonts(Meiryo = windowsFont("Meiryo"))
options(scipen = 999)
```
***

- `r paste0("タイトル : ", dataTitle)`
- `r paste0("データ出所 : ", dataSource)`
- Source https://data.oecd.org/conversion/purchasing-power-parities-ppp.htm

***
```{r,warning=F,error=F,message=F,results='hold',echo=F}
#JPY
JPY01 <- dailyFXrate[, c(1, 2, 5)]
JPY02 <- origData[, c(1, 16)]
chimeraPlotJPY <- merge(JPY01, JPY02, by = "TIME", all = T)
chimeraPlotJPY <- na.omit(chimeraPlotJPY)
chimeraPlotJPY$TIME <- factor(chimeraPlotJPY$TIME)
tsDataJPY <- unique(chimeraPlotJPY[, c(1, 4)])
tsDataJPY[, 1] <- as.integer(tsDataJPY[, 1]) # important
subtitle <-
  paste(chimeraPlotJPY[1, 1], " - ", chimeraPlotJPY[nrow(chimeraPlotJPY), 1])
g1 <- ggplot()
g1 <-
  g1 + geom_boxplot(data = chimeraPlotJPY, aes(x = TIME, y = chimeraPlotJPY[, 3]))
g1 <-
  g1 + geom_line(data = tsDataJPY, aes(x = TIME, y = tsDataJPY[, 2]), col =
      "blue")
g1 <-
  g1 + geom_point(
    data = tsDataJPY,
    aes(x = TIME, y = tsDataJPY[, 2]),
    size = 3,
    col = "blue"
  )
g1 <- g1 + theme(plot.title = element_text(size = 15))
g1 <- g1 + theme(axis.title.x = element_text(size = 15))
g1 <- g1 + theme(axis.title.y = element_text(size = 15))
g1 <-
  g1 + theme(axis.text.x = element_text(
    size = 15,
    angle = 90,
    hjust = 0.5,
    vjust = 0.5
  ))
g1 <- g1 + theme(axis.text.y = element_text(size = 15, angle = 90))
g1 <-
  g1 + ggtitle(
    paste(
      colnames(chimeraPlotJPY)[3],
      "×",
      colnames(chimeraPlotJPY)[4],
      "\nBoxplot:Daily Exchange Rate , Blue Line:PPP\n",
      subtitle
    )
  )
g1 <- g1 + xlab("Year")
g1 <- g1 + ylab("")
print(g1)
```
<hr>
```{r,warning=F,error=F,message=F,results='hold',echo=F}
#EURO
EUR01<-dailyFXrate[,c(1,3,5)]
EUR02<-origData[,c(1,48)]
chimeraPlotEUR<-merge(EUR01,EUR02,by="TIME",all=T)
chimeraPlotEUR<-na.omit(chimeraPlotEUR)
chimeraPlotEUR$TIME <-factor(chimeraPlotEUR$TIME)
tsDataEUR<-unique(chimeraPlotEUR[,c(1,4)])
tsDataEUR[,1]<-as.integer(tsDataEUR[,1]) # important
subtitle <-
  paste(chimeraPlotEUR[1, 1], " - ", chimeraPlotEUR[nrow(chimeraPlotEUR), 1])
g2<-ggplot()
g2<-g2+geom_boxplot(data = chimeraPlotEUR, aes(x = TIME, y = chimeraPlotEUR[, 3]))
g2<-g2+geom_line(data = tsDataEUR,aes(x=TIME, y=tsDataEUR[,2]),col="blue")
g2<-g2+geom_point(data = tsDataEUR,aes(x=TIME, y=tsDataEUR[,2]),size=3,col="blue")
g2 <- g2 + theme(plot.title = element_text(size = 15))
g2 <- g2 + theme(axis.title.x = element_text(size = 15))
g2 <- g2 + theme(axis.title.y = element_text(size = 15))
g2 <-
  g2 + theme(axis.text.x = element_text(
    size = 15,
    angle = 90,
    hjust = 0.5,
    vjust = 0.5
  ))
g2 <-      g2 + theme(axis.text.y = element_text(size = 15, angle = 90))
g2 <-
  g2 + ggtitle(paste(colnames(chimeraPlotEUR)[3],"×",colnames(chimeraPlotEUR)[4],"\nBoxplot:Daily Exchange Rate , Blue Line:PPP\n", subtitle))
g2 <- g2 + xlab("Year")
g2 <- g2 + ylab("")
print(g2)
```
<hr>
```{r,warning=F,error=F,message=F,results='hold',echo=F}
    #GBR
GBR01<-dailyFXrate[,c(1,4,5)]
GBR02<-origData[,c(1,30)]
chimeraPlotGBR<-merge(GBR01,GBR02,by="TIME",all=T)
chimeraPlotGBR<-na.omit(chimeraPlotGBR)
chimeraPlotGBR$TIME <-factor(chimeraPlotGBR$TIME)
tsDataGBR<-unique(chimeraPlotGBR[,c(1,4)])
tsDataGBR[,1]<-as.integer(tsDataGBR[,1]) # important
subtitle <-
  paste(chimeraPlotGBR[1, 1], " - ", chimeraPlotGBR[nrow(chimeraPlotGBR), 1])
g3<-ggplot()
g3<-g3+geom_boxplot(data = chimeraPlotGBR, aes(x = TIME, y = chimeraPlotGBR[, 3]))
g3<-g3+geom_line(data = tsDataGBR,aes(x=TIME, y=tsDataGBR[,2]),col="blue")
g3<-g3+geom_point(data = tsDataGBR,aes(x=TIME, y=tsDataGBR[,2]),size=3,col="blue")
g3 <- g3 + theme(plot.title = element_text(size = 15))
g3 <- g3 + theme(axis.title.x = element_text(size = 15))
g3 <- g3 + theme(axis.title.y = element_text(size = 15))
g3 <-
  g3 + theme(axis.text.x = element_text(
    size = 15,
    angle = 90,
    hjust = 0.5,
    vjust = 0.5
  ))
g3 <-      g3 + theme(axis.text.y = element_text(size = 15, angle = 90))
g3 <-
  g3 + ggtitle(paste(colnames(chimeraPlotGBR)[3],"×",colnames(chimeraPlotGBR)[4],"\nBoxplot:Daily Exchange Rate , Blue Line:PPP\n", subtitle))
g3 <- g3 + xlab("Year")
g3 <- g3 + ylab("")
print(g3)
```

***

```{r,warning=F,error=F,message=F,results='asis',echo=F}
fun_dataTable(obj = origData,dateFormat = 0)
```

***
#### Country/Region List

```{r,warning=F,error=F,message=F,results='asis',echo=F}
fun_dataTable(obj = locationList,dateFormat = 0,orderDirection = 'asc')
```

***
<script>MakeNegative()</script>
<script>
  (function(i,s,o,g,r,a,m){i['GoogleAnalyticsObject']=r;i[r]=i[r]||function(){
  (i[r].q=i[r].q||[]).push(arguments)},i[r].l=1*new Date();a=s.createElement(o),
  m=s.getElementsByTagName(o)[0];a.async=1;a.src=g;m.parentNode.insertBefore(a,m)
  })(window,document,'script','https://www.google-analytics.com/analytics.js','ga');

  ga('create', 'UA-3077339-5', 'auto');
  ga('send', 'pageview');

</script>
