---
knit: (function(inputFile, encoding) {username<-Sys.info()['user'];fileName<-'defaultPath.csv';pathToFile <-paste0('C:/Users/', username,'/Desktop/pathToCSV/');setwd(pathToFile);buf0<-read.csv(fileName,header = F,skip = 0,stringsAsFactor = F,check.names = F,fileEncoding = 'utf-8');timeStamp<-format(Sys.time(),'%Y%m%d%H%M%S');htmlName<-'ConsumptionSpending';rmarkdown::render(inputFile, encoding = encoding, output_file = paste0('C:/Users/',username,buf0[2,1],'charts/','am-consulting.co.jp-',htmlName,'.html')) })

title : 'Family Income and Expenditure Survey:Consumption Spending'
author: 'アセット･マネジメント･コンサルティング株式会社 http://am-consulting.co.jp'
date: "`r format(Sys.time(), '%Y-%m-%d %H:%M:%S')`"
output: 
  html_document:
    fig_height: 4
    fig_width: 10
    keep_md: no
    md_extensions: -ascii_identifiers 
---
<link href="http://knowledgevault.saecanet.com/components/rmarkdown-html.css" rel="stylesheet">
<script src="http://knowledgevault.saecanet.com/components/JavascriptCode.js"></script>
<style>.main-container {max-width : 1000px;}</style>

- アセット･マネジメント･コンサルティング株式会社 http://am-consulting.co.jp
- SaECaNet http://saecanet.com/
- Olive http://olive.saecanet.com/
- twitter https://twitter.com/AMC2_Japan
- 本ページへのリンクを共有:<a href="https://twitter.com/share" class="twitter-share-button" data-via="AMC2_Japan" data-size="large">Tweet</a> <script>!function(d,s,id){var js,fjs=d.getElementsByTagName(s)[0],p=/^http:/.test(d.location)?'http':'https';if(!d.getElementById(id)){js=d.createElement(s);js.id=id;js.src=p+'://platform.twitter.com/widgets.js';fjs.parentNode.insertBefore(js,fjs);}}(document, 'script', 'twitter-wjs');</script>

```{r set-options, echo=F, cache=F}
options(width = 1000)
```

```{r warning = F, error = F, message = F, echo = F}
library(RCurl)
fileName <- 'functionList.csv'
functionList <-
  read.csv(
    file = paste0('https://raw.githubusercontent.com/am-consulting/am-consulting.github.io/master/csv/',
                  fileName),
    header = F,
    as.is = T)
for(iii in 1:nrow(functionList)){
  script <- 
    getURL(paste0("https://raw.githubusercontent.com/am-consulting/am-consulting.github.io/master/", 
                  functionList[iii,1]),
           ssl.verifypeer = F)
  eval(parse(text = script))
}
```

```{r warning=F,error=F,message=F,echo=F}
library(knitr)
script <-
  getURL(
    "https://raw.githubusercontent.com/am-consulting/am-consulting.github.io/master/importConsumptionSpending.r",
    ssl.verifypeer = F
  )
eval(parse(text = script))
```

```{r warning=F,error=F,message=F,results='hold',echo=F}
fun_latestResult(obj = expenditure,dateFormat = '%Y年%m月')
dataTitle <- 
  paste0("家計調査(家計収支編):1世帯当たり1か月間の支出:2人以上の世帯:",latestResult)
dataSource <- "総務省"
windowsFonts(Meiryo = windowsFont("Meiryo"))
options(scipen = 999)
```

***

- `r paste0("タイトル : ", dataTitle)`
- `r paste0("データ出所 : ", dataSource)`
- Source http://www.stat.go.jp/data/kakei/longtime/index.htm#time

***

```{r warning=F, error=F, message=F, echo=F}
texDygraph <- vector()
n1 <- 1
bufDF <- expenditure[,c(1,2)]
fittedDF <- fun_fit(obj = bufDF)
fun_generateKnit(objDF = fittedDF, 
                 plotNum = n1, group = 0, colors = c('blue','red','green','orange'),
                 dygraphTitle = paste0(dataTitle,':',colnames(fittedDF)[2]))
texDygraph <- c(texDygraph, paste0('knit_expanded', n1))
n2 <- 2
bufDF <- realIncreaseDecreaseRate[,c(1,2)]
fun_generateKnit(objDF = bufDF, barPlot = 1, 
                 plotNum = n2, group = 0, colors = c('blue'),
                 dygraphTitle = paste0(dataTitle,':',colnames(bufDF)[2]))
texDygraph <- c(texDygraph, paste0('knit_expanded', n2))
n3 <- 3
bufDF <- nominalIncreaseDecreaseRate[,c(1,2)]
fun_generateKnit(objDF = bufDF, barPlot = 1, 
                 plotNum = n3, group = 0, colors = c('red'),
                 dygraphTitle = paste0(dataTitle,':',colnames(bufDF)[2]))
texDygraph <- c(texDygraph, paste0('knit_expanded', n3))
n4 <- 4
bufDF <- expenditure[,c(1,3)]
fittedDF <- fun_fit(obj = bufDF)
fun_generateKnit(objDF = fittedDF[,c(1,2,3)], 
                 plotNum = n4, group = 0, colors = c('blue','red'),
                 dygraphTitle = paste0(dataTitle,':',colnames(bufDF)[2]))
texDygraph <- c(texDygraph, paste0('knit_expanded', n4))
```

`r paste(knitr::knit(text = sapply(texDygraph,get)), collapse = '\n')`

```{r,warning=F,error=F,message=F,echo=F,results='asis'}
tailN <- 5
fun_markdownTable(obj = fun_transposeDataFrame(obj = expenditure, 
                                               tailN = tailN, dateFormat = '%Y年%m月'))
```

***

```{r,warning=F,error=F,message=F,echo=F,results='asis'}
fun_markdownTable(obj = fun_transposeDataFrame(obj = realIncreaseDecreaseRate[,1:2], 
                                               tailN = tailN, dateFormat = '%Y年%m月'))
```

***

```{r,warning=F,error=F,message=F,echo=F,results='asis'}
fun_markdownTable(obj = fun_transposeDataFrame(obj = nominalIncreaseDecreaseRate[,1:2], 
                                               tailN = tailN, dateFormat = '%Y年%m月'))
```

```{r warning=F,error=F,message=F,echo=F,results='hide'}
obj <- expenditure[,c(1,3)]
fun_PlotStrawAnd4charts(obj = obj,varType = 2)
dev.off();dev.off()
##########################
fun_preparePlot()
pngFile <- 
  paste0(htmlName, "3.png")
png(file = pngFile, width = 1000, height = 600)
dummy <- fun_ggboxplot(obj = na.omit(obj),dataSource = dataSource)
dev.off()
```

```{r warning=F,error=F,message=F,echo=F,results='hide'}
fun_outputMD(tags = '家計調査,家計収支編,消費支出,エンゲル係数,世帯人員,消費支出',
             objDF = fun_summaryByName(obj = obj,dateFormat = '%Y年%m月'),
             htmlName = htmlName,
             image1 = 1,image2 = 1,image3 = 1, 
             title = dataTitle,
             tableTitle = colnames(obj)[2])
fun_updateURLcsv()
```

***
<script>MakeNegative();</script>
<script>
  (function(i,s,o,g,r,a,m){i['GoogleAnalyticsObject']=r;i[r]=i[r]||function(){
  (i[r].q=i[r].q||[]).push(arguments)},i[r].l=1*new Date();a=s.createElement(o),
  m=s.getElementsByTagName(o)[0];a.async=1;a.src=g;m.parentNode.insertBefore(a,m)
  })(window,document,'script','https://www.google-analytics.com/analytics.js','ga');

  ga('create', 'UA-3077339-5', 'auto');
  ga('send', 'pageview');

</script>
