---
knit: (function(inputFile, encoding) {username<-Sys.info()['user'];fileName<-'defaultPath.csv';pathToFile <-paste0('C:/Users/', username,'/Desktop/pathToCSV/');setwd(pathToFile);buf0<-read.csv(fileName,header = F,skip = 0,stringsAsFactor = F,check.names = F,fileEncoding = 'utf-8');timeStamp<-format(Sys.time(),'%Y%m%d%H%M%S');htmlName<-'BusinessConditionsIndividualIndicator';rmarkdown::render(inputFile, encoding = encoding, output_file = paste0('C:/Users/',username,buf0[2,1],'charts/','am-consulting.co.jp-',htmlName,'.html')) })

title : "Business Conditions of Japan:Individual Indicator"
author: "アセット･マネジメント･コンサルティング株式会社 http://am-consulting.co.jp"
date: "`r format(Sys.time(), '%Y-%m-%d %H:%M:%S')`"
output: 
  html_document:
    fig_height: 5
    fig_width: 10
    keep_md: no
    md_extensions: -ascii_identifiers 
---
<link href="http://knowledgevault.saecanet.com/components/rmarkdown-html.css" rel="stylesheet">
<style>.main-container {max-width : 1000px;}</style>
<script src="http://knowledgevault.saecanet.com/components/JavascriptCode.js"></script>

- アセット･マネジメント･コンサルティング株式会社 http://am-consulting.co.jp
- SaECaNet http://saecanet.com/
- Olive http://olive.saecanet.com/
- twitter https://twitter.com/AMC2_Japan
- 本ページへのリンクを共有:<a href="https://twitter.com/share" class="twitter-share-button" data-via="AMC2_Japan" data-size="large">Tweet</a> <script>!function(d,s,id){var js,fjs=d.getElementsByTagName(s)[0],p=/^http:/.test(d.location)?'http':'https';if(!d.getElementById(id)){js=d.createElement(s);js.id=id;js.src=p+'://platform.twitter.com/widgets.js';fjs.parentNode.insertBefore(js,fjs);}}(document, 'script', 'twitter-wjs');</script>

```{r set-options, echo=F, cache=F}
# ―,ソ,噂,欺,圭,構,蚕,十,申,貼,能,表,暴,予,禄,兔
options(width = 1000)
```

```{r,warning=F,error=F,message=F,echo=F}
library(RCurl)
fileName <- 'functionList.csv'
functionList <-
  read.csv(
    file = paste0('https://raw.githubusercontent.com/am-consulting/am-consulting.github.io/master/csv/',
                  fileName),
    header = F,
    as.is = T)
for(iii in 1:nrow(functionList)){
  script <- 
    getURL(paste0("https://raw.githubusercontent.com/am-consulting/am-consulting.github.io/master/", functionList[iii,1]),
    ssl.verifypeer = F
  )
  eval(parse(text = script))
}
```

```{r warning=F,error=F,message=F,echo=F}
library(XML);library(XLConnect);library(lubridate);library(Nippon)
username <- Sys.info()['user']
pathOutput <- paste0("C:/Users/", username, "/Desktop/R_Data_Write/")
setwd(pathOutput)
url <- "http://www.esri.cao.go.jp/jp/stat/di/di.html"
htmlMarkup <- htmlParse(url)
links <- xpathSApply(htmlMarkup, "//a/@href")
files <- links[grep('.xls',links)]
urlToData <- paste0('http://www.esri.cao.go.jp/jp/stat/di/', files)
for(iii in 1:length(files)){
  download.file(urlToData[iii], files[iii], mode = 'wb')
  assign(paste0('CI',iii), readWorksheetFromFile(paste0(pathOutput, files[iii]), sheet = 1, check.names = F, header = F))
}
```

```{r warning=F,error=F,message=F,echo=F}
library(Nippon)
for(iii in 2:4){
  buf0 <- get(paste0('CI',iii))
  colnames(buf0) <- gsub(':NA','',sapply(gsub('\n|\\s','',paste0(buf0[2,],':',buf0[4,])),zen2han))
  buf0[,1] <- paste0(buf0[,2],'-',buf0[,3],'-1')
  buf0 <- buf0[-c(1:5),-c(2:3)]
  buf0[,1] <- as.Date(buf0[,1])
  buf0 <- buf0[!is.na(buf0[,1]),]
  colnames(buf0)[1] <- 'Date'
  if(iii==2){allCI <- buf0}else{allCI <- merge(allCI,buf0,by='Date',all=T)}
}
allCI[,-1] <- apply(allCI[,-1],2,function(x)as.numeric(gsub(',','',x)))
```

```{r warning=F,error=F,message=F,echo=F,results='hold'}
dateFormat <- '%Y年%m月'
dataTitle <- paste0('景気動向指数:個別系列の数値:', format(tail(allCI[,1],1),dateFormat))
dataSource <- '内閣府'
windowsFonts(Meiryo=windowsFont("Meiryo"))
options(scipen = 999)
```

***

- `r paste0("タイトル : ", dataTitle)`
- `r paste0("データ出所 : ", dataSource)`
- Source http://www.esri.cao.go.jp/jp/stat/di/di.html

***

```{r warning=F,error=F,message=F,echo=F,results='asis'}
tailN <- 5
tDF <- fun_transposeDataFrame(obj = allCI,dateFormat = dateFormat,tailN = tailN)
fun_markdownTable(obj = tDF)
```

***
#### 前月差
- 逆サイクル指数に要注意

```{r warning=F,error=F,message=F,echo=F,results='asis'}
fun_makeDiffTable(obj = allCI)
tDF <- fun_transposeDataFrame(obj = diffDF,dateFormat = dateFormat,tailN = tailN)
```

##### 直近前月差プラス

```{r warning=F,error=F,message=F,echo=F,results='asis'}
fun_markdownTable(obj = tDF[tDF[,ncol(tDF)] >= 0 | is.na(tDF[,ncol(tDF)]),])
```

***

##### 直近前月差マイナス

```{r warning=F,error=F,message=F,echo=F,results='asis'}
fun_markdownTable(obj = tDF[tDF[,ncol(tDF)] < 0 | is.na(tDF[,ncol(tDF)]),])
```

***
#### 前年同月差
- 逆サイクル指数に要注意

```{r warning=F,error=F,message=F,echo=F,results='asis'}
fun_makeDiffTable(obj = allCI,lag = 12)
tDF <- fun_transposeDataFrame(obj = diffDF,dateFormat = dateFormat,tailN = tailN)
```

##### 直近前年同差プラス

```{r warning=F,error=F,message=F,echo=F,results='asis'}
fun_markdownTable(obj = tDF[tDF[,ncol(tDF)] >= 0 | is.na(tDF[,ncol(tDF)]),])
```

***

##### 直近前年同月差マイナス

```{r warning=F,error=F,message=F,echo=F,results='asis'}
fun_markdownTable(obj = tDF[tDF[,ncol(tDF)] < 0 | is.na(tDF[,ncol(tDF)]),])
```

```{r warning=F,error=F,message=F,echo=F,results='hide'}
fun_transposeDataFrame(obj = allCI,dateFormat = dateFormat,tailN = 3)
fun_outputMD(tags = '内閣府,景気動向指数',
             objDF = tDF,
             htmlName = htmlName,
             tableTitle = '景気動向指数:個別系列の数値:直近3ヶ月')
```
***
<script>MakeNegative()</script>
<script>
  (function(i,s,o,g,r,a,m){i['GoogleAnalyticsObject']=r;i[r]=i[r]||function(){
  (i[r].q=i[r].q||[]).push(arguments)},i[r].l=1*new Date();a=s.createElement(o),
  m=s.getElementsByTagName(o)[0];a.async=1;a.src=g;m.parentNode.insertBefore(a,m)
  })(window,document,'script','https://www.google-analytics.com/analytics.js','ga');

  ga('create', 'UA-3077339-5', 'auto');
  ga('send', 'pageview');

</script>
