---
knit: (function(inputFile, encoding) {username<-Sys.info()['user'];fileName<-'defaultPath.csv';pathToFile <-paste0('C:/Users/', username,'/Desktop/pathToCSV/');setwd(pathToFile);buf0<-read.csv(fileName,header = F,skip = 0,stringsAsFactor = F,check.names = F,fileEncoding = 'utf-8');timeStamp<-format(Sys.time(),'%Y%m%d%H%M%S');htmlName<-'EarthquakesInAndAroundTheJapaneseArchipelago';rmarkdown::render(inputFile, encoding = encoding, output_file = paste0('C:/Users/',username,buf0[2,1],'charts/','am-consulting.co.jp-',htmlName,'.html')) })

title : "Earthquakes In And Around The Japanese Archipelago"
author: "アセット･マネジメント･コンサルティング株式会社 http://am-consulting.co.jp"
date: "`r format(Sys.time(), '%Y-%m-%d %H:%M:%S')`"
output: 
  html_document:
    fig_height: 5
    fig_width: 10
    keep_md: no
    md_extensions: -ascii_identifiers 
---
<link href="http://knowledgevault.saecanet.com/components/rmarkdown-html.css" rel="stylesheet">
<style>.main-container {max-width : 1000px;}</style>
<script src="http://knowledgevault.saecanet.com/components/JavascriptCode.js"></script>

- アセット･マネジメント･コンサルティング株式会社 http://am-consulting.co.jp
- SaECaNet http://saecanet.com/
- Olive http://olive.saecanet.com/
- twitter https://twitter.com/AMC2_Japan
- 本ページへのリンクを共有:<a href="https://twitter.com/share" class="twitter-share-button" data-via="AMC2_Japan" data-size="large">Tweet</a> <script>!function(d,s,id){var js,fjs=d.getElementsByTagName(s)[0],p=/^http:/.test(d.location)?'http':'https';if(!d.getElementById(id)){js=d.createElement(s);js.id=id;js.src=p+'://platform.twitter.com/widgets.js';fjs.parentNode.insertBefore(js,fjs);}}(document, 'script', 'twitter-wjs');</script>

```{r set-options, echo=F, cache=F}
# ―,ソ,噂,欺,圭,構,蚕,十,申,貼,能,表,暴,予,禄,兔
options(width = 1000)
```

```{r,warning=F,error=F,message=F,echo=F}
library(RCurl)
fileName <- 'functionList.csv'
functionList <-
  read.csv(
    file = paste0('https://raw.githubusercontent.com/am-consulting/am-consulting.github.io/master/csv/',
                  fileName),
    header = F,
    as.is = T)
for(iii in 1:nrow(functionList)){
  script <- 
    getURL(paste0("https://raw.githubusercontent.com/am-consulting/am-consulting.github.io/master/", functionList[iii,1]),
    ssl.verifypeer = F
  )
  eval(parse(text = script))
}
```

```{r warning=F,error=F,message=F,echo=F,results='hide'}
# The sequential palettes names are
# Blues BuGn BuPu GnBu Greens Greys Oranges OrRd PuBu PuBuGn PuRd Purples RdPu Reds
# YlGn YlGnBu YlOrBr YlOrRd
# https://earthquake.usgs.gov/earthquakes/search/
library(leaflet)
library(lubridate)
library(RColorBrewer)
earthquake0 <-
  read.csv(
    file = 'https://raw.githubusercontent.com/am-consulting/am-consulting.github.io/master/csv/csvData/TSdata/query.csv',
    header = T,stringsAsFactors = F,fileEncoding = 'UTF8')
minMag <- 6
earthquake <- earthquake0[,c(1:6,14)]
earthquake$GMT <- 
  as.POSIXlt(sub("Z", "", sub("T", " ", earthquake$time)), "GMT")
earthquake$JST <- 
  as.POSIXct(sub("Z", "", sub("T", " ", earthquake$time))) + 3600*9
earthquake$info <- 
  paste0("Time(UTC)=",earthquake$GMT,
         ", Time(UTC+9)=",earthquake$JST,
         ", Depth(km)=",earthquake$depth,
         ", Mag=",earthquake$mag,
         ", MagType=",earthquake$magType,
         ", Place=",earthquake$place)
earthquake$Year <- year(earthquake$GMT)
earthquakeSelect <-
  earthquake[minMag <= earthquake$mag,]
earthquakeSelect <- 
  earthquakeSelect[earthquakeSelect$Year < year(Sys.Date()),]
rangeN <- 10
yearRange <- seq(1900,year(Sys.Date()),by = rangeN)
pal <- 
  leaflet::colorNumeric(palette = "Spectral",domain = earthquakeSelect$mag)
```

```{r warning=F,error=F,message=F,echo=F,results='hold'}
dataTitle <- 
  paste0('日本列島周辺で発生した地震:マグニチュード',minMag,'以上、',year(Sys.Date())-1,'年以前')
dataSource <- 
  'United States Geological Survey'
windowsFonts(Meiryo=windowsFont("Meiryo"))
options(scipen = 999)
```

***

- `r paste0("タイトル : ", dataTitle)`
- `r paste0("データ出所 : ", dataSource)`
- Source https://earthquake.usgs.gov/earthquakes/search/
- 発生地震毎のマグニチュードタイプ(マップ中、"MagType")には違いがありますことに注意して下さい。
- MagType:`r paste0(unique(earthquakeSelect$magType),collapse = ' , ')`

***

```{r warning=F,error=F,message=F,echo=F}
fun_leaflet <- function(iii = 1){
  obj <- subset(earthquakeSelect,
                yearRange[iii] <= earthquakeSelect$Year & 
                  earthquakeSelect$Year <= yearRange[iii]+rangeN)
  leaflet(data = obj,width = "100%",height = "500px")  %>% 
  addTiles() %>%
  setView(lng = 135,lat = 35,zoom = 4) %>% 
  addCircleMarkers(lng = ~longitude,
             lat = ~latitude,
             radius = ~10^(mag/minMag),
             color = ~pal(mag),
             weight = ~1,
             popup = ~info,
             label = ~paste0(place,'.Mag=',mag)) %>%
  addLegend(position = 'topright',
            pal = pal,
            values = ~mag,
            title = paste0(yearRange[iii],
                           '-',
                           ifelse(year(Sys.Date())<yearRange[iii]+rangeN,
                                  year(Sys.Date())-1,
                                  yearRange[iii]+rangeN),
                           '<br>n=',
                           nrow(obj),
                           '<br>Magnitude'))
  # %>% addMiniMap(position = "bottomright")
}
```

```{r warning=F,error=F,message=F,echo=F,results='asis'}
iii <- 0
dammy <- seq(length(yearRange))
iii <- iii + 1
cat('<div style="text-align:center"><h4>',yearRange[iii],'-',yearRange[iii]+rangeN,'</h4></div>')
fun_leaflet(iii = iii)
cat('<hr>')
iii <- iii + 1
cat('<div style="text-align:center"><h4>',yearRange[iii],'-',yearRange[iii]+rangeN,'</h4></div>')
fun_leaflet(iii = iii)
cat('<hr>')
iii <- iii + 1
cat('<div style="text-align:center"><h4>',yearRange[iii],'-',yearRange[iii]+rangeN,'</h4></div>')
fun_leaflet(iii = iii)
cat('<hr>')
iii <- iii + 1
cat('<div style="text-align:center"><h4>',yearRange[iii],'-',yearRange[iii]+rangeN,'</h4></div>')
fun_leaflet(iii = iii)
cat('<hr>')
iii <- iii + 1
cat('<div style="text-align:center"><h4>',yearRange[iii],'-',yearRange[iii]+rangeN,'</h4></div>')
fun_leaflet(iii = iii)
cat('<hr>')
iii <- iii + 1
cat('<div style="text-align:center"><h4>',yearRange[iii],'-',yearRange[iii]+rangeN,'</h4></div>')
fun_leaflet(iii = iii)
cat('<hr>')
iii <- iii + 1
cat('<div style="text-align:center"><h4>',yearRange[iii],'-',yearRange[iii]+rangeN,'</h4></div>')
fun_leaflet(iii = iii)
cat('<hr>')
iii <- iii + 1
cat('<div style="text-align:center"><h4>',yearRange[iii],'-',yearRange[iii]+rangeN,'</h4></div>')
fun_leaflet(iii = iii)
cat('<hr>')
iii <- iii + 1
cat('<div style="text-align:center"><h4>',yearRange[iii],'-',yearRange[iii]+rangeN,'</h4></div>')
fun_leaflet(iii = iii)
cat('<hr>')
iii <- iii + 1
cat('<div style="text-align:center"><h4>',yearRange[iii],'-',yearRange[iii]+rangeN,'</h4></div>')
fun_leaflet(iii = iii)
cat('<hr>')
iii <- iii + 1
cat('<div style="text-align:center"><h4>',yearRange[iii],'-',yearRange[iii]+rangeN,'</h4></div>')
fun_leaflet(iii = iii)
cat('<hr>')
iii <- iii + 1
cat('<div style="text-align:center"><h4>',yearRange[iii],'-',
    min(yearRange[iii]+rangeN,year(Sys.Date())-1),'</h4></div>')
fun_leaflet(iii = iii)
cat('<hr>')
```

<script>MakeNegative()</script>
<script>
  (function(i,s,o,g,r,a,m){i['GoogleAnalyticsObject']=r;i[r]=i[r]||function(){
  (i[r].q=i[r].q||[]).push(arguments)},i[r].l=1*new Date();a=s.createElement(o),
  m=s.getElementsByTagName(o)[0];a.async=1;a.src=g;m.parentNode.insertBefore(a,m)
  })(window,document,'script','https://www.google-analytics.com/analytics.js','ga');

  ga('create', 'UA-3077339-5', 'auto');
  ga('send', 'pageview');

</script>
