---
knit: (function(inputFile, encoding) {username<-Sys.info()['user'];fileName<-'defaultPath.csv';pathToFile <-paste0('C:/Users/', username,'/Desktop/pathToCSV/');setwd(pathToFile);buf0<-read.csv(fileName,header = F,skip = 0,stringsAsFactor = F,check.names = F,fileEncoding = 'utf-8');timeStamp<-format(Sys.time(),'%Y%m%d%H%M%S');rmarkdown::render(inputFile, encoding = encoding, output_file = paste0('C:/Users/',username,buf0[2,1],'charts/','am-consulting.co.jp-BasicTimeSeriesAnalysis.html')) })

title : 'Basic Time Series Analysis By R'
author: "アセット･マネジメント･コンサルティング株式会社 http://am-consulting.co.jp"
date: "`r format(Sys.time(), '%Y-%m-%d %H:%M:%S')`"
output: 
  html_document:
    fig_height: 5
    fig_width: 10
    keep_md: no
    md_extensions: -ascii_identifiers
---
<link href="http://knowledgevault.saecanet.com/components/rmarkdown-html.css" rel="stylesheet">
<style>.main-container {max-width : 1000px;}</style>
<script src="http://knowledgevault.saecanet.com/components/JavascriptCode.js"></script>

- アセット･マネジメント･コンサルティング株式会社 http://am-consulting.co.jp
- SaECaNet http://saecanet.com/
- Olive http://olive.saecanet.com/
- twitter https://twitter.com/AMC2_Japan
- 本ページへのリンクを共有:<a href="https://twitter.com/share" class="twitter-share-button" data-via="AMC2_Japan" data-size="large">Tweet</a> <script>!function(d,s,id){var js,fjs=d.getElementsByTagName(s)[0],p=/^http:/.test(d.location)?'http':'https';if(!d.getElementById(id)){js=d.createElement(s);js.id=id;js.src=p+'://platform.twitter.com/widgets.js';fjs.parentNode.insertBefore(js,fjs);}}(document, 'script', 'twitter-wjs');</script>

```{r warning=F, error=F, message=F, echo=F}
library(RCurl)
fileName <- 'functionList.csv'
functionList <-
  read.csv(
    file = paste0('https://raw.githubusercontent.com/am-consulting/am-consulting.github.io/master/csv/',
                  fileName),
    header = F,
    as.is = T)
for(iii in 1:nrow(functionList)){
  script <- 
    getURL(paste0("https://raw.githubusercontent.com/am-consulting/am-consulting.github.io/master/", 
                  functionList[iii,1]),
           ssl.verifypeer = F)
  eval(parse(text = script))
}
```

```{r warning=F, error=F, message=F, echo=F}
tsData <-
  read.csv(file = 'http://indexes.nikkei.co.jp/nkave/historical/nikkei_stock_average_monthly_jp.csv',
           stringsAsFactors = F,
           header = T,
           as.is = T,
           row.names = NULL,
           check.names = F)
tsData <-
  tsData[!is.na(tsData[,2]),]
tsData[,1] <-
  as.Date(tsData[,1])
colnames(tsData)[-1] <- 
  paste0('日経平均株価:',colnames(tsData)[-1])
colnames(tsData)[1] <- 'Date'
```

```{r warning=F,error=F,message=F,echo=F}
script <-
  getURL(
    "https://raw.githubusercontent.com/am-consulting/am-consulting.github.io/master/importLOBO.r",
    ssl.verifypeer = F
  )
eval(parse(text = script))
colnames(LOBOCI)[-1] <- 
  paste0('LOBO調査:',colnames(LOBOCI)[-1])
```

```{r warning=F, error=F, message=F, echo=F, results='hold'}
obj <- 
  merge(tsData[,c(1,2)],LOBOCI[,c(1,2)],by='Date')
```

```{r warning=F, error=F, message=F, echo=F, results='hold'}
dataTitle <- 
  paste0('Rを利用した時系列分析')
dataSource <- 
  '日本経済新聞社、日本商工会議所'
windowsFonts(Meiryo = windowsFont("Meiryo"))
options(scipen = 9999)
```

***

- `r paste0("タイトル : ", dataTitle)`
- `r paste0("データ出所 : ", dataSource)`

***

#### サンプル時系列データ

```{r warning=F, error=F, message=F, echo=F, results='asis', fig.height=4}
n <- 1
fun_generateKnit(objDF = obj[,c(1,2)],
                 plotNum = n,
                 dygraphTitle = colnames(obj)[2],
                 colors = 'blue')
eval(parse(text = paste0('dygraphPlot', n, ' %>% ', primeMinisterOfJapan_dygraph)))
n <- 2
fun_generateKnit(objDF = obj[,c(1,3)],
                 plotNum = n,
                 dygraphTitle = colnames(obj)[3],
                 colors = 'blue')
eval(parse(text = paste0('dygraphPlot', n, ' %>% ', primeMinisterOfJapan_dygraph)))
```

***

#### 自己相関係数

$$
r_{k}= \frac{\displaystyle\sum_{t=k+1}^{n} \left ( y_{t}-\bar{y} \right )\left ( y_{t-k}-\bar{y}  \right )}{\displaystyle\sum_{t=1}^{n}\left ( y_{t}-\bar{y} \right )^{2}}
$$

***

```{r warning=F, error=F, message=F, echo=F, results='asis', fig.height=4}
par(family = 'Meiryo', font.main = 1, font.lab = 1, 
    mar = c(5,5,3,1), cex.main = 1.1, cex.lab = 1.0, mfrow = c(1,2))
acf(x = obj[,2],
    drop.lag.0 = F,
    lag.max = 12*10,
    main = paste0('自己相関係数:',colnames(obj)[2]),
    panel.first = grid(nx = NULL,
                       ny = NULL,
                       lty = 2,
                       equilogs = T)
    )
acf(x = obj[,3],
    drop.lag.0 = F,
    lag.max = 12*10,
    main = paste0('自己相関係数:',colnames(obj)[3]),
    panel.first = grid(nx = NULL,
                       ny = NULL,
                       lty = 2,
                       equilogs = T)
    )
```

- 参考文献
    1. https://upo-net.ouj.ac.jp/tokei/xml/k3_03012.xml
    1. http://www.statpower.net/Content/311/R%20Stuff/SampleMarkdown.html

***

#### ダービー･ワトソン比

$$
\begin{align}
y_{t} &=\alpha +\beta x_{t}+u_{t}\\
u_{t} &=\rho u_{t-1}+\epsilon _{t}\\
DW &=\frac{\displaystyle\sum_{t=2}^{T}\left ( \hat{u_{t}}-\hat{u_{t-1}} \right )^{2}}{\displaystyle\sum_{t=1}^{T}\hat{u_{t}}^{2}}\\
H_{0} &:系列相関なし. \hat{\rho}=0
\end{align}
$$

```{r warning=F, error=F, message=F, echo=F, results='hold', fig.height=4}
fun_dw <- 
  function(dwDF = obj, objX = 2, objY = 3){
    library(lmtest)
    cat(paste0('x:',colnames(dwDF)[objX],' , y:',colnames(dwDF)[objY]))
    x <- dwDF[,objX]
    y <- dwDF[,objY]
    print(dwtest(y~x))
    par(family = 'Meiryo', font.main = 1, font.lab = 1, 
        mar = c(5,5,3,1), cex.main = 1.1, cex.lab = 1.0, mfrow = c(1,2))
    plot(x = x,
         y = y,
         type = 'p',
         pch = 20,
         xlab = colnames(dwDF)[objX],
         ylab = colnames(dwDF)[objY],
         panel.first = grid(nx = NULL,
                            ny = NULL,
                            lty = 2,
                            equilogs = T))
    resultLM <-
      lm(y~x)
    print(summary(resultLM))
    abline(resultLM, col = 'red')
    residualDF <-
      data.frame(dwDF[,1,drop = F], 
                 Residual = resultLM$residuals,
                 stringsAsFactors = F,
                 check.names = F)
    plot(x = residualDF[,1],
         y = residualDF[,2],
         xlab = colnames(residualDF)[1],
         ylab = colnames(residualDF)[2],
         type = 'p',
         pch = 20,
         panel.first = grid(nx = NULL,
                            ny = NULL,
                            lty = 2,
                            equilogs = T))
  }

```

***
- 原系列

```{r warning=F, error=F, message=F, echo=F, results='hold', fig.height=4}
fun_dw(dwDF = obj,objX = 1,objY = 2)
```

***
- 一次差分

```{r warning=F, error=F, message=F, echo=F, results='hold', fig.height=4}
fun_makeDiffTable(obj = obj,lag = 1)
fun_dw(dwDF = diffDF)
```

- 参考文献
    1. http://www2.econ.osaka-u.ac.jp/~tanizaki/class/2004/szemi/0525/dw.pdf
    1. http://www.econ.nagoya-cu.ac.jp/~kamiyama/siryou/regress/EXCELreg.html

***
#### 共和分検定

$$
共に単位根時系列である\{x_{t}\}と\{y_{t}\}が共和分関係にあるとは\\
y_{t}=\alpha+\beta x_{t}+v_{t}\\
における誤差項\{v_{t}\}が定常となること。
$$

```{r warning=F, error=F, message=F, echo=F, results='hold', fig.height=4}
library(urca)
cointegrationTest <-
  ca.jo(x = obj[,-1], ecdet = "none", type = "eigen", K = 2, spec = "longrun", season = 4)
summary(cointegrationTest)
po.test(x = obj[,-1])
```

- 参考文献
    1. https://hermes-ir.lib.hit-u.ac.jp/rs/bitstream/10086/17664/1/0100904001.pdf
    1. http://www2.kumagaku.ac.jp/teacher/~sasayama/macroecon/mailmagacointeg.html
    1. http://user.keio.ac.jp/~nagakura/R/R_cointegration.pdf
    1. http://jasp.ism.ac.jp/~shazam/man8.0/Chap13.pdf

<script>MakeNegative();</script>
<script>
  (function(i,s,o,g,r,a,m){i['GoogleAnalyticsObject']=r;i[r]=i[r]||function(){
  (i[r].q=i[r].q||[]).push(arguments)},i[r].l=1*new Date();a=s.createElement(o),
  m=s.getElementsByTagName(o)[0];a.async=1;a.src=g;m.parentNode.insertBefore(a,m)
  })(window,document,'script','https://www.google-analytics.com/analytics.js','ga');

  ga('create', 'UA-3077339-5', 'auto');
  ga('send', 'pageview');

</script>
