---
knit: (function(inputFile, encoding) {username<-Sys.info()['user'];fileName<-'defaultPath.csv';pathToFile <-paste0('C:/Users/', username,'/Desktop/pathToCSV/');setwd(pathToFile);buf0<-read.csv(fileName,header = F,skip = 0,stringsAsFactor = F,check.names = F,fileEncoding = 'utf-8');timeStamp<-format(Sys.time(),'%Y%m%d%H%M%S');rmarkdown::render(inputFile, encoding = encoding, output_file = paste0('C:/Users/',username,buf0[2,1],'charts/','am-consulting.co.jp-ForeignExchangeTurnover.html')) })

title : 'Foreign Exchange Turnover'
author: "アセット･マネジメント･コンサルティング株式会社 http://am-consulting.co.jp"
date: "`r format(Sys.time(), '%Y-%m-%d %H:%M:%S')`"
output: 
  html_document:
    fig_height: 5
    fig_width: 10
    keep_md: no
    md_extensions: -ascii_identifiers 
---
<link href="http://knowledgevault.saecanet.com/components/rmarkdown-html.css" rel="stylesheet">
<style>.main-container {max-width : 1000px;}</style>
<script src="http://knowledgevault.saecanet.com/components/JavascriptCode.js"></script>

- アセット･マネジメント･コンサルティング株式会社 http://am-consulting.co.jp
- SaECaNet http://saecanet.com/
- Olive http://olive.saecanet.com/
- twitter https://twitter.com/AMC2_Japan

本ページへのリンクを共有:<a href="https://twitter.com/share" class="twitter-share-button" data-via="AMC2_Japan" data-size="large">Tweet</a> <script>!function(d,s,id){var js,fjs=d.getElementsByTagName(s)[0],p=/^http:/.test(d.location)?'http':'https';if(!d.getElementById(id)){js=d.createElement(s);js.id=id;js.src=p+'://platform.twitter.com/widgets.js';fjs.parentNode.insertBefore(js,fjs);}}(document, 'script', 'twitter-wjs');</script>


```{r set-options, echo=F, cache=F}
options(width = 1000)
```

```{r,warning=F,error=F,message=F,echo=F}
windowsFonts(Meiryo = windowsFont("Meiryo"))
options(scipen = 100)
```

```{r,warning=F,error=F,message=F,echo=F}
library(RCurl)
fileName <- 'functionList.csv'
functionList <-
  read.csv(
    file = paste0('https://raw.githubusercontent.com/am-consulting/am-consulting.github.io/master/csv/',
                  fileName),
    header = F,
    as.is = T)
for(iii in 1:nrow(functionList)){
  script <- 
    getURL(paste0("https://raw.githubusercontent.com/am-consulting/am-consulting.github.io/master/", functionList[iii,1]),
    ssl.verifypeer = F
  )
  eval(parse(text = script))
}
```

```{r,warning=F,error=F,message=F,echo=F}
script <-
  getURL(
    "https://raw.githubusercontent.com/am-consulting/am-consulting.github.io/master/importForeignExchangeTurnover.r",
    ssl.verifypeer = F
  )
eval(parse(text = script))
fun_ForeignExchangeTurnover()
```

```{r,warning=F,error=F,message=F,results='hold',echo=F}
dataTitle <- 
  paste0('店頭デリバティブ外国為替取引高(Billion $/日、4月の平均):2016年9月公表版')
dataSource <- 
  'Bank for International Settlements'
```

***

- `r paste0("タイトル : ", dataTitle)`
- `r paste0("データ出所 : ", dataSource)`
- Source http://www.bis.org/publ/rpfx16.htm

***

#### 店頭デリバティブ外国為替取引高(Billion $/日、4月の平均):通貨ペア別

```{r,warning=F,error=F,message=F,results='asis',echo=F,fig.height=10}
fun_dataTable(obj = OTC_ForeignExchangeTurnoverByCurrencyPair,
              dateFormat = 0,
              needID = 1,
              orderDirection = 'asc',
              leftcolumns = 2,
              title = paste0(sheetTitle01,':',sheetTitle02),menuLength = 20)
```

***
#### 店頭デリバティブ外国為替取引高(Billion $/日、4月の平均):全通貨ペア合計、USD / EUR、USD / JPY、USD / GBPの時系列推移
##### `r paste0(sheetTitle01,':',sheetTitle02)`

```{r,warning=F,error=F,message=F,results='asis',echo=F,fig.height=5}
dataSet <-
  OTC_ForeignExchangeTurnoverByCurrencyPair[,
                                            c(1,
                                              grep('amount',
                                                   colnames(OTC_ForeignExchangeTurnoverByCurrencyPair),
                                                   ignore.case = T))]
colnames(dataSet) <-
  gsub('\\(\\w*?\\)','',colnames(dataSet))
dataSet <-
  dataSet[grep('all|USD / EUR|USD / JPY|USD / GBP', dataSet[,1], ignore.case = T),]
dataSet <-
  fun_transposeDataFrame(dataSet,dateFormat = 0)
dataSet[,1] <-
  as.Date(paste0(dataSet[,1],'-1-1'))
n <- 1
fun_generateKnit(objDF = dataSet[,c(1,5,2,3,4)],
                 barPlot = 1,
                 plotNum = n,
                 dygraphTitle = 'Time Series Data for All curency,USD / EUR, USD / JPY and USD / GBP',
                 group = 0)
eval(parse(text = paste0('dygraphPlot',n)))
```

***

<script>
  (function(i,s,o,g,r,a,m){i['GoogleAnalyticsObject']=r;i[r]=i[r]||function(){
  (i[r].q=i[r].q||[]).push(arguments)},i[r].l=1*new Date();a=s.createElement(o),
  m=s.getElementsByTagName(o)[0];a.async=1;a.src=g;m.parentNode.insertBefore(a,m)
  })(window,document,'script','https://www.google-analytics.com/analytics.js','ga');

  ga('create', 'UA-3077339-5', 'auto');
  ga('send', 'pageview');

</script>
