---
knit: (function(inputFile, encoding) {username<-Sys.info()['user'];fileName<-'defaultPath.csv';pathToFile <-paste0('C:/Users/', username,'/Desktop/pathToCSV/');setwd(pathToFile);buf0<-read.csv(fileName,header = F,skip = 0,stringsAsFactor = F,check.names = F,fileEncoding = 'utf-8');timeStamp<-format(Sys.time(),'%Y%m%d%H%M%S');htmlName<-'nationalTaxes';rmarkdown::render(inputFile, encoding = encoding, output_file = paste0('C:/Users/',username,buf0[2,1],'charts/','am-consulting.co.jp-',htmlName,'.html')) })

title : "National Taxes"
author: "アセット･マネジメント･コンサルティング株式会社 http://am-consulting.co.jp"
date: "`r format(Sys.time(), '%Y-%m-%d %H:%M:%S')`"
output: 
  html_document:
    fig_height: 6
    fig_width: 10
    keep_md: no
    md_extensions: -ascii_identifiers
---
<link href="http://knowledgevault.saecanet.com/components/rmarkdown-html.css" rel="stylesheet">
<script src="http://knowledgevault.saecanet.com/components/JavascriptCode.js"></script>
<style>.main-container {max-width : 1000px;}</style>

- アセット･マネジメント･コンサルティング株式会社 http://am-consulting.co.jp
- SaECaNet http://saecanet.com/
- Olive http://olive.saecanet.com/
- twitter https://twitter.com/AMC2_Japan
- 本ページへのリンクを共有:<a href="https://twitter.com/share" class="twitter-share-button" data-via="AMC2_Japan" data-size="large">Tweet</a> <script>!function(d,s,id){var js,fjs=d.getElementsByTagName(s)[0],p=/^http:/.test(d.location)?'http':'https';if(!d.getElementById(id)){js=d.createElement(s);js.id=id;js.src=p+'://platform.twitter.com/widgets.js';fjs.parentNode.insertBefore(js,fjs);}}(document, 'script', 'twitter-wjs');</script>

```{r set-options, echo=F, cache=F}
options(width = 1000)
```

```{r warning=F,error=F,message=F,echo=F}
fileName <- 
  'functionList.csv'
baseURL <- 
  'https://raw.githubusercontent.com/am-consulting/am-consulting.github.io/master/'
functionList <- 
  read.csv(
    file = paste0(baseURL,'csv/',fileName),
    header = F,
    as.is = T)
for(iii in 1:nrow(functionList)){
  script <- 
    RCurl::getURL(paste0(baseURL,functionList[iii,1]),ssl.verifypeer = F)
  eval(parse(text = script))
}
```

```{r warning=F,error=F,message=F,results='hide',echo=F}
baseURL <-
  'https://raw.githubusercontent.com/am-consulting/am-consulting.github.io/master/csv/csvData/TSdata/'
csvFiles <-
  c('ShinkokuShotokuZei_2015','HoujinZei_2015','GensenShotokuZei_2015',
    'SouzokuZei_2015','ZouyoZei_2015','ShouhiZei_2015')
nationalTax <- list()
for(iii in seq(length(csvFiles))){
  buf <-
    read.csv(paste0(baseURL,csvFiles[iii],'.csv'),header = T,check.names = F,
             stringsAsFactors = F,fileEncoding = 'utf8')
  buf[,1] <- as.Date(buf[,1])
  buf[,-1] <- apply(buf[,-1,drop=F],2,as.numeric)
  objCol <- grep('百万円',colnames(buf))
  buf[,objCol] <- apply(buf[,objCol,drop=F],2,function(x)x*10^-6)
  colnames(buf) <- gsub('百万円','兆円',colnames(buf))
  buf$FY <-
    buf[,1] %m+% months(15) - 1
  buf$col <- 
    ifelse(2009 <= year(buf[,1]) & year(buf[,1]) < 2013,'#dc143c',
           ifelse(2013 <= year(buf[,1]),'#4169e1','#d3d3d3'))
  nationalTax[[iii]] <- buf
  print(tail(nationalTax[[iii]]))
}
```

```{r,warning=F,error=F,message=F,results='hold',echo=F}
dateFormat <- '%Y年度'
fun_latestResult(obj = nationalTax[[6]], dateFormat = dateFormat)
dataTitle <- 
  paste0('日本の国税時系列推移:申告所得税、消費税、法人税、源泉所得税、相続税、贈与税:',latestResult)
dataSource <- 
  '国税庁'
windowsFonts(Meiryo = windowsFont("Meiryo"))
options(scipen = 999)
```

***

- `r paste0("タイトル : ", dataTitle)`
- `r paste0("データ出所 : ", dataSource)`
- Source https://www.nta.go.jp/kohyo/tokei/kokuzeicho/jikeiretsu/01.htm
- 棒グラフ中、赤は民主党政権、青は第2次以降安倍政権を示す。
- 本ページでは民主党政権:2009年度-2012年度、第2次以降安倍政権:2013年度以降としている。

***

```{r warning=F,error=F,message=F,echo=F,results='asis'}
iii <- 1
obj <- nationalTax[[iii]]
objCol <- 3
cat('#### ',colnames(obj)[objCol],'\n\n')
par(mar=c(6,3,3,1),family='Meiryo',font.main=1,cex.main=1)
barplot(height = as.vector(obj[,objCol]),names.arg = format(obj[,1],dateFormat),
        las=2,main = colnames(obj)[objCol],cex.axis = 1,cex.names = 0.8,col = obj$col)
cat('\n\n')
fun_markdownTable(obj = fun_transposeDataFrame(obj = obj[,-c(ncol(obj)-1,ncol(obj))],
                                               dateFormat = dateFormat,tailN = 5,colName = '項目'))
cat('\n<hr>\n')
```

```{r warning=F,error=F,message=F,echo=F,results='asis'}
iii <- 2
obj <- nationalTax[[iii]]
objCol <- 2
cat('#### ',colnames(obj)[objCol],'\n\n')
par(mar=c(6,3,3,1),family='Meiryo',font.main=1,cex.main=1)
barplot(height = as.vector(obj[,objCol]),names.arg = format(obj[,1],dateFormat),
        las=2,main = colnames(obj)[objCol],cex.axis = 1,cex.names = 0.8,col = obj$col)
cat('\n\n')
fun_markdownTable(obj = fun_transposeDataFrame(obj = obj[,-c(ncol(obj)-1,ncol(obj))],
                                               dateFormat = dateFormat,tailN = 5,colName = '項目'))
cat('\n<hr>\n')
```

```{r warning=F,error=F,message=F,echo=F,results='asis'}
iii <- 3
obj <- nationalTax[[iii]]
objCol <- 12
cat('#### ',colnames(obj)[objCol],'\n\n')
par(mar=c(6,3,3,1),family='Meiryo',font.main=1,cex.main=1)
barplot(height = as.vector(obj[,objCol]),names.arg = format(obj[,1],dateFormat),
        las=2,main = colnames(obj)[objCol],cex.axis = 1,cex.names = 0.8,col = obj$col)
cat('\n\n')
fun_markdownTable(obj = fun_transposeDataFrame(obj = obj[,-c(ncol(obj)-1,ncol(obj))],
                                               dateFormat = dateFormat,tailN = 5,colName = '項目'))
cat('\n<hr>\n')
```

```{r warning=F,error=F,message=F,echo=F,results='asis'}
iii <- 4
obj <- nationalTax[[iii]]
objCol <- 4
cat('#### ',colnames(obj)[objCol],'\n\n')
par(mar=c(6,3,3,1),family='Meiryo',font.main=1,cex.main=1)
barplot(height = as.vector(obj[,objCol]),names.arg = format(obj[,1],dateFormat),
        las=2,main = colnames(obj)[objCol],cex.axis = 1,cex.names = 0.8,col = obj$col)
cat('\n\n')
fun_markdownTable(obj = fun_transposeDataFrame(obj = obj[,-c(ncol(obj)-1,ncol(obj))],
                                               dateFormat = dateFormat,tailN = 5,colName = '項目'))
cat('\n<hr>\n')
```

```{r warning=F,error=F,message=F,echo=F,results='asis'}
iii <- 5
obj <- nationalTax[[iii]]
objCol <- 3
cat('#### ',colnames(obj)[objCol],'\n\n')
par(mar=c(6,3,3,1),family='Meiryo',font.main=1,cex.main=1)
barplot(height = as.vector(obj[,objCol]),names.arg = format(obj[,1],dateFormat),
        las=2,main = colnames(obj)[objCol],cex.axis = 1,cex.names = 0.8,col = obj$col)
cat('\n\n')
fun_markdownTable(obj = fun_transposeDataFrame(obj = obj[,-c(ncol(obj)-1,ncol(obj))],
                                               dateFormat = dateFormat,tailN = 5,colName = '項目'))
cat('\n<hr>\n')
```

```{r warning=F,error=F,message=F,echo=F,results='asis'}
iii <- 6
obj <- nationalTax[[iii]]
objCol <- 2
cat('#### ',colnames(obj)[objCol],'\n\n')
par(mar=c(6,3,3,1),family='Meiryo',font.main=1,cex.main=1)
barplot(height = as.vector(obj[,objCol]),names.arg = format(obj[,1],dateFormat),
        las=2,main = colnames(obj)[objCol],cex.axis = 1,cex.names = 0.8,col = obj$col)
cat('\n\n')
fun_markdownTable(obj = fun_transposeDataFrame(obj = obj[,-c(ncol(obj)-1,ncol(obj))],
                                               dateFormat = dateFormat,tailN = 5,colName = '項目'))
cat('\n<hr>\n')
```

```{r warning=F,error=F,message=F,echo=F,results='hide'}
obj0 <-
  Reduce(function(x,y){merge(x,y,by='Date',all=T)},nationalTax)
obj1 <- 
  obj0[,-grep('fy|col',colnames(obj0),ignore.case = T)]
fun_outputMD(tags = '国税庁',
             objDF = fun_transposeDataFrame(obj = obj1,dateFormat = dateFormat,tailN = 4),
             htmlName = htmlName,
             image1 = 0,image2 = 0,
             title = dataTitle,
             tableTitle = '直近4年度',
             tableName = '国税課税状況')
fun_updateURLcsv()
```

<script>MakeNegative();</script>
<script>
  (function(i,s,o,g,r,a,m){i['GoogleAnalyticsObject']=r;i[r]=i[r]||function(){
  (i[r].q=i[r].q||[]).push(arguments)},i[r].l=1*new Date();a=s.createElement(o),
  m=s.getElementsByTagName(o)[0];a.async=1;a.src=g;m.parentNode.insertBefore(a,m)
  })(window,document,'script','https://www.google-analytics.com/analytics.js','ga');

  ga('create', 'UA-3077339-5', 'auto');
  ga('send', 'pageview');

</script>
