---
knit: (function(inputFile, encoding) {username<-Sys.info()['user'];fileName<-'defaultPath.csv';pathToFile <-paste0('C:/Users/', username,'/Desktop/pathToCSV/');setwd(pathToFile);buf0<-read.csv(fileName,header = F,skip = 0,stringsAsFactor = F,check.names = F,fileEncoding = 'utf-8');timeStamp<-format(Sys.time(),'%Y%m%d%H%M%S');htmlName<-'WarrenBuffettIndicatorJapan';rmarkdown::render(inputFile, encoding = encoding, output_file = paste0('C:/Users/',username,buf0[2,1],'charts/','am-consulting.co.jp-',htmlName,'.html')) })

title : "Warren Buffett Indicator Of Japan"
author: "アセット･マネジメント･コンサルティング株式会社 http://am-consulting.co.jp"
date: "`r format(Sys.time(), '%Y-%m-%d %H:%M:%S')`"
output: 
  html_document:
    fig_height: 5
    fig_width: 10
    keep_md: no
    md_extensions: -ascii_identifiers 
---
<link href="http://knowledgevault.saecanet.com/components/rmarkdown-html.css" rel="stylesheet">
<script src="http://knowledgevault.saecanet.com/components/JavascriptCode.js"></script>
<style>.main-container {max-width : 1000px;}</style>

- アセット･マネジメント･コンサルティング株式会社 http://am-consulting.co.jp
- SaECaNet http://saecanet.com/
- Olive http://olive.saecanet.com/
- twitter https://twitter.com/AMC2_Japan
- 本ページへのリンクを共有:<a href="https://twitter.com/share" class="twitter-share-button" data-via="AMC2_Japan" data-size="large">Tweet</a> <script>!function(d,s,id){var js,fjs=d.getElementsByTagName(s)[0],p=/^http:/.test(d.location)?'http':'https';if(!d.getElementById(id)){js=d.createElement(s);js.id=id;js.src=p+'://platform.twitter.com/widgets.js';fjs.parentNode.insertBefore(js,fjs);}}(document, 'script', 'twitter-wjs');</script>

```{r warning = F, error = F, message = F, echo = F}
library(RCurl)
fileName <- 'functionList.csv'
functionList <-
  read.csv(
    file = paste0('https://raw.githubusercontent.com/am-consulting/am-consulting.github.io/master/csv/',
                  fileName),
    header = F,
    as.is = T)
for(iii in 1:nrow(functionList)){
  script <- 
    getURL(paste0("https://raw.githubusercontent.com/am-consulting/am-consulting.github.io/master/", 
                  functionList[iii,1]),
           ssl.verifypeer = F)
  eval(parse(text = script))
}
```

```{r set-options, echo=F, cache=F}
options(width = 1000)
```

```{r,warning=F,error=F,message=F,echo=F,results='hold'}
library(Nippon)
rFile <- 
  c('importGDPofJapan.r','importMarketCapitalization.r')
for(iii in 1:length(rFile)){
  script <- 
    RCurl::getURL(paste0('https://raw.githubusercontent.com/am-consulting/Rscript/master/',
                  rFile[iii]),ssl.verifypeer = F)
  eval(parse(text = script))
}
gdp1[,-1] <- 
  data.frame(apply(gdp1[,-1],2,function(x)x*10^-3),
             stringsAsFactors = F,check.names = F,row.names = NULL)
marketCapitalization[,1] <-
  as.Date(paste0(substring(marketCapitalization[,1],1,4),'-',
                 substring(marketCapitalization[,1],6,7),'-1'))
mergeData <-
  merge(gdp1[,c(1,2)],marketCapitalization[,c(1,2)],by='Date',all=T)
colnames(mergeData)[-1] <- 
  gsub('-',':',gsub('[a-z]|[0-9]|\\s','',colnames(mergeData)[-1],ignore.case = T))
mergeData <- subset(mergeData,as.Date(gdp1[1,1])<=mergeData[,1])
colnames(mergeData)[-1] <-
  sapply(paste0(colnames(mergeData)[-1],'_兆円'),zen2han)
mergeData[,-1] <- 
  data.frame(apply(mergeData[,-1],2,as.numeric),stringsAsFactors = F,check.names = F)
mergeData$`Warren Buffett Indicator` <-
  round(apply(mergeData,1,function(x)ifelse(is.na(x[2]),NA,as.numeric(x[3])/as.numeric(x[2]))),2)
# csv出力パート
scriptFile <- 'R-writeCSVtoFolder.r'
script <-
  RCurl::getURL(
    paste0("https://raw.githubusercontent.com/am-consulting/am-consulting.github.io/master/",
           scriptFile),
    ssl.verifypeer = F)
eval(parse(text = script))
fun_writeCSVtoFolder(objData = mergeData,dataType = 1,csvFileName = 'バフェット指数')
# csv出力パート
```

```{r,warning=F,error=F,message=F,results='hold',echo=F}
dateFormat <- '%Y年%m月期'
fun_latestResult(obj = na.omit(mergeData),objColumn = 4,dateFormat = dateFormat)
dataTitle <- 
  paste0('Warren Buffett Indicator Of Japan/日本のバフェット指数:', latestResult)
dataSource <- 
  '株式会社日本取引所グループ、内閣府'
windowsFonts(Meiryo = windowsFont("Meiryo"))
options(scipen = 999)
```

***

- `r paste0("タイトル : ", dataTitle)`
- `r paste0("データ出所 : ", dataSource)`

***

```{r warning=F,error=F,message=F,echo=F,results='hide'}
lineColor <- c('blue','red')
par(family='Meiryo',mar=c(4,4,4,1),font.main=1,cex.main=1.1)
ylim<-c(min(na.omit(mergeData[,c(2,3)])),max(na.omit(mergeData[,-1])))
plot(x = mergeData[,1],y = mergeData[,2],type='h',
     lwd=1,col=lineColor[1],ylim=ylim,xaxt='n',xlab='',ylab='',
     panel.first = grid(nx = NULL,ny = NULL,lty = 2,equilogs = T),
     main=paste0(paste0(colnames(mergeData)[c(2,3)],collapse = '×'),'\nSource:',dataSource))
lines(x = mergeData[,1],y = mergeData[,3],type='o',pch=20,
      cex=0.9,col=lineColor[2],lwd=1,xaxt='n',yaxt='n',xlab='',ylab='')
graphics::legend(x = 'topleft',
                 col = lineColor,
                 lty = 1,
                 legend = colnames(mergeData)[c(2,3)],
                 cex = 1,
                 bty = 'n',
                 lwd = 2)
axis.Date(side = 1,
          at = mergeData[,1],
          format = dateFormat,
          padj = 1,
          cex.axis = 1)
```

***

```{r warning=F,error=F,message=F,echo=F,results='asis'}
obj <- mergeData[,c(1,4)]
n <- 1
fun_generateKnit(objDF = obj,plotNum = n,barPlot = 0,dygraphTitle = colnames(obj)[2],quantiles = 2)
eval(parse(text = paste0('dygraphPlot', n, ' %>% ', primeMinisterOfJapan_dygraph)))
```

***

```{r warning=F,error=F,message=F,echo=F,results='asis'}
fun_dataTable(obj = mergeData,menuLength = 20)
```

```{r warning=F,error=F,message=F,echo=F,results='hide'}
username <-
  Sys.info()['user']
pathToFile <-
  paste0('C:/Users/', username,'/Desktop/pathToCSV/')
setwd(pathToFile)
fileName <-
  'defaultPath.csv'
buf <-
  read.csv(file = fileName,
           header = F,
           skip = 0,
           stringsAsFactor = F,
           check.names = F,
           fileEncoding = 'utf-8',quote = "\"")
pathOutputTOcsv <-
  paste0("C:/Users/", username, buf[2,1],'charts/chartImages/')
setwd(pathOutputTOcsv)
getwd()
par(family = 'Meiryo')
pngFile <-
  paste0(htmlName, ".png")
png(file = pngFile, width = 1000, height = 600)
##################
par(family='Meiryo',mar=c(10,4,3,1),font.main=1)
obj <- mergeData[,c(1,4)]
fun_plotTimeSeries(obj = obj,dateFormat = dateFormat,chartType = 0,typeL = 'o',mar = c(4,4,5,1),dataSource = dataSource,needLefLab = 0,fitLcolor = 2,fitlwdL = 2)
abline(h=1,lwd=2)
dev.off()
```

```{r warning=F,error=F,message=F,echo=F,results='hide'}
fun_outputMD(tags = 'バフェット指数',
             objDF = fun_transposeDataFrame(obj = na.omit(obj),dateFormat = dateFormat),
             htmlName = htmlName,
             image = 1,
             dataTitle = dataTitle,
             tableTitle = '5期分',
             tableName = 'バフェット指数')
```

***
<script>MakeNegative()</script>
<script>
  (function(i,s,o,g,r,a,m){i['GoogleAnalyticsObject']=r;i[r]=i[r]||function(){
  (i[r].q=i[r].q||[]).push(arguments)},i[r].l=1*new Date();a=s.createElement(o),
  m=s.getElementsByTagName(o)[0];a.async=1;a.src=g;m.parentNode.insertBefore(a,m)
  })(window,document,'script','https://www.google-analytics.com/analytics.js','ga');

  ga('create', 'UA-3077339-5', 'auto');
  ga('send', 'pageview');

</script>
