---
knit: (function(inputFile, encoding) {username<-Sys.info()['user'];fileName<-'defaultPath.csv';pathToFile <-paste0('C:/Users/', username,'/Desktop/pathToCSV/');setwd(pathToFile);buf0<-read.csv(fileName,header = F,skip = 0,stringsAsFactor = F,check.names = F,fileEncoding = 'utf-8');timeStamp<-format(Sys.time(),'%Y%m%d%H%M%S');htmlName<-'LaborSupplyAndDemand';rmarkdown::render(inputFile, encoding = encoding, output_file = paste0('C:/Users/',username,buf0[2,1],'charts/','am-consulting.co.jp-',htmlName,'.html')) })
title : "Labor Supply And Demand In The Construction Industry of Japan"
author: "アセット･マネジメント･コンサルティング株式会社 http://am-consulting.co.jp"
date: "`r format(Sys.time(), '%Y-%m-%d %H:%M:%S')`"
output: 
  html_document:
    fig_height: 4
    fig_width: 10
    keep_md: no
    md_extensions: -ascii_identifiers 
---

<link href="http://knowledgevault.saecanet.com/components/rmarkdown-html.css" rel="stylesheet">
<script src="http://knowledgevault.saecanet.com/components/JavascriptCode.js"></script>
<style>.main-container {max-width : 1000px;}</style>

- アセット･マネジメント･コンサルティング株式会社 http://am-consulting.co.jp
- SaECaNet http://saecanet.com/
- Olive http://olive.saecanet.com/
- twitter https://twitter.com/AMC2_Japan
- 本ページへのリンクを共有:<a href="https://twitter.com/share" class="twitter-share-button" data-via="AMC2_Japan" data-size="large">Tweet</a> <script>!function(d,s,id){var js,fjs=d.getElementsByTagName(s)[0],p=/^http:/.test(d.location)?'http':'https';if(!d.getElementById(id)){js=d.createElement(s);js.id=id;js.src=p+'://platform.twitter.com/widgets.js';fjs.parentNode.insertBefore(js,fjs);}}(document, 'script', 'twitter-wjs');</script>

```{r set-options, echo=F, cache=F}
options(width = 1000)
```

```{r warning = F, error = F, message = F, echo = F}
library(RCurl)
fileName <- 'functionList.csv'
functionList <-
  read.csv(
    file = paste0('https://raw.githubusercontent.com/am-consulting/am-consulting.github.io/master/csv/',
                  fileName),
    header = F,
    as.is = T)
for(iii in 1:nrow(functionList)){
  script <- 
    getURL(paste0("https://raw.githubusercontent.com/am-consulting/am-consulting.github.io/master/", 
                  functionList[iii,1]),
           ssl.verifypeer = F)
  eval(parse(text = script))
}
```

```{r warning=F,error=F,message=F,echo=F}
script <-
  getURL(
    "https://raw.githubusercontent.com/am-consulting/am-consulting.github.io/master/importLaborSupplyAndDemand.r",
    ssl.verifypeer = FALSE
  )
eval(parse(text = script))
```

```{r warning=F,error=F,message=F,echo=F,results='hold'}
dateFormat <- '%Y年%m月'
fun_latestResult(obj = laborSupplyAndDemand,dateFormat = dateFormat,objColumn = 3)
dataTitle <- 
  paste0('建設労働需給調査:建設技能労働者過不足率:', latestResult)
dataSource <- '国土交通省'
windowsFonts(Meiryo = windowsFont("Meiryo"))
options(scipen = 999)
```

***

- `r paste0("タイトル : ", dataTitle)`
- `r paste0("データ出所 : ", dataSource)`

***

```{r warning=F,error=F,message=F,echo=F,results='asis'}
fun_markdownTable(obj = fun_transposeDataFrame(obj = laborSupplyAndDemand,
                                               dateFormat = dateFormat,
                                               tailN = 5))
```

***
#### `r  cc <- 2;colnames(laborSupplyAndDemand)[cc]`
- `r monthS <- 12;monthS`ヶ月移動平均

```{r warning=F,error=F,message=F,echo=F,results='asis',fig.height=5}
fun_MovingAverage(obj = laborSupplyAndDemand,objColumn = cc,n = monthS,plot = 1)
```

***

```{r warning=F, error=F, message=F, echo=F, results='asis'}
n <- 1
fun_generateKnit(objDF = laborSupplyAndDemand[,c(1,cc)], plotNum = n, 
                 colors = 'blue', barPlot = 1, group = 0, quantiles = 2)
eval(parse(text = paste0('dygraphPlot',n,' %>% ', primeMinisterOfJapan_dygraph)))
cat('<hr>')
eval(parse(text = paste0('dygraphPlot',n,' %>% ', boj_dygraph)))
cat('<hr>')
```

- 基本統計量:`r paste0(format(range(laborSupplyAndDemand[,1]),dateFormat),collapse = '~')`

```{r warning=F, error=F, message=F, echo=F, results='hold'}
summary(laborSupplyAndDemand[,cc])
```

***
#### `r  cc <- 3;colnames(laborSupplyAndDemand)[cc]`
- `r monthS`ヶ月移動平均

```{r warning=F,error=F,message=F,echo=F,results='asis',fig.height=5}
fun_MovingAverage(obj = laborSupplyAndDemand,objColumn = cc,n = monthS,plot = 1)
```

***

```{r warning=F, error=F, message=F, echo=F, results='asis'}
n <- 2
fun_generateKnit(objDF = laborSupplyAndDemand[,c(1,cc)], plotNum = n, 
                 colors = 'blue', barPlot = 1, group = 0, quantiles = 2)
eval(parse(text = paste0('dygraphPlot',n,' %>% ', ConsumptionTax)))
cat('<hr>')
eval(parse(text = paste0('dygraphPlot',n,' %>% ', primeMinisterOfJapan_dygraph)))
cat('<hr>')
eval(parse(text = paste0('dygraphPlot',n,' %>% ', boj_dygraph)))
cat('<hr>')
eval(parse(text = paste0('dygraphPlot',n,' %>% ', event_dygraph_point,' %>%  ',event_dygraph_range)))
```

- 基本統計量:`r paste0(format(range(laborSupplyAndDemand[,1]),dateFormat),collapse = '~')`

```{r warning=F, error=F, message=F, echo=F, results='hold'}
summary(laborSupplyAndDemand[,cc])
```

```{r warning=F, error=F, message=F, echo=F, results='hide'}
fun_transposeDataFrame(obj = laborSupplyAndDemand,tailN = 5,dateFormat = dateFormat)
fun_markdownTable(obj = tDF)
```

```{r warning=F,error=F,message=F,echo=F,results='hide'}
username <-
  Sys.info()['user']
pathToFile <-
  paste0('C:/Users/', username,'/Desktop/pathToCSV/')
setwd(pathToFile)
fileName <-
  'defaultPath.csv'
buf <-
  read.csv(file = fileName,
           header = F,
           skip = 0,
           stringsAsFactor = F,
           check.names = F,
           fileEncoding = 'utf-8',quote = "\"")
pathOutputTOcsv <-
  paste0("C:/Users/", username, buf[2,1],'charts/chartImages/')
setwd(pathOutputTOcsv)
getwd()
par(family = 'Meiryo')
pngFile <- 
  paste0(htmlName, ".png")
png(file = pngFile, width = 1000, height = 600)
##################
obj <- tail(laborSupplyAndDemand[,c(1,3)],12*2)
par(family = 'Meiryo',mar = c(7,4,5,2),cex.main = 1.2,font.main = 1)
barplot(height = obj[,2],horiz = F,las=2,main = colnames(obj)[2],names.arg = format(obj[,1],dateFormat))
panel.first = grid(nx = NA,
                   ny = NULL,
                   lty = 3,
                   equilogs = T)
dev.off()
```

```{r warning=F,error=F,message=F,echo=F,results='hide'}
obj <- na.omit(laborSupplyAndDemand[,c(1,3)])
fun_summaryByName(obj = obj)
fun_outputMD(tags = '国土交通省, 建設労働需給調査',
             objDF = summaryByName,
             htmlName = htmlName,
             image = 1,
             dataTitle = dataTitle,
             tableTitle = colnames(obj)[2])
```

***
<script>MakeNegative();</script>
<script>
  (function(i,s,o,g,r,a,m){i['GoogleAnalyticsObject']=r;i[r]=i[r]||function(){
  (i[r].q=i[r].q||[]).push(arguments)},i[r].l=1*new Date();a=s.createElement(o),
  m=s.getElementsByTagName(o)[0];a.async=1;a.src=g;m.parentNode.insertBefore(a,m)
  })(window,document,'script','https://www.google-analytics.com/analytics.js','ga');

  ga('create', 'UA-3077339-5', 'auto');
  ga('send', 'pageview');

</script>
