---
knit: (function(inputFile, encoding) {username<-Sys.info()['user'];fileName<-'defaultPath.csv';pathToFile <-paste0('C:/Users/', username,'/Desktop/pathToCSV/');setwd(pathToFile);buf0<-read.csv(fileName,header = F,skip = 0,stringsAsFactor = F,check.names = F,fileEncoding = 'utf-8');timeStamp<-format(Sys.time(),'%Y%m%d%H%M%S');rmarkdown::render(inputFile, encoding = encoding, output_file = paste0('C:/Users/',username,buf0[2,1],'charts/','am-consulting.co.jp-internationalTransactionsInSecurities.html')) })
title : "International Transactions In Securities"
author: "アセット･マネジメント･コンサルティング株式会社 http://am-consulting.co.jp"
output: 
  html_document:
    fig_height: 8
    fig_width: 12
    keep_md: no
    md_extensions: -ascii_identifiers 
---
<link href="http://knowledgevault.saecanet.com/components/rmarkdown-html.css" rel="stylesheet"> 
<style>
.main-container {
	max-width: 1200px;
	margin-left: auto;
	margin-right: auto;
}
table{
 white-space: nowrap;
}
</style>

```{r set-options, echo=F, cache=F}
options(width = 1000)
```

```{r,warning=F,error=F,message=F,echo=F,results='hold'}
library(RCurl)
script <-
  getURL(
    "https://raw.githubusercontent.com/am-consulting/Rscript/master/internationalTransactionsInSecurities.r",
    ssl.verifypeer = FALSE
  )
eval(parse(text = script))
colnames(origData)[-1] <- namesJ
```

```{r,warning=F,error=F,message=F,results='hold',echo=F}
origData$year <- as.numeric(substring(origData[,2],1,4))
origData$month <- as.numeric(gsub('．','',(substring(origData[,2],6,7))))
origData$H <- ifelse(origData$month<=6,1,2)
origData$Q <- ifelse(origData$month<=3,1,ifelse(origData$month<=6,2,ifelse(origData$month<=9,3,4)))
origData[,2] <- gsub('．','.',origData[,2])
```

```{r,warning=F,error=F,message=F,results='hold',echo=F}
dataTitle <- paste0(titleJ,' - ', head(origData[,2],1), ' ~ ', tail(origData[,2],1))
dataSource <- '財務省'
notes <- '複数のワードで検索する際は半角スペースで区切ってください'
notes0 <- "表中、-9999はNAを意味します"
Author <- "アセット･マネジメント･コンサルティング株式会社 http://am-consulting.co.jp"
cat(paste("Title       : ", dataTitle, "\n"))
cat(paste("Data Source : ", dataSource, "\n"))
cat(paste("Author      : ", Author, "\n"))
cat(paste("作成日      : ", Sys.time(), "\n"))
cat(paste("特  記      : ", notes, "\n"))
cat(paste("特  記      : ", notes0, "\n"))
windowsFonts(Meiryo = windowsFont("Meiryo"))
options(scipen = 999)
```

1. 対外、対内ともプラス値は取得超を、マイナス値は処分超を意味します。
1. 対外証券投資
	1. 居住者による取得または処分
	1. 取得超は資産増加つまり資金流出、処分超は資産減少つまり資金流入を意味します。
1. 対内証券投資
	1. 非居住者による取得または処分
	1. 取得超は負債増加つまり資金流入、処分超は負債減少つまり資金流出を意味します。


<hr>

```{r,warning=F,error=F,message=F,results='asis',echo=F}
fun_datatabls <- 
  function(obj, orderColumn = 0, orderDirection = 'desc', width00 = '3%', width01 = '15%', caption = ''){
DT::datatable(
  obj,
  extensions = c("Buttons", "ColReorder" , "FixedColumns", "FixedHeader"),
  options = list(paging = T, autoWidth = F, info = T, lengthChange = T, ordering = T,
    searching = T, scrollX = T, lengthMenu = list(c(10, -1, 1), c(10, 'All', 1)),
    orderClasses = T, order = list(list(orderColumn, orderDirection)), 
    search = list(regex = T, caseInsensitive = T), searchHighlight = T,
    columnDefs = list(list(width = width00, targets = 0), list(width = width01, targets = 1)),
    dom = 'BRlfrtip', buttons = I('colvis'), colReorder = T, fixedColumns = list(leftColumns = 2), fixedHeader = T),
  rownames = F, caption = caption, class = 'display compact', escape = F, filter = 'top'
)  
}
fun_datatabls(obj = origData[,c(1,2,5,8,13,16,19,24)])
```
<hr>
```{r,warning=F,error=F,message=F,results='asis',echo=F}
tableStat <- data.frame()
cnt <- 1
objY <- unique(origData$year)
for(iii in objY){
  tmp <- subset(origData,origData$year==iii) 
  tableStat[cnt,1] <- iii  
  tableStat[cnt,2] <- sum(tmp$`対内-株式･投資ファンド持分-ネット`)
  tableStat[cnt,3] <- sum(tmp$`対内-中長期債-ネット`)
  cnt <- cnt+1
}

for(iii in objY){
  tmp <- subset(origData,origData$year==iii)
  for(sss in 1:2){
    tmp0 <- subset(tmp, tmp$H==sss)
    tableStat[cnt,1] <- paste0(iii,'-H',sss)
    tableStat[cnt,2] <- sum(tmp0$`対内-株式･投資ファンド持分-ネット`)
    tableStat[cnt,3] <- sum(tmp0$`対内-中長期債-ネット`)
    cnt <- cnt+1
  }
}  
  
for(iii in objY){
  tmp <- subset(origData,origData$year==iii)
  for(sss in 1:4){
    tmp0 <- subset(tmp,tmp$Q==sss)
    tableStat[cnt,1] <- paste0(iii,'-Q',sss)
    tableStat[cnt,2] <- sum(tmp0$`対内-株式･投資ファンド持分-ネット`)
    tableStat[cnt,3] <- sum(tmp0$`対内-中長期債-ネット`)
    cnt <- cnt+1
  }
}

tableStat <- data.frame(seq(1,nrow(tableStat)), tableStat, check.names = F, stringsAsFactors = F)
# tableStat[,3:4] <- format(tableStat[,3:4], big.mark=",", scientific=F)
colnames(tableStat) <- c('ID','年･半期･四半期','対内-株式･投資ファンド持分-ネット','対内-中長期債-ネット')
DT::datatable(
  tableStat,
  options = list(
    paging = T, autoWidth = F, info = T, lengthChange = T, ordering = T, searching = T,
    scrollX = F, lengthMenu = list(c(10,-1, 1), c(10, 'All', 1)), orderClasses = T,
    order = list(list(0, 'desc')),
    columnDefs = list(list(width = '5%', targets = 0),
                      list(width = '20%', targets = 1),
                      list(className = "AMCC", targets =  2)),
    search = list(regex = T, caseInsensitive = T)
  ),
  rownames = F,   class = 'display compact', filter = 'bottom',
  caption = paste0('対内証券投資(単位:億円) - ', head(origData[,2],1), ' ~ ', tail(origData[,2],1))
)
```
<hr>
```{r,warning=F,error=F,message=F,results='asis',echo=F,fig.height=5,fig.width=12}
for(iii in seq(3, ncol(origData)-4, by=2)){
  par(mfrow=c(1,2),mar = c(10, 5, 2, 2),oma=c(0,0,0,0),family='Meiryo')
  for(ccc in seq(iii,min(iii+1,ncol(origData)))){
    plotData <- origData[,c(1,2,ccc),drop=F]
    plotData <- tail(plotData, 15)
    plotData$color <- "blue"
    plotData[plotData[, 3] < 0, ncol(plotData)] <- "red"
    plotbuf <- 
      barplot(
        plotData[, 3],
        names.arg = plotData[,2],
        las = 3,
        main = colnames(plotData)[3],
        col = plotData$color,
        density = 10,
        ylab = "億円",
        cex.main = 1,
        cex.sub = 1,
        cex.lab = 1,
        cex.names = 1,
        cex.axis = 1
      )
    text(
      plotbuf,
      y = plotData[, 3],
      labels = plotData[, 3],
      srt = 90,
      cex = 1,
      adj = c(-0.1, 0.5),
      col = "black"
    )
  }
  cat('<hr>')
}
```

```{r,warning=F,error=F,message=F,results='hold',echo=F}
statData <- origData[,c(1,2,5,8,13,16,19,24)]
cat(paste0(head(statData[,2],1),' - ',tail(statData[,2],1),'\n'))
apply(statData[,c(3,5,6,8)],2,summary)
```
<hr>
```{r,warning=F,error=F,message=F,results='hide',echo=F}
buf <- tail(origData, 3)
buf <- t(buf)
buf <- data.frame(rownames(buf), buf)
colnames(buf) <- unlist(buf[2, ])
buf <- buf[-(1:2), ]
colnames(buf)[1] <- '対象'
knitr::kable(buf, row.names = F)
```

***

<script>
  (function(i,s,o,g,r,a,m){i['GoogleAnalyticsObject']=r;i[r]=i[r]||function(){
  (i[r].q=i[r].q||[]).push(arguments)},i[r].l=1*new Date();a=s.createElement(o),
  m=s.getElementsByTagName(o)[0];a.async=1;a.src=g;m.parentNode.insertBefore(a,m)
  })(window,document,'script','https://www.google-analytics.com/analytics.js','ga');

  ga('create', 'UA-3077339-5', 'auto');
  ga('send', 'pageview');

</script>