---
knit: (function(inputFile, encoding) {username<-Sys.info()['user'];fileName<-'defaultPath.csv';pathToFile <-paste0('C:/Users/', username,'/Desktop/pathToCSV/');setwd(pathToFile);buf0<-read.csv(fileName,header = F,skip = 0,stringsAsFactor = F,check.names = F,fileEncoding = 'utf-8');timeStamp<-format(Sys.time(),'%Y%m%d%H%M%S');rmarkdown::render(inputFile, encoding = encoding, output_file = paste0('C:/Users/',username,buf0[2,1],'charts/','am-consulting.co.jp-returnPeriod.html')) })

title : 'Returen Periond'
author: 'アセット･マネジメント･コンサルティング株式会社 http://am-consulting.co.jp'
date: "`r format(Sys.time(), '%Y-%m-%d %H:%M:%S')`"
output: 
  html_document:
    fig_height: 5
    fig_width: 10
    keep_md: no
    md_extensions: -ascii_identifiers 
---
<link href="http://knowledgevault.saecanet.com/components/rmarkdown-html.css" rel="stylesheet"> 
<style>
.main-container {
	max-width: 1000px;
	margin-left: auto;
	margin-right: auto;
}
table{
 white-space: nowrap;
}
</style>

- アセット･マネジメント･コンサルティング株式会社 http://am-consulting.co.jp
- SaECaNet http://saecanet.com/
- Olive http://olive.saecanet.com/
- twitter https://twitter.com/AMC2_Japan

本ページへのリンクを共有:<a href="https://twitter.com/share" class="twitter-share-button" data-via="AMC2_Japan" data-size="large">Tweet</a> <script>!function(d,s,id){var js,fjs=d.getElementsByTagName(s)[0],p=/^http:/.test(d.location)?'http':'https';if(!d.getElementById(id)){js=d.createElement(s);js.id=id;js.src=p+'://platform.twitter.com/widgets.js';fjs.parentNode.insertBefore(js,fjs);}}(document, 'script', 'twitter-wjs');</script>

```{r warning=F,error=F,message=F,echo=F,results='hold'}
dataTitle <- 'リスク分析のための遭遇確率-再現期間(年)に基づく遭遇確率表'
notes <- '複数のワードで検索する際は半角スペースで区切ってください'
Author <- "アセット･マネジメント･コンサルティング株式会社 http://am-consulting.co.jp"
cat(paste("Title  : ", dataTitle, "\n"))
cat(paste("Author : ", Author, "\n"))
cat(paste("特  記 : ", notes, "\n"))
windowsFonts(Meiryo = windowsFont("Meiryo"))
#options(scipen = 9999999)
```

- 参照 http://en.wikipedia.org/wiki/Return_period

```{r warning=F,error=F,message=F,echo=F}
funDataTable <- 
  function(obj, orderColumn = 0, orderDirection = 'asc', dataTitle = '', fixed = 1) {
    cat(paste('<h4>', dataTitle, '</h4>'))  
    DT::datatable(
      obj,
      extensions = c("Buttons", "ColReorder" , "FixedColumns", "FixedHeader"),
      options = list(paging = T, autoWidth = F, info = T, lengthChange = T, ordering = T,
        searching = T, scrollX = T, lengthMenu = list(c(10,-1), c(10,'All')),
        orderClasses = T, order = list(list(orderColumn, orderDirection)), 
        search = list(regex = T, caseInsensitive = T), searchHighlight = T,
        dom = 'BRlfrtip', buttons = I('colvis'), colReorder = T, 
        fixedHeader = T, fixedColumns = list(leftColumns = fixed)),
      rownames = F, class = 'display compact', escape = F, filter = 'top'
    )  
  }
```

```{r warning=F,error=F,message=F,echo=F,results='hide'}
encounterProb <- list()
functionProb <-function(returnPeriod){
  switch(iii,
    prob <- (1-(1-1/returnPeriod)^period)*100,                               # pattern1 期間中、少なくとも1回は遭遇する確率
    prob <- (((1-1/returnPeriod)^(period-1))*(1/returnPeriod)^1*period)*100, # pattern2 期間中、1回のみ遭遇する確率  
    prob <- (((1-1/returnPeriod)^(period-1))*(1/returnPeriod)^1)*100)        # pattern3 期間中、最後の年のみに1回遭遇する確率)
  return(prob)  
}
period <- seq(1, 100, by = 1)
returnPeriod <- c(5, 10, 50, 100, 500, 1000, 3000, 10000)
for(iii in 1:3){
  tmp <- sapply(returnPeriod, functionProb)
  buf <- data.frame(period, floor(tmp*10^3)/10^3)
  colnames(buf) <- c("期間(x年間)", paste0("再現期間=",returnPeriod,"年"))
  print(buf)
  encounterProb[[iii]] <- buf
}
tableTitle <-
  c("Pattern1:期間中、少なくとも1回は遭遇する確率(%)",
    "Pattern2:期間中、1回のみ遭遇する確率(%)",
    "Pattern3:期間中、最後の年のみに遭遇する確率(%)")
```

`r iii<-1;paste0('<h4>',tableTitle[iii],'</h4>')`
$$\textrm{Probability(%)} = \left( 1- \left( 1-\frac{1}{\textrm{Returen Period}} \right )^{\textrm{Period}}  \right)\times 100$$

```{r warning=F,error=F,message=F,echo=F,results='asis'}
funDataTable(obj = encounterProb[[iii]])
```

***
`r iii<-2;paste0('<h4>',tableTitle[iii],'</h4>')`
$$\left(1-\frac{1}{\textrm{Returen Period}}\right)^{\textrm{Period}-1}\times \frac{1}{\textrm{Returen Period}}\times \textrm{Period}\times 100$$

```{r warning=F,error=F,message=F,echo=F,results='asis'}
funDataTable(obj = encounterProb[[iii]])
```

***
`r iii<-3;paste0('<h4>',tableTitle[iii],'</h4>')`
$$ \left(1-\frac{1}{\textrm{Return Period}} \right)^{\textrm{period}-1}\times \frac{1}{\textrm{Return Period}}\times 100$$

```{r warning=F,error=F,message=F,echo=F,results='asis'}
funDataTable(obj = encounterProb[[iii]])
```

***
<script>MakeNegative();</script>
<script>
  (function(i,s,o,g,r,a,m){i['GoogleAnalyticsObject']=r;i[r]=i[r]||function(){
  (i[r].q=i[r].q||[]).push(arguments)},i[r].l=1*new Date();a=s.createElement(o),
  m=s.getElementsByTagName(o)[0];a.async=1;a.src=g;m.parentNode.insertBefore(a,m)
  })(window,document,'script','https://www.google-analytics.com/analytics.js','ga');

  ga('create', 'UA-3077339-5', 'auto');
  ga('send', 'pageview');

</script>
