---
knit: (function(inputFile, encoding) {username<-Sys.info()['user'];fileName<-'defaultPath.csv';pathToFile <-paste0('C:/Users/', username,'/Desktop/pathToCSV/');setwd(pathToFile);buf0<-read.csv(fileName,header = F,skip = 0,stringsAsFactor = F,check.names = F,fileEncoding = 'utf-8');timeStamp<-format(Sys.time(),'%Y%m%d%H%M%S');rmarkdown::render(inputFile, encoding = encoding, output_file = paste0('C:/Users/',username,buf0[2,1],'charts/','am-consulting.co.jp-CarBorneMonitoring.html')) })

title : "Car-borne monitoring In Japan"
author: "アセット･マネジメント･コンサルティング株式会社 http://am-consulting.co.jp"
date: "`r format(Sys.time(), '%Y-%m-%d %H:%M:%S')`"
output: 
  html_document:
    fig_height: 6
    fig_width: 10
    keep_md: no
    md_extensions: -ascii_identifiers 
---
<link href="http://knowledgevault.saecanet.com/components/rmarkdown-html.css" rel="stylesheet">
<style>.main-container {max-width : 1000px;}</style>

<script>
<!-- # Reference http://www.hanselman.com/blog/MakingNegativeNumbersTurnRedUsingCSSAndJavascript.aspx -->
function MakeNegative() {
  TDs = document.getElementsByTagName('td');
  for (var i=0; i<TDs.length; i++) {
    var temp = TDs[i];
    if (temp.firstChild.nodeValue.indexOf('-') == 0) temp.className = "negative";
  }
}
</script>

- アセット･マネジメント･コンサルティング株式会社 http://am-consulting.co.jp
- SaECaNet http://saecanet.com/
- Olive http://olive.saecanet.com/
- twitter https://twitter.com/AMC2_Japan

本ページへのリンクを共有:<a href="https://twitter.com/share" class="twitter-share-button" data-via="AMC2_Japan" data-size="large">Tweet</a> <script>!function(d,s,id){var js,fjs=d.getElementsByTagName(s)[0],p=/^http:/.test(d.location)?'http':'https';if(!d.getElementById(id)){js=d.createElement(s);js.id=id;js.src=p+'://platform.twitter.com/widgets.js';fjs.parentNode.insertBefore(js,fjs);}}(document, 'script', 'twitter-wjs');</script>

```{r set-options, echo=F, cache=F}
options(width = 1000)
```

```{r warning=F,error=F,message=F,echo=F}
dataTitle <- '『放射性物質の分布状況等調査による走行サーベイ(KURAMA)結果』の基本統計量分析'
dataSource <- 'Japan Atomic Entergy Agency'
windowsFonts(Meiryo = windowsFont("Meiryo"))
options(scipen = 999)
```

***

- `r paste0("タイトル : ", dataTitle)`
- `r paste0("データ出所 : ", dataSource)`
- Source http://emdb.jaea.go.jp/emdb/portals/b131/

***

```{r warning=F,error=F,message=F,echo=F,results='hide'}
library(XLConnect);library(Nippon);library(lubridate)
username <- Sys.info()['user']
pathOutput <- paste0("C:/Users/", username, "/Desktop/R_Data_Write/")
setwd(pathOutput)
fukushimaData <-
  c(
    'http://emdb.jaea.go.jp/emdb/assets/site_data/ja/csv_utf8/1_carsurvey/1_07.csv.zip',
    'http://emdb.jaea.go.jp/emdb/assets/site_data/ja/csv_utf8/102002_2_carsurvey_KURAMA1/102002_07.csv.zip',
    'http://emdb.jaea.go.jp/emdb/assets/site_data/ja/csv_utf8/102003_2_carsurvey_KURAMA2/102003_07.csv.zip',
    'http://emdb.jaea.go.jp/emdb/assets/site_data/ja/csv_utf8/102005_4_carsurvey_KURAMA2/102005_07.csv.zip',
    'http://emdb.jaea.go.jp/emdb/assets/site_data/ja/csv_utf8/102006_5_carsurvey_KURAMA2/102006_07.csv.zip',
    'http://emdb.jaea.go.jp/emdb/assets/site_data/ja/csv_utf8/10299900000/10299900000_07.csv.zip',
    'http://emdb.jaea.go.jp/emdb/assets/site_data/ja/csv_utf8/10299900001/10299900001_07.csv.zip',
    'http://emdb.jaea.go.jp/emdb/assets/site_data/ja/csv_utf8/10010209008/10010209008_07.csv.zip',
    'http://emdb.jaea.go.jp/emdb/assets/site_data/ja/csv_utf8/10010209009/10010209009_07.csv.zip',
    'http://emdb.jaea.go.jp/emdb/assets/site_data/ja/csv_utf8/10010209010/10010209010_07.csv.zip',
    'http://emdb.jaea.go.jp/emdb/assets/site_data/ja/csv_utf8/10010209011/10010209011_07.csv.zip')
for(uuu in 1:length(fukushimaData)){
  download.file(fukushimaData[uuu], 
                paste0('fukushima', formatC(uuu,width = 2,flag = 0), '.zip'), 
                mode = 'wb')
}
```

```{r warning=F,error=F,message=F,echo=F,results='hide'}
setwd(pathOutput)
carMonitoring <- list()
fileList <- dir(pathOutput,'fukushima[0-9]{2}.zip')
for(iii in 1:length(fileList)){
  unzip(fileList[iii])
}
fileList <- dir(pathOutput,'.csv')
maxDose <- -10^10
maxDistance <- -10^10
for(iii in 1:length(fileList)){
  carMonitoring[[iii]] <-
    read.csv(file = fileList[iii], header = T, check.names = F,
             stringsAsFactors = F, fileEncoding = 'UTF-8-BOM', skip = 0)
  maxDose <- max(max(carMonitoring[[iii]][,10]), maxDose)
  maxDistance <- max(max(carMonitoring[[iii]][,8]), maxDistance)
}
```

```{r warning=F, error=F, message=F, echo=F, results='hide', fig.show='animate', interval=0.5, aniopts="controls", fig.height=5, fig.width=9}
for(iii in 1:length(fileList)){
  tmpDF <- carMonitoring[[iii]][,c(2,8,10)]
  par(mar = c(5, 5, 3, 2), family = 'Meiryo')
  plot(tmpDF[,2], tmpDF[,3], xlab = colnames(tmpDF)[2], ylab = colnames(tmpDF)[3],
       main = paste0('第',iii,'次走行サーベイによる空間線量率の測定結果:', unique(tmpDF[,1]), 
                     '. n = ', length(tmpDF[,3])),
       xlim = c(0,maxDistance), ylim = c(0,maxDose))
  panel.first = grid(nx = NULL, ny = NULL, lty = 2, equilogs = T)
}
```
