---
knit: (function(inputFile, encoding) {username<-Sys.info()['user'];fileName<-'defaultPath.csv';pathToFile <-paste0('C:/Users/', username,'/Desktop/pathToCSV/');setwd(pathToFile);buf0<-read.csv(fileName,header = F,skip = 0,stringsAsFactor = F,check.names = F,fileEncoding = 'utf-8');timeStamp<-format(Sys.time(),'%Y%m%d%H%M%S');htmlName<-'MajorForeignHoldersUSTreasury';rmarkdown::render(inputFile, encoding = encoding, output_file = paste0('C:/Users/',username,buf0[2,1],'charts/','am-consulting.co.jp-',htmlName,'.html')) })

title : '米国債保有額 / Major Foreign Holders of US Treasury'
author: "アセット･マネジメント･コンサルティング株式会社 http://am-consulting.co.jp"
date: "`r format(Sys.time(), '%Y-%m-%d %H:%M:%S')`"
output: 
  html_document:
    fig_height: 5
    fig_width: 10
    keep_md: no
    md_extensions: -ascii_identifiers 
---
<link href="http://knowledgevault.saecanet.com/components/rmarkdown-html.css" rel="stylesheet">
<script src="http://knowledgevault.saecanet.com/components/JavascriptCode.js"></script>
<style>.main-container {max-width : 1000px;}</style>

- アセット･マネジメント･コンサルティング株式会社 http://am-consulting.co.jp
- SaECaNet http://saecanet.com/
- Olive http://olive.saecanet.com/
- twitter https://twitter.com/AMC2_Japan
- 本ページへのリンクを共有:<a href="https://twitter.com/share" class="twitter-share-button" data-via="AMC2_Japan" data-size="large">Tweet</a> <script>!function(d,s,id){var js,fjs=d.getElementsByTagName(s)[0],p=/^http:/.test(d.location)?'http':'https';if(!d.getElementById(id)){js=d.createElement(s);js.id=id;js.src=p+'://platform.twitter.com/widgets.js';fjs.parentNode.insertBefore(js,fjs);}}(document, 'script', 'twitter-wjs');</script>

```{r set-options, echo=F, cache=F}
options(width = 1000)
```

```{r warning = F, error = F, message = F, echo = F}
library(RCurl)
fileName <- 'functionList.csv'
functionList <-
  read.csv(
    file = paste0('https://raw.githubusercontent.com/am-consulting/am-consulting.github.io/master/csv/',
                  fileName),
    header = F,
    as.is = T)
for(iii in 1:nrow(functionList)){
  script <- 
    getURL(paste0("https://raw.githubusercontent.com/am-consulting/am-consulting.github.io/master/", 
                  functionList[iii,1]),
           ssl.verifypeer = F)
  eval(parse(text = script))
}
```

```{r,warning=F,error=F,message=F,echo=F}
library(plotly)
script <-
  getURL(
    "https://raw.githubusercontent.com/am-consulting/Rscript/master/importMajorForeignHoldersUSTreasury.r",
    ssl.verifypeer = F
  )
eval(parse(text = script))
windowsFonts(Meiryo = windowsFont("Meiryo"))
options(scipen = 100)
dateFormat <- '%Y年%m月'
```

```{r,warning=F,error=F,message=F,results='hold',echo=F}
tmpDF <-
  allData[,grep('date|japan|china',colnames(allData),ignore.case = T)]
tmpDF[, -1] <- 
  apply(tmpDF[, -1], 2, function(x)  x * 10 ^ -6)
fun_latestResult(obj = tmpDF,
                 dateFormat = dateFormat,objColumn = c(2,3))
dataTitle <- 
  paste0('米国財務省証券(米国債)国別保有額(単位:兆ドル):日本と中国の保有額時系列推移:', latestResult)
dataSource <- 'U.S. Department of the Treasury'
```

***

- `r paste0("タイトル : ", dataTitle)`
- `r paste0("データ出所 : ", dataSource)`
- Source https://www.treasury.gov/resource-center/data-chart-center/tic/Pages/ticsec2.aspx

***

```{r,warning=F,error=F,message=F,echo=F,results='hide'}
fun <- function(){
  data("admin1.map")
  # 1st step
  countryName <- data.frame(region = sort(unique(admin1.map$admin)))
  region <- tolower(colnames(allData)[-1])
  value <- as.vector(t(tail(allData[, -1], 1)))
  latestDF <- data.frame(region = region, value = value)
  dataFor_choroplethr <- na.omit(merge(latestDF, countryName, by = 'region', all = F))
  buf000 <- merge(dataFor_choroplethr, latestDF, by = 'region', all = T) #検証用
  # 2nd step
  # 米国財務省データの国名をパッケージの国名にあわせる。
  # 但しcayman islandsはパッケージに無い。
  countryName[which(regexpr("baha", as.vector(countryName[, 1])) != -1), 1]
  countryName[which(regexpr("virgin", as.vector(countryName[, 1])) != -1), 1]
  countryName[which(regexpr("cayman", as.vector(countryName[, 1])) != -1), 1]
  countryName[which(regexpr("hong kong", as.vector(countryName[, 1])) != -1), 1]
  countryName[which(regexpr("brit", as.vector(countryName[, 1])) != -1), 1]
  countryName[which(regexpr("terr", as.vector(countryName[, 1])) != -1), 1]
  region[which(region == 'korea, south')] <- 'south korea'
  region[which(region == 'china, mainland')] <- 'china'
  region[which(region == 'bahamas')] <- 'the bahamas'
  region[which(region == 'british virgin islands')] <- 'united states virgin islands'
  region[which(region == 'hong kong')] <- 'hong kong s.a.r.'
  # 以下は非国名 計13
  region[which(regexpr("total", region) != -1)] # 9
  region[which(regexpr("memo:", region) != -1)] # 2
  region[which(regexpr("international", region) != -1)] # 1
  region[which(regexpr("all", region) != -1)] # 1
  # 3rd step
  latestDF <- data.frame(region = region, value = value)
  dataFor_choroplethr <- na.omit(merge(latestDF, countryName, by = 'region', all = F))
  buf000 <- merge(dataFor_choroplethr, latestDF, by = 'region', all = T) #検証用
}
```

```{r,warning=F,error=F,message=F,echo=F,results='hide'} 
# 1st step
df <- read.csv('https://raw.githubusercontent.com/plotly/datasets/master/2014_world_gdp_with_codes.csv')
COUNTRY <- colnames(allData)[-1]
value <- as.vector(t(tail(allData[, -1], 1)))
latestDF <-
  data.frame(COUNTRY = COUNTRY,
             value = value,
             stringsAsFactors = F)
removeData <- c(
  which(regexpr("total", COUNTRY, ignore.case = T) != -1),  # 9
  which(regexpr("memo:", COUNTRY, ignore.case = T) != -1),  # 2
  which(regexpr("international", COUNTRY, ignore.case = T) != -1),  # 1
  which(regexpr("all", COUNTRY, ignore.case = T) != -1) # 1
)
latestDF <- latestDF[-removeData, ]
dataFor_plotly <- merge(df, latestDF, by = 'COUNTRY', all = T)
# 2nd step
df[which(regexpr("baha",  as.vector(df[, 1]), ignore.case = T) != -1), 1]
df[which(regexpr("china", as.vector(df[, 1]), ignore.case = T) != -1), 1]
df[which(regexpr("Netherland", as.vector(df[, 1]), ignore.case = T) != -1), 1]
df[which(regexpr("Antill", as.vector(df[, 1]), ignore.case = T) != -1), 1]
# 3rd step
latestDF[which(latestDF[, 1] == 'Bahamas'), 1] <- 'Bahamas, The'
latestDF[which(latestDF[, 1] == 'China, Mainland'), 1] <- 'China'
dataFor_plotly <- merge(df, latestDF, by = 'COUNTRY', all = T)
dataFor_plotly <- dataFor_plotly[-which(is.na(dataFor_plotly$CODE)), ]
dataFor_plotly <- dataFor_plotly[, -2]
dataFor_plotly[, 3] <- dataFor_plotly[, 3] * (10 ^ 6)
colnames(dataFor_plotly)[3]  <- 'Holdings' 
```

```{r,warning=F,error=F,message=F,echo=F,fig.height=5,fig.width=10} 
l <- list(color = toRGB("grey"), width = 0.5)
g <- list(
  showframe = T,
  showcoastlines = T,
  projection = list(type = 'Mercator')
)
attach(dataFor_plotly)
plot_ly(
  dataFor_plotly,
  z = Holdings,
  text = dataFor_plotly[, 1],
  locations = dataFor_plotly[, 2],
  type = 'choropleth',
  color = Holdings,
  colors = 'Blues',
  marker = list(line = l),
  colorbar = list(tickprefix = '$', title = 'Holdings US$')
) %>%
  layout(
    title = paste0(
      'Major Foreign Holders Of U.S.Treasury. Raw Data source:U.S. Department of the Treasury<br>',
      format(tail(allData[, 1], 1), dateFormat)
    ),
    geo = g
  )
```

```{r,warning=F,error=F,message=F,echo=F} 
Japan <- which(regexpr('japan', colnames(allData), ignore.case = T) != -1)
China <- which(regexpr('china', colnames(allData), ignore.case = T) != -1)
JvsC <- allData[, c(1, Japan, China)]
JvsC$Diff <- JvsC[,2]-JvsC[,3]
JvsC[, -1] <- apply(JvsC[, -1], 2, function(x)  x * 10 ^ -6)
```

***
#### 国･地域別米国債保有額
- 単位:兆ドル

```{r,warning=F,error=F,message=F,results='asis',echo=F}
buf <- tail(allData, 5)
buf[, -1] <- apply(buf[, -1], 2, function(x)  x * 10 ^ -6)
fun_dataTable(obj = na.omit(fun_transposeDataFrame(obj = buf,
                                                   dateFormat = dateFormat)),
              dateFormat = 0,
              orderDirection = 'asc')
```

***
#### 日本と中国の米国債保有額比較
- 単位:兆ドル

```{r,warning=F,error=F,message=F,results='asis',echo=F}
fun_dataTable(obj = JvsC,dateFormat = dateFormat)
```

***

```{r,warning=F,error=F,message=F,results='asis',echo=F,fig.height=4}
n <- 1
fun_generateKnit(objDF = JvsC[,c(1:3)],group = 0,plotNum = n,
                 dygraphTitle = paste0(colnames(JvsC)[2:3],collapse = ' × '))
eval(parse(text = paste0('dygraphPlot', n, ' %>% ', primeMinisterOfJapan_dygraph)))
```

```{r warning=F,error=F,message=F,echo=F,results='hide'}
username <-
  Sys.info()['user']
pathToFile <-
  paste0('C:/Users/', username,'/Desktop/pathToCSV/')
setwd(pathToFile)
fileName <-
  'defaultPath.csv'
buf <-
  read.csv(file = fileName,
           header = F,
           skip = 0,
           stringsAsFactor = F,
           check.names = F,
           fileEncoding = 'utf-8',quote = "\"")
pathOutputTOcsv <-
  paste0("C:/Users/", username, buf[2,1],'charts/chartImages/')
setwd(pathOutputTOcsv)
getwd()
par(family = 'Meiryo')
pngFile <-
  paste0(htmlName, ".png")
png(file = pngFile, width = 1000, height = 600)
##################
obj <- JvsC[,c(1:3)]
fun_plotTimeSeries(obj = obj,typeL = 'o',typeR = 'o',
                   dateFormat = '%Y-%m',chartType = 1,
                   dataSource = dataSource,mar = c(4,5,6,5),
                   dataTitle = '米国財務省証券(米国債)保有額(単位:兆ドル)')
dev.off()
```

```{r warning=F,error=F,message=F,echo=F,results='hide'}
fun_outputMD(tags = '米国債,日本,中国',
             objDF = fun_transposeDataFrame(obj = JvsC[,c(1,2,3)],
                                            dateFormat = dateFormat,
                                            tailN = 6),
             htmlName = htmlName,
             image = 1,
             dataTitle = dataTitle,
             tableTitle = '直近6ヶ月(単位:兆ドル)',
             tableName = '米国債保有額:日本と中国の比較')
```

***
<script>MakeNegative()</script>
<script>
  (function(i,s,o,g,r,a,m){i['GoogleAnalyticsObject']=r;i[r]=i[r]||function(){
  (i[r].q=i[r].q||[]).push(arguments)},i[r].l=1*new Date();a=s.createElement(o),
  m=s.getElementsByTagName(o)[0];a.async=1;a.src=g;m.parentNode.insertBefore(a,m)
  })(window,document,'script','https://www.google-analytics.com/analytics.js','ga');

  ga('create', 'UA-3077339-5', 'auto');
  ga('send', 'pageview');

</script>
