---
knit: (function(inputFile, encoding) {username<-Sys.info()['user'];fileName<-'defaultPath.csv';pathToFile <-paste0('C:/Users/', username,'/Desktop/pathToCSV/');setwd(pathToFile);buf0<-read.csv(fileName,header = F,skip = 0,stringsAsFactor = F,check.names = F,fileEncoding = 'utf-8');timeStamp<-format(Sys.time(),'%Y%m%d%H%M%S');rmarkdown::render(inputFile, encoding = encoding, output_file = paste0('C:/Users/',username,buf0[2,1],'charts/','am-consulting.co.jp-measuresOfUnderlyingInflation.html')) })

title : '基調的なインフレ率を捕捉するための指標'
author: "アセット･マネジメント･コンサルティング株式会社 http://am-consulting.co.jp"
output: 
  html_document:
    fig_height: 6
    fig_width: 10
    keep_md: no
    md_extensions: -ascii_identifiers 
---
<link href="http://knowledgevault.saecanet.com/components/rmarkdown-html.css" rel="stylesheet">
<style>
.main-container {
	max-width: 1000px;
	margin-left: auto;
	margin-right: auto;
}

table{
 white-space: nowrap;
}
</style>

 - アセット･マネジメント･コンサルティング株式会社 http://am-consulting.co.jp
 - SaECaNet http://saecanet.com/
 - Olive http://olive.saecanet.com/
 - twitter https://twitter.com/AMC2_Japan


```{r set-options, echo=F, cache=F}
options(width = 1000)
```

```{r warning=F, error=F, message=F, echo=F}
library(RCurl)
library(DT)
```

```{r warning=F, error=F, message=F, echo=F}
# ―,ソ,噂,欺,圭,構,蚕,十,申,貼,能,表,暴,予,禄,兔
rFile <- c(
'importMeasuresOfUnderlyingInflation.r')
for(iii in 1:length(rFile)){
script <- 
 getURL(paste0('https://raw.githubusercontent.com/am-consulting/am-consulting.github.io/master/',rFile[iii]),ssl.verifypeer = F)
eval(parse(text = script))
}
```

```{r,warning=F,error=F,message=F,results='hold',echo=F}
dataTitle <- paste0('基調的なインフレ率を捕捉するための指標 - ',
                    format(tail(measuresOfUnderlyingInflation[,1],1),'%Y年%m月分'))
dataSource <- '日本銀行'
notes <- '複数のワードで検索する際は半角スペースで区切ってください'
notes0 <- '表中、-9999はNAを意味します'
dataTail <- 0 
Author <- 'アセット･マネジメント･コンサルティング株式会社 http://am-consulting.co.jp'
cat(paste('Title       : ',dataTitle,'\n'))
cat(paste('Data Source : ',dataSource,'\n'))
cat(paste('Author      : ',Author,'\n'))
cat(paste('作 成 日    : ',Sys.time(),'\n'))
cat(paste('特    記    : ',notes,'\n'))
cat(paste('特    記    : ',notes0,'\n'))
windowsFonts(Meiryo=windowsFont("Meiryo"))
options(scipen = 999)
```

```{r warning=F, error=F, message=F, echo=F}
fun_plotTimeSeries <- function(obj,objColumn){
  par(mar=c(3,3,2,2),family='Meiryo')
  yMax <- max(obj[,objColumn],na.rm = T)
  yMin <- min(obj[,objColumn],na.rm = T)
  plot(NULL, xlim= range(obj[,1]), ylim=c(yMin,yMax), ylab="", xlab="", xaxt = 'n')
  cnt <- 1
  for(iii in objColumn){
    lines(obj[,1],obj[,iii],type='h',col=cnt)
    cnt <- cnt +1
  }
  axis.Date(side=1, at=obj[,1],format='%Y-%m',padj=1,cex.axis=1.0) 
  panel.first = grid(nx = NULL, ny = NULL, lty = 2, equilogs = T)
  graphics::legend('bottomleft',col=1:cnt,lty=1,
                   legend=colnames(obj)[objColumn],cex=1,bty='n',lwd = 2)
  # rect part
  rectDateL <- as.numeric(as.Date('2009-09-16'))
  rectDateR <- as.numeric(as.Date('2012-12-26'))
  if(as.numeric(obj[1,1]) < rectDateR){
    rectText <- '民主党政権'
    rect(xleft = rectDateL, ybottom = par('usr')[3], 
         xright = rectDateR, ytop = par('usr')[4], col = 'dimgray', density = 10, angle = 45)
    text(rectDateL, par('usr')[4], labels = paste0('\n\n',rectText), pos = 4)
  }
  # rect part
}
```

```{r warning=F, error=F, message=F, echo=F}
fun_transport <- function(obj){
  obj[,1] <- format(obj[,1],'%Y年%m月')
  buf0 <- tail(obj,4)
  buf1 <- t(buf0[,!is.na(buf0[1,])])
  buf2 <- data.frame(row.names(buf1), buf1, check.names = F, stringsAsFactors = F, row.names = NULL)
  colnames(buf2) <- buf2[1,]
  buf3 <- buf2[-1,]
  colnames(buf3)[1] <- '項目'
  buf3[,-1] <- apply(buf3[,-1,drop=F], 2, as.numeric)
  tDF <- buf3
  return(tDF)
}
```
<hr>
```{r warning=F, error=F, message=F, echo=F}
objColumn <- grep('総合除く',colnames(measuresOfUnderlyingInflation))
fun_plotTimeSeries(obj = measuresOfUnderlyingInflation, objColumn = objColumn)
```
<hr>
```{r warning=F, error=F, message=F, echo=F}
objColumn <- grep('刈込平均',colnames(measuresOfUnderlyingInflation))
fun_plotTimeSeries(obj = measuresOfUnderlyingInflation, objColumn = objColumn)
```
<hr>
```{r warning=F, error=F, message=F, echo=F}
objColumn <- grep('ポイント',colnames(measuresOfUnderlyingInflation))
fun_plotTimeSeries(obj = measuresOfUnderlyingInflation, objColumn = objColumn)
```
<hr>

```{r warning=F, error=F, message=F, echo=F}
knitr::kable(fun_transport(obj = measuresOfUnderlyingInflation),row.names = F)
```

<hr>

<script>
  (function(i,s,o,g,r,a,m){i['GoogleAnalyticsObject']=r;i[r]=i[r]||function(){
  (i[r].q=i[r].q||[]).push(arguments)},i[r].l=1*new Date();a=s.createElement(o),
  m=s.getElementsByTagName(o)[0];a.async=1;a.src=g;m.parentNode.insertBefore(a,m)
  })(window,document,'script','https://www.google-analytics.com/analytics.js','ga');

  ga('create', 'UA-3077339-5', 'auto');
  ga('send', 'pageview');

</script>