---
knit: (function(inputFile, encoding) {username<-Sys.info()['user'];fileName<-'defaultPath.csv';pathToFile <-paste0('C:/Users/', username,'/Desktop/pathToCSV/');setwd(pathToFile);buf0<-read.csv(fileName,header = F,skip = 0,stringsAsFactor = F,check.names = F,fileEncoding = 'utf-8');timeStamp<-format(Sys.time(),'%Y%m%d%H%M%S');rmarkdown::render(inputFile, encoding = encoding, output_file = paste0('C:/Users/',username,buf0[2,1],'charts/','am-consulting.co.jp-DGS.html')) })

title : 'Treasury Constant Maturity Rate'
author: "アセット･マネジメント･コンサルティング株式会社 http://am-consulting.co.jp"
date: "`r format(Sys.time(), '%Y-%m-%d %H:%M:%S')`"
output: 
  html_document:
    keep_md: no
    md_extensions: -ascii_identifiers
---
<link href="http://knowledgevault.saecanet.com/components/rmarkdown-html.css" rel="stylesheet">
<style>
body{font-family:'Hiragino Kaku Gothic Pro','Meiryo UI',Verdana,sans-serif;}
.main-container {
	max-width: 1000px;
	margin-left: auto;
	margin-right: auto;
}
table{
 white-space: nowrap;
}
</style>

- アセット･マネジメント･コンサルティング株式会社 http://am-consulting.co.jp
- SaECaNet http://saecanet.com/
- Olive http://olive.saecanet.com/
- twitter https://twitter.com/AMC2_Japan

本ページへのリンクを共有:<a href="https://twitter.com/share" class="twitter-share-button" data-via="AMC2_Japan" data-size="large">Tweet</a> <script>!function(d,s,id){var js,fjs=d.getElementsByTagName(s)[0],p=/^http:/.test(d.location)?'http':'https';if(!d.getElementById(id)){js=d.createElement(s);js.id=id;js.src=p+'://platform.twitter.com/widgets.js';fjs.parentNode.insertBefore(js,fjs);}}(document, 'script', 'twitter-wjs');</script>

```{r set-options, echo=F, cache=F}
#options(width = 1000)
```

```{r,warning=F,error=F,message=F,echo=F}
library(quantmod)
library(DT)
```

```{r,warning=F,error=F,message=F,echo=F}
fredData <- list()
cnt <- 0
treasuryRate <-
  c(
    'DGS1',  '1-Year Treasury Constant Maturity Rate(%)',
    'DGS2',  '2-Year Treasury Constant Maturity Rate(%)',
    'DGS3',  '3-Year Treasury Constant Maturity Rate(%)',
    'DGS5',  '5-Year Treasury Constant Maturity Rate(%)',
    'DGS7',  '7-Year Treasury Constant Maturity Rate(%)',
    'DGS10', '10-Year Treasury Constant Maturity Rate(%)',
    'DGS20', '20-Year Treasury Constant Maturity Rate(%)',
    'DGS30', '30-Year Treasury Constant Maturity Rate(%)'
  )
for (lll in seq(1, length(treasuryRate), by = 2)) {
  cnt <- cnt + 1
  tmp <- getSymbols(treasuryRate[lll], src = 'FRED', auto.assign = F)
  tmp <-
    data.frame(
      Date = as.Date(index(tmp)),
      tmp[, 1],
      check.names = F,
      row.names = NULL,
      stringsAsFactors = F
    )
  colnames(tmp)[2] <- treasuryRate[lll + 1]
  fredData[[cnt]] <- tmp
  tail(fredData[[cnt]])
  if(lll == 1){allData <- tmp}else{allData <- merge(allData, tmp, by='Date', all=T)}
}
```

```{r,warning=F,error=F,message=F,results='hold',echo=F}
dataTitle <-
  paste0('Treasury Constant Maturity Rate / 米国債金利 - ',
         format(tail(allData[, 1], 1), '%Y年%m月%d日分'))
dataSource <- 'Federal Reserve Bank of St. Louis'
notes <- '複数のワードで検索する際は半角スペースで区切ってください'
notes0 <- "表中、-9999はNAを意味します"
Author <- "アセット･マネジメント･コンサルティング株式会社 http://am-consulting.co.jp"
cat(paste("Title       : ", dataTitle, "\n"))
cat(paste("Data Source : ", dataSource, "\n"))
cat(paste("Author      : ", Author, "\n"))
cat(paste("特  記      : ", notes, "\n"))
cat(paste("特  記      : ", notes0, "\n"))
windowsFonts(Meiryo = windowsFont("Meiryo"))
dateFormat <- '%Y-%m-%d'
```

```{r,warning=F,error=F,message=F,results='hold',echo=F}
for (iii in 1:length(fredData)) {
  obj <- na.omit(fredData[[iii]])
  cat(paste(range(obj[, 1]), collapse = ' ~ '), '\n')
  print(apply(obj[, 2, drop = F], 2, summary))
  cat('\n\n')
}
```
<hr>
```{r,warning=F,error=F,message=F,echo=F}
rAmCharts::amBoxplot(allData[, -1], horiz = T)
```
<hr>
```{r,warning=F,error=F,message=F,echo=F,fig.height=6,fig.width=10}
dataSet <- na.omit(allData[, c(1, 3, 7)])
lineColor <- c('blue', 'red', 'green', 'orange')
maxValue <- max(dataSet[, -1])
minValue <- min(dataSet[, -1])
par(mar = c(3, 3, 4, 1), family = 'Meiryo')
plot(
  dataSet[, 1],
  dataSet[, 2],
  type = 'l',
  col = lineColor[1],
  xlab = '' ,
  ylab = '' ,
  panel.first = grid(nx = NULL, ny = NULL, lty = 2, equilogs = T) ,
  xaxt = 'n',
  ylim = c(minValue, maxValue),
  main = paste('Treasury Constant Maturity Rate(%)\nSource:', dataSource,
               '\n',paste(range(dataSet[, 1]), collapse = ' ~ ')),
  cex.axis = 1,
  cex.lab = 1,
  cex.main = 1,
  lwd = 1
)
lines(dataSet[, 1], dataSet[, 3], col = lineColor[2])
graphics::legend(
  'topleft',
  col = lineColor[1:2],
  lty = 1,
  legend = c(colnames(dataSet)[2:3]),
  cex = 1,
  bty = 'n'
)
axis.Date(side = 1, at = dataSet[, 1], format = dateFormat, padj = 1, cex.axis = 1.0)
```
<hr>
```{r,warning=F,error=F,message=F,echo=F,fig.height=6,fig.width=10}
xRange <- paste0(c(1, 2, 3, 5, 7, 10, 20, 30), 'Y')
yieldCurve <- na.omit(allData)
maxValue <- max(yieldCurve[, -1])
minValue <- min(yieldCurve[, -1])
#nrow(yieldCurve)
buf01 <- unlist(head(yieldCurve, 1))
buf02 <- unlist(yieldCurve[1000, ])
buf03 <- unlist(yieldCurve[2000, ])
buf04 <- unlist(yieldCurve[3000, ])
buf05 <- unlist(yieldCurve[4000, ])
buf06 <- unlist(tail(yieldCurve, 1))
par(mar = c(3, 3, 4, 1), family = 'Meiryo')
plot(
  buf01[-1],
  ylim = c(minValue, maxValue),
  type = 'o',
  col = 1 ,
  xlab = '' ,
  ylab = '' ,
  panel.first = grid(nx = NULL, ny = NULL, lty = 2, equilogs = T) ,
  xaxt = 'n',
  main = paste('Treasury Constant Maturity Rate(%) - Yield Curve\nSource:', dataSource),
  cex.axis = 1,
  cex.lab = 1,
  cex.main = 1,
  lwd = 1
)
lines(buf02[-1], type = 'o', col = 2, lwd = 1)
lines(buf03[-1], type = 'o', col = 3, lwd = 1)
lines(buf04[-1], type = 'o', col = 4, lwd = 1)
lines(buf05[-1], type = 'o', col = 5, lwd = 1)
lines(buf06[-1], type = 'o', col = 6, lwd = 1)
graphics::legend(
  'topleft',
  col = 1:6,
  lty = 1,
  legend = as.Date(c(buf01[1],buf02[1],buf03[1],buf04[1],buf05[1],buf06[1])),
  cex = 1,
  bty = 'n',
  lwd = 2
)
axis(side = 1, at = 1:length(xRange), labels = xRange)
```
<hr>
```{r,warning=F,error=F,message=F,echo=F,results='asis'}
# DT::datatable(
#   tail(na.omit(allData),500),
#   options = list(
#     search.regex = F,
#     paging = T,
#     autoWidth = F,
#     info = T,
#     lengthChange = T,
#     ordering = T,
#     searching = T,
#     scrollX = F,
#     orderClasses = T,
#     order = list(list(0, 'desc')),
#     lengthMenu = list(c(5,-1, 1), c(5, 'All', 1)),
#     columnDefs = list(list(width = '10%', targets = 0))
#   ),
#   rownames = F,
#   caption = paste(dataTitle),
#   class = 'display compact',
#   escape = F,
#   filter = 'bottom'
# )

funDataTable <- 
  function(obj, orderColumn = 0, orderDirection = 'desc', width00 = '5%', caption = '', dataTitle='',title='',append='') {
  cat(paste('<h4>', dataTitle, '</h4>'))  
  DT::datatable(
    obj,
    extensions = c("Buttons", "ColReorder" , "FixedColumns", "FixedHeader"),
    options = list(paging = T, autoWidth = F, info = T, lengthChange = T, ordering = T,
      searching = T, scrollX = T, lengthMenu = list(c(10,-1), c(10,'All')),
      orderClasses = T, order = list(list(orderColumn, orderDirection)), 
      search = list(regex = T, caseInsensitive = T), searchHighlight = T,
      columnDefs = list(list(width = width00, targets = 0)),
      dom = 'BRlfrtip', buttons = I('colvis'), colReorder = T, fixedHeader = T, fixedColumns = list(leftColumns = 1)),
    rownames = F, class = 'display compact', escape = F, filter = 'top', 
    caption = caption
    # caption = htmltools::tags$caption(style = 'caption-side: bottom; text-align: center;','Table ', htmltools::em(caption))
  )  
  }

funDataTable(obj = tail(na.omit(allData),500), dataTitle = dataTitle)
```

```{r,warning=F,error=F,message=F,echo=F,results='hide'}
buf <- t(tail(allData, 4))
buf1 <- data.frame(rownames(buf), buf, check.names = F, row.names = NULL)
colnames(buf1) <- unlist(buf1[1, ])
buf2 <- buf1[-1, ]
colnames(buf2)[1] <- 'Type'
knitr::kable(buf2, row.names = F)
```

<script>
  (function(i,s,o,g,r,a,m){i['GoogleAnalyticsObject']=r;i[r]=i[r]||function(){
  (i[r].q=i[r].q||[]).push(arguments)},i[r].l=1*new Date();a=s.createElement(o),
  m=s.getElementsByTagName(o)[0];a.async=1;a.src=g;m.parentNode.insertBefore(a,m)
  })(window,document,'script','https://www.google-analytics.com/analytics.js','ga');

  ga('create', 'UA-3077339-5', 'auto');
  ga('send', 'pageview');

</script>