---
knit: (function(inputFile, encoding) {username<-Sys.info()['user'];fileName<-'defaultPath.csv';pathToFile <-paste0('C:/Users/', username,'/Desktop/pathToCSV/');setwd(pathToFile);buf0<-read.csv(fileName,header = F,skip = 0,stringsAsFactor = F,check.names = F,fileEncoding = 'utf-8');timeStamp<-format(Sys.time(),'%Y%m%d%H%M%S');rmarkdown::render(inputFile, encoding = encoding, output_file = paste0('C:/Users/',username,buf0[2,1],'charts/','am-consulting.co.jp-Phillipscurve.html')) })
title : "フィリップス曲線"
author: "アセット･マネジメント･コンサルティング株式会社 http://am-consulting.co.jp"
output: 
  html_document:
    fig_height: 8
    fig_width: 12
    keep_md: no
    md_extensions: -ascii_identifiers 
---
<link href="http://knowledgevault.saecanet.com/components/rmarkdown-html.css" rel="stylesheet"> 
<style>
.main-container {
	max-width: 1200px;
	margin-left: auto;
	margin-right: auto;
}
table{
 white-space: nowrap;
}
</style>

- アセット･マネジメント･コンサルティング株式会社 http://am-consulting.co.jp
- SaECaNet http://saecanet.com/
- Olive http://olive.saecanet.com/
- twitter https://twitter.com/AMC2_Japan

```{r set-options, echo=F, cache=F}
options(width = 100)
```

```{r,warning=F,error=F,message=F,echo=F}
library(ggplot2)
library(RCurl)
library(gridExtra)
script <-
  getURL(
    "https://raw.githubusercontent.com/am-consulting/Rscript/master/laborForceSurveyofJapan.r",
    ssl.verifypeer = FALSE
  )
eval(parse(text = script))
laborforcesurvey <- origData

script <-
  getURL(
    "https://raw.githubusercontent.com/am-consulting/Rscript/master/consumerPriceIndexofJapan.r",
    ssl.verifypeer = FALSE
  )
eval(parse(text = script))
consumerpriceindex <- origData0
```

```{r,warning=F,error=F,message=F,results='hold',echo=F,fig.height=6,fig.width=12}
dateFormat<-'%Y-%m'
mergeData <-
  na.omit(merge(laborforcesurvey[, c(1, 17)], consumerpriceindex[, c(1, 6)], by = "Date"))
dataSet<-mergeData
```

```{r,warning=F,error=F,message=F,results='hold',echo=F}
dataTitle <-
  paste0('日本のフィリップス曲線 - 完全失業率と消費者物価指数 - 民主党政権時と第二次安倍政権発足以降の比較 - ', format(tail(dataSet[,1],1), '%Y年%m月'))
dataSource <- '総務省'
notes <- '複数のワードで検索する際は半角スペースで区切ってください'
notes0 <- "表中、-9999はNAを意味します"
Author <- "アセット･マネジメント･コンサルティング株式会社 http://am-consulting.co.jp"
cat(paste("Title       : ", dataTitle, "\n"))
cat(paste("Data Source : ", dataSource, "\n"))
cat(paste("Author      : ", Author, "\n"))
cat(paste("作成日      : ", Sys.time(), "\n"))
cat(paste("特  記      : ", notes, "\n"))
cat(paste("特  記      : ", notes0, "\n"))
windowsFonts(Meiryo = windowsFont("Meiryo"))
options(scipen = 999)
```

#### Note:
1. 消費者物価指数を確認する際は次の消費税導入および増税に留意して下さい。
1. 1989年4月：消費税3%の導入。
1. 1997年4月：消費税5%への増税。
1. 2014年4月：消費税8%への増税。
<hr>

```{r,warning=F,error=F,message=F,results='hold',echo=F,fig.height=6,fig.width=12}
mainTitle <-
  paste(colnames(dataSet)[2], ' × ', colnames(dataSet)[3])
par(mfrow = c(1, 3),mar = c(5, 5, 5, 1),family = 'Meiryo',oma = c(0, 0, 2, 0))
for (iii in 1:3) {
  dataSet <- mergeData
  switch (
    iii,
    dataSet <- dataSet,
    dataSet <- subset(dataSet, as.Date('2009/9/1') <= dataSet[, 1] & dataSet[, 1] <= as.Date('2012/12/1')),
    dataSet <- subset(dataSet, as.Date('2013/1/1') <= dataSet[, 1])
  )
  tmpSub<-paste0(format(first(dataSet[, 1]), dateFormat), '~', format(last(dataSet[, 1]), dateFormat))
  switch (
    iii,
    subTitle <-tmpSub,
    subTitle <-paste0("民主党政権時:",tmpSub),
    subTitle <-paste0("第二次安倍政権以降:",tmpSub)
  )
  x <- dataSet[, 2]
  y <- dataSet[, 3]
  if(iii==1){  
    resultNLS <- summary(nls(y  ~ a * x ^ b , start = list(a = 1, b = 1)))
    a <- resultNLS$coefficients[1]
    b <- resultNLS$coefficients[2]
    z <- a * x ^ b
    yMax <- ceiling(max(y, z))
    yMin <- floor(min(y, z))
    xRange <-range(x)
    yRange <-c(yMin, yMax)
  }  
  plot(
    x,
    y,
    type = 'p',
    col = 'black',
    xlab = colnames(dataSet)[2] ,
    ylab = colnames(dataSet)[3] ,
    ylim = if (iii == 1) {yRange},
    xlim = if (iii == 1) {xRange},
    main = subTitle,
    cex.axis = 1,
    cex.lab = 1.4,
    cex.main = 1.4,
    lwd = 1
  )
  panel.first = grid(nx = NULL,ny = NULL,lty = 2,equilogs = T)
  abline(lm(y ~ x), col = "red")
  if (iii == 1) {
    par(new = T)
    curve(
      a * x ^ b,
      min(x),
      max(x),
      xlim = xRange,
      ylim = yRange,
      col = "blue",
      lwd =2
    )
  }
}
mtext(side = 3,line = 0,outer = T,text = mainTitle,cex = 1.0)
```
<hr>
```{r,warning=F,error=F,message=F,results='hold',echo=F}
cat(paste0('対象期間 : ',paste0(format(range(mergeData[,1]),dateFormat), collapse = ' ~ '),'\n'))
cat(paste0('x : ', colnames(mergeData)[2], '\n'))
cat(paste0('y : ', colnames(mergeData)[3]))
resultNLS
```
<hr>
```{r,warning=F,error=F,message=F,results='hold',echo=F,fig.height=15,fig.width=12}
obj01<-2;obj02<-3
mainTitle <-
  paste(colnames(dataSet)[obj01], ' × ', colnames(dataSet)[obj02])
par(mfrow = c(3, 1),mar = c(5, 5, 5, 1),family = 'Meiryo',oma = c(0, 0, 2, 0))
for (iii in 1:3) {
  dataSet <- tail(mergeData, 12*100)
  switch (
    iii,
    dataSet <- dataSet,
    dataSet <- subset(dataSet, as.Date('2009/9/1') <= dataSet[, 1] & dataSet[, 1] <= as.Date('2012/12/1')),
    dataSet <- subset(dataSet, as.Date('2013/1/1') <= dataSet[, 1])
  )
  tmpSub<-paste0(format(first(dataSet[, 1]), dateFormat), '~', format(last(dataSet[, 1]), dateFormat))
  switch (
    iii,
    subTitle <-tmpSub,
    subTitle <-paste0("民主党政権時:",tmpSub),
    subTitle <-paste0("第二次安倍政権以降:",tmpSub)
  )
  par(mar=c(3,5,5,5),family = 'Meiryo')
  plot(
    dataSet[, 1],
    dataSet[, obj01],
    type = 'l',
    col = 'blue',
    xlab = '' ,
    ylab = '' ,
    xaxt = 'n',
    main = subTitle,
    cex.axis = 1.2,
    cex.lab = 1.2,
    cex.main = 1.4,
    lwd = 1
  )
  panel.first = grid(nx = NULL,ny = NULL,lty = 2,equilogs = T)
  lo <- loess(dataSet[, obj01]~as.numeric(dataSet[, 1]), degree = 2)
  lines(dataSet[, 1] , predict(lo) , col='blue', lwd=2,lty=2)
  par(new=T)
  plot(
    dataSet[,1],
    dataSet[,obj02],
    col='red',
    type='l',
    xlab='' ,
    ylab='' ,
    xaxt='n',
    yaxt='n',
    cex.axis=1,cex.lab=1,cex.main=1,
    lwd = 1
  )    
  panel.first = grid(nx = NULL,ny = NULL,lty = 2,equilogs = T)
  lo <- loess(dataSet[, obj02]~as.numeric(dataSet[, 1]), degree = 2)
  lines(dataSet[, 1] , predict(lo) , col='red', lwd=2,lty=2)
  axis(4,cex.axis=1,cex.lab=1)
  mtext(colnames(dataSet)[obj01],side=2,line=3.2,cex=1.0)
  mtext(colnames(dataSet)[obj02],side=4,line=3.2,cex=1.0)
  graphics::legend('topleft',col=c('blue','red'),
                   lty=1,legend=c(colnames(dataSet)[obj01],colnames(dataSet)[obj02]),cex=1.5,bty='n')
  axis.Date(side=1,at=dataSet[,1],format=dateFormat,padj=1,cex.axis=1.0) 
  # rect part  
  if(iii==1){  
    rectDateL <- as.numeric(as.Date('2009-09-16'))
    rectDateR <- as.numeric(as.Date('2012-12-26'))
    rectText <- '民主党政権'
    rect(xleft = rectDateL, ybottom = par('usr')[3], xright = rectDateR, ytop = par('usr')[4], 
         col = 'dimgray', density = 10, angle = 45)
    text(rectDateL, par('usr')[4], labels = paste0('\n\n',rectText), font = 4, pos = 4, cex = 1.2)
  # rect part
  }  
}
mtext(side = 3,line = 0,outer = T,text = mainTitle,cex = 1.0)
```
<hr>
```{r,warning=F,error=F,message=F,results='hold',echo=F}  
dateRangeS <- rangeNameS <- list()
dateRangeS[[1]] <- as.Date(c('2009/9/1', '2012/12/1'))
dateRangeS[[2]] <- c(as.Date('2013/1/1'), Sys.Date())
rangeNameS[[1]] <- '民主党政権'
rangeNameS[[2]] <- '第二次安倍政権発足以降'
################################################
dataSet <- mergeData
for (iii in 1:length(dateRangeS)) {
  buf <-
    subset(dataSet, dateRangeS[[iii]][1] <= dataSet[, 1] &
        dataSet[, 1] <= dateRangeS[[iii]][2])
  buf$Group <-
    paste0(rangeNameS[[iii]], ':', paste(format(buf[1, 1], dateFormat), '~', format(buf[nrow(buf), 1], dateFormat)))
  buf$Months <- seq(1, nrow(buf))
  if (iii == 1) {
    dataSetS0 <- buf
  } else{
    dataSetS0 <- rbind(dataSetS0, buf)
  }
}
dataSetS <- dataSetS0
attach(dataSetS)
by(dataSetS[, c(2, 3)], Group, summary)
```
<hr>
```{r warning=F, error=F, message=F, echo=F}
fun_dataTable <- function(obj, width0 = '5%', orderColumn = 0, orderDirection = 'asc') {
  DT::datatable(
    obj,
    options = list(search.regex = F, paging = T, autoWidth = F, info = T, lengthChange = T, ordering = T,
      searching = T, scrollX = F, lengthMenu = list(c(10, 50, -1, 1), c(10, 50, 'All', 1)),
      orderClasses = T, order = list(list(orderColumn, orderDirection)), search = list(regex = T, caseInsensitive = T),
      columnDefs = list(list(width = width0, targets = 0)), responsive = T),
    rownames = F, caption = '', class = 'display compact', escape = F, filter = 'top'
  )
}

funDataTable <- 
  function(obj, orderColumn = 0, orderDirection = 'asc', width00 = '5%', caption = '', dataTitle = '') {
  DT::datatable(
    obj,
    extensions = c("Buttons", "ColReorder" , "FixedColumns", "FixedHeader"),
    options = list(paging = T, autoWidth = F, info = T, lengthChange = T, ordering = T,
      searching = T, scrollX = T, lengthMenu = list(c(10,-1), c(10,'All')),
      orderClasses = T, order = list(list(orderColumn, orderDirection)), 
      search = list(regex = T, caseInsensitive = T), searchHighlight = T,
      columnDefs = list(list(width = width00, targets = 0)),
      dom = 'BRlfrtip', buttons = I('colvis'), colReorder = T, fixedHeader = T, fixedColumns = list(leftColumns = 1)),
    rownames = F, class = 'display compact', escape = F, filter = 'top', 
    caption = caption
    # caption = htmltools::tags$caption(style = 'caption-side: bottom; text-align: center;','Table ', htmltools::em(caption))
  )  
  }

dtData <- mergeData
dtData[,1] <- format(dtData[,1], dateFormat) 
funDataTable(obj = dtData, orderDirection = 'desc')
```

***

#### 民主党政権発足時、政権交代時およびそれ以降の比較

```{r warning=F, error=F, message=F, echo=F, results='asis'}
compareDT <- subset(mergeData,mergeData[,1]==as.Date('2009-09-01') | 
         mergeData[,1]==as.Date('2012-12-01') | 
           mergeData[,1]==as.Date('2013-1-01') | mergeData[,1]==tail(mergeData[,1],1))
compareDT[,1] <- format(compareDT[,1],dateFormat)
knitr::kable(compareDT,row.names = F)
```

***

<script>
  (function(i,s,o,g,r,a,m){i['GoogleAnalyticsObject']=r;i[r]=i[r]||function(){
  (i[r].q=i[r].q||[]).push(arguments)},i[r].l=1*new Date();a=s.createElement(o),
  m=s.getElementsByTagName(o)[0];a.async=1;a.src=g;m.parentNode.insertBefore(a,m)
  })(window,document,'script','https://www.google-analytics.com/analytics.js','ga');

  ga('create', 'UA-3077339-5', 'auto');
  ga('send', 'pageview');

</script>