---
knit: (function(inputFile, encoding) {constructionSegment<-22;username<-Sys.info()['user'];fileName<-'defaultPath.csv';pathToFile <-paste0('C:/Users/', username,'/Desktop/pathToCSV/');setwd(pathToFile);buf0<-read.csv(fileName,header = F,skip = 0,stringsAsFactor = F,check.names = F,fileEncoding = 'utf-8');timeStamp<-format(Sys.time(),'%Y%m%d%H%M%S');rmarkdown::render(inputFile, encoding = encoding, output_file = paste0('C:/Users/',username,buf0[2,1],'commonExpense/civil/','am-consulting.co.jp-commonExpense-',formatC(constructionSegment, width=2, flag="0"),'.html')) })

title : '共通費'
author: "アセット･マネジメント･コンサルティング株式会社 http://am-consulting.co.jp"
output: 
  html_document:
    fig_height: 4
    fig_width: 9
    keep_md: no
    md_extensions: -ascii_identifiers 
---
<link href="http://knowledgevault.saecanet.com/components/rmarkdown-html.css" rel="stylesheet">
<style>
.main-container {
	max-width: 900px;
	margin-left: auto;
	margin-right: auto;
}
table{
 white-space: nowrap;
}
</style>

- アセット･マネジメント･コンサルティング株式会社 http://am-consulting.co.jp
- SaECaNet http://saecanet.com/
- Olive http://olive.saecanet.com/
- twitter https://twitter.com/AMC2_Japan
- 共通費リスト http://olive.saecanet.com/p/blog-page_26.html 

```{r set-options, echo=F, cache=F}
options(width = 1000)
```

```{r,warning=F,error=F,message=F,results='hold',echo=F}
library(beepr)
windowsFonts(Meiryo = windowsFont("Meiryo"))
options(scipen = 999)
```

```{r warning=F, error=F, message=F, echo=F, results='hold'}
#constructionSegment <- 22
rateAll <-list()
```

```{r warning=F, error=F, message=F, echo=F, results='hold'}
# 土木工事
# http://www.mlit.go.jp/report/press/kanbo08_hh_000334.html
# http://www.mlit.go.jp/report/press/kanbo08_hh_000296.html
# http://www.mlit.go.jp/report/press/kanbo08_hh_000181.html
# http://www.mlit.go.jp/sogoseisaku/constplan/sosei_constplan_tk_000024.html
# http://www.mlit.go.jp/kisha/kisha08/13/130328_.html
constructionType <- c(
  "河川工事",            #1
  "河川･道路構造物工事", #2
  "海岸工事",            #3
  "道路改良工事",        #4
  "鋼橋架設工事",        #5
  "PC橋工事",            #6
  "舗装工事",            #7
  "砂防･地すべり等工事", #8
  "公園工事",            #9
  "電線共同溝工事",      #10
  "情報BOX工事",         #11
  "道路維持工事",        #12
  "河川維持工事",        #13
  "共同溝等工事1",       #14
  "共同溝等工事2",       #15
  "トンネル工事",        #16
  "下水道工事1",         #17  
  "下水道工事2",         #18
  "下水道工事3",         #19
  "コンクリートダム工事",#20
  "フィルダム工事",      #21
  "橋梁保全工事",        #22
  "工事区分共通",        #23 一般管理費率
  "非市街地",            #24 イメージアップ
  "市街地"               #25 イメージアップ
)
```

```{r warning=F, error=F, message=F, echo=F, results='hold'}
dataTitle <- paste0('国土交通省土木工事積算基準等 - ', constructionType[constructionSegment])
Author    <- 'アセット･マネジメント･コンサルティング株式会社 http://am-consulting.co.jp'
htmlID    <- timeStamp
cat(paste('Title  : ',  dataTitle,  '\n'))
cat(paste('Author : ', Author,     '\n'))
cat(paste('作成日 : ', Sys.time(), '\n'))
cat(paste("ID     : ",     htmlID,     '\n'))
```

```{r warning=F, error=F, message=F, echo=F}
fun_dataTable <- function(obj) {
  DT::datatable(
    obj,
    options = list(search.regex = F, paging = T, autoWidth = F, info = T, lengthChange = T, ordering = T,
      searching = T, scrollX = F, lengthMenu = list(c(10, 100, -1, 1), c(10, 100, 'All', 1)),
      orderClasses = T, order = list(list(0, 'asc')), search = list(regex = T, caseInsensitive = T),
      columnDefs = list(list(width = '35%', targets = 0))),
    rownames = F, caption = '', class = 'display compact', escape = F, filter = 'top'
  )
}
fun_dataTable <- function(obj, orderColumn = 0, orderDirection = 'asc', width01 = '10%', caption = '') {
  DT::datatable(
    obj,
    extensions = c("Buttons", "ColReorder" , "FixedColumns", "FixedHeader"),
    options = list(paging = T, autoWidth = F, info = T, lengthChange = T, ordering = T,
      searching = T, scrollX = T, lengthMenu = list(c(10, 50, -1, 1), c(10, 50, 'All', 1)),
      orderClasses = T, order = list(list(orderColumn, orderDirection)), 
      search = list(regex = T, caseInsensitive = T), searchHighlight = T,
      columnDefs = list(list(width = width01, targets = 0)),
      dom = 'BRlfrtip', buttons = I('colvis'), colReorder = T, fixedHeader = T),
    rownames = F, caption = caption, class = 'display compact', escape = F, filter = 'top'
  )  
}
```

```{r warning=F, error=F, message=F, echo=F, results='hide'}
fun_tableReshape <- function(){
  buf <- rateAll[[constructionSegment]][!duplicated(rateAll[[constructionSegment]][,3], fromLast=T),]
  if(constructionSegment != 24 & constructionSegment != 25){ # イメージアップ以外に適用
    buf <- rbind(head(rateAll[[constructionSegment]],1), buf)
  }
  buf <- buf[!duplicated(buf[,1], fromLast=T),]
  buf <- buf[, c(1,3,2)]
  buf[,1] <- buf[,1]/1000
  colnames(buf) <- 
    c(paste0(constructionType[constructionSegment], "-対象額(以下.千円単位)"), colName[1], colName[2])
  assign('rateTable', buf, envir = .GlobalEnv)
  # print(head(rateTable)); print(tail(rateTable))
}  
```

```{r warning=F, error=F, message=F, echo=F}
fun_plotStep <- function(obj){ 
par(mar=c(5,5,3,3),family = 'Meiryo')
plot(
  obj[, 1],
  obj[, 2],
  type = 'S',
  col = 'blue',
  xlab = colnames(obj)[1] ,
  ylab = colnames(obj)[2] ,
  main = paste0(range(obj[,1]),'千円',collapse=' ~ '),
  cex.axis = 1.1,
  cex.lab  = 1.1,
  cex.main = 1.1,
  lwd = 2
  )
  panel.first = grid(nx = NULL, ny = NULL, lty = 2, equilogs = T) 
}
```

```{r warning=F, error=F, message=F, echo=F, results='hide'}
# 共通仮設費率
# 旧係数
# rateKyoutsuukasetsuList[[2]]  <- c(26.94, 6907.7,  -0.3554, 4.37) #河川・道路構造物工事
# rateKyoutsuukasetsuList[[5]]  <- c(26.1,  633,     -0.2043, 9.18) #鋼橋架設工事
# rateKyoutsuukasetsuList[[12]] <- c(16.64, 34596.3, -0.4895, 4.2)  #道路維持工事
# 旧係数
# 共通仮設費率の計算 (下限率,A,b,上限率)
rateKyoutsuukasetsuList <-list()
rateKyoutsuukasetsuList[[1]]  <- c(12.53, 238.6,   -0.1888, 4.77) #河川工事
rateKyoutsuukasetsuList[[2]]  <- c(20.77, 1228.3,  -0.2614, 5.45) #河川・道路構造物工事 
rateKyoutsuukasetsuList[[3]]  <- c(13.08, 407.9,   -0.2204, 4.24) #海岸工事
rateKyoutsuukasetsuList[[4]]  <- c(12.78, 57,      -0.0958, 7.83) #道路改良工事
rateKyoutsuukasetsuList[[5]]  <- c(38.36, 10668.4, -0.3606, 6.06) #鋼橋架設工事
rateKyoutsuukasetsuList[[6]]  <- c(27.04, 1636.8,  -0.2629, 7.05) #PC橋工事
rateKyoutsuukasetsuList[[7]]  <- c(17.09, 435.1,   -0.2074, 5.92) #舗装工事
rateKyoutsuukasetsuList[[8]]  <- c(15.19, 624.5,   -0.2381, 4.49) #砂防・地すべり等工事
rateKyoutsuukasetsuList[[9]]  <- c(10.8,  48,      -0.0956, 6.62) #公園工事
rateKyoutsuukasetsuList[[10]] <- c(9.96,  40,      -0.0891, 6.31) #電線共同溝工事
rateKyoutsuukasetsuList[[11]] <- c(18.93, 494.9,   -0.2091, 6.5)  #情報BOX工事
rateKyoutsuukasetsuList[[12]] <- c(23.94, 4118.1,  -0.3548, 5.97) #道路維持工事
rateKyoutsuukasetsuList[[13]] <- c(8.34,  26.8,    -0.0748, 6.76) #河川維持工事
rateKyoutsuukasetsuList[[14]] <- c(8.86,  68.3,    -0.1267, 4.53) #共同溝等工事1
rateKyoutsuukasetsuList[[15]] <- c(13.79, 92.5,    -0.1181, 7.37) #共同溝等工事2
rateKyoutsuukasetsuList[[16]] <- c(31.87, 5388.7,  -0.3183, 5.9)  #トンネル工事
rateKyoutsuukasetsuList[[17]] <- c(12.85, 422.4,   -0.2167, 4.08) #下水道工事1
rateKyoutsuukasetsuList[[18]] <- c(13.32, 485.4,   -0.2231, 4.08) #下水道工事2
rateKyoutsuukasetsuList[[19]] <- c(7.64,  13.5,    -0.0353, 6.34) #下水道工事3
rateKyoutsuukasetsuList[[20]] <- c(12.29, 105.2,   -0.11,   9.02) #コンクリートダム工事
rateKyoutsuukasetsuList[[21]] <- c(7.57,  43.7,    -0.0898, 5.88) #フィルダム工事
rateKyoutsuukasetsuList[[22]] <- c(27.32, 7050.2,  -0.3558, 6.79) #橋梁保全工事工事
funcionK <- function(P){
  if(P <= lowerLimit){
    rateKyoutsuukasetsu <- rateKyoutsuukasetsuList[[constructionSegment]][1]
  }else if(upperLimit<P){
    rateKyoutsuukasetsu <- rateKyoutsuukasetsuList[[constructionSegment]][4]
  }else{
    rateKyoutsuukasetsu <- 
      rateKyoutsuukasetsuList[[constructionSegment]][2]*(P^rateKyoutsuukasetsuList[[constructionSegment]][3])
  }
  return(rateKyoutsuukasetsu)
}
if(constructionSegment <= 11){
  lowerLimit <- 6000000;   upperLimit <- 1000000000
}else	if(constructionSegment <= 13){
  lowerLimit <- 6000000;   upperLimit <- 100000000
}else if(constructionSegment <= 19){
  lowerLimit <- 10000000;  upperLimit <- 2000000000
}else if(constructionSegment <= 21){
  lowerLimit <- 300000000; upperLimit <- 5000000000
}else if(constructionSegment == 22){
  lowerLimit <- 6000000;   upperLimit <- 300000000
}
P <- seq(lowerLimit, upperLimit, by=1000)
tmp <- sapply(P, funcionK)
rateAll[[constructionSegment]] <- 
  data.frame(P, round(tmp,10), floor(100*as.numeric(tmp)+0.5)/100, check.names = F) 
print(head(rateAll[[constructionSegment]])); print(tail(rateAll[[constructionSegment]]))
colName <- c("共通仮設費率(%)","共通仮設費率(四捨五入前.%)","共通仮設費率")
# 共通仮設費率
```

***
#### 共通仮設費率

```{r warning=F, error=F, message=F, echo=F, results='hold'}
cat("共通仮設費率\n")
cat(paste0("工種       : ", constructionType[constructionSegment],'\n'))
cat(paste0("下限(千円) : ", format(lowerLimit/1000, big.mark=",", scientific=F),'\n'))
cat(paste0("上限(千円) : ", format(upperLimit/1000, big.mark=",", scientific=F),'\n'))
cat(paste0("下限率(%)  : ", rateKyoutsuukasetsuList[[constructionSegment]][1],'\n'))
cat(paste0("上限率(%)  : ", rateKyoutsuukasetsuList[[constructionSegment]][4],'\n'))
cat(paste0("A : ",          rateKyoutsuukasetsuList[[constructionSegment]][2],'\n'))
cat(paste0("b : ",          rateKyoutsuukasetsuList[[constructionSegment]][3],'\n'))
```

```{r warning=F, error=F, message=F, echo=F}
fun_tableReshape()
fun_dataTable(obj = rateTable)
fun_plotStep(obj = rateTable)
```

```{r warning=F, error=F, message=F, echo=F, results='hide'}
# 旧係数
#rateGenbakanriList[[2]]<-c(28.22,52.6,-0.0395,23.2)   #河川・道路構造物工事
#rateGenbakanriList[[5]]<-c(39.06,105.6,-0.0631,28.56) #鋼橋架設工事
#rateGenbakanriList[[12]]<-c(51.14,316.8,-0.1257,31.27)#道路維持工事
# 旧係数
#現場管理費率の計算 (下限率,A,b,上限率)
rateGenbakanriList <- list()
rateGenbakanriList[[1]]  <- c(42.02, 1169,   -0.211,  14.75) #河川工事
rateGenbakanriList[[2]]  <- c(41.29, 420.8,  -0.1473, 19.88) #河川・道路構造物工事
rateGenbakanriList[[3]]  <- c(26.9,  104,    -0.0858, 17.57) #海岸工事
rateGenbakanriList[[4]]  <- c(32.73, 80,     -0.0567, 24.71) #道路改良工事
rateGenbakanriList[[5]]  <- c(46.66, 276.1,  -0.1128, 26.66) #鋼橋架設工事
rateGenbakanriList[[6]]  <- c(30.09, 113.1,  -0.084,  19.84) #P･C橋工事
rateGenbakanriList[[7]]  <- c(39.39, 622.2,  -0.1751, 16.52) #舗装工事
rateGenbakanriList[[8]]  <- c(44.58, 1281.7, -0.2131, 15.48) #砂防・地すべり等工事
rateGenbakanriList[[9]]  <- c(41.68, 366.3,  -0.1379, 21.03) #公園工事
rateGenbakanriList[[10]] <- c(58.82, 2235.6, -0.2308, 18.72) #電線共同溝工事
rateGenbakanriList[[11]] <- c(52.66, 1570,   -0.2154, 18.08) #情報ボックス工事
rateGenbakanriList[[12]] <- c(58.61, 605.1,  -0.1609, 31.23) #道路維持工事
rateGenbakanriList[[13]] <- c(41.28, 166.7,  -0.0962, 28.34) #河川維持工事
rateGenbakanriList[[14]] <- c(48.95, 367.7,  -0.1251, 25.23) #共同溝等工事(1)
rateGenbakanriList[[15]] <- c(37.5,  110.6,  -0.0671, 26.28) #共同溝等工事(2)
rateGenbakanriList[[16]] <- c(43.96, 203.6,  -0.0951, 26.56) #トンネル工事
rateGenbakanriList[[17]] <- c(33.46, 50.8,   -0.0259, 29.17) #下水道工事(1)
rateGenbakanriList[[18]] <- c(36.91, 213.5,  -0.1089, 20.73) #下水道工事(2)
rateGenbakanriList[[19]] <- c(31.58, 48.4,   -0.0265, 27.44) #下水道工事(3)
rateGenbakanriList[[20]] <- c(22.6,  301.3,  -0.1327, 15.56) #コンクリートダム
rateGenbakanriList[[21]] <- c(33.08, 166.5,  -0.0828, 26.2)  #フィルダム
rateGenbakanriList[[22]] <- c(63.1,  1508.7, -0.2014, 29.6)  #橋梁保全工事工事
functionG <- function(Np){
  if(Np<=lowerLimit){
    rateGenbakanri <- rateGenbakanriList[[constructionSegment]][1]
  }else if(upperLimit<Np){
    rateGenbakanri <- rateGenbakanriList[[constructionSegment]][4]
  }else{
    rateGenbakanri <- rateGenbakanriList[[constructionSegment]][2]*(Np^(rateGenbakanriList[[constructionSegment]][3]))
  }
  return(rateGenbakanri)  
}
if(constructionSegment<=11){
	lowerLimit <- 7000000;	 upperLimit <- 1000000000
}else	if(constructionSegment<=13){
	lowerLimit <- 7000000;	 upperLimit <- 100000000
}else	if(constructionSegment<=19){
	lowerLimit <- 10000000;	 upperLimit <- 2000000000
}else if(constructionSegment<=21){
	lowerLimit <- 300000000; upperLimit <- 5000000000
}else	if(constructionSegment==22){
	lowerLimit <- 7000000;	 upperLimit <- 300000000
}
Np <- seq(lowerLimit,upperLimit,by=1000)
tmp <- sapply(Np,functionG)
rateAll[[constructionSegment]] <- 
  data.frame(Np,round(tmp,10),floor(100*as.numeric(tmp)+0.5)/100,check.names = F) 
print(head(rateAll[[constructionSegment]])); print(tail(rateAll[[constructionSegment]]))
colName <- c("現場管理費率(%)","現場管理費率(四捨五入前.%)","現場管理費率")
```

***
#### 現場管理費率

```{r warning=F, error=F, message=F, echo=F, results='hold'}
cat("現場管理費率\n")
cat(paste0("工種       : ", constructionType[constructionSegment],'\n'))
cat(paste0("下限(千円) : ", format(lowerLimit/1000, big.mark=",", scientific=F),'\n'))
cat(paste0("上限(千円) : ", format(upperLimit/1000, big.mark=",", scientific=F),'\n'))
cat(paste0("下限率(%) : ",  rateGenbakanriList[[constructionSegment]][1],'\n'))
cat(paste0("上限率(%) : ",  rateGenbakanriList[[constructionSegment]][4],'\n'))
cat(paste0("A : ",          rateGenbakanriList[[constructionSegment]][2],'\n'))
cat(paste0("b : ",          rateGenbakanriList[[constructionSegment]][3],'\n'))
```

```{r warning=F, error=F, message=F, echo=F}
fun_tableReshape()
fun_dataTable(obj = rateTable)
fun_plotStep(obj = rateTable)
```

```{r warning=F, error=F, message=F, echo=F, results='hide'}
#一般管理費率の計算
constructionSegment <- 23
functionI <- function(Gp){
  if(Gp <= 5000000){
    rateIppanKanri <- 20.29;
  }else if(3000000000 < Gp){
    rateIppanKanri <- 7.41;
  }else{
    rateIppanKanri <- -4.63586*log10(Gp)+51.34242
  }
  return(rateIppanKanri)
}
Gp <- seq(5000000,3000000000,by=1000)
tmp <- sapply(Gp,functionI)
rateAll[[constructionSegment]] <- 
  data.frame(Gp, round(tmp, 10), floor(100*as.numeric(tmp)+0.5)/100, check.names = F) 
print(head(rateAll[[constructionSegment]])); print(tail(rateAll[[constructionSegment]]))
colName <- c("一般管理費率(%)","一般管理費率(四捨五入前.%)","一般管理費率")
```

***
#### 一般管理費率

```{r warning=F, error=F, message=F, echo=F}
fun_tableReshape()
fun_dataTable(obj = rateTable)
fun_plotStep(obj = rateTable)
```

```{r warning=F, error=F, message=F, echo=F, results='hide'}
#イメージアップ経費率の計算
functionP <- function(Pi){
  if(Pi>500000000){
    rateImageup <- 0.69;
  }else{
    rateImageup <- 11*(Pi^-0.138);
  }
  return(rateImageup)
} 
Pi <- seq(1000,500000000,by=1000)
tmp <- sapply(Pi,functionP)
colName <- c("イメージアップ経費率(%)","イメージアップ経費率(四捨五入前.%)","イメージアップ経費率")
```

***
#### イメージアップ経費率:非市街地

```{r warning=F, error=F, message=F, echo=F}
constructionSegment <- 24
rateAll[[constructionSegment]] <- 
  data.frame(Pi, round(tmp, 10), floor(100*as.numeric(tmp)+0.5)/100,         check.names = F) 
fun_tableReshape()
fun_dataTable(obj = rateTable)
fun_plotStep(obj = rateTable)
```

***
#### イメージアップ経費率:市街地

```{r warning=F, error=F, message=F, echo=F}
constructionSegment <- 25
rateAll[[constructionSegment]] <- 
  data.frame(Pi, round(tmp, 10), (floor(100*as.numeric(tmp)+0.5)/100) + 1.5, check.names = F) 
fun_tableReshape()
fun_dataTable(obj = rateTable)
fun_plotStep(obj = rateTable)
beep(8)
```

***

<script>
  (function(i,s,o,g,r,a,m){i['GoogleAnalyticsObject']=r;i[r]=i[r]||function(){
  (i[r].q=i[r].q||[]).push(arguments)},i[r].l=1*new Date();a=s.createElement(o),
  m=s.getElementsByTagName(o)[0];a.async=1;a.src=g;m.parentNode.insertBefore(a,m)
  })(window,document,'script','https://www.google-analytics.com/analytics.js','ga');

  ga('create', 'UA-3077339-5', 'auto');
  ga('send', 'pageview');

</script>