---
knit: (function(inputFile, encoding) {username<-Sys.info()['user'];fileName<-'defaultPath.csv';pathToFile <-paste0('C:/Users/', username,'/Desktop/pathToCSV/');setwd(pathToFile);buf0<-read.csv(fileName,header = F,skip = 0,stringsAsFactor = F,check.names = F,fileEncoding = 'utf-8');timeStamp<-format(Sys.time(),'%Y%m%d%H%M%S');htmlName<-'ExpenditureBudgetOfGeneralAccount';rmarkdown::render(inputFile, encoding = encoding, output_file = paste0('C:/Users/',username,buf0[2,1],'charts/','am-consulting.co.jp-',htmlName,'.html')) })

title : 'Expenditure Budget Of General Account In Japan'
author: 'アセット･マネジメント･コンサルティング株式会社 http://am-consulting.co.jp'
date: "`r format(Sys.time(), '%Y-%m-%d %H:%M:%S')`"
output: 
  html_document:
    fig_width: 10
    keep_md: no
    md_extensions: -ascii_identifiers 
---
<link href="http://knowledgevault.saecanet.com/components/rmarkdown-html.css" rel="stylesheet">
<script src="http://knowledgevault.saecanet.com/components/JavascriptCode.js"></script>
<style>.main-container {max-width : 1000px;}</style>

- アセット･マネジメント･コンサルティング株式会社 http://am-consulting.co.jp
- SaECaNet http://saecanet.com/
- Olive http://olive.saecanet.com/
- twitter https://twitter.com/AMC2_Japan
- 本ページへのリンクを共有:<a href="https://twitter.com/share" class="twitter-share-button" data-via="AMC2_Japan" data-size="large">Tweet</a> <script>!function(d,s,id){var js,fjs=d.getElementsByTagName(s)[0],p=/^http:/.test(d.location)?'http':'https';if(!d.getElementById(id)){js=d.createElement(s);js.id=id;js.src=p+'://platform.twitter.com/widgets.js';fjs.parentNode.insertBefore(js,fjs);}}(document, 'script', 'twitter-wjs');</script>

```{r set-options, echo=F, cache=F}
options(width = 1000,scipen = 999)
```

```{r warning = F, error = F, message = F, echo = F}
fileName <- 
  'functionList.csv'
baseURL <- 
  'https://raw.githubusercontent.com/am-consulting/am-consulting.github.io/master/'
functionList <- 
  read.csv(
    file = paste0(baseURL,'csv/',fileName),
    header = F,
    as.is = T)
for(iii in 1:nrow(functionList)){
  script <- 
    RCurl::getURL(paste0(baseURL,functionList[iii,1]),ssl.verifypeer = F)
  eval(parse(text = script))
}
```

```{r warning=F,error=F,message=F,echo=F,results='hide'}
baseURL <- 
  'https://raw.githubusercontent.com/am-consulting/am-consulting.github.io/master/csv/csvData/NotTSdata/'
csvFile <- 
  c('H29ExpenditureBudgetOfGeneralAccount.csv','H29ExpenditureBudgetOfGeneralAccount02.csv')
sheetTitle <- vector()
BudgetGA <- list()
for(iii in seq(length(csvFile))){
  tmp0 <- 
    read.csv(paste0(baseURL,csvFile[[iii]]),header = F,fileEncoding = 'UTF8',stringsAsFactors = F)
  if(iii==1){
    tmp1 <- tmp0[-c(1:5),]
    colnames(tmp1) <- sapply(tmp0[5,],Nippon::zen2han)
  }else{
    tmp1 <- tmp0[-c(1:4),]
    colnames(tmp1) <- sapply(tmp0[4,],Nippon::zen2han)
  }
  tmp2 <- 
    data.frame(tmp1[,1,drop=F],apply(tmp1[,-1],2,function(x)as.numeric(x)*10^-9),
               check.names = F,stringsAsFactors = F,row.names = NULL)
  sheetTitle[iii] <- tmp0[1,1]
  print(tail(tmp2))
  BudgetGA[[iii]] <- tmp2
}
```

```{r warning=F,error=F,message=F,results='hold',echo=F}
dataTitle <- 
  paste0("一般会計歳出予算所管別目別および使途別分類:H29年度")
dataSource <- "財務省"
windowsFonts(Meiryo = windowsFont("Meiryo"))
```

***

- `r paste0("タイトル : ", dataTitle)`
- `r paste0("データ出所 : ", dataSource)`

***

```{r warning=F, error=F, message=F, echo=F, results='hide'}
library(rAmCharts)
amPieData <- list()
mainTitle <- vector()
cnt <- 0
for(iii in 1:2){
  tmp <- BudgetGA[[iii]]
  for(ccc in 2:ncol(tmp)){
    obj <- na.omit(tmp[,c(1,ccc)])
    if(nrow(obj)!=0){
      cnt <- cnt + 1
      objRaw <- grep('合計',obj[,1])
      mainTitle[cnt] <- 
        paste0(colnames(obj)[2],'(兆円):',format(obj[objRaw,2],big.mark=','))
      pieData <- obj[-objRaw,]
      colnames(pieData) <- c('label','value')
      amPieData[[cnt]] <- 
        amPie(data = pieData,legend = T,creditsPosition = "bottom-right",legendPosition = "left")
    }
  }
  print(cnt)
}
```

```{r warning=F,error=F,message=F,echo=F,results='asis'}
cat('### ',sheetTitle[1],'\n\n')
iii <- 1
cat('#### ',mainTitle[iii],'\n\n')
amPieData[[iii]]
cat('\n\n<hr>\n\n')
iii <- iii + 1
cat('#### ',mainTitle[iii],'\n\n')
amPieData[[iii]]
cat('\n\n<hr>\n\n')
iii <- iii + 1
cat('#### ',mainTitle[iii],'\n\n')
amPieData[[iii]]
cat('\n\n<hr>\n\n')
iii <- iii + 1
cat('#### ',mainTitle[iii],'\n\n')
amPieData[[iii]]
cat('\n\n<hr>\n\n')
iii <- iii + 1
cat('#### ',mainTitle[iii],'\n\n')
amPieData[[iii]]
cat('\n\n<hr>\n\n')
iii <- iii + 1
cat('#### ',mainTitle[iii],'\n\n')
amPieData[[iii]]
cat('\n\n<hr>\n\n')
iii <- iii + 1
cat('#### ',mainTitle[iii],'\n\n')
amPieData[[iii]]
cat('\n\n<hr>\n\n')
iii <- iii + 1
cat('#### ',mainTitle[iii],'\n\n')
amPieData[[iii]]
cat('\n\n<hr>\n\n')
iii <- iii + 1
cat('#### ',mainTitle[iii],'\n\n')
amPieData[[iii]]
cat('\n\n<hr>\n\n')
```

```{r warning=F,error=F,message=F,echo=F,results='asis'}
cat('### ',sheetTitle[2],'\n\n')
iii <- iii + 1
cat('#### ',mainTitle[iii],'\n\n')
amPieData[[iii]]
cat('\n\n<hr>\n\n')
iii <- iii + 1
cat('#### ',mainTitle[iii],'\n\n')
amPieData[[iii]]
cat('\n\n<hr>\n\n')
iii <- iii + 1
cat('#### ',mainTitle[iii],'\n\n')
amPieData[[iii]]
cat('\n\n<hr>\n\n')
iii <- iii + 1
cat('#### ',mainTitle[iii],'\n\n')
amPieData[[iii]]
cat('\n\n<hr>\n\n')
iii <- iii + 1
cat('#### ',mainTitle[iii],'\n\n')
amPieData[[iii]]
cat('\n\n<hr>\n\n')
iii <- iii + 1
cat('#### ',mainTitle[iii],'\n\n')
amPieData[[iii]]
cat('\n\n<hr>\n\n')
iii <- iii + 1
cat('#### ',mainTitle[iii],'\n\n')
amPieData[[iii]]
cat('\n\n<hr>\n\n')
iii <- iii + 1
cat('#### ',mainTitle[iii],'\n\n')
amPieData[[iii]]
cat('\n\n<hr>\n\n')
iii <- iii + 1
cat('#### ',mainTitle[iii],'\n\n')
amPieData[[iii]]
cat('\n\n<hr>\n\n')
iii <- iii + 1
cat('#### ',mainTitle[iii],'\n\n')
amPieData[[iii]]
cat('\n\n<hr>\n\n')
iii <- iii + 1
cat('#### ',mainTitle[iii],'\n\n')
amPieData[[iii]]
cat('\n\n<hr>\n\n')
iii <- iii + 1
cat('#### ',mainTitle[iii],'\n\n')
amPieData[[iii]]
cat('\n\n<hr>\n\n')
iii <- iii + 1
cat('#### ',mainTitle[iii],'\n\n')
amPieData[[iii]]
cat('\n\n<hr>\n\n')
iii <- iii + 1
cat('#### ',mainTitle[iii],'\n\n')
amPieData[[iii]]
cat('\n\n<hr>\n\n')
iii <- iii + 1
cat('#### ',mainTitle[iii],'\n\n')
amPieData[[iii]]
cat('\n\n<hr>\n\n')
iii <- iii + 1
cat('#### ',mainTitle[iii],'\n\n')
amPieData[[iii]]
cat('\n\n<hr>\n\n')
iii <- iii + 1
cat('#### ',mainTitle[iii],'\n\n')
amPieData[[iii]]
cat('\n\n<hr>\n\n')
iii <- iii + 1
cat('#### ',mainTitle[iii],'\n\n')
amPieData[[iii]]
cat('\n\n<hr>\n\n')
iii <- iii + 1
cat('#### ',mainTitle[iii],'\n\n')
amPieData[[iii]]
cat('\n\n<hr>\n\n')
iii <- iii + 1
cat('#### ',mainTitle[iii],'\n\n')
amPieData[[iii]]
cat('\n\n<hr>\n\n')
iii <- iii + 1
cat('#### ',mainTitle[iii],'\n\n')
amPieData[[iii]]
cat('\n\n<hr>\n\n')
iii <- iii + 1
cat('#### ',mainTitle[iii],'\n\n')
amPieData[[iii]]
cat('\n\n<hr>\n\n')
iii <- iii + 1
cat('#### ',mainTitle[iii],'\n\n')
amPieData[[iii]]
cat('\n\n<hr>\n\n')
iii <- iii + 1
cat('#### ',mainTitle[iii],'\n\n')
amPieData[[iii]]
cat('\n\n<hr>\n\n')
iii <- iii + 1
cat('#### ',mainTitle[iii],'\n\n')
amPieData[[iii]]
cat('\n\n<hr>\n\n')
iii <- iii + 1
cat('#### ',mainTitle[iii],'\n\n')
amPieData[[iii]]
cat('\n\n<hr>\n\n')
iii <- iii + 1
cat('#### ',mainTitle[iii],'\n\n')
amPieData[[iii]]
cat('\n\n<hr>\n\n')
iii <- iii + 1
cat('#### ',mainTitle[iii],'\n\n')
amPieData[[iii]]
cat('\n\n<hr>\n\n')
iii <- iii + 1
cat('#### ',mainTitle[iii],'\n\n')
amPieData[[iii]]
cat('\n\n<hr>\n\n')
iii <- iii + 1
cat('#### ',mainTitle[iii],'\n\n')
amPieData[[iii]]
cat('\n\n<hr>\n\n')
iii <- iii + 1
cat('#### ',mainTitle[iii],'\n\n')
amPieData[[iii]]
cat('\n\n<hr>\n\n')
iii <- iii + 1
cat('#### ',mainTitle[iii],'\n\n')
amPieData[[iii]]
cat('\n\n<hr>\n\n')
iii <- iii + 1
cat('#### ',mainTitle[iii],'\n\n')
amPieData[[iii]]
cat('\n\n<hr>\n\n')
iii <- iii + 1
cat('#### ',mainTitle[iii],'\n\n')
amPieData[[iii]]
cat('\n\n<hr>\n\n')
iii <- iii + 1
cat('#### ',mainTitle[iii],'\n\n')
amPieData[[iii]]
cat('\n\n<hr>\n\n')
```

```{r warning=F,error=F,message=F,echo=F,results='hide'}
fun_preparePlot()
pngFile <-
  paste0(htmlName, "1.png")
png(file = pngFile, width = 1000, height = 600)
par(mar=c(3,4,4,1),family='Meiryo',cex.main=1.0,font.main=1)
iii <- 1
obj <- BudgetGA[[iii]]
obj <- obj[,c(1,ncol(obj))]
obj <- obj[order(obj[,2],decreasing = T),]
colnames(obj) <- c('所管','一般会計歳出予算(兆円)')
obj0 <- tail(obj,-1)
par(mar=c(4,8,4,2),font.main=1,cex.main=1,family='Meiryo')
barplot(obj0[,2],xpd=F,col='#4169e1',
        names.arg = obj0[,1],horiz = T,las=1,
        main = paste0(sheetTitle[iii],'\n',
                      paste0(head(obj,1),collapse = ':'),'(兆円)\nSource:',dataSource))
dev.off()
```

```{r warning=F,error=F,message=F,echo=F,results='hide'}
fun_outputMD(tags = '一般会計',
             objDF = obj,
             htmlName = htmlName,
             image1 = 1,
             image2 = 0,
             title = dataTitle,
             tableTitle = '単位:兆円',
             tableName = sheetTitle[iii])
fun_updateURLcsv()
```

<script>MakeNegative();</script>
<script>
  (function(i,s,o,g,r,a,m){i['GoogleAnalyticsObject']=r;i[r]=i[r]||function(){
  (i[r].q=i[r].q||[]).push(arguments)},i[r].l=1*new Date();a=s.createElement(o),
  m=s.getElementsByTagName(o)[0];a.async=1;a.src=g;m.parentNode.insertBefore(a,m)
  })(window,document,'script','https://www.google-analytics.com/analytics.js','ga');

  ga('create', 'UA-3077339-5', 'auto');
  ga('send', 'pageview');

</script>
