---
knit: (function(inputFile, encoding) {username<-Sys.info()['user'];fileName<-'defaultPath.csv';pathToFile <-paste0('C:/Users/', username,'/Desktop/pathToCSV/');setwd(pathToFile);buf0<-read.csv(fileName,header = F,skip = 0,stringsAsFactor = F,check.names = F,fileEncoding = 'utf-8');timeStamp<-format(Sys.time(),'%Y%m%d%H%M%S');rmarkdown::render(inputFile, encoding = encoding, output_file = paste0('C:/Users/',username,buf0[2,1],'charts/','am-consulting.co.jp-IAA.html')) })

title : "Indices of All Industry Activity in Japan"
author: "アセット･マネジメント･コンサルティング株式会社 http://am-consulting.co.jp"
date: "`r format(Sys.time(), '%Y-%m-%d %H:%M:%S')`"
output: 
  html_document:
    fig_height: 4
    fig_width: 10
    keep_md: no
    md_extensions: -ascii_identifiers 
---
<link href="http://knowledgevault.saecanet.com/components/rmarkdown-html.css" rel="stylesheet">
<style>.main-container {max-width : 1000px;}</style>
<script src="http://knowledgevault.saecanet.com/components/JavascriptCode.js"></script>

- アセット･マネジメント･コンサルティング株式会社 http://am-consulting.co.jp
- SaECaNet http://saecanet.com/
- Olive http://olive.saecanet.com/
- twitter https://twitter.com/AMC2_Japan
- 本ページへのリンクを共有:<a href="https://twitter.com/share" class="twitter-share-button" data-via="AMC2_Japan" data-size="large">Tweet</a> <script>!function(d,s,id){var js,fjs=d.getElementsByTagName(s)[0],p=/^http:/.test(d.location)?'http':'https';if(!d.getElementById(id)){js=d.createElement(s);js.id=id;js.src=p+'://platform.twitter.com/widgets.js';fjs.parentNode.insertBefore(js,fjs);}}(document, 'script', 'twitter-wjs');</script>

```{r set-options, echo=F, cache=F}
options(width = 1000)
```

```{r,warning=F,error=F,message=F,echo=F}
library(RCurl);library(knitr)
functionList <-
  read.csv(file = 'https://raw.githubusercontent.com/am-consulting/am-consulting.github.io/master/csv/functionList.csv',
           header = F,
           as.is = T)
for(iii in 1:nrow(functionList)){
  script <- 
    getURL(paste0("https://raw.githubusercontent.com/am-consulting/am-consulting.github.io/master/", functionList[iii,1]),
    ssl.verifypeer = F
  )
  eval(parse(text = script))
}
```

```{r warning=F,error=F,message=F,echo=F,results='hide'}
amccTSdata <- 
  c('importMonetarybaseOfJapan-2017.r',
    'importAllIndustryActivity.r')
for(iii in 1:length(amccTSdata)){
  script <-
    getURL(
      paste0('https://raw.githubusercontent.com/am-consulting/am-consulting.github.io/master/',
             amccTSdata[iii]),
      ssl.verifypeer = F
      )
  eval(parse(text = script))
}
windowsFonts(Meiryo=windowsFont("Meiryo"))
options(scipen=100)
```

```{r warning=F,error=F,message=F,echo=F,results='hold'}
dateFormat <- '%Y年%m月'
fun_makeDiffRatioTable(obj = allIndustryActivity,lag = 1)
fun_latestResult(obj = diffRatioDF,dateFormat = dateFormat,objColumn = c(2,3,4))
dataTitle <- paste0('全産業活動指数(季節調整値):前月比(%):',latestResult)
dataSource <- '経済産業省、日本銀行'
```

***

- `r paste0("タイトル : ", dataTitle)`
- `r paste0("データ出所 : ", dataSource)`
- Source http://www.meti.go.jp/statistics/tyo/zenkatu/result-2.html

***

```{r warning=F, error=F, message=F, echo=F}
n1 <- 1
fun_generateKnit(objDF = allIndustryActivity[,c(1,2)], 
                 plotNum = n1, 
                 colors = 'blue', 
                 dygraphTitle = colnames(allIndustryActivity)[2],
                 group = 0)
```

`r paste(knit(text = c(get(paste0('knit_expanded',n1)))), collapse = '\n')`

#### 季節調整値:直近`r tailN <- 6;tailN`ヶ月

```{r warning=F, error=F, message=F, echo=F, results='asis'}
fun_markdownTable(obj = fun_transposeDataFrame(obj = allIndustryActivity,
                                               dateFormat = dateFormat,
                                               tailN = tailN),
                  rownames = F)
```

***
#### 前月比(%):直近`r tailN;`ヶ月

```{r warning=F, error=F, message=F, echo=F, results='asis'}
fun_makeDiffRatioTable(obj = allIndustryActivity)
fun_markdownTable(obj = fun_transposeDataFrame(obj = diffRatioDF,
                                               dateFormat = dateFormat,
                                               tailN = tailN),
                  rownames = F)
```


***
#### 全産業活動指数とマネタリーベースの比較:正規化(Center:平均値、Scale:標準偏差)後の比較
- (注意)全産業活動指数:季節調整値、マネタリーベース:原数値

```{r warning=F, error=F, message=F, echo=F, results='asis',fig.height=5}
mergeData <-
  merge(allIndustryActivity,monetaryBase_Japan,by='Date')
mergeData <- mergeData[,c(1,2,23)]
scaleDF <- 
  data.frame(mergeData[,1], scale(x = mergeData[,-1]), check.names = F, stringsAsFactors = F)
fun_plotTimeSeries(obj = scaleDF,
                   chartType = 1,
                   dateFormat = dateFormat,
                   lwdR = 1,
                   dataSource = dataSource,
                   typeL = 'h',
                   typeR = 'l',
                   mar = c(3,5,4,2))
```

***
<script>MakeNegative()</script>
<script>
  (function(i,s,o,g,r,a,m){i['GoogleAnalyticsObject']=r;i[r]=i[r]||function(){
  (i[r].q=i[r].q||[]).push(arguments)},i[r].l=1*new Date();a=s.createElement(o),
  m=s.getElementsByTagName(o)[0];a.async=1;a.src=g;m.parentNode.insertBefore(a,m)
  })(window,document,'script','https://www.google-analytics.com/analytics.js','ga');

  ga('create', 'UA-3077339-5', 'auto');
  ga('send', 'pageview');

</script>
