---
knit: (function(inputFile, encoding) {username<-Sys.info()['user'];fileName<-'defaultPath.csv';pathToFile <-paste0('C:/Users/', username,'/Desktop/pathToCSV/');setwd(pathToFile);buf0<-read.csv(fileName,header = F,skip = 0,stringsAsFactor = F,check.names = F,fileEncoding = 'utf-8');timeStamp<-format(Sys.time(),'%Y%m%d%H%M%S');rmarkdown::render(inputFile, encoding = encoding, output_file = paste0('C:/Users/',username,buf0[2,1],'charts/','am-consulting.co.jp-structuralUnemployment.html')) })
title : "Structural Unemployment"
author: "アセット･マネジメント･コンサルティング株式会社 http://am-consulting.co.jp"
date: "`r format(Sys.time(), '%Y-%m-%d %H:%M:%S')`"
output: 
  html_document:
    fig_height: 5
    fig_width: 10
    keep_md: no
    md_extensions: -ascii_identifiers 
---

<link href="http://knowledgevault.saecanet.com/components/rmarkdown-html.css" rel="stylesheet"> 
<style>
.main-container {
	max-width: 1000px;
	margin-left: auto;
	margin-right: auto;
}
table{
 white-space: nowrap;
}
</style>

- アセット･マネジメント･コンサルティング株式会社 http://am-consulting.co.jp
- SaECaNet http://saecanet.com/
- Olive http://olive.saecanet.com/
- twitter https://twitter.com/AMC2_Japan

本ページへのリンクを共有:<a href="https://twitter.com/share" class="twitter-share-button" data-via="AMC2_Japan" data-size="large">Tweet</a> <script>!function(d,s,id){var js,fjs=d.getElementsByTagName(s)[0],p=/^http:/.test(d.location)?'http':'https';if(!d.getElementById(id)){js=d.createElement(s);js.id=id;js.src=p+'://platform.twitter.com/widgets.js';fjs.parentNode.insertBefore(js,fjs);}}(document, 'script', 'twitter-wjs');</script>

```{r set-options, echo=F, cache=F}
options(width = 1000)
```

```{r warning=F, error=F, message=F, echo=F}
# ―,ソ,噂,欺,圭,構,蚕,十,申,貼,能,表,暴,予,禄,兔
library(ggplot2)
library(RCurl)
library(XLConnect)
options(download.file.method='libcurl')
```

```{r warning=F, error=F, message=F, echo=F, results='hide'}
username <- Sys.info()['user']
pathOutput <- paste("C:/Users/", username, "/Desktop/R_Data_Write/", sep = "")
setwd(pathOutput)
dateFormat <- '%Y-%m'
# 労働力調査
dataType <- '季節調整値'
fileName <- 'lt01-a10.xls'
if(!file.exists(paste0(pathOutput, fileName))) {
  download.file(paste0('http://www.stat.go.jp/data/roudou/longtime/zuhyou/',fileName), fileName, mode = "wb")
}
buf0 <- readWorksheetFromFile(paste0(pathOutput, fileName), sheet = dataType, check.names = F, header = F)
buf <- buf0
for (rrr in 1:nrow(buf)) {
  tmp <- as.numeric(substr(buf[rrr, 1], 1, 4))
  if (!is.na(tmp)) {break}
}
year <- tmp
rrr <- rrr - 6
bufdataSet <- buf[rrr:nrow(buf), 5:ncol(buf)]
for (ccc in 1:ncol(bufdataSet)) {
  if (!is.na(bufdataSet[1, ccc])) {
    tmpcolname <- bufdataSet[1, ccc]
  }
  bufdataSet[3, ccc] <- paste(tmpcolname, "-",  bufdataSet[3, ccc], sep = "")
}
colnames(bufdataSet) <- paste0(bufdataSet[3, ],'-',dataType)
bufdataSet <- bufdataSet[-(1:5), ]
startDate <- as.Date(paste(year, "-1-1", sep = ""))
 
labourForce <-
  data.frame(Date = as.Date(seq(startDate, length.out = nrow(bufdataSet), by = "months")), bufdataSet, check.names = F)
labourForce[, -1] <-
  apply(labourForce[, -1], 2, function(x) {as.numeric(gsub("\\(|\\)|<|>", "", x))})
# 労働力調査
```

```{r warning=F, error=F, message=F, echo=F}
# 一般職業紹介状況(職業安定業務統計)
# http://www.e-stat.go.jp/SG1/estat/GL02020101.do?method=extendTclass&refTarget=toukeihyo&listFormat=hierarchy&statCode=00450222&tstatCode=000001020327&tclass1=&tclass2=&tclass3=&tclass4=&tclass5=
setwd(pathOutput)
fileName <- '第1表.xls'
if(!file.exists(paste0(pathOutput, fileName))) {
  download.file('http://www.e-stat.go.jp/SG1/estat/GL02020101.do?method=xlsDownload&fileId=000007766029&releaseCount=1', 
                fileName, mode = "wb")
}
buf0 <- readWorksheetFromFile(paste0(pathOutput, fileName), sheet = 1, check.names = F, header = F)
buf <- buf0
dataType <- ""
for(ccc in 1:ncol(buf)){
  if(!is.na(buf[3,ccc])){dataType<-buf[3,ccc]}
  buf[4,ccc]<- paste0(buf[4,ccc],'-',dataType)  
}
colnames(buf) <- buf[4,]
rowS <- grep('14年1月', buf[,1])[1]-0
rowE <- grep('昭和39',  buf[,1])[1]-2
Date <- seq(from = as.Date('2002-1-1'), by = 'month', length.out = rowE-rowS+1)
tmp <- buf[rowS:rowE,]
tmp[,-1] <- as.numeric(gsub(',','',as.matrix(tmp[,-1])))
jobOpenings <- data.frame(Date,tmp,check.names = F,stringsAsFactors = F)
colnames(jobOpenings)[2] <- '元号'
# 一般職業紹介状況(職業安定業務統計)
```

```{r warning=F, error=F, message=F, echo=F}
mergeData <- merge(labourForce, jobOpenings, by = 'Date')
tmp <- grep('元号', colnames(mergeData))
mergeData <- data.frame(mergeData[,c(1,tmp)],mergeData[,-c(1,tmp)],check.names = F,stringsAsFactors = F)
colnames(mergeData) <- gsub('\n','',colnames(mergeData))
```

```{r warning=F, error=F, message=F, echo=F, results='hold'}
dataTitle <-
  paste0('日本の雇用失業率、欠員率、構造的失業率 - 民主党政権時と第二次安倍政権発足以降の比較 - ', format(tail(mergeData[,1],1), '%Y年%m月'))
dataSource <- '総務省,厚生労働省'
notes <- '複数のワードで検索する際は半角スペースで区切ってください'
notes0 <- "表中、-9999はNAを意味します"
Author <- "アセット･マネジメント･コンサルティング株式会社 http://am-consulting.co.jp"
cat(paste("Title       : ", dataTitle, "\n"))
cat(paste("Data Source : ", dataSource, "\n"))
cat(paste("Author      : ", Author, "\n"))
cat(paste("特記        : ", notes, "\n"))
cat(paste("特記        : ", notes0, "\n"))
windowsFonts(Meiryo = windowsFont("Meiryo"))
options(scipen = 999)
```

<hr>

####構造失業率の定義
- 雇用失業率 ＝ 完全失業者数 / （雇用者数 ＋ 完全失業者数）
- 欠員率 ＝ （有効求人数 － 就職件数） / （雇用者数 ＋ 有効求人数 － 就職件数）
- 『欠員率と失業率が一致した状態であるにもかかわらず発生している失業となることから、需給が均衡したときの失業率という意味で均衡失業率となる。また、企業が求める資格や条件と求職者の持つ能力や希望が合致しないために発生する失業であり、解消されることのない失業であることから、構造的失業率と捉えることができる。』
- 引用元 : http://www.meti.go.jp/statistics/toppage/report/bunseki/pdf/h13/h4a2106j054.pdf#page=3

<hr>

```{r warning=F, error=F, message=F, echo=F}
obj <- grep('完全失業者-男女計|雇用者-男女計|有効求人数-季節調整値|就職件数-季節調整値',colnames(mergeData))
suRate <- mergeData[,c(1,2,obj)]
koyouUR <- round((suRate[,4])/(suRate[,3]+suRate[,4])*100,2)
vaRate <- round((suRate[,5]-suRate[,6])/(suRate[,3]*10000+suRate[,5]-suRate[,6])*100,2)
suRate0 <- data.frame(suRate$Date, suRate$`元号`, koyouUR, vaRate, round(koyouUR-vaRate,2))
colnames(suRate0) <- c('Date','元号','雇用失業率','欠員率','雇用失業率と欠員率の差')
```

```{r,warning=F,error=F,message=F,echo=F} 
fun_plotTimeSeries <- function(obj, obj01 = 3, obj02 = 4) {
lineColor <- c('blue','red')  
mainTitle<-paste(colnames(obj)[obj01],' × ',colnames(obj)[obj02])
maxValue<-max(obj[,obj01],obj[,obj02])
minValue<-min(obj[,obj01],obj[,obj02])
par(mar=c(3,5,4,2),family = 'Meiryo')
plot(
  obj[, 1], obj[, obj01], type = 'o', col = lineColor[1], xlab = '' , ylab = '' ,
  xaxt = 'n', ylim = c(minValue, maxValue),
  main = paste(mainTitle,':', paste0(format(range(obj[,1]) ,dateFormat),collapse = '~'),'\nSource:',dataSource),
  cex.axis = 1.2, cex.lab = 1.2, cex.main = 1.2, lwd = 1)
panel.first = grid(nx = NULL, ny = NULL, lty = 2, equilogs = T) 
lines(obj[, 1],  obj[, obj02], col = lineColor[2], lwd = 1, type = 'o')
graphics::legend('topright', col=lineColor, lty=1, 
                 legend=c(colnames(obj)[obj01:obj02]), cex=1.2, bty='n', lwd = 2)
axis.Date(side=1,at=obj[,1],format=dateFormat,padj=1,cex.axis=1.0) 
# rect part
rectDateL <- as.numeric(as.Date('2009-09-16'))
rectDateR <- as.numeric(as.Date('2012-12-26'))
rectText <- '民主党政権'
rect(xleft = rectDateL, ybottom = par('usr')[3], xright = rectDateR, ytop = par('usr')[4], 
     col = 'dimgray', density = 10, angle = 45)
text(rectDateL, par('usr')[4], labels = paste0('\n\n',rectText), pos = 4)
# rect part
}
fun_plotTimeSeries(obj = suRate0)
```
<hr>
```{r warning=F, error=F, message=F, echo=F}
fun_dataTable <- function(obj, orderColumn = 0, orderDirection = 'desc', caption = '') {
  DT::datatable(
    obj,
    options = list(search.regex = F, paging = T, autoWidth = F, info = T, lengthChange = T, ordering = T,
      searching = T, scrollX = F, lengthMenu = list(c(10, 50, -1, 1), c(10, 50, 'All', 1)),
      orderClasses = T, order = list(list(orderColumn, orderDirection)), 
      search = list(regex = T, caseInsensitive = T),
      columnDefs = list(list(width = '10%', targets = 0))),
    rownames = F, caption = caption, class = 'display compact', escape = F, filter = 'top'
  )
}

funDataTable <- 
  function(obj, orderColumn = 0, orderDirection = 'asc', width00 = '5%', caption = '', dataTitle = '') {
  DT::datatable(
    obj,
    extensions = c("Buttons", "ColReorder" , "FixedColumns", "FixedHeader"),
    options = list(paging = T, autoWidth = F, info = T, lengthChange = T, ordering = T,
      searching = T, scrollX = T, lengthMenu = list(c(10,-1), c(10,'All')),
      orderClasses = T, order = list(list(orderColumn, orderDirection)), 
      search = list(regex = T, caseInsensitive = T), searchHighlight = T,
      columnDefs = list(list(width = width00, targets = 0)),
      dom = 'BRlfrtip', buttons = I('colvis'), colReorder = T, fixedHeader = T, fixedColumns = list(leftColumns = 2)),
    rownames = F, class = 'display compact', escape = F, filter = 'top', 
    caption = caption
    # caption = htmltools::tags$caption(style = 'caption-side: bottom; text-align: center;','Table ', htmltools::em(caption))
  )  
  }
suDT <- suRate0
suDT[,1] <- format(suDT[,1],dateFormat)
funDataTable(obj = suDT,orderDirection = 'desc')
```
<hr>
```{r warning=F, error=F, message=F, echo=F, results='asis'}
allData <- mergeData
allData[,1] <- format(allData[,1],dateFormat)
allData <- t(tail(allData,6))
colnames(allData) <- allData[1,]
allData <- allData[-c(1:2),]
allData0 <- 
  data.frame(ID=seq(1,nrow(allData)),`項目`=row.names(allData),
             allData,check.names = F,stringsAsFactors = F,row.names = NULL)
allData0[,-c(1,2)] <- apply(allData0[,-c(1,2)], 2, as.numeric)
funDataTable(obj = allData0,orderDirection = 'asc')
```

***

<script>
  (function(i,s,o,g,r,a,m){i['GoogleAnalyticsObject']=r;i[r]=i[r]||function(){
  (i[r].q=i[r].q||[]).push(arguments)},i[r].l=1*new Date();a=s.createElement(o),
  m=s.getElementsByTagName(o)[0];a.async=1;a.src=g;m.parentNode.insertBefore(a,m)
  })(window,document,'script','https://www.google-analytics.com/analytics.js','ga');

  ga('create', 'UA-3077339-5', 'auto');
  ga('send', 'pageview');

</script>
