---
knit: (function(inputFile, encoding) {username<-Sys.info()['user'];fileName<-'defaultPath.csv';pathToFile <-paste0('C:/Users/', username,'/Desktop/pathToCSV/');setwd(pathToFile);buf0<-read.csv(fileName,header = F,skip = 0,stringsAsFactor = F,check.names = F,fileEncoding = 'utf-8');timeStamp<-format(Sys.time(),'%Y%m%d%H%M%S');rmarkdown::render(inputFile, encoding = encoding, output_file = paste0('C:/Users/',username,buf0[2,1],'charts/','am-consulting.co.jp-',timeStamp,'.html')) })
title : "Japan Meteorological Agency - Historical Data"
author: "アセット･マネジメント･コンサルティング株式会社 http://am-consulting.co.jp"
output: 
  html_document:
    fig_height: 5
    fig_width: 10
    keep_md: no
    md_extensions: -ascii_identifiers 
---
<link href="http://knowledgevault.saecanet.com/components/rmarkdown-html.css" rel="stylesheet"> 
<style>
.main-container {
	max-width: 1000px;
	margin-left: auto;
	margin-right: auto;
}

table{
 white-space: nowrap;
}
</style>



- アセット･マネジメント･コンサルティング株式会社 http://am-consulting.co.jp
- SaECaNet http://saecanet.com/
- Olive http://olive.saecanet.com/
- twitter https://twitter.com/AMC2_Japan



```{r set-options, echo=F, cache=F}
# ―,ソ,噂,欺,圭,構,蚕,十,申,貼,能,表,暴,予,禄,兔
options(width = 1000)
```

```{r warning=F,error=F,message=F,echo=F}
tmp0 <-
  read.table('clipboard', header = F, sep = '\t', stringsAsFactor = F,
             na.strings = c('na','','-',' ---- ','   -- ','NA','n/a'), check.names = F, fill = T, quote = "")
```

```{r warning=F,error=F,message=F,echo=F}
tmp1 <- tmp0[rowSums(is.na(tmp0))!=ncol(tmp0),]
keyWord <- 'ダウンロード'
bufC <- apply(tmp1,2,function(x)length(grep(keyWord,x)))
bufR <- apply(tmp1,1,function(x)length(grep(keyWord,x)))
timeDownloaded <- tmp1[which(bufR!=0),which(bufC!=0)]
keyWord <- '気温'
bufR <- which(apply(tmp1,1,function(x)length(grep(keyWord,x)))!=0)
colnames(tmp1) <- paste0(tmp1[bufR-1,],'-',tmp1[bufR,])
tmp2 <- tmp1[-c(1:which(tmp1[,1]=='年月')),]
yyyy <- as.numeric(substring(tmp2[,1],1,4))[1]
mm <- as.numeric(substring(tmp2[,1],6,7))[1]
tmp2[,1] <- seq(as.Date(paste0(yyyy,'-',mm,'-1')),by='month',length.out=nrow(tmp2))
tmp2[,-1] <- apply(tmp2[,-1],2,as.numeric)
colnames(tmp2)[1] <- 'Date'
JMAdataSet <- tmp2
```

```{r warning=F,error=F,message=F,echo=F,results='hold'}
dataTitle <- paste0('東京の月最低気温:月別. ',timeDownloaded)
dataSource <- '気象庁'
notes <- '複数のワードで検索する際は半角スペースで区切ってください'
notes0 <- '表中、-9999はNAを意味します'
dataTail <- 0 
Author <- 'アセット･マネジメント･コンサルティング株式会社 http://am-consulting.co.jp'
cat(paste('Title       : ',dataTitle,'\n'))
cat(paste('Data Source : ',dataSource,'\n'))
cat(paste('Author      : ',Author,'\n'))
cat(paste('作 成 日    : ',Sys.time(),'\n'))
cat(paste('特    記    : ',notes,'\n'))
cat(paste('特    記    : ',notes0,'\n'))
windowsFonts(Meiryo=windowsFont("Meiryo"))
options(scipen = 999)
dateFormat <- '%Y年%m月'
library(lubridate)
```

```{r warning=F, error=F, message=F, echo=F}
fun_plotTimeSeries <- function(obj) {
  title <- paste0(colnames(obj)[2],' - ',mm,'月\n',paste0(format(range(obj[,1]),dateFormat),collapse = '~'))  
  par(family='Meiryo',mar=c(4,4,4,2))
  plot(obj[,1],obj[,2],type='o',col='blue',xlab='',ylab='',xaxt='n',
       cex.axis=1.2,cex.lab=1.2,cex.main=1.2,lwd=1,main = title)
  Date <- as.numeric(obj[,1])
  Value <- obj[,2]
  lo <- lm(Value ~ Date)
  lines(obj[,1] , predict(lo) , col = 'red', lwd = 1, lty = 2)
  panel.first = grid(nx = NULL, ny = NULL, lty = 2, equilogs = T)
  axis.Date(side=1, at=obj[,1],format=dateFormat,padj=1,cex.axis=1.0)
  cat(title)
  print(summary(lo))
  print(confint(lo, 'Date', level=0.95))
  cat('\n\n\n\n\n')
}
```

```{r warning=F,error=F,message=F,echo=F,results='hold'}
for(mm in 1:12){
  assign(paste0('data',mm), subset(JMAdataSet,month(JMAdataSet[,1])==mm))  
  ccc <- 2
  buf <- na.omit(get(paste0('data',mm))[,c(1,ccc)])
  fun_plotTimeSeries(obj = buf)
}
```


***

<script>
  (function(i,s,o,g,r,a,m){i['GoogleAnalyticsObject']=r;i[r]=i[r]||function(){
  (i[r].q=i[r].q||[]).push(arguments)},i[r].l=1*new Date();a=s.createElement(o),
  m=s.getElementsByTagName(o)[0];a.async=1;a.src=g;m.parentNode.insertBefore(a,m)
  })(window,document,'script','https://www.google-analytics.com/analytics.js','ga');

  ga('create', 'UA-3077339-5', 'auto');
  ga('send', 'pageview');

</script>