---
knit: (function(inputFile, encoding) {username<-Sys.info()['user'];fileName<-'defaultPath.csv';pathToFile <-paste0('C:/Users/', username,'/Desktop/pathToCSV/');setwd(pathToFile);buf0<-read.csv(fileName,header = F,skip = 0,stringsAsFactor = F,check.names = F,fileEncoding = 'utf-8');timeStamp<-format(Sys.time(),'%Y%m%d%H%M%S');htmlName<-'GovernmentDebts';rmarkdown::render(inputFile, encoding = encoding, output_file = paste0('C:/Users/',username,buf0[2,1],'charts/','am-consulting.co.jp-',htmlName,'.html')) })

title : 'Japanese Government Debts'
author: "アセット･マネジメント･コンサルティング株式会社 http://am-consulting.co.jp"
date: "`r format(Sys.time(), '%Y-%m-%d %H:%M:%S')`"
output: 
  html_document:
    fig_height: 10
    fig_width: 10
    keep_md: no
    md_extensions: -ascii_identifiers 
---
<link href="http://knowledgevault.saecanet.com/components/rmarkdown-html.css" rel="stylesheet">
<script src="http://knowledgevault.saecanet.com/components/JavascriptCode.js"></script>
<style>.main-container {max-width : 1000px;}</style>

- アセット･マネジメント･コンサルティング株式会社 http://am-consulting.co.jp
- SaECaNet http://saecanet.com/
- Olive http://olive.saecanet.com/
- twitter https://twitter.com/AMC2_Japan
- 本ページへのリンクを共有:<a href="https://twitter.com/share" class="twitter-share-button" data-via="AMC2_Japan" data-size="large">Tweet</a> <script>!function(d,s,id){var js,fjs=d.getElementsByTagName(s)[0],p=/^http:/.test(d.location)?'http':'https';if(!d.getElementById(id)){js=d.createElement(s);js.id=id;js.src=p+'://platform.twitter.com/widgets.js';fjs.parentNode.insertBefore(js,fjs);}}(document, 'script', 'twitter-wjs');</script>

```{r set-options, echo=F, cache=F}
options(width = 1000)
```

```{r warning = F, error = F, message = F, echo = F}
library(RCurl)
fileName <- 'functionList.csv'
functionList <-
  read.csv(
    file = paste0('https://raw.githubusercontent.com/am-consulting/am-consulting.github.io/master/csv/',
                  fileName),
    header = F,
    as.is = T)
for(iii in 1:nrow(functionList)){
  script <- 
    getURL(paste0("https://raw.githubusercontent.com/am-consulting/am-consulting.github.io/master/", 
                  functionList[iii,1]),
           ssl.verifypeer = F)
  eval(parse(text = script))
}
```

```{r warning=F,error=F,message=F,echo=F}
script <-
  getURL(
    "https://raw.githubusercontent.com/am-consulting/am-consulting.github.io/master/importGovernmentDebts.r",
    ssl.verifypeer = FALSE
  )
eval(parse(text = script))
```

```{r,warning=F,error=F,message=F,results='hold',echo=F}
dataSet <- GovernmentDebts
dataSet[,-1] <- apply(dataSet[,-1],2,function(x)x*10^-4)
dateFormat <- '%Y年%m月末'
fun_latestResult(obj = dataSet,
                 objColumn = 20,
                 orderDirection = 0,
                 orderColumn = 1,
                 dateColumn = 1,
                 dateFormat = dateFormat)
```

```{r,warning=F,error=F,message=F,results='hold',echo=F}
dataTitle <- 
  paste0('国債及び借入金並びに政府保証債務現在高(兆円):',latestResult)
dataSource <- 
  '財務省'
```

***

- `r paste0("タイトル : ", dataTitle)`
- `r paste0("データ出所 : ", dataSource)`
- Source http://www.mof.go.jp/jgbs/reference/gbb/data.htm

***

```{r warning=F, error=F, message=F, echo=F, results='asis', fig.height=4}
n <- 1
fun_generateKnit(objDF = dataSet[,c(1,20)],
                 plotNum = n,
                 group = 0,
                 barPlot = 1,
                 dygraphTitle = colnames(dataSet)[c(20)])
eval(parse(text = paste0('dygraphPlot', n)))
```

- 単位:兆円

***

```{r warning=F, error=F, message=F, echo=F, results='asis', fig.height=4}
n <- 2
fun_generateKnit(objDF = dataSet[,c(1,2,19,16,21)],
                 plotNum = n,
                 group = 0,
                 barPlot = 1,
                 dygraphTitle = colnames(dataSet)[c(2,19,16,21)])
eval(parse(text = paste0('dygraphPlot', n)))
```

- 単位:兆円

***
#### 原数値(兆円)

```{r warning=F, error=F, message=F, echo=F, results='asis'}
fun_markdownTable(obj = fun_transposeDataFrame(obj = dataSet,dateFormat = dateFormat))
```

***
#### 前期比(%)

```{r warning=F, error=F, message=F, echo=F, results='asis'}
fun_markdownTable(obj = fun_transposeDataFrame(obj = fun_makeDiffRatioTable(obj = dataSet,lag = 1),
                                               dateFormat = dateFormat))
```

```{r warning=F,error=F,message=F,echo=F,results='hide'}
username <-
  Sys.info()['user']
pathToFile <-
  paste0('C:/Users/', username,'/Desktop/pathToCSV/')
setwd(pathToFile)
fileName <-
  'defaultPath.csv'
buf <-
  read.csv(file = fileName,
           header = F,
           skip = 0,
           stringsAsFactor = F,
           check.names = F,
           fileEncoding = 'utf-8',quote = "\"")
pathOutputTOcsv <-
  paste0("C:/Users/", username, buf[2,1],'charts/chartImages/')
setwd(pathOutputTOcsv)
getwd()
par(family = 'Meiryo')
pngFile <-
  paste0(htmlName, ".png")
png(file = pngFile, width = 1000, height = 600)
##################
buf0 <- dataSet[,c(1,2,20)]
fun_plotTimeSeries(obj = buf0,typeL = 'o',typeR = 'o',dateFormat = dateFormat,chartType = 1,
                   mar = c(4,3,6,1),dataSource = dataSource,cex.main = 1.2,cex.lab = 1.2,needLefLab = 0,
                   dataTitle = dataTitle,fitLcolor = 0,fitRcolor = 0,cexL = 1.2,cexR = 1.2)
dev.off()
```

```{r warning=F,error=F,message=F,echo=F,results='hide'}
fun_outputMD(tags = '政府債務',
             objDF = fun_transposeDataFrame(obj = dataSet,tailN = 2,dateFormat = dateFormat),
             htmlName = htmlName,
             image = 1,
             dataTitle = dataTitle,
             tableTitle = '直近2期分',
             tableName = '国債及び借入金並びに政府保証債務現在高(兆円)')
```

***

<script>MakeNegative()</script>
<script>
  (function(i,s,o,g,r,a,m){i['GoogleAnalyticsObject']=r;i[r]=i[r]||function(){
  (i[r].q=i[r].q||[]).push(arguments)},i[r].l=1*new Date();a=s.createElement(o),
  m=s.getElementsByTagName(o)[0];a.async=1;a.src=g;m.parentNode.insertBefore(a,m)
  })(window,document,'script','https://www.google-analytics.com/analytics.js','ga');

  ga('create', 'UA-3077339-5', 'auto');
  ga('send', 'pageview');

</script>
