---
knit: (function(inputFile, encoding) {username<-Sys.info()['user'];fileName<-'defaultPath.csv';pathToFile <-paste0('C:/Users/', username,'/Desktop/pathToCSV/');setwd(pathToFile);buf0<-read.csv(fileName,header = F,skip = 0,stringsAsFactor = F,check.names = F,fileEncoding = 'utf-8');timeStamp<-format(Sys.time(),'%Y%m%d%H%M%S');htmlName<-'structuralUnemployment';rmarkdown::render(inputFile, encoding = encoding, output_file = paste0('C:/Users/',username,buf0[2,1],'charts/','am-consulting.co.jp-',htmlName,'.html')) })

title : "Structural Unemployment"
author: "アセット･マネジメント･コンサルティング株式会社 http://am-consulting.co.jp"
date: "`r format(Sys.time(), '%Y-%m-%d %H:%M:%S')`"
output: 
  html_document:
    fig_height: 4
    fig_width: 10
    keep_md: no
    md_extensions: -ascii_identifiers 
    includes:
       in_header: insertHeader.html
    self_contained: false
---

```{r setup, include=FALSE}
tag <-
  read.csv(file = 'https://raw.githubusercontent.com/am-consulting/am-consulting.github.io/master/components/insertHeader.csv',header = F,fileEncoding = 'UTF8')
tagTxt <- ''
for(rrr in 1:nrow(tag)){
  tagTxt <- paste0(tagTxt,tag[rrr,1],'\n')
}
insertFile <- file("insertHeader.html")
writeLines(text = tagTxt,con = insertFile)
close(insertFile)
```

<style>.main-container {max-width : 1000px;}</style>

- アセット･マネジメント･コンサルティング株式会社 http://am-consulting.co.jp
- SaECaNet http://saecanet.com/
- Olive http://olive.saecanet.com/
- twitter https://twitter.com/AMC2_Japan
- 本ページへのリンクを共有:<a href="https://twitter.com/share" class="twitter-share-button" data-via="AMC2_Japan" data-size="large">Tweet</a> <script>!function(d,s,id){var js,fjs=d.getElementsByTagName(s)[0],p=/^http:/.test(d.location)?'http':'https';if(!d.getElementById(id)){js=d.createElement(s);js.id=id;js.src=p+'://platform.twitter.com/widgets.js';fjs.parentNode.insertBefore(js,fjs);}}(document, 'script', 'twitter-wjs');</script>

```{r set-options, echo=F, cache=F}
options(width = 1000)
```

```{r warning=F, error=F, message=F, echo=F}
# ―,ソ,噂,欺,圭,構,蚕,十,申,貼,能,表,暴,予,禄,兔
# library(ggplot2)
library(RCurl)
# library(XLConnect)
# library(knitr)
# library(Nippon)
options(download.file.method='libcurl')
```

```{r warning=F, error=F, message=F, echo=F}
script <-
  getURL(
    "https://raw.githubusercontent.com/am-consulting/Rscript/master/laborForceSurveyofJapan.r",
    ssl.verifypeer = F
  )
eval(parse(text = script))

script <-
  getURL(
    "https://raw.githubusercontent.com/am-consulting/am-consulting.github.io/master/importEmploymentReferralsForGeneralWorkers.r",
    ssl.verifypeer = F
  )
eval(parse(text = script))
```

```{r warning = F, error = F, message = F, echo = F}
library(RCurl)
fileName <- 'functionList.csv'
functionList <-
  read.csv(
    file = paste0('https://raw.githubusercontent.com/am-consulting/am-consulting.github.io/master/csv/',
                  fileName),
    header = F,
    as.is = T)
for(iii in 1:nrow(functionList)){
  script <- 
    getURL(paste0("https://raw.githubusercontent.com/am-consulting/am-consulting.github.io/master/", 
                  functionList[iii,1]),
           ssl.verifypeer = F)
  eval(parse(text = script))
}
```

```{r warning=F, error=F, message=F, echo=F}
mergeData <- merge(laborforcesurvey, jobOpenings, by = 'Date')
tmp <- grep('元号', colnames(mergeData))
mergeData <- data.frame(mergeData[,c(1,tmp)],mergeData[,-c(1,tmp)],check.names = F,stringsAsFactors = F)
colnames(mergeData) <- gsub('\n','',colnames(mergeData))
dateFormat <- '%Y年%m月'
```

```{r warning=F, error=F, message=F, echo=F}
obj <- 
  grep('完全失業者\\(万人\\)-男女計|雇用者\\(万人\\)-男女計|有効求人数\\(人\\)-季節調整値|就職件数\\(件\\)-季節調整値',
       sapply(colnames(mergeData),zen2han),ignore.case = T)
suRate <- mergeData[,c(1,2,obj)]
koyouUR <- round((suRate[,4])/(suRate[,3]+suRate[,4])*100,2)
vaRate <- round((suRate[,5]-suRate[,6])/(suRate[,3]*10000+suRate[,5]-suRate[,6])*100,2)
suRate0 <- data.frame(suRate$Date, suRate$`元号`, koyouUR, vaRate, round(koyouUR-vaRate,2))
colnames(suRate0) <- c('Date','元号','雇用失業率','欠員率','雇用失業率と欠員率の差')
```

```{r warning=F, error=F, message=F, echo=F, results='hold'}
fun_latestResult(obj = suRate0,objColumn = c(3,4),dateFormat = dateFormat)
dataTitle <-
  paste0('日本の雇用失業率、欠員率、構造的失業率:', latestResult)
dataSource <- '総務省,厚生労働省'
windowsFonts(Meiryo = windowsFont("Meiryo"))
options(scipen = 999)
```

***

- `r paste0("タイトル : ", dataTitle)`
- `r paste0("データ出所 : ", dataSource)`

****

##### 構造的失業率の定義
- 雇用失業率 ＝ 完全失業者数 / （雇用者数 ＋ 完全失業者数）
- 欠員率 ＝ （有効求人数 － 就職件数） / （雇用者数 ＋ 有効求人数 － 就職件数）
- 『欠員率と失業率が一致した状態であるにもかかわらず発生している失業となることから、需給が均衡したときの失業率という意味で均衡失業率となる。また、企業が求める資格や条件と求職者の持つ能力や希望が合致しないために発生する失業であり、解消されることのない失業であることから、構造的失業率と捉えることができる。』
- 引用元 : http://www.meti.go.jp/statistics/toppage/report/bunseki/pdf/h13/h4a2106j054.pdf#page=3

***

```{r warning=F, error=F, message=F, echo=F}
n1 <- 1
obj <- suRate0[,-c(2)]
obj <- merge(obj,laborforcesurvey[,c(1,17)])
fun_generateKnit(objDF = obj, 
                 plotNum = n1, 
                 group = 0,
                 dygraphTitle = paste0(colnames(obj)[-1],collapse = '×'))
eval(parse(text = paste0('dygraphPlot', n1, ' %>% ', primeMinisterOfJapan_dygraph)))
```

***

```{r warning=F, error=F, message=F, echo=F, results='asis'}
fun_dataTable(obj = tail(obj,5*12), leftcolumns = 1,dateFormat = dateFormat)
```

***

#### 第二次安倍政権発足前後の比較
- 2012年12月:野田政権から安倍第二次政権への交代

```{r warning=F, error=F, message=F, echo=F, results='asis'}
objDF <- mergeData[,-grep('元号',colnames(mergeData))]
colnames(objDF) <- sapply(colnames(objDF),zen2han)
beforeORafter <-
  fun_beforeORafter(obj = objDF,dateFormat = dateFormat,targetYear = 2012,checkBlankRowColumn = 2)
colnames(beforeORafter)[ncol(beforeORafter)] <-
  paste0(colnames(beforeORafter)[ncol(beforeORafter)-2],
         'から',
         colnames(beforeORafter)[ncol(beforeORafter)-1],
         'の',colnames(beforeORafter)[ncol(beforeORafter)])
fun_markdownTable(obj = beforeORafter)
```

***
#### 直近5ヶ月の労働力関連指数

```{r warning=F, error=F, message=F, echo=F, results='asis'}
fun_markdownTable(obj = fun_transposeDataFrame(obj = objDF,dateFormat = dateFormat,colName = '項目'))
cat('\n- 前月差\n')
fun_markdownTable(obj = fun_transposeDataFrame(obj = fun_makeDiffTable(obj = objDF),
                                               dateFormat = dateFormat,colName = '項目'))
```

```{r warning=F,error=F,message=F,echo=F,results='hide'}
fun_preparePlot()
pngFile <-
  paste0(htmlName, "1.png")
png(file = pngFile, width = 1000, height = 600)
##################
obj <- suRate0[,c(1,3,4)]
obj <- merge(obj,laborforcesurvey[,c(1,17)])
colnames(obj) <- sapply(colnames(obj),zen2han)
par(mar=c(4,4,4,2),family='Meiryo',font.main=1,cex.main=1)
ylim <- c(min(obj[,-1]),max(obj[,-1]))
lineCol <- c('blue','red','#708090')
plot(x = obj[,1],y = obj[,2],type = 'o',pch = 20,ylim = ylim,
     col=lineCol[1],xlab='',ylab='',xaxt = 'n',cex = 0.9,
     main = paste0(paste0(colnames(obj)[-1],collapse = '×'),'\nSource:',dataSource),
     panel.first = grid(nx = NULL,ny = NULL,lty = 2,equilogs = T))
lines(x = obj[,1],y = obj[,3],type='o',pch=20,col=lineCol[2],cex=0.9)
lines(x = obj[,1],y = obj[,4],type='o',pch=20,col=lineCol[3],cex=0.9)
graphics::legend(x = 'topright',col = lineCol,lty = 1,legend = colnames(obj)[-1],cex = 1.0,
                 bty = 'n',lwd = 3)
axis.Date(side = 1,at = obj[,1],format = '%Y%m',padj = 1,cex.axis = 1.0,las = 1)
tmp <- obj[which.min(abs(obj[,2]-obj[,3])),]
abline(v=tmp[,1],lty=2)
abline(h=tmp[,2],lty=2)
abline(h=tmp[,4],lty=2)
dev.off()
```

```{r warning=F,error=F,message=F,echo=F,results='hide'}
obj <- na.omit(suRate0[,c(1,3)])
fun_outputMD(tags = '厚生労働省,雇用失業率,欠員率,構造的失業率',
             objDF = fun_summaryByName(obj = obj,dateFormat = dateFormat),
             htmlName = htmlName,
             image1 = 1,
             title = dataTitle,
             tableTitle = colnames(obj)[2])
fun_updateURLcsv()
```

***
<script>MakeNegative();</script>
<script>
  (function(i,s,o,g,r,a,m){i['GoogleAnalyticsObject']=r;i[r]=i[r]||function(){
  (i[r].q=i[r].q||[]).push(arguments)},i[r].l=1*new Date();a=s.createElement(o),
  m=s.getElementsByTagName(o)[0];a.async=1;a.src=g;m.parentNode.insertBefore(a,m)
  })(window,document,'script','https://www.google-analytics.com/analytics.js','ga');

  ga('create', 'UA-3077339-5', 'auto');
  ga('send', 'pageview');

</script>
