---
knit: (function(inputFile, encoding) {username<-Sys.info()['user'];fileName<-'defaultPath.csv';pathToFile <-paste0('C:/Users/', username,'/Desktop/pathToCSV/');setwd(pathToFile);buf0<-read.csv(fileName,header = F,skip = 0,stringsAsFactor = F,check.names = F,fileEncoding = 'utf-8');timeStamp<-format(Sys.time(),'%Y%m%d%H%M%S');rmarkdown::render(inputFile, encoding = encoding, output_file = paste0('C:/Users/',username,buf0[2,1],'charts/','am-consulting.co.jp-NumberOfForeignVisitorsToJapan.html')) })

title : "Number Of Foreign Visitors To Japan"
author: "アセット･マネジメント･コンサルティング株式会社 http://am-consulting.co.jp"
date: "`r format(Sys.time(), '%Y-%m-%d %H:%M:%S')`"
output: 
  html_document:
    fig_height: 4
    fig_width: 10
    keep_md: no
    md_extensions: -ascii_identifiers 
---
<link href="http://knowledgevault.saecanet.com/components/rmarkdown-html.css" rel="stylesheet">
<style>
.main-container {max-width : 1000px; margin-left : auto; margin-right : auto;}
table{white-space : nowrap;}
td.negative {color : red;}
</style>

<script>
<!-- # Reference http://www.hanselman.com/blog/MakingNegativeNumbersTurnRedUsingCSSAndJavascript.aspx -->
function MakeNegative() {
  TDs = document.getElementsByTagName('td');
  for (var i=0; i<TDs.length; i++) {
    var temp = TDs[i];
    if (temp.firstChild.nodeValue.indexOf('-') == 0) temp.className = "negative";
  }
}
</script>

- アセット･マネジメント･コンサルティング株式会社 http://am-consulting.co.jp
- SaECaNet http://saecanet.com/
- Olive http://olive.saecanet.com/
- twitter https://twitter.com/AMC2_Japan

本ページへのリンクを共有:<a href="https://twitter.com/share" class="twitter-share-button" data-via="AMC2_Japan" data-size="large">Tweet</a> <script>!function(d,s,id){var js,fjs=d.getElementsByTagName(s)[0],p=/^http:/.test(d.location)?'http':'https';if(!d.getElementById(id)){js=d.createElement(s);js.id=id;js.src=p+'://platform.twitter.com/widgets.js';fjs.parentNode.insertBefore(js,fjs);}}(document, 'script', 'twitter-wjs');</script>

```{r set-options, echo=F, cache=F}
options(width = 1000)
```

```{r warning=F,error=F,message=F,echo=F}
dataTitle <- '国籍/月別 訪日外客数(単位:万人)'
dataSource <- '日本政府観光局(JNTO)'
notes <- '複数のワードで検索する際は半角スペースで区切ってください'
notes0 <- "表中、-9999はNAを意味します"
Author <- "アセット･マネジメント･コンサルティング株式会社 http://am-consulting.co.jp"
windowsFonts(Meiryo = windowsFont("Meiryo"))
options(scipen = 999)
library(knitr)
```

***

- `r paste0("タイトル : ", dataTitle)`
- `r paste0("データ出所 : ", dataSource)`
- `r paste0("特記 : ", notes)`

***

```{r warning=F,error=F,message=F,echo=F,results='hide'}
library(RCurl)
script <-
  getURL(
    "https://raw.githubusercontent.com/am-consulting/am-consulting.github.io/master/importNumberOfForeignVisitorsToJapan.r",
    ssl.verifypeer = F
  )
eval(parse(text = script))
```

```{r warning=F,error=F,message=F,echo=F}
script <-
  getURL(
    "https://raw.githubusercontent.com/am-consulting/am-consulting.github.io/master/transposeDataFrame.r",
    ssl.verifypeer = F
  )
eval(parse(text = script))

script <-
  getURL(
    "https://raw.githubusercontent.com/am-consulting/am-consulting.github.io/master/R-dataTablesFunction.r",
    ssl.verifypeer = F
  )
eval(parse(text = script))

script <-
  getURL(
    "https://raw.githubusercontent.com/am-consulting/am-consulting.github.io/master/R-dygraphsFunction.r",
    ssl.verifypeer = F
  )
eval(parse(text = script))
```

#### 総数(万人)

```{r warning=F,error=F,message=F,echo=F,results='asis'}
n1 <- 1
objItem <- '総数'
bufC <- grep(objItem,colnames(numberOfForeignVisitorsToJapan))
bufDF <- na.omit(numberOfForeignVisitorsToJapan[,c(1,bufC)])
fun_generateKnit(objDF = bufDF,plotNum = n1,colors = 'blue',group = 0)
eval(parse(text = paste0('dygraphPlot',n1,' %>% ', ConsumptionTax)))
cat('<hr>')
eval(parse(text = paste0('dygraphPlot',n1,' %>% ', primeMinisterOfJapan_dygraph)))
cat('<hr>')
eval(parse(text = paste0('dygraphPlot',n1,' %>% ', boj_dygraph)))
cat('<hr>')
eval(parse(text = paste0('dygraphPlot',n1,' %>% ', event_dygraph_point,' %>%  ',event_dygraph_range)))
```

<!--
r paste(knit(text = c(get(paste0('knit_expanded',n1)))), collapse = '\n')
r paste(knit(text = c(get(paste0('knit_expanded',n2)))), collapse = '\n')
上記のように分割するとchunkが重なるためエラーとなる。
 parse_block(g[-1], g[1], params.src) でエラー: 
  duplicate label 'unnamed-chunk-1'
-->

##### 前年同月比(%)

```{r warning=F,error=F,message=F,echo=F,results='asis'}
bufYoY <- 
  data.frame(Date=tail(bufDF[,1],-12),
             round(diff(as.matrix(bufDF[,-1,drop=F]),lag = 12)/head(bufDF[,-1,drop=F],-12)*100,1),
             check.names = F,stringsAsFactors = F)
knitr::kable(fun_transposeDataFrame(bufYoY,tailN = 6,dateFormat = '%Y年%m月', colName = '国/地域'),
             row.names = F)
```

***
#### 中国、韓国および台湾(万人)

```{r warning=F,error=F,message=F,echo=F,results='asis'}
n2 <- 2
objItem <- c('中国','韓国','台湾')
bufC <- grep(paste0(objItem,collapse = '|'),colnames(numberOfForeignVisitorsToJapan))
bufDF <- na.omit(numberOfForeignVisitorsToJapan[,c(1,bufC)])
fun_generateKnit(objDF = bufDF,plotNum = n2,
                 colors = c('blue','red','green' ),group = 0)
eval(parse(text = paste0('dygraphPlot',n2,' %>% ', ConsumptionTax)))
cat('<hr>')
eval(parse(text = paste0('dygraphPlot',n2,' %>% ', primeMinisterOfJapan_dygraph)))
cat('<hr>')
eval(parse(text = paste0('dygraphPlot',n2,' %>% ', boj_dygraph)))
cat('<hr>')
eval(parse(text = paste0('dygraphPlot',n2,' %>% ', event_dygraph_point,' %>%  ',event_dygraph_range)))
```

##### 前年同月比(%)

```{r warning=F,error=F,message=F,echo=F,results='asis'}
bufYoY <- 
  data.frame(Date=tail(bufDF[,1],-12),
             round(diff(as.matrix(bufDF[,-1,drop=F]),lag = 12)/head(bufDF[,-1,drop=F],-12)*100,1),
             check.names = F,stringsAsFactors = F)
knitr::kable(fun_transposeDataFrame(bufYoY,tailN = 6,dateFormat = '%Y年%m月', colName = '国/地域'),
             row.names = F)
```

***
#### 特に韓国と中国について第二次安倍政権発足前と直近における訪日外客数(万人)の変化

```{r warning=F,error=F,message=F,echo=F,results='asis'}
objItem <- c('中国','韓国')
bufC <- grep(paste0(objItem,collapse = '|'),colnames(numberOfForeignVisitorsToJapan))
bufDF <- na.omit(numberOfForeignVisitorsToJapan[,c(1,bufC)])
bufDF <- subset(bufDF, as.Date('2012-12-1')<= bufDF[,1])
bufDF <- bufDF[c(1,nrow(bufDF)),]
bufDF <- fun_transposeDataFrame(obj = bufDF,tailN = 2,dateFormat = '%Y年%m月', colName = '国/地域')
bufDF[,ncol(bufDF)+1] <- round((bufDF[,3]/bufDF[,2]-1)*100,1)
colnames(bufDF)[ncol(bufDF)] <- '変化率(%)'
knitr::kable(bufDF, row.names = F)
```

***

```{r warning=F,error=F,message=F,echo=F,results='asis'}
fun_dataTable(obj = numberOfForeignVisitorsToJapan,title = dataTitle)
```

***
<script>MakeNegative()</script>
<script>
  (function(i,s,o,g,r,a,m){i['GoogleAnalyticsObject']=r;i[r]=i[r]||function(){
  (i[r].q=i[r].q||[]).push(arguments)},i[r].l=1*new Date();a=s.createElement(o),
  m=s.getElementsByTagName(o)[0];a.async=1;a.src=g;m.parentNode.insertBefore(a,m)
  })(window,document,'script','https://www.google-analytics.com/analytics.js','ga');

  ga('create', 'UA-3077339-5', 'auto');
  ga('send', 'pageview');

</script>
