---
knit: (function(inputFile, encoding) {username<-Sys.info()['user'];fileName<-'defaultPath.csv';pathToFile <-paste0('C:/Users/', username,'/Desktop/pathToCSV/');setwd(pathToFile);buf0<-read.csv(fileName,header = F,skip = 0,stringsAsFactor = F,check.names = F,fileEncoding = 'utf-8');timeStamp<-format(Sys.time(),'%Y%m%d%H%M%S');htmlName<-'InvestmentPerformance';rmarkdown::render(inputFile, encoding = encoding, output_file = paste0('C:/Users/',username,buf0[2,1],'charts/','am-consulting.co.jp-',htmlName,'.html')) })

title : 'Performances Of Foreign Investment Trusts'
author: 'アセット･マネジメント･コンサルティング株式会社 http://am-consulting.co.jp'
date: "`r format(Sys.time(), '%Y-%m-%d %H:%M:%S')`"
output: 
  html_document:
    fig_height: 5
    fig_width: 13
    keep_md: no
    md_extensions: -ascii_identifiers 
---
<link href="http://knowledgevault.saecanet.com/components/rmarkdown-html.css" rel="stylesheet">
<script src="http://knowledgevault.saecanet.com/components/JavascriptCode.js"></script>
<style>.main-container {max-width : 1300px;}</style>
<style>table:not(#amcc) {font-size: 85%;}</style>

- アセット･マネジメント･コンサルティング株式会社 http://am-consulting.co.jp
- SaECaNet http://saecanet.com/
- Olive http://olive.saecanet.com/
- twitter https://twitter.com/AMC2_Japan
- 本ページへのリンクを共有:<a href="https://twitter.com/share" class="twitter-share-button" data-via="AMC2_Japan" data-size="large">Tweet</a> <script>!function(d,s,id){var js,fjs=d.getElementsByTagName(s)[0],p=/^http:/.test(d.location)?'http':'https';if(!d.getElementById(id)){js=d.createElement(s);js.id=id;js.src=p+'://platform.twitter.com/widgets.js';fjs.parentNode.insertBefore(js,fjs);}}(document, 'script', 'twitter-wjs');</script>

```{r set-options, echo=F, cache=F}
options(width = 1000)
```

```{r warning = F, error = F, message = F, echo = F}
library(RCurl)
fileName <- 'functionList.csv'
functionList <-
  read.csv(
    file = paste0('https://raw.githubusercontent.com/am-consulting/am-consulting.github.io/master/csv/',
                  fileName),
    header = F,
    as.is = T)
for(iii in 1:nrow(functionList)){
  script <- 
    getURL(paste0("https://raw.githubusercontent.com/am-consulting/am-consulting.github.io/master/", 
                  functionList[iii,1]),
           ssl.verifypeer = F)
  eval(parse(text = script))
}
```

```{r warning=F,error=F,message=F,echo=F,results='hide'}
scriptFile <- 'importInvestmentPerformance.r'
script <-
  getURL(
    paste0("https://raw.githubusercontent.com/am-consulting/am-consulting.github.io/master/",
           scriptFile),
    ssl.verifypeer = FALSE)
eval(parse(text = script))
```

```{r warning=F,error=F,message=F,results='hold',echo=F}
dateFormat <- '%Y年%m月%d日'
dataTitle <- 
  paste0("外国投信の運用成績一覧表:",sheetDate)
dataSource <- "日本証券業協会"
windowsFonts(Meiryo = windowsFont("Meiryo"))
options(scipen = 999)
```

***

- `r paste0("タイトル : ", dataTitle)`
- `r paste0("データ出所 : ", dataSource)`
- Source http://www.jsda.or.jp/shiraberu/foreign/info4/index.html
- <b>本ページを根拠とした金融取引、判断は厳禁とします。</b>

***

```{r warning=F,error=F,message=F,echo=F,results='asis'}
library(knitr)
datatableMultipleOutput <- NULL
objList <- list()
for(iii in seq(length(fundList))){
  commonWord <- '分配金込み基準価額の騰落率:'
  objList[[iii]] <- fundList[[iii]]
  colnames(objList[[iii]]) <- 
    gsub('間:','間<br>',gsub(commonWord,'',colnames(objList[[iii]])))
  knit_expanded <-
    paste0(
"\n```{r results='asis',echo=F}\n\ncat(paste0('- ','",commonWord,"'))\n\n",
"fun_dataTable(obj = objList[[",iii,"]][,-3],dateFormat = dateFormat,orderDirection = 'asc',leftcolumns = -1,title = fundType[", 
iii 
,"])\n\ncat('<hr>')\n\n```")
  datatableMultipleOutput <- c(datatableMultipleOutput, knit_expanded)
}
```

`r paste(knit(text = datatableMultipleOutput), collapse = '\n')`

```{r warning=F,error=F,message=F,echo=F,results='asis'}
performanceDF <- data.frame()
keyWord <- '過去半年間:円貨ベース:%'
for(iii in seq(length(fundList))){
  obj <- fundList[[iii]]
  objColumn <- grep(keyWord,colnames(obj))
  buf <- na.omit(obj[,objColumn])
  performanceDF[iii,1] <- fundType[iii]
  performanceDF[iii,2] <- length(buf)
  performanceDF[iii,3] <- length(buf[0 < buf])
  performanceDF[iii,4] <- length(buf[0 > buf])
  performanceDF[iii,5] <- length(buf[0 == buf])
  performanceDF[iii,6] <- round(length(buf[0 < buf])/length(buf)*100,0)
  performanceDF[iii,7] <- round(length(buf[0 > buf])/length(buf)*100,0)
  performanceDF[iii,8] <- round(length(buf[0 == buf])/length(buf)*100,0)
}
colnames(performanceDF) <-
  c('タイプ','本数','+(本)','-(本)','±0(本)','+(%)','-(%)','±0(%)')
cat('<h4><b>',keyWord,'</b></h4>')
fun_markdownTable(obj = performanceDF)
```

***

```{r warning=F,error=F,message=F,echo=F,results='hide'}
for(iii in seq(length(fundList))){
  fundList[[iii]]$`タイプ` <- fundType[iii]
  print(head(fundList[[iii]]))
}
allFund <- 
  Reduce(function(x, y) rbind(x, y), fundList)
mdDF0 <-
  allFund[,c(2,5,10)]
mdDF <-
  head(mdDF0[order(mdDF0[,2],decreasing = T),],15)
tableTitle <- colnames(mdDF)[2] 
colnames(mdDF)[2] <- '%'
fun_outputMD(tags = '日本証券業協会,外国投信,運用成績',
             objDF = mdDF,
             htmlName = htmlName,
             image = 0,
             dataTitle = paste0(dataTitle,'. 出所:',dataSource),
             tableTitle = tableTitle,
             tableName = paste0('騰落率:Top15:',sheetDate))
```

<script>MakeNegative();</script>
<script>
  (function(i,s,o,g,r,a,m){i['GoogleAnalyticsObject']=r;i[r]=i[r]||function(){
  (i[r].q=i[r].q||[]).push(arguments)},i[r].l=1*new Date();a=s.createElement(o),
  m=s.getElementsByTagName(o)[0];a.async=1;a.src=g;m.parentNode.insertBefore(a,m)
  })(window,document,'script','https://www.google-analytics.com/analytics.js','ga');

  ga('create', 'UA-3077339-5', 'auto');
  ga('send', 'pageview');

</script>
