---
knit: (function(inputFile, encoding) {username<-Sys.info()['user'];fileName<-'defaultPath.csv';pathToFile <-paste0('C:/Users/', username,'/Desktop/pathToCSV/');setwd(pathToFile);buf0<-read.csv(fileName,header = F,skip = 0,stringsAsFactor = F,check.names = F,fileEncoding = 'utf-8');timeStamp<-format(Sys.time(),'%Y%m%d%H%M%S');rmarkdown::render(inputFile, encoding = encoding, output_file = paste0('C:/Users/',username,buf0[2,1],'charts/','am-consulting.co.jp-cancerMortality.html')) })
title : "North America Rig Count(Source:Baker Hughes)"
author: "アセット･マネジメント･コンサルティング株式会社 http://am-consulting.co.jp"
date: "`r format(Sys.time(), '%Y-%m-%d %H:%M:%S')`"
output: 
  html_document:
    fig_height: 5
    fig_width: 10
    keep_md: no
    md_extensions: -ascii_identifiers 
---
<link href="http://knowledgevault.saecanet.com/components/rmarkdown-html.css" rel="stylesheet"> 
<script src="http://knowledgevault.saecanet.com/components/JavascriptCode.js"></script>
<style>.main-container {max-width : 1000px;}</style>

- アセット･マネジメント･コンサルティング株式会社 http://am-consulting.co.jp
- SaECaNet http://saecanet.com/
- Olive http://olive.saecanet.com/
- twitter https://twitter.com/AMC2_Japan

本ページへのリンクを共有:<a href="https://twitter.com/share" class="twitter-share-button" data-via="AMC2_Japan" data-size="large">Tweet</a> <script>!function(d,s,id){var js,fjs=d.getElementsByTagName(s)[0],p=/^http:/.test(d.location)?'http':'https';if(!d.getElementById(id)){js=d.createElement(s);js.id=id;js.src=p+'://platform.twitter.com/widgets.js';fjs.parentNode.insertBefore(js,fjs);}}(document, 'script', 'twitter-wjs');</script>

```{r set-options, echo=F, cache=F}
options(width = 1000)
```

```{r warning = F, error = F, message = F, echo = F, results = 'hide'}
dataTitle <- '人口動態統計によるがん死亡データ'
dataSource <- '国立がん研究センターがん情報サービス「がん登録・統計」'
windowsFonts(Meiryo = windowsFont("Meiryo"))
```

***

- `r paste0("タイトル : ", dataTitle)`
- `r paste0("データ出所 : ", dataSource)`
- Source http://ganjoho.jp/reg_stat/statistics/dl/index.html
- Source http://ganjoho.jp/reg_stat/statistics/qa_words/statistics_terminology01.html
- 以下は国立がん研究センターWebサイトからの引用

<blockquote>

<b>死亡率(しぼうりつ)</b><br>

ある集団に属する人のうち、一定期間中に死亡した人の割合。日本人全体の死亡率の場合、通常1年単位で算出され、「人口10万人のうち何人死亡したか」で表現されます。<br>
200X年の死亡率(粗死亡率)= 200X年に死亡した日本人の数/200X年の日本人人口 × 100000<br>
死亡率と混同されやすい用語に「致命率」があります。<br>
これは、ある病気になった人のうち、その病気が原因で死亡した人の割合です。

</blockquote>

***

```{r,warning=F,error=F,message=F,echo=F}
library(RCurl)
importAMCC <- 
  c('R-dygraphsFunction.r','R-dataTablesFunction.r','R-turningPoint.r',
    'transposeDataFrame.r','R-fit.r','plotTimeSeries.r','R-turningPoint.r','timeSeriesDataFundamentalStatistics.r')
for(iii in 1:length(importAMCC)){
  script <- getURL(
    paste0("https://raw.githubusercontent.com/am-consulting/am-consulting.github.io/master/", importAMCC[iii]),
    ssl.verifypeer = F
  )
  eval(parse(text = script))
}
```

```{r warning = F, error = F, message = F, echo = F, results = 'hide'}
library(Nippon);library(lubridate);library(excel.link);library(dplyr)
username <- 
  Sys.info()['user']
pathOutput <- 
  paste0("C:/Users/", username, "/Desktop/R_Data_Write/")
setwd(pathOutput)
baseURL <- 
  'http://ganjoho.jp/data/reg_stat/statistics/dl/'
fileName <- 
  'cancer_mortality(1958-2015).xls'
download.file(paste0(baseURL, fileName), fileName, mode = 'wb')
buf0 <-
  xl.read.file(fileName, header = T, top.left.cell = "A1", xl.sheet = 'rate', excel.visible = T)
```

```{r warning = F, error = F, message = F, echo = F, results = 'hide'}
colnames(buf0)
unique(buf0$`部位`);unique(buf0$`性別`);unique(buf0$`死亡年`)
```

```{r warning = F, error = F, message = F, echo = F, results = 'hide'}
mortalityRate <- list()
for(iii in 1:length(unique(buf0$`部位`))){
  tmp <- buf0 %>% dplyr::filter(`部位` == unique(buf0$`部位`)[iii] & `性別` == '男')
  tmpColumn <- c(grep('粗率', colnames(tmp)), which(!is.na(as.numeric(substring(colnames(tmp),1,1)))))
  colnames(tmp)[tmpColumn] <- paste0(colnames(tmp)[tmpColumn],':男:',unique(buf0$`部位`)[iii])
  tmpMale <- tmp[,-c(1:(grep('死亡年', colnames(tmp))-1))]
  tmp <- buf0 %>% dplyr::filter(`部位` == unique(buf0$`部位`)[iii] & `性別` == '女')
  tmpColumn <- c(grep('粗率', colnames(tmp)), which(!is.na(as.numeric(substring(colnames(tmp),1,1)))))
  colnames(tmp)[tmpColumn] <- paste0(colnames(tmp)[tmpColumn],':女:',unique(buf0$`部位`)[iii])
  tmpFemale <- tmp[,-c(1:(grep('死亡年', colnames(tmp))-1))]
  tmpBoth<- merge(tmpMale, tmpFemale, by = '死亡年', all = T)
  tmpBoth[,1] <- paste0(tmpBoth[,1],'-01-01')
  mortalityRate[[iii]] <- tmpBoth
  mortalityRate[[iii]][,1] <- as.Date(mortalityRate[[iii]][,1])
  print(tail(mortalityRate[[iii]],3))
}
```

```{r warning = F, error = F, message = F, echo = F, results = 'asis'}
for(iii in 1:length(mortalityRate)){
  objDF <- mortalityRate[[iii]][,c(1,2,21)]
  objDF <- objDF[,apply(objDF,2,function(x){sum(is.na(x))}) != nrow(objDF)]
  fun_plotTimeSeries(obj = objDF, 
                     chartType = ifelse(ncol(objDF) == 3, 1, 0), 
                     dateFormat = '%Y年',
                     lineColor = 
                       if(ncol(objDF) == 3){
                         c('blue', 'red', 'black')
                       }else if(length(grep('男', colnames(objDF))) != 0){
                         c('blue', 'red', 'black')
                       }else{
                         c('red', 'blue', 'black')
                       },
                     fitLcolor = 0, fitRcolor = 0,
                     needLefLab = 0,
                     lwdL = 1,lwdR = 1,
                     dataTitle = dataTitle,
                     dataSource = dataSource)
  cat('<hr>')
}
```

***

<script>MakeNegative();</script>
<script>
  (function(i,s,o,g,r,a,m){i['GoogleAnalyticsObject']=r;i[r]=i[r]||function(){
  (i[r].q=i[r].q||[]).push(arguments)},i[r].l=1*new Date();a=s.createElement(o),
  m=s.getElementsByTagName(o)[0];a.async=1;a.src=g;m.parentNode.insertBefore(a,m)
  })(window,document,'script','https://www.google-analytics.com/analytics.js','ga');

  ga('create', 'UA-3077339-5', 'auto');
  ga('send', 'pageview');

</script>
