---
knit: (function(inputFile, encoding) {username<-Sys.info()['user'];fileName<-'defaultPath.csv';pathToFile <-paste0('C:/Users/', username,'/Desktop/pathToCSV/');setwd(pathToFile);buf0<-read.csv(fileName,header = F,skip = 0,stringsAsFactor = F,check.names = F,fileEncoding = 'utf-8');timeStamp<-format(Sys.time(),'%Y%m%d%H%M%S');rmarkdown::render(inputFile, encoding = encoding, output_file = paste0('C:/Users/',username,buf0[2,1],'charts/','am-consulting.co.jp-tradeStatistics.html')) })


title : 'Trade Statistics of Japan:Preliminary Report'
author: 'アセット･マネジメント･コンサルティング株式会社 http://am-consulting.co.jp'
date: "`r format(Sys.time(), '%Y-%m-%d %H:%M:%S')`"
output: 
  html_document:
    fig_height: 6
    fig_width: 10
    keep_md: no
    md_extensions: -ascii_identifiers 
---
<link href="http://knowledgevault.saecanet.com/components/rmarkdown-html.css" rel="stylesheet"> 
<style>
.main-container {
	max-width: 1000px;
	margin-left: auto;
	margin-right: auto;
}
table{
 white-space: nowrap;
}
</style>

- アセット･マネジメント･コンサルティング株式会社 http://am-consulting.co.jp
- SaECaNet http://saecanet.com/
- Olive http://olive.saecanet.com/
- twitter https://twitter.com/AMC2_Japan

本ページへのリンクを共有:<a href="https://twitter.com/share" class="twitter-share-button" data-via="AMC2_Japan" data-size="large">Tweet</a> <script>!function(d,s,id){var js,fjs=d.getElementsByTagName(s)[0],p=/^http:/.test(d.location)?'http':'https';if(!d.getElementById(id)){js=d.createElement(s);js.id=id;js.src=p+'://platform.twitter.com/widgets.js';fjs.parentNode.insertBefore(js,fjs);}}(document, 'script', 'twitter-wjs');</script>

```{r set-options, echo=F, cache=F}
options(width = 1000)
```

```{r warning=F, error=F, message=F, echo=F, results='asis'}
# devtools::install_github("hrbrmstr/xmlview")
library(xml2)
library(xmlview)
library(XML)
library(knitr)
```

```{r warning=F, error=F, message=F, echo=F, results='hide'}
targetYear <- 2016
targetMonth <- 11
targetMonth <- formatC(targetMonth, width=2, flag='0')
targetURL <- paste0('http://www.customs.go.jp/toukei/shinbun/trade-st/',targetYear,'/',targetYear, targetMonth, 'c.xml') 
buf0 <- xmlToList(targetURL)
names(buf0)
```

```{r warning=F, error=F, message=F, echo=F, results='hold'}
dataTitle <- paste0('財務省貿易統計(速報) - ', targetYear,'年',targetMonth,'月分')
dataSource <- '財務省'
notes <- '複数のワードで検索する際は半角スペースで区切ってください'
notes0 <- '表中、-9999はNAを意味します'
Author <- 'アセット･マネジメント･コンサルティング株式会社 http://am-consulting.co.jp'
cat(paste('Title       : ',dataTitle,'\n'))
cat(paste('Data Source : ',dataSource,'\n'))
cat(paste('Author      : ',Author,'\n'))
cat(paste('特  記      : ',notes,'\n'))
cat(paste('特  記      : ',notes0,'\n'))
windowsFonts(Meiryo=windowsFont('Meiryo'))
```

```{r warning=F, error=F, message=F, echo=F, results='asis'}
cat(paste0('<h3>',buf0$sogakutsuki$title),'</h3>\n')
buf <- data.frame(rbind(buf0$sogakutsuki$export,buf0$sogakutsuki$import,buf0$sogakutsuki$sashihiki))
table01 <- sapply(buf, function(x) 
  as.numeric(
    gsub('△', '-',
         gsub(',', '', x))))
table01[,-3] <- table01[,-3]*10^-6
colnames(table01) <- c(paste0(targetYear,'年',targetMonth,'月'),paste0(targetYear-1,'年',targetMonth,'月'),'伸率(%)')
rownames(table01) <- c('輸出','輸入','差引')
cat('<h5>総額(原値,兆円)</h5>\n')
knitr::kable(table01)
```

```{r warning=F, error=F, message=F, echo=F, results='hide'}
byGoods <- list()
byGoodsTitle <- vector()
cnt <- 0
for(ggg in 4:21){
  cnt <- cnt + 1
  tmp0 <- buf0[ggg]
  itemN <- length(tmp0$shuyochiikikunihin)
  byGoodsTitle <- c(byGoodsTitle,tmp0$shuyochiikikunihin$title)
  tmpDF <- data.frame()
  for(rrr in 3:(itemN-2)){
    tmp <- tmp0$shuyochiikikunihin[rrr]
    tmpDF[rrr - 2,1] <- rrr - 2
    buf <- tmp$shuyochiikikunihininfo$shuyoshohin
    if(!is.null(buf)){tmpDF[rrr - 2,2] <- buf}else{tmpDF[rrr - 2,2] <- NA}
    buf <- tmp$shuyochiikikunihininfo$tani
    if(!is.null(buf)){tmpDF[rrr - 2,3] <- buf}else{tmpDF[rrr - 2,3] <- NA}
    buf <- tmp$shuyochiikikunihininfo$suryo
    if(!is.null(buf)){tmpDF[rrr - 2,4] <- buf}else{tmpDF[rrr - 2,4] <- NA}
    buf <- tmp$shuyochiikikunihininfo$suryonobiritsu
    if(!is.null(buf)){tmpDF[rrr - 2,5] <- buf}else{tmpDF[rrr - 2,5] <- NA}
    buf <- tmp$shuyochiikikunihininfo$kagaku
    if(!is.null(buf)){tmpDF[rrr - 2,6] <- buf}else{tmpDF[rrr - 2,6] <- NA}
    buf <- tmp$shuyochiikikunihininfo$koseihi
    if(!is.null(buf)){tmpDF[rrr - 2,7] <- buf}else{tmpDF[rrr - 2,7] <- NA}
    buf <- tmp$shuyochiikikunihininfo$kagakunobiritsu
    if(!is.null(buf)){tmpDF[rrr - 2,8] <- buf}else{tmpDF[rrr - 2,8] <- NA}
    buf <- tmp$shuyochiikikunihininfo$zogenkiyodo
    if(!is.null(buf)){tmpDF[rrr - 2,9] <- buf}else{tmpDF[rrr - 2,9] <- NA}
  }
  tmpDF[,-c(1,2,3)] <- sapply(tmpDF[,-c(1,2,3)],function(x) as.numeric(gsub(',','',x)))
  tmpDF[,6] <- sapply(tmpDF[,6],function(x) x*10^-2)
  colnames(tmpDF) <- 
    c('ID', '品名',	'単位',	'数量',	'伸率(%)',	'価額(億円)',	'構成比(%)',	'伸率(%)',	'増減寄与度(%)')
  print(head(tmpDF));print(tail(tmpDF))
  byGoods[[cnt]] <- tmpDF
}
```
<hr>
```{r warning=F, error=F, message=F, echo=F, results='asis'}
funDataTable <- 
  function(obj, orderColumn = 0, orderDirection = 'asc', caption = '', dataTitle = '') {
  cat(paste('<h5>', dataTitle, '</h5>'))  
  DT::datatable(
    obj,
    extensions = c("Buttons", "ColReorder" , "FixedColumns", "FixedHeader"),
    options = list(paging = T, autoWidth = F, info = T, lengthChange = T, ordering = T,
      searching = T, scrollX = T, lengthMenu = list(c(10,-1), c(10,'All')),
      orderClasses = T, order = list(list(orderColumn, orderDirection)), 
      search = list(regex = T, caseInsensitive = T), searchHighlight = T,
      dom = 'BRlfrtip', buttons = I('colvis'), colReorder = T, fixedHeader = T, fixedColumns = list(leftColumns = 2)),
    rownames = F, class = 'display compact', escape = F, filter = 'top', 
    caption = caption
    # caption = htmltools::tags$caption(style = 'caption-side: bottom; text-align: center;',
    #                                   'Table ', 
    #                                   htmltools::em(caption))
  )  
  }
```

```{r warning=F, error=F, message=F, echo=F, results='asis'}
table02 <- data.frame()
regionN <- length(buf0$chiikikunisogaku)
for(rrr in 2:(regionN-2)){
  tmp <- buf0$chiikikunisogaku[rrr]
  table02[rrr-1,1] <- rrr-1 
  for(ccc in 2:length(tmp$chiikikunisogakuinfo)){
    table02[rrr-1,ccc] <- tmp$chiikikunisogakuinfo[ccc]
  }
}
table02[,-c(1,2)] <- sapply(table02[,-c(1,2)],function(x) as.numeric(gsub(',','',x)))
table02[,c(3,5,7)] <- sapply(table02[,c(3,5,7)],function(x) x*10^-2)
colnames(table02) <-
  c('ID', '地域･国', '輸出価額(億円)', '伸率(%)', '輸入価額(億円)', '伸率(%)', '差引価額(億円)', '伸率(%)')
cat('<h5>地域(国)別輸出入</h5>\n')
funDataTable(obj = table02) 
```

***

```{r warning=F,error=F,message=F,echo=F,include=F}
out = NULL
for (iii in 1:length(byGoods)) {
  knit_expanded <-
    paste0(
      "\n```{r results='asis', echo=F}\n\n",
      "cat(paste0('<h5>', byGoodsTitle[",iii,"],'</h5>'))\n\n",
      "funDataTable(obj = byGoods[[",iii,"]],)\n\n",
      "cat('<hr>')\n\n```"
    )
  out = c(out, knit_expanded)
}
```

`r paste(knit(text = out), collapse = '\n')`

```{r warning=F, error=F, message=F, echo=F, results='hide'}
# xml_view(xml2::read_xml(targetURL))
```

<script>
  (function(i,s,o,g,r,a,m){i['GoogleAnalyticsObject']=r;i[r]=i[r]||function(){
  (i[r].q=i[r].q||[]).push(arguments)},i[r].l=1*new Date();a=s.createElement(o),
  m=s.getElementsByTagName(o)[0];a.async=1;a.src=g;m.parentNode.insertBefore(a,m)
  })(window,document,'script','https://www.google-analytics.com/analytics.js','ga');

  ga('create', 'UA-3077339-5', 'auto');
  ga('send', 'pageview');

</script>
