---
knit: (function(inputFile, encoding) {username<-Sys.info()['user'];fileName<-'defaultPath.csv';pathToFile <-paste0('C:/Users/', username,'/Desktop/pathToCSV/');setwd(pathToFile);buf0<-read.csv(fileName,header = F,skip = 0,stringsAsFactor = F,check.names = F,fileEncoding = 'utf-8');timeStamp<-format(Sys.time(),'%Y%m%d%H%M%S');rmarkdown::render(inputFile, encoding = encoding, output_file = paste0('C:/Users/',username,buf0[2,1],'charts/','am-consulting.co.jp-EffectiveExchangeRateIndices.html')) })
title : "Effective Exchange Rate Indices"
author: "アセット･マネジメント･コンサルティング株式会社 http://am-consulting.co.jp"
date: "`r format(Sys.time(), '%Y-%m-%d %H:%M:%S')`"
output: 
  html_document:
    fig_height: 4
    fig_width: 10
    keep_md: no
    md_extensions: -ascii_identifiers 
---
<link href="http://knowledgevault.saecanet.com/components/rmarkdown-html.css" rel="stylesheet">
<script src="http://knowledgevault.saecanet.com/components/JavascriptCode.js"></script>
<style>.main-container {max-width : 1000px;}</style>

- アセット･マネジメント･コンサルティング株式会社 http://am-consulting.co.jp
- SaECaNet http://saecanet.com/
- Olive http://olive.saecanet.com/
- twitter https://twitter.com/AMC2_Japan

本ページへのリンクを共有:<a href="https://twitter.com/share" class="twitter-share-button" data-via="AMC2_Japan" data-size="large">Tweet</a> <script>!function(d,s,id){var js,fjs=d.getElementsByTagName(s)[0],p=/^http:/.test(d.location)?'http':'https';if(!d.getElementById(id)){js=d.createElement(s);js.id=id;js.src=p+'://platform.twitter.com/widgets.js';fjs.parentNode.insertBefore(js,fjs);}}(document, 'script', 'twitter-wjs');</script>

```{r set-options, echo=F, cache=F}
options(width = 1000)
```

```{r warning = F, error = F, message = F, echo = F}
library(RCurl)
fileName <- 'functionList.csv'
functionList <-
  read.csv(
    file = paste0('https://raw.githubusercontent.com/am-consulting/am-consulting.github.io/master/csv/',
                  fileName),
    header = F,
    as.is = T)
for(iii in 1:nrow(functionList)){
  script <- 
    getURL(paste0("https://raw.githubusercontent.com/am-consulting/am-consulting.github.io/master/", 
                  functionList[iii,1]),
           ssl.verifypeer = F)
  eval(parse(text = script))
}
```

```{r warning=F,error=F,message=F,echo=F}
library(excel.link)
library(xts)
library(dygraphs)
# Reference https://rstudio.github.io/dygraphs/
username <- Sys.info()['user']
pathOutput <- paste0("C:/Users/", username, "/Desktop/R_Data_Write/")
setwd(pathOutput)
urlToData <- 'http://www.bis.org/statistics/'
zipFile <- 'full_webstats_eer_d_dataflow_csv.zip'
if(!file.exists(paste0(pathOutput, zipFile))) {
  download.file(paste0(urlToData,zipFile), zipFile, mode = 'wb')
  unzip(zipFile)
}
fileName <- dir(pathOutput)[grep('\\.csv',dir(pathOutput))]
buf0 <- xl.read.file(fileName, header=F, top.left.cell = "A1", xl.sheet = 1, excel.visible = F)
# buf0 <- data.table::fread(fileName, header=FALSE)) 
```

```{r warning=F,error=F,message=F,echo=F,results='hide'}
buf1 <- buf0
cc <- which((apply(buf1,2,(function(x)length(grep('reference area',x,ignore.case = T)))))!=0)
rr <- which((apply(buf1,1,(function(x)length(grep('reference area',x,ignore.case = T)))))!=0)
buf2 <- buf1[rr:nrow(buf1),cc:ncol(buf1)]
buf3 <- t(buf2) # matrix
buf3 <- data.frame(buf3,row.names = NULL,stringsAsFactors = F)
colnames(buf3) <- paste0(unlist(buf3[1,]),'-',unlist(buf3[2,]))
buf3 <- buf3[-c(1:2),]
colnames(buf3)[1] <- 'Date'
class(buf3[,1])
buf3[,1] <- as.Date(buf3[,1])
class(buf3[,1])
buf3[,-1] <- apply(buf3[,-1],2,as.numeric)
class(buf3[,ncol(buf3)])
buf4 <- buf3
buf4[is.na(buf4)] <- NA
dataSet <- buf4
```

```{r,warning=F,error=F,message=F,results='hold',echo=F}
dateFormat <- 
  '%Y-%m-%d'
objColumn <- 
  grep('japan',colnames(dataSet),ignore.case = T)
fun_latestResult(obj = dataSet,dateFormat = dateFormat,objColumn = objColumn)
dataTitle <- 
  paste0('実効為替レート:',latestResult) 
dataSource <- 
  'Bank for International Settlements'
windowsFonts(Meiryo = windowsFont("Meiryo"))
options(scipen = 999)
```

***

- `r paste0("タイトル : ", dataTitle)`
- `r paste0("データ出所 : ", dataSource)`
- Source http://www.bis.org/statistics/eer.htm

***

```{r warning=F,error=F,message=F,echo=F}
areaList <- 
  c('Japan',
    'United States',
    'Euro area',
    'Australia',
    'China',
    'United Kingdom',
    'New Zealand',
    'Korea',
    'South Africa') 
```

`r targetArea <- 1` 
##### Reference area:`r areaList[targetArea]`

```{r warning=F,error=F,message=F,echo=F,results='hold'}
n <- targetArea
obj <- 
  grep(areaList[targetArea], colnames(dataSet), ignore.case = T)
timeSeries <- 
  na.omit(dataSet[,c(1,obj)])
fun_generateKnit(objDF = timeSeries,
                 plotNum = n,
                 group = 0,
                 dygraphTitle = paste0(colnames(timeSeries),collapse = ' × '))
eval(parse(text = paste0('dygraphPlot', n)))
cat('\n')
cat(paste0(range(timeSeries[,1]),collapse = ' ~ '))
cat('\n\n')
summary(timeSeries[,-1])
```

***

`r targetArea <- 2` 
##### Reference area:`r areaList[targetArea]`

```{r warning=F,error=F,message=F,echo=F,results='hold'}
n <- targetArea
obj <- 
  grep(areaList[targetArea], colnames(dataSet), ignore.case = T)
timeSeries <- 
  na.omit(dataSet[,c(1,obj)])
fun_generateKnit(objDF = timeSeries,
                 plotNum = n,
                 group = 0,
                 dygraphTitle = paste0(colnames(timeSeries),collapse = ' × '))
eval(parse(text = paste0('dygraphPlot', n)))
cat('\n')
cat(paste0(range(timeSeries[,1]),collapse = ' ~ '))
cat('\n\n')
summary(timeSeries[,-1])
```

***
`r targetArea <- 3` 
##### Reference area:`r areaList[targetArea]`

```{r warning=F,error=F,message=F,echo=F,results='hold'}
n <- targetArea
obj <- 
  grep(areaList[targetArea], colnames(dataSet), ignore.case = T)
timeSeries <- 
  na.omit(dataSet[,c(1,obj)])
fun_generateKnit(objDF = timeSeries,
                 plotNum = n,
                 group = 0,
                 dygraphTitle = paste0(colnames(timeSeries),collapse = ' × '))
eval(parse(text = paste0('dygraphPlot', n)))
cat('\n')
cat(paste0(range(timeSeries[,1]),collapse = ' ~ '))
cat('\n\n')
summary(timeSeries[,-1])
```

***
`r targetArea <- 4` 
##### Reference area:`r areaList[targetArea]`

```{r warning=F,error=F,message=F,echo=F,results='hold'}
n <- targetArea
obj <- 
  grep(areaList[targetArea], colnames(dataSet), ignore.case = T)
timeSeries <- 
  na.omit(dataSet[,c(1,obj)])
fun_generateKnit(objDF = timeSeries,
                 plotNum = n,
                 group = 0,
                 dygraphTitle = paste0(colnames(timeSeries),collapse = ' × '))
eval(parse(text = paste0('dygraphPlot', n)))
cat('\n')
cat(paste0(range(timeSeries[,1]),collapse = ' ~ '))
cat('\n\n')
summary(timeSeries[,-1])
```

***
`r targetArea <- 5` 
##### Reference area:`r areaList[targetArea]`

```{r warning=F,error=F,message=F,echo=F,results='hold'}
n <- targetArea
obj <- 
  grep(areaList[targetArea], colnames(dataSet), ignore.case = T)
timeSeries <- 
  na.omit(dataSet[,c(1,obj)])
fun_generateKnit(objDF = timeSeries,
                 plotNum = n,
                 group = 0,
                 dygraphTitle = paste0(colnames(timeSeries),collapse = ' × '))
eval(parse(text = paste0('dygraphPlot', n)))
cat('\n')
cat(paste0(range(timeSeries[,1]),collapse = ' ~ '))
cat('\n\n')
summary(timeSeries[,-1])
```

***
`r targetArea <- 6` 
##### Reference area:`r areaList[targetArea]`

```{r warning=F,error=F,message=F,echo=F,results='hold'}
n <- targetArea
obj <- 
  grep(areaList[targetArea], colnames(dataSet), ignore.case = T)
timeSeries <- 
  na.omit(dataSet[,c(1,obj)])
fun_generateKnit(objDF = timeSeries,
                 plotNum = n,
                 group = 0,
                 dygraphTitle = paste0(colnames(timeSeries),collapse = ' × '))
eval(parse(text = paste0('dygraphPlot', n)))
cat('\n')
cat(paste0(range(timeSeries[,1]),collapse = ' ~ '))
cat('\n\n')
summary(timeSeries[,-1])
```

***
`r targetArea <- 7` 
##### Reference area:`r areaList[targetArea]`

```{r warning=F,error=F,message=F,echo=F,results='hold'}
n <- targetArea
obj <- 
  grep(areaList[targetArea], colnames(dataSet), ignore.case = T)
timeSeries <- 
  na.omit(dataSet[,c(1,obj)])
fun_generateKnit(objDF = timeSeries,
                 plotNum = n,
                 group = 0,
                 dygraphTitle = paste0(colnames(timeSeries),collapse = ' × '))
eval(parse(text = paste0('dygraphPlot', n)))
cat('\n')
cat(paste0(range(timeSeries[,1]),collapse = ' ~ '))
cat('\n\n')
summary(timeSeries[,-1])
```

***
`r targetArea <- 8` 
##### Reference area:`r areaList[targetArea]`

```{r warning=F,error=F,message=F,echo=F,results='hold'}
n <- targetArea
obj <- 
  grep(areaList[targetArea], colnames(dataSet), ignore.case = T)
timeSeries <- 
  na.omit(dataSet[,c(1,obj)])
fun_generateKnit(objDF = timeSeries,
                 plotNum = n,
                 group = 0,
                 dygraphTitle = paste0(colnames(timeSeries),collapse = ' × '))
eval(parse(text = paste0('dygraphPlot', n)))
cat('\n')
cat(paste0(range(timeSeries[,1]),collapse = ' ~ '))
cat('\n\n')
summary(timeSeries[,-1])
```

***
`r targetArea <- 9` 
##### Reference area:`r areaList[targetArea]`

```{r warning=F,error=F,message=F,echo=F,results='hold'}
n <- targetArea
obj <- 
  grep(areaList[targetArea], colnames(dataSet), ignore.case = T)
timeSeries <- 
  na.omit(dataSet[,c(1,obj)])
fun_generateKnit(objDF = timeSeries,
                 plotNum = n,
                 group = 0,
                 dygraphTitle = paste0(colnames(timeSeries),collapse = ' × '))
eval(parse(text = paste0('dygraphPlot', n)))
cat('\n')
cat(paste0(range(timeSeries[,1]),collapse = ' ~ '))
cat('\n\n')
summary(timeSeries[,-1])
```

***

#### Latest `r tailN <- 6;tailN` days

```{r warning=F,error=F,message=F,echo=F,results='asis'}
fun_dataTable(obj = fun_transposeDataFrame(obj = na.omit(dataSet),tailN = tailN),
              dateFormat = 0,
              orderDirection = 'asc')
```

***
#### 日本、米国およびユーロ圏の比較
- 原数値時系列推移

```{r warning=F,error=F,message=F,echo=F,results='asis'}
n <- 100
obj <- 
  grep('Japan|United States|Euro area', colnames(dataSet), ignore.case = T)
dataSet0 <-
  dataSet[,c(1,obj)]
obj0 <- 
  grep('n:b', colnames(dataSet0), ignore.case = T)
timeSeries <- 
  na.omit(dataSet0[,c(1,obj0)])
fun_generateKnit(objDF = timeSeries,
                 plotNum = n,
                 group = 0,
                 dygraphTitle = paste0(colnames(timeSeries),collapse = ' × '))
eval(parse(text = paste0('dygraphPlot', n)))
```

- 正規化後の時系列推移

```{r warning=F,error=F,message=F,echo=F,results='asis'}
n <- 101
fun_scale(obj = timeSeries)
fun_generateKnit(objDF = resultScale,
                 plotNum = n,
                 group = 0,
                 dygraphTitle = paste0(colnames(resultScale),collapse = ' × '))
eval(parse(text = paste0('dygraphPlot', n)))
```

***
<script>MakeNegative();</script>
<script>
  (function(i,s,o,g,r,a,m){i['GoogleAnalyticsObject']=r;i[r]=i[r]||function(){
  (i[r].q=i[r].q||[]).push(arguments)},i[r].l=1*new Date();a=s.createElement(o),
  m=s.getElementsByTagName(o)[0];a.async=1;a.src=g;m.parentNode.insertBefore(a,m)
  })(window,document,'script','https://www.google-analytics.com/analytics.js','ga');

  ga('create', 'UA-3077339-5', 'auto');
  ga('send', 'pageview');

</script>
