---
knit: (function(inputFile, encoding) {username<-Sys.info()['user'];fileName<-'defaultPath.csv';pathToFile <-paste0('C:/Users/', username,'/Desktop/pathToCSV/');setwd(pathToFile);buf0<-read.csv(fileName,header = F,skip = 0,stringsAsFactor = F,check.names = F,fileEncoding = 'utf-8');timeStamp<-format(Sys.time(),'%Y%m%d%H%M%S');rmarkdown::render(inputFile, encoding = encoding, output_file = paste0('C:/Users/',username,buf0[2,1],'charts/','am-consulting.co.jp-politicalFunding.html')) })
title : "政治資金情報"
author: "アセット･マネジメント･コンサルティング株式会社 http://am-consulting.co.jp"
date: "`r format(Sys.time(), '%Y-%m-%d %H:%M:%S')`"
output: 
  html_document:
    fig_height: 8
    fig_width: 10
    keep_md: no
    md_extensions: -ascii_identifiers 
---
<link href="http://knowledgevault.saecanet.com/components/rmarkdown-html.css" rel="stylesheet">
<script src="http://knowledgevault.saecanet.com/components/JavascriptCode.js"></script>
<style>.main-container {max-width : 800px;}</style>

- アセット･マネジメント･コンサルティング株式会社 http://am-consulting.co.jp
- SaECaNet http://saecanet.com/
- Olive http://olive.saecanet.com/
- twitter https://twitter.com/AMC2_Japan
- 本ページへのリンクを共有:<a href="https://twitter.com/share" class="twitter-share-button" data-via="AMC2_Japan" data-size="large">Tweet</a> <script>!function(d,s,id){var js,fjs=d.getElementsByTagName(s)[0],p=/^http:/.test(d.location)?'http':'https';if(!d.getElementById(id)){js=d.createElement(s);js.id=id;js.src=p+'://platform.twitter.com/widgets.js';fjs.parentNode.insertBefore(js,fjs);}}(document, 'script', 'twitter-wjs');</script>

```{r set-options, echo=F, cache=F}
options(width = 1000)
```

```{r warning = F, error = F, message = F, echo = F}
library(RCurl)
fileName <- 'functionList.csv'
functionList <-
  read.csv(
    file = paste0('https://raw.githubusercontent.com/am-consulting/am-consulting.github.io/master/csv/',
                  fileName),
    header = F,
    as.is = T)
for(iii in 1:nrow(functionList)){
  script <- 
    getURL(paste0("https://raw.githubusercontent.com/am-consulting/am-consulting.github.io/master/", 
                  functionList[iii,1]),
           ssl.verifypeer = F)
  eval(parse(text = script))
}
```

```{r warning=F,error=F,message=F,echo=F}
username <- Sys.info()['user']
pathOutput <- paste0("C:/Users/", username, "/Desktop/R_Data_Write/")
setwd(pathOutput)
urlToData <- 'http://rapportjapan.info/shikin_data.zip'
fileName <- 'shikin_data_utf8.csv'
if(!file.exists(paste0(pathOutput, fileName))) {
  download.file(urlToData, 'shikin_data.zip', mode = 'wb')
  unzip('shikin_data.zip')
}
buf0 <-
    read.csv(fileName, header = T, skip = 0, stringsAsFactor = F, 
             na.strings = c("", "***"), check.names = F, fileEncoding = "utf8")
```

```{r warning=F,error=F,message=F,echo=F}
buf <- buf0
colnames(buf) <- iconv(colnames(buf), from = 'cp932', to = 'utf8')
buf[,1:2] <- apply(buf[,1:2],2,function(x){iconv(x, from = 'cp932', to = 'utf8')})
allData <- data.frame(ID=seq(1,nrow(buf)), buf, check.names = F, stringsAsFactors = F)
```

```{r,warning=F,error=F,message=F,results='hold',echo=F}
dataTitle  <- 
  paste0('政治資金集計結果:',paste0('対象年:',unique(allData$'対象年'),'年')) 
dataSource <- 'ラポール・ジャパン'
windowsFonts(Meiryo = windowsFont("Meiryo"))
options(scipen = 999)
```

***

- `r paste0("タイトル : ", dataTitle)`
- `r paste0("データ出所 : ", dataSource)`
- データテーブルはラポール・ジャパン様( http://rapportjapan.info/index.html )が公表されているcsvファイル(『2014年国会議員関係政治団体における政治資金情報サマリー情報一覧.csv』)を利用して作成しています。
- データテーブル中、ID欄はアセット・マネジメント・コンサルティング株式会社が追記しております。
- 金額単位は円です。

***

```{r warning=F,error=F,message=F,echo=F,results='asis'}
fun_dataTable(obj = allData,orderDirection = 'asc',dateFormat = 0,leftcolumns = 2)
```

***

#### 政治家毎政治資金ランキング

```{r warning=F,error=F,message=F,echo=F,results='asis'}
cat(paste0('<b>対象年:',unique(allData$'対象年'),'年</b>'))
attach(allData)
summaryData <- apply(allData[,-c(1:4)],2,function(x){by(x,`政治家`,sum)})
colnames(summaryData) <- colnames(allData)[-c(1:4)]
summaryData <- data.frame('政治家'=row.names(summaryData),summaryData,check.names = F,stringsAsFactors = F,row.names = NULL)
for(ccc in 2:ncol(summaryData)){
  tmp <- head(summaryData[base::order(summaryData[,ccc],decreasing = T),c(1,ccc)],10)
  tmp <-data.frame(No=1:10,tmp,check.names = F,stringsAsFactors = F)
  fun_markdownTable(obj = tmp)
  cat('<hr>')
}
```

<script>MakeNegative()</script>
<script>
  (function(i,s,o,g,r,a,m){i['GoogleAnalyticsObject']=r;i[r]=i[r]||function(){
  (i[r].q=i[r].q||[]).push(arguments)},i[r].l=1*new Date();a=s.createElement(o),
  m=s.getElementsByTagName(o)[0];a.async=1;a.src=g;m.parentNode.insertBefore(a,m)
  })(window,document,'script','https://www.google-analytics.com/analytics.js','ga');

  ga('create', 'UA-3077339-5', 'auto');
  ga('send', 'pageview');

</script>
