---
knit: (function(inputFile, encoding) {username<-Sys.info()['user'];fileName<-'defaultPath.csv';pathToFile <-paste0('C:/Users/', username,'/Desktop/pathToCSV/');setwd(pathToFile);buf0<-read.csv(fileName,header = F,skip = 0,stringsAsFactor = F,check.names = F,fileEncoding = 'utf-8');timeStamp<-format(Sys.time(),'%Y%m%d%H%M%S');htmlName<-'cabinetApprovalRating';rmarkdown::render(inputFile, encoding = encoding, output_file = paste0('C:/Users/',username,buf0[2,1],'charts/','am-consulting.co.jp-',htmlName,'.html')) })

title : 'Cabinet Approval Rating'
author: 'アセット･マネジメント･コンサルティング株式会社 http://am-consulting.co.jp'
date: "`r format(Sys.time(), '%Y-%m-%d %H:%M:%S')`"
output: 
  html_document:
    fig_height: 4
    fig_width: 10
    keep_md: no
    md_extensions: -ascii_identifiers 
    includes:
       in_header: insertHeader.html
    self_contained: false
---

```{r setup, include=FALSE}
tag <-
  read.csv(file = 'https://raw.githubusercontent.com/am-consulting/am-consulting.github.io/master/components/insertHeader.csv',header = F,fileEncoding = 'UTF8')
tagTxt <- ''
for(rrr in 1:nrow(tag)){
  tagTxt <- paste0(tagTxt,tag[rrr,1],'\n')
}
insertFile <- file("insertHeader.html")
writeLines(text = tagTxt,con = insertFile)
close(insertFile)
```


- アセット･マネジメント･コンサルティング株式会社 http://am-consulting.co.jp
- SaECaNet http://saecanet.com/
- Olive http://olive.saecanet.com/
- twitter https://twitter.com/AMC2_Japan
- 本ページへのリンクを共有:<a href="https://twitter.com/share" class="twitter-share-button" data-via="AMC2_Japan" data-size="large">Tweet</a> <script>!function(d,s,id){var js,fjs=d.getElementsByTagName(s)[0],p=/^http:/.test(d.location)?'http':'https';if(!d.getElementById(id)){js=d.createElement(s);js.id=id;js.src=p+'://platform.twitter.com/widgets.js';fjs.parentNode.insertBefore(js,fjs);}}(document, 'script', 'twitter-wjs');</script>

```{r set-options, echo=F, cache=F}
options(width = 1000)
```

```{r,warning=F,error=F,message=F,echo=F}
library(RCurl)
functionList <-
  read.csv(file = 'https://raw.githubusercontent.com/am-consulting/am-consulting.github.io/master/csv/functionList.csv',
           header = F,
           as.is = T)
for(iii in 1:nrow(functionList)){
  script <- 
    getURL(paste0("https://raw.githubusercontent.com/am-consulting/am-consulting.github.io/master/", functionList[iii,1]),
    ssl.verifypeer = F
  )
  eval(parse(text = script))
}
```

```{r warning=F,error=F,message=F,echo=F,results='hide'}
amccTSdata <- 
  c('importCabinetApprovalRatingS.r')
script <-
  getURL(
    paste0('https://raw.githubusercontent.com/am-consulting/am-consulting.github.io/master/',
           amccTSdata[1]),
    ssl.verifypeer = F
    )
eval(parse(text = script))
```

```{r,warning=F,error=F,message=F,echo=F}
cabinetApprovalRatingS[,4] <- 
  ifelse(as.Date("2013-1-1") <= cabinetApprovalRatingS[,1], 
         paste0(cabinetApprovalRatingS[,4],'(第2次以降)'),
         cabinetApprovalRatingS[,4])
cabinetApprovalRatingS <-
  subset(cabinetApprovalRatingS,cabinetApprovalRatingS[,4] != head(cabinetApprovalRatingS[,4],1))
cabinetApprovalRatingS[,-c(1,4)] <-
  apply(cabinetApprovalRatingS[,-c(1,4)],2,as.numeric)
politicalPartyApprovalRatingsS[,-1] <- 
  apply(politicalPartyApprovalRatingsS[,-1],2,as.numeric)
```

```{r,warning=F,error=F,message=F,results='hold',echo=F}
lastDate <- tail(na.omit(cabinetApprovalRatingS),1)[,1]
cabinetApprovalRatingS <- 
  subset(cabinetApprovalRatingS,
         cabinetApprovalRatingS[,1] <= lastDate)
politicalPartyApprovalRatingsS <-
  subset(politicalPartyApprovalRatingsS,
         politicalPartyApprovalRatingsS[,1] <= lastDate)
```

```{r,warning=F,error=F,message=F,results='hold',echo=F}
colnames(cabinetApprovalRatingS)[2:3] <- 
  paste0('内閣:',colnames(cabinetApprovalRatingS)[2:3])
colnames(politicalPartyApprovalRatingsS)[-1] <- 
  paste0(colnames(politicalPartyApprovalRatingsS)[-1],'支持率')
```

```{r,warning=F,error=F,message=F,results='hold',echo=F}
dateFormat <- '%Y年%m月'
fun_latestResult(obj = cabinetApprovalRatingS,objColumn = c(2,3),dateFormat = dateFormat)
dataTitle <- 
  paste0("内閣支持率と政党支持率の時系列推移:内閣支持率(%) ",latestResult)
dataSource <-
  "NHK放送文化研究所"
options(scipen = 999)
```

***

- `r paste0("タイトル : ", dataTitle)`
- `r paste0("データ出所 : ", dataSource)`
- Source https://www.nhk.or.jp/bunken/research/yoron/index.html
- 『※2017年4月から固定電話に加えて携帯電話にも電話をかけて調査を実施しています。』(NHK放送文化研究所Webサイトより引用)

***
#### 自民党の政党支持率時系列推移

```{r,warning=F,error=F,message=F,echo=F,results='asis',fig.height=3}
objDF <- 
  politicalPartyApprovalRatingsS[,c(1,grep('自民党',colnames(politicalPartyApprovalRatingsS)))]
n <- 1
fun_generateKnit(objDF = objDF,plotNum = n,group = 0,barPlot = 0,colors = 'blue')
eval(parse(text = paste0('dygraphPlot', n, ' %>% ', primeMinisterOfJapan_dygraph)))
```

***
#### 内閣支持率、不支持率の時系列推移

```{r,warning=F,error=F,message=F,echo=F,results='asis',fig.height=3}
n <- 2
fun_generateKnit(objDF = cabinetApprovalRatingS[,-4],plotNum = n,group = 0,barPlot = 0,colors = c('blue','red'))
eval(parse(text = paste0('dygraphPlot', n, ' %>% ', primeMinisterOfJapan_dygraph)))
```

***
#### 内閣毎の初回調査と最終調査(または現職)の月例内閣支持率とその差

```{r,warning=F,error=F,message=F,results='asis',echo=F}
cabinetDT <-
  data.frame()
statSummary <- 
  na.omit(cabinetApprovalRatingS)
cabinet <- 
  unique(statSummary$'内閣')
for(iii in 1:length(cabinet)){
  buf <- 
    subset(statSummary, statSummary$'内閣'== cabinet[iii])
  cabinetDT[iii,1] <- cabinet[iii]
  cabinetDT[iii,2] <- paste0(format(range(buf[,1]),dateFormat), collapse='~')
  cabinetDT[iii,3] <- head(buf[,2],1)
  cabinetDT[iii,4] <- tail(buf[,2],1)
  cabinetDT[iii,5] <- tail(buf[,2],1)-head(buf[,2],1)
  cabinetDT[iii,6] <- tail(head(buf[,2],-1),1)
  cabinetDT[iii,7] <- min(buf[,2])
  cabinetDT[iii,8] <- max(buf[,2])
  difference <-
    length(seq(from = range(buf[,1])[1],to = range(buf[,1])[2],by = 'month')) - 1
  cabinetDT[iii,9] <- difference
  cabinetDT[iii,10] <- round(cabinetDT[iii,5]/difference,1)
}
colnames(cabinetDT) <- 
  c('内閣','政権期間(または現職)','初回(%)','最終(%)','最終 - 初回','最終の1回前(%)',
    '最低(%)','最高(%)','nヶ月','変化率')
fun_markdownTable(obj = cabinetDT)
```

- 上記表中「変化率」は(最終-初回)/nヶ月、単位は%/月。

***

#### 内閣総理大臣毎の在任期間(日、現職含む、降順)

```{r warning=F,error=F,message=F,echo=F,results='asis'}
timeInOffice <-
  read.csv(file = 'https://raw.githubusercontent.com/am-consulting/am-consulting.github.io/master/csv/ListOfPresidents/primeMinisterOfJapan.csv',fileEncoding = 'UTF8')
timeInOffice$Period <-
  as.Date(timeInOffice[,2])-as.Date(timeInOffice[,1])
colnames(timeInOffice) <- c('就任','退任(又は現職)','氏名','期間(日)')
timeInOffice <- timeInOffice[order(timeInOffice$`期間(日)`,decreasing = T),]
fun_markdownTable(obj = timeInOffice)
cat('\n\n<hr>\n\n')
cat('#### 安倍晋三内閣総理大臣について\n\n')
shinzoAbe <- timeInOffice[grep('安倍晋三',timeInOffice$`氏名`),]
fun_markdownTable(obj = shinzoAbe)
cat('\n- 合計(日):',sum(shinzoAbe[,4]),'\n\n')
cat('\n\n<hr>\n\n')
cat('#### 安倍晋三内閣総理大臣の在任期間を2021年9月の自由民主党総裁選迄とした場合\n\n')
shinzoAbeFuture <- shinzoAbe
shinzoAbeFuture[,1] <- as.character(shinzoAbeFuture[,1])
shinzoAbeFuture[,2] <- as.character(shinzoAbeFuture[,2])
shinzoAbeFuture[1,2] <- as.character(as.Date('2021-9-26'))
shinzoAbeFuture[1,4] <- as.Date('2021-9-26')-as.Date('2012-12-26')
fun_markdownTable(obj = shinzoAbeFuture)
cat('\n- 合計(日):',sum(shinzoAbeFuture[,4]),'\n\n')
```

***

```{r,warning=F,error=F,message=F,echo=F}
library(reshape)
library(plotly)
windowsFonts(Meiryo=windowsFont("Meiryo"))
```

#### 内閣毎の月例内閣支持率:時系列推移(単位:%)

```{r,warning=F,error=F,message=F,echo=F,fig.height=15,results='asis'}
par(mfrow = c(5,2))
cabinetUnique <- 
  unique(cabinetApprovalRatingS$`内閣`)
for(pm in 1:length(cabinetUnique)){
  tmp0 <-
    na.omit(subset(cabinetApprovalRatingS,cabinetApprovalRatingS$`内閣` == cabinetUnique[pm]))
  fun_plotTimeSeries(obj = tmp0,
                     chartType = 0,
                     dateFormat = dateFormat,
                     typeL = 'o',
                     dataSource = dataSource,
                     dataTitle = cabinetUnique[pm],
                     mar = c(4,5,6,2),
                     cex.main = 1.3,fitLcolor = 2)
}  
```

***
#### 内閣毎の月例内閣不支持率:時系列推移(単位:%)

```{r,warning=F,error=F,message=F,echo=F,fig.height=15,results='asis'}
par(mfrow = c(5,2))
cabinetUnique <- 
  unique(cabinetApprovalRatingS$`内閣`)
for(pm in 1:length(cabinetUnique)){
  tmp0 <-
    na.omit(subset(cabinetApprovalRatingS,cabinetApprovalRatingS$`内閣` == cabinetUnique[pm]))
  fun_plotTimeSeries(obj = tmp0,
                     chartType = 0,
                     objYL = 3,
                     dateFormat = dateFormat,
                     typeL = 'o',
                     dataSource = dataSource,
                     dataTitle = cabinetUnique[pm],
                     mar = c(4,5,6,2),
                     cex.main = 1.3,fitLcolor = 2)
}  
```

***
#### 内閣毎の月例内閣支持率:ボックスプロット(単位:%)

```{r,warning=F,error=F,message=F,echo=F} 
boxplotData <- 
  cabinetApprovalRatingS[,c(2,4)]
boxplotData$`内閣` <- 
  factor(x = boxplotData$`内閣`,
         levels = unique(boxplotData$`内閣`))
p <- 
  plot_ly(data = boxplotData,y = boxplotData$`内閣:支持する`,color = boxplotData$`内閣`,
          type = 'box',boxpoints = "all",jitter = 0.3,pointpos = -1.8) %>% 
  config(displayModeBar = FALSE) 
mar <- list(b = 100,pad = 4)
p %>% layout(autosize = T, margin = mar)
```

***
#### 内閣毎の月例内閣不支持率:ボックスプロット(単位:%)

```{r,warning=F,error=F,message=F,echo=F} 
boxplotData <- 
  cabinetApprovalRatingS[,c(3,4)]
boxplotData$`内閣` <- 
  factor(x = boxplotData$`内閣`,
         levels = unique(boxplotData$`内閣`))
p <- 
  plot_ly(data = boxplotData,y = boxplotData$`内閣:支持しない`,color = boxplotData$`内閣`,
          type = 'box',boxpoints = "all",jitter = 0.3,pointpos = -1.8) %>% 
  config(displayModeBar = FALSE) 
mar <- list(b = 100,pad = 4)
p %>% layout(autosize = T, margin = mar)
```

***
#### 最高･最低内閣支持(不支持)率
- 対象期間:`r paste0(format(range(cabinetApprovalRatingS[,1]),dateFormat),collapse = ' ~ ')`

```{r,warning=F,error=F,message=F,echo=F,results='asis'}
dataSet <-
  na.omit(cabinetApprovalRatingS)
dataDF <-
  data.frame()
obj <- 2
buf0 <-
  subset(dataSet,max(dataSet[,obj]) == dataSet[,obj])
dataDF[1,1] <- '最高内閣支持率(%)'
dataDF[1,2] <- buf0[,obj]
dataDF[1,3] <- as.character(format(buf0[,1],dateFormat))
dataDF[1,4] <- as.character(buf0[,4])
buf0 <- 
  subset(dataSet,min(dataSet[,obj]) == dataSet[,obj])
dataDF[2,1] <- '最低内閣支持率(%)'
dataDF[2,2] <- buf0[,obj]
dataDF[2,3] <- as.character(format(buf0[,1],dateFormat))
dataDF[2,4] <- as.character(buf0[,4])
obj <- 3
buf0 <- 
  subset(dataSet,max(dataSet[,obj]) == dataSet[,obj])
dataDF[3,1] <- '最高内閣不支持率(%)'
dataDF[3,2] <- buf0[,obj]
dataDF[3,3] <- as.character(format(buf0[,1],dateFormat))
dataDF[3,4] <- as.character(buf0[,4])
buf0 <-
  subset(dataSet,min(dataSet[,obj])==dataSet[,obj])
dataDF[4,1] <- '最低内閣不支持率(%)'
dataDF[4,2] <- buf0[,obj]
dataDF[4,3] <- as.character(format(buf0[,1],dateFormat))
dataDF[4,4] <- as.character(buf0[,4])
colnames(dataDF) <- 
  c('項目','支持(不支持)率(%)','該当年月','内閣')
fun_markdownTable(obj = dataDF)
```

***
#### 政党毎の月例政党支持率:ボックスプロット(単位:%)
- 対象期間:`r paste0(format(range(politicalPartyApprovalRatingsS[,1]),dateFormat),collapse = ' ~ ')`

```{r,warning=F,error=F,message=F,echo=F,results='asis'}
boxplotData0 <- 
  politicalPartyApprovalRatingsS[,grep('自民党|民進党|民主党',colnames(politicalPartyApprovalRatingsS))]
boxplotData <-
  rbind(cbind(boxplotData0[,1],colnames(boxplotData0)[1]),
        cbind(boxplotData0[,2],colnames(boxplotData0)[2]),
        cbind(boxplotData0[,3],colnames(boxplotData0)[3]))
boxplotData <- data.frame(boxplotData,stringsAsFactors = F,row.names = NULL)
boxplotData[,1] <- as.numeric(boxplotData[,1])
colnames(boxplotData) <- c('政党支持率','政党名')
boxplotData$`政党名` <- 
  factor(x = boxplotData$`政党名`,
         levels = unique(boxplotData$`政党名`))
p <- 
  plot_ly(data = boxplotData,y = boxplotData$`政党支持率`,color = boxplotData$`政党名`,
          type = 'box',boxpoints = "all",jitter = 0.3,pointpos = -1.8) %>% 
  config(displayModeBar = FALSE) 
mar <- list(b = 100,pad = 4)
p %>% layout(autosize = T, margin = mar)
```

***
#### 直近`r tailN <- 6;tailN`ヶ月間の内閣支持･不支持率(単位:%)

```{r,warning=F,error=F,message=F,echo=F,results='asis'}
fun_markdownTable(obj = fun_transposeDataFrame(obj = cabinetApprovalRatingS[,-4],
                                               tailN = tailN,
                                               dateFormat = dateFormat,
                                               colName = '支持/不支持'))
```

***
#### 直近`r tailN`ヶ月間の政党支持率(単位:%)

```{r,warning=F,error=F,message=F,echo=F,results='asis'}
objDF0 <- 
  tail(politicalPartyApprovalRatingsS,tailN)
objDF <- 
  objDF0[,c(1,grep('自民党|公明党|民進党|共産党|支持なし|わからない',colnames(objDF0)))]
objDF <-
  fun_transposeDataFrame(obj = objDF,
                         tailN = tailN,
                         dateFormat = dateFormat,
                         colName = '政党')
objDF <-
  objDF[order(objDF[,ncol(objDF)],decreasing = T),]
fun_markdownTable(obj = objDF)
```

***
#### 第二次安倍政権発足以降の青木率(=内閣支持率 + 与党第一党政党支持率)
- https://ja.wikipedia.org/wiki/%E9%9D%92%E6%9C%A8%E3%81%AE%E6%B3%95%E5%89%87
- 『内閣支持率と与党第一党の政党支持率に関する法則であり、政界では有名であるとされている。この2つを足した数字が50％を下回った場合に政権が倒れるとされている。』(上記Wikipediaより引用)

```{r,warning=F,error=F,message=F,echo=F,results='asis'}
shinzohAbe <- 
  subset(cabinetApprovalRatingS,as.Date('2013-1-1') <= cabinetApprovalRatingS[,1])
naikakuSeitoh <-
  merge(shinzohAbe,politicalPartyApprovalRatingsS,by='Date')
naikakuSeitoh <- 
  naikakuSeitoh[,c(1,2,3,5,4)]
naikakuSeitoh$`青木率` <- 
  naikakuSeitoh[,2] + naikakuSeitoh[,4]
n <- 100
objColumn <- 6
obj <- 
  naikakuSeitoh[,c(1,objColumn)]
fittedDF <- fun_fit(obj = obj,dateColumn = 1,objColumn = 2)
fun_generateKnit(objDF = fittedDF[,-c(4,5)],
                 plotNum = n,
                 dygraphTitle = colnames(fittedDF)[2],
                 group = 0,
                 quantiles = 2)
eval(parse(text = paste0('dygraphPlot', n)))
```

```{r,warning=F,error=F,message=F,echo=F,results='hide'}
obj <- naikakuSeitoh[,c(1,2,3,4,6)]
fun_markdownTable(obj = fun_transposeDataFrame(obj = obj,dateFormat = dateFormat))
fun_markdownTable(obj = fun_transposeDataFrame(obj = fun_makeDiffTable(obj = obj,lag = 1),
                                               dateFormat = dateFormat))
```

```{r warning=F,error=F,message=F,echo=F,results='hide'}
fun_preparePlot()
pngFile <-
  paste0(htmlName, "1.png")
png(file = pngFile, width = 1000, height = 600)
##################
par(family = 'Meiryo',mfrow = c(1,2),oma=c(0,0,3,0),font.main=1,cex.main=1.1,mar=c(4,4,3,1))
buf <-
  cabinetApprovalRatingS[grep('安倍内閣', cabinetApprovalRatingS[,4]),]
ylim <- c(min(buf[,2:3]),max(buf[,2:3]))
lineColor <- c('blue','red')
obj <-
  cabinetApprovalRatingS[grep('安倍内閣$', cabinetApprovalRatingS[,4]),]
dateRange <- paste0(format(range(obj[,1]),dateFormat),collapse = '~')
plot(obj[,1],obj[,2],type='o',pch=20,cex=1.2,
     col=lineColor[1],xaxt='n',xlab='',ylab='',ylim=ylim,
     panel.first = grid(nx = NULL,ny = NULL,lty = 2,equilogs = T),
     main=paste0('第一次安倍政権\n',dateRange))
lines(obj[,1],obj[,3],type='o',pch=20,cex=1.2,col=lineColor[2],xaxt='n',yaxt='n',xlab='',ylab='')
graphics::legend(x = 'topright',col = lineColor,lty = 1,legend = colnames(obj)[c(2,3)],
                 cex = 1,bty = 'n',lwd = 2)
axis.Date(side = 1,at = obj[,1],format = dateFormat,padj = 1,cex.axis = 1)
abline(h = 50)
obj <-
  cabinetApprovalRatingS[grep('安倍内閣\\(第2次', cabinetApprovalRatingS[,4]),]
dateRange <- paste0(format(range(obj[,1]),dateFormat),collapse = '~')
plot(obj[,1],obj[,2],type='o',pch=20,cex=1.2,
     col=lineColor[1],xaxt='n',xlab='',ylab='',ylim=ylim,
     panel.first = grid(nx = NULL,ny = NULL,lty = 2,equilogs = T),
     main=paste0('第二次安倍政権以降\n',dateRange))
lines(obj[,1],obj[,3],type='o',pch=20,cex=1.2,col=lineColor[2],xaxt='n',yaxt='n',xlab='',ylab='')
graphics::legend(x = 'topright',col = lineColor,lty = 1,legend = colnames(obj)[c(2,3)],
                 cex = 1,bty = 'n',lwd = 2)
axis.Date(side = 1,at = obj[,1],format = dateFormat,padj = 1,cex.axis = 1)
abline(h = 50)
mtext(text = '安倍政権の内閣支持率･不支持率(%)',side = 3,outer = T,cex=1.2)
dev.off()
```

```{r warning=F,error=F,message=F,echo=F,results='hide'}
obj <- naikakuSeitoh[,c(1,2,3,4,6)]
tDF <- fun_transposeDataFrame(obj = fun_makeDiffTable(obj = obj,lag = 1),
                       dateFormat = dateFormat)
fun_outputMD(tags = '内閣支持率',
             objDF = tDF,
             htmlName = htmlName,
             image1 = 1,
             title = dataTitle,
             tableTitle = '直近5ヶ月',
             tableName = '内閣支持率･不支持率前月比(パーセントポイント)')
fun_updateURLcsv()
```

***
<script>MakeNegative();</script>
<script>
  (function(i,s,o,g,r,a,m){i['GoogleAnalyticsObject']=r;i[r]=i[r]||function(){
  (i[r].q=i[r].q||[]).push(arguments)},i[r].l=1*new Date();a=s.createElement(o),
  m=s.getElementsByTagName(o)[0];a.async=1;a.src=g;m.parentNode.insertBefore(a,m)
  })(window,document,'script','https://www.google-analytics.com/analytics.js','ga');

  ga('create', 'UA-3077339-5', 'auto');
  ga('send', 'pageview');

</script>
