---
knit: (function(inputFile, encoding) {username<-Sys.info()['user'];fileName<-'defaultPath.csv';pathToFile <-paste0('C:/Users/', username,'/Desktop/pathToCSV/');setwd(pathToFile);buf0<-read.csv(fileName,header = F,skip = 0,stringsAsFactor = F,check.names = F,fileEncoding = 'utf-8');timeStamp<-format(Sys.time(),'%Y%m%d%H%M%S');rmarkdown::render(inputFile, encoding = encoding, output_file = paste0('C:/Users/',username,buf0[2,1],'charts/','am-consulting.co.jp-BankruptcyAndDissolution.html')) })

title : 'Bankruptcy And Dissolution In Japan'
author: "アセット･マネジメント･コンサルティング株式会社 http://am-consulting.co.jp"
date: "`r format(Sys.time(), '%Y-%m-%d %H:%M:%S')`"
output: 
  html_document:
    fig_height: 5
    fig_width: 10
    keep_md: no
    md_extensions: -ascii_identifiers
---
<link href="http://knowledgevault.saecanet.com/components/rmarkdown-html.css" rel="stylesheet">
<style>.main-container {max-width : 1000px;}</style>
<script src="http://knowledgevault.saecanet.com/components/JavascriptCode.js"></script>

- アセット･マネジメント･コンサルティング株式会社 http://am-consulting.co.jp
- SaECaNet http://saecanet.com/
- Olive http://olive.saecanet.com/
- twitter https://twitter.com/AMC2_Japan

本ページへのリンクを共有:<a href="https://twitter.com/share" class="twitter-share-button" data-via="AMC2_Japan" data-size="large">Tweet</a> <script>!function(d,s,id){var js,fjs=d.getElementsByTagName(s)[0],p=/^http:/.test(d.location)?'http':'https';if(!d.getElementById(id)){js=d.createElement(s);js.id=id;js.src=p+'://platform.twitter.com/widgets.js';fjs.parentNode.insertBefore(js,fjs);}}(document, 'script', 'twitter-wjs');</script>

```{r,warning=F,error=F,message=F,echo=F}
library(RCurl)
functionList <-
  read.csv(
    file = 'https://raw.githubusercontent.com/am-consulting/am-consulting.github.io/master/csv/functionList.csv',
    header = F,
    as.is = T)
for(iii in 1:nrow(functionList)){
  script <- 
    getURL(
      paste0("https://raw.githubusercontent.com/am-consulting/am-consulting.github.io/master/", functionList[iii,1]),
      ssl.verifypeer = F
      )
  eval(parse(text = script))
}
```

```{r,warning=F,error=F,message=F,echo=F}
script <-
  getURL(
    "https://raw.githubusercontent.com/am-consulting/am-consulting.github.io/master/importBankruptcyAndDissolution-2016.r",
    ssl.verifypeer = F
  )
eval(parse(text = script))
colnames(bankruptcyCase)[-c(1,2)] <- 
  paste0(colnames(bankruptcyCase)[2],':',colnames(bankruptcyCase)[-c(1,2)])
mergeData <-
  merge(bankruptcyCase,dissolutionCase[,-3],by='Date',all=T)
```

```{r warning=F,error=F,message=F,echo=F,results='hold'}
dateFormat <- '%Y年'
fun_latestResult(obj = mergeData, dateFormat = dateFormat, objColumn = -1)
dataTitle <- 
  paste0('中小企業白書:倒産、休廃業、解散件数の推移:', 
         latestResult)
dataSource <- '中小企業庁'
windowsFonts(Meiryo = windowsFont("Meiryo"))
```

***

- `r paste0("タイトル : ", dataTitle)`
- `r paste0("データ出所 : ", dataSource)`

***

```{r warning=F,error=F,message=F,echo=F,results='hold'}
texDygraph <- vector()
n <- 1
fun_generateKnit(objDF = mergeData,plotNum = n,group = 0)
texDygraph <- 
  c(texDygraph, paste0('knit_expanded', n))
```

`r paste(knitr::knit(text = sapply(texDygraph,get)), collapse = '\n')`

#### 原数値

```{r warning=F,error=F,message=F,echo=F,results='asis'}
fun_dataTable(obj = mergeData,dateFormat = dateFormat)
```

***
#### 前年比(%)

```{r warning=F,error=F,message=F,echo=F,results='asis'}
fun_makeDiffRatioTable(obj = mergeData)
fun_dataTable(obj = diffRatioDF,dateFormat = dateFormat)
```

***

<script>MakeNegative();</script>
<script>
  (function(i,s,o,g,r,a,m){i['GoogleAnalyticsObject']=r;i[r]=i[r]||function(){
  (i[r].q=i[r].q||[]).push(arguments)},i[r].l=1*new Date();a=s.createElement(o),
  m=s.getElementsByTagName(o)[0];a.async=1;a.src=g;m.parentNode.insertBefore(a,m)
  })(window,document,'script','https://www.google-analytics.com/analytics.js','ga');

  ga('create', 'UA-3077339-5', 'auto');
  ga('send', 'pageview');

</script>
