---
knit: (function(inputFile, encoding) {username<-Sys.info()['user'];fileName<-'defaultPath.csv';pathToFile <-paste0('C:/Users/', username,'/Desktop/pathToCSV/');setwd(pathToFile);buf0<-read.csv(fileName,header = F,skip = 0,stringsAsFactor = F,check.names = F,fileEncoding = 'utf-8');timeStamp<-format(Sys.time(),'%Y%m%d%H%M%S');htmlName<-'AverageHourlyWage';rmarkdown::render(inputFile, encoding = encoding, output_file = paste0('C:/Users/',username,buf0[2,1],'charts/','am-consulting.co.jp-',htmlName,'.html')) })

title : "Average Hourly Wage"
author: "アセット･マネジメント･コンサルティング株式会社 http://am-consulting.co.jp"
date: "`r format(Sys.time(), '%Y-%m-%d %H:%M:%S')`"
output: 
  html_document:
    fig_height: 4
    fig_width: 10
    keep_md: no
    md_extensions: -ascii_identifiers 
    includes:
       in_header: insertHeader.html
    self_contained: false
---

```{r setup, include=FALSE}
tag <-
  read.csv(file = 'https://raw.githubusercontent.com/am-consulting/am-consulting.github.io/master/components/insertHeader.csv',header = F,fileEncoding = 'UTF8')
tagTxt <- ''
for(rrr in 1:nrow(tag)){
  tagTxt <- paste0(tagTxt,tag[rrr,1],'\n')
}
insertFile <- file("insertHeader.html")
writeLines(text = tagTxt,con = insertFile)
close(insertFile)
```

<style>.main-container {max-width : 1000px;}</style>

- アセット･マネジメント･コンサルティング株式会社 http://am-consulting.co.jp
- SaECaNet http://saecanet.com/
- Olive http://olive.saecanet.com/
- twitter https://twitter.com/AMC2_Japan
- 本ページへのリンクを共有:<a href="https://twitter.com/share" class="twitter-share-button" data-via="AMC2_Japan" data-size="large">Tweet</a> <script>!function(d,s,id){var js,fjs=d.getElementsByTagName(s)[0],p=/^http:/.test(d.location)?'http':'https';if(!d.getElementById(id)){js=d.createElement(s);js.id=id;js.src=p+'://platform.twitter.com/widgets.js';fjs.parentNode.insertBefore(js,fjs);}}(document, 'script', 'twitter-wjs');</script>

```{r set-options, echo=F, cache=F}
options(width = 1000)
```

```{r warning = F, error = F, message = F, echo = F}
library(RCurl)
fileName <- 'functionList.csv'
functionList <-
  read.csv(
    file = paste0('https://raw.githubusercontent.com/am-consulting/am-consulting.github.io/master/csv/',
                  fileName),
    header = F,
    as.is = T)
for(iii in 1:nrow(functionList)){
  script <- 
    getURL(paste0("https://raw.githubusercontent.com/am-consulting/am-consulting.github.io/master/", 
                  functionList[iii,1]),
           ssl.verifypeer = F)
  eval(parse(text = script))
}
```

```{r warning=F,error=F,message=F,echo=F}
dateE <- '2017-6-1'
script <-
  getURL(
    "https://raw.githubusercontent.com/am-consulting/am-consulting.github.io/master/importAverageHourlyWage.r",
    ssl.verifypeer = FALSE
  )
eval(parse(text = script))
fun_averageHourlyWage(dateE = dateE)
dataSet <-
  as.data.frame(averageHourlyWage,stringsAsFactors = F)
```

```{r warning=F,error=F,message=F,echo=F,results='hold'}
dataSet[,1] <-
  as.Date(paste0(substring(dataSet[,1],1,4),'-',substring(dataSet[,1],5,6),'-1'))
```

```{r warning=F,error=F,message=F,echo=F,results='hold'}
dateFormat <- '%Y年%m月'
dataTitle <- 
  paste0('アルバイト・パート募集時平均時給調査データ:', format(tail(dataSet[,1],1),dateFormat))
dataSource <- '株式会社リクルートジョブズ　ジョブズリサーチセンター'
windowsFonts(Meiryo = windowsFont("Meiryo"))
options(scipen = 999)
```

***

- `r paste0("タイトル : ", dataTitle)`
- `r paste0("データ出所 : ", dataSource)`
- Source http://jbrc.recruitjobs.co.jp/data/opendata/index.html

***

```{r warning=F,error=F,message=F,echo=F,results='asis'}
objDate <- as.Date(dateE)
objArea <- unique(dataSet$`エリア`)
```

```{r warning=F,error=F,message=F,echo=F,results='asis'}
n <- 1
obj0 <- 
  subset(dataSet,dataSet$`エリア`==objArea[n] & dataSet$`年月`==objDate)
cat(paste0('#### ',objArea[n]),':',format(objDate,dateFormat),'\n\n')
obj <- obj0[,-c(1,2,3,5)]
obj[,-c(1,2)] <- apply(obj[,-c(1,2)],2,as.numeric)
fun_dataTable(obj = obj,dateFormat = 0,needID = 1,orderDirection = 'asc')
cat('<hr>')
```

```{r warning=F,error=F,message=F,echo=F,results='asis'}
n <- 2
obj0 <- 
  subset(dataSet,dataSet$`エリア`==objArea[n] & dataSet$`年月`==objDate)
cat(paste0('#### ',objArea[n]),':',format(objDate,dateFormat),'\n\n')
obj <- obj0[,-c(1,2,3,5)]
obj[,-c(1,2)] <- apply(obj[,-c(1,2)],2,as.numeric)
fun_dataTable(obj = obj,dateFormat = 0,needID = 1,orderDirection = 'asc')
cat('<hr>')
```

```{r warning=F,error=F,message=F,echo=F,results='asis'}
n <- 3
obj0 <- 
  subset(dataSet,dataSet$`エリア`==objArea[n] & dataSet$`年月`==objDate)
cat(paste0('#### ',objArea[n]),':',format(objDate,dateFormat),'\n\n')
obj <- obj0[,-c(1,2,3,5)]
obj[,-c(1,2)] <- apply(obj[,-c(1,2)],2,as.numeric)
fun_dataTable(obj = obj,dateFormat = 0,needID = 1,orderDirection = 'asc')
cat('<hr>')
```

```{r warning=F,error=F,message=F,echo=F,results='asis'}
n <- 4
obj0 <- 
  subset(dataSet,dataSet$`エリア`==objArea[n] & dataSet$`年月`==objDate)
cat(paste0('#### ',objArea[n]),':',format(objDate,dateFormat),'\n\n')
obj <- obj0[,-c(1,2,3,5)]
obj[,-c(1,2)] <- apply(obj[,-c(1,2)],2,as.numeric)
fun_dataTable(obj = obj,dateFormat = 0,needID = 1,orderDirection = 'asc')
cat('<hr>')
```

```{r warning=F,error=F,message=F,echo=F,results='hide'}
n <- 4
lineColor <- c('blue','red')
```

#### 少子化、高齢化に関連する職種について

```{r warning=F,error=F,message=F,echo=F,results='asis'}
objJob <- '介護福祉士'
obj0 <- 
  subset(dataSet,dataSet$`エリア`==objArea[n] & dataSet$`職種小分類`==objJob)
cat(paste0('- ',objArea[n]),':',objJob,'\n\n')
obj <- obj0[,c(1,7)]
obj[,-1] <- sapply(obj[,-1],function(x)as.numeric(x))
s <- 10
fun_generateKnit(objDF = fun_fit(obj = obj)[,1:3],plotNum = s,
                 dygraphTitle = paste0(colnames(obj)[2],':',objJob),
                 group = 0,quantiles = 1,colors = lineColor)
eval(parse(text = paste0('dygraphPlot', s, ' %>% ', primeMinisterOfJapan_dygraph)))
cat('<hr>')
```

```{r warning=F,error=F,message=F,echo=F,results='asis'}
objJob <- '訪問介護員(ホームヘルパー)'
obj0 <- 
  subset(dataSet,dataSet$`エリア`==objArea[n] & dataSet$`職種小分類`==objJob)
cat(paste0('- ',objArea[n]),':',objJob,'\n\n')
obj <- obj0[,c(1,7)]
obj[,-1] <- sapply(obj[,-1],function(x)as.numeric(x))
s <- s+1
fun_generateKnit(objDF = fun_fit(obj = obj)[,1:3],plotNum = s,
                 dygraphTitle = paste0(colnames(obj)[2],':',objJob),
                 group = 0,quantiles = 1,colors = lineColor)
eval(parse(text = paste0('dygraphPlot', s, ' %>% ', primeMinisterOfJapan_dygraph)))
cat('<hr>')
```

```{r warning=F,error=F,message=F,echo=F,results='asis'}
objJob <- '看護師'
obj0 <- 
  subset(dataSet,dataSet$`エリア`==objArea[n] & dataSet$`職種小分類`==objJob)
cat(paste0('- ',objArea[n]),':',objJob,'\n\n')
obj <- obj0[,c(1,7)]
obj[,-1] <- sapply(obj[,-1],function(x)as.numeric(x))
s <- s+1
fun_generateKnit(objDF = fun_fit(obj = obj)[,1:3],plotNum = s,
                 dygraphTitle = paste0(colnames(obj)[2],':',objJob),
                 group = 0,quantiles = 1,colors = lineColor)
eval(parse(text = paste0('dygraphPlot', s, ' %>% ', primeMinisterOfJapan_dygraph)))
cat('<hr>')
```

```{r warning=F,error=F,message=F,echo=F,results='asis'}
objJob <- '保育士'
obj0 <- 
  subset(dataSet,dataSet$`エリア`==objArea[n] & dataSet$`職種小分類`==objJob)
cat(paste0('- ',objArea[n]),':',objJob,'\n\n')
obj <- obj0[,c(1,7)]
obj[,-1] <- sapply(obj[,-1],function(x)as.numeric(x))
s <- s+1
fun_generateKnit(objDF = fun_fit(obj = obj)[,1:3],plotNum = s,
                 dygraphTitle = paste0(colnames(obj)[2],':',objJob),
                 group = 0,quantiles = 1,colors = lineColor)
eval(parse(text = paste0('dygraphPlot', s, ' %>% ', primeMinisterOfJapan_dygraph)))
cat('<hr>')
```

```{r warning=F,error=F,message=F,echo=F,results='asis'}
objJob <- '介護スタッフ'
obj0 <- 
  subset(dataSet,dataSet$`エリア`==objArea[n] & dataSet$`職種小分類`==objJob)
cat(paste0('- ',objArea[n]),':',objJob,'\n\n')
obj <- obj0[,c(1,7)]
obj[,-1] <- sapply(obj[,-1],function(x)as.numeric(x))
s <- s+1
fun_generateKnit(objDF = fun_fit(obj = obj)[,1:3],plotNum = s,
                 dygraphTitle = paste0(colnames(obj)[2],':',objJob),
                 group = 0,quantiles = 1,colors = lineColor)
eval(parse(text = paste0('dygraphPlot', s, ' %>% ', primeMinisterOfJapan_dygraph)))
cat('<hr>')
```

```{r warning=F,error=F,message=F,echo=F,results='hide'}
fun_preparePlot()
pngFile <-
  paste0(htmlName, "1.png")
png(file = pngFile, width = 1000, height = 600)
##################
objJob <- '一般事務'
obj0 <- 
  subset(dataSet,dataSet$`エリア`==objArea[n] & dataSet$`職種小分類`==objJob)
obj <- obj0[,c(1,7)]
fun_plotTimeSeries(obj = obj,
                   chartType = 0,
                   typeL = 'o',
                   dateFormat = dateFormat,
                   dataTitle = paste0(objArea[n],':',objJob),
                   dataSource = dataSource,
                   mar = c(4,5,6,2),fitLcolor = 2,cexL = 1.5,fitlwdL = 2)
dev.off()
```

```{r warning=F,error=F,message=F,echo=F,results='hide'}
n <- 4
obj0 <- 
  subset(dataSet,dataSet$`エリア`==objArea[n] & dataSet$`年月`==objDate)
obj <- 
  data.frame(obj0[,c(4,6)],apply(obj0[,c(7,9)],2,as.numeric),
             stringsAsFactors = F,check.names = F,row.names = NULL)
obj <-
  head(obj[order(obj[,3],decreasing = T),],20)
tableTitle <- 
  tableName <-
  paste0(objArea[n],':',format(objDate,dateFormat),':アルバイト・パート募集時平均時給Top20')
fun_outputMD(tags = '株式会社リクルートジョブズ, 平均時給',
             objDF = obj,
             htmlName = htmlName,
             image1 = 1,
             title = dataTitle,
             tableTitle = tableTitle,
             tableName = tableName)
fun_updateURLcsv()
```

<script>MakeNegative();</script>
<script>
  (function(i,s,o,g,r,a,m){i['GoogleAnalyticsObject']=r;i[r]=i[r]||function(){
  (i[r].q=i[r].q||[]).push(arguments)},i[r].l=1*new Date();a=s.createElement(o),
  m=s.getElementsByTagName(o)[0];a.async=1;a.src=g;m.parentNode.insertBefore(a,m)
  })(window,document,'script','https://www.google-analytics.com/analytics.js','ga');

  ga('create', 'UA-3077339-5', 'auto');
  ga('send', 'pageview');

</script>
