---
knit: (function(inputFile, encoding) {username<-Sys.info()['user'];fileName<-'defaultPath.csv';pathToFile <-paste0('C:/Users/', username,'/Desktop/pathToCSV/');setwd(pathToFile);buf0<-read.csv(fileName,header = F,skip = 0,stringsAsFactor = F,check.names = F,fileEncoding = 'utf-8');timeStamp<-format(Sys.time(),'%Y%m%d%H%M%S');htmlName<-'HouseholdFinancialAsset';rmarkdown::render(inputFile, encoding = encoding, output_file = paste0('C:/Users/',username,buf0[2,1],'charts/','am-consulting.co.jp-',htmlName,'.html')) })

title : 'Household Financial Asset'
author: 'アセット･マネジメント･コンサルティング株式会社 http://am-consulting.co.jp'
date: "`r format(Sys.time(), '%Y-%m-%d %H:%M:%S')`"
output: 
  html_document:
    fig_height: 3
    fig_width: 10
    keep_md: no
    md_extensions: -ascii_identifiers 
---
<link href="http://knowledgevault.saecanet.com/components/rmarkdown-html.css" rel="stylesheet">
<script src="http://knowledgevault.saecanet.com/components/JavascriptCode.js"></script>
<style>.main-container {max-width : 1000px;}</style>

- アセット･マネジメント･コンサルティング株式会社 http://am-consulting.co.jp
- SaECaNet http://saecanet.com/
- Olive http://olive.saecanet.com/
- twitter https://twitter.com/AMC2_Japan
- 本ページへのリンクを共有:<a href="https://twitter.com/share" class="twitter-share-button" data-via="AMC2_Japan" data-size="large">Tweet</a> <script>!function(d,s,id){var js,fjs=d.getElementsByTagName(s)[0],p=/^http:/.test(d.location)?'http':'https';if(!d.getElementById(id)){js=d.createElement(s);js.id=id;js.src=p+'://platform.twitter.com/widgets.js';fjs.parentNode.insertBefore(js,fjs);}}(document, 'script', 'twitter-wjs');</script>

```{r set-options, echo=F, cache=F}
options(width = 1000)
```

```{r warning = F, error = F, message = F, echo = F}
library(RCurl)
fileName <- 'functionList.csv'
functionList <-
  read.csv(
    file = paste0('https://raw.githubusercontent.com/am-consulting/am-consulting.github.io/master/csv/',
                  fileName),
    header = F,
    as.is = T)
for(iii in 1:nrow(functionList)){
  script <- 
    getURL(paste0("https://raw.githubusercontent.com/am-consulting/am-consulting.github.io/master/", 
                  functionList[iii,1]),
           ssl.verifypeer = F)
  eval(parse(text = script))
}
```

```{r warning=F,error=F,message=F,echo=F}
library(RCurl);library(knitr)
script <-
  getURL("https://raw.githubusercontent.com/am-consulting/am-consulting.github.io/master/importHouseholdFinancialAsset-2017.r",
         ssl.verifypeer = F)
eval(parse(text = script))
```

```{r warning=F,error=F,message=F,results='hold',echo=F}
dateFormat <- '%Y年%m月期'
fun_latestResult(obj = HouseholdFinancialAsset,dateFormat = dateFormat,objColumn = 3)
dataTitle <- 
  paste0("家計金融資産:資産合計(ストック):",latestResult)
dataSource <- "日本銀行"
windowsFonts(Meiryo = windowsFont("Meiryo"))
options(scipen = 999)
```

***

- `r paste0("タイトル : ", dataTitle)`
- `r paste0("データ出所 : ", dataSource)`
- http://www.stat-search.boj.or.jp/ssi/mtshtml/ff_q_1.html

***
#### `r ccc <- 3;colnames(HouseholdFinancialAsset)[ccc]`

```{r warning=F, error=F, message=F, echo=F, results='asis'}
n <- 1
fun_generateKnit(objDF = HouseholdFinancialAsset[,c(1,ccc)],plotNum = n,group = 0)
eval(parse(text = paste0('dygraphPlot', n, ' %>% ', ConsumptionTax)))
cat('<hr>')
eval(parse(text = paste0('dygraphPlot', n, ' %>% ', primeMinisterOfJapan_dygraph)))
cat('<hr>')
eval(parse(text = paste0('dygraphPlot', n, ' %>% ', boj_dygraph)))
cat('<hr>')
eval(parse(text = paste0('dygraphPlot', n, ' %>% ', event_dygraph_point,' %>%  ',event_dygraph_range)))
cat('<hr>')
```

```{r warning=F, error=F, message=F, echo=F, results='asis'}
fun_markdownTable(obj = fun_transposeDataFrame(obj = HouseholdFinancialAsset[,c(1,ccc)],
                                               dateFormat = dateFormat,
                                               tailN = 5))
```

***
#### `r ccc <- 3;colnames(HouseholdFinancialAsset)[ccc]`:前期比(%)

```{r warning=F, error=F, message=F, echo=F, results='asis'}
n <- 2
diffRatioDF <- fun_makeDiffRatioTable(obj = HouseholdFinancialAsset[,c(1,ccc)],lag = 1)
fun_generateKnit(objDF = diffRatioDF,plotNum = n,group = 0,barPlot = 1)
eval(parse(text = paste0('dygraphPlot', n, ' %>% ', ConsumptionTax)))
cat('<hr>')
eval(parse(text = paste0('dygraphPlot', n, ' %>% ', primeMinisterOfJapan_dygraph)))
cat('<hr>')
eval(parse(text = paste0('dygraphPlot', n, ' %>% ', boj_dygraph)))
cat('<hr>')
eval(parse(text = paste0('dygraphPlot', n, ' %>% ', event_dygraph_point,' %>%  ',event_dygraph_range)))
cat('<hr>')
```

```{r warning=F, error=F, message=F, echo=F, results='asis'}
fun_markdownTable(obj = fun_transposeDataFrame(obj = diffRatioDF,
                                               dateFormat = dateFormat,
                                               tailN = 5))
```

***
#### `r ccc <- 3;colnames(HouseholdFinancialAsset)[ccc]`:前年同期比(%)

```{r warning=F, error=F, message=F, echo=F, results='asis'}
n <- 3
diffRatioDF <- fun_makeDiffRatioTable(obj = HouseholdFinancialAsset[,c(1,ccc)],lag = 4)
fun_generateKnit(objDF = diffRatioDF,plotNum = n,group = 0,barPlot = 1)
eval(parse(text = paste0('dygraphPlot', n, ' %>% ', ConsumptionTax)))
cat('<hr>')
eval(parse(text = paste0('dygraphPlot', n, ' %>% ', primeMinisterOfJapan_dygraph)))
cat('<hr>')
eval(parse(text = paste0('dygraphPlot', n, ' %>% ', boj_dygraph)))
cat('<hr>')
eval(parse(text = paste0('dygraphPlot', n, ' %>% ', event_dygraph_point,' %>%  ',event_dygraph_range)))
cat('<hr>')
```

```{r warning=F, error=F, message=F, echo=F, results='asis'}
fun_markdownTable(obj = fun_transposeDataFrame(obj = diffRatioDF,
                                               dateFormat = dateFormat,
                                               tailN = 5))
```

```{r warning=F, error=F, message=F, echo=F, results='hide'}
fun_waterMark <- function(){
  text(x = grconvertX(0.5, from = "npc"),
       y = grconvertY(0.5, from = "npc"),
       labels = "http://olive.saecanet.com",
       cex = 3, font = 2,col = rgb(1, 0, 0, .1),srt = 45)
  watermark <- 
    paste("http://am-consulting.co.jp",Sys.Date())
  mtext(watermark, side = 1, line = -1, adj = 1, col = rgb(1, 0, 0, .1), cex = 1.2)
}
```

```{r warning=F,error=F,message=F,echo=F,results='hide'}
fun_preparePlot()
pngFile <- 
  paste0(htmlName, "1.png")
png(file = pngFile, width = 1000, height = 600)
obj <-
  HouseholdFinancialAsset[,c(1,3)]
fun_plotTimeSeries(obj = obj,chartType = 0,typeL = 'o',dateFormat = dateFormat,
                   mar = c(4,3,5,1),dataSource = dataSource,needLefLab = 0,fitLcolor = 2)
fun_addTxtToChart(obj = obj,cexTxt = 1,funType = 'min',col = 'black')
fun_waterMark()
pngFile <- 
  paste0(htmlName, "2.png")
png(file = pngFile, width = 1000, height = 600)
objYoY <-
  fun_makeDiffRatioTable(obj = obj,lag = 4)
fun_plotTimeSeries(obj = objYoY,chartType = 0,typeL = 'h',dateFormat = dateFormat,lwdL = 3,
                   mar = c(4,3,5,1),dataSource = dataSource,needLefLab = 0,fitLcolor = 2,
                   dataTitle = '前年同期比(%)')
fun_addTxtToChart(obj = objYoY,cexTxt = 1,funType = 'min',col = 'black')
fun_waterMark()
dev.off();dev.off()
```

```{r warning=F,error=F,message=F,echo=F,results='hide'}
mergeData <- 
  merge(obj,objYoY,by='Date')
mergeData <- 
  merge(mergeData,fun_makeDiffRatioTable(obj = obj,lag = 1),by='Date')
colnames(mergeData)[2:4] <- c('家計金融資産:ストック(兆円)','前年同期比(%)','前期比(%)')
fun_outputMD(tags = '景気動向指数',
             objDF = fun_transposeDataFrame(obj = mergeData,dateFormat = dateFormat),
             htmlName = htmlName,
             image1 = 1,
             image2 = 1,
             title = dataTitle,
             tableTitle = '直近5期',
             tableName = colnames(HouseholdFinancialAsset)[3])
fun_updateURLcsv()
```

***
<script>MakeNegative();</script>
<script>
  (function(i,s,o,g,r,a,m){i['GoogleAnalyticsObject']=r;i[r]=i[r]||function(){
  (i[r].q=i[r].q||[]).push(arguments)},i[r].l=1*new Date();a=s.createElement(o),
  m=s.getElementsByTagName(o)[0];a.async=1;a.src=g;m.parentNode.insertBefore(a,m)
  })(window,document,'script','https://www.google-analytics.com/analytics.js','ga');

  ga('create', 'UA-3077339-5', 'auto');
  ga('send', 'pageview');

</script>
