---
knit: (function(inputFile, encoding) {username<-Sys.info()['user'];fileName<-'defaultPath.csv';pathToFile <-paste0('C:/Users/', username,'/Desktop/pathToCSV/');setwd(pathToFile);buf0<-read.csv(fileName,header = F,skip = 0,stringsAsFactor = F,check.names = F,fileEncoding = 'utf-8');timeStamp<-format(Sys.time(),'%Y%m%d%H%M%S');rmarkdown::render(inputFile, encoding = encoding, output_file = paste0('C:/Users/',username,buf0[2,1],'charts/','am-consulting.co.jp-FinancialStatementsOfJapan.html')) })
title : "Financial Statements Of Japan"
author: "アセット･マネジメント･コンサルティング株式会社 http://am-consulting.co.jp"
date: "`r format(Sys.time(), '%Y-%m-%d %H:%M:%S')`"
output: 
  html_document:
    fig_height: 4
    fig_width: 10
    keep_md: no
    md_extensions: -ascii_identifiers 
---
<link href="http://knowledgevault.saecanet.com/components/rmarkdown-html.css" rel="stylesheet">
<script src="http://knowledgevault.saecanet.com/components/JavascriptCode.js"></script>
<style>.main-container {max-width : 1100px;}</style>

- アセット･マネジメント･コンサルティング株式会社 http://am-consulting.co.jp
- SaECaNet http://saecanet.com/
- Olive http://olive.saecanet.com/
- twitter https://twitter.com/AMC2_Japan
- 本ページへのリンクを共有:<a href="https://twitter.com/share" class="twitter-share-button" data-via="AMC2_Japan" data-size="large">Tweet</a> <script>!function(d,s,id){var js,fjs=d.getElementsByTagName(s)[0],p=/^http:/.test(d.location)?'http':'https';if(!d.getElementById(id)){js=d.createElement(s);js.id=id;js.src=p+'://platform.twitter.com/widgets.js';fjs.parentNode.insertBefore(js,fjs);}}(document, 'script', 'twitter-wjs');</script>

```{r set-options, echo=F, cache=F}
options(width = 100)
```

```{r warning = F, error = F, message = F, echo = F}
library(RCurl)
fileName <- 'functionList.csv'
functionList <-
  read.csv(
    file = paste0('https://raw.githubusercontent.com/am-consulting/am-consulting.github.io/master/csv/',
                  fileName),
    header = F,
    as.is = T)
for(iii in 1:nrow(functionList)){
  script <- 
    getURL(paste0("https://raw.githubusercontent.com/am-consulting/am-consulting.github.io/master/", 
                  functionList[iii,1]),
           ssl.verifypeer = F)
  eval(parse(text = script))
}
```

```{r warning=F, error=F, message=F, echo=F, results='hide'}
fileURL <- 
  'https://raw.githubusercontent.com/am-consulting/am-consulting.github.io/master/csv/FinancialStatementsOfJapan/fy2015-renketsu_01.csv'
renketsu_taishakuTaishouhyou <-
  read.csv(file = fileURL,header = T,check.names = F,stringsAsFactors = F,fileEncoding = 'utf-8',quote = "\"")

fileURL <- 
  'https://raw.githubusercontent.com/am-consulting/am-consulting.github.io/master/csv/FinancialStatementsOfJapan/fy2015-renketsu_02.csv'
renketsu_gyoumuhiyouKeisansho <-
  read.csv(file = fileURL,header = T,check.names = F,stringsAsFactors = F,fileEncoding = 'utf-8',quote = "\"")

fileURL <- 
  'https://raw.githubusercontent.com/am-consulting/am-consulting.github.io/master/csv/FinancialStatementsOfJapan/fy2015-renketsu_03.csv'
houjinbetsu_renketsu_taishakuTaishouhyou <-
  read.csv(file = fileURL,header = T,check.names = F,stringsAsFactors = F,fileEncoding = 'utf-8',quote = "\"")

fileURL <- 
  'https://raw.githubusercontent.com/am-consulting/am-consulting.github.io/master/csv/FinancialStatementsOfJapan/fy2015-renketsu_04.csv'
houjinbetsu_renketsu_gyoumuhiyouKeisansho <-
  read.csv(file = fileURL,header = T,check.names = F,stringsAsFactors = F,fileEncoding = 'utf-8',quote = "\"")
```

```{r warning=F,error=F,message=F,echo=F,results='hold'}
dataTitle <- 
  paste0('日本の財務書類:連結財務書類:平成27年度')
dataSource <- 
  '財務省'
windowsFonts(Meiryo = windowsFont("Meiryo"))
options(scipen = 999)
```

***

- `r paste0("タイトル : ", dataTitle)`
- `r paste0("データ出所 : ", dataSource)`
- Source http://www.mof.go.jp/budget/report/public_finance_fact_sheet/index.htm

***

#### 連結貸借対照表(単位:兆円)
- 資産の部

```{r warning=F, error=F, message=F, echo=F, results='asis'}
obj <- renketsu_taishakuTaishouhyou
obj[,c(3,4)] <-
  apply(obj[,c(3,4)],2,function(x)x*10^-6)
shisan <-
  obj[obj[,1]=='資産の部',-1]
shisanGoukei <-
  shisan[shisan[,1]=='資産合計',3]
shisan$`構成比(平成27年度,%)` <- round(shisan[,3]/shisanGoukei*100,2)
fun_dataTable(obj = shisan,dateFormat = 0,needID = 1,orderDirection = 'asc',menuLength = nrow(shisan),leftcolumns = 2)
```

***
- 負債の部

```{r warning=F, error=F, message=F, echo=F, results='asis'}
fusai <-
  obj[obj[,1]=='負債の部',-1]
fusaiGoukei <-
  fusai[fusai[,1]=='負債合計',3]
fusai$`構成比(平成27年度,%)` <- round(fusai[,3]/fusaiGoukei*100,2)
fun_dataTable(obj = fusai,dateFormat = 0,needID = 1,orderDirection = 'asc',menuLength = nrow(fusai),leftcolumns = 2)
```

***
- 純資産の部

```{r warning=F, error=F, message=F, echo=F, results='asis'}
jyunshisan <-
  obj[grep('資産･負債差額',obj[,1]),-1]
fun_dataTable(obj = jyunshisan,dateFormat = 0,needID = 1,orderDirection = 'asc',menuLength = nrow(jyunshisan),leftcolumns = 2)
```

***

#### 連結業務費用計算書
- 単位:兆円

```{r warning=F, error=F, message=F, echo=F, results='asis'}
hiyou <- renketsu_gyoumuhiyouKeisansho
hiyou[,c(2,3)] <-
  apply(hiyou[,c(2,3)],2,function(x)x*10^-6)
hiyouGoukei <-
  hiyou[grep('合計',hiyou[,1]),3]
hiyou$`構成比(平成27年度,%)` <- round(hiyou[,3]/hiyouGoukei*100,2)
colnames(hiyou) <- gsub('\\(単位.+?\\)','',colnames(hiyou))
fun_dataTable(obj = hiyou,dateFormat = 0,needID = 1,orderDirection = 'asc',menuLength = nrow(hiyou),leftcolumns = 2)
```

***
<script>MakeNegative();</script>
<script>
  (function(i,s,o,g,r,a,m){i['GoogleAnalyticsObject']=r;i[r]=i[r]||function(){
  (i[r].q=i[r].q||[]).push(arguments)},i[r].l=1*new Date();a=s.createElement(o),
  m=s.getElementsByTagName(o)[0];a.async=1;a.src=g;m.parentNode.insertBefore(a,m)
  })(window,document,'script','https://www.google-analytics.com/analytics.js','ga');

  ga('create', 'UA-3077339-5', 'auto');
  ga('send', 'pageview');

</script>
