---
knit: (function(inputFile, encoding) {username<-Sys.info()['user'];fileName<-'defaultPath.csv';pathToFile <-paste0('C:/Users/', username,'/Desktop/pathToCSV/');setwd(pathToFile);buf0<-read.csv(fileName,header = F,skip = 0,stringsAsFactor = F,check.names = F,fileEncoding = 'utf-8');timeStamp<-format(Sys.time(),'%Y%m%d%H%M%S');htmlName<-'RetailPricesOfMajorItems';rmarkdown::render(inputFile, encoding = encoding, output_file = paste0('C:/Users/',username,buf0[2,1],'charts/','am-consulting.co.jp-',htmlName,'.html')) })

title : "THE RETAIL PRICE SURVEY:Retail Prices Of Major Items"
author: "アセット･マネジメント･コンサルティング株式会社 http://am-consulting.co.jp"
date: "`r format(Sys.time(), '%Y-%m-%d %H:%M:%S')`"
output: 
  html_document:
    fig_height: 5
    fig_width: 10
    keep_md: no
    md_extensions: -ascii_identifiers 
    includes:
       in_header: insertHeader.html
    self_contained: false
---

```{r setup, include=FALSE}
tag <-
  read.csv(file = 'https://raw.githubusercontent.com/am-consulting/am-consulting.github.io/master/components/insertHeader.csv',header = F,fileEncoding = 'UTF8')
tagTxt <- ''
for(rrr in 1:nrow(tag)){
  tagTxt <- paste0(tagTxt,tag[rrr,1],'\n')
}
insertFile <- file("insertHeader.html")
writeLines(text = tagTxt,con = insertFile)
close(insertFile)
```

<style>.main-container {max-width : 1000px;}</style>

- アセット･マネジメント･コンサルティング株式会社 http://am-consulting.co.jp
- SaECaNet http://saecanet.com/
- Olive http://olive.saecanet.com/
- twitter https://twitter.com/AMC2_Japan
- 本ページへのリンクを共有:<a href="https://twitter.com/share" class="twitter-share-button" data-via="AMC2_Japan" data-size="large">Tweet</a> <script>!function(d,s,id){var js,fjs=d.getElementsByTagName(s)[0],p=/^http:/.test(d.location)?'http':'https';if(!d.getElementById(id)){js=d.createElement(s);js.id=id;js.src=p+'://platform.twitter.com/widgets.js';fjs.parentNode.insertBefore(js,fjs);}}(document, 'script', 'twitter-wjs');</script>

```{r set-options, echo=F, cache=F}
options(width = 1000)
```

```{r warning = F, error = F, message = F, echo = F}
library(RCurl)
fileName <- 'functionList.csv'
functionList <-
  read.csv(
    file = paste0('https://raw.githubusercontent.com/am-consulting/am-consulting.github.io/master/csv/',
                  fileName),
    header = F,
    as.is = T)
for(iii in 1:nrow(functionList)){
  script <- 
    getURL(paste0("https://raw.githubusercontent.com/am-consulting/am-consulting.github.io/master/", 
                  functionList[iii,1]),
           ssl.verifypeer = F)
  eval(parse(text = script))
}
```

```{r warning=F,error=F,message=F,echo=F}
library(Nippon);library(XLConnect)
username <- 
  Sys.info()['user']
pathOutput <- 
  paste0("C:/Users/", username, "/Desktop/R_Data_Write/")
setwd(pathOutput)
fun_downloadFromESTAT(tclassID = '000000680001',targetFile = 11)
sheetName <-
  getSheets(loadWorkbook(fileNameFromESTAT))
```

```{r warning=F,error=F,message=F,echo=F,results='asis'}
fun_RetailPrices <- function(sheet = 1){
  buf0 <-
    readWorksheetFromFile(paste0(pathOutput,fileNameFromESTAT), 
                                     sheet = sheet,check.names = F,header = F)
  buf1 <- buf0
  sheetTitle <- zen2han(gsub('\\s','',buf1[1,1]))
  keyWord <- '品    目'
  objRow <- which(apply(buf1,1,function(x)(length(grep(keyWord,x,ignore.case = T))))!=0)
  objCol <- which(apply(buf1,2,function(x)(length(grep(keyWord,x,ignore.case = T))))!=0)
  tmp <- NA
  for(ccc in seq(ncol(buf1))){
    if(!is.na(buf1[objRow,ccc])){tmp <- buf1[objRow,ccc]}
    buf1[objRow,ccc] <- tmp
  }
  buf1[objRow,] <- sapply(gsub('\\s','',buf1[objRow,]),zen2han)
  colnames(buf1) <- buf1[objRow,]
  buf2 <- buf1[-c(1:objRow),]
  buf3 <- buf2[!is.na(buf2[,1]),]
  buf3[,-c(1,2)] <- apply(buf3[,-c(1,2)],2,function(x)as.numeric(gsub(',','',x)))
  buf4 <- buf3[,apply(buf3,2,function(x)sum(is.na(x)))!=nrow(buf3)]
  buf4[,1:2] <- apply(buf4[,1:2],2,function(x)sapply(x,zen2han))
  colnames(buf4)[1] <- paste0(colnames(buf4)[1],':',gsub('.+\\((.+)\\)','\\1',sheetTitle))
  return(buf4)
}
```

```{r warning=F,error=F,message=F,echo=F,results='asis'}
latestData <- fun_RetailPrices(sheet = 1)
aYearAgoData <- fun_RetailPrices(sheet = length(sheetName))
latestData0 <- latestData
aYearAgoData0 <- aYearAgoData
colnames(latestData0)[-c(1,2)] <-
  paste0(colnames(latestData0)[-c(1,2)],':',gsub('.+:(.+)','\\1',colnames(latestData0)[1]))
colnames(aYearAgoData0)[-c(1,2)] <-
  paste0(colnames(aYearAgoData0)[-c(1,2)],':',gsub('.+:(.+)','\\1',colnames(aYearAgoData0)[1]))
colnames(latestData0)[1] <- colnames(aYearAgoData0)[1] <- '品目'
mergeData <-
  merge(latestData0,aYearAgoData0,by.x = c('品目', '単位'),by.y = c('品目', '単位'))
cityName <- colnames(latestData)[-c(1,2)]
```

```{r warning=F,error=F,message=F,echo=F,results='hold'}
dataTitle <- 
  paste0('小売物価統計調査:主要品目の小売価格:',gsub('.+:(.+)','\\1',colnames(latestData)[1]))
dataSource <- 
  '総務省'
windowsFonts(Meiryo = windowsFont("Meiryo"))
options(scipen = 999)
```

***

- `r paste0("タイトル : ", dataTitle)`
- `r paste0("データ出所 : ", dataSource)`

***

#### 直近の小売価格(単位:円)

```{r warning=F,error=F,message=F,echo=F,results='asis'}
fun_dataTable(obj = latestData,dateFormat = 0,needID = 1,orderDirection = 'asc',leftcolumns = 2)
```

***
#### 1年前の小売価格(単位:円)

```{r warning=F,error=F,message=F,echo=F,results='asis'}
fun_dataTable(obj = aYearAgoData,dateFormat = 0,needID = 1,orderDirection = 'asc',leftcolumns = 2)
```

***
#### 都市毎の物価比較(単位:円)

```{r warning=F,error=F,message=F,echo=F,results='asis'}
for(iii in seq(length(cityName))){
  objCol <- grep(cityName[iii],colnames(mergeData))
  obj <- mergeData[,c(1,2,objCol)]
  obj$`差額` <- obj[,3]-obj[,4]
  obj <- obj[order(obj$`差額`,decreasing = T),]
  cat('<div style="text-align:center"><h4>',cityName[iii],'</h4></div>')
  fun_markdownTable(obj = obj)
  cat('\n<hr>\n')
}
```

```{r warning=F,error=F,message=F,echo=F,results='hide'}
fun_outputMD(tags = '小売価格',
             objDF = latestData[,c(1,2,5,10,14)],
             htmlName = htmlName,
             image1 = 0,image2 = 0,
             title = dataTitle,
             tableTitle = '単位:円',
             tableName = '直近の小売価格')
fun_updateURLcsv()
```

<script>MakeNegative();</script>
<script>
  (function(i,s,o,g,r,a,m){i['GoogleAnalyticsObject']=r;i[r]=i[r]||function(){
  (i[r].q=i[r].q||[]).push(arguments)},i[r].l=1*new Date();a=s.createElement(o),
  m=s.getElementsByTagName(o)[0];a.async=1;a.src=g;m.parentNode.insertBefore(a,m)
  })(window,document,'script','https://www.google-analytics.com/analytics.js','ga');

  ga('create', 'UA-3077339-5', 'auto');
  ga('send', 'pageview');

</script>
