---
knit: (function(inputFile, encoding) {username<-Sys.info()['user'];fileName<-'defaultPath.csv';pathToFile <-paste0('C:/Users/', username,'/Desktop/pathToCSV/');setwd(pathToFile);buf0<-read.csv(fileName,header = F,skip = 0,stringsAsFactor = F,check.names = F,fileEncoding = 'utf-8');rmarkdown::render(inputFile, encoding = encoding, output_file = paste0('C:/Users/',username,buf0[2,1],'charts/','am-consulting.co.jp-TSUNAMI.html')) })

title : 'TSUNAMI'
author: "アセット･マネジメント･コンサルティング株式会社 http://am-consulting.co.jp"
output: 
  html_document:
    keep_md: no
    md_extensions: -ascii_identifiers 
---
<link href="http://knowledgevault.saecanet.com/components/rmarkdown-html.css" rel="stylesheet">
<style>
.main-container {
	max-width: 1000px;
	margin-left: auto;
	margin-right: auto;
}
table{
 white-space: nowrap;
}
</style>

- アセット･マネジメント･コンサルティング株式会社 http://am-consulting.co.jp
- SaECaNet http://saecanet.com/
- Olive http://olive.saecanet.com/
- twitter https://twitter.com/AMC2_Japan

```{r set-options, echo=F, cache=F}
options(width = 1000)
```

```{r warning=F, error=F, message=F, echo=F}
# Reference http://stackoverflow.com/questions/32377291/insert-date-in-filename-while-knitting-document-using-rstudio-knit-button
library(DT)
library(lubridate)
library(ggplot2)
suppressPackageStartupMessages(library(googleVis))
windowsFonts(Meiryo=windowsFont("Meiryo"))
options(scipen = 999)
```

```{r warning=F, error=F, message=F, echo=F, results='hold'}
dataTitle <- '発生津波ヒストリカルデータ'
dataSource <- 'NGDC/WDS Global Historical Tsunami Database'
notes <- '複数のワードで検索する際は半角スペースで区切ってください'
notes0 <- '表中、-9999はNAを意味します'
Author <- 'アセット･マネジメント･コンサルティング株式会社 http://am-consulting.co.jp'
cat(paste('Title       : ', dataTitle,'\n'))
cat(paste('Data Source : ', dataSource,'\n'))
cat(paste('Author      : ', Author,'\n'))
cat(paste('作成日      : ', Sys.time(),'\n'))
cat(paste('特  記      : ', notes,'\n'))
cat(paste('特  記      : ', notes0,'\n'))
```

#### Source
- https://www.ngdc.noaa.gov/hazard/tsu_db.shtml
- 緯度と経度ともにNAでないデータのみを抽出しています。

```{r warning=F, error=F, message=F, echo=F, results='hold'}
dataSource <- 
  "<a href=\"https://www.ngdc.noaa.gov/hazard/tsu_db.shtml\" target=\"_blank\">NGDC/WDS Global Historical Tsunami Database</a>"
dataUrl <- 
  "https://www.ngdc.noaa.gov/nndc/struts/results?type_0=Exact&query_0=$ID&t=101650&s=69&d=59&dfn=tsevent.txt"
tmp0 <- read.csv(dataUrl, header=T, skip=0, stringsAsFactor=F, na.strings=c("NA"), sep="\t", check.names=F)
tmp <- tmp0
dataset <- subset(tmp, is.na(tmp$LATITUDE) == F & is.na(tmp$LONGITUDE) == F)
attach(dataset)
dataset$DATE <- paste0(YEAR,"-",MONTH,"-",DAY)
dataset$LATLONG <- paste(LATITUDE,LONGITUDE,sep=":")
attach(dataset)
dataset$INFO <- paste0("Date:", DATE, ". PrimaryMag:", PRIMARY_MAGNITUDE, 
                       ". Location:", LOCATION_NAME, ". MaximumWaterHeight:", MAXIMUM_WATER_HEIGHT, 
                       ". TotalDeath:", TOTAL_DEATHS)
datasetJapan <- dataset[grep("JAPAN", COUNTRY),]
gMap <- gvisMap(
  datasetJapan,"LATLONG","INFO",
  options=list(
    height = 500, width = "100%", showTip=T, showLine=T, enableScrollWheel=T, useMapTypeControl=T, 
    mapType = 'terrain' #'hybrid','normal','terrain','satellite'
  )
)
```
<hr>
```{r warning=F, error=F, message=F, echo=F, results='asis'}
cat(paste0('<h4>日本周辺に発生した津波のみ. 期間:', 
           paste0(head(datasetJapan$DATE,1),' ~ ',tail(datasetJapan$DATE,1)), '. n=', nrow(datasetJapan),'</h4>'))
print(gMap,tag="chart")
```

```{r warning=F, error=F, message=F, echo=F}
fun_dataTable <- function(obj, width0 = '5%', orderColumn = 0, orderDirection = 'asc') {
  DT::datatable(
    obj,
    options = list(search.regex = F, paging = T, autoWidth = F, info = T, lengthChange = T, ordering = T,
      searching = T, scrollX = F, lengthMenu = list(c(10, 50, -1, 1), c(10, 50, 'All', 1)),
      orderClasses = T, order = list(list(orderColumn, orderDirection)), search = list(regex = T, caseInsensitive = T),
      columnDefs = list(list(width = width0, targets = 0)), responsive = T),
    rownames = F, caption = '', class = 'display compact', escape = F, filter = 'top'
  )
}

fun_dataTable <- 
  function(obj,orderColumn = 0,orderDirection = 'desc',width00 = '5%',caption = '',title = '',append = '',leftcolumns = 1) {
  cat(paste('<h4>', title, append, '</h4>'))  
  DT::datatable(
    obj,
    extensions = c("Buttons", "ColReorder" , "FixedColumns", "FixedHeader"),
    options = list(paging = T, autoWidth = F, info = T, lengthChange = T, ordering = T,
      searching = T, scrollX = T, lengthMenu = list(c(10,-1), c(10,'All')),
      orderClasses = T, order = list(list(orderColumn, orderDirection)), 
      search = list(regex = T, caseInsensitive = T), searchHighlight = T,
      columnDefs = list(list(width = width00, targets = 0)),
      dom = 'BRlfrtip', buttons = I('colvis'), colReorder = T, 
      fixedHeader = T, fixedColumns = list(leftColumns = leftcolumns)),
    rownames = F, class = 'display compact', escape = F, filter = 'top', 
    caption = caption
    # caption = htmltools::tags$caption(style = 'caption-side: bottom; text-align: center;','Table ', htmltools::em(caption))
  )  
  }
```

```{r warning=F, error=F, message=F, echo=F, results='asis'}
objColumn <- c(2:4,14:16,18)
fun_dataTable(obj = datasetJapan[,objColumn],leftcolumns = 3)
```

<hr>
#### 全データ 

```{r warning=F, error=F, message=F, echo=F, results='asis', fig.height=4.5, fig.width=10}
worldMap <- borders("world", colour="gray50", fill="gray80")
g <- ggplot() +   worldMap
g <- g + geom_point(aes(x=dataset$LONGITUDE, y=dataset$LATITUDE) ,color="red", size=1) 
g
```
<hr>
```{r warning=F, error=F, message=F, echo=F, results='asis', fig.height=5, fig.width=10}
par(mfrow=c(1,2),mar=c(5,5,0,1),oma=c(0,0,3,0), family='Meiryo')
buf01 <- hist(dataset$LATITUDE,xlab = 'Latitude', col = 'gray',main = '')
buf02 <- hist(dataset$LONGITUDE,xlab = 'Longitude', col = 'gray',main = '')
mtext(paste0('全データ(n=',nrow(dataset),')'), side = 3, outer = T)
```
<hr>
```{r warning=F, error=F, message=F, echo=F, results='asis'}
break01 <- apply(cbind(buf01$breaks, buf01$breaks+unique(diff(buf01$breaks))), 1, paste, collapse="~")
break02 <- apply(cbind(buf02$breaks, buf02$breaks+unique(diff(buf02$breaks))), 1, paste, collapse="~")
tmp01 <- cbind(head(break01,-1),buf01$counts,round(buf01$counts/sum(buf01$counts)*100,1))
tmp02 <- cbind(head(break02,-1),buf02$counts,round(buf02$counts/sum(buf02$counts)*100,1))
tmp01 <- data.frame(ID=seq(1,nrow(tmp01)),tmp01,check.names = F)
tmp02 <- data.frame(ID=seq(1,nrow(tmp02)),tmp02,check.names = F)
tmp01[,c(3,4)]<-apply(tmp01[,c(3,4)],2,as.numeric)
tmp02[,c(3,4)]<-apply(tmp02[,c(3,4)],2,as.numeric)
colnames(tmp01) <- c('ID','緯度','発生数','構成比(%)')
colnames(tmp02) <- c('ID','経度','発生数','構成比(%)')
```

```{r warning=F, error=F, message=F, echo=F, results='asis'}
fun_dataTable(obj = tmp01,leftcolumns = 2,orderDirection = 'asc')
```
<hr>
```{r warning=F, error=F, message=F, echo=F, results='asis'}
fun_dataTable(obj = tmp02,leftcolumns = 2,orderDirection = 'asc')
```
<hr>
#### 最大津波高さ上位10

```{r warning=F, error=F, message=F, echo=F, results='asis'}
buf <- head(dataset[order(dataset$MAXIMUM_WATER_HEIGHT,decreasing = T),c(2:4,12,14:16,18)],20)
buf <-buf[,c(ncol(buf),1:(ncol(buf)-1))]
fun_dataTable(obj = buf, orderColumn = 0, orderDirection = 'desc',leftcolumns = 4)
```

***

<script>
  (function(i,s,o,g,r,a,m){i['GoogleAnalyticsObject']=r;i[r]=i[r]||function(){
  (i[r].q=i[r].q||[]).push(arguments)},i[r].l=1*new Date();a=s.createElement(o),
  m=s.getElementsByTagName(o)[0];a.async=1;a.src=g;m.parentNode.insertBefore(a,m)
  })(window,document,'script','https://www.google-analytics.com/analytics.js','ga');

  ga('create', 'UA-3077339-5', 'auto');
  ga('send', 'pageview');

</script>