---
knit: (function(inputFile, encoding) {username<-Sys.info()['user'];fileName<-'defaultPath.csv';pathToFile <-paste0('C:/Users/', username,'/Desktop/pathToCSV/');setwd(pathToFile);buf0<-read.csv(fileName,header = F,skip = 0,stringsAsFactor = F,check.names = F,fileEncoding = 'utf-8');rmarkdown::render(inputFile, encoding = encoding, output_file = paste0('C:/Users/',username,buf0[2,1],'charts/','am-consulting.co.jp-CIATheWorldFactBook-Correlation.html')) })

title: "CIA The World FactBook-Correlation"
author: "アセット･マネジメント･コンサルティング株式会社 http://am-consulting.co.jp"
date: "`r format(Sys.time(), '%Y-%m-%d %H:%M:%S')`"
output: 
  html_document:
    fig_height: 5
    fig_width: 10
    keep_md: no
    md_extensions: -ascii_identifiers
---
<link href="http://knowledgevault.saecanet.com/components/rmarkdown-html.css" rel="stylesheet">
<style>
.main-container {max-width: 1000px;margin-left: auto;margin-right: auto;}
table{white-space : nowrap;}
</style>

- アセット･マネジメント･コンサルティング株式会社 http://am-consulting.co.jp
- SaECaNet http://saecanet.com/
- Olive http://olive.saecanet.com/
- twitter https://twitter.com/AMC2_Japan

本ページへのリンクを共有:<a href="https://twitter.com/share" class="twitter-share-button" data-via="AMC2_Japan" data-size="large">Tweet</a> <script>!function(d,s,id){var js,fjs=d.getElementsByTagName(s)[0],p=/^http:/.test(d.location)?'http':'https';if(!d.getElementById(id)){js=d.createElement(s);js.id=id;js.src=p+'://platform.twitter.com/widgets.js';fjs.parentNode.insertBefore(js,fjs);}}(document, 'script', 'twitter-wjs');</script>

```{r warning=F,error=F,message=F,echo=F,results='hold'}
dataTitle <- paste0("『ザ･ワールド･ファクトブック』(CIA)に基づく各フィールド毎のスピアマン順位相関係数 データ確認日:",Sys.Date())
dataSource <- "Central Intelligence Agency( https://www.cia.gov/index.html )"
notes <- "各フィールド毎のスピアマン順位相関係数(r)を表示しています。"
notes0 <- "相関係数算出に際して2つの変数が独立であるか否かを確認していません。また因果の有無は確認していません。"
notes1 <- "\"DATE OF INFORMATION\"はフィールド、国・地域ごとに異なります。ソースデータを確認してください。"
Author <- "アセット･マネジメント･コンサルティング株式会社 http://am-consulting.co.jp"
cat(paste('Title       : ',dataTitle, '\n'))
cat(paste('Data Source : ',dataSource, '\n'))
cat(paste('Author      : ',Author, '\n'))
cat(paste('特  記      : ',notes,'\n'))
cat(paste('特  記      : ',notes0,'\n'))
cat(paste('特  記      : ',notes1,'\n'))
windowsFonts(Meiryo = windowsFont('Meiryo'))
```

```{r warning=F,error=F,message=F,echo=F,results='hide'}
library(RCurl)
library(knitr)
script <-
  getURL(
    "https://raw.githubusercontent.com/am-consulting/am-consulting.github.io/master/importCIA-the-world-factbook.r",
    ssl.verifypeer = F
  )
eval(parse(text = script))
```

```{r warning=F,error=F,message=F,echo=F,results='hide'}
for(iii in 1:length(tableTitle)){
  tmpData <- get(paste0('comparisonTable',iii))
  tmpData <- tmpData[,-c(1,4)]
  colnames(tmpData)[2] <- paste0(tableTitle[iii],':',colnames(tmpData)[2])
  tmpData[,2] <- as.numeric(gsub(',|\\$','',tmpData[,2]))
  if(iii == 1){
    allData <- tmpData
  }else{
    allData <- merge(allData,tmpData,by='Country')
  }
}
colnames(allData)
```

```{r warning=F,error=F,message=F,echo=F}
lmTablePearson <- data.frame()
lmTableSpearman <- data.frame()
for (obj1 in 2:ncol(allData)) {
  for (obj2 in 2:ncol(allData)) {
    buf <- na.omit(allData[, c(obj1, obj2, 1), drop = F])
    buf0 <- cor.test(x = buf[, 1],
                     y = buf[, 2],
                     method = 'pearson')
    buf1 <- cor.test(x = buf[, 1],
                     y = buf[, 2],
                     method = 'spearman')
    lmTablePearson[obj1 - 1, obj2 - 1] <- round(buf0$estimate,3)
    lmTableSpearman[obj1 - 1, obj2 - 1] <- round(buf1$estimate,3)
  }
}
colnames(lmTablePearson) <-
  colnames(lmTableSpearman) <- colnames(allData)[-1]
rownames(lmTablePearson) <-
  rownames(lmTableSpearman) <- colnames(allData)[-1]
```

```{r warning=F,error=F,message=F,echo=F}
funDataTable <- function(obj, orderColumn = 1, orderDirection = 'desc', caption = '') {
  DT::datatable(
    obj,
    options = list(paging = T, autoWidth = F, info = T, lengthChange = T, ordering = T,
      searching = T, scrollX = T, lengthMenu = list(c(5, 10, -1, 1), c(5, 10, 'All', 1)),
      orderClasses = T, order = list(list(orderColumn, orderDirection))),
    rownames = F, caption = caption, class = 'display compact', escape = F
  )  
}
```

```{r warning=F,error=F,message=F,echo=F,results='asis'}
cat('<h3>相関係数(r)-スピアマン順位相関</h3>')
#lmTable <- lmTablePearson
lmTable <- lmTableSpearman
lmDT<-list()
appendTitle<-list()
for (iii in 1:ncol(lmTable)) {
  lmDT[[iii]]  <-
    data.frame(
      Item = rownames(lmTable),
      lmTable[, iii, drop = F],
      row.names = NULL,
      check.names = F,
      stringsAsFactors = F
    )
  appendTitle[[iii]] <- paste0('Correlation with ',colnames(lmDT[[iii]])[2])
  colnames(lmDT[[iii]])[2] <- 'r'
}  
```

```{r,warning=F,error=F,message=F,echo=F,include=F}
out = NULL
for (iii in 1:length(lmDT)) {
  knit_expanded <-
    paste0(
      "\n```{r results='asis', echo=FALSE}\n\n
      cat(paste0('<h4>',appendTitle[[",iii,"]],'</h4>'))\n\n
      funDataTable(obj = lmDT[[",iii,"]])\n\n
      cat('<hr>')\n\n
      ```")
  out = c(out, knit_expanded)
}
```
`r paste(knit(text = out), collapse = '\n')`

<script>MakeNegative();</script>
<script>
  (function(i,s,o,g,r,a,m){i['GoogleAnalyticsObject']=r;i[r]=i[r]||function(){
  (i[r].q=i[r].q||[]).push(arguments)},i[r].l=1*new Date();a=s.createElement(o),
  m=s.getElementsByTagName(o)[0];a.async=1;a.src=g;m.parentNode.insertBefore(a,m)
  })(window,document,'script','https://www.google-analytics.com/analytics.js','ga');

  ga('create', 'UA-3077339-5', 'auto');
  ga('send', 'pageview');

</script>
