---
knit: (function(inputFile, encoding) {username<-Sys.info()['user'];fileName<-'defaultPath.csv';pathToFile <-paste0('C:/Users/', username,'/Desktop/pathToCSV/');setwd(pathToFile);buf0<-read.csv(fileName,header = F,skip = 0,stringsAsFactor = F,check.names = F,fileEncoding = 'utf-8');timeStamp<-format(Sys.time(),'%Y%m%d%H%M%S');htmlName<-'PrincipalFiguresOfFinancialInstitutionsInJapan';rmarkdown::render(inputFile, encoding = encoding, output_file = paste0('C:/Users/',username,buf0[2,1],'charts/','am-consulting.co.jp-',htmlName,'.html')) })

title : 'Principal Figures of Financial Institutions in Japan'
author: "アセット･マネジメント･コンサルティング株式会社 http://am-consulting.co.jp"
date: "`r format(Sys.time(), '%Y-%m-%d %H:%M:%S')`"
output: 
  html_document:
    fig_height: 4
    fig_width: 10
    keep_md: no
    md_extensions: -ascii_identifiers
---
<link href="http://knowledgevault.saecanet.com/components/rmarkdown-html.css" rel="stylesheet">
<style>.main-container {max-width : 1000px;}</style>
<script src="http://knowledgevault.saecanet.com/components/JavascriptCode.js"></script>

- アセット･マネジメント･コンサルティング株式会社 http://am-consulting.co.jp
- SaECaNet http://saecanet.com/
- Olive http://olive.saecanet.com/
- twitter https://twitter.com/AMC2_Japan
- 本ページへのリンクを共有:<a href="https://twitter.com/share" class="twitter-share-button" data-via="AMC2_Japan" data-size="large">Tweet</a> <script>!function(d,s,id){var js,fjs=d.getElementsByTagName(s)[0],p=/^http:/.test(d.location)?'http':'https';if(!d.getElementById(id)){js=d.createElement(s);js.id=id;js.src=p+'://platform.twitter.com/widgets.js';fjs.parentNode.insertBefore(js,fjs);}}(document, 'script', 'twitter-wjs');</script>

```{r set-options, echo=F, cache=F}
options(width = 1000)
```

```{r warning=F,error=F,message=F,echo=F,results='hide'}
library(lubridate);library(Nippon);library(knitr)
```

```{r warning = F, error = F, message = F, echo = F}
library(RCurl)
fileName <- 'functionList.csv'
functionList <-
  read.csv(
    file = paste0('https://raw.githubusercontent.com/am-consulting/am-consulting.github.io/master/csv/',
                  fileName),
    header = F,
    as.is = T)
for(iii in 1:nrow(functionList)){
  script <- 
    getURL(paste0("https://raw.githubusercontent.com/am-consulting/am-consulting.github.io/master/", 
                  functionList[iii,1]),
           ssl.verifypeer = F)
  eval(parse(text = script))
}
```

```{r,warning=F,error=F,message=F,echo=F}
importAMCC <- 
  c('importMonetarybaseOfJapan-2017.r',
    'importPrincipalFiguresOfFinancialInstitutions-2017.r')
for(iii in 1:length(importAMCC)){
  script <-
    getURL(paste0("https://raw.githubusercontent.com/am-consulting/am-consulting.github.io/master/",importAMCC[iii]),
           ssl.verifypeer = F)
  eval(parse(text = script))
}
```

```{r warning=F,error=F,message=F,echo=F,results='hide'}
mergeData <- 
  merge(PrincipalFiguresOfFinancialInstitutions,monetaryBase_Japan,by='Date',all=T)
dataSet0 <- 
  mergeData
dateFormat <- '%Y年%m月'
# 単位変換パート
objColumn <-
  grep('億円',colnames(dataSet0))
dataSet0[,objColumn] <- 
  apply(dataSet0[,objColumn],2,function(x)x*10^-4)
colnames(dataSet0)[objColumn] <-
  gsub('億円','兆円',colnames(dataSet0)[objColumn])
# 単位変換パート
# 不要文字削除パート
colnames(dataSet0) <-
  sapply(gsub('\\([a-z]\\)','',colnames(dataSet0)),zen2han)
# 不要文字削除パート
colnames(dataSet0)
```

```{r warning=F,error=F,message=F,echo=F,results='hold'}
fun_latestResult(obj = mergeData,objColumn = c(3,4))
dataTitle <- 
  paste0('貸出･預金動向 速報:',latestResult)
dataSource <- 
  '日本銀行'
windowsFonts(Meiryo = windowsFont("Meiryo"))
```

***

- `r paste0("タイトル : ", dataTitle)`
- `r paste0("データ出所 : ", dataSource)`
- Source http://www.stat-search.boj.or.jp/ssi/mtshtml/md13_m_1.html

***

```{r warning=F, error=F, message=F, echo=F}
objX <- 3
objY <- 16
```

```{r warning=F, error=F, message=F, echo=F, results='asis'}
cat('#### ',paste0(colnames(dataSet0)[objX],' と ',colnames(dataSet0)[objY]),'\n')
n <- 1
fun_generateKnit(objDF = dataSet0[,c(1,objX,objY)],
                 plotNum = n,
                 group = 0)
eval(parse(text = paste0('dygraphPlot',n,' %>% ', boj_dygraph)))
```

***
- Straw Broom Chart

```{r warning=F, error=F, message=F, echo=F}
n <- 2
fun_generateKnit(objDF = dataSet0[,c(1,objX,objY)],
                 plotNum = n,
                 group = 0,
                 strawBroom = 1)
eval(parse(text = paste0('dygraphPlot',n,' %>% ', boj_dygraph)))
```

***

```{r warning=F, error=F, message=F, echo=F, results='asis'}
cat('#### ',paste0(colnames(dataSet0)[objX],' と ',colnames(dataSet0)[objY],'との比'),'\n')
buf0 <- 
  data.frame(dataSet0[,1], dataSet0[,objX]/dataSet0[,objY], check.names = F, stringsAsFactors = F)
colnames(buf0) <- 
  c('Date', paste0(colnames(dataSet0)[objX],' / ',colnames(dataSet0)[objY]))
n <- 2
fun_generateKnit(objDF = buf0,
                 plotNum = n,
                 group = 0)
eval(parse(text = paste0('dygraphPlot',n,' %>% ', boj_dygraph)))
```

```{r warning=F, error=F, message=F, echo=F}
objX <- 4
objY <- 12
```

***

```{r warning=F, error=F, message=F, echo=F, results='asis'}
cat('#### ',colnames(dataSet0)[objX],'\n')
n <- 3
fun_generateKnit(objDF = dataSet0[,c(1,objX)],
                 plotNum = n,
                 barPlot = 1,
                 group = 0)
eval(parse(text = paste0('dygraphPlot',n,' %>% ', boj_dygraph)))
```

***

```{r warning=F, error=F, message=F, echo=F, results='asis'}
cat('#### ',paste0(colnames(dataSet0)[objX],' と ',colnames(dataSet0)[objY]),'\n')
n <- 4
fun_generateKnit(objDF = dataSet0[,c(1,objX,objY)],
                 plotNum = n,
                 group = 0)
eval(parse(text = paste0('dygraphPlot',n,' %>% ', boj_dygraph)))
```

***
#### 単位根検定
-  原系列

```{r warning=F, error=F, message=F, echo=F, results='hold'}
dataSet <- 
  na.omit(dataSet0[,c(1,3,16)])
cat('Period:',paste0(format(range(dataSet[,1]),dateFormat),collapse = '~'))
cat('\n')
apply(dataSet[,c(2,3)],2, tseries::adf.test)
```

- 一次差分

```{r warning=F, error=F, message=F, echo=F, results='hold'}
diffDF <- fun_makeDiffTable(dataSet)
cat('Period:',paste0(format(range(diffDF[,1]),dateFormat),collapse = '~'))
cat('\n')
apply(diffDF[,c(2,3)],2, tseries::adf.test)
```

***
#### 一次差分同士の相互相関係数

```{r warning=F, error=F, message=F, echo=F, results='asis', fig.height=6}
par(family = 'Meiryo', mar = c(4,4,5,3), 
    cex.main = 1.1, cex.lab = 1.1, cex.axis = 1.1, font.main = 1, font.lab=1,font.axis =1)
ccfResult <- 
  ccf(diffDF[,2], diffDF[,3], main = paste0(colnames(diffDF)[-1], collapse = '\n×\n'))
panel.first = grid(nx = NULL, ny = NULL, lty = 2, equilogs = T)
text(ccfResult$lag, ccfResult$acf, round(ccfResult$acf,2))
```

***
#### 直近6ヶ月

```{r warning=F,error=F,message=F,echo=F,results='asis'}
fun_markdownTable(obj = 
                    fun_transposeDataFrame(dataSet0[,c(1,grep('貸出',colnames(dataSet0)))],
                                           dateFormat = dateFormat,tailN = 6))
```

***
#### 貸出平均残高前年同月比(%)

```{r warning=F,error=F,message=F,echo=F,results='asis'}
kashidashi <- dataSet0[,c(1,grep('兆円',colnames(dataSet0)))]
kashidashi <- kashidashi[,c(1,grep('貸出',colnames(kashidashi)))]
diffRatioDF <- fun_makeDiffRatioTable(obj = kashidashi,lag = 12,roundDigits = 1)
timeSeriesDF <- diffRatioDF
texDygraph <- vector()
cnt <- 0
for(iii in 2:ncol(timeSeriesDF)){
  obj <- 
    na.omit(timeSeriesDF[,c(1,iii)])
  cnt <- cnt + 1
  fun_generateKnit(objDF = obj, 
                   plotNum = cnt, 
                   group = 0, 
                   colors = c('blue','red','green'), 
                   dygraphTitle = colnames(obj)[2],
                   barPlot = 1,
                   quantiles = 2)
  assign(paste0('knit_expanded', cnt),
         paste0("\n```{r warning=F, error=F, message=F, echo=F, results='asis'}\n\n",
                "eval(parse(text = paste0('dygraphPlot", cnt," %>% ', primeMinisterOfJapan_dygraph)))",
                "\n\ncat('<hr>')\n\n```"),envir = .GlobalEnv)
  texDygraph <- 
    c(texDygraph, paste0('knit_expanded', cnt))
}
```

`r paste(knitr::knit(text = sapply(texDygraph,get)), collapse = '\n')`

- 貸出平均残高前年同月比(%):直近5ヶ月

```{r warning=F,error=F,message=F,echo=F,results='asis'}
fun_markdownTable(obj = fun_transposeDataFrame(obj = diffRatioDF,
                                               dateFormat = dateFormat,tailN = 5))
```

```{r warning=F,error=F,message=F,echo=F,results='hide'}
obj <- na.omit(dataSet0[,c(1,2)])
fun_PlotStrawAnd4charts(obj = obj,dateFormat = dateFormat,startYear = 2011)
dev.off();dev.off()
```

```{r warning=F,error=F,message=F,echo=F,results='hide'}
obj <- na.omit(dataSet0[,c(1,4)])
fun_outputMD(tags = '貸出, 預金, 銀行, 都銀, 地銀, 日本銀行',
             objDF = fun_summaryByName(obj = obj,omitFirst = 1,dateFormat = dateFormat),
             htmlName = htmlName,
             image1 = 1,image2 = 1,
             title = dataTitle,
             tableTitle = colnames(obj)[2])
fun_updateURLcsv()
```

***
<script>MakeNegative()</script>
<script>
  (function(i,s,o,g,r,a,m){i['GoogleAnalyticsObject']=r;i[r]=i[r]||function(){
  (i[r].q=i[r].q||[]).push(arguments)},i[r].l=1*new Date();a=s.createElement(o),
  m=s.getElementsByTagName(o)[0];a.async=1;a.src=g;m.parentNode.insertBefore(a,m)
  })(window,document,'script','https://www.google-analytics.com/analytics.js','ga');

  ga('create', 'UA-3077339-5', 'auto');
  ga('send', 'pageview');

</script>
