---
knit: (function(inputFile, encoding) {username<-Sys.info()['user'];fileName<-'defaultPath.csv';pathToFile <-paste0('C:/Users/', username,'/Desktop/pathToCSV/');setwd(pathToFile);buf0<-read.csv(fileName,header = F,skip = 0,stringsAsFactor = F,check.names = F,fileEncoding = 'utf-8');timeStamp<-format(Sys.time(),'%Y-%m-%d-%H-%M-%S');rmarkdown::render(inputFile, encoding = encoding, output_file = paste0('C:/Users/',username,buf0[2,1],'charts/','am-consulting.co.jp-OECDPPP.html')) })
title : "購買力平価 / Purchasing Power Parities(PPP)"
author: "アセット･マネジメント･コンサルティング株式会社 http://am-consulting.co.jp"
output: 
  html_document:
    fig_height: 8
    fig_width: 10
    keep_md: no
    md_extensions: -ascii_identifiers 
---
<link href="http://knowledgevault.saecanet.com/components/rmarkdown-html.css" rel="stylesheet"> 
<style>
.main-container {
	max-width: 1000px;
	margin-left: auto;
	margin-right: auto;
}
table{
 white-space: nowrap;
}
</style>

- アセット･マネジメント･コンサルティング株式会社 http://am-consulting.co.jp
- SaECaNet http://saecanet.com/
- Olive http://olive.saecanet.com/
- twitter https://twitter.com/AMC2_Japan

```{r set-options, echo=F, cache=F}
options(width = 1000)
```

```{r,warning=F,error=F,message=F,results='hold',echo=F}
library(googleVis)
library(DT)
library(ggplot2)
library(lubridate)
library(RCurl)
script <-
  getURL(
    "https://raw.githubusercontent.com/am-consulting/Rscript/master/importFXRateFromFRED_major.r",
    ssl.verifypeer = FALSE
  )
eval(parse(text = script))
dailyFXrate <- data.frame(origData, TIME = year(origData[, 1]),check.names = F)

script <-
  getURL(
    "https://raw.githubusercontent.com/am-consulting/Rscript/master/importOECDPPP.r",
    ssl.verifypeer = FALSE
  )
eval(parse(text = script))
```

```{r,warning=F,error=F,message=F,results='hold',echo=F}
dataTitle <-
  paste0('OECD購買力平価と実勢為替レートの比較 - ',paste0(paste0(range(origData[,1]),'年'),collapse = '~'))
dataSource <- 'OECD'
notes <- '複数のワードで検索する際は半角スペースで区切ってください'
notes0 <- "表中、-9999はNAを意味します"
Author <- "アセット･マネジメント･コンサルティング株式会社 http://am-consulting.co.jp"
htmlID <- timeStamp
cat(paste0("Title       : ", dataTitle, "\n"))
cat(paste0("Data Source : ", dataSource, "\n"))
cat(paste0("Author      : ", Author, "\n"))
cat(paste0("作成日      : ", Sys.time(), "\n"))
cat(paste0("特  記      : ", notes, "\n"))
cat(paste0("特  記      : ", notes0, "\n"))
windowsFonts(Meiryo = windowsFont("Meiryo"))
options(scipen = 999)
```

```{r,warning=F,error=F,message=F,results='hold',echo=F,fig.height=6,fig.width=10}
#JPY
JPY01 <- dailyFXrate[, c(1, 2, 5)]
JPY02 <- origData[, c(1, 16)]
chimeraPlotJPY <- merge(JPY01, JPY02, by = "TIME", all = T)
chimeraPlotJPY <- na.omit(chimeraPlotJPY)
chimeraPlotJPY$TIME <- factor(chimeraPlotJPY$TIME)
tsDataJPY <- unique(chimeraPlotJPY[, c(1, 4)])
tsDataJPY[, 1] <- as.integer(tsDataJPY[, 1]) # important
subtitle <-
  paste(chimeraPlotJPY[1, 1], " - ", chimeraPlotJPY[nrow(chimeraPlotJPY), 1])
g1 <- ggplot()
g1 <-
  g1 + geom_boxplot(data = chimeraPlotJPY, aes(x = TIME, y = chimeraPlotJPY[, 3]))
g1 <-
  g1 + geom_line(data = tsDataJPY, aes(x = TIME, y = tsDataJPY[, 2]), col =
      "blue")
g1 <-
  g1 + geom_point(
    data = tsDataJPY,
    aes(x = TIME, y = tsDataJPY[, 2]),
    size = 3,
    col = "blue"
  )
g1 <- g1 + theme(plot.title = element_text(size = 15))
g1 <- g1 + theme(axis.title.x = element_text(size = 15))
g1 <- g1 + theme(axis.title.y = element_text(size = 15))
g1 <-
  g1 + theme(axis.text.x = element_text(
    size = 15,
    angle = 90,
    hjust = 0.5,
    vjust = 0.5
  ))
g1 <- g1 + theme(axis.text.y = element_text(size = 15, angle = 90))
g1 <-
  g1 + ggtitle(
    paste(
      colnames(chimeraPlotJPY)[3],
      "×",
      colnames(chimeraPlotJPY)[4],
      "\nBoxplot:Daily Exchange Rate , Blue Line:PPP\n",
      subtitle
    )
  )
g1 <- g1 + xlab("Year")
g1 <- g1 + ylab("")
print(g1)
```
<hr>
```{r,warning=F,error=F,message=F,results='hold',echo=F,fig.height=6,fig.width=10}
#EURO
EUR01<-dailyFXrate[,c(1,3,5)]
EUR02<-origData[,c(1,48)]
chimeraPlotEUR<-merge(EUR01,EUR02,by="TIME",all=T)
chimeraPlotEUR<-na.omit(chimeraPlotEUR)
chimeraPlotEUR$TIME <-factor(chimeraPlotEUR$TIME)
tsDataEUR<-unique(chimeraPlotEUR[,c(1,4)])
tsDataEUR[,1]<-as.integer(tsDataEUR[,1]) # important
subtitle <-
  paste(chimeraPlotEUR[1, 1], " - ", chimeraPlotEUR[nrow(chimeraPlotEUR), 1])
g2<-ggplot()
g2<-g2+geom_boxplot(data = chimeraPlotEUR, aes(x = TIME, y = chimeraPlotEUR[, 3]))
g2<-g2+geom_line(data = tsDataEUR,aes(x=TIME, y=tsDataEUR[,2]),col="blue")
g2<-g2+geom_point(data = tsDataEUR,aes(x=TIME, y=tsDataEUR[,2]),size=3,col="blue")
g2 <- g2 + theme(plot.title = element_text(size = 15))
g2 <- g2 + theme(axis.title.x = element_text(size = 15))
g2 <- g2 + theme(axis.title.y = element_text(size = 15))
g2 <-
  g2 + theme(axis.text.x = element_text(
    size = 15,
    angle = 90,
    hjust = 0.5,
    vjust = 0.5
  ))
g2 <-      g2 + theme(axis.text.y = element_text(size = 15, angle = 90))
g2 <-
  g2 + ggtitle(paste(colnames(chimeraPlotEUR)[3],"×",colnames(chimeraPlotEUR)[4],"\nBoxplot:Daily Exchange Rate , Blue Line:PPP\n", subtitle))
g2 <- g2 + xlab("Year")
g2 <- g2 + ylab("")
print(g2)
```
<hr>
```{r,warning=F,error=F,message=F,results='hold',echo=F,fig.height=6,fig.width=10}
    #GBR
GBR01<-dailyFXrate[,c(1,4,5)]
GBR02<-origData[,c(1,30)]
chimeraPlotGBR<-merge(GBR01,GBR02,by="TIME",all=T)
chimeraPlotGBR<-na.omit(chimeraPlotGBR)
chimeraPlotGBR$TIME <-factor(chimeraPlotGBR$TIME)
tsDataGBR<-unique(chimeraPlotGBR[,c(1,4)])
tsDataGBR[,1]<-as.integer(tsDataGBR[,1]) # important
subtitle <-
  paste(chimeraPlotGBR[1, 1], " - ", chimeraPlotGBR[nrow(chimeraPlotGBR), 1])
g3<-ggplot()
g3<-g3+geom_boxplot(data = chimeraPlotGBR, aes(x = TIME, y = chimeraPlotGBR[, 3]))
g3<-g3+geom_line(data = tsDataGBR,aes(x=TIME, y=tsDataGBR[,2]),col="blue")
g3<-g3+geom_point(data = tsDataGBR,aes(x=TIME, y=tsDataGBR[,2]),size=3,col="blue")
g3 <- g3 + theme(plot.title = element_text(size = 15))
g3 <- g3 + theme(axis.title.x = element_text(size = 15))
g3 <- g3 + theme(axis.title.y = element_text(size = 15))
g3 <-
  g3 + theme(axis.text.x = element_text(
    size = 15,
    angle = 90,
    hjust = 0.5,
    vjust = 0.5
  ))
g3 <-      g3 + theme(axis.text.y = element_text(size = 15, angle = 90))
g3 <-
  g3 + ggtitle(paste(colnames(chimeraPlotGBR)[3],"×",colnames(chimeraPlotGBR)[4],"\nBoxplot:Daily Exchange Rate , Blue Line:PPP\n", subtitle))
g3 <- g3 + xlab("Year")
g3 <- g3 + ylab("")
print(g3)
```

***

```{r,warning=F,error=F,message=F,results='asis',echo=F}
# append=''
# DT::datatable(
#   origData,
#   options = list(
#     search.regex = F,
#     paging = T,
#     autoWidth = F,
#     info = T,
#     lengthChange = T,
#     ordering = T,
#     searching = T,
#     scrollX = T,
#     lengthMenu = list(c(10,-1, 1), c(10, 'All', 1)),
#     orderClasses = T,
#     order = list(list(0, 'desc')),
#     columnDefs = list(list(width = '10%', targets = 0))
#   ),
#   rownames = F,
#   caption = paste(dataTitle, '. Source:',dataSource),
#   class = 'display compact'
# )

funDataTable <- 
  function(obj, orderColumn = 0, orderDirection = 'desc', width00 = '5%', caption = '', dataTitle='', append='') {
  cat(paste('<h4>', dataTitle, append, '</h4>'))  
  DT::datatable(
    obj,
    extensions = c("Buttons", "ColReorder" , "FixedColumns", "FixedHeader"),
    options = list(paging = T, autoWidth = F, info = T, lengthChange = T, ordering = T,
      searching = T, scrollX = T, lengthMenu = list(c(10,-1), c(10,'All')),
      orderClasses = T, order = list(list(orderColumn, orderDirection)), 
      search = list(regex = T, caseInsensitive = T), searchHighlight = T,
      columnDefs = list(list(width = width00, targets = 0)),
      dom = 'BRlfrtip', buttons = I('colvis'), colReorder = T, fixedHeader = T, fixedColumns = list(leftColumns = 1)),
    rownames = F, class = 'display compact', escape = F, filter = 'top', 
    caption = caption
    # caption = htmltools::tags$caption(style = 'caption-side: bottom; text-align: center;','Table ', htmltools::em(caption))
  )  
  }
funDataTable(obj = origData, append = paste0('. Source:',dataSource))
```

***

```{r,warning=F,error=F,message=F,results='asis',echo=F}
funDataTable(obj = locationList, append = paste0('. Source:',dataSource),orderDirection = 'asc')
# PopTable <- gvisTable(      locationList, 
#   options = list(width = 2000, height = 'automatic',  page = 'enable' ,  pageSize=10)
# )
# plot(PopTable,tag='chart')
```

***

<script>
  (function(i,s,o,g,r,a,m){i['GoogleAnalyticsObject']=r;i[r]=i[r]||function(){
  (i[r].q=i[r].q||[]).push(arguments)},i[r].l=1*new Date();a=s.createElement(o),
  m=s.getElementsByTagName(o)[0];a.async=1;a.src=g;m.parentNode.insertBefore(a,m)
  })(window,document,'script','https://www.google-analytics.com/analytics.js','ga');

  ga('create', 'UA-3077339-5', 'auto');
  ga('send', 'pageview');

</script>