---
knit: (function(inputFile, encoding) {username<-Sys.info()['user'];fileName<-'defaultPath.csv';pathToFile <-paste0('C:/Users/', username,'/Desktop/pathToCSV/');setwd(pathToFile);buf0<-read.csv(fileName,header = F,skip = 0,stringsAsFactor = F,check.names = F,fileEncoding = 'utf-8');timeStamp<-format(Sys.time(),'%Y%m%d%H%M%S');rmarkdown::render(inputFile, encoding = encoding, output_file = paste0('C:/Users/',username,buf0[2,1],'charts/','am-consulting.co.jp-migrantsInJapan.html')) })

title : 'Migrants In Japan'
author: 'アセット･マネジメント･コンサルティング株式会社 http://am-consulting.co.jp'
date: "`r format(Sys.time(), '%Y-%m-%d %H:%M:%S')`"
output: 
  html_document:
    fig_height: 4
    fig_width: 10
    keep_md: no
    md_extensions: -ascii_identifiers 
---
<link href="http://knowledgevault.saecanet.com/components/rmarkdown-html.css" rel="stylesheet">
<style>.main-container {max-width : 1000px;}</style>
<script src="http://knowledgevault.saecanet.com/components/JavascriptCode.js"></script>

- アセット･マネジメント･コンサルティング株式会社 http://am-consulting.co.jp
- SaECaNet http://saecanet.com/
- Olive http://olive.saecanet.com/
- twitter https://twitter.com/AMC2_Japan
- 本ページへのリンクを共有:<a href="https://twitter.com/share" class="twitter-share-button" data-via="AMC2_Japan" data-size="large">Tweet</a> <script>!function(d,s,id){var js,fjs=d.getElementsByTagName(s)[0],p=/^http:/.test(d.location)?'http':'https';if(!d.getElementById(id)){js=d.createElement(s);js.id=id;js.src=p+'://platform.twitter.com/widgets.js';fjs.parentNode.insertBefore(js,fjs);}}(document, 'script', 'twitter-wjs');</script>

```{r warning = F, error = F, message = F, echo = F}
library(RCurl)
fileName <- 'functionList.csv'
functionList <-
  read.csv(
    file = paste0('https://raw.githubusercontent.com/am-consulting/am-consulting.github.io/master/csv/',
                  fileName),
    header = F,
    as.is = T)
for(iii in 1:nrow(functionList)){
  script <- 
    getURL(paste0("https://raw.githubusercontent.com/am-consulting/am-consulting.github.io/master/", 
                  functionList[iii,1]),
           ssl.verifypeer = F)
  eval(parse(text = script))
}
```

```{r warning = F, error = F, message = F, echo = F}
importAMCC <-
  c('downloadESTAT.r')
for(iii in 1:length(importAMCC)){
  script <-
    getURL(paste0("https://raw.githubusercontent.com/am-consulting/am-consulting.github.io/master/",
                  importAMCC[iii]),
           ssl.verifypeer = F
  )
  eval(parse(text = script))
}
```

```{r warning = F, error = F, message = F, echo = F}
library(Nippon)
needDownload <- 0
folder <- 
  'MigrantsInJapan'
if(needDownload == 1){
  fun_downloadESTAT(dateS = '2006-1-1',dateE = '2016-10-1',folder = folder)
}
```

```{r warning = F, error = F, message = F, echo = F}
username <- 
  Sys.info()['user']
pathOutput <- 
  paste0("C:/Users/", username, "/Desktop/",folder,"/")
setwd(pathOutput)
sheetNo <- 1
fileList <-
  dir(pathOutput,pattern = '.xls',ignore.case = T,include.dirs = F)
for(iii in seq(length(fileList))){
  buf0 <-
    XLConnect::readWorksheetFromFile(file = paste0(pathOutput, fileList[iii]),
                                     sheet = sheetNo,
                                     check.names = F,
                                     header = F)
  objCol <-
    which(apply(buf0,2,function(x)length(grep('平成',x)))!=0)[1]
  objRow <- 
    which(apply(buf0,1,function(x)length(grep('平成',x)))!=0)[1]
  gengou <- zen2han(buf0[objRow,objCol])
  objRow <- 
    which(apply(buf0,1,function(x)length(grep('\\b都道府県内移動者数\\b',gsub('\\s','',x))))!=0)[1]
  buf0[objRow,] <-
    gsub('na',NA,sapply(gsub('\\s','',buf0[objRow,]),zen2han),ignore.case = T)
  buf0[objRow,] <-
    gsub('^転入者数$|^入者数$',
         NA,
         gsub('他都道府県からの|他都道府県からの転',
              '他都道府県からの転入者数',
              buf0[objRow,]))
  tmp <- NA
  for(ccc in 1:ncol(buf0)){
    if(!is.na(buf0[objRow,ccc])){tmp <- buf0[objRow,ccc]}
    buf0[objRow,ccc] <- tmp
  }
  colnames(buf0) <-
    paste0(buf0[objRow,],':',gsub('\\s','',buf0[objRow+4,]))
  objCol <-
    which(apply(buf0,2,function(x)length(grep('北海道',x)))!=0)
  objRow <- 
    which(apply(buf0,1,function(x)length(grep('北海道',x)))!=0)
  buf1 <- 
    buf0[objRow:nrow(buf0),objCol:ncol(buf0)]
  colnames(buf1)[1] <- '都道府県'
  buf2 <-
    buf1[,-grep('na',colnames(buf1),ignore.case = T)]
  buf3 <-
    buf2[!is.na(buf2[,1]),]
  buf3[,-1] <- 
    apply(buf3[,-1],2,function(x)as.numeric(gsub(',|\\s','',x)))
  buf3$`元号表記` <- gengou
  yyyy <- 
    as.numeric(gsub('平成([0-9]+)年([0-9]+)月','\\1' ,gengou)) + 1988
  mm <- 
    as.numeric(gsub('平成([0-9]+)年([0-9]+)月','\\2' ,gengou))
  buf3$Date <-
    as.Date(paste0(yyyy,'-',mm,'-1'))
  assign(paste0('data',gsub('.xls','',fileList[iii])),
         buf3,
         envir = .GlobalEnv)
}
```

```{r warning = F, error = F, message = F, echo = F}
fun_createTimeSeries <- function(objPrefecture = '東京都'){
  tsDF0 <- data.frame()
  for(iii in seq(length(fileList))){
    dfName <- 
      paste0('data',gsub('.xls','',fileList[iii]))
    tmp0 <- 
      get(dfName)
    tsDF0 <- 
      rbind(tsDF0, tmp0[grep(paste0(objPrefecture,'\\b'), tmp0[,1]),])
  }
  assign('tsDF',tsDF0,envir = .GlobalEnv)
}
```

```{r,warning=F,error=F,message=F,results='hold',echo=F}
dfName <- 
  paste0('data',gsub('.xls','',tail(fileList,1)))
tmp0 <- 
  get(dfName)

dataTitle <- 
  paste0("住民基本台帳人口移動報告:",format(unique(tmp0$Date),'%Y年%m月'))
dataSource <-
  "総務省"
options(scipen = 999)
```

***

- `r paste0("タイトル : ", dataTitle)`
- `r paste0("データ出所 : ", dataSource)`
- Source http://www.stat.go.jp/data/idou/

***

#### `r objPrefecture <- '東京都';objPrefecture`の転入超過数時系列推移

```{r warning = F, error = F, message = F, echo = F}
fun_createTimeSeries(objPrefecture = objPrefecture)
objDF <- tsDF[,c(ncol(tsDF),11)]
n <- 1
fun_generateKnit(objDF = objDF,
                 barPlot = 1,
                 plotNum = n,
                 group = 0,
                 dygraphTitle = paste0(unique(tsDF$`都道府県`),':',colnames(objDF)[2]),
                 colors = 'blue')
eval(parse(text = paste0('dygraphPlot', n)))
```

***
#### `r objPrefecture <- '大阪府';objPrefecture`の転入超過数時系列推移

```{r warning = F, error = F, message = F, echo = F}
fun_createTimeSeries(objPrefecture = objPrefecture)
objDF <- tsDF[,c(ncol(tsDF),11)]
n <- 1
fun_generateKnit(objDF = objDF,
                 barPlot = 1,
                 plotNum = n,
                 group = 0,
                 dygraphTitle = paste0(unique(tsDF$`都道府県`),':',colnames(objDF)[2]),
                 colors = 'green')
eval(parse(text = paste0('dygraphPlot', n)))
```

***
#### `r objPrefecture <- '北海道';objPrefecture`の転入超過数時系列推移

```{r warning = F, error = F, message = F, echo = F}
fun_createTimeSeries(objPrefecture = objPrefecture)
objDF <- tsDF[,c(ncol(tsDF),11)]
n <- 1
fun_generateKnit(objDF = objDF,
                 barPlot = 1,
                 plotNum = n,
                 group = 0,
                 dygraphTitle = paste0(unique(tsDF$`都道府県`),':',colnames(objDF)[2]),
                 colors = 'brown')
eval(parse(text = paste0('dygraphPlot', n)))
```

***
#### `r objPrefecture <- '宮城県';objPrefecture`の転入超過数時系列推移

```{r warning = F, error = F, message = F, echo = F}
fun_createTimeSeries(objPrefecture = objPrefecture)
objDF <- tsDF[,c(ncol(tsDF),11)]
n <- 1
fun_generateKnit(objDF = objDF,
                 barPlot = 1,
                 plotNum = n,
                 group = 0,
                 dygraphTitle = paste0(unique(tsDF$`都道府県`),':',colnames(objDF)[2]),
                 colors = 'orange')
eval(parse(text = paste0('dygraphPlot', n)))
```

***
#### `r objPrefecture <- '福島県';objPrefecture`の転入超過数時系列推移

```{r warning = F, error = F, message = F, echo = F}
fun_createTimeSeries(objPrefecture = objPrefecture)
objDF <- tsDF[,c(ncol(tsDF),11)]
n <- 1
fun_generateKnit(objDF = objDF,
                 barPlot = 1,
                 plotNum = n,
                 group = 0,
                 dygraphTitle = paste0(unique(tsDF$`都道府県`),':',colnames(objDF)[2]),
                 colors = 'yellowgreen')
eval(parse(text = paste0('dygraphPlot', n)))
```

***
#### `r objPrefecture <- '愛媛県';objPrefecture`の転入超過数時系列推移

```{r warning = F, error = F, message = F, echo = F}
fun_createTimeSeries(objPrefecture = objPrefecture)
objDF <- tsDF[,c(ncol(tsDF),11)]
n <- 1
fun_generateKnit(objDF = objDF,
                 barPlot = 1,
                 plotNum = n,
                 group = 0,
                 dygraphTitle = paste0(unique(tsDF$`都道府県`),':',colnames(objDF)[2]),
                 colors = 'gray')
eval(parse(text = paste0('dygraphPlot', n)))
```

***
#### `r objPrefecture <- '福岡県';objPrefecture`の転入超過数時系列推移

```{r warning = F, error = F, message = F, echo = F}
fun_createTimeSeries(objPrefecture = objPrefecture)
objDF <- tsDF[,c(ncol(tsDF),11)]
n <- 1
fun_generateKnit(objDF = objDF,
                 barPlot = 1,
                 plotNum = n,
                 group = 0,
                 dygraphTitle = paste0(unique(tsDF$`都道府県`),':',colnames(objDF)[2]),
                 colors = 'aqua')
eval(parse(text = paste0('dygraphPlot', n)))
```

***
#### `r objPrefecture <- '沖縄県';objPrefecture`の転入超過数時系列推移

```{r warning = F, error = F, message = F, echo = F}
fun_createTimeSeries(objPrefecture = objPrefecture)
objDF <- tsDF[,c(ncol(tsDF),11)]
n <- 1
fun_generateKnit(objDF = objDF,
                 barPlot = 1,
                 plotNum = n,
                 group = 0,
                 dygraphTitle = paste0(unique(tsDF$`都道府県`),':',colnames(objDF)[2]),
                 colors = 'red')
eval(parse(text = paste0('dygraphPlot', n)))
```

***

```{r warning = F, error = F, message = F, echo = F, results='asis'}
dfName <- 
  paste0('data',gsub('.xls','',tail(fileList,1)))
tmp0 <- 
  get(dfName)
tmp1 <- tmp0[,c(1,11:13)]
migrantsPositive <- 
  subset(tmp1, 0 <= tmp1$`転入超過数(-は転出超過):総数`)
migrantsNegative <- 
  subset(tmp1, 0 >  tmp1$`転入超過数(-は転出超過):総数`)
cat(paste0('<h4>',paste0(format(unique(tmp0$Date),'%Y年%m月'),':',unique(tmp0$`元号表記`)),'</h4>'))
cat('- 転入超過数:総数がプラス値の都道府県等\n')
fun_markdownTable(obj = migrantsPositive)
cat('- 転入超過数:総数がマイナス値の都道府県等\n')
fun_markdownTable(obj = migrantsNegative)
```

***
<script>MakeNegative();</script>
<script>
  (function(i,s,o,g,r,a,m){i['GoogleAnalyticsObject']=r;i[r]=i[r]||function(){
  (i[r].q=i[r].q||[]).push(arguments)},i[r].l=1*new Date();a=s.createElement(o),
  m=s.getElementsByTagName(o)[0];a.async=1;a.src=g;m.parentNode.insertBefore(a,m)
  })(window,document,'script','https://www.google-analytics.com/analytics.js','ga');

  ga('create', 'UA-3077339-5', 'auto');
  ga('send', 'pageview');

</script>
