---
knit: (function(inputFile, encoding) {username<-Sys.info()['user'];fileName<-'defaultPath.csv';pathToFile <-paste0('C:/Users/', username,'/Desktop/pathToCSV/');setwd(pathToFile);buf0<-read.csv(fileName,header = F,skip = 0,stringsAsFactor = F,check.names = F,fileEncoding = 'utf-8');timeStamp<-format(Sys.time(),'%Y%m%d%H%M%S');rmarkdown::render(inputFile, encoding = encoding, output_file = paste0('C:/Users/',username,buf0[2,1],'charts/','am-consulting.co.jp-SocialConsciousH28.html')) })
title : "Social Conscious In Japan"
author: "アセット･マネジメント･コンサルティング株式会社 http://am-consulting.co.jp"
date: "`r format(Sys.time(), '%Y-%m-%d %H:%M:%S')`"
output: 
  html_document:
    fig_height: 10
    fig_width: 13
    keep_md: no
    md_extensions: -ascii_identifiers 
---
<link href="http://knowledgevault.saecanet.com/components/rmarkdown-html.css" rel="stylesheet">
<script src="http://knowledgevault.saecanet.com/components/JavascriptCode.js"></script>
<style>.main-container {max-width : 1300px;}</style>

- アセット･マネジメント･コンサルティング株式会社 http://am-consulting.co.jp
- SaECaNet http://saecanet.com/
- Olive http://olive.saecanet.com/
- twitter https://twitter.com/AMC2_Japan
- 本ページへのリンクを共有:<a href="https://twitter.com/share" class="twitter-share-button" data-via="AMC2_Japan" data-size="large">Tweet</a> <script>!function(d,s,id){var js,fjs=d.getElementsByTagName(s)[0],p=/^http:/.test(d.location)?'http':'https';if(!d.getElementById(id)){js=d.createElement(s);js.id=id;js.src=p+'://platform.twitter.com/widgets.js';fjs.parentNode.insertBefore(js,fjs);}}(document, 'script', 'twitter-wjs');</script>

```{r set-options,echo=F,cache=F}
options(width = 1000)
```

```{r warning = F, error = F, message = F, echo = F}
library(RCurl)
fileName <- 'functionList.csv'
functionList <-
  read.csv(
    file = paste0('https://raw.githubusercontent.com/am-consulting/am-consulting.github.io/master/csv/',
                  fileName),
    header = F,
    as.is = T)
for(iii in 1:nrow(functionList)){
  script <- 
    getURL(paste0("https://raw.githubusercontent.com/am-consulting/am-consulting.github.io/master/", 
                  functionList[iii,1]),
           ssl.verifypeer = F)
  eval(parse(text = script))
}
```

```{r,warning=F,error=F,message=F,echo=F}
script <-
  getURL(
    "https://raw.githubusercontent.com/am-consulting/am-consulting.github.io/master/importSocialConsciousH28.r",
    ssl.verifypeer = F
  )
eval(parse(text = script))
```

```{r warning=F,error=F,message=F,echo=F,results='hold'}
dataTitle <-
  paste0('社会意識に関する世論調査:平成28年度')
dataSource <- '内閣府'
windowsFonts(Meiryo = windowsFont("Meiryo"))
options(scipen = 999)
library(knitr)
```

***

- `r paste0("タイトル : ", dataTitle)`
- `r paste0("データ出所 : ", dataSource)`
- http://survey.gov-online.go.jp/index.html
- http://survey.gov-online.go.jp/h28/index-h28.html
- http://survey.gov-online.go.jp/h28/h28-shakai/index.html
- 国を愛する気持ちの程度(表1-1(CSV形式:3KB))について元csvデータ(h01-1.csv)の列名と図1-1に違いあり。
    - 本ページでは図1-1を正としてcsvデータの列名(『弱い(小計)』、『どちらかといえば弱い』、『非常に弱い(全くない)』、『どちらともいえない(わからない)』)を修正。

***

```{r warning=F,error=F,message=F,echo=F,results='hide'}
sheetName <-
  unique(substring(colnames(socialConsciousH28)[-c(1,2)],1,regexpr(':',colnames(socialConsciousH28)[-c(1,2)])))
sheetName <- sapply(sheetName,zen2han)
length(sheetName)
```

```{r warning=F,error=F,message=F,echo=F,results='asis'}
out <- NULL
obj <- list()
for(sss in seq(length(sheetName))){
  obj[[sss]] <- 
    socialConsciousH28[,c(1,2,grep(gsub('\\(|\\)','',sheetName[sss]),
                                   gsub('\\(|\\)','',colnames(socialConsciousH28))))]
  if(sss == 1){colnames(obj[[sss]]) <- colnames(obj[[sss]])[c(1:6,10,7:9)]}
  knit_expanded <-
    paste0(
      "\n```{r results='asis',echo=F}\n\n",
      "fun_dataTable(obj = obj[[",sss,"]],dateFormat = 0,orderDirection = 'asc',leftcolumns = 2,title = paste0(",sss,",':',sheetName[",sss,"]))\n\n",
      "cat('<hr>')\n\n```"
    )
  out <- c(out, knit_expanded)
}
```

`r paste(knit(text = out), collapse = '\n')`

#### 各調査結果同士の線形回帰
- 性別及び年齢階級別 男:青丸、女:赤丸

```{r warning=F,error=F,message=F,echo=F,results='asis'}
fun_plot <- function(yN){
par(mfrow=c(2,2),mar=c(5,5,5,1),family='Meiryo',font.main=2)
for(n in seq(length(yN))){
obj0 <-
  socialConsciousH28[grep('\\([男|女]性\\).+歳', socialConsciousH28[,2]),]
obj <- na.omit(obj0[,c(2,4,yN[n])])
obj$Color <- NA
obj[grep('男性',obj[,1]),]$Color <- 'blue'
obj[grep('女性',obj[,1]),]$Color <- 'red'
objX <- 2
objY <- 3
minValue <- min(obj[,objX:objY])
maxValue <- max(obj[,objX:objY])
plot(obj[,objX],
     obj[,objY],
     asp = 1,
     col = obj$Color,
     cex = 2,
     pch = 20,
     type = 'p',
     main = paste0(colnames(obj)[objX:objY],collapse = '\n × \n'),
     cex.axis = 1, cex.lab = 1, cex.main = 1.2, cex.sub = 1,
     xlab = colnames(obj)[objX],
     ylab = colnames(obj)[objY])
panel.first = grid(nx = NULL,
                   ny = NULL,
                   lty = 2,
                   equilogs = T)
lmResult <- 
  lm(formula = obj[grep('男性',obj[,1]),objY]~obj[grep('男性',obj[,1]),objX])
abline(lmResult,lwd=1,col='blue')
lmResult <- 
  lm(formula = obj[grep('女性',obj[,1]),objY]~obj[grep('男性',obj[,1]),objX])
abline(lmResult,lwd=1,col='red')
}
}
yN <- c(12,16,21,43)
fun_plot(yN = yN)
yN <- c(48,65,78,91)
fun_plot(yN = yN)
yN <- c(107,123,139,147)
fun_plot(yN = yN)
yN <- c(164,192)
fun_plot(yN = yN)
```

***

<script>MakeNegative();</script>
<script>
  (function(i,s,o,g,r,a,m){i['GoogleAnalyticsObject']=r;i[r]=i[r]||function(){
  (i[r].q=i[r].q||[]).push(arguments)},i[r].l=1*new Date();a=s.createElement(o),
  m=s.getElementsByTagName(o)[0];a.async=1;a.src=g;m.parentNode.insertBefore(a,m)
  })(window,document,'script','https://www.google-analytics.com/analytics.js','ga');

  ga('create', 'UA-3077339-5', 'auto');
  ga('send', 'pageview');

</script>
