---
knit: (function(inputFile, encoding) {username<-Sys.info()['user'];fileName<-'defaultPath.csv';pathToFile <-paste0('C:/Users/', username,'/Desktop/pathToCSV/');setwd(pathToFile);buf0<-read.csv(fileName,header = F,skip = 0,stringsAsFactor = F,check.names = F,fileEncoding = 'utf-8');timeStamp<-format(Sys.time(),'%Y%m%d%H%M%S');rmarkdown::render(inputFile, encoding = encoding, output_file = paste0('C:/Users/',username,buf0[2,1],'charts/','am-consulting.co.jp-RealWageIndices.html')) })

title : "Real Wage Indices In Japan"
author: "アセット･マネジメント･コンサルティング株式会社 http://am-consulting.co.jp"
date: "`r format(Sys.time(), '%Y-%m-%d %H:%M:%S')`"
output: 
  html_document:
    fig_height: 4
    fig_width: 10
    keep_md: no
    md_extensions: -ascii_identifiers 
---
<link href="http://knowledgevault.saecanet.com/components/rmarkdown-html.css" rel="stylesheet">
<script src="http://knowledgevault.saecanet.com/components/JavascriptCode.js"></script>
<style>.main-container {max-width : 1000px;}</style>

- アセット･マネジメント･コンサルティング株式会社 http://am-consulting.co.jp
- SaECaNet http://saecanet.com/
- Olive http://olive.saecanet.com/
- twitter https://twitter.com/AMC2_Japan
- 本ページへのリンクを共有:<a href="https://twitter.com/share" class="twitter-share-button" data-via="AMC2_Japan" data-size="large">Tweet</a> <script>!function(d,s,id){var js,fjs=d.getElementsByTagName(s)[0],p=/^http:/.test(d.location)?'http':'https';if(!d.getElementById(id)){js=d.createElement(s);js.id=id;js.src=p+'://platform.twitter.com/widgets.js';fjs.parentNode.insertBefore(js,fjs);}}(document, 'script', 'twitter-wjs');</script>

```{r set-options, echo=F, cache=F}
options(width = 1000)
```

```{r warning = F, error = F, message = F, echo = F}
library(RCurl)
fileName <- 'functionList.csv'
functionList <-
  read.csv(
    file = paste0('https://raw.githubusercontent.com/am-consulting/am-consulting.github.io/master/csv/',
                  fileName),
    header = F,
    as.is = T)
for(iii in 1:nrow(functionList)){
  script <- 
    getURL(paste0("https://raw.githubusercontent.com/am-consulting/am-consulting.github.io/master/", 
                  functionList[iii,1]),
           ssl.verifypeer = F)
  eval(parse(text = script))
}
```

```{r warning=F,error=F,message=F,echo=F}
dataTitle <- '実質賃金指数の時系列推移'
dataSource <- '厚生労働省'
dateFormat <- '%Y年%m月'
windowsFonts(Meiryo = windowsFont("Meiryo"))
options(scipen = 999)
```

***

- `r paste0("タイトル : ", dataTitle)`
- `r paste0("データ出所 : ", dataSource)`
- 特記 : 倍率、率(%)は2012年12月との差(ポイント)、その他は変化率(%)

***

```{r warning=F,error=F,message=F,echo=F,results='hide'}
library(RCurl)
script <-
  getURL(
    "https://raw.githubusercontent.com/am-consulting/am-consulting.github.io/master/importMonthlyLabourSurveyIndices.r",
    ssl.verifypeer = F
  )
eval(parse(text = script))
```

```{r warning=F,error=F,message=F,echo=F,results='hide'}
username <- Sys.info()['user']
fileName <-'defaultPath.csv'
pathToFile <- paste0('C:/Users/', username,'/Desktop/pathToCSV/')
setwd(pathToFile)
buf000 <- read.csv(fileName,header = F,skip = 0,stringsAsFactor = F,check.names = F,fileEncoding = 'utf-8')
pathOutput <- paste0("C:/Users/", username, buf000[2,1],'csv/')
```

```{r warning=F,error=F,message=F,echo=F,results='hide'}
# 非季節調整値
url01 <- 'http://www.e-stat.go.jp/SG1/estat/Xlsdl.do?sinfid=000027582953'
fun_MonthlyLabourSurveyIndices(fileID = url01)
fileNumber <- regmatches(url01, gregexpr('[0-9]{12}', url01, fixed = F))
fileName <- paste0('RealWageIndices_',fileNumber)
setwd(pathOutput)
write.csv(x = get(fileName), file = "realWageIndexNSA.csv", 
          quote = T, row.names = F, append = F, fileEncoding = 'utf8')
# 季節調整値
url02 <- 'http://www.e-stat.go.jp/SG1/estat/Xlsdl.do?sinfid=000026271631'
fun_MonthlyLabourSurveyIndices(fileID = url02)
fileNumber <- regmatches(url02, gregexpr('[0-9]{12}', url02, fixed = F))
fileName <- paste0('RealWageIndices_',fileNumber)
setwd(pathOutput)
write.csv(x = get(fileName), file = "realWageIndexSA.csv", 
          quote = T, row.names = F, append = F, fileEncoding = 'utf8')
```

#### 原数値

```{r warning=F,error=F,message=F,echo=F,results='asis'}
n <- 1
fileNumber <- regmatches(url01, gregexpr('[0-9]{12}', url01, fixed = F))
fileName <- paste0('RealWageIndices_',fileNumber)
fun_generateKnit(objDF = get(fileName),plotNum = n,colors = 'blue',quantiles = 2)
eval(parse(text = paste0('dygraphPlot',n,' %>% ', ConsumptionTax)))
cat('<hr>')
eval(parse(text = paste0('dygraphPlot',n,' %>% ', primeMinisterOfJapan_dygraph)))
cat('<hr>')
eval(parse(text = paste0('dygraphPlot',n,' %>% ', boj_dygraph)))
cat('<hr>')
eval(parse(text = paste0('dygraphPlot',n,' %>% ', event_dygraph_point,' %>%  ',event_dygraph_range)))
```

***
- 直近月と第二次安倍政権発足前の同月(2012年)との比較

```{r warning=F,error=F,message=F,echo=F,results='asis'}
fun_beforeORafter(obj = get(fileName),dateFormat = dateFormat)
fun_markdownTable(obj = beforeORafter)
```

***
- 直近`r tailN <- 4;tailN`ヶ月

```{r warning=F,error=F,message=F,echo=F,results='asis'}
fun_transposeDataFrame(obj = get(fileName),dateFormat = dateFormat,tailN = tailN)
fun_markdownTable(obj = tDF)
```

***
- 前年同月比(%):直近`r tailN <- 5;tailN`ヶ月

```{r warning=F,error=F,message=F,echo=F,results='asis'}
fun_makeDiffRatioTable(obj = get(fileName),lag = 12)
fun_transposeDataFrame(obj = diffRatioDF,dateFormat = dateFormat,tailN = tailN)
fun_markdownTable(obj = tDF)
```

***
#### 季節調整値

```{r warning=F,error=F,message=F,echo=F,results='asis'}
n <- 2
fileNumber <- regmatches(url02, gregexpr('[0-9]{12}', url02, fixed = F))
fileName <- paste0('RealWageIndices_',fileNumber)
fun_generateKnit(objDF = get(fileName),plotNum = n,colors = 'blue',quantiles = 2)
eval(parse(text = paste0('dygraphPlot',n,' %>% ', ConsumptionTax)))
cat('<hr>')
eval(parse(text = paste0('dygraphPlot',n,' %>% ', primeMinisterOfJapan_dygraph)))
cat('<hr>')
eval(parse(text = paste0('dygraphPlot',n,' %>% ', boj_dygraph)))
cat('<hr>')
eval(parse(text = paste0('dygraphPlot',n,' %>% ', event_dygraph_point,' %>%  ',event_dygraph_range)))
```

***
- 直近月と第二次安倍政権発足前の同月(2012年)との比較

```{r warning=F,error=F,message=F,echo=F,results='asis'}
fun_beforeORafter(obj = get(fileName),dateFormat = dateFormat)
fun_markdownTable(obj = beforeORafter)
```

***
- 直近`r tailN`ヶ月

```{r warning=F,error=F,message=F,echo=F,results='asis'}
fun_transposeDataFrame(obj = get(fileName),dateFormat = dateFormat,tailN = tailN)
fun_markdownTable(obj = tDF)
```

***
- 前月比(%):直近`r tailN <- 5;tailN`ヶ月

```{r warning=F,error=F,message=F,echo=F,results='asis'}
fun_makeDiffRatioTable(obj = get(fileName),lag = 1)
fun_transposeDataFrame(obj = diffRatioDF,dateFormat = dateFormat,tailN = tailN)
fun_markdownTable(obj = tDF)
```

***
<script>MakeNegative()</script>
<script>
  (function(i,s,o,g,r,a,m){i['GoogleAnalyticsObject']=r;i[r]=i[r]||function(){
  (i[r].q=i[r].q||[]).push(arguments)},i[r].l=1*new Date();a=s.createElement(o),
  m=s.getElementsByTagName(o)[0];a.async=1;a.src=g;m.parentNode.insertBefore(a,m)
  })(window,document,'script','https://www.google-analytics.com/analytics.js','ga');

  ga('create', 'UA-3077339-5', 'auto');
  ga('send', 'pageview');

</script>
