---
knit: (function(inputFile, encoding) {username<-Sys.info()['user'];fileName<-'defaultPath.csv';pathToFile <-paste0('C:/Users/', username,'/Desktop/pathToCSV/');setwd(pathToFile);buf0<-read.csv(fileName,header = F,skip = 0,stringsAsFactor = F,check.names = F,fileEncoding = 'utf-8');timeStamp<-format(Sys.time(),'%Y%m%d%H%M%S');rmarkdown::render(inputFile, encoding = encoding, output_file = paste0('C:/Users/',username,buf0[2,1],'charts/','am-consulting.co.jp-DemographicForecast.html')) })

title : 'Demographic Forecast In Japan'
author: "アセット･マネジメント･コンサルティング株式会社 http://am-consulting.co.jp"
date: "`r format(Sys.time(), '%Y-%m-%d %H:%M:%S')`"
output: 
  html_document:
    fig_height: 4
    fig_width: 10
    keep_md: no
    md_extensions: -ascii_identifiers
---
<link href="http://knowledgevault.saecanet.com/components/rmarkdown-html.css" rel="stylesheet">
<style>.main-container {max-width : 1000px;}</style>
<script src="http://knowledgevault.saecanet.com/components/JavascriptCode.js"></script>

- アセット･マネジメント･コンサルティング株式会社 http://am-consulting.co.jp
- SaECaNet http://saecanet.com/
- Olive http://olive.saecanet.com/
- twitter https://twitter.com/AMC2_Japan
- 本ページへのリンクを共有:<a href="https://twitter.com/share" class="twitter-share-button" data-via="AMC2_Japan" data-size="large">Tweet</a> <script>!function(d,s,id){var js,fjs=d.getElementsByTagName(s)[0],p=/^http:/.test(d.location)?'http':'https';if(!d.getElementById(id)){js=d.createElement(s);js.id=id;js.src=p+'://platform.twitter.com/widgets.js';fjs.parentNode.insertBefore(js,fjs);}}(document, 'script', 'twitter-wjs');</script>

```{r,warning=F,error=F,message=F,echo=F}
library(RCurl)
functionList <-
  read.csv(file = 'https://raw.githubusercontent.com/am-consulting/am-consulting.github.io/master/csv/functionList.csv',
           header = F,
           as.is = T)
for(iii in 1:nrow(functionList)){
  script <- 
    getURL(paste0("https://raw.githubusercontent.com/am-consulting/am-consulting.github.io/master/", functionList[iii,1]),
    ssl.verifypeer = F
  )
  eval(parse(text = script))
}
```

```{r warning=F,error=F,message=F,echo=F}
amccTSdata <- 
  c('importDemographicForecast.r','laborForceSurveyofJapan.r')
needImportNewData <- 0
if(needImportNewData == 1){  
  script <-
    getURL(
      paste0('https://raw.githubusercontent.com/am-consulting/am-consulting.github.io/master/',
             amccTSdata[1]),
      ssl.verifypeer = F
      )
  eval(parse(text = script))
}
baseURL <- 
  'https://raw.githubusercontent.com/am-consulting/am-consulting.github.io/master/csv/'
csvList <- 
  c('TotalBoth','TotalMale','TotalFemale','JaBoth','JaMale','JaFemale')
for(iii in 1:length(csvList)){
  tmp <-
    read.csv(paste0(baseURL,csvList[iii],'.csv'), 
             header = T,
             skip = 0, 
             stringsAsFactor = F, 
             na.strings = c('NA'), 
             check.names = F, 
             fileEncoding = 'utf-8')
  tmp[,1] <- as.Date(tmp[,1])
  assign(csvList[iii],tmp)
}
script <-
  getURL(
    paste0('https://raw.githubusercontent.com/am-consulting/Rscript/master/',
           amccTSdata[2]),
    ssl.verifypeer = F
    )
eval(parse(text = script))
windowsFonts(Meiryo=windowsFont("Meiryo"))
options(scipen=100)
```

```{r warning=F,error=F,message=F,echo=F,results='hold'}
# 生産年齢人口
startColumn <- 
  grep('15~19',colnames(TotalBoth))
endColumn <- 
  grep('60~64',colnames(TotalBoth))
buf <-
  TotalBoth[,c(1,2,startColumn:endColumn)]
buf$`生産年齢人口` <-
  apply(buf[,-c(1,2)],1,sum)
productivePopulation <-
  buf[,grep('date|総数|生産',colnames(buf),ignore.case = T)]
productivePopulation$`生産年齢人口比率(%)` <-
  round(productivePopulation[,3]/productivePopulation[,2]*100,1)
```

```{r warning=F,error=F,message=F,echo=F,results='hold'}
dateFormat <- '%Y年%m月'
fun_latestResult(obj = productivePopulation[,c(1,2,3)] ,
                 dateFormat = dateFormat,
                 objColumn = c(2,3))
dataTitle <- 
  paste0('日本の人口推計:総数と生産年齢人口および完全失業率との比較(男女計,単位:千人,確定値):', 
         latestResult)
dataSource <- '総務省'
windowsFonts(Meiryo = windowsFont("Meiryo"))
```

***

- `r paste0("タイトル : ", dataTitle)`
- `r paste0("データ出所 : ", dataSource)`
- 単位が「万人」のオリジナルデータは10倍して単位を「千人」に統一しています。
- 生産年齢人口:15歳から64歳。
- Source http://www.e-stat.go.jp/SG1/estat/OtherList.do?bid=000001007603&cycode=1

***

#### 総数と生産年齢人口の推移(単位:千人)

```{r warning=F,error=F,message=F,echo=F,results='asis'}
n <- 1
fun_generateKnit(objDF = productivePopulation[,-4],
                 plotNum = n,
                 group = 0,
                 colors = c('blue','green'),
                 dygraphTitle = paste0(colnames(productivePopulation)[2:3],collapse = '×'),
                 barPlot = 0)
eval(parse(text = paste0('dygraphPlot',n)))
```

***
#### 生産年齢人口比率(生産年齢人口/総数、%)の推移

```{r warning=F,error=F,message=F,echo=F,results='asis'}
n <- 2
fun_generateKnit(objDF = productivePopulation[,c(1,4)],
                 plotNum = n,
                 group = 0,
                 colors = c('green'),
                 dygraphTitle = colnames(productivePopulation)[4],
                 barPlot = 0)
eval(parse(text = paste0('dygraphPlot',n)))
```

***
#### 前月差(単位:千人)

```{r warning=F,error=F,message=F,echo=F,results='asis'}
fun_makeDiffTable(obj = productivePopulation[,-4])
n <- 3
fun_generateKnit(objDF = diffDF,
                 plotNum = n,
                 group = 0,
                 colors = c('blue','green'),
                 dygraphTitle = paste0(colnames(productivePopulation)[2:3],collapse = '×'),
                 barPlot = 0)
eval(parse(text = paste0('dygraphPlot',n,' %>% dyLimit(0, color = "red")')))
```

***
#### 直近`r tailN <-6;tailN`ヶ月(単位:千人)

```{r warning=F,error=F,message=F,echo=F,results='asis'}
buf <-
  na.omit(fun_transposeDataFrame(obj = TotalBoth,
                                 tailN = tailN,
                                 dateFormat = dateFormat,
                                 colName = '年齢階級'))
fun_markdownTable(obj = buf)
```

***
#### 直近`r tailN`ヶ月の構成比(%)

```{r warning=F,error=F,message=F,echo=F,results='asis'}
matrixData <- 
  as.matrix(buf[,-1])
matrixData <- 
  data.frame(buf[,1,drop=F], round(matrixData/matrixData[1,]*100,1), check.names = F,stringsAsFactors = F)
fun_markdownTable(obj = matrixData,rownames = F)
```

***
#### 完全失業率と生産年齢人口の比較
- 注意:完全失業率は季節調整値

```{r warning=F,error=F,message=F,echo=F,results='asis',fig.height=5}
mergeData <-
  merge(productivePopulation[,c(1,3,4)],laborforcesurvey[,c(1,17)],by='Date')
fun_plotTimeSeries(obj = mergeData,
                   objYL = 3,
                   objYR = 4, 
                   dateFormat = dateFormat,
                   chartType = 2,
                   lwdR = 1,
                   dataSource = dataSource)
cat('<hr>')
fun_plotTimeSeries(obj = mergeData,
                   objYL = 2,
                   objYR = 4, 
                   dateFormat = dateFormat,
                   chartType = 2,
                   lwdR = 1,
                   dataSource = dataSource)
```

***
#### 完全失業率と生産年齢人口の相互相関係数

```{r warning=F,error=F,message=F,echo=F,results='hold'}
attach(mergeData)
adf.test(`生産年齢人口比率(%)`)
cat('\n\n')
adf.test(`生産年齢人口`)
cat('\n\n')
adf.test(`完全失業率（％）-男女計:季節調整値`)
cat('\n\n')
adf.test(diff(`生産年齢人口比率(%)`, lag = 1))
cat('\n\n')
adf.test(diff(`生産年齢人口`, lag = 1))
cat('\n\n')
adf.test(diff(`完全失業率（％）-男女計:季節調整値`, lag = 1))
```

```{r warning=F,error=F,message=F,echo=F,results='asis',fig.height=5}
par(family = 'Meiryo',mar=c(5,5,5,2),font.main = 1)
ccf(x = diff(mergeData[,3], lag = 1), 
    y = diff(mergeData[,4], lag = 1),
    main = paste0(colnames(mergeData)[3],'×',colnames(mergeData)[4],'\n1次差分同士の相互相関'))
cat('<hr>')
ccf(x = diff(mergeData[,2], lag = 1), 
    y = diff(mergeData[,4], lag = 1),
    main = paste0(colnames(mergeData)[2],'×',colnames(mergeData)[4],'\n1次差分同士の相互相関'))
```

***
<script>MakeNegative();</script>
<script>
  (function(i,s,o,g,r,a,m){i['GoogleAnalyticsObject']=r;i[r]=i[r]||function(){
  (i[r].q=i[r].q||[]).push(arguments)},i[r].l=1*new Date();a=s.createElement(o),
  m=s.getElementsByTagName(o)[0];a.async=1;a.src=g;m.parentNode.insertBefore(a,m)
  })(window,document,'script','https://www.google-analytics.com/analytics.js','ga');

  ga('create', 'UA-3077339-5', 'auto');
  ga('send', 'pageview');

</script>
