---
knit: (function(inputFile, encoding) {username<-Sys.info()['user'];fileName<-'defaultPath.csv';pathToFile <-paste0('C:/Users/', username,'/Desktop/pathToCSV/');setwd(pathToFile);buf0<-read.csv(fileName,header = F,skip = 0,stringsAsFactor = F,check.names = F,fileEncoding = 'utf-8');timeStamp<-format(Sys.time(),'%Y%m%d%H%M%S');rmarkdown::render(inputFile, encoding = encoding, output_file = paste0('C:/Users/',username,buf0[2,1],'charts/','am-consulting.co.jp-PrincipalFiguresOfFinancialInstitutionsInJapan.html')) })

title : 'Principal Figures of Financial Institutions in Japan'
author: "アセット･マネジメント･コンサルティング株式会社 http://am-consulting.co.jp"
date: "`r format(Sys.time(), '%Y-%m-%d %H:%M:%S')`"
output: 
  html_document:
    fig_height: 5
    fig_width: 10
    keep_md: no
    md_extensions: -ascii_identifiers
---
<link href="http://knowledgevault.saecanet.com/components/rmarkdown-html.css" rel="stylesheet">
<style>
body{font-family:'Hiragino Kaku Gothic Pro','Meiryo UI',Verdana,sans-serif;}
.main-container {max-width: 1000px; margin-left: auto; margin-right: auto; }
table{white-space: nowrap;}
td.negative {color : red;}
</style>
<script>
<!-- # Reference http://www.hanselman.com/blog/MakingNegativeNumbersTurnRedUsingCSSAndJavascript.aspx -->
function MakeNegative() {
  TDs = document.getElementsByTagName('td');
  for (var i=0; i<TDs.length; i++) {
    var temp = TDs[i];
    if (temp.firstChild.nodeValue.indexOf('-') == 0) temp.className = "negative";
  }
}
</script>

- アセット･マネジメント･コンサルティング株式会社 http://am-consulting.co.jp
- SaECaNet http://saecanet.com/
- Olive http://olive.saecanet.com/
- twitter https://twitter.com/AMC2_Japan

本ページへのリンクを共有:<a href="https://twitter.com/share" class="twitter-share-button" data-via="AMC2_Japan" data-size="large">Tweet</a> <script>!function(d,s,id){var js,fjs=d.getElementsByTagName(s)[0],p=/^http:/.test(d.location)?'http':'https';if(!d.getElementById(id)){js=d.createElement(s);js.id=id;js.src=p+'://platform.twitter.com/widgets.js';fjs.parentNode.insertBefore(js,fjs);}}(document, 'script', 'twitter-wjs');</script>

```{r set-options, echo=F, cache=F}
options(width = 1000)
```

```{r warning=F,error=F,message=F,echo=F,results='hide'}
library(RCurl);library(lubridate);library(Nippon);library(knitr)
```

```{r warning=F,error=F,message=F,echo=F,results='hide'}
script <-
  getURL(
    "https://raw.githubusercontent.com/am-consulting/am-consulting.github.io/master/R-dygraphsFunction.r",
    ssl.verifypeer = FALSE
  )
eval(parse(text = script))

script <-
  getURL(
    "https://raw.githubusercontent.com/am-consulting/am-consulting.github.io/master/importDataFromBOJ.r",
    ssl.verifypeer = F
  )
eval(parse(text = script))

script <-
  getURL(
    "https://raw.githubusercontent.com/am-consulting/am-consulting.github.io/master/transposeDataFrame.r",
    ssl.verifypeer = F
  )
eval(parse(text = script))

mergeData <- 
  Reduce(function(x, y) merge(x, y, by='Date', all=T), list(d.csv_data,w1.csv_data,m.csv_data,q.csv_data,fy.csv_data))
```

```{r warning=F,error=F,message=F,echo=F,results='hide'}
objWord <- '貸出・預金動向|マネタリーベース'
dataSet0 <- mergeData[, c(1, grep(objWord, colnames(mergeData)))]
colnames(dataSet0)
objColumn <- c(1,6,10:19)
dataSet <- na.omit(dataSet0[,objColumn])
if(length(unique(month(dataSet[,1])))==1){
  dateFormat <- '%Y'
}else if(length(unique(day(dataSet[,1])))==1){
  dateFormat <- '%Y-%m'
}else{
  dateFormat <- '%Y-%m-%d'
}
colnames(dataSet) <- unlist(lapply(gsub('億円','兆円',colnames(dataSet)),zen2han))
tmpCCC <- grep('兆円',colnames(dataSet))
dataSet[,tmpCCC] <- apply(dataSet[,tmpCCC],2,function(x)x*10^-4)
colnames(dataSet) <- gsub('\\([a-d]\\)','',colnames(dataSet))
```

```{r warning=F,error=F,message=F,echo=F,results='hold'}
dataTitle <- paste0('貸出・預金動向 速報 - ',
         format(tail(dataSet[, 1], 1), dateFormat))
dataSource <- '日本銀行'
notes <- '複数のワードで検索する際は半角スペースで区切ってください'
notes0 <- "表中、-9999はNAを意味します"
Author <- "アセット･マネジメント･コンサルティング株式会社 http://am-consulting.co.jp"
cat(paste("Title       : ", dataTitle, "\n"))
cat(paste("Data Source : ", dataSource, "\n"))
cat(paste("Author      : ", Author, "\n"))
cat(paste("特  記      : ", notes, "\n"))
cat(paste("特  記      : ", notes0, "\n"))
windowsFonts(Meiryo = windowsFont("Meiryo"))
```

```{r warning=F, error=F, message=F, echo=F}
fun_generateKnit <- function(objDF = dataSet, n1 = 1, barPlot = 0){
  fun_plot_dygraph(obj = objDF, n0 = n1, 
                   dygraphTitle = paste0(colnames(objDF)[-1], collapse = ' × '), 
                   legendWidth = 300, barPlot = barPlot)
  fun_dygraph_shade(n = n1)
}  
```

```{r warning=F, error=F, message=F, echo=F}
n1 <- 1
fun_generateKnit(objDF = dataSet[,c(1,2,3)], n1 = n1, barPlot = 0)
```

```{r warning=F, error=F, message=F, echo=F}
buf0 <- data.frame(dataSet[,1], dataSet[,3]/dataSet[,2], check.names = F, stringsAsFactors = F)
colnames(buf0) <- c('Date','総貸出平均残高(銀行･信金計)/マネタリーベース平均残高')
n2 <- 2
fun_generateKnit(objDF = buf0, n1 = n2, barPlot = 0)
```

```{r warning=F, error=F, message=F, echo=F}
n3 <- 3
fun_generateKnit(objDF = dataSet[,c(1,5)], n1 = n3, barPlot = 1)
```

`r paste(knit(text = c(get(paste0('knit_expanded',n1)),get(paste0('knit_expanded',n2)),get(paste0('knit_expanded',n3)))), collapse = '\n')`


#### 単位根検定
##### 原系列

```{r warning=F, error=F, message=F, echo=F, results='hold'}
cat('Period:',paste0(format(range(dataSet[,1]),dateFormat),collapse = '~'))
cat('\n')
apply(dataSet[,c(2,3)],2, tseries::adf.test)
```

##### 一次差分

```{r warning=F, error=F, message=F, echo=F, results='hold'}
dataSet1stDiff <- diff(as.matrix(dataSet[,c(2,3)]),lag = 1, differences = 1)
cat('Period:',paste0(format(range(tail(dataSet,-1)[,1]),dateFormat),collapse = '~'))
cat('\n')
apply(dataSet1stDiff, 2, tseries::adf.test)
```

#### 一次差分同士の相互相関係数

```{r warning=F, error=F, message=F, echo=F, results='asis'}
par(family = 'Meiryo', mar = c(5,5,6,4))
objCCC <- 2
ccfResult <- 
  ccf(dataSet1stDiff[,1], dataSet1stDiff[,objCCC], main = paste0(colnames(dataSet1stDiff)[c(1,objCCC)], collapse = '\n×\n'))
panel.first = grid(nx = NULL, ny = NULL, lty = 2, equilogs = T)
text(ccfResult$lag, ccfResult$acf, round(ccfResult$acf,2))
```

***
##### 参考 原系列:前年同月比(%)

```{r warning=F, error=F, message=F, echo=F, results='hold'}
lineColor <- c('blue','red')
YoY <- 
  data.frame(Date=tail(dataSet[,1],-12),
             round(diff(as.matrix(dataSet[,-1]),lag = 12,differences = 1)/head(dataSet[,-1],-12)*100,1),
             check.names = F,stringsAsFactors = F)
title <- paste0('Period:',paste0(format(range(YoY[,1]),dateFormat),collapse = '~'))
par(family='Meiryo')
plot(YoY[,1],YoY[,2],type='o',xlab='',ylab='前年同月比(%)',col=lineColor[1],xaxt='n',main=c('前年同月比(%)\n',title))
lines(YoY[,1],YoY[,3],type='o',xlab='',ylab='',col=lineColor[2])
graphics::legend('topleft', col = lineColor, lty = 1, legend = colnames(YoY)[2:3], cex = 1,  bty = 'n')
axis.Date(side = 1, at = YoY[,1], format = dateFormat, padj = 1, cex.axis = 1.0)
panel.first = grid(nx = NULL, ny = NULL, lty = 2, equilogs = T)
cat(title)
cat('\n')
summary(YoY[,2:3])
cat('\n')
apply(YoY[,2:3], 2, tseries::adf.test)
```

#### 原数値

```{r warning=F,error=F,message=F,echo=F,results='asis'}
knitr::kable(fun_transposeDataFrame(dataSet,dateFormat = dateFormat), 
             row.names = F,
             table.attr = "id='amcc1' width='100%'")
```

***
#### 前年同月比(%)

```{r warning=F,error=F,message=F,echo=F,results='asis'}
knitr::kable(fun_transposeDataFrame(YoY,dateFormat = dateFormat), 
             row.names = F,
             table.attr = "id='amcc2' width='100%'")
```

***
<script>MakeNegative()</script>
<script>
  (function(i,s,o,g,r,a,m){i['GoogleAnalyticsObject']=r;i[r]=i[r]||function(){
  (i[r].q=i[r].q||[]).push(arguments)},i[r].l=1*new Date();a=s.createElement(o),
  m=s.getElementsByTagName(o)[0];a.async=1;a.src=g;m.parentNode.insertBefore(a,m)
  })(window,document,'script','https://www.google-analytics.com/analytics.js','ga');

  ga('create', 'UA-3077339-5', 'auto');
  ga('send', 'pageview');

</script>
