---
knit: (function(inputFile, encoding) {username<-Sys.info()['user'];fileName<-'defaultPath.csv';pathToFile <-paste0('C:/Users/', username,'/Desktop/pathToCSV/');setwd(pathToFile);buf0<-read.csv(fileName,header = F,skip = 0,stringsAsFactor = F,check.names = F,fileEncoding = 'utf-8');timeStamp<-format(Sys.time(),'%Y%m%d%H%M%S');rmarkdown::render(inputFile, encoding = encoding, output_file = paste0('C:/Users/',username,buf0[2,1],'charts/','am-consulting.co.jp-moneyStockInJapan.html')) })

title : 'Money Stock in Japan'
author: "アセット･マネジメント･コンサルティング株式会社 http://am-consulting.co.jp"
date: "`r format(Sys.time(), '%Y-%m-%d %H:%M:%S')`"
output: 
  html_document:
    fig_height: 4
    fig_width: 10
    keep_md: no
    md_extensions: -ascii_identifiers
---
<link href="http://knowledgevault.saecanet.com/components/rmarkdown-html.css" rel="stylesheet">
<script src="http://knowledgevault.saecanet.com/components/JavascriptCode.js"></script>
<style>.main-container {max-width : 1000px;}</style>

- アセット･マネジメント･コンサルティング株式会社 http://am-consulting.co.jp
- SaECaNet http://saecanet.com/
- Olive http://olive.saecanet.com/
- twitter https://twitter.com/AMC2_Japan
- 本ページへのリンクを共有:<a href="https://twitter.com/share" class="twitter-share-button" data-via="AMC2_Japan" data-size="large">Tweet</a> <script>!function(d,s,id){var js,fjs=d.getElementsByTagName(s)[0],p=/^http:/.test(d.location)?'http':'https';if(!d.getElementById(id)){js=d.createElement(s);js.id=id;js.src=p+'://platform.twitter.com/widgets.js';fjs.parentNode.insertBefore(js,fjs);}}(document, 'script', 'twitter-wjs');</script>

```{r set-options, echo=F, cache=F}
options(width = 1000)
```

```{r warning=F,error=F,message=F,echo=F,results='hide'}
library(knitr)
```

```{r warning = F, error = F, message = F, echo = F}
library(RCurl)
fileName <- 'functionList.csv'
functionList <-
  read.csv(
    file = paste0('https://raw.githubusercontent.com/am-consulting/am-consulting.github.io/master/csv/',
                  fileName),
    header = F,
    as.is = T)
for(iii in 1:nrow(functionList)){
  script <- 
    getURL(paste0("https://raw.githubusercontent.com/am-consulting/am-consulting.github.io/master/", 
                  functionList[iii,1]),
           ssl.verifypeer = F)
  eval(parse(text = script))
}
```

```{r,warning=F,error=F,message=F,echo=F}
importAMCC <-c('importMonetarybaseOfJapan-2017.r','importMoneyStock-2017.r')
for(iii in 1:length(importAMCC)){
  script <-
    getURL(paste0("https://raw.githubusercontent.com/am-consulting/am-consulting.github.io/master/",
                  importAMCC[iii]),
           ssl.verifypeer = F
  )
  eval(parse(text = script))
}
```

```{r warning=F,error=F,message=F,echo=F,results='hide'}
mergeData0 <- 
  merge(MoneyStock,monetaryBase_Japan,by=c('Date'))
colnames(mergeData0)
colnames(mergeData0) <- 
  sapply(colnames(mergeData0),zen2han)
objColumn <-
  grep('\\(億円\\)',colnames(mergeData0))
colnames(mergeData0)[objColumn] <- 
  sapply(gsub('\\(億円\\)',
                     '\\(兆円\\)',
                     colnames(mergeData0)[objColumn]),
         zen2han)
mergeData0[,objColumn] <- 
  apply(mergeData0[,objColumn], 2, function(x) x*10^-4)
```

```{r warning=F,error=F,message=F,echo=F,results='hold'}
dateFormat <- '%Y年%m月'
fun_latestResult(obj = mergeData0,objColumn = c(2), dateFormat = dateFormat)
dataTitle <- 
  paste0('日本のマネーストックと信用乗数:',latestResult)
dataSource <- '日本銀行'
windowsFonts(Meiryo = windowsFont("Meiryo"))
```

***

- `r paste0("タイトル : ", dataTitle)`
- `r paste0("データ出所 : ", dataSource)`
- 信用乗数 = マネーストック/マネタリーベース
- Source http://www.stat-search.boj.or.jp/ssi/mtshtml/md02_m_1.html

***

```{r warning=F, error=F, message=F, echo=F}
objX <- 10;objY <- 22
mergeData <- na.omit(mergeData0[,c(1,objX,objY)])
n1 <- 1
fun_generateKnit(objDF = mergeData, 
                 plotNum = n1, 
                 barPlot = 0, 
                 dygraphTitle = paste0(colnames(mergeData)[c(2,3)],collapse=' ~ '),
                 group = 0)
```

```{r warning=F, error=F, message=F, echo=F}
n2 <- 2
creditMultiplier <- 
  data.frame(mergeData[,1], 
             mergeData[,2]/mergeData[,3],
             check.names = F,
             stringsAsFactors = F)
colnames(creditMultiplier)[2] <- paste0(colnames(mergeData)[c(2,3)],collapse=' / ')
fun_generateKnit(objDF = creditMultiplier, 
                 plotNum = n2, 
                 barPlot = 0, 
                 dygraphTitle = paste0('信用乗数:',paste0(colnames(mergeData)[c(2,3)],collapse=' / ')),
                 group = 0)
```

```{r warning=F, error=F, message=F, echo=F}
obj <- MoneyStock[,c(1,2)]
n3 <- 3
fun_generateKnit(objDF = obj, 
                 plotNum = n3, 
                 barPlot = 1, 
                 dygraphTitle = colnames(obj)[2],
                 group = 0)
```

`r paste(knit(text = c(get(paste0('knit_expanded',n1)),get(paste0('knit_expanded',n2)),get(paste0('knit_expanded',n3)))), collapse = '\n')`

#### 単位根検定
##### 原系列

```{r warning=F, error=F, message=F, echo=F, results='hold'}
cat(paste0(format(range(mergeData[,1]),dateFormat),collapse = '~'))
cat('\n\n')
apply(mergeData[,c(2,3),drop=F],2, tseries::adf.test)
```

##### 一次差分

```{r warning=F, error=F, message=F, echo=F, results='hold'}
fun_makeDiffTable(obj = mergeData)
cat(paste0(format(range(diffDF[,1]),dateFormat),collapse = '~'))
cat('\n\n')
apply(diffDF[,c(2,3),drop=F],2, tseries::adf.test)
```

#### 一次差分同士の相互相関係数

```{r warning=F, error=F, message=F, echo=F, results='asis', fig.height=5}
par(mfrow = c(1,1), family = 'Meiryo', mar = c(5,5,6,4), cex.main = 1.1, font.main = 1)
ccfResult <- 
  ccf(diffDF[,2], 
      diffDF[,3], 
      main = paste0(colnames(diffDF)[c(2,3)], collapse = '\n×\n'))
panel.first = grid(nx = NULL, ny = NULL, lty = 2, equilogs = T)
text(ccfResult$lag, 
     ccfResult$acf, 
     round(ccfResult$acf,2))
```

***
#### 直近`r tailN <- 3;tailN`ヶ月分

```{r warning=F,error=F,message=F,echo=F,results='asis'}
objColumn <- 
  grep('マネーストック',colnames(mergeData0))
fun_markdownTable(
  fun_transposeDataFrame(obj = mergeData0[,c(1,objColumn)],dateFormat = dateFormat,tailN = tailN))
```

***
<script>MakeNegative();</script>
<script>
  (function(i,s,o,g,r,a,m){i['GoogleAnalyticsObject']=r;i[r]=i[r]||function(){
  (i[r].q=i[r].q||[]).push(arguments)},i[r].l=1*new Date();a=s.createElement(o),
  m=s.getElementsByTagName(o)[0];a.async=1;a.src=g;m.parentNode.insertBefore(a,m)
  })(window,document,'script','https://www.google-analytics.com/analytics.js','ga');

  ga('create', 'UA-3077339-5', 'auto');
  ga('send', 'pageview');

</script>
