---
knit: (function(inputFile, encoding) {username<-Sys.info()['user'];fileName<-'defaultPath.csv';pathToFile <-paste0('C:/Users/', username,'/Desktop/pathToCSV/');setwd(pathToFile);pathToFolder000<-read.csv(fileName,header = F,skip = 0,stringsAsFactor = F,check.names = F,fileEncoding = 'utf-8');timeStamp<-format(Sys.time(),'%Y%m%d%H%M%S');rmarkdown::render(inputFile, encoding = encoding, output_file = paste0('C:/Users/',username,pathToFolder000[2,1],'charts/','am-consulting.co.jp-intrusion.html')) })
title : "尖閣諸島接近状況統計分析"
author: "アセット･マネジメント･コンサルティング株式会社 http://am-consulting.co.jp"
date: "`r format(Sys.time(), '%Y-%m-%d %H:%M:%S')`"
output: 
  html_document:
    fig_height: 6
    fig_width: 10
    keep_md: no
    md_extensions: -ascii_identifiers 
---
<link href="http://knowledgevault.saecanet.com/components/rmarkdown-html.css" rel="stylesheet">
<script src="http://knowledgevault.saecanet.com/components/JavascriptCode.js"></script>
<style>.main-container {max-width : 1000px;}</style>

- アセット･マネジメント･コンサルティング株式会社 http://am-consulting.co.jp
- SaECaNet http://saecanet.com/
- Olive http://olive.saecanet.com/
- twitter https://twitter.com/AMC2_Japan
- 本ページへのリンクを共有:<a href="https://twitter.com/share" class="twitter-share-button" data-via="AMC2_Japan" data-size="large">Tweet</a> <script>!function(d,s,id){var js,fjs=d.getElementsByTagName(s)[0],p=/^http:/.test(d.location)?'http':'https';if(!d.getElementById(id)){js=d.createElement(s);js.id=id;js.src=p+'://platform.twitter.com/widgets.js';fjs.parentNode.insertBefore(js,fjs);}}(document, 'script', 'twitter-wjs');</script>

```{r,warning=F,error=F,message=F,results='hold',echo=F}
dataTitle <- paste0('中国公船による尖閣諸島接近(接続水域入域･領海侵入)状況の統計分析:',Sys.Date(),'更新')
dataSource <- '海上保安庁 『尖閣諸島周辺海域における中国公船等の動向と我が国の対処』'
windowsFonts(Meiryo = windowsFont("Meiryo"))
library(dplyr)
library(lubridate)
library(ggplot2)
library(scales)
library(tseries)
library(pipeR)
library(zoo)
library(XLConnect)
library(excel.link)
library(xts)
library(dygraphs)
```

***

- `r paste0("タイトル : ", dataTitle)`
- `r paste0("データ出所 : ", dataSource)`
- Source http://www.kaiho.mlit.go.jp/mission/senkaku/senkaku.html
- Source http://www.mofa.go.jp/region/page23e_000021.html

***

```{r warning = F, error = F, message = F, echo = F}
library(RCurl)
fileName <- 'functionList.csv'
functionList <-
  read.csv(
    file = paste0('https://raw.githubusercontent.com/am-consulting/am-consulting.github.io/master/csv/',
                  fileName),
    header = F,
    as.is = T)
for(iii in 1:nrow(functionList)){
  script <- 
    getURL(paste0("https://raw.githubusercontent.com/am-consulting/am-consulting.github.io/master/", 
                  functionList[iii,1]),
           ssl.verifypeer = F)
  eval(parse(text = script))
}
```

```{r,warning=F,error=F,message=F,echo=F}
loadTMP <- 1
```

```{r,warning=F,error=F,message=F,echo=F}
eventData<-c(
'2012-09-11','日本-日本政府が魚釣島、北小島および南小島を国有化',
'2012-11-08','中国-中国共産党、習近平党総書記選出',
'2012-12-16','日本-第46回衆議院議員総選挙(自民党への政権交代)',
'2013-01-20','米国-バラク・オバマ大統領就任(2期目)',
'2013-07-21','日本-第23回参議院通常選挙',
'2013-11-23','中国-尖閣諸島を含む上空を防空識別圏に設定',
'2014-03-18','台湾-ひまわり学生運動',
'2014-04-10','台湾-ひまわり学生運動',
'2014-09-28','香港-雨傘革命(~2014/12/15)',
'2014-12-14','日本-第47回衆議院議員総選挙',
'2015-06-12','中国-中国株の大暴落',
'2015-08-12','中国-天津浜海新区倉庫爆発事故',
'2015-10-29','中国-一人っ子政策廃止決定',
'2015-11-22','香港-第5回区議会選挙',
'2016-01-16','台湾-中華民国総統選挙(当選:蔡英文)',
'2016-05-20','台湾-蔡英文、中華民国総統就任',
'2016-06-09','中国-尖閣沖接続水域に初めて軍艦侵入',
'2016-07-10','日本-第24回参議院議員通常選挙'
)
eventData <- iconv(eventData,'shift_jis','utf8')
eventDataDF <- data.frame()
for (eee in seq(0, length(eventData) / 2 - 1, by = 1)) {
  eventDataDF[eee + 1, 1] <- eventData[eee * 2 + 1]
  eventDataDF[eee + 1, 2] <- eventData[eee * 2 + 2]
}
eventDataDF[, 1] <- as.Date(eventDataDF[, 1])
eventDataDF[, 2] <- paste0(eventDataDF[, 1],':',eventDataDF[,2])
colnames(eventDataDF) <- c('Date', 'Event')
```

```{r,warning=F,error=F,message=F,echo=F}
if(loadTMP==1) {
  # ソース読み込みパート
  fileName <-'defaultPath.csv'
  username <- Sys.info()['user']
  pathToFile <- paste0('C:/Users/', username,'/Desktop/pathToCSV/')
  setwd(pathToFile)
  buf000 <- read.csv(fileName,header = F,skip = 0,stringsAsFactor = F,check.names = F,fileEncoding = 'utf-8')
  pathOutput <- paste0("C:/Users/", username, buf000[3,1])
  setwd(pathOutput)
  fileName <- dir(pathOutput)[grep('公船による',dir(pathOutput))]
  tmp0 <- xl.read.file(fileName, header=T, top.left.cell = "A1", xl.sheet = 1, excel.visible = F)
  tmp <- tmp0[,-ncol(tmp0)]
  colnames(tmp) <- 
    colnames(tmp0)[-ncol(tmp0)]
  rrEnd <- tail(which(sapply(tmp[,2],function(x){!is.na(x)})),1)
  tmp <- tmp[1:rrEnd,]
  # ソース読み込みパート
  dataSet0 <- tmp
  dataSet0[, 1] <- as.Date(dataSet0[, 1])
  dataSet <- na.omit(dataSet0[,-3,drop=F])
  # count part
  cntDFday <- data.frame()
  for (ddd in 1:31) {
    buf00 <- subset(dataSet, day(dataSet[, 1]) == ddd)
    cnt <- nrow(buf00)
    total <- sum(buf00[, 2])
    cntDFday[ddd, 1] <- ddd
    cntDFday[ddd, 2] <- cnt
    cntDFday[ddd, 3] <- total
  }
  colnames(cntDFday) <- c('ID', '入域日数計(日)', '入域計(隻数)')
  cntDFmonth <- data.frame()
  for (ddd in 1:12) {
    buf00 <- subset(dataSet, month(dataSet[, 1]) == ddd)
    cnt <- nrow(buf00)
    total <- sum(buf00[, 2])
    cntDFmonth[ddd, 1] <- ddd
    cntDFmonth[ddd, 2] <- cnt
    cntDFmonth[ddd, 3] <- total
  }
  colnames(cntDFmonth) <- c('ID', '入域日数計(日)', '入域計(隻数)')
  cntDFyear <- data.frame()
  for (ddd in 2012:2016) {
    buf00 <- subset(dataSet, year(dataSet[, 1]) == ddd)
    cnt <- nrow(buf00)
    total <- sum(buf00[, 2])
    ccc <- ddd - 2011
    cntDFyear[ccc, 1] <- ccc
    cntDFyear[ccc, 2] <- cnt
    cntDFyear[ccc, 3] <- total
  }
  colnames(cntDFyear) <- c('ID', '入域日数計(日)', '入域計(隻数)')
  # count part
}
```

```{r,warning=F,error=F,message=F,echo=F} 
funbarPlot <- function() {
  dataSet00 <- tail(dataSet, 10)
  mainTitle <-
    paste(title01, ':', first(dataSet00[, 1]), '-', last(dataSet00[, 1]))
  labels <- c(colnames(dataSet00)[c(obj01, obj02)])
  par(mar = c(2, 7, 4, 2),
      family = 'Meiryo',
      font.main = 1)
  barplot(
    t(dataSet00[, c(obj01, obj02)]),
    names.arg = dataSet00[, 1],
    main = mainTitle,
    las = 1,
    col = heat.colors(ncol(dataSet00) - 2),
    horiz = T,
    legend.text = labels,
    args.legend = list(
      x = max(dataSet00[, obj01] + dataSet00[, obj02]),
      y = floor(nrow(dataSet00) + 4),
      horiz = T
    ),
    ylim = c(0, nrow(dataSet00) + 3)
  )
}
```

```{r,warning=F,error=F,message=F,echo=F,fig.height=4} 
title01 <- paste0('1日当り',colnames(dataSet)[2])
obj01 <- 3
obj02 <- 4
funbarPlot()
```

***

```{r,warning=F,error=F,message=F,echo=F} 
obj01 <- 2
title01 <- paste0('1日当り',colnames(dataSet)[obj01])
mainTitle <-
  paste(title01, ':', first(dataSet[, 1]), '-', last(dataSet[, 1]))
dateRange <-
  paste(first(dataSet[, 1]), '-', last(dataSet[, 1]))
```

```{r,warning=F,error=F,message=F,echo=F,fig.height=4} 
fun_aggreTable <- function() {
  if (boxType == 1) {
    seasonData <-
      data.frame(dataSet, aggreDate = month.abb[month(dataSet[, 1])], check.names = F)
    seasonData$aggreDate <-
      factor(seasonData$aggreDate, levels = month.abb)
  }
  if (boxType == 2) {
    seasonData <-
      data.frame(dataSet,
                 aggreDate = day(dataSet[, 1]),
                 check.names = F)
    seasonData$aggreDate <-
      factor(seasonData$aggreDate, levels = seq(1, 31))
  }
  if (boxType == 3) {
    seasonData <-
      data.frame(dataSet,
                 aggreDate = year(dataSet[, 1]),
                 check.names = F)
    seasonData$aggreDate <-
      factor(seasonData$aggreDate, levels = unique(seasonData$aggreDate))
  }
  aggreTable <<-
    aggregate(seasonData[, obj01],
              by = list(Category = seasonData$aggreDate),
              FUN = sum)
}
```

```{r,warning=F,error=F,message=F,echo=F,fig.height=4} 
boxType <- 1
fun_aggreTable()
for(mm in 1:12) {
  buf <- subset(dataSet, month(dataSet[, 1]) == mm)[, 2, drop = F]
  colnames(buf) <- paste0(mm, '月')
  if (mm == 1) {
    boxplotMonth <-
      buf
  } else{
    boxplotMonth <- qpcR:::cbind.na(boxplotMonth, buf[, 1, drop = F])
  }
}
rAmCharts::amBoxplot(boxplotMonth, ylab = title01) %>>% rAmCharts::amOptions(main = mainTitle)
```

***

```{r,warning=F,error=F,message=F,results='asis',echo=F}
tableObj <-
  data.frame(ID = seq(1, nrow(aggreTable)), aggreTable, check.names = F)
colnames(tableObj)[-1] <- c('カテゴリ:月', paste0(colnames(dataSet)[obj01],'(',dateRange,'におけるカテゴリ毎の合計)'))
# 平均追加パート
tableObj <- merge(tableObj, cntDFmonth, by = 'ID', all = T)
tableObj$Average <- round(tableObj[, 3] / tableObj[, 4], 1)
colnames(tableObj)[6] <- '入域日当り平均入域(隻数)'
tableObj <- tableObj[, -5]
# 平均追加パート
fun_dataTable(obj = tableObj,dateFormat = 0,orderDirection = 'asc')
```

***

```{r,warning=F,error=F,message=F,echo=F,fig.height=4} 
boxType <- 2
fun_aggreTable()
for(dd in 1:31) {
  buf <- subset(dataSet, day(dataSet[, 1]) == dd)[, 2, drop = F]
  colnames(buf) <- paste0(dd, '日')
  if (dd == 1) {
    boxplotDay <-
      buf
  } else{
    boxplotDay <- qpcR:::cbind.na(boxplotDay, buf[, 1, drop = F])
  }
}
rAmCharts::amBoxplot(boxplotDay, ylab = title01) %>>% rAmCharts::amOptions(main = mainTitle)
```

***

```{r,warning=F,error=F,message=F,results='asis',echo=F}
tableObj <-
  data.frame(ID = seq(1, nrow(aggreTable)), aggreTable, check.names = F)
colnames(tableObj)[-1] <- c('カテゴリ:日', paste0(colnames(dataSet)[obj01],'(',dateRange,'におけるカテゴリ毎の合計)'))
# 平均追加パート
tableObj <- merge(tableObj, cntDFday, by = 'ID', all = T)
tableObj$Average <- round(tableObj[, 3] / tableObj[, 4], 1)
colnames(tableObj)[6] <- '入域日当り平均入域(隻数)'
tableObj <- tableObj[, -5]
# 平均追加パート
fun_dataTable(obj = tableObj,dateFormat = 0,orderDirection = 'asc')
```

***

```{r,warning=F,error=F,message=F,echo=F,fig.height=4}
boxType <- 3
fun_aggreTable()
cnt<-1
for(yyyy in year(first(dataSet[,1])):year(last(dataSet[,1]))) {
  buf <- subset(dataSet, year(dataSet[, 1]) == yyyy)[, 2, drop = F]
  colnames(buf) <- paste0(yyyy, '年')
  if (cnt == 1) {
    boxplotYear <-
      buf
  } else{
    boxplotYear <- qpcR:::cbind.na(boxplotYear, buf[, 1, drop = F])
  }
  cnt<-cnt+1
}
rAmCharts::amBoxplot(boxplotYear, ylab = title01) %>>% rAmCharts::amOptions(main = mainTitle)
```

***

```{r,warning=F,error=F,message=F,results='asis',echo=F}
tableObj <-
  data.frame(ID = seq(1, nrow(aggreTable)), aggreTable, check.names = F)
colnames(tableObj)[-1] <- c('カテゴリ:年', paste0(colnames(dataSet)[obj01],'(',dateRange,'におけるカテゴリ毎の合計)'))
# 平均追加パート
tableObj <- merge(tableObj, cntDFyear, by = 'ID', all = T)
tableObj$Average <- round(tableObj[, 3] / tableObj[, 4], 1)
colnames(tableObj)[6] <- '入域日当り平均入域(隻数)'
tableObj <- tableObj[, -5]
# 平均追加パート
fun_dataTable(obj = tableObj,dateFormat = 0,orderDirection = 'asc')
```

***

```{r warning=F,error=F,message=F,echo=F,fig.height=7}
fun_generateKnit(objDF = dataSet[,c(1,2)],
                 barPlot = 1,
                 group = 0,
                 plotNum = 1,
                 dygraphTitle = '接続水域入域(隻)時系列推移')
dygraphPlot1 %>% 
  dyEvent(eventDataDF[1,1], eventDataDF[1,2], labelLoc = "top") %>%
  dyEvent(eventDataDF[2,1], eventDataDF[2,2], labelLoc = "top") %>%
  dyEvent(eventDataDF[3,1], eventDataDF[3,2], labelLoc = "top") %>%
  dyEvent(eventDataDF[4,1], eventDataDF[4,2], labelLoc = "top") %>%
  dyEvent(eventDataDF[5,1], eventDataDF[5,2], labelLoc = "top") %>%
  dyEvent(eventDataDF[6,1], eventDataDF[6,2], labelLoc = "top") %>%
  dyEvent(eventDataDF[7,1], eventDataDF[7,2], labelLoc = "top") %>%
  dyEvent(eventDataDF[8,1], eventDataDF[8,2], labelLoc = "top") %>%
  dyEvent(eventDataDF[9,1], eventDataDF[9,2], labelLoc = "top") %>%
  dyEvent(eventDataDF[10,1], eventDataDF[10,2], labelLoc = "top") %>%
  dyEvent(eventDataDF[11,1], eventDataDF[11,2], labelLoc = "top") %>%
  dyEvent(eventDataDF[12,1], eventDataDF[12,2], labelLoc = "top") %>%
  dyEvent(eventDataDF[13,1], eventDataDF[13,2], labelLoc = "top") %>%
  dyEvent(eventDataDF[14,1], eventDataDF[14,2], labelLoc = "top") %>%
  dyEvent(eventDataDF[15,1], eventDataDF[15,2], labelLoc = "top") %>%
  dyEvent(eventDataDF[16,1], eventDataDF[16,2], labelLoc = "top") %>%
  dyEvent(eventDataDF[17,1], eventDataDF[17,2], labelLoc = "top") %>%
  dyEvent(eventDataDF[18,1], eventDataDF[18,2], labelLoc = "top")
```

***

```{r,warning=F,error=F,message=F,echo=F,fig.height=5} 
statDataSet <- dataSet0[, c(obj01, 1), drop = F]
statDataSet[which(is.na(statDataSet[, 1, drop = F])), 1] <- 0
par(mfrow = c(1, 2),family = 'Meiryo',mar=c(3, 3, 6, 1),font.main = 1,cex.main = 1)
# histogram
statHist <- hist(
  statDataSet[, 1],
  cex.axis = 1,
  cex.lab = 1,
  cex.main = 1,
  main = paste0(
    'ヒストグラム(左閉右開区間)-',
    colnames(statDataSet)[1] ,
    '\n' ,
    first(statDataSet[, 2]),
    '~',
    last(statDataSet[, 2]),
    '(',
    last(statDataSet[, 2])-first(statDataSet[, 2])+1,
    '日間)'
  ),
  xlab = paste0('1日当り', colnames(statDataSet)[1]),
  col = 'grey',
  right = F
)
# ACF
confidenceInterval <- 0.95
adfResult <- adf.test(statDataSet[, 1])
acfResult <- stats::acf(
  statDataSet[, 1],
  ci = confidenceInterval,
  main = paste0(
    '1日当り',
    colnames(statDataSet)[1],
    'の自己相関係数\nC.I=',
    confidenceInterval,
    ', 原データADF検定P値=',
    adfResult$p.value,
    '(lag=',
    adfResult$parameter,
    ')\n',
    first(statDataSet[, 2]),
    '~',
    last(statDataSet[, 2])
  ),
  xlab = paste0('Lag(日)')
)
statResultDF<-data.frame()
# 最長連続入域(日)
cnt <- 0
cntMax <- -10^100
for (rrr in 1:nrow(statDataSet)) {
  if (statDataSet[rrr, 1] != 0) {
    cnt <- cnt + 1
  } else{
    if(cntMax<=cnt){
      cntMax<-cnt
    buf <- rrr
      }
    cnt <- 0
  }
}
statResultDF[1,1]<-1
statResultDF[1,2]<-'直近の最長連続入域日数'
statResultDF[1,3]<-cntMax
statResultDF[1,4]<-paste0(statDataSet[buf,2]-cntMax,'~',statDataSet[buf,2]-1)
# 最長連続無入域(日)
cnt <- 0
cntMax<--10^100
for (rrr in 1:nrow(statDataSet)) {
  if (statDataSet[rrr, 1] == 0) {
    cnt <- cnt + 1
  } else{
    if(cntMax<=cnt){
      cntMax<-cnt
    buf <- rrr
      }
    cnt <- 0
  }
}
statResultDF[2,1]<-2
statResultDF[2,2]<-'直近の最長連続無入域日数'
statResultDF[2,3]<-cntMax
statResultDF[2,4]<-paste0(statDataSet[buf,2]-cntMax,'~',statDataSet[buf,2]-1)
# 1日当り最多入域数
buf0<-subset(statDataSet,max(statDataSet[,1])==statDataSet)
statResultDF[3,1]<-3
statResultDF[3,2]<-'直近の1日当り最多入域隻数'
statResultDF[3,3]<-buf0[1,1]
statResultDF[3,4]<-as.character(buf0[1,2])
# 平均1日当り入域隻数
dateDiff<-as.numeric(last(statDataSet[, 2])-first(statDataSet[, 2])+1)
totalShip<-sum(statDataSet[,1])
statResultDF[4,1]<-4
statResultDF[4,2]<-'平均1日当り入域隻数'
statResultDF[4,3]<-round(totalShip/dateDiff,2)
statResultDF[4,4]<-paste0('=',totalShip,'隻数/',dateDiff,'日(',first(statDataSet[, 2]),'~',last(statDataSet[, 2]),')')
colnames(statResultDF)<-c('ID','項目','数値','備考')
```

***

```{r,warning=F,error=F,message=F,results='asis',echo=F}
# histogram
histTable <- qpcR:::cbind.na(
  seq(1,length(statHist$breaks)), statHist$breaks, statHist$counts, round(statHist$density*100,2))
colnames(histTable) <- c('ID','1日当り入域隻数','合計日数','構成比(%)')
cat(paste0('ヒストグラム - ', paste0(range(statDataSet[,2]), collapse = '~'), ' - ', dateDiff,'日間'))
tableObj <- histTable
fun_dataTable(obj = tableObj,dateFormat = 0,orderDirection = 'asc')
```

***

```{r,warning=F,error=F,message=F,results='asis',echo=F}
fun_markdownTable(obj = statResultDF[,-1])
```

***
<script>MakeNegative();</script>
<script>
  (function(i,s,o,g,r,a,m){i['GoogleAnalyticsObject']=r;i[r]=i[r]||function(){
  (i[r].q=i[r].q||[]).push(arguments)},i[r].l=1*new Date();a=s.createElement(o),
  m=s.getElementsByTagName(o)[0];a.async=1;a.src=g;m.parentNode.insertBefore(a,m)
  })(window,document,'script','https://www.google-analytics.com/analytics.js','ga');

  ga('create', 'UA-3077339-5', 'auto');
  ga('send', 'pageview');

</script>
