---
knit: (function(inputFile, encoding) {username<-Sys.info()['user'];fileName<-'defaultPath.csv';pathToFile <-paste0('C:/Users/', username,'/Desktop/pathToCSV/');setwd(pathToFile);buf0<-read.csv(fileName,header = F,skip = 0,stringsAsFactor = F,check.names = F,fileEncoding = 'utf-8');timeStamp<-format(Sys.time(),'%Y%m%d%H%M%S');rmarkdown::render(inputFile, encoding = encoding, output_file = paste0('C:/Users/',username,buf0[2,1],'charts/','am-consulting.co.jp-internationalReservesOfJapan.html')) })

title : 'International Reserves of Japan'
author: "アセット･マネジメント･コンサルティング株式会社 http://am-consulting.co.jp"
date: "`r format(Sys.time(), '%Y-%m-%d %H:%M:%S')`"
output: 
  html_document:
    fig_height: 5
    fig_width: 10
    keep_md: no
    md_extensions: -ascii_identifiers 
---
<link href="http://knowledgevault.saecanet.com/components/rmarkdown-html.css" rel="stylesheet">
<style>.main-container {max-width : 1000px;}</style>
<script src="http://knowledgevault.saecanet.com/components/JavascriptCode.js"></script>

- アセット･マネジメント･コンサルティング株式会社 http://am-consulting.co.jp
- SaECaNet http://saecanet.com/
- Olive http://olive.saecanet.com/
- twitter https://twitter.com/AMC2_Japan

本ページへのリンクを共有:<a href="https://twitter.com/share" class="twitter-share-button" data-via="AMC2_Japan" data-size="large">Tweet</a> <script>!function(d,s,id){var js,fjs=d.getElementsByTagName(s)[0],p=/^http:/.test(d.location)?'http':'https';if(!d.getElementById(id)){js=d.createElement(s);js.id=id;js.src=p+'://platform.twitter.com/widgets.js';fjs.parentNode.insertBefore(js,fjs);}}(document, 'script', 'twitter-wjs');</script>


```{r set-options, echo=F, cache=F}
# ―,ソ,噂,欺,圭,構,蚕,十,申,貼,能,表,暴,予,禄,兔
options(width = 1000)
```

```{r,warning=F,error=F,message=F,echo=F}
library(DT)
library(lubridate)
library(googleVis)
library(dplyr)
library(rAmCharts)
library(RCurl)
library(pipeR)
library(gridExtra)
windowsFonts(Meiryo=windowsFont("Meiryo"))
options(scipen=100)
```

```{r,warning=F,error=F,message=F,echo=F}
library(RCurl)
fileName <- 'functionList.csv'
functionList <-
  read.csv(
    file = paste0('https://raw.githubusercontent.com/am-consulting/am-consulting.github.io/master/csv/',
                  fileName),
    header = F,
    as.is = T)
for(iii in 1:nrow(functionList)){
  script <- 
    getURL(paste0("https://raw.githubusercontent.com/am-consulting/am-consulting.github.io/master/", functionList[iii,1]),
    ssl.verifypeer = F
  )
  eval(parse(text = script))
}
```

```{r,warning=F,error=F,message=F,echo=F}
script <-
  getURL(
    "https://raw.githubusercontent.com/am-consulting/Rscript/master/importInternationalReserves.r",
    ssl.verifypeer = FALSE
  )
eval(parse(text = script))
```

```{r,warning=F,error=F,message=F,results='hold',echo=F}
dateFormat <- '%Y年%m月'
fun_latestResult(obj = origData1,dateFormat = dateFormat)
dataTitle <- 
  paste0('日本の外貨準備等状況:', latestResult, '(単位:百万ドル)')
dataSource <- 
  '財務省'
```

***

- `r paste0("タイトル : ", dataTitle)`
- `r paste0("データ出所 : ", dataSource)`
- Source http://www.mof.go.jp/international_policy/reference/official_reserve_assets/

***

```{r,warning=F,error=F,message=F,echo=F}
funamBarplot <- function(obj, mainTitle = '') {
  amBarplot(
    x = colnames(obj)[1] ,
    y = colnames(obj)[2:ncol(obj)],
    data = obj,
    horiz = T,
    stack_type = 'regular',
    main = mainTitle,
    mainColor = "#68838B",
    mainSize = 15,
    creditsPosition = "top-right",
    legendPosition = "bottom",
    show_values = T
  ) %>>%amOptions(legend=T, legendPosition="right", labelRotation = 0, zoom=F)
}  
```

####日本の外貨準備高
```{r,warning=F,error=F,message=F,results='asis',echo=F,fig.height=10}
par(mfrow = c(2, 1), mar = c(5, 4, 5, 2), family = 'Meiryo', oma = c(0, 0, 0, 0))
fun_plotTimeSeries(obj = origData1,
                   chartType = 1,
                   lwdR = 1,
                   dateFormat = dateFormat,
                   dataTitle = 'ドル建て(百万ドル)',
                   dataSource = dataSource)
fun_plotTimeSeries(obj = origData3,
                   chartType = 1,
                   lwdR = 1,
                   dateFormat = dateFormat,
                   dataTitle = '円建て(兆円)',
                   dataSource = dataSource)
```
<hr>
####外貨準備高の構成(ドル建て.百万ドル)
```{r,warning=F,error=F,message=F,results='asis',echo=F}
buf0 <- origData1[, c(1, 4, 6, 12, 13, 14, 15), drop = F]
buf <- tail(buf0, 12)
buf[, 1] <- as.character(format(buf[, 1], dateFormat))
funamBarplot(obj = buf, mainTitle = '外貨準備高')
```
<hr>
```{r,warning=F,error=F,message=F,results='asis',echo=F}
buf0 <- origData1[, c(1, 2, 4, 6, 12, 13, 14, 15), drop = F]
buf0 <- merge(buf0, origData5)
fun_dataTable(obj = tail(buf0,5*12),
              title = '日本の外貨準備高(単位:百万ドル)',
              dateFormat = dateFormat)
```
<hr>
####外貨準備高の構成(円建て.兆円)
```{r,warning=F,error=F,message=F,results='asis',echo=F}
buf0 <- origData3[, c(1, 4, 6, 12, 13, 14, 15), drop = F]
buf0[,-1] <- round(buf0[,-1],4)
buf <- tail(buf0, 12)
buf[, 1] <- as.character(format(buf[, 1], dateFormat))
funamBarplot(obj = buf, mainTitle = '外貨準備高')
```
<hr>
```{r,warning=F,error=F,message=F,results='asis',echo=F}
buf0 <- origData3[, c(1, 2, 4, 6, 12, 13, 14, 15), drop = F]
buf0[,-1] <- round(buf0[,-1],4)
buf0 <- merge(buf0, origData5)
fun_dataTable(obj = tail(buf0,5*12),
              title = '日本の外貨準備高(単位:兆円)',
              dateFormat = dateFormat)
```
<hr>
####日本の金(ゴールド)保有量(百万トロイオンス)
```{r,warning=F,error=F,message=F,results='asis',echo=F}
par(mar = c(3, 4, 3, 2), family = 'Meiryo')
dataSet <- origData4
fun_plotTimeSeries(obj = dataSet,
                   chartType = 0,
                   needLefLab = 0,
                   dataSource = dataSource,
                   typeL = 'o',
                   fitLcolor = 0)
dataSet[, 1] <- format(dataSet[, 1], dateFormat)
grid.table(tail(dataSet, 5), 
           rows = NULL)
```

```{r,warning=F,error=F,message=F,results='asis',echo=F}
cat(paste0('直近(',tail(dataSet[,1],1),')のゴールド保有量 : '))
cat(paste0(tail(dataSet[,2],1),'百万トロイオンス = ',tail(dataSet[,2],1)*(10^6)*31.1034768*(1e-6),'トン'))
```

***

<script>
  (function(i,s,o,g,r,a,m){i['GoogleAnalyticsObject']=r;i[r]=i[r]||function(){
  (i[r].q=i[r].q||[]).push(arguments)},i[r].l=1*new Date();a=s.createElement(o),
  m=s.getElementsByTagName(o)[0];a.async=1;a.src=g;m.parentNode.insertBefore(a,m)
  })(window,document,'script','https://www.google-analytics.com/analytics.js','ga');

  ga('create', 'UA-3077339-5', 'auto');
  ga('send', 'pageview');

</script>
