---
knit: (function(inputFile, encoding) {username<-Sys.info()['user'];fileName<-'defaultPath.csv';pathToFile <-paste0('C:/Users/', username,'/Desktop/pathToCSV/');setwd(pathToFile);buf0<-read.csv(fileName,header = F,skip = 0,stringsAsFactor = F,check.names = F,fileEncoding = 'utf-8');timeStamp<-format(Sys.time(),'%Y%m%d%H%M%S');htmlName<-'PurchasesETFs';rmarkdown::render(inputFile, encoding = encoding, output_file = paste0('C:/Users/',username,buf0[2,1],'charts/','am-consulting.co.jp-',htmlName,'.html')) })

title : "Purchases of ETFs and J-REITs"
author: "アセット･マネジメント･コンサルティング株式会社 http://am-consulting.co.jp"
date: "`r format(Sys.time(), '%Y-%m-%d %H:%M:%S')`"
output: 
  html_document:
    fig_height: 4
    fig_width: 10
    keep_md: no
    md_extensions: -ascii_identifiers 
---
<link href="http://knowledgevault.saecanet.com/components/rmarkdown-html.css" rel="stylesheet">
<style>.main-container {max-width : 1000px;}</style>
<script src="http://knowledgevault.saecanet.com/components/JavascriptCode.js"></script>

- アセット･マネジメント･コンサルティング株式会社 http://am-consulting.co.jp
- SaECaNet http://saecanet.com/
- Olive http://olive.saecanet.com/
- twitter https://twitter.com/AMC2_Japan
- 本ページへのリンクを共有:<a href="https://twitter.com/share" class="twitter-share-button" data-via="AMC2_Japan" data-size="large">Tweet</a> <script>!function(d,s,id){var js,fjs=d.getElementsByTagName(s)[0],p=/^http:/.test(d.location)?'http':'https';if(!d.getElementById(id)){js=d.createElement(s);js.id=id;js.src=p+'://platform.twitter.com/widgets.js';fjs.parentNode.insertBefore(js,fjs);}}(document, 'script', 'twitter-wjs');</script>

```{r set-options, echo=F, cache=F}
options(width = 1000)
```

```{r warning = F, error = F, message = F, echo = F}
fileName <- 'functionList.csv'
functionList <-
  read.csv(
    file = paste0('https://raw.githubusercontent.com/am-consulting/am-consulting.github.io/master/csv/',
                  fileName),
    header = F,
    as.is = T)
for(iii in 1:nrow(functionList)){
  script <- 
    RCurl::getURL(paste0("https://raw.githubusercontent.com/am-consulting/am-consulting.github.io/master/", 
                  functionList[iii,1]),
           ssl.verifypeer = F)
  eval(parse(text = script))
}
```

```{r warning=F, error=F, message=F, echo=F}
rFile <- c('importPurchasesETFs.r')
for(iii in 1:length(rFile)){
  script <- 
    RCurl::getURL(
      paste0('https://raw.githubusercontent.com/am-consulting/am-consulting.github.io/master/',rFile[iii]),
      ssl.verifypeer = F)
eval(parse(text = script))
}
colnames(PurchasesETFs)[1] <- 'Date'
```

```{r warning=F, error=F, message=F, echo=F,results='asis'}
NIKKEI <-
  read.csv(
    file = 'http://indexes.nikkei.co.jp/nkave/historical/nikkei_stock_average_daily_jp.csv',
    header = T,
    as.is = T,
    check.names = F,
    stringsAsFactors = F)
colnames(NIKKEI) <- 
  c('Date',paste0('日経平均株価:',colnames(NIKKEI)[-1]))
NIKKEI[,1] <- as.Date(NIKKEI[,1])
colnames(NIKKEI)[1] <- 'Date'
```

```{r warning=F, error=F, message=F, echo=F,results='asis'}
mergeData <- merge(PurchasesETFs[,1:2],NIKKEI[,c(1,5)],by='Date',all=T)
mergeData <- subset(mergeData,as.Date(PurchasesETFs[1,1])<=mergeData[,1])
```

```{r,warning=F,error=F,message=F,results='hold',echo=F}
options(scipen = 999)
dateFormat <- '%Y年%m月%d日'
fun_latestResult(obj = PurchasesETFs,dateFormat = dateFormat,objColumn = c(2,3))
dataTitle <- 
  paste0('2017年:指数連動型上場投資信託受益権(ETF)および不動産投資法人投資口(J-REIT)の買入結果:',latestResult)
dataSource <- '日本銀行、株式会社日本経済新聞社'
windowsFonts(Meiryo=windowsFont("Meiryo"))
```

***

- `r paste0("タイトル : ", dataTitle)`
- `r paste0("データ出所 : ", dataSource)`
- Source http://www3.boj.or.jp/market/jp/menu_etf.htm

***

#### 買入時系列推移

```{r warning=F, error=F, message=F, echo=F,results='asis'}
n <- 2
obj <- PurchasesETFs[,c(1,n)]
fun_generateKnit(objDF = obj,
                 plotNum = n,group = 0,dygraphTitle = colnames(obj)[2],barPlot = 1)
eval(parse(text = paste0('dygraphPlot', n, ' %>% ', primeMinisterOfJapan_dygraph)))
cat('<hr>')
```

```{r warning=F, error=F, message=F, echo=F,results='asis'}
n <- 3
obj <- PurchasesETFs[,c(1,n)]
fun_generateKnit(objDF = obj,
                 plotNum = n,group = 0,dygraphTitle = colnames(obj)[2],barPlot = 1)
eval(parse(text = paste0('dygraphPlot', n, ' %>% ', primeMinisterOfJapan_dygraph)))
cat('<hr>')
```

```{r warning=F, error=F, message=F, echo=F,results='asis'}
n <- 4
obj <- PurchasesETFs[,c(1,n)]
fun_generateKnit(objDF = obj,
                 plotNum = n,group = 0,dygraphTitle = colnames(obj)[2],barPlot = 1)
eval(parse(text = paste0('dygraphPlot', n, ' %>% ', primeMinisterOfJapan_dygraph)))
cat('<hr>')
```

```{r warning=F, error=F, message=F, echo=F,results='asis'}
obj <- PurchasesETFs[apply(PurchasesETFs[,-1],1,function(x)sum(is.na(x)))!=3,]
colnames(obj) <- gsub(':','<br>',colnames(obj))
fun_dataTable(obj = obj,dateFormat = dateFormat,menuLength = 20)
```

```{r warning=F,error=F,message=F,echo=F,results='hide'}
fun_preparePlot()
pngFile <- paste0(htmlName, "1.png")
png(file = pngFile, width = 1000, height = 600)
##################
par(family='Meiryo',mar=c(4,5,4,5),font.main=1,cex.main=1.2,cex.axis=1.1,cex.lab=1.1)
obj <- mergeData[,c(1,2,3)]
obj <- obj[apply(obj,1,function(x)sum(is.na(x)))!=2,]
plot(obj[,c(1,2)],
     type='h',
     xaxt='n',
     xlab = '',
     col='blue',
     lwd=2,
     main = paste0('ETF買入と日経平均株価\n',
                   paste0(range(obj[,1]),collapse = '~'),
                   '\nSource:',dataSource),
     panel.first = grid(nx = NULL,ny = NULL,lty = 2,equilogs = T))
par(new=T)
plot(obj[,c(1,3)],
     type='o',
     xaxt='n',
     pch=20,
     cex=1.3,
     xlab='',
     ylab='',
     yaxt='n',
     col='red',
     panel.first = grid(nx = NULL,ny = NULL,lty = 2,equilogs = T))
axis(side = 4,cex.axis = 1.1,cex.lab = 1.1)
mtext(text = colnames(obj)[3],side = 4,line = 3.2,cex = 1.1)
axis.Date(side = 1,
          at = obj[,1],
          format = dateFormat,
          padj = 1,
          cex.axis = 1.1)
graphics::legend(
  x = 'topleft',
  col = c('blue','red'),
  lty = 1,
  legend = colnames(obj)[c(2,3)],
  cex = 1.2,
  bty = 'n',
  lwd = 2)
dev.off()
```

```{r warning=F,error=F,message=F,echo=F,results='hide'}
obj <- na.omit(PurchasesETFs[,c(1,2)])
fun_outputMD(tags = 'ETF,金融緩和',
             objDF = fun_transposeDataFrame(obj = obj),
             htmlName = htmlName,
             image1 = 1,
             dataTitle = dataTitle,
             tableTitle = '直近5日分',
             tableName = colnames(obj)[2])
fun_updateURLcsv()
```

***

<script>MakeNegative()</script>
<script>
  (function(i,s,o,g,r,a,m){i['GoogleAnalyticsObject']=r;i[r]=i[r]||function(){
  (i[r].q=i[r].q||[]).push(arguments)},i[r].l=1*new Date();a=s.createElement(o),
  m=s.getElementsByTagName(o)[0];a.async=1;a.src=g;m.parentNode.insertBefore(a,m)
  })(window,document,'script','https://www.google-analytics.com/analytics.js','ga');

  ga('create', 'UA-3077339-5', 'auto');
  ga('send', 'pageview');

</script>
