---
knit: (function(inputFile, encoding) {username<-Sys.info()['user'];fileName<-'defaultPath.csv';pathToFile <-paste0('C:/Users/', username,'/Desktop/pathToCSV/');setwd(pathToFile);buf0<-read.csv(fileName,header = F,skip = 0,stringsAsFactor = F,check.names = F,fileEncoding = 'utf-8');timeStamp<-format(Sys.time(),'%Y%m%d%H%M%S');rmarkdown::render(inputFile, encoding = encoding, output_file = paste0('C:/Users/',username,buf0[2,1],'charts/','am-consulting.co.jp-MonitoringList.html')) })
title : "Currencies Of Monitoring List"
author: "アセット･マネジメント･コンサルティング株式会社 http://am-consulting.co.jp"
date: "`r format(Sys.time(), '%Y-%m-%d %H:%M:%S')`"
output: 
  html_document:
    fig_height: 4
    fig_width: 10
    keep_md: no
    md_extensions: -ascii_identifiers 
---
<link href="http://knowledgevault.saecanet.com/components/rmarkdown-html.css" rel="stylesheet">
<style>.main-container {max-width : 1000px;}</style>
<script src="http://knowledgevault.saecanet.com/components/JavascriptCode.js"></script>

- アセット･マネジメント･コンサルティング株式会社 http://am-consulting.co.jp
- SaECaNet http://saecanet.com/
- Olive http://olive.saecanet.com/
- twitter https://twitter.com/AMC2_Japan
- 本ページへのリンクを共有:<a href="https://twitter.com/share" class="twitter-share-button" data-via="AMC2_Japan" data-size="large">Tweet</a> <script>!function(d,s,id){var js,fjs=d.getElementsByTagName(s)[0],p=/^http:/.test(d.location)?'http':'https';if(!d.getElementById(id)){js=d.createElement(s);js.id=id;js.src=p+'://platform.twitter.com/widgets.js';fjs.parentNode.insertBefore(js,fjs);}}(document, 'script', 'twitter-wjs');</script>

```{r set-options, echo=F, cache=F}
# ―,ソ,噂,欺,圭,構,蚕,十,申,貼,能,表,暴,予,禄,兔
options(width = 1000)
```

```{r warning=F,error=F,message=F,echo=F}
library(RCurl)
fileName <- 'functionList.csv'
functionList <-
  read.csv(
    file = paste0('https://raw.githubusercontent.com/am-consulting/am-consulting.github.io/master/csv/',
                  fileName),
    header = F,
    as.is = T)
for(iii in 1:nrow(functionList)){
  script <- 
    getURL(paste0("https://raw.githubusercontent.com/am-consulting/am-consulting.github.io/master/", functionList[iii,1]),
    ssl.verifypeer = F
  )
  eval(parse(text = script))
}
```

```{r warning=F,error=F,message=F,echo=F}
# devtools::install_github("joshuaulrich/quantmod")
# https://cran.r-project.org/bin/windows/Rtools/
# https://github.com/joshuaulrich/quantmod/issues/144
# https://github.com/joshuaulrich/quantmod/issues/145
# https://github.com/joshuaulrich/quantmod/commit/79f0e1d17bb689dabf8c2aa19366fe881416b567
library(quantmod)
country <- 
  c('JPY','CNY','TWD','EUR','KRW','CHF')
for(iii in seq(length(country))){
  tmp <- 
    getSymbols(paste0('USD/',country[iii]), 
               src = "oanda", 
               auto.assign = F)
  if(iii == 1){currencyData <- tmp}else{currencyData <- merge(currencyData,tmp)}
}
colnames(currencyData) <-
  gsub('\\.','/',colnames(currencyData))
currencyData <-
  data.frame(Date = index(currencyData),currencyData,
             stringsAsFactors = F,check.names = F,row.names = NULL)
currencyName <-
  c('Japanese Yen','日本円',
    'Chinese Yuan Renminbi','中国元',
    'Taiwan Dollar','台湾ドル',
    'Euro','ユーロ',
    'South-Korean Won','韓国ウォン',
    'Swiss Franc','スイスフラン')
```

```{r warning=F,error=F,message=F,echo=F,results='asis'}
dateFormat <- '%Y-%m-%d'
fun_latestResult(obj = currencyData,
                 objColumn = -1,
                 dateFormat = dateFormat)
dataTitle <- 
  paste0('米国為替報告書で監視の対象となった国のドルストレート為替レート:', latestResult)
dataSource <- 
  'U.S. Department of the Treasury Office of International Affairs、OANDA Corporation'
windowsFonts(Meiryo = windowsFont("Meiryo"))
options(scipen = 999)
lineColor <- c('blue','green')
```

***

- `r paste0("タイトル : ", dataTitle)`
- `r paste0("データ出所 : ", dataSource)`
- チャート縦軸の上方に向かうほど米ドル高(監視通貨安)、下方に向かうほど米ドル安(監視通貨高)を意味します。

***

```{r warning=F, error=F, message=F, echo=F, results='asis'}
n <- 2
cat(paste0('#### ',currencyName[1],' / ',currencyName[2],'\n\n'))
obj <- currencyData[,c(1,n)]
dateRange <- paste0(range(obj[,1]),collapse = ' ~ ')
fun_fit(obj = obj)
fun_generateKnit(objDF = fittedDF[,c(1:3)],
                 plotNum = n,
                 dygraphTitle = paste0(colnames(fittedDF)[2],'<br>',dateRange),
                 group = 0,
                 quantiles = 2,colors = lineColor)
eval(parse(text = paste0('dygraphPlot',n)))
cat('<hr>')
```

```{r warning=F, error=F, message=F, echo=F, results='asis'}
n <- 3
cat(paste0('#### ',currencyName[3],' / ',currencyName[4],'\n\n'))
obj <- currencyData[,c(1,n)]
dateRange <- paste0(range(obj[,1]),collapse = ' ~ ')
fun_fit(obj = obj)
fun_generateKnit(objDF = fittedDF[,c(1:3)],
                 plotNum = n,
                 dygraphTitle = paste0(colnames(fittedDF)[2],'<br>',dateRange),
                 group = 0,
                 quantiles = 2,colors = lineColor)
eval(parse(text = paste0('dygraphPlot',n)))
cat('<hr>')
```

```{r warning=F, error=F, message=F, echo=F, results='asis'}
n <- 4
cat(paste0('#### ',currencyName[5],' / ',currencyName[6],'\n\n'))
obj <- currencyData[,c(1,n)]
dateRange <- paste0(range(obj[,1]),collapse = ' ~ ')
fun_fit(obj = obj)
fun_generateKnit(objDF = fittedDF[,c(1:3)],
                 plotNum = n,
                 dygraphTitle = paste0(colnames(fittedDF)[2],'<br>',dateRange),
                 group = 0,
                 quantiles = 2,colors = lineColor)
eval(parse(text = paste0('dygraphPlot',n)))
cat('<hr>')
```

```{r warning=F, error=F, message=F, echo=F, results='asis'}
n <- 5
cat(paste0('#### ',currencyName[7],' / ',currencyName[8],'\n\n'))
obj <- currencyData[,c(1,n)]
dateRange <- paste0(range(obj[,1]),collapse = ' ~ ')
fun_fit(obj = obj)
fun_generateKnit(objDF = fittedDF[,c(1:3)],
                 plotNum = n,
                 dygraphTitle = paste0(colnames(fittedDF)[2],'<br>',dateRange),
                 group = 0,
                 quantiles = 2,colors = lineColor)
eval(parse(text = paste0('dygraphPlot',n)))
cat('<hr>')
```

```{r warning=F, error=F, message=F, echo=F, results='asis'}
n <- 6
cat(paste0('#### ',currencyName[9],' / ',currencyName[10],'\n\n'))
obj <- currencyData[,c(1,n)]
dateRange <- paste0(range(obj[,1]),collapse = ' ~ ')
fun_fit(obj = obj)
fun_generateKnit(objDF = fittedDF[,c(1:3)],
                 plotNum = n,
                 dygraphTitle = paste0(colnames(fittedDF)[2],'<br>',dateRange),
                 group = 0,
                 quantiles = 2,colors = lineColor)
eval(parse(text = paste0('dygraphPlot',n)))
cat('<hr>')
```

```{r warning=F, error=F, message=F, echo=F, results='asis'}
n <- 7
cat(paste0('#### ',currencyName[10],' / ',currencyName[11],'\n\n'))
obj <- currencyData[,c(1,n)]
dateRange <- paste0(range(obj[,1]),collapse = ' ~ ')
fun_fit(obj = obj)
fun_generateKnit(objDF = fittedDF[,c(1:3)],
                 plotNum = n,
                 dygraphTitle = paste0(colnames(fittedDF)[2],'<br>',dateRange),
                 group = 0,
                 quantiles = 2,colors = lineColor)
eval(parse(text = paste0('dygraphPlot',n)))
cat('<hr>')
```

####  正規化後の比較
- Center:`r currencyData[1,1]`の各通貨ペア為替レート
- Scale:各通貨ペア時系列データの標準偏差

```{r warning=F, error=F, message=F, echo=F, results='asis',fig.height=5}
scaleData <-
  data.frame(currencyData[,1], 
             scale(x = currencyData[,-1],center = unlist(currencyData[1,-1])),
             check.names = F, 
             stringsAsFactors = F)
dateRange <- paste0(range(scaleData[,1]),collapse = ' ~ ')
n <- 10
fun_generateKnit(objDF = scaleData,
                 plotNum = n,dygraphTitle = paste0('正規化チャート<br>',dateRange))
eval(parse(text = paste0('dygraphPlot',n,' %>% dyLimit(0, color = "black")')))
```

***
<script>MakeNegative();</script>
<script>
  (function(i,s,o,g,r,a,m){i['GoogleAnalyticsObject']=r;i[r]=i[r]||function(){
  (i[r].q=i[r].q||[]).push(arguments)},i[r].l=1*new Date();a=s.createElement(o),
  m=s.getElementsByTagName(o)[0];a.async=1;a.src=g;m.parentNode.insertBefore(a,m)
  })(window,document,'script','https://www.google-analytics.com/analytics.js','ga');

  ga('create', 'UA-3077339-5', 'auto');
  ga('send', 'pageview');

</script>
