---
knit: (function(inputFile, encoding) {username<-Sys.info()['user'];fileName<-'defaultPath.csv';pathToFile <-paste0('C:/Users/', username,'/Desktop/pathToCSV/');setwd(pathToFile);buf0<-read.csv(fileName,header = F,skip = 0,stringsAsFactor = F,check.names = F,fileEncoding = 'utf-8');timeStamp<-format(Sys.time(),'%Y%m%d%H%M%S');htmlName<-'monthlyLabourSurvey';rmarkdown::render(inputFile, encoding = encoding, output_file = paste0('C:/Users/',username,buf0[2,1],'charts/','am-consulting.co.jp-',htmlName,'.html')) })

title : 'Monthly Labour Survey of Japan'
author: "アセット･マネジメント･コンサルティング株式会社 http://am-consulting.co.jp"
date: "`r format(Sys.time(), '%Y-%m-%d %H:%M:%S')`"
output: 
  html_document:
    fig_height: 10
    fig_width: 10
    keep_md: no
    md_extensions: -ascii_identifiers 
---
<link href="http://knowledgevault.saecanet.com/components/rmarkdown-html.css" rel="stylesheet">
<script src="http://knowledgevault.saecanet.com/components/JavascriptCode.js"></script>
<style>.main-container {max-width : 1000px;}</style>

- アセット･マネジメント･コンサルティング株式会社 http://am-consulting.co.jp
- SaECaNet http://saecanet.com/
- Olive http://olive.saecanet.com/
- twitter https://twitter.com/AMC2_Japan
- 本ページへのリンクを共有:<a href="https://twitter.com/share" class="twitter-share-button" data-via="AMC2_Japan" data-size="large">Tweet</a> <script>!function(d,s,id){var js,fjs=d.getElementsByTagName(s)[0],p=/^http:/.test(d.location)?'http':'https';if(!d.getElementById(id)){js=d.createElement(s);js.id=id;js.src=p+'://platform.twitter.com/widgets.js';fjs.parentNode.insertBefore(js,fjs);}}(document, 'script', 'twitter-wjs');</script>

```{r set-options, echo=F, cache=F}
options(width = 1000)
```

```{r,warning=F,error=F,message=F,echo=F}
# Reference http://stackoverflow.com/questions/32377291/insert-date-in-filename-while-knitting-document-using-rstudio-knit-button
library(DT)
library(knitr);library(excel.link)
```

```{r warning = F, error = F, message = F, echo = F}
library(RCurl)
fileName <- 'functionList.csv'
functionList <-
  read.csv(
    file = paste0('https://raw.githubusercontent.com/am-consulting/am-consulting.github.io/master/csv/',
                  fileName),
    header = F,
    as.is = T)
for(iii in 1:nrow(functionList)){
  script <- 
    getURL(paste0("https://raw.githubusercontent.com/am-consulting/am-consulting.github.io/master/", 
                  functionList[iii,1]),
           ssl.verifypeer = F)
  eval(parse(text = script))
}
```

```{r,warning=F,error=F,message=F,echo=F,results='hide'}
script <-
  getURL(
    "https://raw.githubusercontent.com/am-consulting/am-consulting.github.io/master/importMonthlyLabourSurvey.r",
    ssl.verifypeer = F)
eval(parse(text = script))
fun_MonthlyLabourSurvey(fileID = '000007945942')
```

```{r,warning=F,error=F,message=F,echo=F}
# fileName <-'defaultPath.csv'
# username <- Sys.info()['user']
# pathToFile <- paste0('C:/Users/', username,'/Desktop/pathToCSV/')
# setwd(pathToFile)
# buf000 <- read.csv(fileName,header = F,skip = 0,stringsAsFactor = F,check.names = F,fileEncoding = 'utf-8')
# pathOutput <- paste0("C:/Users/", username, buf000[3,1])
# setwd(pathOutput)
# fileName <- dir(pathOutput)[grep('template_20161111',dir(pathOutput))]
# tmp0 <- xl.read.file(fileName, header=T, top.left.cell = "A1", xl.sheet = 2, excel.visible = F)
```

```{r,warning=F,error=F,message=F,results='hold',echo=F}
dataTitle <- 
  paste0('毎月勤労統計調査 全国調査 実数原表:',sheetDate)
dataSource <- 
  '厚生労働省'
windowsFonts(Meiryo = windowsFont("Meiryo"))
```

***

- `r paste0("タイトル : ", dataTitle)`
- `r paste0("データ出所 : ", dataSource)`
- Source http://www.e-stat.go.jp/SG1/estat/GL08020102.do?_toGL08020102_&tclassID=000001029065&cycleCode=1&requestSender=estat

***

```{r warning=F,error=F,message=F,echo=F,results='asis'}
for(iii in seq(length(industriesName))){
  obj0 <- 
    get(paste0('industry',formatC(iii,width = 3,flag = 0)))
  obj1 <- 
    obj0[,c(1:3,10,13)]
  obj2 <- 
    obj1[grep('男女計',obj1[,2]),]
  obj3 <- 
    obj2[grep('一般労働者',obj2[,3]),]
  obj3$`時給換算:円/h` <- 
    round(obj3[,5]/obj3[,4])
  cat(paste0('<b><h4>',industriesName[iii],'</h4></b>'))
  fun_markdownTable(obj = obj3)
  cat('<hr>')
  buf <-
    obj3[grep('T:5人以上',obj3[,1]),]
  buf$`産業` <- 
    industriesName[iii]
  if(iii == 1){compareData <- buf}else{compareData <- rbind(compareData,buf)}
}
```

#### 産業別時給換算表
- 規模:5人以上、性:男女計、形態:一般労働者の場合

```{r warning=F,error=F,message=F,echo=F,results='asis'}
library(Nippon)
dataDF <- compareData[,c(ncol(compareData),1:(ncol(compareData)-1))]
dataDF[,1] <- sapply(dataDF[,1],zen2han)
fun_dataTable(obj = dataDF[,c(1,5,6,7)],dateFormat = 0,needID = 1,leftcolumns = 2,orderDirection = 'asc')
```

```{r,warning=F,error=F,message=F,echo=F,results='hide'}
top10 <- head(dataDF[order(dataDF[,7],decreasing = T),],10)[,-c(2:4)]
bottom10 <- head(dataDF[order(dataDF[,7],decreasing = F),],10)[,-c(2:4)]
cat('#### 規模:5人以上、性:男女計、形態:一般労働者の時給換算ランキング')
cat('- Top10')
fun_markdownTable(obj = top10)
cat('- Bottom10')
fun_markdownTable(obj = bottom10)
```

```{r warning=F,error=F,message=F,echo=F,results='hide'}
username <-
  Sys.info()['user']
pathToFile <-
  paste0('C:/Users/', username,'/Desktop/pathToCSV/')
setwd(pathToFile)
fileName <-
  'defaultPath.csv'
buf <-
  read.csv(file = fileName,
           header = F,
           skip = 0,
           stringsAsFactor = F,
           check.names = F,
           fileEncoding = 'utf-8',quote = "\"")
pathOutputTOcsv <-
  paste0("C:/Users/", username, buf[2,1],'charts/chartImages/')
setwd(pathOutputTOcsv)
getwd()
par(family = 'Meiryo')
pngFile <-
  paste0(htmlName, ".png")
png(file = pngFile, width = 1000, height = 600)
##################
obj <- compareData[,c(7,6)]
colnames(obj)[2] <-
  paste0(colnames(obj)[2],':',
         unique(compareData[,1]),':',unique(compareData[,2]),':',unique(compareData[,3]))
obj <- tail(obj[order(obj[,2],decreasing = F),],10)
par(family = 'Meiryo',font.main = 1, mar = c(5,16,2,1))
barplot(height = obj[,2],names.arg = obj[,1],horiz = T,las=1,col='#4169e1',xlab = colnames(obj)[2],main = paste0(dataTitle,':Top10'),cex.main = 1,cex.axis = 1,cex.names = 1)
dev.off()
```

```{r warning=F,error=F,message=F,echo=F,results='hide'}
rankingDF <- 
  dataDF[order(dataDF[,7],decreasing = T),-c(2:4)]
fun_outputMD(tags = '厚生労働省,毎月勤労統計調査',
             objDF = rankingDF,
             htmlName = htmlName,
             dataTitle = dataTitle,
             image = 1,
             tableTitle = '規模:5人以上、性:男女計、形態:一般労働者の時給換算ランキング',
             tableName = '毎月勤労統計調査 全国調査')

```

***
<script>MakeNegative()</script>
<script>
  (function(i,s,o,g,r,a,m){i['GoogleAnalyticsObject']=r;i[r]=i[r]||function(){
  (i[r].q=i[r].q||[]).push(arguments)},i[r].l=1*new Date();a=s.createElement(o),
  m=s.getElementsByTagName(o)[0];a.async=1;a.src=g;m.parentNode.insertBefore(a,m)
  })(window,document,'script','https://www.google-analytics.com/analytics.js','ga');

  ga('create', 'UA-3077339-5', 'auto');
  ga('send', 'pageview');

</script>
