---
knit: (function(inputFile, encoding) {username<-Sys.info()['user'];fileName<-'defaultPath.csv';pathToFile <-paste0('C:/Users/', username,'/Desktop/pathToCSV/');setwd(pathToFile);buf0<-read.csv(fileName,header = F,skip = 0,stringsAsFactor = F,check.names = F,fileEncoding = 'utf-8');timeStamp<-format(Sys.time(),'%Y%m%d%H%M%S');rmarkdown::render(inputFile, encoding = encoding, output_file = paste0('C:/Users/',username,buf0[2,1],'charts/','am-consulting.co.jp-TopicalStockPrice.html')) })

title : 'Topical Stock Price'
author: 'アセット･マネジメント･コンサルティング株式会社 http://am-consulting.co.jp'
date: "`r format(Sys.time(), '%Y-%m-%d %H:%M:%S')`"
output: 
  html_document:
    fig_height: 3
    fig_width: 10
    keep_md: no
    md_extensions: -ascii_identifiers 
---
<link href="http://knowledgevault.saecanet.com/components/rmarkdown-html.css" rel="stylesheet">
<script src="http://knowledgevault.saecanet.com/components/JavascriptCode.js"></script>
<style>.main-container {max-width : 1000px;}</style>

- アセット･マネジメント･コンサルティング株式会社 http://am-consulting.co.jp
- SaECaNet http://saecanet.com/
- Olive http://olive.saecanet.com/
- twitter https://twitter.com/AMC2_Japan
- 本ページへのリンクを共有:<a href="https://twitter.com/share" class="twitter-share-button" data-via="AMC2_Japan" data-size="large">Tweet</a> <script>!function(d,s,id){var js,fjs=d.getElementsByTagName(s)[0],p=/^http:/.test(d.location)?'http':'https';if(!d.getElementById(id)){js=d.createElement(s);js.id=id;js.src=p+'://platform.twitter.com/widgets.js';fjs.parentNode.insertBefore(js,fjs);}}(document, 'script', 'twitter-wjs');</script>

```{r set-options, echo=F, cache=F}
options(width = 1000)
```

```{r warning = F, error = F, message = F, echo = F}
library(RCurl)
fileName <- 'functionList.csv'
functionList <-
  read.csv(
    file = paste0('https://raw.githubusercontent.com/am-consulting/am-consulting.github.io/master/csv/',
                  fileName),
    header = F,
    as.is = T)
for(iii in 1:nrow(functionList)){
  script <- 
    getURL(paste0("https://raw.githubusercontent.com/am-consulting/am-consulting.github.io/master/", 
                  functionList[iii,1]),
           ssl.verifypeer = F)
  eval(parse(text = script))
}
```

```{r warning=F,error=F,message=F,echo=F}
# タカタ 7312
# 東芝 6502
fun_getStockPriceFromYJ(Symbol = 6502)
fun_getStockPriceFromYJ(Symbol = 7312)
```

```{r warning=F,error=F,message=F,results='hold',echo=F}
library(knitr)
dateFormat <- '%Y年%m月%d日'
fun_latestResult(obj = sp6502,objColumn = 5,dateFormat = dateFormat)
dataTitle <- 
  paste0("話題の株価:東芝とタカタ:",latestResult)
fun_latestResult(obj = sp7312,objColumn = 5,dateFormat = dateFormat)
dataTitle <- 
  paste0(dataTitle,":",latestResult)
windowsFonts(Meiryo = windowsFont("Meiryo"))
options(scipen = 999)
```

***

- `r paste0("タイトル : ", dataTitle)`
- <b>本ページを根拠とした金融取引、将来予測その他一切の売買･判断を強く禁止します。</b>
- 株価ソース  http://finance.yahoo.co.jp/
- http://stocks.finance.yahoo.co.jp/stocks/detail/?code=6502.T
- http://stocks.finance.yahoo.co.jp/stocks/detail/?code=7312.T

***

- 原数値(円)

```{r warning=F,error=F,message=F,echo=F,fig.height=3,results='asis'}
n <- 1
obj <- sp6502
objColumn <- grep('終値',colnames(obj))
fun_generateKnit(objDF = obj[,c(1,objColumn)],
                 plotNum = n,
                 dygraphTitle = colnames(obj)[objColumn],
                 colors = 'blue',
                 group = 0)
eval(parse(text = paste0('dygraphPlot', n, ' %>% ', primeMinisterOfJapan_dygraph)))
cat('<hr>')
n <- 2
obj <- sp7312
objColumn <- grep('終値',colnames(obj))
fun_generateKnit(objDF = obj[,c(1,objColumn)],
                 plotNum = n,
                 dygraphTitle = colnames(obj)[objColumn],
                 colors = 'green',
                 group = 0)
eval(parse(text = paste0('dygraphPlot', n, ' %>% ', primeMinisterOfJapan_dygraph)))
```

***

- 前日比(休業日を除く平日,%)

```{r warning=F,error=F,message=F,echo=F,fig.height=3,results='asis'}
n <- 3
fun_makeDiffRatioTable(obj = sp6502,lag = 1)
obj <- diffRatioDF
objColumn <- grep('終値',colnames(obj))
fun_generateKnit(objDF = obj[,c(1,objColumn)],
                 plotNum = n,
                 dygraphTitle = colnames(obj)[objColumn],
                 colors = 'blue',
                 barPlot = 1,
                 group = 0)
eval(parse(text = paste0('dygraphPlot', n, ' %>% ', primeMinisterOfJapan_dygraph)))
cat('<hr>')
n <- 4
fun_makeDiffRatioTable(obj = sp7312,lag = 1)
obj <- diffRatioDF
objColumn <- grep('終値',colnames(obj))
fun_generateKnit(objDF = obj[,c(1,objColumn)],
                 plotNum = n,
                 dygraphTitle = colnames(obj)[objColumn],
                 colors = 'green',
                 barPlot = 1,
                 group = 0)
eval(parse(text = paste0('dygraphPlot', n, ' %>% ', primeMinisterOfJapan_dygraph)))
```

***

#### 基本統計量 原数値(円) {.row}

##### {.col-md-6}

```{r warning=F, error=F, message=F, echo=F, results='hold'}
obj <- sp6502
cat('期間:',paste0(range(obj[,1]),collapse = ' ~ '))
cat('\n')
summary(sp6502[,c(5,6)])
```

##### {.col-md-6}

```{r warning=F, error=F, message=F, echo=F, results='hold'}
obj <- sp7312
cat('期間:',paste0(range(obj[,1]),collapse = ' ~ '))
cat('\n')
summary(sp6502[,c(5,6)])
```

***

#### 基本統計量 前日比(休業日を除く平日,%) {.row}

##### {.col-md-6}

```{r warning=F, error=F, message=F, echo=F, results='hold'}
fun_makeDiffRatioTable(obj = sp6502,lag = 1)
cat('期間:',paste0(range(diffRatioDF[,1]),collapse = ' ~ '))
cat('\n')
summary(diffRatioDF[,c(5,6)])
```

##### {.col-md-6}

```{r warning=F, error=F, message=F, echo=F, results='hold'}
fun_makeDiffRatioTable(obj = sp7312,lag = 1)
cat('期間:',paste0(range(diffRatioDF[,1]),collapse = ' ~ '))
cat('\n')
summary(diffRatioDF[,c(5,6)])
```

#### 両株価の値動き比較

- 原数値の時系列推移

```{r,warning=F,error=F,message=F,echo=F,results='asis'}
obj <- 
  merge(sp6502[,c(1,objColumn)],
        sp7312[,c(1,objColumn)],
        by = 'Date')
```

```{r,warning=F,error=F,message=F,echo=F,results='asis'}
n <- 5
fun_generateKnit(objDF = obj,
                 plotNum = n,
                 dygraphTitle = paste0(colnames(obj)[-1],collapse = ' × '),
                 colors = c('blue','green'),
                 group = 0)
eval(parse(text = paste0('dygraphPlot', n, ' %>% ', primeMinisterOfJapan_dygraph)))
```

***

- 正規化後の時系列推移

```{r,warning=F,error=F,message=F,echo=F,results='asis'}
n <- 6
fun_scale(obj = obj)
fun_generateKnit(objDF = resultScale,
                 plotNum = n,
                 dygraphTitle = paste0(colnames(resultScale)[-1],collapse = ' × '),
                 colors = c('blue','green'),
                 group = 0)
eval(parse(text = paste0('dygraphPlot', n, ' %>% ', primeMinisterOfJapan_dygraph)))
```

***
<script>MakeNegative();</script>
<script>
  (function(i,s,o,g,r,a,m){i['GoogleAnalyticsObject']=r;i[r]=i[r]||function(){
  (i[r].q=i[r].q||[]).push(arguments)},i[r].l=1*new Date();a=s.createElement(o),
  m=s.getElementsByTagName(o)[0];a.async=1;a.src=g;m.parentNode.insertBefore(a,m)
  })(window,document,'script','https://www.google-analytics.com/analytics.js','ga');

  ga('create', 'UA-3077339-5', 'auto');
  ga('send', 'pageview');

</script>
