---
knit: (function(inputFile, encoding) {username<-Sys.info()['user'];fileName<-'defaultPath.csv';pathToFile <-paste0('C:/Users/', username,'/Desktop/pathToCSV/');setwd(pathToFile);buf0<-read.csv(fileName,header = F,skip = 0,stringsAsFactor = F,check.names = F,fileEncoding = 'utf-8');timeStamp<-format(Sys.time(),'%Y%m%d%H%M%S');rmarkdown::render(inputFile, encoding = encoding, output_file = paste0('C:/Users/',username,buf0[2,1],'charts/','am-consulting.co.jp-MachineryOrders.html')) })
title : "Machinery Orders In Japan"
author: "アセット･マネジメント･コンサルティング株式会社 http://am-consulting.co.jp"
date: "`r format(Sys.time(), '%Y-%m-%d %H:%M:%S')`"
output: 
  html_document:
    fig_height: 4
    fig_width: 10
    keep_md: no
    md_extensions: -ascii_identifiers 
---
<link href="http://knowledgevault.saecanet.com/components/rmarkdown-html.css" rel="stylesheet">
<script src="http://knowledgevault.saecanet.com/components/JavascriptCode.js"></script>
<style>.main-container {max-width : 1000px;}</style>

- アセット･マネジメント･コンサルティング株式会社 http://am-consulting.co.jp
- SaECaNet http://saecanet.com/
- Olive http://olive.saecanet.com/
- twitter https://twitter.com/AMC2_Japan
- 本ページへのリンクを共有:<a href="https://twitter.com/share" class="twitter-share-button" data-via="AMC2_Japan" data-size="large">Tweet</a> <script>!function(d,s,id){var js,fjs=d.getElementsByTagName(s)[0],p=/^http:/.test(d.location)?'http':'https';if(!d.getElementById(id)){js=d.createElement(s);js.id=id;js.src=p+'://platform.twitter.com/widgets.js';fjs.parentNode.insertBefore(js,fjs);}}(document, 'script', 'twitter-wjs');</script>

```{r set-options, echo=F, cache=F}
options(width = 1000)
```

```{r warning = F, error = F, message = F, echo = F}
library(RCurl)
fileName <- 'functionList.csv'
functionList <-
  read.csv(
    file = paste0('https://raw.githubusercontent.com/am-consulting/am-consulting.github.io/master/csv/',
                  fileName),
    header = F,
    as.is = T)
for(iii in 1:nrow(functionList)){
  script <- 
    getURL(paste0("https://raw.githubusercontent.com/am-consulting/am-consulting.github.io/master/", 
                  functionList[iii,1]),
           ssl.verifypeer = F)
  eval(parse(text = script))
}
```

```{r warning=F,error=F,message=F,echo=F}
library(XLConnect);library(Nippon);library(knitr)
windowsFonts(Meiryo = windowsFont("Meiryo"))
username <- Sys.info()['user']
pathOutput <- paste0("C:/Users/", username, "/Desktop/R_Data_Write/")
setwd(pathOutput)
yy <- 17
mm <- 2
mm <- formatC(mm, width=2, flag="0")
fileName <- paste0(yy,mm,'chouki-2.xls')
baseURL <- 'http://www.esri.cao.go.jp/jp/stat/juchu/'
fileURL <- paste0(baseURL,fileName)
download.file(fileURL, fileName, mode = "wb")
buf01 <- readWorksheetFromFile(paste0(pathOutput, fileName), sheet = 2, check.names = F, header = F)
buf02 <- readWorksheetFromFile(paste0(pathOutput, fileName), sheet = 5, check.names = F, header = F)
```

```{r warning=F,error=F,message=F,echo=F}
# 大分類
buf <- buf01
dataTitle <- zen2han(paste0(buf[2,3],buf[2,12]))
buf <- buf[,c(1,2,grep('工作機械|鉄道車両|道路車両|航空機|船舶|合計',buf[4,]))]
colnames(buf) <- buf[4,]
buf <- buf[!is.na(sapply(buf[,1],as.numeric)),]
buf[,1] <- as.Date(paste0(buf[,1],'-',buf[,2],'-1'))
colnames(buf)[1] <- 'Date'
buf <- buf[,-2]
buf[,-1] <- apply(buf[,-1],2,function(x)as.numeric(gsub(',','',x))*10^-2)
class01 <- buf
title01 <- gsub('100万円','億円',dataTitle)
```

```{r warning=F,error=F,message=F,echo=F}
# 中分類
buf <- buf02
dataTitle <- zen2han(paste0(buf[1,3],buf[1,27]))
colnames(buf) <- gsub('na','',paste0(buf[4,],buf[5,]),ignore.case = T)
buf <- buf[!is.na(sapply(buf[,1],as.numeric)),]
buf[,1] <- as.Date(paste0(buf[,1],'-',buf[,2],'-1'))
colnames(buf)[1] <- 'Date'
buf <- buf[,colnames(buf)!='']
buf[,-1] <- apply(buf[,-1],2,function(x)as.numeric(gsub(',','',x))*10^-2)
class02 <- buf
title02 <- gsub('100万円','億円',dataTitle)
```

```{r warning=F,error=F,message=F,echo=F}
tmp <- merge(class02,class01,by='Date',all=T)
if(tail(tmp[,grep('合計',colnames(tmp))],1) == sum(tail(tmp[,-c(1,grep('合計',colnames(tmp)))],1))){
  dataSet <- tmp
}
```

```{r warning=F,error=F,message=F,echo=F,results='hold'}
dateFormat <- '%Y年%m月'
fun_latestResult(obj = dataSet[,c(1,grep('合計',colnames(dataSet)))],dateFormat=dateFormat)
dataTitle <- 
  paste0('機械受注額:機種別機械受注額(原系列、億円):', latestResult)
dataSource <- '内閣府'
windowsFonts(Meiryo = windowsFont("Meiryo"))
```

***

- `r paste0("タイトル : ", dataTitle)`
- `r paste0("データ出所 : ", dataSource)`
- Source http://www.esri.cao.go.jp/jp/stat/juchu/juchu.html

***

#### 機械受注額合計
- 原系列、季節調整値(stl {stats})、Fitted Curve(loess {stats}, degree = 2)

```{r warning=F,error=F,message=F,echo=F}
library(lubridate)
n1 <- 1
bufCCC <- grep('合計',colnames(dataSet))
lo <- loess(formula = dataSet[,bufCCC] ~ as.numeric(dataSet[,1]),degree = 2)
SA <- stl(ts(dataSet[,bufCCC],start=c(year(dataSet[1,1]),month(dataSet[1,1])),frequency=12),s.window="periodic")
SeasonalAdjustment <- dataSet[,bufCCC] - SA$time.series[,1]
# SeasonalAdjustment <- SA$time.series[,2] + SA$time.series[,3]
objDF <- 
  data.frame(dataSet[,c(1,bufCCC)],Fit = predict(lo),SeasonalAdjustment,check.names = F,stringsAsFactors = F)
objDF[,-1] <- apply(objDF[,-1],2,function(x)x*10^-4)
fun_generateKnit(objDF = objDF,plotNum = n1,barPlot = 0, 
                 dygraphTitle = '機械受注額合計(兆円)', color = c('blue','red','darkorange'))
```

`r paste(knit(text = c(get(paste0('knit_expanded',n1)))), collapse = '\n')`

#### 原系列(億円)

```{r warning=F,error=F,message=F,echo=F,results='asis'}
tailN <- 8
fun_transposeDataFrame(obj = dataSet,
                       tailN = tailN,
                       dateFormat = dateFormat)
fun_markdownTable(obj = tDF[order(tDF[,ncol(tDF)],decreasing = T),])
```

***
#### 前年同月比(%)

```{r warning=F,error=F,message=F,echo=F}
fun_makeDiffRatioTable(obj = dataSet,lag = 12,diff = 1)
```

```{r warning=F,error=F,message=F,echo=F}
tmp <- fun_transposeDataFrame(obj = diffRatioDF,
                              tailN = tailN, 
                              dateFormat = dateFormat)
dataSetN <- tmp %>% dplyr::filter(tmp[,ncol(tmp)] <  0)
dataSetP <- tmp %>% dplyr::filter(tmp[,ncol(tmp)] >= 0)
```

- 直近前年同月比:プラス

```{r warning=F,error=F,message=F,echo=F,results='asis'}
fun_markdownTable(obj = dataSetP[order(dataSetP[,ncol(dataSetP)],decreasing = T),])
```

***
- 直近前年同月比:マイナス

```{r warning=F,error=F,message=F,echo=F,results='asis'}
fun_markdownTable(obj = dataSetN[order(dataSetN[,ncol(dataSetN)],decreasing = F),])
```

```{r warning=F,error=F,message=F,echo=F,results='hide'}
fun_transposeDataFrame(obj = dataSet,tailN = 5,dateFormat = dateFormat)
fun_markdownTable(obj = tDF[order(tDF[,ncol(tDF)],decreasing = T),])
```

***
<script>MakeNegative();</script>
<script>
  (function(i,s,o,g,r,a,m){i['GoogleAnalyticsObject']=r;i[r]=i[r]||function(){
  (i[r].q=i[r].q||[]).push(arguments)},i[r].l=1*new Date();a=s.createElement(o),
  m=s.getElementsByTagName(o)[0];a.async=1;a.src=g;m.parentNode.insertBefore(a,m)
  })(window,document,'script','https://www.google-analytics.com/analytics.js','ga');

  ga('create', 'UA-3077339-5', 'auto');
  ga('send', 'pageview');

</script>

<!--

--- 
tags : [機械受注額,機種別機械受注額,内閣府] 
published : true
---
# 機械受注額:機種別機械受注額(原系列、億円):2017年02月:合計:20537.14
## 統計データ概要

***
#### 単位:億円



|             Item| 2016年10月| 2016年11月| 2016年12月| 2017年01月| 2017年02月|
|----------------:|----------:|----------:|----------:|----------:|----------:|
|             合計|  18,397.17|  20,997.57|  26,180.91|  19,401.16|  20,537.14|
|       電子計算機|   2,657.24|   2,823.51|   3,739.27|   2,908.73|   2,931.78|
|         建設機械|   1,459.77|   1,540.97|   1,879.73|   1,433.15|   2,023.51|
|   半導体製造装置|   1,776.71|   1,911.97|    2,153.2|   2,347.69|   1,688.84|
|         道路車両|    1,096.2|   1,194.96|   1,214.44|   1,095.51|   1,331.02|
|     その他重電機|   1,432.81|   1,507.37|   1,610.46|   1,339.34|   1,319.78|
|           航空機|      645.4|      908.5|   1,061.11|     683.89|   1,085.39|
|     原子力原動機|     209.11|     380.73|     481.86|     280.74|   1,038.34|
|           通信機|   1,055.12|     812.85|   1,129.59|     928.73|     953.31|
|         工作機械|     769.51|     871.83|     869.44|      827.4|     845.07|
|         運搬機械|      746.2|     753.38|     808.24|     683.66|     811.35|
|       風水力機械|     676.43|     740.84|     775.81|     668.04|     722.14|
|           その他|     427.89|     840.68|   1,174.23|     655.72|     673.53|
|     火水力原動機|     515.29|   1,624.51|   2,409.55|     833.23|     539.24|
|       農林用機械|     480.57|     459.21|     448.86|     379.04|     520.71|
|         内燃機関|     753.11|     549.71|     531.99|     500.02|      501.7|
|         化学機械|     679.95|     367.98|   1,927.68|     738.38|     468.94|
|   産業用ロボット|      383.5|     427.34|     441.94|     459.61|      454.2|
|             船舶|     488.86|     560.73|     469.12|     147.59|     443.62|
|     電子応用装置|     361.72|     366.75|      478.1|     541.97|     427.32|
|       電気計測器|     345.98|     356.07|     610.44|     412.43|     402.51|
|         鉄道車両|     601.64|     867.88|     887.86|     431.12|     371.46|
|         冷凍機械|     257.14|     369.43|     352.88|     275.54|     328.68|
|     金属加工機械|     202.24|     220.92|     197.57|      201.3|      229.4|
| 合成樹脂加工機械|     187.82|     185.85|     213.76|     232.63|     212.04|
|         繊維機械|      119.6|     120.24|     136.17|     156.19|     132.19|
|           発電機|      54.53|      223.2|     162.28|     226.92|       64.5|
|         鉱山機械|      12.83|      10.16|      15.33|      12.59|      16.57|





***
	
## データテーブル･チャート
Link - [データテーブル･チャート](http://knowledgevault.saecanet.com/charts/am-consulting.co.jp-MachineryOrders.html)
<iframe src="http://knowledgevault.saecanet.com/charts/am-consulting.co.jp-MachineryOrders.html" width="100%" height="800px"></iframe>

-->
