---
knit: (function(inputFile, encoding) {username<-Sys.info()['user'];fileName<-'defaultPath.csv';pathToFile <-paste0('C:/Users/', username,'/Desktop/pathToCSV/');setwd(pathToFile);buf0<-read.csv(fileName,header = F,skip = 0,stringsAsFactor = F,check.names = F,fileEncoding = 'utf-8');timeStamp<-format(Sys.time(),'%Y%m%d%H%M%S');htmlName <- 'AverageContractInterestRatesOnLoansAndDiscounts';rmarkdown::render(inputFile, encoding = encoding, output_file = paste0('C:/Users/',username,buf0[2,1],'charts/','am-consulting.co.jp-',htmlName,'.html')) })

title : 'Average Contract Interest Rates On Loans And Discounts'
author: "アセット･マネジメント･コンサルティング株式会社 http://am-consulting.co.jp"
date: "`r format(Sys.time(), '%Y-%m-%d %H:%M:%S')`"
output: 
  html_document:
    fig_height: 4
    fig_width: 10
    keep_md: no
    md_extensions: -ascii_identifiers 
    includes:
       in_header: insertHeader.html
    self_contained: false
---

```{r setup, include=FALSE}
tag <-
  read.csv(file = 'https://raw.githubusercontent.com/am-consulting/am-consulting.github.io/master/components/insertHeader.csv',header = F,fileEncoding = 'UTF8')
tagTxt <- ''
for(rrr in 1:nrow(tag)){
  tagTxt <- paste0(tagTxt,tag[rrr,1],'\n')
}
insertFile <- file("insertHeader.html")
writeLines(text = tagTxt,con = insertFile)
close(insertFile)
```

<style>.main-container {max-width : 1000px;}</style>

 - アセット･マネジメント･コンサルティング株式会社 http://am-consulting.co.jp
 - SaECaNet http://saecanet.com/
 - Olive http://olive.saecanet.com/
 - twitter https://twitter.com/AMC2_Japan
 - 本ページへのリンクを共有:<a href="https://twitter.com/share" class="twitter-share-button" data-via="AMC2_Japan" data-size="large">Tweet</a> <script>!function(d,s,id){var js,fjs=d.getElementsByTagName(s)[0],p=/^http:/.test(d.location)?'http':'https';if(!d.getElementById(id)){js=d.createElement(s);js.id=id;js.src=p+'://platform.twitter.com/widgets.js';fjs.parentNode.insertBefore(js,fjs);}}(document, 'script', 'twitter-wjs');</script>

```{r set-options, echo=F, cache=F}
options(width = 1000)
```

```{r warning = F, error = F, message = F, echo = F}
library(RCurl)
fileName <- 'functionList.csv'
functionList <-
  read.csv(
    file = paste0('https://raw.githubusercontent.com/am-consulting/am-consulting.github.io/master/csv/',
                  fileName),
    header = F,
    as.is = T)
for(iii in 1:nrow(functionList)){
  script <- 
    getURL(paste0("https://raw.githubusercontent.com/am-consulting/am-consulting.github.io/master/", 
                  functionList[iii,1]),
           ssl.verifypeer = F)
  eval(parse(text = script))
}
```

```{r warning=F, error=F, message=F, echo=F}
rFile <- 
  c('importAverageContractInterestRatesOnLoansAndDiscounts.r','importMonetarybaseOfJapan-2017.r')
for(iii in 1:length(rFile)){
script <- 
 getURL(paste0('https://raw.githubusercontent.com/am-consulting/am-consulting.github.io/master/',rFile[iii]),
        ssl.verifypeer = F)
eval(parse(text = script))
}
```

```{r,warning=F,error=F,message=F,results='hold',echo=F}
dateFormat <- '%Y年%m月'
objCol <- 3
fun_latestResult(obj = AverageContractInterestRatesOnLoansAndDiscounts,dateFormat = dateFormat,objColumn = objCol)
```

```{r,warning=F,error=F,message=F,results='hold',echo=F}
dataTitle <- paste0('貸出約定平均金利の推移:',latestResult)
dataSource <- '日本銀行'
windowsFonts(Meiryo=windowsFont("Meiryo"))
options(scipen = 999)
```

***

- `r paste0("タイトル : ", dataTitle)`
- `r paste0("データ出所 : ", dataSource)`
- Source http://www.stat-search.boj.or.jp/ssi/mtshtml/ir04_m_1.html

***

```{r warning=F, error=F, message=F, echo=F, results='asis'}
obj <- AverageContractInterestRatesOnLoansAndDiscounts[,1:4]
fun_generateKnit(objDF = obj, 
                 group = 0,
                 dygraphTitle = paste0(colnames(obj)[2:4],collapse = '×'))
eval(parse(text = paste0('dygraphPlot1 %>% ', primeMinisterOfJapan_dygraph)))
cat('<hr>')
eval(parse(text = paste0('dygraphPlot1 %>% ', boj_dygraph)))
cat('<hr>')
```

#### 基本統計量

```{r warning=F, error=F, message=F, echo=F, results='hold'}
cat(paste0(format(range(AverageContractInterestRatesOnLoansAndDiscounts[,1]), dateFormat),
           collapse = ' ~ '))
cat('\n\n')
lapply(AverageContractInterestRatesOnLoansAndDiscounts[,-1],summary)
```

#### 直近`r tailN <- 5; tailN`ヶ月
##### 原数値

```{r warning=F, error=F, message=F, echo=F,results='asis'}
fun_markdownTable(obj = na.omit(fun_transposeDataFrame(obj = AverageContractInterestRatesOnLoansAndDiscounts,
                                                       dateFormat = dateFormat,
                                                       tailN = tailN)))
```

***
##### 前月差(パーセントポイント)

```{r warning=F, error=F, message=F, echo=F,results='asis'}
diffDF <- fun_makeDiffTable(obj = AverageContractInterestRatesOnLoansAndDiscounts,lag = 1)
fun_markdownTable(obj = na.omit(fun_transposeDataFrame(obj = diffDF,dateFormat = dateFormat,tailN = tailN)))
```

***
#### マネタリーベースとの比較

```{r warning=F, error=F, message=F, echo=F, fig.height=7, results='hide'}
allData <- 
  merge(AverageContractInterestRatesOnLoansAndDiscounts,monetaryBase_Japan,by='Date')
colnames(allData)
scatterData <- tail(na.omit(allData[,c(1,11,3)]), 12 * 100)
fun_scatterPlot(obj = scatterData, cexText = 0.7, srtText = 0, posText = 4, offsetText = -1, dataSource = dataSource)
```

```{r warning=F, error=F, message=F, echo=F, results='asis'}
cat('#### 内閣総理大臣毎の基本統計量\n\n')
cat('-',colnames(AverageContractInterestRatesOnLoansAndDiscounts)[objCol],'\n\n')
fun_markdownTable(obj = fun_summaryByName(obj = AverageContractInterestRatesOnLoansAndDiscounts,
                                          dateFormat = dateFormat,objColumn = objCol))
```

```{r warning=F, error=F, message=F, echo=F, results='asis'}
fun_updateURLcsv()
```

***
<script>MakeNegative();</script>
<script>
  (function(i,s,o,g,r,a,m){i['GoogleAnalyticsObject']=r;i[r]=i[r]||function(){
  (i[r].q=i[r].q||[]).push(arguments)},i[r].l=1*new Date();a=s.createElement(o),
  m=s.getElementsByTagName(o)[0];a.async=1;a.src=g;m.parentNode.insertBefore(a,m)
  })(window,document,'script','https://www.google-analytics.com/analytics.js','ga');

  ga('create', 'UA-3077339-5', 'auto');
  ga('send', 'pageview');

</script>
