---
knit: (function(inputFile, encoding) {username<-Sys.info()['user'];fileName<-'defaultPath.csv';pathToFile <-paste0('C:/Users/', username,'/Desktop/pathToCSV/');setwd(pathToFile);buf0<-read.csv(fileName,header = F,skip = 0,stringsAsFactor = F,check.names = F,fileEncoding = 'utf-8');timeStamp<-format(Sys.time(),'%Y%m%d%H%M%S');htmlName<-'HistoricalFXdata';rmarkdown::render(inputFile, encoding = encoding, output_file = paste0('C:/Users/',username,buf0[2,1],'charts/','am-consulting.co.jp-',htmlName,'.html')) })

title : "Historical FX Data"
author: "アセット･マネジメント･コンサルティング株式会社 http://am-consulting.co.jp"
date: "`r format(Sys.time(), '%Y-%m-%d %H:%M:%S')`"
output: 
  html_document:
    fig_height: 4
    fig_width: 10
    keep_md: no
    md_extensions: -ascii_identifiers 
---

<link href="http://knowledgevault.saecanet.com/components/rmarkdown-html.css" rel="stylesheet">
<script src="http://knowledgevault.saecanet.com/components/JavascriptCode.js"></script>
<style>.main-container {max-width : 1000px;}</style>

- アセット･マネジメント･コンサルティング株式会社 http://am-consulting.co.jp
- SaECaNet http://saecanet.com/
- Olive http://olive.saecanet.com/
- twitter https://twitter.com/AMC2_Japan
- 本ページへのリンクを共有:<a href="https://twitter.com/share" class="twitter-share-button" data-via="AMC2_Japan" data-size="large">Tweet</a> <script>!function(d,s,id){var js,fjs=d.getElementsByTagName(s)[0],p=/^http:/.test(d.location)?'http':'https';if(!d.getElementById(id)){js=d.createElement(s);js.id=id;js.src=p+'://platform.twitter.com/widgets.js';fjs.parentNode.insertBefore(js,fjs);}}(document, 'script', 'twitter-wjs');</script>

```{r set-options, echo=F, cache=F}
options(width = 1000)
```

```{r warning = F, error = F, message = F, echo = F}
library(RCurl)
fileName <- 'functionList.csv'
functionList <-
  read.csv(
    file = paste0('https://raw.githubusercontent.com/am-consulting/am-consulting.github.io/master/csv/',
                  fileName),
    header = F,
    as.is = T)
for(iii in 1:nrow(functionList)){
  script <- 
    getURL(paste0("https://raw.githubusercontent.com/am-consulting/am-consulting.github.io/master/", 
                  functionList[iii,1]),
           ssl.verifypeer = F)
  eval(parse(text = script))
}
```

```{r warning=F,error=F,message=F,echo=F}
script <-
  getURL(
    "https://raw.githubusercontent.com/am-consulting/am-consulting.github.io/master/importHistoricalFXData.r",
    ssl.verifypeer = FALSE
  )
eval(parse(text = script))
```

```{r warning=F,error=F,message=F,echo=F,results='asis'}
tmp_historicalFXData <- historicalFXData
objCurrency <- 
  c('Date','米ドル','英ポンド','ユーロ','オーストラリア','ニュージーランド','南アフリカ')
```

```{r warning=F,error=F,message=F,echo=F,results='asis'}
historicalFXData <-
  historicalFXData[,!is.na(tail(historicalFXData,1))]
historicalFXData_dollarStraight <-
  data.frame(historicalFXData[,c(1,2)],
             apply(historicalFXData[,-c(1,2)],2,function(x)x/historicalFXData[,2]),
             stringsAsFactors = F,check.names = F,row.names = NULL)
```

```{r warning=F,error=F,message=F,echo=F,results='hold'}
dateFormat <- '%Y年%m月%d日'
fun_latestResult(obj = historicalFXData,objColumn = c(2,3,4),dateFormat = dateFormat)
dataTitle <- 
  paste0('外国為替公示相場ヒストリカルデータ:', latestResult)
dataSource <- '株式会社みずほ銀行'
windowsFonts(Meiryo = windowsFont("Meiryo"))
options(scipen = 999)
dateRange <- 20*3
```

***

- `r paste0("タイトル : ", dataTitle)`
- `r paste0("データ出所 : ", dataSource)`

***

#### 外国為替公示相場:クロス円
- Straw Broom Chart
- `r paste0(range(historicalFXData[,1]),collapse=' ~ ')`

```{r warning=F,error=F,message=F,echo=F,results='asis'}
buf <- historicalFXData
objColumn <-
  grep(paste0(objCurrency,collapse = '|'),colnames(buf))
obj <- buf[,objColumn]
n <- 1
fun_generateKnit(objDF = obj,plotNum = n,group = 0,strawBroom = 1,
                 dygraphTitle = paste0(colnames(obj)[-1],collapse = '×'))
eval(parse(text = paste0('dygraphPlot', n, ' %>% ', primeMinisterOfJapan_dygraph)))
```

***
- ドル円レートとの相互相関係数:一次差分同士
- `r paste0(range(tail(buf[,1],dateRange)),collapse=' ~ ')`

```{r warning=F,error=F,message=F,echo=F,results='asis'}
startCol <- 3
buf <- tail(buf,dateRange)
for(ccc in startCol:ncol(buf)){
  obj <- na.omit(buf[,c(2,ccc)])
  ccfResult <-
    ccf(x = diff(obj[,1]),y = diff(obj[,2]),lag.max = 2,plot = F)
  ccfResultTable <-
    as.data.frame(cbind(ccfResult$lag,round(ccfResult$acf,3)))
  colnames(ccfResultTable) <- c('Lag',colnames(obj)[2])
  if(ccc == startCol){
    allResult <- ccfResultTable
  }else{
      allResult <- merge(allResult,ccfResultTable,by='Lag')
  }
}
tDF <-
  fun_transposeDataFrame(obj = allResult,dateFormat = 0,tailN = 1000,colName = '通貨')
colnames(tDF)[-1] <- paste0('Lag:',colnames(tDF)[-1])
fun_dataTable(obj = tDF,dateFormat = 0,needID = 1,orderDirection = 'asc',menuLength = 20)
```

```{r warning=F,error=F,message=F,echo=F,results='asis'}
fun_remove <- function(){if(exists('tDF',where = .GlobalEnv)){remove('tDF',pos = .GlobalEnv)}}
fun_remove()
fun_remove <- function(){if(exists('tDF',envir = .GlobalEnv)){remove('tDF',envir = .GlobalEnv)}}
fun_remove()
# 未だtDFはremoveされず。
```

***
#### 外国為替公示相場:ドルストレート
- ここでドルストレートはクロス円レートをドル円レートで除した値としている
- Straw Broom Chart
- `r paste0(range(historicalFXData_dollarStraight[,1]),collapse=' ~ ')`

```{r warning=F,error=F,message=F,echo=F,results='asis'}
buf <- historicalFXData_dollarStraight
objColumn <-
  grep(paste0(objCurrency,collapse = '|'),colnames(buf))
obj <- buf[,objColumn]
n <- 2
fun_generateKnit(objDF = obj,plotNum = n,group = 0,strawBroom = 1,
                 dygraphTitle = paste0(colnames(obj)[-1],collapse = '×'))
eval(parse(text = paste0('dygraphPlot', n, ' %>% ', primeMinisterOfJapan_dygraph)))
```

***
- ドル円レートとの相互相関係数:一次差分同士
- `r paste0(range(tail(buf[,1],dateRange)),collapse=' ~ ')`

```{r warning=F,error=F,message=F,echo=F,results='asis'}
startCol <- 3
buf <- tail(buf,dateRange)
for(ccc in startCol:ncol(buf)){
  obj <- na.omit(buf[,c(2,ccc)])
  ccfResult <-
    ccf(x = diff(obj[,1]),y = diff(obj[,2]),lag.max = 2,plot = F)
  ccfResultTable <-
    as.data.frame(cbind(ccfResult$lag,round(ccfResult$acf,3)))
  colnames(ccfResultTable) <- c('Lag',colnames(obj)[2])
  if(ccc == startCol){
    allResult <- ccfResultTable
  }else{
      allResult <- merge(allResult,ccfResultTable,by='Lag')
  }
}
tDF <-
  fun_transposeDataFrame(obj = allResult,dateFormat = 0,tailN = 1000,colName = '通貨')
colnames(tDF)[-1] <- paste0('Lag:',colnames(tDF)[-1])
fun_dataTable(obj = tDF,dateFormat = 0,needID = 1,orderDirection = 'asc',menuLength = 20)
```

```{r warning=F,error=F,message=F,echo=F,results='hide'}
username <-
  Sys.info()['user']
pathToFile <-
  paste0('C:/Users/', username,'/Desktop/pathToCSV/')
setwd(pathToFile)
fileName <-
  'defaultPath.csv'
buf <-
  read.csv(file = fileName,
           header = F,
           skip = 0,
           stringsAsFactor = F,
           check.names = F,
           fileEncoding = 'utf-8',quote = "\"")
pathOutputTOcsv <-
  paste0("C:/Users/", username, buf[2,1],'charts/chartImages/')
setwd(pathOutputTOcsv)
getwd()
par(family = 'Meiryo')
pngFile <-
  paste0(htmlName, ".png")
png(file = pngFile, width = 1000, height = 600)
##################
obj <- historicalFXData[,c(1,2,4)]
fun_plotTimeSeries(obj = obj,
                   chartType = 1,
                   dateFormat = dateFormat,
                   dataTitle = '外国為替公示相場',
                   dataSource = dataSource,
                   mar = c(4,4,6,2),
                   fitlwdL = 2,
                   fitlwdR = 2,needLefLab = 0)
dev.off()
```

```{r warning=F,error=F,message=F,echo=F,results='hide'}
obj <- historicalFXData[,c(1,2)]
obj <- subset(obj,as.Date('2009-9-16')<=obj[,1])
fun_summaryByName(obj = obj)
fun_outputMD(tags = '株式会社みずほ銀行, 外国為替公示相場',
             objDF = summaryByName,
             htmlName = htmlName,
             image = 1,
             dataTitle = dataTitle,
             tableTitle = colnames(obj)[2])
```

<script>MakeNegative();</script>
<script>
  (function(i,s,o,g,r,a,m){i['GoogleAnalyticsObject']=r;i[r]=i[r]||function(){
  (i[r].q=i[r].q||[]).push(arguments)},i[r].l=1*new Date();a=s.createElement(o),
  m=s.getElementsByTagName(o)[0];a.async=1;a.src=g;m.parentNode.insertBefore(a,m)
  })(window,document,'script','https://www.google-analytics.com/analytics.js','ga');

  ga('create', 'UA-3077339-5', 'auto');
  ga('send', 'pageview');

</script>
