---
knit: (function(inputFile, encoding) {username<-Sys.info()['user'];fileName<-'defaultPath.csv';pathToFile <-paste0('C:/Users/', username,'/Desktop/pathToCSV/');setwd(pathToFile);pathToFolder000<-read.csv(fileName,header = F,skip = 0,stringsAsFactor = F,check.names = F,fileEncoding = 'utf-8');timeStamp<-format(Sys.time(),'%Y%m%d%H%M%S');rmarkdown::render(inputFile, encoding = encoding, output_file = paste0('C:/Users/',username,pathToFolder000[2,1],'charts/','am-consulting.co.jp-scrambleInResponse.html')) })
title : "Scrambles In Response By Japan Self Defense Force planes"
author: "アセット･マネジメント･コンサルティング株式会社 http://am-consulting.co.jp"
date: "`r format(Sys.time(), '%Y-%m-%d %H:%M:%S')`"
output: 
  html_document:
    fig_height: 5
    fig_width: 10
    keep_md: no
    md_extensions: -ascii_identifiers 
---
<link href="http://knowledgevault.saecanet.com/components/rmarkdown-html.css" rel="stylesheet">
<script src="http://knowledgevault.saecanet.com/components/JavascriptCode.js"></script>
<style>.main-container {max-width : 1000px;}</style>

- アセット･マネジメント･コンサルティング株式会社 http://am-consulting.co.jp
- SaECaNet http://saecanet.com/
- Olive http://olive.saecanet.com/
- twitter https://twitter.com/AMC2_Japan
- 本ページへのリンクを共有:<a href="https://twitter.com/share" class="twitter-share-button" data-via="AMC2_Japan" data-size="large">Tweet</a> <script>!function(d,s,id){var js,fjs=d.getElementsByTagName(s)[0],p=/^http:/.test(d.location)?'http':'https';if(!d.getElementById(id)){js=d.createElement(s);js.id=id;js.src=p+'://platform.twitter.com/widgets.js';fjs.parentNode.insertBefore(js,fjs);}}(document, 'script', 'twitter-wjs');</script>

```{r warning = F, error = F, message = F, echo = F}
library(RCurl)
fileName <- 'functionList.csv'
functionList <-
  read.csv(
    file = paste0('https://raw.githubusercontent.com/am-consulting/am-consulting.github.io/master/csv/',
                  fileName),
    header = F,
    as.is = T)
for(iii in 1:nrow(functionList)){
  script <- 
    getURL(paste0("https://raw.githubusercontent.com/am-consulting/am-consulting.github.io/master/", 
                  functionList[iii,1]),
           ssl.verifypeer = F)
  eval(parse(text = script))
}
```

```{r warning=F,error=F,message=F,echo=F}
library(excel.link)
fileName <-
  'defaultPath.csv'
username <-
  Sys.info()['user']
pathToFile <- 
  paste0('C:/Users/', username,'/Desktop/pathToCSV/')
setwd(pathToFile)
buf000 <- 
  read.csv(fileName,header = F,skip = 0,stringsAsFactor = F,check.names = F,fileEncoding = 'utf-8')
pathOutput <- 
  paste0("C:/Users/", username, buf000[3,1])
setwd(pathOutput)
fileName <- 
  dir(pathOutput)[grep('scrambleinresponse',dir(pathOutput),ignore.case = T)]
dataSet <- 
  xl.read.file(fileName, header=T, top.left.cell = "A1", xl.sheet = 1, excel.visible = F)
dataSet[,1] <- as.Date(dataSet[,1])
```

```{r warning=F,error=F,message=F,echo=F,results='hide'} 
pathToCSV <- 
  paste0("C:/Users/", username, buf000[2,1], 'csv/Scrambles/')
setwd(pathToCSV)
getwd()
csvfileName <- 'ScramblesInResponseByJSD.csv'
write.csv(x = dataSet,
          file = csvfileName,
          quote = T,
          row.names = F,
          append = F,
          fileEncoding = 'utf8')
```

```{r warning=F,error=F,message=F,results='hold',echo=F}
dateFormat <- '%Y年度'
fun_latestResult(obj = dataSet,dateFormat = dateFormat)
dataTitle <- 
  paste0('自衛隊機によるスクランブル発進(緊急発進):対ロシア,中国,台湾,北朝鮮,その他:',latestResult)
dataSource <- 
  '防衛省・統合幕僚監部'
windowsFonts(Meiryo = windowsFont("Meiryo"))
```

***

- `r paste0("タイトル : ", dataTitle)`
- `r paste0("データ出所 : ", dataSource)`
- Source http://www.mod.go.jp/js/Press/press2017/press_pdf/p20170120_02.pdf
- 2016年度は3四半期までの回数(対象期間:平成28年4月1日~平成28年12月31日)
- 時系列プロットに際して各年度日付は3月末としている。例 2015年度 → 2016年3月31日

***

```{r warning=F,error=F,message=F,echo=F,results='asis'}
dataFY <- dataSet
dataFY[,1] <- dataFY[,1] %m+% months(15)-1
n <- 1
fun_generateKnit(objDF = dataFY[,c(1,2)],
                 plotNum = n,
                 barPlot = 0,
                 group = 0,
                 dygraphTitle = colnames(dataFY)[2],
                 colors = 'red')
eval(parse(text = paste0('dygraphPlot', n, ' %>% ', primeMinisterOfJapan_dygraph)))
```

***

```{r warning=F,error=F,message=F,echo=F,results='asis'}
fun_dataTable(obj = dataSet,dateFormat = dateFormat,menuLength = 30)
```

```{r warning=F,error=F,message=F,echo=F,results='hide'}
byCountry <- 
  na.omit(dataSet[,-2])
portionDF <- 
  apply(byCountry[,-1],1,function(x)round(x/tail(x,1)*100,1))
colnames(portionDF) <- 
  format(byCountry[,1],dateFormat)
byCountry[,1] <- 
  format(byCountry[,1],dateFormat)
fun_markdownTable(obj = byCountry)
fun_markdownTable(obj = portionDF,rownames = T)
```

***
<script>MakeNegative();</script>
<script>
  (function(i,s,o,g,r,a,m){i['GoogleAnalyticsObject']=r;i[r]=i[r]||function(){
  (i[r].q=i[r].q||[]).push(arguments)},i[r].l=1*new Date();a=s.createElement(o),
  m=s.getElementsByTagName(o)[0];a.async=1;a.src=g;m.parentNode.insertBefore(a,m)
  })(window,document,'script','https://www.google-analytics.com/analytics.js','ga');

  ga('create', 'UA-3077339-5', 'auto');
  ga('send', 'pageview');

</script>

<!--

--- 
tags : [中国,ロシア,北朝鮮,台湾,スクランブル発進,緊急発進,自衛隊] 
published : true
---

# 自衛隊機によるスクランブル発進(緊急発進):対ロシア,中国,台湾,北朝鮮,その他:2016年度:年度緊急発進回数:883
## 統計データ概要

***
#### スクランブル発進回数



|     年度| ロシア| 中国| 台湾| 北朝鮮| その他| 合計|
|--------:|------:|----:|----:|------:|------:|----:|
| 2012年度|    248|  306|    1|      0|     12|  567|
| 2013年度|    359|  415|    1|      9|     26|  810|
| 2014年度|    473|  464|    1|      0|      5|  943|
| 2015年度|    288|  571|    2|      0|     12|  873|
| 2016年度|    231|  644|    6|      0|      2|  883|






***
#### スクランブル発進回数国別構成比(%)




|       | 2012年度| 2013年度| 2014年度| 2015年度| 2016年度|
|:------|--------:|--------:|--------:|--------:|--------:|
|ロシア |     43.7|     44.3|     50.2|       33|     26.2|
|中国   |       54|     51.2|     49.2|     65.4|     72.9|
|台湾   |      0.2|      0.1|      0.1|      0.2|      0.7|
|北朝鮮 |        0|      1.1|        0|        0|        0|
|その他 |      2.1|      3.2|      0.5|      1.4|      0.2|
|合計   |      100|      100|      100|      100|      100|






***

##データテーブル･チャート
Link - [データテーブル･チャート](http://knowledgevault.saecanet.com/charts/am-consulting.co.jp-scrambleInResponse.html)
<iframe src="http://knowledgevault.saecanet.com/charts/am-consulting.co.jp-scrambleInResponse.html" width="100%" height="800px"></iframe>

-->
