---
knit: (function(inputFile, encoding) {username<-Sys.info()['user'];fileName<-'defaultPath.csv';pathToFile <-paste0('C:/Users/', username,'/Desktop/pathToCSV/');setwd(pathToFile);buf0<-read.csv(fileName,header = F,skip = 0,stringsAsFactor = F,check.names = F,fileEncoding = 'utf-8');timeStamp<-format(Sys.time(),'%Y%m%d%H%M%S');rmarkdown::render(inputFile, encoding = encoding, output_file = paste0('C:/Users/',username,buf0[2,1],'charts/','am-consulting.co.jp-taxMattersStatistics.html')) })
title : "Statistics Of Tax Matters"
author: "アセット･マネジメント･コンサルティング株式会社 http://am-consulting.co.jp"
date: "`r format(Sys.time(), '%Y-%m-%d %H:%M:%S')`"
output: 
  html_document:
    fig_height: 4
    fig_width: 10
    keep_md: no
    md_extensions: -ascii_identifiers 
---
<link href="http://knowledgevault.saecanet.com/components/rmarkdown-html.css" rel="stylesheet">
<script src="http://knowledgevault.saecanet.com/components/JavascriptCode.js"></script>
<style>.main-container {max-width : 1100px;}</style>

- アセット･マネジメント･コンサルティング株式会社 http://am-consulting.co.jp
- SaECaNet http://saecanet.com/
- Olive http://olive.saecanet.com/
- twitter https://twitter.com/AMC2_Japan
- 本ページへのリンクを共有:<a href="https://twitter.com/share" class="twitter-share-button" data-via="AMC2_Japan" data-size="large">Tweet</a> <script>!function(d,s,id){var js,fjs=d.getElementsByTagName(s)[0],p=/^http:/.test(d.location)?'http':'https';if(!d.getElementById(id)){js=d.createElement(s);js.id=id;js.src=p+'://platform.twitter.com/widgets.js';fjs.parentNode.insertBefore(js,fjs);}}(document, 'script', 'twitter-wjs');</script>

```{r set-options, echo=F, cache=F}
options(width = 100)
```

```{r warning = F, error = F, message = F, echo = F}
library(RCurl)
fileName <- 'functionList.csv'
functionList <-
  read.csv(
    file = paste0('https://raw.githubusercontent.com/am-consulting/am-consulting.github.io/master/csv/',
                  fileName),
    header = F,
    as.is = T)
for(iii in 1:nrow(functionList)){
  script <- 
    getURL(paste0("https://raw.githubusercontent.com/am-consulting/am-consulting.github.io/master/", 
                  functionList[iii,1]),
           ssl.verifypeer = F)
  eval(parse(text = script))
}
```

```{r warning=F, error=F, message=F, echo=F, results='hide'}
fileURL <- 
  'https://raw.githubusercontent.com/am-consulting/am-consulting.github.io/master/csv/nationalTaxAgency/k01.csv'
corporateTax <-
  read.csv(file = fileURL,header = T,check.names = F,stringsAsFactors = F,fileEncoding = 'utf-8',quote = "\"")

fileURL <- 
  'https://raw.githubusercontent.com/am-consulting/am-consulting.github.io/master/csv/nationalTaxAgency/m02.csv'
averageSalary <-
  read.csv(file = fileURL,header = T,check.names = F,stringsAsFactors = F,fileEncoding = 'utf-8',quote = "\"")
```

```{r warning=F,error=F,message=F,echo=F,results='hold'}
dataTitle <- 
  paste0('民間給与実態統計調査および会社標本調査')
dataSource <- 
  '国税庁'
windowsFonts(Meiryo = windowsFont("Meiryo"))
options(scipen = 999)
```

***

- `r paste0("タイトル : ", dataTitle)`
- `r paste0("データ出所 : ", dataSource)`
- Source https://www.nta.go.jp/kohyo/tokei/kokuzeicho/jikeiretsu/01.htm

***

#### 会社標本調査結果(単位:兆円)

```{r warning=F, error=F, message=F, echo=F, results='asis'}
options(scipen = 999)
obj <- corporateTax
objColumn <-
  grep('\\(社|合計\\)',colnames(obj))
obj[,-objColumn] <-
  apply(obj[,-objColumn],2,function(x)x*10^-6)
fun_transposeDataFrame(obj = obj,tailN = 100,dateFormat = 0)
tDF[,1] <-
  gsub('\\(百万円\\)','(兆円)',tDF[,1])
fun_markdownTable(obj = tDF)
```

***
#### 民間給与実態統計調査結果
- 平均給与額

```{r warning=F, error=F, message=F, echo=F, results='asis'}
obj <- averageSalary[,c(1,4)]
obj[,1] <- as.Date(obj[,1])
n <- 1
fun_generateKnit(objDF = obj,plotNum = n,barPlot = 0,dygraphTitle = colnames(obj)[2],quantiles = 2)
eval(parse(text = paste0('dygraphPlot', n, ' %>% ', primeMinisterOfJapan_dygraph)))
```

- 平均税額

```{r warning=F, error=F, message=F, echo=F, results='asis'}
obj <- averageSalary[,c(1,5)]
obj[,1] <- as.Date(obj[,1])
n <- 1
fun_generateKnit(objDF = obj,plotNum = n,barPlot = 0,dygraphTitle = colnames(obj)[2],quantiles = 2)
eval(parse(text = paste0('dygraphPlot', n, ' %>% ', primeMinisterOfJapan_dygraph)))
```

***

```{r warning=F, error=F, message=F, echo=F, results='asis'}
obj <- averageSalary
obj[,1] <- as.Date(obj[,1])
fun_dataTable(obj = obj,dateFormat = '%Y年')
```

```{r warning=F, error=F, message=F, echo=F, results='hide'}
cat('#### 会社標本調査結果前年比(単位:%)')
fun_makeDiffRatioTable(obj = corporateTax,lag = 1)
fun_transposeDataFrame(obj = diffRatioDF,dateFormat = 0)
tDF[,1] <-
  gsub('\\(.+\\)','',tDF[,1])
fun_markdownTable(obj = tDF)
```

***
<script>MakeNegative();</script>
<script>
  (function(i,s,o,g,r,a,m){i['GoogleAnalyticsObject']=r;i[r]=i[r]||function(){
  (i[r].q=i[r].q||[]).push(arguments)},i[r].l=1*new Date();a=s.createElement(o),
  m=s.getElementsByTagName(o)[0];a.async=1;a.src=g;m.parentNode.insertBefore(a,m)
  })(window,document,'script','https://www.google-analytics.com/analytics.js','ga');

  ga('create', 'UA-3077339-5', 'auto');
  ga('send', 'pageview');

</script>
