---
knit: (function(inputFile, encoding) {username<-Sys.info()['user'];fileName<-'defaultPath.csv';pathToFile <-paste0('C:/Users/', username,'/Desktop/pathToCSV/');setwd(pathToFile);buf0<-read.csv(fileName,header = F,skip = 0,stringsAsFactor = F,check.names = F,fileEncoding = 'utf-8');timeStamp<-format(Sys.time(),'%Y%m%d%H%M%S');rmarkdown::render(inputFile, encoding = encoding, output_file = paste0('C:/Users/',username,buf0[2,1],'charts/','am-consulting.co.jp-cabinetApprovalRating.html')) })

title : 'Cabinet Approval Rating'
author: 'アセット･マネジメント･コンサルティング株式会社 http://am-consulting.co.jp'
date: "`r format(Sys.time(), '%Y-%m-%d %H:%M:%S')`"
output: 
  html_document:
    fig_height: 4
    fig_width: 10
    keep_md: no
    md_extensions: -ascii_identifiers 
---
<link href="http://knowledgevault.saecanet.com/components/rmarkdown-html.css" rel="stylesheet">
<style>.main-container {max-width : 1000px;}</style>
<script src="http://knowledgevault.saecanet.com/components/JavascriptCode.js"></script>

- アセット･マネジメント･コンサルティング株式会社 http://am-consulting.co.jp
- SaECaNet http://saecanet.com/
- Olive http://olive.saecanet.com/
- twitter https://twitter.com/AMC2_Japan
- 本ページへのリンクを共有:<a href="https://twitter.com/share" class="twitter-share-button" data-via="AMC2_Japan" data-size="large">Tweet</a> <script>!function(d,s,id){var js,fjs=d.getElementsByTagName(s)[0],p=/^http:/.test(d.location)?'http':'https';if(!d.getElementById(id)){js=d.createElement(s);js.id=id;js.src=p+'://platform.twitter.com/widgets.js';fjs.parentNode.insertBefore(js,fjs);}}(document, 'script', 'twitter-wjs');</script>

```{r set-options, echo=F, cache=F}
options(width = 1000)
```

```{r,warning=F,error=F,message=F,echo=F}
library(RCurl)
functionList <-
  read.csv(file = 'https://raw.githubusercontent.com/am-consulting/am-consulting.github.io/master/csv/functionList.csv',
           header = F,
           as.is = T)
for(iii in 1:nrow(functionList)){
  script <- 
    getURL(paste0("https://raw.githubusercontent.com/am-consulting/am-consulting.github.io/master/", functionList[iii,1]),
    ssl.verifypeer = F
  )
  eval(parse(text = script))
}
```

```{r warning=F,error=F,message=F,echo=F,results='hide'}
amccTSdata <- 
  c('importCabinetApprovalRatingS.r')
script <-
  getURL(
    paste0('https://raw.githubusercontent.com/am-consulting/am-consulting.github.io/master/',
           amccTSdata[1]),
    ssl.verifypeer = F
    )
eval(parse(text = script))
```

```{r,warning=F,error=F,message=F,echo=F}
cabinetApprovalRatingS[,4] <- 
  ifelse(as.Date("2013-1-1") <= cabinetApprovalRatingS[,1], 
         paste0(cabinetApprovalRatingS[,4],'(第2次以降)'),
         cabinetApprovalRatingS[,4])
cabinetApprovalRatingS <-
  subset(cabinetApprovalRatingS,cabinetApprovalRatingS[,4] != head(cabinetApprovalRatingS[,4],1))
cabinetApprovalRatingS[,-c(1,4)] <-
  apply(cabinetApprovalRatingS[,-c(1,4)],2,as.numeric)
politicalPartyApprovalRatingsS[,-1] <- 
  apply(politicalPartyApprovalRatingsS[,-1],2,as.numeric)
```

```{r,warning=F,error=F,message=F,results='hold',echo=F}
dateFormat <- '%Y年%m月'
fun_latestResult(obj = cabinetApprovalRatingS,objColumn = c(2,3),dateFormat = dateFormat)
dataTitle <- 
  paste0("内閣支持率と政党支持率の時系列推移:内閣支持率(%) ",latestResult)
dataSource <-
  "NHK放送文化研究所"
options(scipen = 999)
```

***

- `r paste0("タイトル : ", dataTitle)`
- `r paste0("データ出所 : ", dataSource)`
- Source https://www.nhk.or.jp/bunken/research/yoron/index.html

***
#### 自民党の政党支持率時系列推移

```{r,warning=F,error=F,message=F,echo=F,results='asis',fig.height=3}
objDF <- 
  politicalPartyApprovalRatingsS[,c(1,grep('自民党',colnames(politicalPartyApprovalRatingsS)))]
n <- 1
fun_generateKnit(objDF = objDF,plotNum = n,group = 0,barPlot = 0,colors = 'blue')
eval(parse(text = paste0('dygraphPlot', n, ' %>% ', primeMinisterOfJapan_dygraph)))
```

***
#### 内閣支持率、不支持率の時系列推移

```{r,warning=F,error=F,message=F,echo=F,results='asis',fig.height=3}
n <- 2
fun_generateKnit(objDF = cabinetApprovalRatingS[,-4],plotNum = n,group = 0,barPlot = 0,colors = c('blue','red'))
eval(parse(text = paste0('dygraphPlot', n, ' %>% ', primeMinisterOfJapan_dygraph)))
```

***
#### 内閣毎の初回調査と最終調査(または現職)の月例内閣支持率とその差

```{r,warning=F,error=F,message=F,results='asis',echo=F}
cabinetDT <-
  data.frame()
statSummary <- 
  na.omit(cabinetApprovalRatingS)
cabinet <- 
  unique(statSummary$'内閣')
for(iii in 1:length(cabinet)){
  buf <- 
    subset(statSummary, statSummary$'内閣'== cabinet[iii])
  cabinetDT[iii,1] <- cabinet[iii]
  cabinetDT[iii,2] <- paste0(format(range(buf[,1]),dateFormat), collapse='~')
  cabinetDT[iii,3] <- head(buf[,2],1)
  cabinetDT[iii,4] <- tail(buf[,2],1)
  cabinetDT[iii,5] <- tail(buf[,2],1)-head(buf[,2],1)
  cabinetDT[iii,6] <- tail(head(buf[,2],-1),1)
}
colnames(cabinetDT) <- 
  c('内閣','政権期間(または現職)','初回(%)','最終(%)','最終 - 初回','最終の1回前(%)')
fun_markdownTable(obj = cabinetDT)
```

***

```{r,warning=F,error=F,message=F,echo=F}
library(lubridate)
library(ggplot2)
library(scales)
library(zoo)
library(reshape)
library(rAmCharts)
library(knitr)
windowsFonts(Meiryo=windowsFont("Meiryo"))
```

#### 内閣毎の月例内閣支持率:時系列推移(単位:%)

```{r,warning=F,error=F,message=F,echo=F,fig.height=15,results='asis'}
par(mfrow = c(5,2))
cabinetUnique <- 
  unique(cabinetApprovalRatingS$`内閣`)
for(pm in 1:length(cabinetUnique)){
  tmp0 <-
    na.omit(subset(cabinetApprovalRatingS,cabinetApprovalRatingS$`内閣` == cabinetUnique[pm]))
  fun_plotTimeSeries(obj = tmp0,
                     chartType = 0,
                     dateFormat = dateFormat,
                     typeL = 'o',
                     dataSource = dataSource,
                     dataTitle = cabinetUnique[pm],
                     mar = c(4,5,6,2),
                     cex.main = 1.3,fitLcolor = 2)
}  
```

***
#### 内閣毎の月例内閣不支持率:時系列推移(単位:%)

```{r,warning=F,error=F,message=F,echo=F,fig.height=15,results='asis'}
par(mfrow = c(5,2))
cabinetUnique <- 
  unique(cabinetApprovalRatingS$`内閣`)
for(pm in 1:length(cabinetUnique)){
  tmp0 <-
    na.omit(subset(cabinetApprovalRatingS,cabinetApprovalRatingS$`内閣` == cabinetUnique[pm]))
  fun_plotTimeSeries(obj = tmp0,
                     chartType = 0,
                     objYL = 3,
                     dateFormat = dateFormat,
                     typeL = 'o',
                     dataSource = dataSource,
                     dataTitle = cabinetUnique[pm],
                     mar = c(4,5,6,2),
                     cex.main = 1.3,fitLcolor = 2)
}  
```

```{r,warning=F,error=F,message=F,echo=F} 
fun_boxplot <- function(boxplotData){
colnames(boxplotData)[2] <- 
  "Person"
boxplotData <- 
  melt(boxplotData, id = "Person")
boxplotData <- 
  boxplotData[, -2]
boxplotData[, 2] <- 
  as.numeric(boxplotData[, 2])
colnames(boxplotData)[1] <- 
  "variable"
for(iii in 1:length(unique(boxplotData[, 1]))) {
  buf0 <- 
    subset(boxplotData, boxplotData[, 1] == unique(boxplotData[, 1])[iii])
  colnames(buf0)[2] <- 
    as.character(unique(boxplotData[, 1])[iii])
  if (iii == 1) {
    buf <- buf0[, 2, drop = F]
  } else{
    buf <- qpcR:::cbind.na(buf, buf0[, 2, drop = F])
  }
}
amBoxplot(buf, horiz = T)
}
```

***
#### 内閣毎の月例内閣支持率:ボックスプロット(単位:%)

- Powered By https://www.amcharts.com/

```{r,warning=F,error=F,message=F,echo=F} 
boxplotData <- 
  cabinetApprovalRatingS[,c(2,4)]
fun_boxplot(boxplotData = boxplotData)
```

***
#### 内閣毎の月例内閣不支持率:ボックスプロット(単位:%)

- Powered By https://www.amcharts.com/

```{r,warning=F,error=F,message=F,echo=F} 
boxplotData <- 
  cabinetApprovalRatingS[,c(3,4)]
fun_boxplot(boxplotData = boxplotData)
```

***
#### 最高･最低内閣支持(不支持)率
- 対象期間:`r paste0(format(range(cabinetApprovalRatingS[,1]),dateFormat),collapse = ' ~ ')`

```{r,warning=F,error=F,message=F,echo=F,results='asis'}
dataSet <-
  na.omit(cabinetApprovalRatingS)
dataDF <-
  data.frame()
obj <- 2
buf0 <-
  subset(dataSet,max(dataSet[,obj]) == dataSet[,obj])
dataDF[1,1] <- '最高内閣支持率(%)'
dataDF[1,2] <- buf0[,obj]
dataDF[1,3] <- as.character(format(buf0[,1],dateFormat))
dataDF[1,4] <- as.character(buf0[,4])
buf0 <- 
  subset(dataSet,min(dataSet[,obj]) == dataSet[,obj])
dataDF[2,1] <- '最低内閣支持率(%)'
dataDF[2,2] <- buf0[,obj]
dataDF[2,3] <- as.character(format(buf0[,1],dateFormat))
dataDF[2,4] <- as.character(buf0[,4])
obj <- 3
buf0 <- 
  subset(dataSet,max(dataSet[,obj]) == dataSet[,obj])
dataDF[3,1] <- '最高内閣不支持率(%)'
dataDF[3,2] <- buf0[,obj]
dataDF[3,3] <- as.character(format(buf0[,1],dateFormat))
dataDF[3,4] <- as.character(buf0[,4])
buf0 <-
  subset(dataSet,min(dataSet[,obj])==dataSet[,obj])
dataDF[4,1] <- '最低内閣不支持率(%)'
dataDF[4,2] <- buf0[,obj]
dataDF[4,3] <- as.character(format(buf0[,1],dateFormat))
dataDF[4,4] <- as.character(buf0[,4])
colnames(dataDF) <- 
  c('項目','支持(不支持)率(%)','該当年月','内閣')
fun_markdownTable(obj = dataDF)
```

***
#### 政党毎の月例政党支持率:ボックスプロット(単位:%)
- 対象期間:`r paste0(format(range(politicalPartyApprovalRatingsS[,1]),dateFormat),collapse = ' ~ ')`

```{r,warning=F,error=F,message=F,echo=F,results='asis'}
boxplotData <- 
  politicalPartyApprovalRatingsS[,grep('自民党|民進党|民主党',colnames(politicalPartyApprovalRatingsS))]
amBoxplot(object = boxplotData,horiz = T)
```

***
#### 直近`r tailN <- 6;tailN`ヶ月間の内閣支持･不支持率(単位:%)

```{r,warning=F,error=F,message=F,echo=F,results='asis'}
fun_markdownTable(obj = fun_transposeDataFrame(obj = cabinetApprovalRatingS[,-4],
                                               tailN = tailN,
                                               dateFormat = dateFormat,
                                               colName = '支持/不支持'))
```

***
#### 直近`r tailN`ヶ月間の政党支持率(単位:%)

```{r,warning=F,error=F,message=F,echo=F,results='asis'}
objDF0 <- 
  tail(politicalPartyApprovalRatingsS,tailN)
objDF <- 
  objDF0[,c(1,grep('自民党|公明党|民進党|共産党|支持なし|わからない',colnames(objDF0)))]
objDF <-
  fun_transposeDataFrame(obj = objDF,
                         tailN = tailN,
                         dateFormat = dateFormat,
                         colName = '政党')
objDF <-
  objDF[order(objDF[,ncol(objDF)],decreasing = T),]
fun_markdownTable(obj = objDF)
```

***
#### 第二次安倍政権発足以降の青木率(=内閣支持率 + 与党第一党政党支持率)
- https://ja.wikipedia.org/wiki/%E9%9D%92%E6%9C%A8%E3%81%AE%E6%B3%95%E5%89%87
- 『内閣支持率と与党第一党の政党支持率に関する法則であり、政界では有名であるとされている。この2つを足した数字が50％を下回った場合に政権が倒れるとされている。』(上記Wikipediaより引用)

```{r,warning=F,error=F,message=F,echo=F,results='asis'}
shinzohAbe <- 
  subset(cabinetApprovalRatingS,as.Date('2013-1-1') <= cabinetApprovalRatingS[,1])
naikakuSeitoh <-
  merge(shinzohAbe,politicalPartyApprovalRatingsS,by='Date')
naikakuSeitoh <- 
  naikakuSeitoh[,c(1,2,3,5,4)]
naikakuSeitoh$`青木率` <- 
  naikakuSeitoh[,2] + naikakuSeitoh[,4]
n <- 100
objColumn <- 6
obj <- 
  naikakuSeitoh[,c(1,objColumn)]
fun_fit(obj = obj,dateColumn = 1,objColumn = 2)
fun_generateKnit(objDF = fittedDF[,-c(4,5)],
                 plotNum = n,
                 dygraphTitle = colnames(fittedDF)[2],
                 group = 0,
                 quantiles = 2)
eval(parse(text = paste0('dygraphPlot', n)))
```

```{r,warning=F,error=F,message=F,echo=F,results='hide'}
obj <- naikakuSeitoh[,c(1,2,3,4,6)]
fun_transposeDataFrame(obj = obj,dateFormat = dateFormat)
fun_markdownTable(obj = tDF)
fun_makeDiffTable(obj = obj,lag = 1)
fun_transposeDataFrame(obj = diffDF,dateFormat = dateFormat)
fun_markdownTable(obj = tDF)
```

***
<script>MakeNegative();</script>
<script>
  (function(i,s,o,g,r,a,m){i['GoogleAnalyticsObject']=r;i[r]=i[r]||function(){
  (i[r].q=i[r].q||[]).push(arguments)},i[r].l=1*new Date();a=s.createElement(o),
  m=s.getElementsByTagName(o)[0];a.async=1;a.src=g;m.parentNode.insertBefore(a,m)
  })(window,document,'script','https://www.google-analytics.com/analytics.js','ga');

  ga('create', 'UA-3077339-5', 'auto');
  ga('send', 'pageview');

</script>
