---
knit: (function(inputFile, encoding) {username<-Sys.info()['user'];fileName<-'defaultPath.csv';pathToFile <-paste0('C:/Users/', username,'/Desktop/pathToCSV/');setwd(pathToFile);buf0<-read.csv(fileName,header = F,skip = 0,stringsAsFactor = F,check.names = F,fileEncoding = 'utf-8');rmarkdown::render(inputFile, encoding = encoding, output_file = paste0('C:/Users/',username,buf0[2,1],'charts/','am-consulting.co.jp-SurveyofSelectedServiceIndustries.html')) })

title : 'Survey of Selected Service Industries - Sales Index'
author: "アセット･マネジメント･コンサルティング株式会社 http://am-consulting.co.jp"
output: 
  html_document:
    fig_height: 5
    fig_width: 10  
    keep_md: no
    md_extensions: -ascii_identifiers 
---
<link href="http://knowledgevault.saecanet.com/components/rmarkdown-html.css" rel="stylesheet">
<style>
.main-container {
	max-width: 1000px;
	margin-left: auto;
	margin-right: auto;
}
table{
 white-space: nowrap;
}
</style>

- アセット･マネジメント･コンサルティング株式会社 http://am-consulting.co.jp
- SaECaNet http://saecanet.com/
- Olive http://olive.saecanet.com/
- twitter https://twitter.com/AMC2_Japan

```{r set-options, echo=F, cache=F}
options(width = 1000)
```

```{r warning=F, error=F, message=F, echo=F}
# Reference http://stackoverflow.com/questions/32377291/insert-date-in-filename-while-knitting-document-using-rstudio-knit-button
library(DT)
library(lubridate)
library(rvest)
windowsFonts(Meiryo=windowsFont("Meiryo"))
options(scipen = 999)
```

```{r warning=F, error=F, message=F, echo=F, results='hold'}
dataTitle <- '特定サービス産業動態売上高指数-対事業所サービス業(調査10業種),対個人サービス業(調査9業種)の指数推移-季節調整済指数'
dataSource <- '経済産業省'
notes <- '複数のワードで検索する際は半角スペースで区切ってください'
notes0 <- '表中、-9999はNAを意味します'
Author <- 'アセット･マネジメント･コンサルティング株式会社 http://am-consulting.co.jp'
cat(paste('Title       : ', dataTitle,'\n'))
cat(paste('Data Source : ', dataSource,'\n'))
cat(paste('Author      : ', Author,'\n'))
cat(paste('作成日      : ', Sys.time(),'\n'))
cat(paste('特  記      : ', notes,'\n'))
cat(paste('特  記      : ', notes0,'\n'))
```

```{r warning=F,error=F,message=F,echo=F}
username <- Sys.info()['user']
pathOutput <- paste0("C:/Users/", username, "/Desktop/R_Data_Write/")
setwd(pathOutput)
fileName <- 'SurveyofSelectedServiceIndustries.xls'
baseURL <- 'http://www.e-stat.go.jp/SG1/estat/'
keyword1 <- '特定サービス産業動態売上高指数'
keyword1 <- iconv(keyword1,'shift_jis','utf8')
url <- paste0('http://www.e-stat.go.jp/SG1/estat/GL02010201.do?method=searchTop&andKeyword=', URLencode(keyword1))
htmlMarkup <- read_html(url, encoding = "utf8")
trList <- htmlMarkup %>% html_nodes(xpath = "//tr")
funDownloadXLS <- function(objWord = keyword2,cnt = 1){
  objTr <- gsub('\n|\t','',trList[grep(objWord,trList)])
  pattern <- "<a\\shref=\".*?xlsDownload.*?\""
  objHref <- unlist(regmatches(objTr, gregexpr(pattern, objTr, fixed = F)))
  pattern <- "./.*?\\.do"
  objDo <- gsub('(./)','',unlist(regmatches(objHref, gregexpr(pattern, objHref, fixed = F))))
  pattern <- "fileId=[0-9]+"
  objID <- unlist(regmatches(objHref, gregexpr(pattern, objHref, fixed = F)))
  pattern <- "releaseCount=[0-9]+"
  objCount <- unlist(regmatches(objHref, gregexpr(pattern, objHref, fixed = F)))
  fileURL <- paste0(baseURL,objDo,'?method=xlsDownload&',objID,'&',objCount)
  download.file(fileURL, fileName, mode = "wb")
  assign(paste0('SSI',cnt),
         XLConnect::readWorksheetFromFile(paste0(pathOutput, fileName),sheet = 6,check.names = F,header = F),envir = .GlobalEnv)
}
keyword201 <- '対事業所サービス'
funDownloadXLS(objWord = keyword201, cnt =1)
keyword202 <- '対個人サービス業'
funDownloadXLS(objWord = keyword202, cnt =2)
```

```{r warning=F,error=F,message=F,echo=F,results='hide'}
funTimeSeries <- function(obj,cnt){
  assign(paste0('title',cnt),paste(na.omit(obj[,2]),collapse="-"),envir = .GlobalEnv)
  obj[,4] <- as.numeric(gsub('月','',obj[,4]))
  tmp <- NA
  for(rrr in 1:nrow(obj)){
   if(!is.na(obj[rrr,3])){tmp <- obj[rrr,3]}
    obj[rrr,3] <- tmp
    if(length(grep('平成[0-9]+',obj[rrr,3]))!=0){obj[rrr,3] <- 1988 + as.numeric(gsub('平成|年','',obj[rrr,3]))}
  }
  colnames(obj) <- obj[7,]
  obj <- obj[-c(1:grep('ウェイト',obj[,3])[1]),]
  obj[,3] <- as.numeric(obj[,3])
  obj[,1] <- as.Date(paste0(obj[,3],'-',obj[,4],'-1'))
  obj <- obj[,-c(2:4)]
  colnames(obj)[1] <- 'Date'
  obj <- obj[,-grep('NA',colnames(obj))]
  obj <- na.omit(obj)
  obj[,-1] <- apply(obj[,-1],2,as.numeric)
  assign(paste0('dataSet',cnt),obj,envir = .GlobalEnv)
}
funTimeSeries(obj = SSI1, cnt = 1)
funTimeSeries(obj = SSI2, cnt = 2)
title1;title2
```

```{r warning=F, error=F, message=F, echo=F}
fun_dataTable <- 
  function(obj,orderColumn = 0,orderDirection = 'desc',
           width00 = '5%',caption = '',title = '',append = '',leftcolumns = 1,dateFormat = '%Y-%m') {
  cat(paste0('<h4>', title, append, '</h4>'))
  obj[,1] <- format(obj[,1],dateFormat)  
  DT::datatable(
    obj,
    extensions = c("Buttons", "ColReorder" , "FixedColumns", "FixedHeader"),
    options = list(paging = T, autoWidth = F, info = T, lengthChange = T, ordering = T,
      searching = T, scrollX = T, lengthMenu = list(c(10,-1), c(10,'All')),
      orderClasses = T, order = list(list(orderColumn, orderDirection)), 
      search = list(regex = T, caseInsensitive = T), searchHighlight = T,
      columnDefs = list(list(width = width00, targets = 0)),
      dom = 'BRlfrtip', buttons = I('colvis'), colReorder = T, 
      fixedHeader = T, fixedColumns = list(leftColumns = leftcolumns)),
    rownames = F, class = 'display compact', escape = F, filter = 'top', 
    caption = caption
    # caption = htmltools::tags$caption(style = 'caption-side: bottom; text-align: center;','Table ', htmltools::em(caption))
  )  
  }
```

***

```{r warning=F, error=F, message=F, echo=F, results='asis'}
fun_dataTable(obj = dataSet1,title = keyword201)
```

***

```{r warning=F, error=F, message=F, echo=F, results='asis'}
fun_dataTable(obj = dataSet2,title = keyword202)
```

```{r warning=F,error=F,message=F,echo=F}
mergeData <- merge(dataSet1,dataSet2,by='Date')
```

```{r warning=F, error=F, message=F, echo=F}
fun_plotTimeSeries <- 
  function(obj, x = 1, y01 = 2, y02 = 4, type01 = 'l', type02 = 'l', dateFormat = '%Y-%m', tailN = nrow(obj), needRect = 1) {
  lineColor <- c('blue','red')
  obj <- tail(obj,tailN)
  yMax <- max(obj[,c(y01,y01)])
  yMin <- min(obj[,c(y01,y01)])
  title <- paste0(colnames(obj)[y01],'\n',paste0(format(range(obj[,x]),dateFormat),collapse = '~'),'\nデータ出所:',dataSource)  
  par(family='Meiryo',mar=c(4,4,5,2))
  plot(obj[,x],obj[,y01],type=type01,col=lineColor[1],xlab='',ylab='',xaxt='n',
       cex.axis=1.2,cex.lab=1.2,cex.main=1.2,lwd=2,main = title,ylim=c(yMin,yMax))
  Date <- as.numeric(obj[,x])
  Value <- obj[,y01]
  lo <- loess(Value ~ Date, degree = 2)
  lines(obj[,x] , predict(lo) , col = lineColor[1], lwd = 2, lty = 2)  
  panel.first = grid(nx = NULL, ny = NULL, lty = 2, equilogs = T)
  axis.Date(side=1, at=obj[,x],format=dateFormat,padj=1,cex.axis=1.0)
  
  # lines(obj[,x],obj[,y02],type = type02,col=lineColor[2],xlab='',ylab='',xaxt='n',
  #      cex.axis=1.2,cex.lab=1.2,cex.main=1.2,lwd=2)
  # Value <- obj[,y02]
  # lo <- loess(Value ~ Date, degree = 2)
  # lines(obj[,x] , predict(lo) , col = lineColor[2], lwd = 2, lty = 2)  
  # graphics::legend('topleft',col=lineColor,lty=1,legend=colnames(obj)[c(y01,y02)],cex=1,bty='n',lwd = 2)
  if(needRect!=0){
  # 民主党パート
  rectDateL <- max(as.numeric(as.Date('2009-09-16')),as.numeric(obj[1,1]))
  rectDateR <- as.numeric(as.Date('2012-12-26'))
  if(as.numeric(obj[1,1]) < rectDateR){
    rectText <- '民主党政権'
    rect(xleft  = rectDateL, ybottom = par('usr')[3], 
         xright = rectDateR, ytop    = par('usr')[4], 
         col    = 'dimgray', density = 10, angle = 45)
    text(rectDateR, par('usr')[4], labels = paste0('\n\n',rectText), pos = 2)
  }
  # 民主党パート
  # 3%パート
  rectDateL <- max(as.numeric(as.Date('1989-04-01')),as.numeric(obj[1,1]))
  rectDateR <- as.numeric(as.Date('1997-03-31'))
  if(as.numeric(obj[1,1]) < rectDateR){
    rectText <- '消費税\n3%'
    rect(xleft  = rectDateL, ybottom = par('usr')[3], 
         xright = rectDateR, ytop    = par('usr')[4], 
         col    = 'darksalmon', density = 5, angle = 135)
    text(rectDateR, par('usr')[3], labels = paste0(rectText,'\n\n\n'), pos = 2)
  }
  # 3%パート
  # 5%パート
  rectDateL <- max(as.numeric(as.Date('1997-04-01')),as.numeric(obj[1,1]))
  rectDateR <- as.numeric(as.Date('2014-03-31'))
  if(as.numeric(obj[1,1]) < rectDateR){
    rectText <- '消費税\n5%'
    rect(xleft  = rectDateL, ybottom = par('usr')[3], 
         xright = rectDateR, ytop    = par('usr')[4], 
         col    = 'yellowgreen', density = 5, angle = 135)
    text(rectDateR, par('usr')[3], labels = paste0(rectText,'\n\n\n'), pos = 2)
  }
  # 5%パート
  # 8%パート
  rectDateL <- max(as.numeric(as.Date('2014-04-01')),as.numeric(obj[1,1]))
  rectDateR <- tail(obj[,1],1)
  if(as.numeric(obj[1,1]) < rectDateR){
    rectText <- '消費税\n8%'
    rect(xleft  = rectDateL, ybottom = par('usr')[3], 
         xright = rectDateR, ytop    = par('usr')[4], 
         col    = 'skyblue', density = 5, angle = 135)
    text(rectDateR, par('usr')[3], labels = paste0(rectText,'\n\n\n'), pos = 2)
  }
  # 8%パート
  # 東京オリンピック決定後パート
  rectDateL <- max(as.numeric(as.Date('2013-9-8')),as.numeric(obj[1,1]))
  rectDateR <- tail(obj[,1],1)
  if(as.numeric(obj[1,1]) < rectDateR){
    rectText <- '東京オリンピック決定後'
    rect(xleft  = rectDateL, ybottom = par('usr')[3], 
         xright = rectDateR, ytop    = par('usr')[4], 
         col    = 'orange', density = 5, angle = 45)
    text(rectDateR, (par('usr')[3]+par('usr')[4])/2, labels = paste0(rectText,'\n\n\n'), pos = 2)
  }
  # 東京オリンピック決定後パート
  # エコポイントパート
  rectDateL <- max(as.numeric(as.Date('2009-5-15')),as.numeric(obj[1,1]))
  rectDateR <- as.numeric(as.Date('2011-3-31'))
  if(as.numeric(obj[1,1]) < rectDateR){
    rectText <- 'エコポイント'
    rect(xleft  = rectDateL, ybottom = par('usr')[3], 
         xright = rectDateR, ytop    = par('usr')[4], 
         col    = 'red', density = 5, angle = 45)
    text(rectDateR, (par('usr')[3]+par('usr')[4])/2, labels = paste0(rectText,'\n\n\n'), pos = 2)
  }
  # エコポイントパート
  }
}
```

```{r warning=F,error=F,message=F,echo=F,results='asis',fig.height=7,fig.width=10}
for(ccc in 2:(ncol(mergeData)-1)){
  cat('<hr>')
  cat('<h4>',colnames(mergeData)[ccc],'</h4>')
  fun_plotTimeSeries(obj = mergeData,y01 = ccc)
}
```

***

<script>
  (function(i,s,o,g,r,a,m){i['GoogleAnalyticsObject']=r;i[r]=i[r]||function(){
  (i[r].q=i[r].q||[]).push(arguments)},i[r].l=1*new Date();a=s.createElement(o),
  m=s.getElementsByTagName(o)[0];a.async=1;a.src=g;m.parentNode.insertBefore(a,m)
  })(window,document,'script','https://www.google-analytics.com/analytics.js','ga');

  ga('create', 'UA-3077339-5', 'auto');
  ga('send', 'pageview');

</script>