---
knit: (function(inputFile, encoding) {username<-Sys.info()['user'];fileName<-'defaultPath.csv';pathToFile <-paste0('C:/Users/', username,'/Desktop/pathToCSV/');setwd(pathToFile);buf0<-read.csv(fileName,header = F,skip = 0,stringsAsFactor = F,check.names = F,fileEncoding = 'utf-8');timeStamp<-format(Sys.time(),'%Y%m%d%H%M%S');rmarkdown::render(inputFile, encoding = encoding, output_file = paste0('C:/Users/',username,buf0[2,1],'charts/','am-consulting.co.jp-IMFPrimaryCommodityPrices.html')) })

title : 'IMF Primary Commodity Prices'
author: "アセット･マネジメント･コンサルティング株式会社 http://am-consulting.co.jp"
output: 
  html_document:
    fig_height: 5
    fig_width: 13
    keep_md: no
    md_extensions: -ascii_identifiers 
---
<link href="http://knowledgevault.saecanet.com/components/rmarkdown-html.css" rel="stylesheet">
<style>
.main-container {
	max-width: 1300px;
	margin-left: auto;
	margin-right: auto;
}
table{
 white-space: nowrap;
}
</style>

- アセット･マネジメント･コンサルティング株式会社 http://am-consulting.co.jp
- SaECaNet http://saecanet.com/
- Olive http://olive.saecanet.com/
- twitter https://twitter.com/AMC2_Japan

```{r set-options, echo=F, cache=F}
options(width = 1000)
```

```{r,warning=F,error=F,message=F,echo=F}
library(choroplethrAdmin1)
library(DT)
library(lubridate)
library(googleVis)
library(pipeR)
library(RCurl)
library(seasonal)
library(dplyr)
library(plotly)
script <-
  getURL(
    "https://raw.githubusercontent.com/am-consulting/Rscript/master/importIMFPrimaryCommodityPrices.r",
    ssl.verifypeer = FALSE
  )
eval(parse(text = script))
windowsFonts(Meiryo = windowsFont("Meiryo"))
options(scipen = 100)
dateFormat <- '%Y年%m月'
```

```{r,warning=F,error=F,message=F,results='hold',echo=F}
dataTitle <- 'IMF Primary Commodity Prices - '
subTitle <- format(tail(origData[,1],1),dateFormat)
dataSource <- 'International Monetary Fund'
notes <- '複数のワードで検索する際は半角スペースで区切ってください'
notes0 <- '表中、-9999はNAを意味します'
Author <- 'アセット･マネジメント･コンサルティング株式会社 http://am-consulting.co.jp'
cat(paste0('Title       : ', dataTitle, subTitle, '\n'))
cat(paste0('Data Source : ', dataSource, '\n'))
cat(paste0('Author      : ', Author, '\n'))
cat(paste0('作成日      : ', Sys.time(), '\n'))
cat(paste0('特  記      : ', notes, '\n'))
cat(paste0('特  記      : ', notes0, '\n'))
```

```{r,warning=F,error=F,message=F,echo=F} 
funPlotTimeSeries <- function() {
  plot(
    dataSet[, 1],
    dataSet[, 2],
    type = seriesType,
    col = dataSet$col,
    xlab = '' ,
    ylab = '' ,
    panel.first = grid(nx = NULL, ny = NULL, lty = 2, equilogs = T) ,
    xaxt = 'n',
    main = mainTitle,
    cex.axis = 1,
    cex.lab = 1,
    cex.main = 1,
    lwd = objlwd
  )
  lo <- loess(dataSet[, 2] ~ as.numeric(dataSet[, 1]), degree = 2)
  lines(dataSet[, 1] , predict(lo) , col = 'red', lwd = 2, lty = 2)
  axis.Date(side = 1, at = dataSet[, 1], format = dateFormat, padj = 1, cex.axis = 1.0)  
}
```

```{r warning=F,error=F,message=F,echo=F}
funDataTable <- 
  function(obj, orderColumn = 1, orderDirection = 'desc', width00 = '5%', caption = '', dataTitle='', append='') {
  cat(paste('<h4>', dataTitle, append, '</h4>'))  
  DT::datatable(
    obj,
    extensions = c("Buttons", "ColReorder" , "FixedColumns", "FixedHeader"),
    options = list(paging = T, autoWidth = F, info = T, lengthChange = T, ordering = T,
      searching = T, scrollX = T, lengthMenu = list(c(5,-1), c(5,'All')),
      orderClasses = T, order = list(list(orderColumn, orderDirection)), 
      search = list(regex = T, caseInsensitive = T), searchHighlight = T,
      columnDefs = list(list(width = width00, targets = 0)),
      dom = 'BRlfrtip', buttons = I('colvis'), colReorder = T, fixedHeader = T),# fixedColumns = list(leftColumns = 1)),
    rownames = F, class = 'display compact', escape = F, filter = 'top', 
    caption = caption
    # caption = htmltools::tags$caption(style = 'caption-side: bottom; text-align: center;','Table ', htmltools::em(caption))
  )  
  }
```

***
#### 直近月の原数値 / Latest Raw Data

```{r,warning=F,error=F,message=F,echo=F,results='asis'}
tDF <- origData
tDF <- t(tail(tDF,1))
tDF <- data.frame(row.names(tDF),tDF,check.names = F,stringsAsFactors = F,row.names = NULL)
colnames(tDF) <- tDF[1,]
colnames(tDF) <- c('Item',format(as.Date(colnames(tDF)[-1]),dateFormat))
tDF <- tDF[-1,]
tDF[,-1] <- as.numeric(tDF[,-1])
funDataTable(tDF)
```

***
#### 直近月の前年同月比(%) / Year over Year of Latest Data

```{r,warning=F,error=F,message=F,echo=F,results='asis'} 
yoy <- round(diff(as.matrix(origData[,-1]),lag = 12,differences = 1)/head(as.matrix(origData[,-1]),-12)*100,2)
yoyDF0 <- data.frame(tail(origData[,1],-12),yoy,check.names = F,stringsAsFactors = F)
tDF <- yoyDF0
tDF <- t(tail(tDF,1))
tDF <- data.frame(row.names(tDF),tDF,check.names = F,stringsAsFactors = F,row.names = NULL)
colnames(tDF) <- tDF[1,]
colnames(tDF) <- c('Item',format(as.Date(colnames(tDF)[-1]),dateFormat))
tDF <- tDF[-1,]
tDF[,-1] <- as.numeric(tDF[,-1])
funDataTable(tDF)
```

***

```{r,warning=F,error=F,message=F,echo=F,results='asis'} 
par(  mar = c(3, 3, 3, 1),  family = 'Meiryo',  oma = c(0, 0, 0, 0),  mfrow = c(1, 2))
dateFormat <- '%Y-%m'
iii <- 2
for (iii in 2:ncol(origData)) {
  cat(paste0('<h3>',colnames(origData)[iii],'</h3>'))
  for (sss in 1:2) {
    dataSet0 <- na.omit(origData[, c(1, iii)])
    dataSet <- dataSet0
    seriesType <- 'l'
    objlwd <- 1
    if (sss == 2) {
      # 前月同月比
      dataSet <-
        data.frame(
          Date = tail(dataSet[, 1], nrow(dataSet) - 12),
          round(
            diff(
              as.matrix(dataSet[, -1]),
              lag = 12,
              differences = 1
            ) /
              as.matrix(head(dataSet[, -1], nrow(dataSet) - 12)) * 100,
            2
          ),
          check.names = F
        )
      seriesType <- 'h'
      objlwd <- 1
      dataSet$col <- ifelse(dataSet[, 2] < 0, 'red', 'blue')
      append <- '前年同月比(%)'
      colnames(dataSet)[2] <- paste0('YoY-',colnames(dataSet0)[2])
    } else{
      dataSet$col <- 'blue'
      append <- '原数値'
    }
    periodData <-
      format(c(head(dataSet[, 1], 1), tail(dataSet[, 1], 1)), dateFormat)
    mainTitle <- paste0(periodData[1], '~', periodData[2], '\n', append)
    funPlotTimeSeries()
  }
  mtext(text = '', outer = T, side = 3)
  cat('<hr>')
}
```

<script>
  (function(i,s,o,g,r,a,m){i['GoogleAnalyticsObject']=r;i[r]=i[r]||function(){
  (i[r].q=i[r].q||[]).push(arguments)},i[r].l=1*new Date();a=s.createElement(o),
  m=s.getElementsByTagName(o)[0];a.async=1;a.src=g;m.parentNode.insertBefore(a,m)
  })(window,document,'script','https://www.google-analytics.com/analytics.js','ga');

  ga('create', 'UA-3077339-5', 'auto');
  ga('send', 'pageview');

</script>