---
knit: (function(inputFile, encoding) {username<-Sys.info()['user'];fileName<-'defaultPath.csv';pathToFile <-paste0('C:/Users/', username,'/Desktop/pathToCSV/');setwd(pathToFile);buf0<-read.csv(fileName,header = F,skip = 0,stringsAsFactor = F,check.names = F,fileEncoding = 'utf-8');htmlName<-'SurveyofSelectedServiceIndustries';rmarkdown::render(inputFile, encoding = encoding, output_file = paste0('C:/Users/',username,buf0[2,1],'charts/','am-consulting.co.jp-',htmlName,'.html')) })

title : 'Survey of Selected Service Industries - Sales Index'
author: "アセット･マネジメント･コンサルティング株式会社 http://am-consulting.co.jp"
date: "`r format(Sys.time(), '%Y-%m-%d %H:%M:%S')`"
output: 
  html_document:
    fig_height: 3
    fig_width: 10  
    keep_md: no
    md_extensions: -ascii_identifiers 
---
<link href="http://knowledgevault.saecanet.com/components/rmarkdown-html.css" rel="stylesheet">
<script src="http://knowledgevault.saecanet.com/components/JavascriptCode.js"></script>
<style>.main-container {max-width : 1000px;}</style>

- アセット･マネジメント･コンサルティング株式会社 http://am-consulting.co.jp
- SaECaNet http://saecanet.com/
- Olive http://olive.saecanet.com/
- twitter https://twitter.com/AMC2_Japan
- 本ページへのリンクを共有:<a href="https://twitter.com/share" class="twitter-share-button" data-via="AMC2_Japan" data-size="large">Tweet</a> <script>!function(d,s,id){var js,fjs=d.getElementsByTagName(s)[0],p=/^http:/.test(d.location)?'http':'https';if(!d.getElementById(id)){js=d.createElement(s);js.id=id;js.src=p+'://platform.twitter.com/widgets.js';fjs.parentNode.insertBefore(js,fjs);}}(document, 'script', 'twitter-wjs');</script>

```{r set-options, echo=F, cache=F}
options(width = 1000)
```

```{r warning = F, error = F, message = F, echo = F}
library(RCurl)
fileName <- 'functionList.csv'
functionList <-
  read.csv(
    file = paste0('https://raw.githubusercontent.com/am-consulting/am-consulting.github.io/master/csv/',
                  fileName),
    header = F,
    as.is = T)
for(iii in 1:nrow(functionList)){
  script <- 
    getURL(paste0("https://raw.githubusercontent.com/am-consulting/am-consulting.github.io/master/", 
                  functionList[iii,1]),
           ssl.verifypeer = F)
  eval(parse(text = script))
}
```

```{r warning=F, error=F, message=F, echo=F}
# Reference http://stackoverflow.com/questions/32377291/insert-date-in-filename-while-knitting-document-using-rstudio-knit-button
# library(DT)
# library(lubridate)
library(rvest)
# library(Nippon)
windowsFonts(Meiryo=windowsFont("Meiryo"))
options(scipen = 999)
```

```{r warning=F,error=F,message=F,echo=F}
username <- Sys.info()['user']
pathOutput <- paste0("C:/Users/", username, "/Desktop/R_Data_Write/")
fileName <- 'SurveyofSelectedServiceIndustries.xls'
baseURL <- 'http://www.e-stat.go.jp/SG1/estat/'
keyword1 <- '特定サービス産業動態売上高指数'
keyword1 <- iconv(keyword1,'shift_jis','utf8')
url <- paste0('http://www.e-stat.go.jp/SG1/estat/GL02010201.do?method=searchTop&andKeyword=', URLencode(keyword1))
htmlMarkup <- read_html(url, encoding = "utf8")
trList <- htmlMarkup %>% html_nodes(xpath = "//tr")
funDownloadXLS <- function(objWord = keyword2,cnt = 1,sheet = 6){
  setwd(pathOutput)
  objTr <- gsub('\n|\t','',trList[grep(objWord,trList)])
  pattern <- "<a\\shref=\".*?xlsDownload.*?\""
  objHref <- unlist(regmatches(objTr, gregexpr(pattern, objTr, fixed = F)))
  pattern <- "./.*?\\.do"
  objDo <- gsub('(./)','',unlist(regmatches(objHref, gregexpr(pattern, objHref, fixed = F))))
  pattern <- "fileId=[0-9]+"
  objID <- unlist(regmatches(objHref, gregexpr(pattern, objHref, fixed = F)))
  pattern <- "releaseCount=[0-9]+"
  objCount <- unlist(regmatches(objHref, gregexpr(pattern, objHref, fixed = F)))
  fileURL <- paste0(baseURL,objDo,'?method=xlsDownload&',objID,'&',objCount)
  download.file(fileURL, fileName, mode = "wb")
  assign(paste0('SSI',cnt),
         XLConnect::readWorksheetFromFile(paste0(pathOutput, fileName),
                                          sheet = sheet,
                                          check.names = F,header = F),envir = .GlobalEnv)
}
```

```{r warning=F,error=F,message=F,echo=F,results='hide'}
keyword201 <- '対事業所サービス'
funDownloadXLS(objWord = keyword201, cnt =1,sheet = 6)
funDownloadXLS(objWord = keyword201, cnt =3,sheet = 4)
keyword202 <- '対個人サービス業'
funDownloadXLS(objWord = keyword202, cnt =2,sheet = 6)
funDownloadXLS(objWord = keyword202, cnt =4,sheet = 4)
```

```{r warning=F,error=F,message=F,echo=F,results='hide'}
funTimeSeries <- function(objDF){
  obj <- objDF
  obj[,4] <- as.numeric(gsub('月','',obj[,4]))
  tmp <- NA;objRow <- 4
  for(ccc in 1:ncol(obj)){
   if(!is.na(obj[objRow,ccc])){tmp <- zen2han(gsub('\\s','',obj[objRow,ccc]))}
    obj[objRow,ccc] <- tmp
  }
  tmp <- NA;objRow <- 5
  for(ccc in 1:ncol(obj)){
   if(!is.na(obj[objRow,ccc])){tmp <- zen2han(gsub('\\s','',obj[objRow,ccc]))}
    obj[objRow,ccc] <- tmp
  }
  colnames(obj) <-
    sapply(gsub('[:]*na|\n','',paste0(obj[4,],':',obj[5,],obj[6,]),ignore.case = T),zen2han)
  obj <- obj[!is.na(as.numeric(obj[,4])),]
  tmp <- NA;objCol <- 3
  for(rrr in 1:nrow(obj)){
   if(!is.na(obj[rrr,objCol])){tmp <- obj[rrr,objCol]}
    obj[rrr,objCol] <- tmp
    if(length(grep('平成[0-9]+',obj[rrr,objCol]))!=0){
      obj[rrr,objCol] <- 1988 + as.numeric(gsub('平成|年','',obj[rrr,objCol]))
    }
  }
  obj[,1] <- as.Date(paste0(as.numeric(obj[,3]),'-',obj[,4],'-1'))
  obj <- obj[,-c(2:4)]
  colnames(obj)[1] <- 'Date'
  obj <- obj[,-grep('month',colnames(obj),ignore.case = T)]
  obj <- na.omit(obj)
  obj[,-1] <- data.frame(apply(obj[,-1],2,as.numeric),stringsAsFactors = F,check.names = F)
  returnDF <-
    list("title" = zen2han(paste(na.omit(objDF[,2]),collapse=":")), 
         "dataSet" = obj)
  return(returnDF)
}
```

```{r warning=F,error=F,message=F,echo=F}
buf <- funTimeSeries(objDF = SSI1)
dataSet1 <- buf$dataSet
buf <- funTimeSeries(objDF = SSI2)
dataSet2 <- buf$dataSet
buf <- funTimeSeries(objDF = SSI3)
dataSet3NSA <- buf$dataSet
buf <- funTimeSeries(objDF = SSI4)
dataSet4NSA <- buf$dataSet
```

```{r warning=F,error=F,message=F,echo=F}
# csv出力パート
scriptFile <- 'R-writeCSVtoFolder.r'
script <-
  RCurl::getURL(
    paste0("https://raw.githubusercontent.com/am-consulting/am-consulting.github.io/master/",
           scriptFile),
    ssl.verifypeer = F)
eval(parse(text = script))
# csv出力パート
fun_writeCSVtoFolder(objData = dataSet1,
                     dataType = 1,csvFileName = '特定サービス産業動態統計調査_対事業所_季節調整')
fun_writeCSVtoFolder(objData = dataSet2,
                     dataType = 1,csvFileName = '特定サービス産業動態統計調査_対個人_季節調整')
fun_writeCSVtoFolder(objData = dataSet3NSA,
                     dataType = 1,csvFileName = '特定サービス産業動態統計調査_対事業所_原数値')
fun_writeCSVtoFolder(objData = dataSet4NSA,
                     dataType = 1,csvFileName = '特定サービス産業動態統計調査_対個人_原数値')
fun_writeCSVtoFolder(objData = dataSet3NSA,
                     dataType = 1,csvFileName = 'SelectedServiceIndustriesSalesIndex_forCorporation_NSA')
fun_writeCSVtoFolder(objData = dataSet4NSA,
                     dataType = 1,csvFileName = 'SelectedServiceIndustriesSalesIndex_forIndividual_NSA')
```

```{r warning=F,error=F,message=F,echo=F}
# colnames(dataSet1) <- 
#   gsub('^(\\s)*','',colnames(dataSet1))
# colnames(dataSet2) <- 
#   gsub('^(\\s)*','',colnames(dataSet2))
# iii <-2;    colnames(dataSet1)[iii] <- paste0('特定サービス産業動態統計調査(調査19業種)総合','\n',colnames(dataSet1)[iii])
# iii <-iii+1;colnames(dataSet1)[iii] <- paste0('対事業所サービス業(調査10業種)総合','\n',          colnames(dataSet1)[iii])
# iii <-iii+1;colnames(dataSet1)[iii] <- paste0('物品賃貸業(リース)','\n',                          colnames(dataSet1)[iii])
# iii <-iii+1;colnames(dataSet1)[iii] <- paste0('物品賃貸業(レンタル)','\n',                        colnames(dataSet1)[iii])
# iii <-iii+1;colnames(dataSet1)[iii] <- paste0('情報サービス業','\n',                              colnames(dataSet1)[iii])
# iii <-iii+1;colnames(dataSet1)[iii] <- paste0('広告業','\n',                                      colnames(dataSet1)[iii])
# iii <-iii+1;colnames(dataSet1)[iii] <- paste0('クレジットカード業','\n',                          colnames(dataSet1)[iii])
# iii <-iii+1;colnames(dataSet1)[iii] <- paste0('エンジニアリング業','\n',                          colnames(dataSet1)[iii])
# iii <-iii+1;colnames(dataSet1)[iii] <- paste0('インターネット附随サービス業','\n',                colnames(dataSet1)[iii])
# iii <-iii+1;colnames(dataSet1)[iii] <- paste0('機械設計業','\n',                                  colnames(dataSet1)[iii])
# iii <-iii+1;colnames(dataSet1)[iii] <- paste0('自動車賃貸業','\n',                                colnames(dataSet1)[iii])
# iii <-iii+1;colnames(dataSet1)[iii] <- paste0('環境計量証明業','\n',                              colnames(dataSet1)[iii])
# iii <-2;    colnames(dataSet2)[iii] <- paste0('対個人サービス業(調査9業種)総合','\n',             colnames(dataSet2)[iii])
# iii <-iii+1;colnames(dataSet2)[iii] <- paste0('趣味・娯楽関連(調査5業種)','\n',                   colnames(dataSet2)[iii])
# iii <-iii+1;colnames(dataSet2)[iii] <- paste0('ゴルフ場','\n',                                    colnames(dataSet2)[iii])
# iii <-iii+1;colnames(dataSet2)[iii] <- paste0('ゴルフ練習場','\n',                                colnames(dataSet2)[iii])
# iii <-iii+1;colnames(dataSet2)[iii] <- paste0('ボウリング場','\n',                                colnames(dataSet2)[iii])
# iii <-iii+1;colnames(dataSet2)[iii] <- paste0('遊園地・テーマパーク','\n',                        colnames(dataSet2)[iii])
# iii <-iii+1;colnames(dataSet2)[iii] <- paste0('パチンコホール','\n',                              colnames(dataSet2)[iii])
# iii <-iii+1;colnames(dataSet2)[iii] <- paste0('教養・生活関連(調査4業種)','\n',                   colnames(dataSet2)[iii])
# iii <-iii+1;colnames(dataSet2)[iii] <- paste0('葬儀業','\n',                                      colnames(dataSet2)[iii])
# iii <-iii+1;colnames(dataSet2)[iii] <- paste0('外国語会話教室','\n',                              colnames(dataSet2)[iii])
# iii <-iii+1;colnames(dataSet2)[iii] <- paste0('フィットネスクラブ','\n',                          colnames(dataSet2)[iii])
# iii <-iii+1;colnames(dataSet2)[iii] <- paste0('学習塾','\n',                                      colnames(dataSet2)[iii])
```

```{r warning=F, error=F, message=F, echo=F, results='hold'}
# colnames(dataSet1)[-1] <- 
#   sapply(colnames(dataSet1)[-1],function(x)substring(x,1,regexpr('\n',x)-1)) 
# colnames(dataSet2)[-1] <- 
#   sapply(colnames(dataSet2)[-1],function(x)substring(x,1,regexpr('\n',x)-1))
```

```{r warning=F, error=F, message=F, echo=F, results='hold'}
dateFormat <- '%Y年%m月'
fun_latestResult(obj = dataSet1,objColumn = 2,dateFormat = dateFormat)
dataTitle <- 
  paste0('特定サービス産業動態売上高指数:対事業所サービス業(調査10業種),対個人サービス業(調査9業種)の指数推移:季節調整済指数:',latestResult)
dataSource <- '経済産業省'
```

***

- `r paste0("タイトル : ", dataTitle)`
- `r paste0("データ出所 : ", dataSource)`
- Source https://www.e-stat.go.jp/SG1/estat/GL08020101.do?_toGL08020101_&tstatCode=000001043078

***

#### 対事業所サービス

```{r warning=F, error=F, message=F, echo=F, results='asis'}
fun_markdownTable(obj = fun_transposeDataFrame(obj = dataSet1,tailN = 3,dateFormat = dateFormat))
```

***

#### 対個人サービス

```{r warning=F, error=F, message=F, echo=F, results='asis'}
fun_markdownTable(obj = fun_transposeDataFrame(obj = dataSet2,tailN = 3,dateFormat = dateFormat))
```

***

```{r warning=F,error=F,message=F,echo=F}
mergeData <- 
  merge(dataSet1,dataSet2,by='Date')
```

```{r warning=F, error=F, message=F, echo=F}
timeSeriesDF <- mergeData
texDygraph <- vector()
cnt <- 0
for(iii in 2:ncol(timeSeriesDF)){
  obj <- 
    na.omit(timeSeriesDF[,c(1,iii)])
  obj$FittedCurve <-
    predict(loess(obj[,2] ~ as.numeric(obj[,1]),degree = 2))
  cnt <- cnt + 1
  fun_generateKnit(objDF = obj, 
                   plotNum = cnt, 
                   group = 0, 
                   colors = c('blue','red','green'), 
                   dygraphTitle = colnames(obj)[2])
  assign(paste0('knit_expanded', cnt),
         paste0("\n```{r warning=F, error=F, message=F, echo=F, results='asis'}\n\n",
                "eval(parse(text = paste0('dygraphPlot", cnt," %>% ', primeMinisterOfJapan_dygraph)))",
                "\n\ncat('<hr>')\n\n```"),envir = .GlobalEnv)
  texDygraph <- 
    c(texDygraph, paste0('knit_expanded', cnt))
}
```

`r paste(knitr::knit(text = sapply(texDygraph,get)), collapse = '\n')`

#### 前月差(ポイント)

```{r warning=F,error=F,message=F,echo=F,results='asis'}
tailN <- 3
fun_markdownTable(obj = fun_transposeDataFrame(obj = fun_makeDiffTable(obj = mergeData,lag = 1),
                                               dateFormat = dateFormat,tailN = tailN))
```

```{r warning=F,error=F,message=F,echo=F,results='hide'}
username <-
  Sys.info()['user']
pathToFile <-
  paste0('C:/Users/', username,'/Desktop/pathToCSV/')
setwd(pathToFile)
fileName <-
  'defaultPath.csv'
buf <-
  read.csv(file = fileName,
           header = F,
           skip = 0,
           stringsAsFactor = F,
           check.names = F,
           fileEncoding = 'utf-8',quote = "\"")
pathOutputTOcsv <-
  paste0("C:/Users/", username, buf[2,1],'charts/chartImages/')
setwd(pathOutputTOcsv)
getwd()
par(family = 'Meiryo')
pngFile <-
  paste0(htmlName, ".png")
png(file = pngFile, width = 1000, height = 600)
##################
obj <- dataSet1[,c(1,2)]
fun_plot4charts(obj = obj,dateFormat = dateFormat,tailN = c(10^10,12*5,12*3,12))
dev.off()
```

```{r warning=F,error=F,message=F,echo=F,results='hide'}
fun_outputMD(tags = '特定サービス産業動態売上高指数',
             objDF = fun_summaryByName(obj = obj,dateFormat = dateFormat),
             htmlName = htmlName,
             image = 1,
             dataTitle = dataTitle,
             tableTitle = colnames(obj)[2])
```

***
<script>MakeNegative();</script>
<script>
  (function(i,s,o,g,r,a,m){i['GoogleAnalyticsObject']=r;i[r]=i[r]||function(){
  (i[r].q=i[r].q||[]).push(arguments)},i[r].l=1*new Date();a=s.createElement(o),
  m=s.getElementsByTagName(o)[0];a.async=1;a.src=g;m.parentNode.insertBefore(a,m)
  })(window,document,'script','https://www.google-analytics.com/analytics.js','ga');

  ga('create', 'UA-3077339-5', 'auto');
  ga('send', 'pageview');

</script>
