---
knit: (function(inputFile, encoding) {username<-Sys.info()['user'];fileName<-'defaultPath.csv';pathToFile <-paste0('C:/Users/', username,'/Desktop/pathToCSV/');setwd(pathToFile);buf0<-read.csv(fileName,header = F,skip = 0,stringsAsFactor = F,check.names = F,fileEncoding = 'utf-8');timeStamp<-format(Sys.time(),'%Y%m%d%H%M%S');rmarkdown::render(inputFile, encoding = encoding, output_file = paste0('C:/Users/',username,buf0[2,1],'charts/','am-consulting.co.jp-GDPGapInJapan.html')) })

title : 'GDP Gap In Japan'
author: "アセット･マネジメント･コンサルティング株式会社 http://am-consulting.co.jp"
date: "`r format(Sys.time(), '%Y-%m-%d %H:%M:%S')`"
output: 
  html_document:
    fig_height: 5
    fig_width: 10
    keep_md: no
    md_extensions: -ascii_identifiers 
---
<link href="http://knowledgevault.saecanet.com/components/rmarkdown-html.css" rel="stylesheet">
<style>
.main-container {max-width: 1000px;	margin-left: auto; margin-right: auto;}
table {white-space: nowrap;}
td.negative {color : red;}
</style>

<script>
function MakeNegative() {
  TDs = document.getElementsByTagName('td');
  for (var i=0; i<TDs.length; i++) {
    var temp = TDs[i];
    if (temp.firstChild.nodeValue.indexOf('-') == 0) temp.className = "negative";
  }
}
</script>

- アセット･マネジメント･コンサルティング株式会社 http://am-consulting.co.jp
- SaECaNet http://saecanet.com/
- Olive http://olive.saecanet.com/
- twitter https://twitter.com/AMC2_Japan

本ページへのリンクを共有:<a href="https://twitter.com/share" class="twitter-share-button" data-via="AMC2_Japan" data-size="large">Tweet</a> <script>!function(d,s,id){var js,fjs=d.getElementsByTagName(s)[0],p=/^http:/.test(d.location)?'http':'https';if(!d.getElementById(id)){js=d.createElement(s);js.id=id;js.src=p+'://platform.twitter.com/widgets.js';fjs.parentNode.insertBefore(js,fjs);}}(document, 'script', 'twitter-wjs');</script>

```{r set-options, echo=F, cache=F}
options(width = 1000)
```

```{r warning=F, error=F, message=F, echo=F}
library(XLConnect);library(Nippon)
username <- Sys.info()['user']
pathOutput <- paste0("C:/Users/", username, "/Desktop/R_Data_Write/")
setwd(pathOutput)
baseURL <- 'http://www5.cao.go.jp/keizai3/shihyo/'
fileName <- '1631gap.xls'
if(!file.exists(paste0(pathOutput, fileName))) {
  download.file(paste0(baseURL,fileName), fileName , mode = 'wb')
}
buf0 <- readWorksheetFromFile(paste0(pathOutput, fileName), sheet = 1, header = F)
colnames(buf0) <- sapply(buf0[1,],zen2han)
buf0 <- buf0[-1,]
buf0[,1] <- as.numeric(buf0[,1])
buf0[,2] <- sapply(buf0[,2],function(x)
  ifelse(x=='Ⅰ','-3-31',
         ifelse(x=='Ⅱ','-6-30',
                ifelse(x=='Ⅲ','-9-30','-12-31'))))
tmp <- NA
for(rrr in 1:nrow(buf0)){
  if(!is.na(buf0[rrr,1])){tmp <- buf0[rrr,1]}
  buf0[rrr,1] <- tmp
}
buf0[,1] <- as.Date(paste0(buf0[,1],buf0[,2]))
buf0 <- buf0[,-2]
buf0[,2] <- as.numeric(gsub('▲\\s','-',buf0[,2]))
colnames(buf0)[1] <- 'Date'
assign('gdpGAP',buf0,envir = .GlobalEnv)
```

```{r,warning=F,error=F,message=F,results='hold',echo=F}
dateRange <- paste0(format(range(gdpGAP[,1]),'%Y年%m月期'),collapse = '~')
dataTitle <- paste0('日本のGDPギャップ(内閣府版) - ', dateRange)
dataSource <- '内閣府'
notes <- '複数のワードで検索する際は半角スペースで区切ってください'
notes0 <- '表中、-9999はNAを意味します'
Author <- 'アセット･マネジメント･コンサルティング株式会社 http://am-consulting.co.jp'
cat(paste('Title       : ', dataTitle, '\n'))
cat(paste('Data Source : ', dataSource, '\n'))
cat(paste('Author      : ', Author, '\n'))
cat(paste('特  記      : ', notes, '\n'))
cat(paste('特  記      : ', notes0, '\n'))
```

```{r warning=F,error=F,message=F,echo=F}
library(RCurl);library(knitr)
script <-
  getURL(
    "https://raw.githubusercontent.com/am-consulting/am-consulting.github.io/master/R-dygraphsFunction.r",
    ssl.verifypeer = F
  )
eval(parse(text = script))
```

```{r warning=F, error=F, message=F, echo=F}
fun_generateKnit <- function(objDF = dataSet, n1 = 1, barPlot = 0){
  fun_plot_dygraph(obj = objDF, n0 = n1, 
                   dygraphTitle = paste0(colnames(objDF)[-1], collapse = ' × '), legendWidth = 300, barPlot = barPlot)
  fun_dygraph_shade(n = n1)
}  
```

```{r warning=F, error=F, message=F, echo=F}
n1 <- 1
fun_generateKnit(objDF = gdpGAP, n1 = n1, barPlot = 1)
```

`r paste(knit(text = c(get(paste0('knit_expanded',n1)))), collapse = '\n')`

#### GDPギャップ:プラス値、マイナス値それぞれ直近2期

```{r warning=F, error=F, message=F, echo=F, results='asis'}
knitr::kable(tail(subset(gdpGAP,0<=gdpGAP[,2]),2),row.names = F)
cat('\n<hr>\n')
knitr::kable(tail(subset(gdpGAP,0>gdpGAP[,2]),2),row.names = F)
```

***

```{r warning=F, error=F, message=F, echo=F, results='asis'}
statisticsDF <- data.frame()
statisticsDF[1,1] <-'Positive'
statisticsDF[1,2] <- nrow(subset(gdpGAP,0<=gdpGAP[,2]))
statisticsDF[2,1] <-'Negative'
statisticsDF[2,2] <- nrow(subset(gdpGAP,0>gdpGAP[,2]))
statisticsDF[3,1] <-'Positive(Ratio,%)'
statisticsDF[3,2] <- round(nrow(subset(gdpGAP,0<=gdpGAP[,2]))/nrow(gdpGAP)*100)
statisticsDF[4,1] <-'Negative(Ratio,%)'
statisticsDF[4,2] <- round(nrow(subset(gdpGAP,0>gdpGAP[,2]))/nrow(gdpGAP)*100)
colnames(statisticsDF) <- c('Item','Value')
cat(paste0('<h4>','GDPギャップ:',dateRange,'</h4>'))
knitr::kable(statisticsDF,row.names = F)
```

***

<script>MakeNegative();</script>
<script>
  (function(i,s,o,g,r,a,m){i['GoogleAnalyticsObject']=r;i[r]=i[r]||function(){
  (i[r].q=i[r].q||[]).push(arguments)},i[r].l=1*new Date();a=s.createElement(o),
  m=s.getElementsByTagName(o)[0];a.async=1;a.src=g;m.parentNode.insertBefore(a,m)
  })(window,document,'script','https://www.google-analytics.com/analytics.js','ga');

  ga('create', 'UA-3077339-5', 'auto');
  ga('send', 'pageview');

</script>
