---
knit: (function(inputFile, encoding) {username<-Sys.info()['user'];fileName<-'defaultPath.csv';pathToFile <-paste0('C:/Users/', username,'/Desktop/pathToCSV/');setwd(pathToFile);buf0<-read.csv(fileName,header = F,skip = 0,stringsAsFactor = F,check.names = F,fileEncoding = 'utf-8');timeStamp<-format(Sys.time(),'%Y%m%d%H%M%S');htmlName<-'StockBalance';rmarkdown::render(inputFile, encoding = encoding, output_file = paste0('C:/Users/',username,buf0[4,1],'am-consulting.co.jp-',htmlName,'.html')) })

title : 'Balance In Margin Transactions'
author: 'アセット･マネジメント･コンサルティング株式会社 http://am-consulting.co.jp'
date: "`r format(Sys.time(), '%Y-%m-%d %H:%M:%S')`"
output: 
  html_document:
    fig_height: 3
    fig_width: 9
    keep_md: no
    md_extensions: -ascii_identifiers 
    includes:
       in_header: insertHeader.html
    self_contained: false
---

```{r setup, include=FALSE}
tag <-
  read.csv(file = 'https://raw.githubusercontent.com/am-consulting/am-consulting.github.io/master/components/insertHeader.csv',header = F,fileEncoding = 'UTF8')
tagTxt <- ''
for(rrr in 1:nrow(tag)){
  tagTxt <- paste0(tagTxt,tag[rrr,1],'\n')
}
insertFile <- file("insertHeader.html")
writeLines(text = tagTxt,con = insertFile)
close(insertFile)
```

- アセット･マネジメント･コンサルティング株式会社 http://am-consulting.co.jp
- SaECaNet http://saecanet.com/
- Olive http://olive.saecanet.com/
- twitter https://twitter.com/AMC2_Japan
- 本ページへのリンクを共有:<a href="https://twitter.com/share" class="twitter-share-button" data-via="AMC2_Japan" data-size="large">Tweet</a> <script>!function(d,s,id){var js,fjs=d.getElementsByTagName(s)[0],p=/^http:/.test(d.location)?'http':'https';if(!d.getElementById(id)){js=d.createElement(s);js.id=id;js.src=p+'://platform.twitter.com/widgets.js';fjs.parentNode.insertBefore(js,fjs);}}(document, 'script', 'twitter-wjs');</script>

```{r set-options, echo=F, cache=F}
options(width = 900)
```

```{r warning = F, error = F, message = F, echo = F}
library(RCurl)
fileName <- 'functionList.csv'
functionList <-
  read.csv(
    file = paste0('https://raw.githubusercontent.com/am-consulting/am-consulting.github.io/master/csv/',
                  fileName),
    header = F,
    as.is = T)
for(iii in 1:nrow(functionList)){
  script <- 
    getURL(paste0("https://raw.githubusercontent.com/am-consulting/am-consulting.github.io/master/", 
                  functionList[iii,1]),
           ssl.verifypeer = F)
  eval(parse(text = script))
}
```

```{r warning=F,error=F,message=F,echo=F,results='hide'}
script <-
  getURL(
    "https://raw.githubusercontent.com/am-consulting/am-consulting.github.io/master/importStockBalance.r",
    ssl.verifypeer = FALSE
  )
eval(parse(text = script))
```

```{r warning=F,error=F,message=F,results='hold',echo=F}
date.range <- paste0(unique(stockBalance[[length(stockBalance)]][,1]),' ~ ',unique(stockBalance[[1]][,1]))
dateFormat <- '%Y年%m月%d日'
dataTitle <- 
  paste0(unique(fileTitle),"(出所:日本証券金融株式会社):",date.range)
dataSource <- "日本証券金融株式会社"
windowsFonts(Meiryo = windowsFont("Meiryo"))
options(scipen = 999)
```

<!--
東証	.t	東京証券取引所（マザーズ、JASDAQ、外国株市場を含む）
名証	.n	名古屋証券取引所（セントレックスを含む）
札証	.s	札幌証券取引所（アンビシャスを含む）
福証	.f	福岡証券取引所（Q-Boardを含む）
-->

***

- `r paste0("タイトル : ", dataTitle)`
- `r paste0("データ出所 : ", dataSource)`
- Source : http://www.taisyaku.jp/search/result/index/1/
- 差引残高 = 融資残高 - 貸株残高
- 単位:`r unique(fileUnit)`
- <b>本ページを根拠とした金融取引、判断は厳禁とします。</b>

***

```{r warning=F,error=F,message=F,echo=F,results='asis'}
market <- c('東証','名証','札証','福証')
marketSym <- c('.t','.n','.s','.f')
for(iii in seq(length(stockBalance))){
  obj0 <-  stockBalance[[iii]] 
  obj0$Sym <-
    sapply(obj0[,4],
           function(x){
             gsub(market[4],marketSym[4],
                  gsub(market[3],marketSym[3],
                       gsub(market[2],marketSym[2],
                            gsub(market[1],marketSym[1],x))))})
  obj0$URL <- 
    paste0('https://stocks.finance.yahoo.co.jp/stocks/detail/?code=',obj0[,2],obj0$Sym)
  obj0$`コード` <- 
    paste0('<a href="',obj0$URL,'" target="_blank">',obj0$`コード`,'</a>')
  if(iii == 1){mdTable <- obj0}
  obj <- obj0[,c(1,2,3,7,10,11)]
  cat(paste0('<h4><b>',format(unique(obj[,1]),dateFormat),'</b></h4>\n\n'))
  cat('- 融資残高超過Top20\n')
  fun_markdownTable(obj = head(obj[order(obj$`差引残高`,decreasing = T),-1],20))
  cat('\n<hr>\n')
  cat('- 貸株残高超過Top20\n')
  fun_markdownTable(obj = head(obj[order(obj$`差引残高`,decreasing = F),-1],20))
  cat('\n<hr>\n')
  cat('- 融資残高超過銘柄数:',nrow(obj[0 < obj$`差引残高`,]),'\n\n')
  cat('- 貸株残高超過銘柄数:',nrow(obj[0 > obj$`差引残高`,]),'\n\n')
  cat('- 差引残高ゼロ銘柄数:',nrow(obj[0 == obj$`差引残高`,]),'\n\n')
  cat('- 融資残高ゼロ銘柄数:',nrow(obj[0 == obj$`融資残高`,]),'\n\n')
  cat('- 貸株残高ゼロ銘柄数:',nrow(obj[0 == obj$`貸株残高`,]),'\n\n')
  cat('\n<hr>\n')
}
```

```{r warning=F,error=F,message=F,echo=F,results='hide'}
obj0 <- mdTable[,c(1,2,3,7,10,11)]
tableTitle <- paste0('差引残高:融資残高超過Top30:',format(unique(obj0[,1]),dateFormat))
fun_outputMD(tags = '日本証券金融株式会社,貸借取引銘柄',
             objDF = head(obj0[order(obj0$`差引残高`,decreasing = T),],30),
             htmlName = htmlName,
             image1 = 0,
             title = dataTitle,
             tableTitle = paste0('データ出所:', dataSource),
             tableName = tableTitle,
             buf.row = 4)
fun_updateURLcsv.olive()
```

<script>MakeNegative();</script>
<script>
  (function(i,s,o,g,r,a,m){i['GoogleAnalyticsObject']=r;i[r]=i[r]||function(){
  (i[r].q=i[r].q||[]).push(arguments)},i[r].l=1*new Date();a=s.createElement(o),
  m=s.getElementsByTagName(o)[0];a.async=1;a.src=g;m.parentNode.insertBefore(a,m)
  })(window,document,'script','https://www.google-analytics.com/analytics.js','ga');

  ga('create', 'UA-3077339-5', 'auto');
  ga('send', 'pageview');

</script>
