---
knit: (function(inputFile, encoding) {username<-Sys.info()['user'];fileName<-'defaultPath.csv';pathToFile <-paste0('C:/Users/', username,'/Desktop/pathToCSV/');setwd(pathToFile);buf0<-read.csv(fileName,header = F,skip = 0,stringsAsFactor = F,check.names = F,fileEncoding = 'utf-8');timeStamp<-format(Sys.time(),'%Y%m%d%H%M%S');htmlName<-'IndexWeights';rmarkdown::render(inputFile, encoding = encoding, output_file = paste0('C:/Users/',username,buf0[2,1],'charts/','am-consulting.co.jp-',htmlName,'.html')) })

title : "Index Weights"
author: "アセット･マネジメント･コンサルティング株式会社 http://am-consulting.co.jp"
date: "`r format(Sys.time(), '%Y-%m-%d %H:%M:%S')`"
output: 
  html_document:
    fig_height: 5
    fig_width: 10
    keep_md: no
    md_extensions: -ascii_identifiers 
---
<link href="http://knowledgevault.saecanet.com/components/rmarkdown-html.css" rel="stylesheet">
<style>.main-container {max-width : 1000px;}</style>
<script src="http://knowledgevault.saecanet.com/components/JavascriptCode.js"></script>

- アセット･マネジメント･コンサルティング株式会社 http://am-consulting.co.jp
- SaECaNet http://saecanet.com/
- Olive http://olive.saecanet.com/
- twitter https://twitter.com/AMC2_Japan
- 本ページへのリンクを共有:<a href="https://twitter.com/share" class="twitter-share-button" data-via="AMC2_Japan" data-size="large">Tweet</a> <script>!function(d,s,id){var js,fjs=d.getElementsByTagName(s)[0],p=/^http:/.test(d.location)?'http':'https';if(!d.getElementById(id)){js=d.createElement(s);js.id=id;js.src=p+'://platform.twitter.com/widgets.js';fjs.parentNode.insertBefore(js,fjs);}}(document, 'script', 'twitter-wjs');</script>

```{r set-options, echo=F, cache=F}
# ―,ソ,噂,欺,圭,構,蚕,十,申,貼,能,表,暴,予,禄,兔
options(width = 1000)
```

```{r warning=F,error=F,message=F,echo=F}
library(RCurl)
fileName <- 'functionList.csv'
functionList <-
  read.csv(
    file = paste0('https://raw.githubusercontent.com/am-consulting/am-consulting.github.io/master/csv/',
                  fileName),
    header = F,
    as.is = T)
for(iii in 1:nrow(functionList)){
  script <- 
    getURL(paste0("https://raw.githubusercontent.com/am-consulting/am-consulting.github.io/master/",
                  functionList[iii,1]),
    ssl.verifypeer = F)
  eval(parse(text = script))
}
```

```{r warning=F,error=F,message=F,echo=F,results='hide'}
ItemWeights <-
  read.csv(file = 'https://raw.githubusercontent.com/am-consulting/am-consulting.github.io/master/csv/csvData/NotTSdata/ConsumptionActivityIndexItemWeights.csv',header = T,fileEncoding = 'utf8')
ItemWeights[,1] <- sapply(as.vector(ItemWeights[,1]),zen2han)

TypeWeights <-
  read.csv(file = 'https://raw.githubusercontent.com/am-consulting/am-consulting.github.io/master/csv/csvData/NotTSdata/ConsumptionActivityIndexTypeWeights.csv',header = T,fileEncoding = 'utf8')
TypeWeights[,1] <- sapply(as.vector(TypeWeights[,1]),zen2han)
```

```{r warning=F,error=F,message=F,echo=F,results='hold'}
dataTitle <- 
  paste0('各種指数のウエイト:','消費活動指数、消費者物価指数')
dataSource <- 
  '総務庁、日本銀行'
windowsFonts(Meiryo = windowsFont("Meiryo"))
options(scipen = 999)
```

***

- `r paste0("タイトル : ", dataTitle)`
- `r paste0("データ出所 : ", dataSource)`

***

```{r warning=F,error=F,message=F,echo=F,results='asis'}
Item <- 
  unique(gsub('(.+):.+','\\1',ItemWeights[,1]))
fun_common <- 
  function(){
    obj <- 
      ItemWeights[grep(paste0('^',Item[iii]),ItemWeights[,1]),]
    obj[nrow(obj)+1,2] <- round(sum(obj[,2]),1)
    obj[nrow(obj),1] <- '合計'
    cat('\n\n- ',Item[iii],'\n\n')
    return(obj)
  }
```

#### 消費活動指数

```{r warning=F,error=F,message=F,echo=F,results='asis'}
cat('##### ',colnames(TypeWeights)[1],'\n\n')
fun_dataTable(obj = TypeWeights,dateFormat = 0,needID = 1,orderDirection = 'asc',
              menuLength = nrow(TypeWeights))
cat('\n\n<hr>\n\n')
```

##### 品目

```{r warning=F,error=F,message=F,echo=F,results='asis'}
iii <- 1
obj <- fun_common()
fun_dataTable(obj = obj,dateFormat = 0,needID = 1,orderDirection = 'asc',
              menuLength = nrow(obj),leftcolumns = 0)
cat('\n\n<hr>\n\n')
```

```{r warning=F,error=F,message=F,echo=F,results='asis'}
iii <- 2
obj <- fun_common()
fun_dataTable(obj = obj,dateFormat = 0,needID = 1,orderDirection = 'asc',
              menuLength = nrow(obj),leftcolumns = 0)
cat('\n\n<hr>\n\n')
```

```{r warning=F,error=F,message=F,echo=F,results='asis'}
iii <- 3
obj <- fun_common()
fun_dataTable(obj = obj,dateFormat = 0,needID = 1,orderDirection = 'asc',
              menuLength = nrow(obj),leftcolumns = 0)
cat('\n\n<hr>\n\n')
```

#### 消費者物価指数

```{r warning=F,error=F,message=F,echo=F,results='asis'}
file <-
 "http://www.e-stat.go.jp/SG1/estat/Csvdl.do?sinfid=000031431706"
buf0 <-
  read.csv(file = file,header = F,skip = 0,stringsAsFactor = F,check.names = F,
           na.strings = "",fileEncoding = "cp932")
cat('\n- ',buf0[6,1],'\n\n')
buf1 <- t(buf0[c(1,6),])
colnames(buf1) <- buf1[1,]
buf1 <- buf1[-1,]
buf2 <-
  data.frame(buf1[,1,drop=F],as.numeric(buf1[,2,drop=F]),
             check.names = F,stringsAsFactors = F,row.names = NULL)
colnames(buf2) <- colnames(buf1)
buf2[,1] <- sapply(buf2[,1],zen2han)
colnames(buf2) <- sapply(colnames(buf2),zen2han)
fun_dataTable(obj = buf2,dateFormat = 0,needID = 1,orderDirection = 'asc',menuLength = 40,leftcolumns = 0)
```

```{r warning=F,error=F,message=F,echo=F,results='hide'}
fun_updateURLcsv()
```

***
<script>MakeNegative()</script>
<script>
  (function(i,s,o,g,r,a,m){i['GoogleAnalyticsObject']=r;i[r]=i[r]||function(){
  (i[r].q=i[r].q||[]).push(arguments)},i[r].l=1*new Date();a=s.createElement(o),
  m=s.getElementsByTagName(o)[0];a.async=1;a.src=g;m.parentNode.insertBefore(a,m)
  })(window,document,'script','https://www.google-analytics.com/analytics.js','ga');

  ga('create', 'UA-3077339-5', 'auto');
  ga('send', 'pageview');

</script>
