---
knit: (function(inputFile, encoding) {username<-Sys.info()['user'];fileName<-'defaultPath.csv';pathToFile <-paste0('C:/Users/', username,'/Desktop/pathToCSV/');setwd(pathToFile);buf0<-read.csv(fileName,header = F,skip = 0,stringsAsFactor = F,check.names = F,fileEncoding = 'utf-8');timeStamp<-format(Sys.time(),'%Y%m%d%H%M%S');rmarkdown::render(inputFile, encoding = encoding, output_file = paste0('C:/Users/',username,buf0[2,1],'charts/','am-consulting.co.jp-DemographicForecastProvisional.html')) })

title : 'Demographic Forecast In Japan:Provisional'
author: "アセット･マネジメント･コンサルティング株式会社 http://am-consulting.co.jp"
date: "`r format(Sys.time(), '%Y-%m-%d %H:%M:%S')`"
output: 
  html_document:
    fig_height: 4
    fig_width: 10
    keep_md: no
    md_extensions: -ascii_identifiers
---
<link href="http://knowledgevault.saecanet.com/components/rmarkdown-html.css" rel="stylesheet">
<style>.main-container {max-width : 1000px;}</style>
<script src="http://knowledgevault.saecanet.com/components/JavascriptCode.js"></script>

- アセット･マネジメント･コンサルティング株式会社 http://am-consulting.co.jp
- SaECaNet http://saecanet.com/
- Olive http://olive.saecanet.com/
- twitter https://twitter.com/AMC2_Japan
- 本ページへのリンクを共有:<a href="https://twitter.com/share" class="twitter-share-button" data-via="AMC2_Japan" data-size="large">Tweet</a> <script>!function(d,s,id){var js,fjs=d.getElementsByTagName(s)[0],p=/^http:/.test(d.location)?'http':'https';if(!d.getElementById(id)){js=d.createElement(s);js.id=id;js.src=p+'://platform.twitter.com/widgets.js';fjs.parentNode.insertBefore(js,fjs);}}(document, 'script', 'twitter-wjs');</script>

```{r,warning=F,error=F,message=F,echo=F}
library(RCurl)
functionList <-
  read.csv(file = 'https://raw.githubusercontent.com/am-consulting/am-consulting.github.io/master/csv/functionList.csv',
           header = F,
           as.is = T)
for(iii in 1:nrow(functionList)){
  script <- 
    getURL(paste0("https://raw.githubusercontent.com/am-consulting/am-consulting.github.io/master/", functionList[iii,1]),
    ssl.verifypeer = F
  )
  eval(parse(text = script))
}
```

```{r warning=F,error=F,message=F,echo=F}
amccTSdata <- 
  c('importDemographicForecast-estimation.r')
needImportNewData <- 0
if(needImportNewData == 1){  
  script <-
    getURL(
      paste0('https://raw.githubusercontent.com/am-consulting/am-consulting.github.io/master/',
             amccTSdata[1]),
      ssl.verifypeer = F
      )
  eval(parse(text = script))
}else{
  baseURL <- 
    'https://raw.githubusercontent.com/am-consulting/am-consulting.github.io/master/csv/'
  csvList <- 
    c('TotalBothProvisional','TotalMaleProvisional','TotalFemaleProvisional')
  for(iii in 1:length(csvList)){
    tmp <-
      read.csv(paste0(baseURL,csvList[iii],'.csv'), 
               header = T,
               skip = 0, 
               stringsAsFactor = F, 
               na.strings = c('NA'), 
               check.names = F, 
               fileEncoding = 'utf-8')
    tmp[,1] <- as.Date(tmp[,1])
    assign(csvList[iii],tmp)
  }
}
windowsFonts(Meiryo=windowsFont("Meiryo"))
options(scipen=100)
```

```{r warning=F,error=F,message=F,echo=F,results='hold'}
dateFormat <- '%Y年%m月'
fun_latestResult(obj = TotalBothProvisional ,
                 dateFormat = dateFormat,
                 objColumn = c(2))
dataTitle <- 
  paste0('日本の人口推計(単位:千人,概算値):', latestResult)
dataSource <- '総務省'
windowsFonts(Meiryo = windowsFont("Meiryo"))
```

***

- `r paste0("タイトル : ", dataTitle)`
- `r paste0("データ出所 : ", dataSource)`
- 単位が「万人」のオリジナルデータは10倍して単位を「千人」に統一しています。
- Source http://www.e-stat.go.jp/SG1/estat/OtherList.do?bid=000001007603&cycode=1

***

#### 総数の推移(単位:千人)

```{r warning=F,error=F,message=F,echo=F,results='asis'}
n <- 1
fun_generateKnit(objDF = TotalBothProvisional[,c(1,2)],
                 plotNum = n,
                 group = 0,
                 dygraphTitle = colnames(TotalBothProvisional)[2],
                 barPlot = 0)
eval(parse(text = paste0('dygraphPlot', n, ' %>% ', primeMinisterOfJapan_dygraph)))
```

***

#### 男女それぞれの総数推移(単位:千人)

```{r warning=F,error=F,message=F,echo=F,results='asis'}
n <- 2
mergeData <-
  merge(TotalMaleProvisional[,c(1,2)],TotalFemaleProvisional[,c(1,2)],by = 'Date')
colnames(mergeData)[-1] <- c('男:総数','女:総数')
fun_generateKnit(objDF = mergeData,
                 plotNum = n,
                 group = 0,
                 dygraphTitle = paste0(colnames(mergeData)[c(2,3)],collapse = ' × '),
                 barPlot = 0)
eval(parse(text = paste0('dygraphPlot', n, ' %>% ', primeMinisterOfJapan_dygraph)))
```

***

#### 0-4歳と65-69歳の総数推移(単位:千人)

```{r warning=F,error=F,message=F,echo=F,results='asis'}
n <- 3
fun_generateKnit(objDF = TotalBothProvisional[,c(1,3,16)],
                 plotNum = n,
                 group = 0,
                 dygraphTitle = paste0(colnames(TotalBothProvisional)[c(3,16)],collapse = ' × '),
                 barPlot = 0)
eval(parse(text = paste0('dygraphPlot', n, ' %>% ', primeMinisterOfJapan_dygraph)))
```

***

#### 直近`r tailN <-6;tailN`ヶ月(単位:千人)
- 総数

```{r warning=F,error=F,message=F,echo=F,results='asis'}
buf <-
  na.omit(fun_transposeDataFrame(obj = TotalBothProvisional,
                                 tailN = tailN,
                                 dateFormat = dateFormat,
                                 colName = '年齢階級'))
fun_markdownTable(obj = buf)
```

***
- 男

```{r warning=F,error=F,message=F,echo=F,results='asis'}
buf <-
  na.omit(fun_transposeDataFrame(obj = TotalMaleProvisional,
                                 tailN = tailN,
                                 dateFormat = dateFormat,
                                 colName = '年齢階級'))
fun_markdownTable(obj = buf)
```

***
- 女

```{r warning=F,error=F,message=F,echo=F,results='asis'}
buf <-
  na.omit(fun_transposeDataFrame(obj = TotalFemaleProvisional,
                                 tailN = tailN,
                                 dateFormat = dateFormat,
                                 colName = '年齢階級'))
fun_markdownTable(obj = buf)
```

***
<script>MakeNegative();</script>
<script>
  (function(i,s,o,g,r,a,m){i['GoogleAnalyticsObject']=r;i[r]=i[r]||function(){
  (i[r].q=i[r].q||[]).push(arguments)},i[r].l=1*new Date();a=s.createElement(o),
  m=s.getElementsByTagName(o)[0];a.async=1;a.src=g;m.parentNode.insertBefore(a,m)
  })(window,document,'script','https://www.google-analytics.com/analytics.js','ga');

  ga('create', 'UA-3077339-5', 'auto');
  ga('send', 'pageview');

</script>
