---
knit: (function(inputFile, encoding) {username<-Sys.info()['user'];fileName<-'defaultPath.csv';pathToFile <-paste0('C:/Users/', username,'/Desktop/pathToCSV/');setwd(pathToFile);buf0<-read.csv(fileName,header = F,skip = 0,stringsAsFactor = F,check.names = F,fileEncoding = 'utf-8');timeStamp<-format(Sys.time(),'%Y%m%d%H%M%S');htmlName<-'VIX';rmarkdown::render(inputFile, encoding = encoding, output_file = paste0('C:/Users/',username,buf0[2,1],'charts/','am-consulting.co.jp-',htmlName,'.html')) })

title : "Volatility Index:S&P500 and NIKKEI225"
author: "アセット･マネジメント･コンサルティング株式会社 http://am-consulting.co.jp"
date: "`r format(Sys.time(), '%Y-%m-%d %H:%M:%S')`"
output: 
  html_document:
    fig_height: 4
    fig_width: 10
    keep_md: no
    md_extensions: -ascii_identifiers 
---
<link href="http://knowledgevault.saecanet.com/components/rmarkdown-html.css" rel="stylesheet">
<script src="http://knowledgevault.saecanet.com/components/JavascriptCode.js"></script>
<style>.main-container {max-width : 1000px;}</style>

- アセット･マネジメント･コンサルティング株式会社 http://am-consulting.co.jp
- SaECaNet http://saecanet.com/
- Olive http://olive.saecanet.com/
- twitter https://twitter.com/AMC2_Japan
- 本ページへのリンクを共有:<a href="https://twitter.com/share" class="twitter-share-button" data-via="AMC2_Japan" data-size="large">Tweet</a> <script>!function(d,s,id){var js,fjs=d.getElementsByTagName(s)[0],p=/^http:/.test(d.location)?'http':'https';if(!d.getElementById(id)){js=d.createElement(s);js.id=id;js.src=p+'://platform.twitter.com/widgets.js';fjs.parentNode.insertBefore(js,fjs);}}(document, 'script', 'twitter-wjs');</script>

```{r set-options, echo=F, cache=F}
options(width = 1000)
```

```{r warning = F, error = F, message = F, echo = F}
library(RCurl)
fileName <- 'functionList.csv'
functionList <-
  read.csv(
    file = paste0('https://raw.githubusercontent.com/am-consulting/am-consulting.github.io/master/csv/',
                  fileName),
    header = F,
    as.is = T)
for(iii in 1:nrow(functionList)){
  script <- 
    getURL(paste0("https://raw.githubusercontent.com/am-consulting/am-consulting.github.io/master/", 
                  functionList[iii,1]),
           ssl.verifypeer = F)
  eval(parse(text = script))
}
```

```{r,warning=F,error=F,message=F,results='hold',echo=F}
library(quantmod)
# SP500VIX <-
#   getSymbols(Symbols = '^VIX',auto.assign = F)
# SP500VIX <-
#   data.frame(Date = index(SP500VIX),SP500VIX,stringsAsFactors = F,check.names = F,row.names = NULL)
SP500VIX <-
  read.csv(
    file = 'http://www.cboe.com/publish/scheduledtask/mktdata/datahouse/vixcurrent.csv',
    header = T,
    as.is = T,
    check.names = F,
    stringsAsFactors = F,
    skip = 1)
SP500VIX[,1] <-
  as.Date(gsub('([0-9]+)/([0-9]+)/([0-9]+)','\\3-\\1-\\2',SP500VIX[,1]))
NIKKEIVIX <-
  read.csv(
    file = 'http://indexes.nikkei.co.jp/nkave/historical/nikkei_stock_average_vi_daily_jp.csv',
    header = T,
    as.is = T,
    check.names = F,
    stringsAsFactors = F)
NIKKEIVIX <- 
  na.omit(NIKKEIVIX)
colnames(NIKKEIVIX) <- 
  c('Date',paste0('日経平均ボラティリティー･インデックス:',colnames(NIKKEIVIX)[-1]))
NIKKEIVIX[,1] <- 
  as.Date(NIKKEIVIX[,1])
USDJPY <-
  getSymbols(Symbols = 'DEXJPUS',auto.assign = F,src = 'FRED')
USDJPY <-
  data.frame(Date = index(USDJPY),USDJPY,stringsAsFactors = F,check.names = F,row.names = NULL)
colnames(USDJPY)[2] <- 'USD/JPY'
mergeData <- 
  merge(merge(SP500VIX,NIKKEIVIX,by = 'Date'),USDJPY,by = 'Date',all = T)
mergeDataClose <- 
  mergeData[,c(1,grep('close|終値|usd/jpy',colnames(mergeData),ignore.case = T))]
mergeDataClose$Product <- 
  mergeDataClose[,grep('vix',colnames(mergeDataClose),ignore.case = T)]*
  mergeDataClose[,grep('日経',colnames(mergeDataClose),ignore.case = T)]
```

```{r,warning=F,error=F,message=F,results='hold',echo=F}
dateFormat <- '%Y-%m-%d'
fun_latestResult(obj = mergeDataClose,objColumn = c(2,3),dateFormat = dateFormat)
dataTitle <- 
  paste0('ボラティリティ･インデックス:',latestResult)
dataSource <- 
  '株式会社日本経済新聞社、Chicago Board Options Exchange、FRED'
windowsFonts(Meiryo = windowsFont("Meiryo"))
options(scipen = 999)
```

***

- `r paste0("タイトル : ", dataTitle)`
- `r paste0("データ出所 : ", dataSource)`
- http://www.cboe.com/products/vix-index-volatility
- http://indexes.nikkei.co.jp/nkave/index/profile

***

#### Time Series Chart


```{r warning=F,error=F,message=F,echo=F,results='asis'}
n <- 1
obj <- 
  na.omit(mergeDataClose[,c(1,2,3)])
cat(paste0('- ',paste0(range(obj[,1]),collapse=' ~ ')))
fun_generateKnit(objDF = obj,
                 plotNum = n,
                 dygraphTitle = paste0(colnames(obj)[-1],collapse = ' × '),
                 group = 0)
eval(parse(text = paste0('dygraphPlot', n)))
```

***
#### Product(=`r paste0(colnames(mergeDataClose)[2],' × ',colnames(mergeDataClose)[3])`)

```{r warning=F,error=F,message=F,echo=F,results='asis'}
n <- 2
obj <- 
  na.omit(mergeDataClose[,c(1,grep('product',colnames(mergeDataClose),ignore.case = T))])
cat(paste0('- ',paste0(range(obj[,1]),collapse=' ~ ')))
maN <- 20
cat(paste0('\n- Moving Average = ',maN))
fun_MovingAverage(obj = obj,
                  objColumn = 2,
                  n = maN,
                  dateFormat = dateFormat,
                  plot = 0)
fun_generateKnit(objDF = MovingAverageDF,
                 plotNum = n,
                 dygraphTitle = colnames(obj)[2],quantiles = 2,
                 group = 0)
eval(parse(text = paste0('dygraphPlot', n)))
cat('<hr>')
par(family = 'Meiryo',font.main=1,mar=c(4,4,2,1))
acf(x = obj[,2],
    lag.max = 20*12,
    drop.lag.0 = F,
    main = colnames(obj)[2])
cat('<hr>\n')
cat('- Rank in the top 10\n')
fun_markdownTable(obj = head(obj[order(obj[,2],decreasing = T),],10))
cat('<hr>\n')
cat('- Rank in the bottom 10\n')
fun_markdownTable(obj = head(obj[order(obj[,2],decreasing = F),],10))
cat('<hr>')
obj <-
  na.omit(mergeDataClose[,c(1,4,5)])
fun_plotTimeSeries(obj = obj,
                   lwdR = 1,
                   dataSource = dataSource,dateFormat = dateFormat,mar = c(4,5,5,5))
cat('<hr>')
par(family = 'Meiryo',font.main=1,mar=c(5,5,4,1))
ccf(x = obj[,2],
    y = obj[,3],
    lag.max = 20*12,
    main = paste0(colnames(obj)[c(2,3)],collapse = ' × '))
```

***
#### Day over Day(Difference) / 前日差

```{r warning=F,error=F,message=F,echo=F,results='asis'}
fun_markdownTable(obj = fun_transposeDataFrame(obj = fun_makeDiffTable(obj = SP500VIX[,c(1,5)],
                                                                       lag = 1),tailN = 5))
cat('<hr>')
fun_markdownTable(obj = fun_transposeDataFrame(obj = fun_makeDiffTable(obj = NIKKEIVIX[,c(1,2)],
                                                                       lag = 1),tailN = 5))
```

```{r warning=F,error=F,message=F,echo=F,results='hide'}
username <-
  Sys.info()['user']
pathToFile <-
  paste0('C:/Users/', username,'/Desktop/pathToCSV/')
setwd(pathToFile)
fileName <-
  'defaultPath.csv'
buf <-
  read.csv(file = fileName,
           header = F,
           skip = 0,
           stringsAsFactor = F,
           check.names = F,
           fileEncoding = 'utf-8',quote = "\"")
pathOutputTOcsv <-
  paste0("C:/Users/", username, buf[2,1],'charts/chartImages/')
setwd(pathOutputTOcsv)
getwd()
par(family = 'Meiryo')
pngFile <-
  paste0(htmlName, ".png")
png(file = pngFile, width = 1000, height = 600)
##################
obj <- tail(na.omit(mergeDataClose[,c(1,2,3)]),20*6)
fun_plotTimeSeries(obj = obj,
                   typeL = 'o',typeR = 'o',
                   dateFormat = dateFormat,
                   chartType = 1,dataTitle = 'ボラティリティーインデックス',
                   dataSource = dataSource,
                   fitLcolor = 1,fitlwdL = 3,cexL = 1.1,
                   fitRcolor = 2,fitlwdR = 3,cexR = 1.1,
                   mar = c(5,4,6,2),needLefLab = 0,cex.main=1.1)
dev.off()
```

```{r warning=F,error=F,message=F,echo=F,results='hide'}
fun_outputMD(tags = 'ボラティリティーインデックス,SP500,日経',
             objDF = fun_transposeDataFrame(obj = obj),
             htmlName = htmlName,
             image = 1,
             dataTitle = dataTitle,
             tableTitle = 'SP500および日経',
             tableName = '直近のボラティリティーインデックス')
```

***
<script>MakeNegative();</script>
<script>
  (function(i,s,o,g,r,a,m){i['GoogleAnalyticsObject']=r;i[r]=i[r]||function(){
  (i[r].q=i[r].q||[]).push(arguments)},i[r].l=1*new Date();a=s.createElement(o),
  m=s.getElementsByTagName(o)[0];a.async=1;a.src=g;m.parentNode.insertBefore(a,m)
  })(window,document,'script','https://www.google-analytics.com/analytics.js','ga');

  ga('create', 'UA-3077339-5', 'auto');
  ga('send', 'pageview');

</script>
