---
knit: (function(inputFile, encoding) {username<-Sys.info()['user'];fileName<-'defaultPath.csv';pathToFile <-paste0('C:/Users/', username,'/Desktop/pathToCSV/');setwd(pathToFile);buf0<-read.csv(fileName,header = F,skip = 0,stringsAsFactor = F,check.names = F,fileEncoding = 'utf-8');timeStamp<-format(Sys.time(),'%Y%m%d%H%M%S');htmlName<-'SubsidiesForPrivateUniversities';rmarkdown::render(inputFile, encoding = encoding, output_file = paste0('C:/Users/',username,buf0[2,1],'charts/','am-consulting.co.jp-',htmlName,'.html')) })

title : 'The ordinary expense subsidies for private universities'
author: "アセット･マネジメント･コンサルティング株式会社 http://am-consulting.co.jp"
date: "`r format(Sys.time(), '%Y-%m-%d %H:%M:%S')`"
output: 
  html_document:
    fig_height: 4
    fig_width: 10
    keep_md: no
    md_extensions: -ascii_identifiers 
---
<link href="http://knowledgevault.saecanet.com/components/rmarkdown-html.css" rel="stylesheet">
<script src="http://knowledgevault.saecanet.com/components/JavascriptCode.js"></script>
<style>.main-container {max-width : 1000px;}</style>

- アセット･マネジメント･コンサルティング株式会社 http://am-consulting.co.jp
- SaECaNet http://saecanet.com/
- Olive http://olive.saecanet.com/
- twitter https://twitter.com/AMC2_Japan
- 本ページへのリンクを共有:<a href="https://twitter.com/share" class="twitter-share-button" data-via="AMC2_Japan" data-size="large">Tweet</a> <script>!function(d,s,id){var js,fjs=d.getElementsByTagName(s)[0],p=/^http:/.test(d.location)?'http':'https';if(!d.getElementById(id)){js=d.createElement(s);js.id=id;js.src=p+'://platform.twitter.com/widgets.js';fjs.parentNode.insertBefore(js,fjs);}}(document, 'script', 'twitter-wjs');</script>

```{r set-options, echo=F, cache=F}
options(width = 500)
```

```{r warning = F, error = F, message = F, echo = F}
library(RCurl)
fileName <- 'functionList.csv'
functionList <-
  read.csv(
    file = paste0('https://raw.githubusercontent.com/am-consulting/am-consulting.github.io/master/csv/',
                  fileName),
    header = F,
    as.is = T)
for(iii in 1:nrow(functionList)){
  script <- 
    getURL(paste0("https://raw.githubusercontent.com/am-consulting/am-consulting.github.io/master/", 
                  functionList[iii,1]),
           ssl.verifypeer = F)
  eval(parse(text = script))
}
```

```{r,warning=F,error=F,message=F,echo=F,results='hide'}
library(rvest)
library(Nippon)
username <- 
  Sys.info()['user']
pathOutput <- 
  paste0("C:/Users/", username, "/Desktop/R_Data_Write/")
setwd(pathOutput)
getwd()
targetURL <- 
  'bcl_1514325201.htm'
htmlMarkup <- 
  read_html(x = targetURL,encoding = 'utf8')
tableS <- htmlMarkup %>% html_table()
sheetUnit <- vector()
for(iii in seq(length(tableS))){
  buf1 <- tableS[[iii]]
  keyWord <- '単位'
  objRow <- which(apply(buf1,1,function(x)(length(grep(keyWord,x,ignore.case = T))))!=0)
  objCol <- which(apply(buf1,2,function(x)(length(grep(keyWord,x,ignore.case = T))))!=0)[1]
  sheetUnit[iii] <- zen2han(buf1[objRow,objCol])
  keyWord <- '順位'
  objRow <- which(apply(buf1,1,function(x)(length(grep(keyWord,x,ignore.case = T))))!=0)
  objCol <- which(apply(buf1,2,function(x)(length(grep(keyWord,x,ignore.case = T))))!=0)
  colnames(buf1) <- sapply(gsub('\\s','',buf1[objRow,]),zen2han)
  buf2 <- buf1[(objRow+1):nrow(buf1),objCol:ncol(buf1)]
  buf2[buf2==''] <- NA
  buf3 <- buf2[!is.na(buf2[,1]),]
  keyWord <- '一般補助'
  objCol01 <- grep(keyWord,colnames(buf3))
  keyWord <- '特別補助'
  objCol02 <- grep(keyWord,colnames(buf3))
  buf4 <- buf3[,c(1,2,objCol01,objCol02,ncol(buf3))]
  buf4[,-2] <- apply(buf4[,-2],2,function(x)as.numeric(gsub(',','',x)))
  colnames(buf4)[c(2,5)] <- c('学校名','合計')
  tmpN <- length(which(buf4[,5]!=(buf4[,3]+buf4[,4])))
  print(paste0(iii,'-',tmpN))
  if(tmpN!=0){print('Error!');break}
  buf4[,2] <- sapply(buf4[,2],zen2han) 
  if(iii==1){allSubsidy <- buf4}else{allSubsidy <- rbind(allSubsidy,buf4)}
}
row.names(allSubsidy) <- NULL
allSubsidy$`特別/一般(%)` <- round(allSubsidy$`特別補助`/allSubsidy$`一般補助`*100,2)
allSubsidy$`構成比(%)` <- round(allSubsidy$`合計`/sum(allSubsidy$`合計`)*100,2)
sheetUnit <- unique(sheetUnit)
# http://www.pdfonline.com/convert-pdf-to-html/
```

```{r,warning=F,error=F,message=F,results='hold',echo=F}
dataTitle <- 
  paste0('私立大学等経常費補助金 学校別交付額一覧:','平成28年度')
dataSource <- '日本私立学校振興･共済事業団'
options(scipen = 999)
```

***

- `r paste0("タイトル : ", dataTitle)`
- `r paste0("データ出所 : ", dataSource)`
- Source http://www.shigaku.go.jp/s_kouhujoukyou.htm

***

#### `r dataTitle`
- `r sheetUnit`

```{r warning=F,error=F,message=F,echo=F,results='asis'}
fun_dataTable(obj = allSubsidy,dateFormat = 0,orderDirection = 'asc',menuLength = 30,
              bigmarkColumn = c(1,2))
```

```{r warning=F,error=F,message=F,echo=F,results='hide'}
fun_preparePlot()
pngFile <-
  paste0(htmlName, "1.png")
png(file = pngFile, width = 1000, height = 600)
par(mar=c(4,9,3,2),family='Meiryo',font.main=1,cex.main=1)
obj <- head(allSubsidy,10)
barplot(height = obj[,5],names.arg = paste0(obj[,1],'位:',obj[,2]),horiz = T,las = 1,col = '#4169e1', 
        main = paste0('私立大学等経常費補助金交付額',colnames(obj)[5],sheetUnit))
dev.off()
```

```{r warning=F,error=F,message=F,echo=F,results='hide'}
fun_outputMD(tags = '私立大学,補助金',
             objDF = obj,
             htmlName = htmlName,
             image1 = 1,image2 = 0,
             title = dataTitle,
             tableTitle = paste0('構成比:補助金',nrow(allSubsidy),'校分合計に対する割合'),
             tableName = '補助金交付額Top10')
fun_updateURLcsv()
```

***
<script>MakeNegative();</script>
<script>
  (function(i,s,o,g,r,a,m){i['GoogleAnalyticsObject']=r;i[r]=i[r]||function(){
  (i[r].q=i[r].q||[]).push(arguments)},i[r].l=1*new Date();a=s.createElement(o),
  m=s.getElementsByTagName(o)[0];a.async=1;a.src=g;m.parentNode.insertBefore(a,m)
  })(window,document,'script','https://www.google-analytics.com/analytics.js','ga');

  ga('create', 'UA-3077339-5', 'auto');
  ga('send', 'pageview');

</script>
