---
knit: (function(inputFile, encoding) {username<-Sys.info()['user'];fileName<-'defaultPath.csv';pathToFile <-paste0('C:/Users/', username,'/Desktop/pathToCSV/');setwd(pathToFile);buf0<-read.csv(fileName,header = F,skip = 0,stringsAsFactor = F,check.names = F,fileEncoding = 'utf-8');timeStamp<-format(Sys.time(),'%Y%m%d%H%M%S');rmarkdown::render(inputFile, encoding = encoding, output_file = paste0('C:/Users/',username,buf0[2,1],'charts/','am-consulting.co.jp-ConstructionStatistics.html')) })

title : 'Housing Starts:New Constrution Starts of Dwellings'
author: 'アセット･マネジメント･コンサルティング株式会社 http://am-consulting.co.jp'
date: "`r format(Sys.time(), '%Y-%m-%d %H:%M:%S')`"
output: 
  html_document:
    fig_height: 5
    fig_width: 10
    keep_md: no
    md_extensions: -ascii_identifiers 
---
<link href="http://knowledgevault.saecanet.com/components/rmarkdown-html.css" rel="stylesheet"> 
<style>
.main-container {
	max-width: 1000px;
	margin-left: auto;
	margin-right: auto;
}
table{
 white-space: nowrap;
}
</style>

- アセット･マネジメント･コンサルティング株式会社 http://am-consulting.co.jp
- SaECaNet http://saecanet.com/
- Olive http://olive.saecanet.com/
- twitter https://twitter.com/AMC2_Japan

本ページへのリンクを共有:<a href="https://twitter.com/share" class="twitter-share-button" data-via="AMC2_Japan" data-size="large">Tweet</a> <script>!function(d,s,id){var js,fjs=d.getElementsByTagName(s)[0],p=/^http:/.test(d.location)?'http':'https';if(!d.getElementById(id)){js=d.createElement(s);js.id=id;js.src=p+'://platform.twitter.com/widgets.js';fjs.parentNode.insertBefore(js,fjs);}}(document, 'script', 'twitter-wjs');</script>

```{r set-options, echo=F, cache=F}
options(width = 1000)
```

```{r warning=F,error=F,message=F,echo=F}
library(RCurl);library(knitr)
script <-
  getURL(
    "https://raw.githubusercontent.com/am-consulting/Rscript/master/importConstructionStatistics.r",
    ssl.verifypeer = FALSE
  )
eval(parse(text = script))

script <-
  getURL(
    "https://raw.githubusercontent.com/am-consulting/am-consulting.github.io/master/R-dygraphsFunction.r",
    ssl.verifypeer = F
  )
eval(parse(text = script))
```

```{r warning=F,error=F,message=F,results='hold',echo=F}
dataTitle <- "建築着工統計調査 - 新設住宅着工戸数とその前年比 - "
dataTitle0 <- paste0(format(range(NSAData[,1]),'%Y年%m月'),collapse='~')
dataSource <- "国土交通省"
notes <- "複数のワードで検索する際は半角スペースで区切ってください"
Author <- "アセット･マネジメント･コンサルティング株式会社 http://am-consulting.co.jp"
# cat(paste0("Title       : ", dataTitle, dataTitle0, "\n"))
# cat(paste("Data Source : ", dataSource, "\n"))
# cat(paste("Author      : ", Author, "\n"))
# cat(paste("特  記      : ", notes, "\n"))
windowsFonts(Meiryo = windowsFont("Meiryo"))
options(scipen = 999)
```

***

- `r paste0("タイトル : ", dataTitle, dataTitle0)`
- `r paste0("データ出所 : ", dataSource)`
- `r paste0("特記 : ", notes)`
- Source : http://www.mlit.go.jp/sogoseisaku/jouhouka/sosei_jouhouka_tk4_000002.html

***

```{r warning=F,error=F,message=F,echo=F}
mergeData <- merge(NSAData,SAData,by='Date')
```

```{r warning=F, error=F, message=F, echo=F}
n1 <- 1
fun_generateKnit(objDF = mergeData[,c(1,2,4)], plotNum = n1, colors = c('blue','red'))
```

`r paste(knit(text = c(get(paste0('knit_expanded',n1)))), collapse = '\n')`

```{r warning=F, error=F, message=F, echo=F}
fun_plotTimeSeries <- 
  function(obj, x = 1, y01 = 2, y02 = 4, type01 = 'l', type02 = 'l', dateFormat = '%Y-%m', tailN = nrow(obj), needRect = 0) {
  lineColor <- c('blue','red')
  obj <- tail(obj,tailN)
  yMax <- max(obj[,c(y01,y02)])
  yMin <- min(obj[,c(y01,y02)])
  title <- paste0(paste0(format(range(obj[,x]),dateFormat),collapse = '~'),'\nデータ出所:',dataSource)  
  par(family='Meiryo',mar=c(4,4,4,2))
  plot(obj[,x],obj[,y01],type=type01,col=lineColor[1],xlab='',ylab='',xaxt='n',
       cex.axis=1.2,cex.lab=1.2,cex.main=1.2,lwd=2,main = title,ylim=c(yMin,yMax))
  Date <- as.numeric(obj[,x])
  Value <- obj[,y01]
  lo <- loess(Value ~ Date, degree = 2)
  lines(obj[,x] , predict(lo) , col = lineColor[1], lwd = 2, lty = 2)  
  panel.first = grid(nx = NULL, ny = NULL, lty = 2, equilogs = T)
  axis.Date(side=1, at=obj[,x],format=dateFormat,padj=1,cex.axis=1.0)
  lines(obj[,x],obj[,y02],type = type02,col=lineColor[2],xlab='',ylab='',xaxt='n',
       cex.axis=1.2,cex.lab=1.2,cex.main=1.2,lwd=2)
  Value <- obj[,y02]
  lo <- loess(Value ~ Date, degree = 2)
  lines(obj[,x] , predict(lo) , col = lineColor[2], lwd = 2, lty = 2)  
  graphics::legend('topleft',col=lineColor,lty=1,legend=colnames(obj)[c(y01,y02)],cex=1,bty='n',lwd = 2)
  if(needRect!=0){
  # 民主党パート
  rectDateL <- max(as.numeric(as.Date('2009-09-16')),as.numeric(obj[1,1]))
  rectDateR <- as.numeric(as.Date('2012-12-26'))
  if(as.numeric(obj[1,1]) < rectDateR){
    rectText <- '民主党政権'
    rect(xleft  = rectDateL, ybottom = par('usr')[3], 
         xright = rectDateR, ytop    = par('usr')[4], 
         col    = 'dimgray', density = 10, angle = 45)
    text(rectDateR, par('usr')[4], labels = paste0('\n\n',rectText), pos = 2)
  }
  # 民主党パート
  # 3%パート
  rectDateL <- max(as.numeric(as.Date('1989-04-01')),as.numeric(obj[1,1]))
  rectDateR <- as.numeric(as.Date('1997-03-31'))
  if(as.numeric(obj[1,1]) < rectDateR){
    rectText <- '消費税\n3%'
    rect(xleft  = rectDateL, ybottom = par('usr')[3], 
         xright = rectDateR, ytop    = par('usr')[4], 
         col    = 'darksalmon', density = 5, angle = 135)
    text(rectDateR, par('usr')[3], labels = paste0(rectText,'\n\n\n'), pos = 2)
  }
  # 3%パート
  # 5%パート
  rectDateL <- max(as.numeric(as.Date('1997-04-01')),as.numeric(obj[1,1]))
  rectDateR <- as.numeric(as.Date('2014-03-31'))
  if(as.numeric(obj[1,1]) < rectDateR){
    rectText <- '消費税\n5%'
    rect(xleft  = rectDateL, ybottom = par('usr')[3], 
         xright = rectDateR, ytop    = par('usr')[4], 
         col    = 'yellowgreen', density = 5, angle = 135)
    text(rectDateR, par('usr')[3], labels = paste0(rectText,'\n\n\n'), pos = 2)
  }
  # 5%パート
  # 8%パート
  rectDateL <- max(as.numeric(as.Date('2014-04-01')),as.numeric(obj[1,1]))
  rectDateR <- tail(obj[,1],1)
  if(as.numeric(obj[1,1]) < rectDateR){
    rectText <- '消費税\n8%'
    rect(xleft  = rectDateL, ybottom = par('usr')[3], 
         xright = rectDateR, ytop    = par('usr')[4], 
         col    = 'skyblue', density = 5, angle = 135)
    text(rectDateR, par('usr')[3], labels = paste0(rectText,'\n\n\n'), pos = 2)
  }
  # 8%パート
  # 東京オリンピック決定後パート
  rectDateL <- max(as.numeric(as.Date('2013-9-8')),as.numeric(obj[1,1]))
  rectDateR <- tail(obj[,1],1)
  if(as.numeric(obj[1,1]) < rectDateR){
    rectText <- '東京オリンピック決定後'
    rect(xleft  = rectDateL, ybottom = par('usr')[3], 
         xright = rectDateR, ytop    = par('usr')[4], 
         col    = 'orange', density = 5, angle = 45)
    text(rectDateR, (par('usr')[3]+par('usr')[4])/2, labels = paste0(rectText,'\n\n\n'), pos = 2)
  }
  # 東京オリンピック決定後パート
  # エコポイントパート
  rectDateL <- max(as.numeric(as.Date('2009-5-15')),as.numeric(obj[1,1]))
  rectDateR <- as.numeric(as.Date('2011-3-31'))
  if(as.numeric(obj[1,1]) < rectDateR){
    rectText <- 'エコポイント'
    rect(xleft  = rectDateL, ybottom = par('usr')[3], 
         xright = rectDateR, ytop    = par('usr')[4], 
         col    = 'red', density = 5, angle = 45)
    text(rectDateR, (par('usr')[3]+par('usr')[4])/2*1.1, labels = paste0(rectText,'\n\n\n'), pos = 2)
  }
  # エコポイントパート
  }
}
```

```{r warning=F,error=F,message=F,echo=F,results='asis',fig.height=7,fig.width=10}
# fun_plotTimeSeries(obj = mergeData)
# cat('<hr>')
# fun_plotTimeSeries(obj = mergeData,tailN = 12*10,needRect = 1)
```

```{r,warning=F,error=F,message=F,echo=F}
funDataTable <- 
  function(obj,orderColumn = 0,orderDirection = 'desc',width00 = '5%',caption = '',title = '',append = '') {
  cat(paste('<h4>', title, append, '</h4>'))  
  obj[,1] <- format(obj[,1],'%Y-%m')  
  DT::datatable(
    obj,
    extensions = c("Buttons", "ColReorder" , "FixedColumns", "FixedHeader"),
    options = list(paging = T, autoWidth = F, info = T, lengthChange = T, ordering = T,
      searching = T, scrollX = T, lengthMenu = list(c(10,-1), c(10,'All')),
      orderClasses = T, order = list(list(orderColumn, orderDirection)), 
      search = list(regex = T, caseInsensitive = T), searchHighlight = T,
      columnDefs = list(list(width = width00, targets = 0)),
      dom = 'BRlfrtip', buttons = I('colvis'), colReorder = T, fixedHeader = T, fixedColumns = list(leftColumns = 1)),
    rownames = F, class = 'display compact', escape = F, filter = 'top', 
    caption = caption
    # caption = htmltools::tags$caption(style = 'caption-side: bottom; text-align: center;','Table ', htmltools::em(caption))
  )  
  }
```

```{r,warning=F,error=F,message=F,echo=F,results='asis'}
funDataTable(obj =mergeData, title = dataTitle, append = dataTitle0)
```

***

<script>
  (function(i,s,o,g,r,a,m){i['GoogleAnalyticsObject']=r;i[r]=i[r]||function(){
  (i[r].q=i[r].q||[]).push(arguments)},i[r].l=1*new Date();a=s.createElement(o),
  m=s.getElementsByTagName(o)[0];a.async=1;a.src=g;m.parentNode.insertBefore(a,m)
  })(window,document,'script','https://www.google-analytics.com/analytics.js','ga');

  ga('create', 'UA-3077339-5', 'auto');
  ga('send', 'pageview');

</script>
