---
knit: (function(inputFile, encoding) {username<-Sys.info()['user'];fileName<-'defaultPath.csv';pathToFile <-paste0('C:/Users/', username,'/Desktop/pathToCSV/');setwd(pathToFile);buf0<-read.csv(fileName,header = F,skip = 0,stringsAsFactor = F,check.names = F,fileEncoding = 'utf-8');timeStamp<-format(Sys.time(),'%Y%m%d%H%M%S');rmarkdown::render(inputFile, encoding = encoding, output_file = paste0('C:/Users/',username,buf0[2,1],'charts/','am-consulting.co.jp-EnvironmentalRadioactivityLevel.html')) })
title : "Monitoring Information Of Environmental Radioactivity Level"
author: "アセット･マネジメント･コンサルティング株式会社 http://am-consulting.co.jp"
date: "`r format(Sys.time(), '%Y-%m-%d %H:%M:%S')`"
output: 
  html_document:
    fig_height: 7
    fig_width: 10
    keep_md: no
    md_extensions: -ascii_identifiers 
---
<link href="http://knowledgevault.saecanet.com/components/rmarkdown-html.css" rel="stylesheet">
<script src="http://knowledgevault.saecanet.com/components/JavascriptCode.js"></script>
<style>.main-container {max-width : 1100px;}</style>

- アセット･マネジメント･コンサルティング株式会社 http://am-consulting.co.jp
- SaECaNet http://saecanet.com/
- Olive http://olive.saecanet.com/
- twitter https://twitter.com/AMC2_Japan
- 本ページへのリンクを共有:<a href="https://twitter.com/share" class="twitter-share-button" data-via="AMC2_Japan" data-size="large">Tweet</a> <script>!function(d,s,id){var js,fjs=d.getElementsByTagName(s)[0],p=/^http:/.test(d.location)?'http':'https';if(!d.getElementById(id)){js=d.createElement(s);js.id=id;js.src=p+'://platform.twitter.com/widgets.js';fjs.parentNode.insertBefore(js,fjs);}}(document, 'script', 'twitter-wjs');</script>


```{r set-options, echo=F, cache=F}
options(width = 1000)
```

```{r warning = F, error = F, message = F, echo = F}
library(RCurl)
fileName <- 'functionList.csv'
functionList <-
  read.csv(
    file = paste0('https://raw.githubusercontent.com/am-consulting/am-consulting.github.io/master/csv/',
                  fileName),
    header = F,
    as.is = T)
for(iii in 1:nrow(functionList)){
  script <- 
    getURL(paste0("https://raw.githubusercontent.com/am-consulting/am-consulting.github.io/master/", 
                  functionList[iii,1]),
           ssl.verifypeer = F)
  eval(parse(text = script))
}
```

```{r warning=F,error=F,message=F,echo=F,results='hold'}
library(jsonlite)
library(DT)
library(beepr)
```

```{r warning=F,error=F,message=F,echo=F,results='hold'}
dataTitle <- 
  paste0('放射線モニタリング情報:全国及び福島県の空間線量測定結果:期間:過去1週間:単位:μSv/h(マイクロシーベルト毎時):データ確認日:',format(Sys.Date(),'%Y年%m月%d日'))
dataSource <- '原子力規制庁'
windowsFonts(Meiryo = windowsFont("Meiryo"))
options(scipen = 999)
```
***

- `r paste0("タイトル : ", dataTitle)`
- `r paste0("データ出所 : ", dataSource)`
- Souece http://radioactivity.nsr.go.jp/ja/

***
```{r warning=F,error=F,message=F,echo=F}
prefecturesList <- fromJSON("http://radioactivity.nsr.go.jp/data/ja/master/prefectures.json")
prefecturesDetail <- paste0('http://radioactivity.nsr.go.jp',prefecturesList$prefectures$detail)
jsonDF <- data.frame()
for(iii in 1:length(prefecturesDetail)){
  areasList <- fromJSON(prefecturesDetail[iii])
  bufPrefecture <- areasList$place$name
  areasDF <- areasList$areas
  for(iiii in 1:nrow(areasDF)){
    bufArea <- areasDF[iiii,2]
    areasDetail <- fromJSON(paste0('http://radioactivity.nsr.go.jp',areasDF[iiii,6]))
    locationsList <- areasDetail$real$locations
    locationsList$prefecture <- bufPrefecture
    locationsList$area <- bufArea
    jsonDF <- rbind(jsonDF,locationsList)
  }
}
jsonDF <- jsonDF[,c(1,8:9,2:7)]  
```

```{r warning=F,error=F,message=F,echo=F}
weekSummary <- data.frame()
for(iii in 1:nrow(jsonDF)){
  buf0 <- fromJSON(paste0('http://radioactivity.nsr.go.jp',jsonDF[iii,9]))
  buf <- cbind(jsonDF[iii,2:6],rbind(summary(buf0$week$air$value)))
  buf$lasttime <- buf0$last$air$time
  buf$n <- length(buf0$week$air$value)
  weekSummary <- rbind(weekSummary,buf)
}
weekSummary <- data.frame(ID = seq(1,nrow(weekSummary)),weekSummary,check.names = F,stringsAsFactors = F)
```

<b>Example</b>

- `r paste0(jsonDF[iii,2:4],collapse = ':')`
- 10分毎の線量:μSv/h(マイクロシーベルト毎時)
- 1日当りのデータ数:`r length(buf0$day$air$value)`
- 1週間当りのデータ数:`r length(buf0$day$air$value)` × 7日間 = `r length(buf0$day$air$value)*7`
- jsonファイル中、week\$air\$valueのデータ数:`r length(buf0$week$air$value)`
- `r length(buf0$day$air$value)*7` / `r length(buf0$week$air$value)` = `r length(buf0$day$air$value)*7/length(buf0$week$air$value)`
- 1ヶ月当りのデータ数:`r length(buf0$day$air$value)` × 30日間 = `r length(buf0$day$air$value)*30`
- jsonファイル中、month\$air\$valueのデータ数:`r length(buf0$month$air$value)`
- `r length(buf0$day$air$value)*30` / `r length(buf0$month$air$value)` = `r length(buf0$day$air$value)*30/length(buf0$month$air$value)`

***

```{r warning=F,error=F,message=F,echo=F,results='asis'}
fun_dataTable(obj = weekSummary[,-c(5,6,7,8,11,12,14)],
              dateFormat = 0,orderDirection = 'asc',leftcolumns = 4,title = dataTitle)
```

***
#### 中央値が0.23μSv/h以上の地点

```{r warning=F,error=F,message=F,echo=F,results='asis'}
obj0 <- 
  weekSummary[order(weekSummary$Median,decreasing = T),]
obj1 <- 
  obj0[,c(2,4,9:10,13)]
obj2 <-
  subset(obj1,0.23 <= obj1$Median)
fun_dataTable(obj = obj2,dateFormat = 0,orderDirection = 'asc',leftcolumns = 1,needID = 1)
```

```{r warning=F,error=F,message=F,echo=F,results='hide'}
fun_markdownTable(obj = head(obj1,20))
fun_updateURLcsv()
```

***
<script>MakeNegative();</script>
<script>
  (function(i,s,o,g,r,a,m){i['GoogleAnalyticsObject']=r;i[r]=i[r]||function(){
  (i[r].q=i[r].q||[]).push(arguments)},i[r].l=1*new Date();a=s.createElement(o),
  m=s.getElementsByTagName(o)[0];a.async=1;a.src=g;m.parentNode.insertBefore(a,m)
  })(window,document,'script','https://www.google-analytics.com/analytics.js','ga');

  ga('create', 'UA-3077339-5', 'auto');
  ga('send', 'pageview');

</script>

<!--

--- 
tags : [放射線モニタリング情報,空間線量,原子力規制庁] 
published : true
---
# 放射線モニタリング情報:全国及び福島県の空間線量測定結果:期間:過去1週間:単位:μSv/h(マイクロシーベルト毎時):データ確認日:2017年04月14日
## 統計データ概要

***

#### 空間線量中央値Top20(単位:μSv/h,マイクロシーベルト毎時)

| prefecture|                                             name| Median|  Mean|         lasttime|
|----------:|------------------------------------------------:|------:|-----:|----------------:|
| 福島：相双|                               夫沢三区地区集会所|  10.38| 10.35| 2017/04/14 14:00|
| 福島：相双|                                     大熊町　夫沢|  9.878| 9.838| 2017/04/14 13:50|
| 福島：相双|                                 小丸多目的集会所|  9.758|  9.71| 2017/04/14 14:00|
| 福島：相双|                                 小入野地区公民館|  9.326| 9.281| 2017/04/14 14:00|
| 福島：相双|             やすらぎ荘＜平成25年12月に新規設置＞|  9.054| 9.005| 2017/04/14 14:00|
| 福島：相双|                                     大熊町　南台|  6.768| 6.735| 2017/04/14 13:50|
| 福島：相双|                               夫沢二区地区集会所|  6.716| 6.674| 2017/04/14 14:00|
| 福島：相双|                       谷沢町集会所（福島県設置）|  6.656| 6.639| 2017/04/14 14:00|
| 福島：相双|                 大熊町水産振興公社（福島県設置）|  6.284| 6.259| 2017/04/14 14:00|
| 福島：相双| JA双葉北部営農センター＜平成25年12月に新規設置＞|  6.208| 6.111| 2017/04/14 14:00|
| 福島：相双|                      双葉町　山田(山田農村広場）|  6.178|  6.08| 2017/04/14 13:50|
| 福島：相双|                                       熊町小学校|  5.175| 5.165| 2017/04/14 14:00|
| 福島：相双|               大柿簡易郵便局（葛尾村営バス停脇）|  4.804| 2.902| 2017/04/14 14:00|
| 福島：相双|                                       昼曽根屯所|  4.428| 4.427| 2017/04/14 14:00|
| 福島：相双|                                 町区集落センター|  4.288| 4.277| 2017/04/14 14:00|
| 福島：相双|                     南津島下冷田２（環境省設置）|  4.264|  4.25| 2017/04/14 14:00|
| 福島：相双|                             下野上一区地区集会所|   4.22| 4.203| 2017/04/14 14:00|
| 福島：相双|                       福島県立浪江高等学校津島校|  4.141|  4.13| 2017/04/14 14:00|
| 福島：相双| 大字下津島字大和久地内＜平成25年12月に新規設置＞|  4.093| 4.069| 2017/04/14 14:00|
| 福島：相双|                 赤宇木字白石森地内（環境省設置）|   3.91| 3.906| 2017/04/14 14:00|




***
	
## データテーブル･チャート
Link - [データテーブル･チャート](http://knowledgevault.saecanet.com/charts/am-consulting.co.jp-EnvironmentalRadioactivityLevel.html)
<iframe src="http://knowledgevault.saecanet.com/charts/am-consulting.co.jp-EnvironmentalRadioactivityLevel.html" width="100%" height="800px"></iframe>

-->
