---
knit: (function(inputFile, encoding) {username<-Sys.info()['user'];fileName<-'defaultPath.csv';pathToFile <-paste0('C:/Users/', username,'/Desktop/pathToCSV/');setwd(pathToFile);buf0<-read.csv(fileName,header = F,skip = 0,stringsAsFactor = F,check.names = F,fileEncoding = 'utf-8');timeStamp<-format(Sys.time(),'%Y%m%d%H%M%S');rmarkdown::render(inputFile, encoding = encoding, output_file = paste0('C:/Users/',username,buf0[2,1],'charts/','am-consulting.co.jp-AverageContractInterestRatesOnLoansAndDiscounts.html')) })

title : 'Average Contract Interest Rates On Loans And Discounts'
author: "アセット･マネジメント･コンサルティング株式会社 http://am-consulting.co.jp"
date: "`r format(Sys.time(), '%Y-%m-%d %H:%M:%S')`"
output: 
  html_document:
    fig_height: 5
    fig_width: 10
    keep_md: no
    md_extensions: -ascii_identifiers 
---
<link href="http://knowledgevault.saecanet.com/components/rmarkdown-html.css" rel="stylesheet">
<script src="http://knowledgevault.saecanet.com/components/JavascriptCode.js"></script>
<style>.main-container {max-width : 1000px;}</style>

 - アセット･マネジメント･コンサルティング株式会社 http://am-consulting.co.jp
 - SaECaNet http://saecanet.com/
 - Olive http://olive.saecanet.com/
 - twitter https://twitter.com/AMC2_Japan

本ページへのリンクを共有:<a href="https://twitter.com/share" class="twitter-share-button" data-via="AMC2_Japan" data-size="large">Tweet</a> <script>!function(d,s,id){var js,fjs=d.getElementsByTagName(s)[0],p=/^http:/.test(d.location)?'http':'https';if(!d.getElementById(id)){js=d.createElement(s);js.id=id;js.src=p+'://platform.twitter.com/widgets.js';fjs.parentNode.insertBefore(js,fjs);}}(document, 'script', 'twitter-wjs');</script>

```{r set-options, echo=F, cache=F}
options(width = 1000)
```

```{r warning=F, error=F, message=F, echo=F}
library(RCurl)
library(DT)
```

```{r warning=F, error=F, message=F, echo=F}
rFile <- 
  c('importAverageContractInterestRatesOnLoansAndDiscounts.r','importMonetarybaseOfJapan-2017.r')
for(iii in 1:length(rFile)){
script <- 
 getURL(paste0('https://raw.githubusercontent.com/am-consulting/am-consulting.github.io/master/',rFile[iii]),
        ssl.verifypeer = F)
eval(parse(text = script))
}
```

```{r,warning=F,error=F,message=F,echo=F}
library(RCurl)
importAMCC <- 
  c('R-dygraphsFunction.r','R-dataTablesFunction.r','R-turningPoint.r','R-scatterPlot.r',
    'transposeDataFrame.r','R-fit.r','plotTimeSeries.r','R-turningPoint.r','timeSeriesDataFundamentalStatistics.r',
    'R-getLatestResult.r','R-markdownTable.r','R-makeDiffTable.r')
for(iii in 1:length(importAMCC)){
  script <- getURL(
    paste0("https://raw.githubusercontent.com/am-consulting/am-consulting.github.io/master/", importAMCC[iii]),
    ssl.verifypeer = F
  )
  eval(parse(text = script))
}
```

```{r,warning=F,error=F,message=F,results='hold',echo=F}
fun_latestResult(obj = AverageContractInterestRatesOnLoansAndDiscounts)
```

```{r,warning=F,error=F,message=F,results='hold',echo=F}
dataTitle <- paste0('貸出約定平均金利の推移-',
                    format(tail(AverageContractInterestRatesOnLoansAndDiscounts[,1],1),'%Y年%m月分'),
                    '-',
                    latestResult)
dataSource <- '日本銀行'
notes <- '複数のワードで検索する際は半角スペースで区切ってください'
notes0 <- '表中、-9999はNAを意味します'
dataTail <- 0 
Author <- 'アセット･マネジメント･コンサルティング株式会社 http://am-consulting.co.jp'
windowsFonts(Meiryo=windowsFont("Meiryo"))
options(scipen = 999)
```

***

- `r paste0("タイトル : ", dataTitle)`
- `r paste0("データ出所 : ", dataSource)`

***

```{r warning=F, error=F, message=F, echo=F, results='asis'}
fun_generateKnit(objDF = AverageContractInterestRatesOnLoansAndDiscounts[,1:4], group = 0)
eval(parse(text = paste0('dygraphPlot1 %>% ', ConsumptionTax)))
cat('\n<hr>\n')
eval(parse(text = paste0('dygraphPlot1 %>% ', primeMinisterOfJapan_dygraph)))
cat('\n<hr>\n')
eval(parse(text = paste0('dygraphPlot1 %>% ', boj_dygraph)))
cat('\n<hr>\n')
eval(parse(text = paste0('dygraphPlot1 %>% ', event_dygraph_point,' %>%  ',event_dygraph_range)))
cat('\n\n')
```

#### 基本統計量

```{r warning=F, error=F, message=F, echo=F, results='hold'}
cat(paste0(format(range(AverageContractInterestRatesOnLoansAndDiscounts[,1]), '%Y年%m月'),
           collapse = ' ~ '))
cat('\n\n')
lapply(AverageContractInterestRatesOnLoansAndDiscounts[,-1],summary)
```

#### 直近`r tailN <- 6; tailN`ヶ月
##### 原数値

```{r warning=F, error=F, message=F, echo=F}
fun_markdownTable(obj = na.omit(fun_transposeDataFrame(obj = AverageContractInterestRatesOnLoansAndDiscounts,
                                            dateFormat = '%Y年%m月',
                                            tailN = 6)))
```

***
##### 前月差(パーセントポイント)

```{r warning=F, error=F, message=F, echo=F}
fun_makeDiffTable(obj = AverageContractInterestRatesOnLoansAndDiscounts)
fun_markdownTable(obj = na.omit(fun_transposeDataFrame(obj = diffDF,
                                                       dateFormat = '%Y年%m月',
                                                       tailN = 6)))
```

***
#### マネタリーベースとの比較

```{r warning=F, error=F, message=F, echo=F, fig.height=7, results='hide'}
allData <- 
  merge(AverageContractInterestRatesOnLoansAndDiscounts,monetaryBase_Japan,by='Date')
colnames(allData)
scatterData <- tail(na.omit(allData[,c(1,11,3)]), 12 * 100)
fun_scatterPlot(obj = scatterData, cexText = 0.7, srtText = 0, posText = 4, offsetText = -1, dataSource = dataSource)
```

<hr>
<script>MakeNegative();</script>
<script>
  (function(i,s,o,g,r,a,m){i['GoogleAnalyticsObject']=r;i[r]=i[r]||function(){
  (i[r].q=i[r].q||[]).push(arguments)},i[r].l=1*new Date();a=s.createElement(o),
  m=s.getElementsByTagName(o)[0];a.async=1;a.src=g;m.parentNode.insertBefore(a,m)
  })(window,document,'script','https://www.google-analytics.com/analytics.js','ga');

  ga('create', 'UA-3077339-5', 'auto');
  ga('send', 'pageview');

</script>
