---
knit: (function(inputFile, encoding) {username<-Sys.info()['user'];fileName<-'defaultPath.csv';pathToFile <-paste0('C:/Users/', username,'/Desktop/pathToCSV/');setwd(pathToFile);buf0<-read.csv(fileName,header = F,skip = 0,stringsAsFactor = F,check.names = F,fileEncoding = 'utf-8');timeStamp<-format(Sys.time(),'%Y%m%d%H%M%S');htmlName<-'00001';rmarkdown::render(inputFile, encoding = encoding, output_file = paste0('C:/Users/',username,buf0[2,1],'charts/','am-consulting.co.jp-',htmlName,'.html')) })

title : 'Monetary Base:Japan'
output: 
  html_document:
    fig_height: 5
    fig_width: 10
    keep_md: no
    md_extensions: -ascii_identifiers 
    toc: true
    toc_depth: 6
    toc_float:
      collapsed: false
      smooth_scroll: false
---
<link href="http://knowledgevault.saecanet.com/components/rmarkdown-html.css" rel="stylesheet">
<script src="http://knowledgevault.saecanet.com/components/JavascriptCode.js"></script>
<style>.main-container {max-width : 1000px;}</style>

- アセット･マネジメント･コンサルティング株式会社 http://am-consulting.co.jp
- `r format(Sys.time(), '%Y-%m-%d %H:%M:%S')`
- Olive http://olive.saecanet.com/
- twitter https://twitter.com/AMC2_Japan
- 本ページへのリンクを共有:<a href="https://twitter.com/share" class="twitter-share-button" data-via="AMC2_Japan" data-size="large">Tweet</a> <script>!function(d,s,id){var js,fjs=d.getElementsByTagName(s)[0],p=/^http:/.test(d.location)?'http':'https';if(!d.getElementById(id)){js=d.createElement(s);js.id=id;js.src=p+'://platform.twitter.com/widgets.js';fjs.parentNode.insertBefore(js,fjs);}}(document, 'script', 'twitter-wjs');</script>

```{r set-options,echo=F,cache=F}
options(width = 1000,scipen = 999)
```

```{r warning=F,error=F,message=F,echo=F,results='hide'}
fileName <- 
  'functionList.csv'
baseURL <- 
  'https://raw.githubusercontent.com/am-consulting/am-consulting.github.io/master/'
functionList <- 
  read.csv(
    file = paste0(baseURL,'csv/',fileName),
    header = F,
    as.is = T)
for(iii in 1:nrow(functionList)){
  script <- 
    RCurl::getURL(paste0(baseURL,functionList[iii,1]),ssl.verifypeer = F)
  eval(parse(text = script))
}
```

```{r warning=F,error=F,message=F,echo=F,results='hide'}
windowsFonts(Meiryo = windowsFont("Meiryo"))
```

```{r warning=F,error=F,message=F,echo=F,results='hide'}
importData <- c('importMonetarybaseOfJapan-2017.r')
script <-
  RCurl::getURL(paste0(baseURL,importData[1]),ssl.verifypeer = FALSE)
eval(parse(text = script))
obj <- monetaryBase_Japan[,c(1,6)]
obj[,-1] <- apply(obj[,-1,drop=F],2,function(x)x*10^-4)
colnames(obj)[2] <- gsub('億円','兆円',colnames(obj)[2])
objYear <- tail(unique(year(obj[,1])),5)[1]
ratioDF <- list()
lag <- c(1,3,6,12,24,36)
for(cnt in seq(length(lag))){
  buf <- 
    fun_makeDiffRatioTable(obj = obj,lag = lag[cnt])
  colnames(buf)[2] <- 
    paste0(gsub('\\([^\\(]+円\\)','',colnames(buf)[2]),':',lag[cnt],'ヶ月前との比(%)')
  print(tail(buf))
  ratioDF[[cnt]] <- buf
}
dateFormat <- '%Y-%m'
fun_latestResult(obj = obj)
dataTitle <- 
  paste0("マネタリーベース:",latestResult)
dataSource <- "日本銀行"
```

```{r warning=F,error=F,message=F,echo=F,results='asis'}
cat('\n***\n')
cat(paste0("- Title : ", dataTitle,'\n'))
cat(paste0("- Source : ", dataSource,'\n'))
cat('- SNA,NAの区別なく前年同月比および前月比を表示しています\n')
cat('\n***\n')
```

```{r warning=F,error=F,message=F,echo=F,results='asis'}
library(scales)
fun_ggplot <- function(obj=obj,size = 10){
  p <- ggplot(obj,aes(x=obj[,1],y=obj[,2]))
  p <- p + geom_line()
  p <- p + geom_smooth(method = loess,color = "red")
  p <- p + ggtitle(colnames(obj)[2])
  p <- p + theme(plot.title = element_text(hjust = 0.5))
  p <- p + xlab('') + ylab('')
  p <- p + scale_x_date(labels = date_format(dateFormat))
  p <- p + scale_y_continuous(labels = comma)
  p <- p + theme(axis.text = element_text(size=size,face='plain',family='Meiryo'))
  p <- p + theme(axis.title = element_text(size=size,face='plain',family='Meiryo'))
  p <- p + theme(title = element_text(size=size,face='plain',family='Meiryo'))
  print(p)
}
```

```{r warning=F,error=F,message=F,echo=F,results='asis',out.width='100%'}
cat('#### 対象時系列データ\n\n')
cat('- ',colnames(obj)[2],'\n\n')
cat('\n\n')
n <- 1
fun_generateKnit(objDF = obj,plotNum = n,dygraphTitle = colnames(obj)[2],group = 0,quantiles = 1)
eval(parse(text = paste0('dygraphPlot', n, ' %>% ', primeMinisterOfJapan_dygraph)))
cat('\n\n')
```

```{r warning=F,error=F,message=F,echo=F,results='asis'}
tsData <- fun_convertToTS(tsData = subset(obj,objYear<=year(obj[,1])))
fun_markdownTable(obj = tsData$returnDF,rownames = T)
cat('\n<hr>\n')
```

```{r warning=F,error=F,message=F,echo=F,results='asis'}
for(iii in seq(length(lag))){
  cat('##### ',lag[iii],'ヶ月前との比(%)\n\n')
  obj <- ratioDF[[iii]]
  tsData <- fun_convertToTS(tsData = subset(obj,objYear<=year(obj[,1])))
  fun_markdownTable(obj = tsData$returnDF,rownames = T)
  cat('\n<hr>\n')
}
```

<script>MakeNegative();</script>
<script>
  (function(i,s,o,g,r,a,m){i['GoogleAnalyticsObject']=r;i[r]=i[r]||function(){
  (i[r].q=i[r].q||[]).push(arguments)},i[r].l=1*new Date();a=s.createElement(o),
  m=s.getElementsByTagName(o)[0];a.async=1;a.src=g;m.parentNode.insertBefore(a,m)
  })(window,document,'script','https://www.google-analytics.com/analytics.js','ga');

  ga('create', 'UA-3077339-5', 'auto');
  ga('send', 'pageview');

</script>
