---
knit: (function(inputFile, encoding) {username<-Sys.info()['user'];fileName<-'defaultPath.csv';pathToFile <-paste0('C:/Users/', username,'/Desktop/pathToCSV/');setwd(pathToFile);buf0<-read.csv(fileName,header = F,skip = 0,stringsAsFactor = F,check.names = F,fileEncoding = 'utf-8');timeStamp<-format(Sys.time(),'%Y%m%d%H%M%S');htmlName<-'TANKANsummary';rmarkdown::render(inputFile, encoding = encoding, output_file = paste0('C:/Users/',username,buf0[2,1],'charts/','am-consulting.co.jp-',htmlName,'.html')) })

title : 'TANKAN(Summary,Assumed Exchange Rate)'
author: 'アセット･マネジメント･コンサルティング株式会社 http://am-consulting.co.jp'
date: "`r format(Sys.time(), '%Y-%m-%d %H:%M:%S')`"
output: 
  html_document:
    fig_height: 6
    fig_width: 10
    keep_md: no
    md_extensions: -ascii_identifiers 
---
<link href="http://knowledgevault.saecanet.com/components/rmarkdown-html.css" rel="stylesheet">
<script src="http://knowledgevault.saecanet.com/components/JavascriptCode.js"></script>
<style>.main-container {max-width : 1000px;}</style>

- アセット･マネジメント･コンサルティング株式会社 http://am-consulting.co.jp
- SaECaNet http://saecanet.com/
- Olive http://olive.saecanet.com/
- twitter https://twitter.com/AMC2_Japan
- 本ページへのリンクを共有:<a href="https://twitter.com/share" class="twitter-share-button" data-via="AMC2_Japan" data-size="large">Tweet</a> <script>!function(d,s,id){var js,fjs=d.getElementsByTagName(s)[0],p=/^http:/.test(d.location)?'http':'https';if(!d.getElementById(id)){js=d.createElement(s);js.id=id;js.src=p+'://platform.twitter.com/widgets.js';fjs.parentNode.insertBefore(js,fjs);}}(document, 'script', 'twitter-wjs');</script>

```{r set-options, echo=F, cache=F}
options(width = 1000,scipen = 999)
```

```{r warning = F, error = F, message = F, echo = F}
fileName <- 
  'functionList.csv'
baseURL <- 
  'https://raw.githubusercontent.com/am-consulting/am-consulting.github.io/master/'
functionList <- 
  read.csv(
    file = paste0(baseURL,'csv/',fileName),
    header = F,
    as.is = T)
for(iii in 1:nrow(functionList)){
  script <- 
    RCurl::getURL(paste0(baseURL,functionList[iii,1]),ssl.verifypeer = F)
  eval(parse(text = script))
}
```

```{r warning=F,error=F,message=F,echo=F,results='hide'}
targetURL <-
  'http://www.boj.or.jp/statistics/tk/yoshi/tk1706.htm/'
importData <- c('importTANKANsummary.r')
script <-
  RCurl::getURL(paste0(baseURL,importData[1]),ssl.verifypeer = FALSE)
eval(parse(text = script))
```

```{r warning=F,error=F,message=F,results='hold',echo=F}
dataTitle <- 
  paste0("日銀短観(要旨):想定為替レートと直近為替レート:",colnames(TANKANsummary[[2]])[3])
dataSource <- "日本銀行"
windowsFonts(Meiryo = windowsFont("Meiryo"))
```

***

- `r paste0("タイトル : ", dataTitle)`
- `r paste0("データ出所 : ", dataSource)`
- Source http://www.boj.or.jp/statistics/tk/yoshi/index.htm/

***

```{r warning=F, error=F, message=F, echo=F, results='asis'}
obj <- 
  quantmod::getSymbols(Symbols = 'USD/JPY',auto.assign = F,src = 'oanda')
colnames(obj) <- gsub('\\.','/',colnames(obj))
obj <-
  data.frame(Date = index(obj),obj,stringsAsFactors = F,check.names = F,row.names = NULL)
fun_latestResult(obj = obj,dateFormat = '%Y-%m-%d')
options(knitr.kable.NA = '')
```

```{r warning=F, error=F, message=F, echo=F, results='asis'}
iii <- 1
obj <- TANKANsummary[[iii]]
cat(paste0('#### ',captionList[iii],'\n\n'))
fun_markdownTable(obj = obj)
cat('\n<hr>\n')
```

```{r warning=F, error=F, message=F, echo=F, results='asis'}
iii <- 2
obj <- TANKANsummary[[iii]]
cat(paste0('#### ',captionList[iii],'\n\n'))
cat(paste0('- 直近のドル円為替レート(Source:Oanda):',latestResult,'\n\n'))
obj$`3→6月想定為替レート変化` <- obj[,3]-obj[,2]
fun_markdownTable(obj = obj)
cat('\n<hr>\n')
```

```{r warning=F,error=F,message=F,echo=F,results='hide'}
fun_preparePlot()
pngFile <-
  paste0(htmlName, "1.png")
png(file = pngFile, width = 1000, height = 600)
par(mar=c(3,4,4,1),family='Meiryo',cex.main=1.0,font.main=1)
iii <- 2
barplot(obj[,3],ylim=c(floor(min(obj[,3])),ceiling(max(obj[,3]))),xpd=F,col='#4169e1',
        names.arg = obj[,1],main = paste0(captionList[iii],'\nSource:',dataSource,'\n',latestResult))
dev.off()
```

```{r warning=F,error=F,message=F,echo=F,results='hide'}
fun_outputMD(tags = '日銀短観',
             objDF = obj,
             htmlName = htmlName,
             image1 = 1,
             image2 = 0,
             title = dataTitle,
             tableTitle = latestResult,
             tableName = captionList[iii])
fun_updateURLcsv()
```

<script>MakeNegative();</script>
<script>
  (function(i,s,o,g,r,a,m){i['GoogleAnalyticsObject']=r;i[r]=i[r]||function(){
  (i[r].q=i[r].q||[]).push(arguments)},i[r].l=1*new Date();a=s.createElement(o),
  m=s.getElementsByTagName(o)[0];a.async=1;a.src=g;m.parentNode.insertBefore(a,m)
  })(window,document,'script','https://www.google-analytics.com/analytics.js','ga');

  ga('create', 'UA-3077339-5', 'auto');
  ga('send', 'pageview');

</script>
