---
knit: (function(inputFile, encoding) {username<-Sys.info()['user'];fileName<-'defaultPath.csv';pathToFile <-paste0('C:/Users/', username,'/Desktop/pathToCSV/');setwd(pathToFile);buf0<-read.csv(fileName,header = F,skip = 0,stringsAsFactor = F,check.names = F,fileEncoding = 'utf-8');timeStamp<-format(Sys.time(),'%Y%m%d%H%M%S');htmlName<-'LabourForceSurveyInJapan';rmarkdown::render(inputFile, encoding = encoding, output_file = paste0('C:/Users/',username,buf0[2,1],'charts/','am-consulting.co.jp-',htmlName,'.html')) })

title : "Labour Force Survey In Japan"
author: "アセット･マネジメント･コンサルティング株式会社 http://am-consulting.co.jp"
date: "`r format(Sys.time(), '%Y-%m-%d %H:%M:%S')`"
output: 
  html_document:
    fig_height: 4
    fig_width: 10
    keep_md: no
    md_extensions: -ascii_identifiers 
---
<link href="http://knowledgevault.saecanet.com/components/rmarkdown-html.css" rel="stylesheet">
<script src="http://knowledgevault.saecanet.com/components/JavascriptCode.js"></script>
<style>.main-container {max-width : 1000px;}</style>

- アセット･マネジメント･コンサルティング株式会社 http://am-consulting.co.jp
- SaECaNet http://saecanet.com/
- Olive http://olive.saecanet.com/
- twitter https://twitter.com/AMC2_Japan
- 本ページへのリンクを共有:<a href="https://twitter.com/share" class="twitter-share-button" data-via="AMC2_Japan" data-size="large">Tweet</a> <script>!function(d,s,id){var js,fjs=d.getElementsByTagName(s)[0],p=/^http:/.test(d.location)?'http':'https';if(!d.getElementById(id)){js=d.createElement(s);js.id=id;js.src=p+'://platform.twitter.com/widgets.js';fjs.parentNode.insertBefore(js,fjs);}}(document, 'script', 'twitter-wjs');</script>

```{r set-options, echo=F, cache=F}
options(width = 100)
```

```{r warning=F, error=F, message=F, echo=F}
library(RCurl);library(lubridate);library(Nippon);library(knitr)
```

```{r warning=F, error=F, message=F, echo=F}
script <-
  getURL(
    "https://raw.githubusercontent.com/am-consulting/Rscript/master/laborForceSurveyofJapan.r",
    ssl.verifypeer = F
  )
eval(parse(text = script))
laborforcesurvey <- origData
```

```{r warning = F, error = F, message = F, echo = F}
library(RCurl)
fileName <- 'functionList.csv'
functionList <-
  read.csv(
    file = paste0('https://raw.githubusercontent.com/am-consulting/am-consulting.github.io/master/csv/',
                  fileName),
    header = F,
    as.is = T)
for(iii in 1:nrow(functionList)){
  script <- 
    getURL(paste0("https://raw.githubusercontent.com/am-consulting/am-consulting.github.io/master/", 
                  functionList[iii,1]),
           ssl.verifypeer = F)
  eval(parse(text = script))
}
```

```{r warning=F, error=F, message=F, echo=F, results='hide'}
colnames(laborforcesurvey) <- unlist(lapply(colnames(laborforcesurvey),zen2han))
dataSet0 <- na.omit(laborforcesurvey)
colnames(dataSet0)
```

```{r warning=F, error=F, message=F, echo=F, results='hide'}
if(length(unique(month(dataSet0[,1])))==1){
  dateFormat <- '%Y年'
}else if(length(unique(day(dataSet0[,1])))==1){
  dateFormat <- '%Y年%m月'
}else{
  dateFormat <- '%Y年%m月%d日'
}
```

```{r warning=F,error=F,message=F,echo=F,results='hold'}
fun_latestResult(obj = dataSet0,
                 objColumn = c(11,17),
                 dateFormat = dateFormat)
dataTitle <- 
  paste0('日本の労働力調査:', latestResult)
dataSource <- '総務省'
windowsFonts(Meiryo = windowsFont("Meiryo"))
options(scipen = 999)
```

***

- `r paste0("タイトル : ", dataTitle)`
- `r paste0("データ出所 : ", dataSource)`
- Source http://www.stat.go.jp/data/roudou/

***

```{r warning=F, error=F, message=F, echo=F, results='asis'}
objTitle <- 
  c('労働力人口','就業者','雇用者','完全失業者','完全失業率')
```

#### Straw Broom Chart

```{r warning=F, error=F, message=F, echo=F, results='asis'}
bufDF <- na.omit(dataSet0[,c(1,2,5,8,11)])
n <- 100
fun_generateKnit(objDF = bufDF, 
                 plotNum = n, 
                 group = 0, 
                 dygraphTitle = paste0(colnames(bufDF)[-1],collapse = '×'),
                 strawBroom = 1)
eval(parse(text = paste0('dygraphPlot', n, ' %>% ', primeMinisterOfJapan_dygraph)))
cat('<hr>')

```

```{r warning=F, error=F, message=F, echo=F, results='asis'}
iii <- 1
objColumn <- 
  c(1, grep(paste0('\\b', objTitle[iii],'.+男女'), colnames(dataSet0), ignore.case = T))
bufDF <- na.omit(dataSet0[,objColumn])
fun_generateKnit(objDF = bufDF, 
                 plotNum = iii, 
                 group = 0, 
                 colors = c('blue','red','green'), 
                 dygraphTitle = colnames(bufDF)[2],
                 quantiles = 2)
eval(parse(text = paste0('dygraphPlot', iii, ' %>% ', primeMinisterOfJapan_dygraph)))
cat('<hr>')
```

```{r warning=F, error=F, message=F, echo=F, results='asis'}
iii <- 2
objColumn <- 
  c(1, grep(paste0('\\b', objTitle[iii],'.+男女'), colnames(dataSet0), ignore.case = T))
bufDF <- na.omit(dataSet0[,objColumn])
fun_generateKnit(objDF = bufDF, 
                 plotNum = iii, 
                 group = 0, 
                 colors = c('blue','red','green'), 
                 dygraphTitle = colnames(bufDF)[2],
                 quantiles = 2)
eval(parse(text = paste0('dygraphPlot', iii, ' %>% ', primeMinisterOfJapan_dygraph)))
cat('<hr>')
```

```{r warning=F, error=F, message=F, echo=F, results='asis'}
iii <- 3
objColumn <- 
  c(1, grep(paste0('\\b', objTitle[iii],'.+男女'), colnames(dataSet0), ignore.case = T))
bufDF <- na.omit(dataSet0[,objColumn])
fun_generateKnit(objDF = bufDF, 
                 plotNum = iii, 
                 group = 0, 
                 colors = c('blue','red','green'), 
                 dygraphTitle = colnames(bufDF)[2],
                 quantiles = 2)
eval(parse(text = paste0('dygraphPlot', iii, ' %>% ', primeMinisterOfJapan_dygraph)))
cat('<hr>')
```

```{r warning=F, error=F, message=F, echo=F, results='asis'}
iii <- 4
objColumn <- 
  c(1, grep(paste0('\\b', objTitle[iii],'.+男女'), colnames(dataSet0), ignore.case = T))
bufDF <- na.omit(dataSet0[,objColumn])
fun_generateKnit(objDF = bufDF, 
                 plotNum = iii, 
                 group = 0, 
                 colors = c('blue','red','green'), 
                 dygraphTitle = colnames(bufDF)[2],
                 quantiles = 2)
eval(parse(text = paste0('dygraphPlot', iii, ' %>% ', primeMinisterOfJapan_dygraph)))
cat('<hr>')
```

```{r warning=F, error=F, message=F, echo=F, results='asis'}
iii <- 5
objColumn <- 
  c(1, grep(paste0('\\b', objTitle[iii],'.+男女'), colnames(dataSet0), ignore.case = T))
bufDF <- na.omit(dataSet0[,objColumn])
fun_generateKnit(objDF = bufDF, 
                 plotNum = iii, 
                 group = 0, 
                 colors = c('blue','red','green'), 
                 dygraphTitle = colnames(bufDF)[2],
                 quantiles = 2)
eval(parse(text = paste0('dygraphPlot', iii, ' %>% ', primeMinisterOfJapan_dygraph)))
cat('<hr>')
```

```{r warning=F, error=F, message=F, echo=F, results='asis'}
fun_dataTable(obj = tail(dataSet0,12*5), dateFormat = dateFormat)
```

***
#### 直近`r tailN <- 6;tailN`ヶ月(単位:万人、%)

```{r warning=F, error=F, message=F, echo=F, results='asis'}
fun_markdownTable(obj = fun_transposeDataFrame(obj = dataSet0,
                                               dateFormat = dateFormat,
                                               tailN = tailN))
```

***
#### 前月差(単位:万人、%ポイント):直近`r tailN`ヶ月

```{r warning=F, error=F, message=F, echo=F, results='asis'}
fun_markdownTable(obj = fun_transposeDataFrame(obj = fun_makeDiffTable(obj = dataSet0),
                                               dateFormat = dateFormat,
                                               tailN = tailN))
```

***
#### 就業者数前月差(単位:万人)

```{r warning=F, error=F, message=F, echo=F, results='asis'}
obj <- 
  dataSet0[,c(1,grep('就業者',colnames(dataSet0),ignore.case=T))]
obj <- 
  obj[,c(1,grep('男女',colnames(obj)))]
n <- 100
fun_generateKnit(objDF = fun_makeDiffTable(obj = obj,lag = 1),
                 plotNum = n,barPlot = 1,group = 0,quantiles = 2)
eval(parse(text = paste0('dygraphPlot', n, ' %>% ', primeMinisterOfJapan_dygraph)))
```

***
#### 第2次安倍内閣発足後の就業者増減(単位:万人)

```{r warning=F, error=F, message=F, echo=F, results='asis'}
obj0 <- 
  subset(obj,as.Date('2012-12-26') <= obj[,1])
obj0 <-
  rbind(obj0[1,],obj0[nrow(obj0),])
tDF <- fun_transposeDataFrame(obj = obj0,dateFormat = dateFormat)
fun_markdownTable(obj = data.frame(tDF,`増減`= tDF[,3]-tDF[,2],stringsAsFactors = F,check.names = F))
```

***

```{r warning=F, error=F, message=F, echo=F, results='asis'}
obj0 <- 
  dataSet0[,c(1,grep('完全失業率',colnames(dataSet0),ignore.case=T))][,c(1,2)]
tDF <- fun_transposeDataFrame(obj = obj0,dateFormat = dateFormat)
cat('#### 直近5ヶ月間の完全失業率\n\n')
fun_markdownTable(obj = tDF)
cat('\n\n<hr>\n\n')
tDF <- fun_transposeDataFrame(obj = subset(obj0,obj0[,2]==tail(obj0[,2],1)),tailN = 2,dateFormat = dateFormat)
fun_markdownTable(obj = tDF)
cat(paste0('#### 完全失業率(男女計)',tail(obj0[,2],1),'%を記録したのは',colnames(tDF)[2],'以来'))
```

```{r warning=F,error=F,message=F,echo=F,results='hide'}
obj <- dataSet0[,c(1,5)]
fun_PlotStrawAnd4charts(obj = obj)
dev.off();dev.off()
```

```{r warning=F,error=F,message=F,echo=F,results='hide'}
obj <- na.omit(dataSet0[,c(1,17)])
fun_outputMD(tags = '総務省, 労働力調査, 失業率',
             objDF = fun_summaryByName(obj = obj,dateFormat = dateFormat),
             htmlName = htmlName,
             image1 = 1,image2 = 1,
             dataTitle = dataTitle,
             tableTitle = colnames(obj)[2])
fun_updateURLcsv()
```

***
<script>MakeNegative();</script>
<script>
  (function(i,s,o,g,r,a,m){i['GoogleAnalyticsObject']=r;i[r]=i[r]||function(){
  (i[r].q=i[r].q||[]).push(arguments)},i[r].l=1*new Date();a=s.createElement(o),
  m=s.getElementsByTagName(o)[0];a.async=1;a.src=g;m.parentNode.insertBefore(a,m)
  })(window,document,'script','https://www.google-analytics.com/analytics.js','ga');

  ga('create', 'UA-3077339-5', 'auto');
  ga('send', 'pageview');

</script>
