---
knit: (function(inputFile, encoding) {username<-Sys.info()['user'];fileName<-'defaultPath.csv';pathToFile <-paste0('C:/Users/', username,'/Desktop/pathToCSV/');setwd(pathToFile);buf0<-read.csv(fileName,header = F,skip = 0,stringsAsFactor = F,check.names = F,fileEncoding = 'utf-8');timeStamp<-format(Sys.time(),'%Y%m%d%H%M%S');rmarkdown::render(inputFile, encoding = encoding, output_file = paste0('C:/Users/',username,buf0[2,1],'charts/','am-consulting.co.jp-BEI.html')) })
title : "JGB,NIKKEI and BEI"
author: "アセット･マネジメント･コンサルティング株式会社 http://am-consulting.co.jp"
date: "`r format(Sys.time(), '%Y-%m-%d %H:%M:%S')`"
output: 
  html_document:
    fig_height: 4
    fig_width: 10
    keep_md: no
    md_extensions: -ascii_identifiers 
---
<link href="http://knowledgevault.saecanet.com/components/rmarkdown-html.css" rel="stylesheet">
<script src="http://knowledgevault.saecanet.com/components/JavascriptCode.js"></script>
<style>.main-container {max-width : 1000px;}</style>

- アセット･マネジメント･コンサルティング株式会社 http://am-consulting.co.jp
- SaECaNet http://saecanet.com/
- Olive http://olive.saecanet.com/
- twitter https://twitter.com/AMC2_Japan
- 本ページへのリンクを共有:<a href="https://twitter.com/share" class="twitter-share-button" data-via="AMC2_Japan" data-size="large">Tweet</a> <script>!function(d,s,id){var js,fjs=d.getElementsByTagName(s)[0],p=/^http:/.test(d.location)?'http':'https';if(!d.getElementById(id)){js=d.createElement(s);js.id=id;js.src=p+'://platform.twitter.com/widgets.js';fjs.parentNode.insertBefore(js,fjs);}}(document, 'script', 'twitter-wjs');</script>

```{r warning = F, error = F, message = F, echo = F}
library(RCurl)
fileName <- 'functionList.csv'
functionList <-
  read.csv(
    file = paste0('https://raw.githubusercontent.com/am-consulting/am-consulting.github.io/master/csv/',
                  fileName),
    header = F,
    as.is = T)
for(iii in 1:nrow(functionList)){
  script <- 
    getURL(paste0("https://raw.githubusercontent.com/am-consulting/am-consulting.github.io/master/", 
                  functionList[iii,1]),
           ssl.verifypeer = F)
  eval(parse(text = script))
}
```

```{r set-options, echo=F, cache=F}
options(width = 1000)
```

```{r,warning=F,error=F,message=F,echo=F,results='hide'}
script <-
  getURL(
    "https://raw.githubusercontent.com/am-consulting/am-consulting.github.io/master/importBEI.r",
    ssl.verifypeer = FALSE
  )
eval(parse(text = script))
```

```{r warning=F,error=F,message=F,results='hold',echo=F}
Nikkei <-
  read.csv(file = 'http://indexes.nikkei.co.jp/nkave/historical/nikkei_stock_average_daily_jp.csv',
           header = T,check.names = F,stringsAsFactors = F)
colnames(Nikkei) <- paste0('日経平均株価:',colnames(Nikkei))
colnames(Nikkei)[1] <- 'Date'
Nikkei[,1] <- as.Date(Nikkei[,1])
Nikkei <- Nikkei[apply(Nikkei,1,function(x)sum(is.na(x)))!=ncol(Nikkei),]
```

```{r warning=F,error=F,message=F,results='hold',echo=F}
library(quantmod)
price <-
  getSymbols(Symbols = 'JPY=X',auto.assign = F)
USDJPY <-
  data.frame(Date=index(price),price,stringsAsFactors = F,check.names = F,row.names = NULL)
colnames(USDJPY) <-
  gsub('JPY=X','USD/JPY',colnames(USDJPY))
```

```{r,warning=F,error=F,message=F,results='hold',echo=F}
allData <- 
  merge(USDJPY,merge(mergeData,Nikkei,by = 'Date'),by = 'Date')
dataTitle <- 
  paste0('ドル円為替レート、10年もの日本国債金利、日経平均株価およびブレークイーブン･インフレ率')
dataSource <- 
  '財務省、株式会社日本経済新聞社、日本相互証券株式会社'
windowsFonts(Meiryo = windowsFont("Meiryo"))
options(scipen = 999)
```

***

- `r paste0("タイトル : ", dataTitle)`
- `r paste0("データ出所 : ", dataSource)`
- Source http://www.bb.jbts.co.jp/marketdata/marketdata05.html
- Source http://indexes.nikkei.co.jp/nkave/index
- Souece http://www.mof.go.jp/jgbs/reference/interest_rate/index.htm
- ブレークイーブン･インフレ率:BEI
- 10年利付国債複利利回り(名目イールド):nominal yield
- 10年物価連動国債複利利回り(実質イールド):real yield

***

#### ドル円為替レート × ブレークイーブン･インフレ率

```{r warning=F,error=F,message=F,echo=F,results='hold'}
obj <- na.omit(allData[,c(1,5,10)])
fun_plotTimeSeries(obj = obj,
                   objYL = 2,
                   objYR = 3,
                   typeL = 'o',
                   typeR = 'o',
                   lwdL = 1,
                   lwdR = 1,
                   cexL = 0.9,
                   cexR = 0.9,
                   dataSource = dataSource)
fun_cointegration(obj = obj)
fun_makeDiffTable(obj = obj,lag = 1)
par(mar=c(5,5,5,2),mfrow=c(1,1),font.main=1,cex.main=1)
ccf(x = diffDF[,2],
    y = diffDF[,3],
    main = paste0(colnames(diffDF)[2],' × ',colnames(diffDF)[3],'\n共に一次差分'),
    lag = 20*3)
```

***

#### 10年もの日本国債金利 × ブレークイーブン･インフレ率

```{r warning=F,error=F,message=F,echo=F,results='hold'}
obj <- na.omit(allData[,c(1,8,10)])
fun_plotTimeSeries(obj = obj,
                   objYL = 2,
                   objYR = 3,
                   typeL = 'o',
                   typeR = 'o',
                   lwdL = 1,
                   lwdR = 1,
                   cexL = 0.9,
                   cexR = 0.9,
                   dataSource = dataSource)
fun_cointegration(obj = obj)
fun_makeDiffTable(obj = obj,lag = 1)
par(mar=c(5,5,5,2),mfrow=c(1,1),font.main=1,cex.main=1)
ccf(x = diffDF[,2],
    y = diffDF[,3],
    main = paste0(colnames(diffDF)[2],' × ',colnames(diffDF)[3],'\n共に一次差分'),
    lag = 20*3)
```

***

#### 日経平均株価 × ブレークイーブン･インフレ率

```{r warning=F,error=F,message=F,echo=F,results='hold'}
obj <- na.omit(allData[,c(1,14,10)])
fun_plotTimeSeries(obj = obj,
                   objYL = 2,
                   objYR = 3,
                   typeL = 'o',
                   typeR = 'o',
                   lwdL = 1,
                   lwdR = 1,
                   cexL = 0.9,
                   cexR = 0.9,
                   dataSource = dataSource)
fun_cointegration(obj = obj)
fun_makeDiffTable(obj = obj,lag = 1)
par(mar=c(5,5,5,2),mfrow=c(1,1),font.main=1,cex.main=1)
ccf(x = diffDF[,2],
    y = diffDF[,3],
    main = paste0(colnames(diffDF)[2],' × ',colnames(diffDF)[3],'\n共に一次差分'),
    lag = 20*3)
```

***
<script>MakeNegative()</script>
<script>
  (function(i,s,o,g,r,a,m){i['GoogleAnalyticsObject']=r;i[r]=i[r]||function(){
  (i[r].q=i[r].q||[]).push(arguments)},i[r].l=1*new Date();a=s.createElement(o),
  m=s.getElementsByTagName(o)[0];a.async=1;a.src=g;m.parentNode.insertBefore(a,m)
  })(window,document,'script','https://www.google-analytics.com/analytics.js','ga');

  ga('create', 'UA-3077339-5', 'auto');
  ga('send', 'pageview');

</script>
