---
knit: (function(inputFile, encoding) {username<-Sys.info()['user'];fileName<-'defaultPath.csv';pathToFile <-paste0('C:/Users/', username,'/Desktop/pathToCSV/');setwd(pathToFile);buf0<-read.csv(fileName,header = F,skip = 0,stringsAsFactor = F,check.names = F,fileEncoding = 'utf-8');timeStamp<-format(Sys.time(),'%Y%m%d%H%M%S');rmarkdown::render(inputFile, encoding = encoding, output_file = paste0('C:/Users/',username,buf0[2,1],'charts/','am-consulting.co.jp-monetaryBase.html')) })

title : 'Monetary Base In Japan & USA'
author: "アセット･マネジメント･コンサルティング株式会社 http://am-consulting.co.jp"
date: "`r format(Sys.time(), '%Y-%m-%d %H:%M:%S')`"
output: 
  html_document:
    fig_height: 6
    fig_width: 10
    keep_md: no
    md_extensions: -ascii_identifiers 
---
<link href="http://knowledgevault.saecanet.com/components/rmarkdown-html.css" rel="stylesheet">
<style>
.main-container {max-width: 1000px;	margin-left: auto; margin-right: auto;}
table { white-space: nowrap; }
td.negative { color : red; }
</style>

<script>
<!-- # Reference http://www.hanselman.com/blog/MakingNegativeNumbersTurnRedUsingCSSAndJavascript.aspx -->
function MakeNegative() {
  TDs = document.getElementsByTagName('td');
  for (var i=0; i<TDs.length; i++) {
    var temp = TDs[i];
    if (temp.firstChild.nodeValue.indexOf('-') == 0) temp.className = "negative";
  }
}
</script>

 - アセット･マネジメント･コンサルティング株式会社 http://am-consulting.co.jp
 - SaECaNet http://saecanet.com/
 - Olive http://olive.saecanet.com/
 - twitter https://twitter.com/AMC2_Japan

本ページへのリンクを共有:<a href="https://twitter.com/share" class="twitter-share-button" data-via="AMC2_Japan" data-size="large">Tweet</a> <script>!function(d,s,id){var js,fjs=d.getElementsByTagName(s)[0],p=/^http:/.test(d.location)?'http':'https';if(!d.getElementById(id)){js=d.createElement(s);js.id=id;js.src=p+'://platform.twitter.com/widgets.js';fjs.parentNode.insertBefore(js,fjs);}}(document, 'script', 'twitter-wjs');</script>

```{r set-options, echo=F, cache=F}
options(width = 1000)
```

```{r warning=F, error=F, message=F, echo=F}
library(RCurl)
library(quantmod)
library(DT)
library(knitr)
```

```{r warning=F, error=F, message=F, echo=F}
# ―,ソ,噂,欺,圭,構,蚕,十,申,貼,能,表,暴,予,禄,兔
rFile <- c(
'importMonetarybaseOfJapan.r')
for(iii in 1:length(rFile)){
script <- 
 getURL(paste0('https://raw.githubusercontent.com/am-consulting/am-consulting.github.io/master/',rFile[iii]),ssl.verifypeer = F)
eval(parse(text = script))
}
monetaryBase_Japan[,-1] <- apply(monetaryBase_Japan[,-1],2,function(x) x*10^-4)
colnames(monetaryBase_Japan)[-1] <- paste0(colnames(monetaryBase_Japan)[-1],'(兆円)')
monetaryBase_Japan <- tail(monetaryBase_Japan,12*20)
```

```{r warning=F, error=F, message=F, echo=F}
YoYJapan <- 
  round(diff(as.matrix(monetaryBase_Japan[,-1]),lag = 12,differences = 1)/head(as.matrix(monetaryBase_Japan[,-1]),-12)*100,1)
YoYJapan <- data.frame(tail(monetaryBase_Japan[,1],-12),YoYJapan,check.names = F,stringsAsFactors = F)
colnames(YoYJapan)[1] <- 'Date'
```

```{r warning=F, error=F, message=F, echo=F}
fredData <- list()
cnt <- 0
importData <-
  c(
    'AMBNS',    'St. Louis Adjusted Monetary Base\n(Billions of Dollars,Not Seasonally Adjusted)',
    'BOGMBASE', 'Monetary Base; Total(Millions of Dollars,Not Seasonally Adjusted)'
  )
for (lll in seq(1, length(importData), by = 2)) {
  cnt <- cnt + 1
  tmp <- getSymbols(importData[lll], src = 'FRED', auto.assign = F)
  tmp <-
    data.frame(Date = as.Date(index(tmp)), tmp[, 1], tmp[, 1], check.names = F, row.names = NULL, stringsAsFactors = F)
  colnames(tmp)[2] <- importData[lll + 1]
  fredData[[cnt]] <- tmp
  if(lll == 1){mbUSA <- tmp}else{mbUSA <- merge(mbUSA,tmp,by='Date')}
}
mbUSA <- mbUSA[,c(1,2,4)]
mbUSA <- tail(mbUSA,12*20)
```

```{r warning=F, error=F, message=F, echo=F, results='hold'}
dataTitle <- paste0('日本と米国のマネタリーベース - ',format(tail(monetaryBase_Japan[,1],1),'%Y年%m月分'))
dataSource <- '日本銀行,Federal Reserve Bank of St. Louis'
notes <- '複数のワードで検索する際は半角スペースで区切ってください'
notes0 <- '表中、-9999はNAを意味します'
dataTail <- 0 
Author <- 'アセット･マネジメント･コンサルティング株式会社 http://am-consulting.co.jp'
cat(paste('Title       : ',dataTitle,'\n'))
cat(paste('Data Source : ',dataSource,'\n'))
cat(paste('Author      : ',Author,'\n'))
cat(paste('特    記    : ',notes,'\n'))
cat(paste('特    記    : ',notes0,'\n'))
windowsFonts(Meiryo=windowsFont("Meiryo"))
options(scipen = 999)
lineColor <- c('blue','red')
```

```{r warning=F, error=F, message=F, echo=F}
fun_plotTimeSeries <- 
  function(obj, objX = 1, objY01 = 2, objY02 = 3, type01 = 'o', type02 = 'o', needylim = 2, dateFormat = '%Y-%m', chartType = 2) {
if(chartType!=0){
mainTitle <- paste0(colnames(obj)[objY01],'\n×\n',colnames(obj)[objY02])
maxValue <- max(obj[,objY01],obj[,objY02])
minValue <- min(obj[,objY01],obj[,objY02])
}else{
mainTitle <- colnames(obj)[objY01]
}
par(mar=c(3,6,6,5),family = 'Meiryo')
plot(
  obj[, objX]  , obj[, objY01], type = type01, col = lineColor[1], xlab = '', ylab = '', xaxt = 'n', 
  ylim = if(needylim == 1){c(minValue, maxValue)},
  main = paste(mainTitle,'\n', paste0(format(range(obj[,objX]), dateFormat),collapse = '~'),'\nSource:',dataSource),
  cex.axis = 1 , cex.lab = 1,   cex.main = 1, lwd = 1
  )
lo <- loess(obj[, objY01] ~ as.numeric(obj[,objX]), degree = 2)
lines(obj[,objX] , predict(lo) , col = lineColor[1], lwd = 1, lty = 2)
panel.first = grid(nx = NULL, ny = NULL, lty = 2, equilogs = T)
if(chartType!=0){
  if(chartType == 1){
  lines(obj[,objX], obj[,objY02], col = lineColor[2], lwd = 1, type = type02)
  }else{  
  par(new=T)
  plot(
    obj[, objX]  , obj[, objY02], type = type02, col = lineColor[2], xlab = '', ylab = '', xaxt = 'n', yaxt = 'n', 
    cex.axis = 1 , cex.lab = 1, cex.main = 1, lwd = 1
    )
  panel.first = grid(nx = NULL, ny = NULL, lty = 2, equilogs = T)
  axis(4, cex.axis = 1, cex.lab = 1)
  mtext(colnames(obj)[objY02], side=4, line=3.2, cex=1)
  }
  lo <- loess(obj[, objY02] ~ as.numeric(obj[,objX]), degree = 2)
  lines(obj[,objX] , predict(lo) , col = lineColor[2], lwd = 1, lty = 2)
  graphics::legend('topleft',col=lineColor,lty=1,legend=c(colnames(obj)[objY01],colnames(obj)[objY02]),cex=1,bty='n',lwd = 2)
}
axis.Date(side=1, at=obj[,objX],format=dateFormat,padj=1,cex.axis=1.0) 
mtext(colnames(obj)[objY01], side=2, line=3.2, cex=1)
# rect part
rectDateL <- as.numeric(as.Date('2009-09-16'))
rectDateR <- as.numeric(as.Date('2012-12-26'))
if(as.numeric(obj[1,objX]) < rectDateR){
rectText <- '民主党(日本)政権'
rect(xleft = rectDateL, ybottom = par('usr')[3], 
     xright = rectDateR, ytop = par('usr')[4], col = 'dimgray', density = 10, angle = 45)
text(rectDateL, par('usr')[4], labels = paste0('\n\n',rectText), pos = 4)
# rect part
}
  }
```

```{r warning=F, error=F, message=F, echo=F}
fun_transport <- function(obj){
  obj[,1] <- format(obj[,1],'%Y-%m')
  buf <- t(tail(obj,3))
  buf <- data.frame(row.names(buf), buf, check.names = F, stringsAsFactors = F, row.names = NULL)
  colnames(buf) <- buf[1,]
  buf <- buf[-1,]
  colnames(buf)[1] <- '項目'
  buf[,-1] <- apply(buf[,-1,drop=F], 2, as.numeric)
  tDF <- buf
  return(tDF)
}
```

### 日本のマネタリーベース

```{r warning=F, error=F, message=F, echo=F}
fun_plotTimeSeries(obj = monetaryBase_Japan, chartType = 0, type01 = 'l')
knitr::kable(fun_transport(obj = monetaryBase_Japan), row.names = F)
```

***

### 日本のマネタリーベース:前年同月比(%)

```{r warning=F, error=F, message=F, echo=F}
fun_plotTimeSeries(obj = YoYJapan, chartType = 0, type01 = 'h')
knitr::kable(fun_transport(obj = YoYJapan), row.names = F)
```

***

### 米国のマネタリーベース

```{r warning=F, error=F, message=F, echo=F}
fun_plotTimeSeries(obj = mbUSA, objY02 = 2, chartType = 0, type01 = 'l')
knitr::kable(fun_transport(obj = mbUSA), row.names = F)
```

***

### 日本と米国の比較

```{r warning=F, error=F, message=F, echo=F}
mergeData <- base::merge(monetaryBase_Japan, mbUSA, by='Date')[,c(1,2,8)]
fun_plotTimeSeries(obj = mergeData, chartType = 2, type01 = 'l', type02 = 'l')
knitr::kable(fun_transport(obj =mergeData),row.names = F)
```

***

### 日本と米国の比較:比率

```{r warning=F, error=F, message=F, echo=F}
mbRatio <- data.frame(mergeData[,1], mergeData[,3]/mergeData[,2], check.names = F)
colnames(mbRatio)[2] <- 'The Ratio of USA to JAPAN(Billion dollar/Trillion JPY)'
fun_plotTimeSeries(obj = mbRatio, chartType = 0, type01 = 'l')
knitr::kable(fun_transport(obj =mbRatio),row.names = F)
```

***

<script>
  (function(i,s,o,g,r,a,m){i['GoogleAnalyticsObject']=r;i[r]=i[r]||function(){
  (i[r].q=i[r].q||[]).push(arguments)},i[r].l=1*new Date();a=s.createElement(o),
  m=s.getElementsByTagName(o)[0];a.async=1;a.src=g;m.parentNode.insertBefore(a,m)
  })(window,document,'script','https://www.google-analytics.com/analytics.js','ga');

  ga('create', 'UA-3077339-5', 'auto');
  ga('send', 'pageview');

</script>
