---
knit: (function(inputFile, encoding) {username<-Sys.info()['user'];fileName<-'defaultPath.csv';pathToFile <-paste0('C:/Users/', username,'/Desktop/pathToCSV/');setwd(pathToFile);buf0<-read.csv(fileName,header = F,skip = 0,stringsAsFactor = F,check.names = F,fileEncoding = 'utf-8');timeStamp<-format(Sys.time(),'%Y%m%d%H%M%S');htmlName<-'consumerConfidenceSurvey';rmarkdown::render(inputFile, encoding = encoding, output_file = paste0('C:/Users/',username,buf0[2,1],'charts/','am-consulting.co.jp-',htmlName,'.html')) })

title : 'Consumer Confidence Survey'
author: "アセット･マネジメント･コンサルティング株式会社 http://am-consulting.co.jp"
date: "`r format(Sys.time(), '%Y-%m-%d %H:%M:%S')`"
output: 
  html_document:
    fig_height: 4
    fig_width: 10
    keep_md: no
    md_extensions: -ascii_identifiers 
---
<link href="http://knowledgevault.saecanet.com/components/rmarkdown-html.css" rel="stylesheet">
<style>.main-container {max-width : 1000px;}</style>
<script src="http://knowledgevault.saecanet.com/components/JavascriptCode.js"></script>

 - アセット･マネジメント･コンサルティング株式会社 http://am-consulting.co.jp
 - SaECaNet http://saecanet.com/
 - Olive http://olive.saecanet.com/
 - twitter https://twitter.com/AMC2_Japan
 - 本ページへのリンクを共有:<a href="https://twitter.com/share" class="twitter-share-button" data-via="AMC2_Japan" data-size="large">Tweet</a> <script>!function(d,s,id){var js,fjs=d.getElementsByTagName(s)[0],p=/^http:/.test(d.location)?'http':'https';if(!d.getElementById(id)){js=d.createElement(s);js.id=id;js.src=p+'://platform.twitter.com/widgets.js';fjs.parentNode.insertBefore(js,fjs);}}(document, 'script', 'twitter-wjs');</script>

```{r set-options, echo=F, cache=F}
options(width = 1000)
```

```{r warning = F, error = F, message = F, echo = F}
library(RCurl)
fileName <- 'functionList.csv'
functionList <-
  read.csv(
    file = paste0('https://raw.githubusercontent.com/am-consulting/am-consulting.github.io/master/csv/',
                  fileName),
    header = F,
    as.is = T)
for(iii in 1:nrow(functionList)){
  script <- 
    getURL(paste0("https://raw.githubusercontent.com/am-consulting/am-consulting.github.io/master/", 
                  functionList[iii,1]),
           ssl.verifypeer = F)
  eval(parse(text = script))
}
```

```{r warning=F, error=F, message=F, echo=F}
# ―,ソ,噂,欺,圭,構,蚕,十,申,貼,能,表,暴,予,禄,兔
rFile <- 
  c('importConsumerConfidenceSurvey.r',
    'importMonetarybaseOfJapan-2017.r')
for(iii in 1:length(rFile)){
  script <- 
    getURL(paste0('https://raw.githubusercontent.com/am-consulting/am-consulting.github.io/master/',
                  rFile[iii]),
           ssl.verifypeer = F)
  eval(parse(text = script))
}
```

```{r,warning=F,error=F,message=F,results='hold',echo=F}
dateFormat <- 
  '%Y年%m月'
fun_latestResult(obj = fun_makeDiffTable(obj = consumerConfidenceIndex), 
                 objColumn = -1, dateFormat = dateFormat)
dataTitle <- 
  paste0('消費動向調査:消費者態度指数(二人以上の世帯,季節調整値):前月差:',latestResult)
dataSource <- 
  '内閣府 , 日本銀行'
windowsFonts(Meiryo=windowsFont("Meiryo"))
options(scipen = 999)
```

***

- `r paste0("タイトル : ", dataTitle)`
- `r paste0("データ出所 : ", dataSource)`
- Source http://www.esri.cao.go.jp/jp/stat/shouhi/shouhi.html#jikeiretsu
- 本ページ中の前月差はソースデータからの引用とせず季節調整系列(ソースデータ)の一次差分としています。
- 以下の注記は長期時系列表(出所:内閣府)より引用
- 『平成25年4月調査より調査方法等を変更したため、それ以前の数値と不連続が生じている。(平成25年度以降は郵送調査、平成24年度までは訪問留置調査。)』
- 『平成16年5月から19年2月までの6、9、12、3月以外の月は調査方法が異なる(電話調査)ため、前月差については注意が必要。』	

***

```{r warning=F, error=F, message=F, echo=F, results='asis'}
cat(zen2han(paste0('<h4><b>',datatitle,'</b></h4>')))
lineColors <- c('blue','red')
```

```{r warning=F, error=F, message=F, echo=F, results='asis'}
n <- 2
obj0 <- consumerConfidenceIndex[,c(1,n)]
obj <- fun_fit(obj = obj0)[,c(1,2,3)]
fun_generateKnit(objDF = obj,group = 0,plotNum = n,
                 dygraphTitle = colnames(obj)[2],colors = lineColors)
eval(parse(text = paste0('dygraphPlot', n, ' %>% ', primeMinisterOfJapan_dygraph)))
cat('<hr>')
```

```{r warning=F, error=F, message=F, echo=F, results='asis'}
n <- 3
obj0 <- consumerConfidenceIndex[,c(1,n)]
obj <- fun_fit(obj = obj0)[,c(1,2,3)]
fun_generateKnit(objDF = obj,group = 0,plotNum = n,
                 dygraphTitle = colnames(obj)[2],colors = lineColors)
eval(parse(text = paste0('dygraphPlot', n, ' %>% ', primeMinisterOfJapan_dygraph)))
cat('<hr>')
```

```{r warning=F, error=F, message=F, echo=F, results='asis'}
n <- 4
obj0 <- consumerConfidenceIndex[,c(1,n)]
obj <- fun_fit(obj = obj0)[,c(1,2,3)]
fun_generateKnit(objDF = obj,group = 0,plotNum = n,
                 dygraphTitle = colnames(obj)[2],colors = lineColors)
eval(parse(text = paste0('dygraphPlot', n, ' %>% ', primeMinisterOfJapan_dygraph)))
cat('<hr>')
```

```{r warning=F, error=F, message=F, echo=F, results='asis'}
n <- 5
obj0 <- consumerConfidenceIndex[,c(1,n)]
obj <- fun_fit(obj = obj0)[,c(1,2,3)]
fun_generateKnit(objDF = obj,group = 0,plotNum = n,
                 dygraphTitle = colnames(obj)[2],colors = lineColors)
eval(parse(text = paste0('dygraphPlot', n, ' %>% ', primeMinisterOfJapan_dygraph)))
cat('<hr>')
```

```{r warning=F, error=F, message=F, echo=F, results='asis'}
n <- 6
obj0 <- consumerConfidenceIndex[,c(1,n)]
obj <- fun_fit(obj = obj0)[,c(1,2,3)]
fun_generateKnit(objDF = obj,group = 0,plotNum = n,
                 dygraphTitle = colnames(obj)[2],colors = lineColors)
eval(parse(text = paste0('dygraphPlot', n, ' %>% ', primeMinisterOfJapan_dygraph)))
cat('<hr>')
```

```{r warning=F, error=F, message=F, echo=F, results='asis'}
n <- 7
obj0 <- consumerConfidenceIndex[,c(1,n)]
obj <- fun_fit(obj = obj0)[,c(1,2,3)]
fun_generateKnit(objDF = obj,group = 0,plotNum = n,
                 dygraphTitle = colnames(obj)[2],colors = lineColors)
eval(parse(text = paste0('dygraphPlot', n, ' %>% ', primeMinisterOfJapan_dygraph)))
cat('<hr>')
```

#### 指数値:季節調整値

```{r warning=F, error=F, message=F, echo=F, results='asis'}
fun_markdownTable(obj = fun_transposeDataFrame(obj = consumerConfidenceIndex,dateFormat = dateFormat))
```

***
#### 前月差

```{r warning=F, error=F, message=F, echo=F, results='asis'}
fun_markdownTable(obj = fun_transposeDataFrame(obj = fun_makeDiffTable(obj = consumerConfidenceIndex)
                                               ,dateFormat = dateFormat))
```

***
#### <b>消費者態度指数とマネタリーベース</b>
##### 注意:消費者態度指数は季節調整値、マネタリーベースは原数値

```{r warning=F, error=F, message=F, echo=F, fig.height=8}
mergeData <-
  merge(consumerConfidenceIndex,monetaryBase_Japan,by='Date')
mergeData <-
  mergeData[,c(1,2,12)]
fun_plotTimeSeries(obj = mergeData,chartType = 2,
                   lwdR = 1,dateFormat = dateFormat,dataSource = dataSource,
                   mar = c(4,5,5,5),fitlwdL = 2,fitlwdR = 2)
```

```{r warning=F,error=F,message=F,echo=F,results='hide'}
obj <- consumerConfidenceIndex[,c(1,5)]
fun_preparePlot()
pngFile <-
  paste0(htmlName, "1.png")
png(file = pngFile, width = 1000, height = 600)
fun_plotTimeSeries(obj = obj,
                   typeL = 'o',typeR = 'l',
                   dateFormat = dateFormat,
                   chartType = 0,dataTitle = '消費動向調査:消費者態度指数(二人以上の世帯,季節調整値)',
                   dataSource = dataSource,
                   fitLcolor = 2,fitlwdL = 3,cexL = 1.1,
                   fitRcolor = 0,fitlwdR = 3,cexR = 1.5,
                   mar = c(5,4,6,2),needLefLab = 0,lwdL = 1,cex.main=1.1)
fun_addTxtToChart(obj = obj,cexTxt = 1,funType = 'min',col = 'black')
dev.off()
pngFile <-
  paste0(htmlName, "2.png")
png(file = pngFile, width = 1000, height = 600)
fun_ggboxplot(obj = obj,dataSource = dataSource)
dev.off()
pngFile <-
  paste0(htmlName, "3.png")
png(file = pngFile, width = 1000, height = 600)
fun_changesInSlope(obj = obj)
dev.off()
```

```{r warning=F,error=F,message=F,echo=F,results='hide'}
fun_outputMD(tags = '消費者態度指数,消費動向調査',
             objDF = fun_summaryByName(obj = obj,omitFirst = 1,dateFormat = dateFormat),
             htmlName = htmlName,
             image1 = 1,image2 = 1,image3 = 1,
             title = dataTitle,
             tableTitle = colnames(obj)[2])
fun_updateURLcsv()
```

***
<script>MakeNegative();</script>
<script>
  (function(i,s,o,g,r,a,m){i['GoogleAnalyticsObject']=r;i[r]=i[r]||function(){
  (i[r].q=i[r].q||[]).push(arguments)},i[r].l=1*new Date();a=s.createElement(o),
  m=s.getElementsByTagName(o)[0];a.async=1;a.src=g;m.parentNode.insertBefore(a,m)
  })(window,document,'script','https://www.google-analytics.com/analytics.js','ga');

  ga('create', 'UA-3077339-5', 'auto');
  ga('send', 'pageview');

</script>
