---
knit: (function(inputFile, encoding) {username<-Sys.info()['user'];fileName<-'defaultPath.csv';pathToFile <-paste0('C:/Users/', username,'/Desktop/pathToCSV/');setwd(pathToFile);buf0<-read.csv(fileName,header = F,skip = 0,stringsAsFactor = F,check.names = F,fileEncoding = 'utf-8');timeStamp<-format(Sys.time(),'%Y%m%d%H%M%S');htmlName<-'OECDSharePricesIndex';rmarkdown::render(inputFile, encoding = encoding, output_file = paste0('C:/Users/',username,buf0[2,1],'charts/','am-consulting.co.jp-',htmlName,'.html')) })

title : 'OECD Share Prices Index'
author: "アセット･マネジメント･コンサルティング株式会社 http://am-consulting.co.jp"
date: "`r format(Sys.time(), '%Y-%m-%d %H:%M:%S')`"
output: 
  html_document:
    fig_height: 4
    fig_width: 10
    keep_md: no
    md_extensions: -ascii_identifiers 
---
<link href="http://knowledgevault.saecanet.com/components/rmarkdown-html.css" rel="stylesheet">
<script src="http://knowledgevault.saecanet.com/components/JavascriptCode.js"></script>
<style>.main-container {max-width : 1000px;}</style>

- アセット･マネジメント･コンサルティング株式会社 http://am-consulting.co.jp
- SaECaNet http://saecanet.com/
- Olive http://olive.saecanet.com/
- twitter https://twitter.com/AMC2_Japan
- 本ページへのリンクを共有:<a href="https://twitter.com/share" class="twitter-share-button" data-via="AMC2_Japan" data-size="large">Tweet</a> <script>!function(d,s,id){var js,fjs=d.getElementsByTagName(s)[0],p=/^http:/.test(d.location)?'http':'https';if(!d.getElementById(id)){js=d.createElement(s);js.id=id;js.src=p+'://platform.twitter.com/widgets.js';fjs.parentNode.insertBefore(js,fjs);}}(document, 'script', 'twitter-wjs');</script>

```{r set-options, echo=F, cache=F}
options(width = 1000)
```

```{r warning = F, error = F, message = F, echo = F, results='hold'}
fileName <- 'functionList.csv'
functionList <-
  read.csv(
    file = paste0('https://raw.githubusercontent.com/am-consulting/am-consulting.github.io/master/csv/',
                  fileName),
    header = F,
    as.is = T)
for(iii in 1:nrow(functionList)){
  script <- 
    RCurl::getURL(
      paste0("https://raw.githubusercontent.com/am-consulting/am-consulting.github.io/master/", 
             functionList[iii,1]),
      ssl.verifypeer = F)
  eval(parse(text = script))
}
```

```{r warning = F, error = F, message = F, echo = F, results='hold'}
scriptFile <- 'importOECDStatisticData.r'
script <-
  RCurl::getURL(
    paste0("https://raw.githubusercontent.com/am-consulting/am-consulting.github.io/master/",
           scriptFile),
    ssl.verifypeer = F)
eval(parse(text = script))
```

```{r warning = F, error = F, message = F, echo = F, results='hold'}
yyyy <- 2017;mm <- 12
# Share Prices, Index 2010=100
OECD_SharePricesIndex_sdmxURL <-
  paste0('http://stats.oecd.org/restsdmx/sdmx.ashx/GetData/MEI_FIN/SP.AUS+AUT+BEL+CAN+CHL+CZE+DNK+EST+FIN+FRA+DEU+GRC+HUN+ISL+IRL+ISR+ITA+JPN+KOR+LVA+LUX+MEX+NLD+NZL+NOR+POL+PRT+SVK+SVN+ESP+SWE+CHE+TUR+GBR+USA+EA19+OECDE+OECD+SDR+NMEC+BRA+CHN+COL+CRI+IND+IDN+LTU+RUS+ZAF.M/all?startTime=1950-01&endTime=',yyyy,'-',mm)
fun_OECDStatisticData(sdmxURL = OECD_SharePricesIndex_sdmxURL)
```

```{r warning=F,error=F,message=F,echo=F,results='hold'}
objCol <- grep(':jpn|:usa',colnames(allOECDData),ignore.case = T)
fun_latestResult(allOECDData,objColumn = objCol)
dataTitle <- 
  paste0('OECD株価指数/OECD Share Prices Index:2010=100:',latestResult)
dataSource <- 'OECD'
windowsFonts(Meiryo = windowsFont("Meiryo"))
options(scipen = 100)
dateFormat <- '%Y-%m'
```

***

- `r paste0("タイトル : ", dataTitle)`
- `r paste0("データ出所 : ", dataSource)`
- Source http://stats.oecd.org/

***

#### Time Series

```{r warning=F,error=F,message=F,echo=F,results='asis',fig.height=5}
par(mfrow = c(1,2),family = 'Meiryo',font.main = 1,oma =c(0,0,0,0))
for(iii in 2:(ncol(allOECDData))){
  fun_plotTimeSeries(obj = allOECDData[,c(1,iii)],
                     typeL = 'l',
                     dateFormat = dateFormat,
                     chartType = 0,
                     dataTitle = 'OECD Share Prices Index:2010=100',
                     mar = c(5,2.5,5,1),
                     dataSource = dataSource,
                     needLefLab = 0,
                     fitLcolor = 2,
                     fitlwdL = 3,cexL = 0.9)
  abline(h = max(na.omit(allOECDData[,iii])),lwd = 1.2,lty = 2)
  abline(h = tail(na.omit(allOECDData[,iii]),1),lwd = 1.2,lty = 2)
  abline(v = as.Date('2008-9-15'),lwd = 1.2,lty = 2)
  text(x = as.Date('2008-9-15'),
       y = max(na.omit(allOECDData[,iii])),
       labels = 'Bankruptcy of Lehman Brothers',
       pos = 2,
       srt = 90,col = 'red')
}
```

***
#### Straw Broom Chart

```{r warning=F,error=F,message=F,echo=F,results='asis'}
objCol <- grep(':jpn|:usa|:can|:fra|:ita|:gbr|:deu|:chn',colnames(allOECDData),ignore.case = T)
obj <- na.omit(allOECDData[,c(1,objCol)])
n <- 1
fun_generateKnit(objDF = obj,
                 plotNum = n,
                 dygraphTitle = paste0(paste0(format(range(obj[,1]),dateFormat),
                                              collapse = '~'),':G7+China'),
                 group = 0,strawBroom = 1)
eval(parse(text = paste0('dygraphPlot', n)))
```

```{r warning=F,error=F,message=F,echo=F,results='hide'}
username <-
  Sys.info()['user']
pathToFile <-
  paste0('C:/Users/', username,'/Desktop/pathToCSV/')
setwd(pathToFile)
fileName <-
  'defaultPath.csv'
buf <-
  read.csv(file = fileName,
           header = F,
           skip = 0,
           stringsAsFactor = F,
           check.names = F,
           fileEncoding = 'utf-8',quote = "\"")
pathOutputTOcsv <-
  paste0("C:/Users/", username, buf[2,1],'charts/chartImages/')
setwd(pathOutputTOcsv)
getwd()
par(family = 'Meiryo')
pngFile <-
  paste0(htmlName, ".png")
png(file = pngFile, width = 1000, height = 600)
##################
objCol <- grep(':jpn',colnames(allOECDData),ignore.case = T)
obj <- allOECDData[,c(1,objCol)]
n <- 12
fun_MovingAverage(obj = obj,n = n)
obj <- na.omit(MovingAverageDF[,c(1,2,3)])
fun_plotTimeSeries(obj = obj,
                   typeL = 'o',typeR = 'l',
                   dateFormat = dateFormat,
                   chartType = 1,dataTitle = paste0('OECD Share Prices Index:2010=100:',
                                                    n,'ヶ月移動平均:日本の株価指数'),
                   dataSource = dataSource,
                   fitLcolor = 2,fitlwdL = 3,cexL = 1.2,
                   fitRcolor = 0,fitlwdR = 3,cexR = 1.5,
                   mar = c(5,4,6,2),needLefLab = 0)
abline(v = as.Date('2008-9-15'),lwd = 1.2,lty = 2)
text(x = as.Date('2008-9-15'),
     y = max(na.omit(obj[,2])),
     labels = 'Bankruptcy of Lehman Brothers',
     pos = 2,
     srt = 90,col = 'red')
dev.off()
```

```{r warning=F,error=F,message=F,echo=F,results='hide'}
objCol <- grep(':jpn',colnames(allOECDData),ignore.case = T)
obj <- na.omit(allOECDData[,c(1,objCol)])
summaryData <- fun_summaryByName(obj = obj)
summaryData[,2:7] <- 
  data.frame(apply(summaryData[,2:7],2,function(x)round(x,2)),stringsAsFactors = F,check.names = F)
fun_outputMD(tags = 'OECD,Share Prices Index,株価指数',
             objDF = summaryData,
             htmlName = htmlName,
             image = 1,
             dataTitle = dataTitle,
             tableTitle = '日本の株価指数')
```

***
<script>MakeNegative();</script>
<script>
  (function(i,s,o,g,r,a,m){i['GoogleAnalyticsObject']=r;i[r]=i[r]||function(){
  (i[r].q=i[r].q||[]).push(arguments)},i[r].l=1*new Date();a=s.createElement(o),
  m=s.getElementsByTagName(o)[0];a.async=1;a.src=g;m.parentNode.insertBefore(a,m)
  })(window,document,'script','https://www.google-analytics.com/analytics.js','ga');

  ga('create', 'UA-3077339-5', 'auto');
  ga('send', 'pageview');

</script>
