---
knit: (function(inputFile, encoding) {username<-Sys.info()['user'];fileName<-'defaultPath.csv';pathToFile <-paste0('C:/Users/', username,'/Desktop/pathToCSV/');setwd(pathToFile);buf0<-read.csv(fileName,header = F,skip = 0,stringsAsFactor = F,check.names = F,fileEncoding = 'utf-8');timeStamp<-format(Sys.time(),'%Y%m%d%H%M%S');rmarkdown::render(inputFile, encoding = encoding, output_file = paste0('C:/Users/',username,buf0[2,1],'charts/','am-consulting.co.jp-censusInJapan.html')) })

title : 'Census In Japan'
author: "アセット･マネジメント･コンサルティング株式会社 http://am-consulting.co.jp"
date: "`r format(Sys.time(), '%Y-%m-%d %H:%M:%S')`"
output: 
  html_document:
    fig_height: 10
    fig_width: 10
    keep_md: no
    md_extensions: -ascii_identifiers 
---
<link href="http://knowledgevault.saecanet.com/components/rmarkdown-html.css" rel="stylesheet"> 
<style>
.main-container {max-width : 1000px; margin-left : auto; margin-right : auto;}
table{white-space : nowrap;}
td.negative {color : red;}
</style>

<script>
<!-- # Reference http://www.hanselman.com/blog/MakingNegativeNumbersTurnRedUsingCSSAndJavascript.aspx -->
function MakeNegative() {
  TDs = document.getElementsByTagName('td');
  for (var i=0; i<TDs.length; i++) {
    var temp = TDs[i];
    if (temp.firstChild.nodeValue.indexOf('-') == 0) temp.className = "negative";
  }
}
</script>

- アセット･マネジメント･コンサルティング株式会社 http://am-consulting.co.jp
- SaECaNet http://saecanet.com/
- Olive http://olive.saecanet.com/
- twitter https://twitter.com/AMC2_Japan

本ページへのリンクを共有:<a href="https://twitter.com/share" class="twitter-share-button" data-via="AMC2_Japan" data-size="large">Tweet</a> <script>!function(d,s,id){var js,fjs=d.getElementsByTagName(s)[0],p=/^http:/.test(d.location)?'http':'https';if(!d.getElementById(id)){js=d.createElement(s);js.id=id;js.src=p+'://platform.twitter.com/widgets.js';fjs.parentNode.insertBefore(js,fjs);}}(document, 'script', 'twitter-wjs');</script>


```{r set-options, echo=F, cache=F}
options(width = 1000)
```

```{r,warning=F,error=F,message=F,results='hold',echo=F}
dataTitle <- '平成27年国勢調査 人口等基本集計 - 人口，人口増減，面積，人口密度，世帯数及び世帯数増減'
dataSource <- '総務省'
notes <- '複数のワードで検索する際は半角スペースで区切ってください'
notes0 <- '表中、-9999はNAを意味します'
Author <- 'アセット･マネジメント･コンサルティング株式会社 http://am-consulting.co.jp'
cat(paste('Title       : ',dataTitle,'\n'))
cat(paste('Data Source : ',dataSource,'\n'))
cat(paste('Author      : ',Author,'\n'))
cat(paste('特  記      : ',notes,'\n'))
cat(paste('特  記      : ',notes0,'\n'))
```

- Source http://www.e-stat.go.jp/SG1/estat/GL08020103.do?_toGL08020103_&tclassID=000001077438&cycleCode=0&requestSender=estat

```{r warning=F, error=F, message=F, echo=F}
library(RCurl);library(XLConnect);library(excel.link);library(Nippon)
username <- Sys.info()['user']
pathOutput <- paste0("C:/Users/", username, "/Desktop/R_Data_Write/")
setwd(pathOutput)
dataURL <- 'http://www.e-stat.go.jp/SG1/estat/GL08020103.do?_csvDownload_&fileId=000007809735&releaseCount=2'
fileName <- '001_00.csv'
# if(!file.exists(paste0(pathOutput, fileName))) {
  download.file(dataURL, fileName, mode = 'wb')
# }
buf0 <- read.csv(file = fileName,header = F,stringsAsFactors = F,check.names = F)
tableTitle <- zen2han(buf0[1,2])
tmp <- sapply(unlist(buf0[10,]),zen2han)
colnames(buf0) <- gsub('\\s[0-9]\\)','',tmp)
buf1 <- buf0[-c(1:10),-c(1:2)]
buf1[,c(1,3,4,6:ncol(buf1))] <- apply(buf1[,c(1,3,4,6:ncol(buf1))],2,as.numeric)
buf1[,5] <- iconv(gsub('\\s{2}','',sapply(buf1[,5],zen2han)),'utf8','utf8')
buf2 <- data.frame(`No.`=seq(1,nrow(buf1)),buf1,check.names = F,stringsAsFactors = F)
colnames(buf2)[6] <- '都道府県等'
bufColumn <- grep('%',colnames(buf2),ignore.case = T)
buf2[,bufColumn] <- apply(buf2[,bufColumn],2,function(x)round(x,2))
buf3 <- buf2[,c(1,6,2:5,7:ncol(buf2))]
census001 <- buf3
```

```{r warning=F,error=F,message=F,echo=F,results='asis'}
fun_datatabls <- 
  function(obj, orderColumn = 0, orderDirection = 'asc', caption = ''){
DT::datatable(
  obj,
  extensions = c("Buttons", "ColReorder" , "FixedColumns", "FixedHeader"),
  options = list(paging = T, autoWidth = F, info = T, lengthChange = T, ordering = T,
    searching = T, scrollX = T, lengthMenu = list(c(10, -1, 1), c(10, 'All', 1)),
    orderClasses = T, order = list(list(orderColumn, orderDirection)), 
    search = list(regex = T, caseInsensitive = T), searchHighlight = T,
    dom = 'BRlfrtip', buttons = I('colvis'), colReorder = T, fixedColumns = list(leftColumns = 2), fixedHeader = T),
  rownames = F, caption = caption, class = 'display compact', escape = F, filter = 'top'
)  
}
fun_datatabls(obj = census001)
```

***

|地域識別コード|地域|
|:-:|:-|
|0|政令指定都市の区|
|1|政令指定都市及び東京都特別区部|
|2|政令指定都市以外の市|
|3|町村|
|9|平成12年(2000年)現在の市区町村|
|a|全国・都道府県|
|b|市部・郡部|
|c|支庁・振興局・郡|
|d|人口集中地区|

***

<script>MakeNegative();</script>
<script>
  (function(i,s,o,g,r,a,m){i['GoogleAnalyticsObject']=r;i[r]=i[r]||function(){
  (i[r].q=i[r].q||[]).push(arguments)},i[r].l=1*new Date();a=s.createElement(o),
  m=s.getElementsByTagName(o)[0];a.async=1;a.src=g;m.parentNode.insertBefore(a,m)
  })(window,document,'script','https://www.google-analytics.com/analytics.js','ga');

  ga('create', 'UA-3077339-5', 'auto');
  ga('send', 'pageview');

</script>
