---
knit: (function(inputFile, encoding) {username<-Sys.info()['user'];fileName<-'defaultPath.csv';pathToFile <-paste0('C:/Users/', username,'/Desktop/pathToCSV/');setwd(pathToFile);buf0<-read.csv(fileName,header = F,skip = 0,stringsAsFactor = F,check.names = F,fileEncoding = 'utf-8');timeStamp<-format(Sys.time(),'%Y%m%d%H%M%S');rmarkdown::render(inputFile, encoding = encoding, output_file = paste0('C:/Users/',username,buf0[2,1],'charts/','am-consulting.co.jp-ElectricityDemand.html')) })

title : 'Electricity Demand'
author: "アセット･マネジメント･コンサルティング株式会社 http://am-consulting.co.jp"
date: "`r format(Sys.time(), '%Y-%m-%d %H:%M:%S')`"
output: 
  html_document:
    fig_height: 4
    fig_width: 10
    keep_md: no
    md_extensions: -ascii_identifiers 
---
<link href="http://knowledgevault.saecanet.com/components/rmarkdown-html.css" rel="stylesheet">
<style>.main-container {max-width : 1000px;}</style>
<script src="http://knowledgevault.saecanet.com/components/JavascriptCode.js"></script>

- アセット･マネジメント･コンサルティング株式会社 http://am-consulting.co.jp
- SaECaNet http://saecanet.com/
- Olive http://olive.saecanet.com/
- twitter https://twitter.com/AMC2_Japan
- 本ページへのリンクを共有:<a href="https://twitter.com/share" class="twitter-share-button" data-via="AMC2_Japan" data-size="large">Tweet</a> <script>!function(d,s,id){var js,fjs=d.getElementsByTagName(s)[0],p=/^http:/.test(d.location)?'http':'https';if(!d.getElementById(id)){js=d.createElement(s);js.id=id;js.src=p+'://platform.twitter.com/widgets.js';fjs.parentNode.insertBefore(js,fjs);}}(document, 'script', 'twitter-wjs');</script>

```{r set-options, echo=F, cache=F}
options(width = 1000)
```

```{r,warning=F,error=F,message=F,echo=F}
windowsFonts(Meiryo=windowsFont("Meiryo"))
options(scipen=100)
library(lubridate)
```

```{r,warning=F,error=F,message=F,echo=F}
library(RCurl)
fileName <- 'functionList.csv'
functionList <-
  read.csv(
    file = paste0('https://raw.githubusercontent.com/am-consulting/am-consulting.github.io/master/csv/',
                  fileName),
    header = F,
    as.is = T)
for(iii in 1:nrow(functionList)){
  script <- 
    getURL(paste0("https://raw.githubusercontent.com/am-consulting/am-consulting.github.io/master/", functionList[iii,1]),
    ssl.verifypeer = F
  )
  eval(parse(text = script))
}
```

```{r,warning=F,error=F,message=F,echo=F}
script <-
  getURL(
    "https://raw.githubusercontent.com/am-consulting/am-consulting.github.io/master/importTEPCOdemandData.r",
    ssl.verifypeer = FALSE
  )
eval(parse(text = script))
fun_TEPCOdemand()
```

```{r,warning=F,error=F,message=F,results='hold',echo=F}
dataTitle <- 
  paste0('電力使用実績')
dataSource <- 
  '東京電力パワーグリッド株式会社'
```

***

- `r paste0("タイトル : ", dataTitle)`
- `r paste0("データ出所 : ", dataSource)`
- Source http://www.tepco.co.jp/forecast/index-j.html

***

#### エリア需給実績データ

```{r,warning=F,error=F,message=F,echo=F,results='asis'}
n <- 1
fun_generateKnit(objDF = areaDemand[,c(1,2)],
                 plotNum = n,
                 dygraphTitle = paste0(range(areaDemand[,1]),collapse = ' ~ '),
                 group = 0)
eval(parse(text = paste0('dygraphPlot', n)))
cat('<hr>')
fun_transposeDataFrame(obj = subset(areaDemand,day(areaDemand[,1])==1 & hour(areaDemand[,1])==18),
                       dateFormat = '%Y-%m-%d %H:%M',
                       tailN = 5)
fun_markdownTable(obj = tDF)
```

***
#### 電力使用実績データ

```{r,warning=F,error=F,message=F,results='asis',echo=F}
n <- 2
fun_generateKnit(objDF = actualElectricityDemand,
                 plotNum = n,
                 dygraphTitle = paste0(range(actualElectricityDemand[,1]),collapse = ' ~ '),
                 group = 0)
eval(parse(text = paste0('dygraphPlot', n)))
cat('<hr>')
fun_transposeDataFrame(obj = actualElectricityDemand,dateFormat = '%Y-%m-%d %H:%M',tailN = 7)
fun_markdownTable(obj = tDF)
```

***
#### 使用率実績:使用率
- 最大電力実績/その日のピーク時供給力

```{r,warning=F,error=F,message=F,results='asis',echo=F}
n <- 3
obj <-
  data.frame(Date=as.Date(maxDemand[,1]),maxDemand[,6,drop=F],stringsAsFactors = F,check.names = F)
fun_generateKnit(objDF = obj,
                 plotNum = n,
                 dygraphTitle = paste0(format(range(maxDemand[,1]),'%Y-%m-%d'),collapse = ' ~ '),
                 group = 0)
eval(parse(text = paste0('dygraphPlot', n)))
cat('<hr>')
objDF <- 
  as.data.frame(table(maxDemand[,2]))
colnames(objDF)[1] <- 
  'Time'
fun_markdownTable(obj = objDF[order(objDF[,2],decreasing = T),])
```

***
<script>MakeNegative();</script>
<script>
  (function(i,s,o,g,r,a,m){i['GoogleAnalyticsObject']=r;i[r]=i[r]||function(){
  (i[r].q=i[r].q||[]).push(arguments)},i[r].l=1*new Date();a=s.createElement(o),
  m=s.getElementsByTagName(o)[0];a.async=1;a.src=g;m.parentNode.insertBefore(a,m)
  })(window,document,'script','https://www.google-analytics.com/analytics.js','ga');

  ga('create', 'UA-3077339-5', 'auto');
  ga('send', 'pageview');

</script>
