---
knit: (function(inputFile, encoding) {username<-Sys.info()['user'];fileName<-'defaultPath.csv';pathToFile <-paste0('C:/Users/', username,'/Desktop/pathToCSV/');setwd(pathToFile);buf0<-read.csv(fileName,header = F,skip = 0,stringsAsFactor = F,check.names = F,fileEncoding = 'utf-8');timeStamp<-format(Sys.time(),'%Y%m%d%H%M%S');htmlName<-'ComparisonWithMonetaryBase';rmarkdown::render(inputFile, encoding = encoding, output_file = paste0('C:/Users/',username,buf0[2,1],'charts/','am-consulting.co.jp-',htmlName,'.html')) })

title : 'Comparison With MonetaryBase'
author: 'アセット･マネジメント･コンサルティング株式会社 http://am-consulting.co.jp'
date: "`r format(Sys.time(), '%Y-%m-%d %H:%M:%S')`"
output: 
  html_document:
    fig_height: 8
    fig_width: 10
    keep_md: no
    md_extensions: -ascii_identifiers 
---
<link href="http://knowledgevault.saecanet.com/components/rmarkdown-html.css" rel="stylesheet">
<style>.main-container {max-width : 1000px;}</style>
<script src="http://knowledgevault.saecanet.com/components/JavascriptCode.js"></script>

- アセット･マネジメント･コンサルティング株式会社 http://am-consulting.co.jp
- SaECaNet http://saecanet.com/
- Olive http://olive.saecanet.com/
- twitter https://twitter.com/AMC2_Japan
- 本ページへのリンクを共有:<a href="https://twitter.com/share" class="twitter-share-button" data-via="AMC2_Japan" data-size="large">Tweet</a> <script>!function(d,s,id){var js,fjs=d.getElementsByTagName(s)[0],p=/^http:/.test(d.location)?'http':'https';if(!d.getElementById(id)){js=d.createElement(s);js.id=id;js.src=p+'://platform.twitter.com/widgets.js';fjs.parentNode.insertBefore(js,fjs);}}(document, 'script', 'twitter-wjs');</script>

```{r set-options, echo=F, cache=F}
options(width = 1000)
```

```{r warning = F, error = F, message = F, echo = F}
library(RCurl)
fileName <- 'functionList.csv'
functionList <-
  read.csv(
    file = paste0('https://raw.githubusercontent.com/am-consulting/am-consulting.github.io/master/csv/',
                  fileName),
    header = F,
    as.is = T)
for(iii in 1:nrow(functionList)){
  script <- 
    getURL(paste0("https://raw.githubusercontent.com/am-consulting/am-consulting.github.io/master/", 
                  functionList[iii,1]),
           ssl.verifypeer = F)
  eval(parse(text = script))
}
```

```{r warning=F,error=F,message=F,echo=F,results='hide'}
importIndex <- 
  c('importMonetarybaseOfJapan-2017.r','importMoneyStock-2017.r',
    'importExchangeRateUSDJPY.r',
    'importAllIndustryActivity.r','importConstructionCostDeflator.r','importConsumerConfidenceSurvey.r',
    'importConsumptionActivityIndex.r','importConsumptionSpending.r','importCurrentSurveyOfCommerce.r',
    'importDevelopmentsInRealExportsandRealImports-2017.r','importEmployedPersonByMajorIndustry.r',
    'importExpenditureOnGoodsAndServices.r',
    'importExportAndImportSA.r')
for(iii in 1:3){ # seq(length(importIndex))
  script <-
    RCurl::getURL(
      paste0('https://raw.githubusercontent.com/am-consulting/am-consulting.github.io/master/',
             importIndex[iii]),
      ssl.verifypeer = F)
  eval(parse(text = script))
}
```

```{r warning=F,error=F,message=F,echo=F,results='hide'}
importIndex <-
  c('consumerPriceIndexofJapan.r')
for(iii in seq(length(importIndex))){
  script <-
    RCurl::getURL(
      paste0('https://raw.githubusercontent.com/am-consulting/Rscript/master/',
             importIndex[iii]),
      ssl.verifypeer = F)
  eval(parse(text = script))
}
```

```{r warning=F, error=F, message=F, echo=F, results='hold'}
dataTitle <- 
  paste0('マネタリーベースとの比較')
dataSource <- '内閣府、財務省、日本銀行、厚生労働省、総務省、国土交通省他'
windowsFonts(Meiryo=windowsFont('Meiryo'))
tailN <- 12*10
resultDF <- data.frame()
dateFormat <- '%Y-%m'
```

***

- `r paste0("タイトル : ", dataTitle)`
- `r paste0("データ出所 : ", dataSource)`

***

```{r warning=F,error=F,message=F,echo=F,results='hold'}
fun_compareWithMB <- function(obj,dateFormat = dateFormat){
cat('対',colnames(obj)[3],'\n')
par(mfrow = c(2,2),oma = c(0,0,5,0),family = 'Meiryo',
    font.main = 1,
    cex.axis = 1, cex.lab = 1, cex.main = 1, cex.sub = 1)
# plot1
par(mar = c(5,5,0,4))
lineColor <- c('blue','red')
plot(x = obj[,1],y = obj[,2],type = 'l',col = lineColor[1],xlab = '',ylab = 'x',
     panel.first = grid(nx = NULL,ny = NULL,lty = 2,equilogs = T))
par(new=T)
plot(x = obj[,1],y = obj[,3],type = 'l',col = lineColor[2],xlab = '',ylab = '',xaxt = 'n',yaxt = 'n',
     panel.first = grid(nx = NULL,ny = NULL,lty = 2,equilogs = T))
axis(side = 4,cex.axis = 1,cex.lab = 1)
mtext(text = 'y',side = 4,line = 2.5,cex = 1)
graphics::legend(x = 'topleft',col = lineColor,lty = 1,
                 legend = paste0(c('x:','y:'),colnames(obj)[c(2,3)]),
                 cex = 0.8,bty = 'n',lwd = 1)
# plot2
par(mar = c(5,5,0,1))
x <- obj[,2]
y <- obj[,3]
plot(x = x,y = y,
     pch = 20,xlab='x',ylab='y',
     panel.first = grid(nx = NULL,ny = NULL,lty = 2,equilogs = T),
     col = '#4169e1',
     main = '')
resultLM <- lm(y~x)
abline(resultLM,col='red')
labelsTxt <- paste0('\n\nx:',colnames(obj)[2],'\ny:',colnames(obj)[3])
graphics::text(x = min(x),y = max(y),labels = labelsTxt,pos = 4,cex = 0.8)
# plot3
par(mar = c(5,5,3,1))
Residuals <- resultLM$residuals
histPlot <- hist(Residuals,col = '#4169e1')
xfit <- seq(min(Residuals),max(Residuals),length = 100) 
yfit <- dnorm(xfit,mean = mean(Residuals),sd = sd(Residuals)) 
yfit <- yfit*diff(histPlot$mids[1:2])*length(Residuals) 
lines(xfit,yfit,col = "red",lwd = 2)
# plot4
par(mar = c(5,5,3,1))
qqnorm(Residuals,pch=20,panel.first = grid(nx = NULL,ny = NULL,lty = 2,equilogs = T))
qqline(Residuals,col='red',lwd=2)
mtext(text = paste0('対 ',colnames(obj)[3],'\n期間:',
                   paste0(format(range(obj[,1]),dateFormat),collapse = '~')),
      side = 3,outer = T,cex = 1,line = 1)
cat('*********************************************************************\n')
cat('x:',colnames(obj)[2],'\n')
cat('y:',colnames(obj)[3],'\n')
cat('*********************************************************************\n')
cat('線形回帰の結果\n')
print(summary(resultLM))
cat('*********************************************************************\n')
cat('Slopeの95%信頼区間\n(注意)残差の正規性如何にかかわらず95%信頼区間を機械的に表示しています。\n')
print(confint(resultLM,'x',level = 0.95))
cat('*********************************************************************\n')
cat('残差の正規姓検定\nNull hypothesis:Sample came from a normally distributed population.\n')
print(shapiro.test(Residuals))
cat('*********************************************************************\n')
cat('共和分検定\nNull hypothesis:Not cointegrated.\n')
`x ~ y` <- obj[,c(2,3)]
print(tseries::po.test(x = `x ~ y`))
cat('*********************************************************************\n')
cat('単位根検定\nNull hypothesis:Has a unit root.\n\n')
print(apply(obj[,c(2,3)],2,adf.test))
cat('*********************************************************************\n')
cat('ダービン・ワトソン検定\n')
print(lmtest::dwtest(y~x))
cat('*********************************************************************\n')
return(resultLM)
}
```

```{r warning=F,error=F,message=F,echo=F,results='hold'}
n <- 1
mergeData <- 
  merge(monetaryBase_Japan,MoneyStock,by='Date')
objCol <- c(2,10)
obj <- 
  tail(mergeData[,c(1,objCol)],tailN)
tmp <- fun_compareWithMB(obj = obj,dateFormat = dateFormat)
resultDF[n,1] <- colnames(obj)[3]
resultDF[n,2] <- round(summary(tmp)$adj.r.squared,3)
```

***

```{r warning=F,error=F,message=F,echo=F,results='hold'}
n <- 2
buf <- fun_makeDiffRatioTable(obj = USDJPYmonthly,lag = 12)
colnames(buf)[2] <- paste0(colnames(buf)[2],':前年同月比(%)')
mergeData <- 
  merge(monetaryBase_Japan,buf,by='Date')
objCol <- c(2,10)
obj <- 
  tail(mergeData[,c(1,objCol)],tailN)
tmp <- fun_compareWithMB(obj = obj,dateFormat = dateFormat)
resultDF[n,1] <- colnames(obj)[3]
resultDF[n,2] <- round(summary(tmp)$adj.r.squared,3)
```

***

```{r warning=F,error=F,message=F,echo=F,results='hold'}
n <- 3
buf <- fun_makeDiffRatioTable(obj = nikkeiMonthly,lag = 12)
colnames(buf)[2] <- paste0(colnames(buf)[2],':前年同月比(%)')
mergeData <- 
  merge(monetaryBase_Japan,buf,by='Date')
objCol <- c(2,10)
obj <- 
  tail(mergeData[,c(1,objCol)],tailN)
tmp <- fun_compareWithMB(obj = obj,dateFormat = dateFormat)
resultDF[n,1] <- colnames(obj)[3]
resultDF[n,2] <- round(summary(tmp)$adj.r.squared,3)
```

***

```{r warning=F,error=F,message=F,echo=F,results='hold'}
n <- 4
mergeData <- 
  merge(monetaryBase_Japan,consumerPriceIndexofJapan,by='Date')
objCol <- c(2,10)
obj <- 
  tail(mergeData[,c(1,objCol)],tailN)
tmp <- fun_compareWithMB(obj = obj,dateFormat = dateFormat)
resultDF[n,1] <- colnames(obj)[3]
resultDF[n,2] <- round(summary(tmp)$adj.r.squared,3)
```

```{r warning=F,error=F,message=F,echo=F,results='hide'}
colnames(resultDF) <- c('比較対象系列','Adjusted R-squared')
fun_outputMD(tags = 'マネタリーベース',
             objDF = resultDF,
             htmlName = htmlName,
             image = 0,
             dataTitle = dataTitle,
             tableTitle = paste0(resultDF[,1],collapse = ','),
             tableName = paste0(colnames(obj)[2],'との線形回帰.自由度調整済み決定係数'))
```

***
<script>MakeNegative();</script>
<script>
  (function(i,s,o,g,r,a,m){i['GoogleAnalyticsObject']=r;i[r]=i[r]||function(){
  (i[r].q=i[r].q||[]).push(arguments)},i[r].l=1*new Date();a=s.createElement(o),
  m=s.getElementsByTagName(o)[0];a.async=1;a.src=g;m.parentNode.insertBefore(a,m)
  })(window,document,'script','https://www.google-analytics.com/analytics.js','ga');

  ga('create', 'UA-3077339-5', 'auto');
  ga('send', 'pageview');

</script>
