---
knit: (function(inputFile, encoding) {username<-Sys.info()['user'];fileName<-'defaultPath.csv';pathToFile <-paste0('C:/Users/', username,'/Desktop/pathToCSV/');setwd(pathToFile);buf0<-read.csv(fileName,header = F,skip = 0,stringsAsFactor = F,check.names = F,fileEncoding = 'utf-8');timeStamp<-format(Sys.time(),'%Y%m%d%H%M%S');rmarkdown::render(inputFile, encoding = encoding, output_file = paste0('C:/Users/',username,buf0[2,1],'charts/','am-consulting.co.jp-monthlyLabourSurvey.html')) })

title : 'Monthly Labour Survey of Japan'
author: "アセット･マネジメント･コンサルティング株式会社 http://am-consulting.co.jp"
date: "`r format(Sys.time(), '%Y-%m-%d %H:%M:%S')`"
output: 
  html_document:
    fig_height: 10
    fig_width: 10
    keep_md: no
    md_extensions: -ascii_identifiers 
---
<link href="http://knowledgevault.saecanet.com/components/rmarkdown-html.css" rel="stylesheet">
<style>
.main-container {
	max-width: 1000px;
	margin-left: auto;
	margin-right: auto;
}
table{
 white-space: nowrap;
}
</style>

- アセット･マネジメント･コンサルティング株式会社 http://am-consulting.co.jp
- SaECaNet http://saecanet.com/
- Olive http://olive.saecanet.com/
- twitter https://twitter.com/AMC2_Japan

本ページへのリンクを共有:<a href="https://twitter.com/share" class="twitter-share-button" data-via="AMC2_Japan" data-size="large">Tweet</a> <script>!function(d,s,id){var js,fjs=d.getElementsByTagName(s)[0],p=/^http:/.test(d.location)?'http':'https';if(!d.getElementById(id)){js=d.createElement(s);js.id=id;js.src=p+'://platform.twitter.com/widgets.js';fjs.parentNode.insertBefore(js,fjs);}}(document, 'script', 'twitter-wjs');</script>

```{r set-options, echo=F, cache=F}
options(width = 1000)
```

```{r,warning=F,error=F,message=F,echo=F}
# Reference http://stackoverflow.com/questions/32377291/insert-date-in-filename-while-knitting-document-using-rstudio-knit-button
library(DT)
library(knitr);library(excel.link)
```

```{r,warning=F,error=F,message=F,echo=F}
# tmp <-
#   read.table(
#   'clipboard',
#   header = T,
#   sep = '\t',
#   stringsAsFactor = F,
#   na.strings = c('na', '', '-', ' ---- ', '   -- ','NA'),
#   check.names = F
#   )
fileName <-'defaultPath.csv'
username <- Sys.info()['user']
pathToFile <- paste0('C:/Users/', username,'/Desktop/pathToCSV/')
setwd(pathToFile)
buf000 <- read.csv(fileName,header = F,skip = 0,stringsAsFactor = F,check.names = F,fileEncoding = 'utf-8')
pathOutput <- paste0("C:/Users/", username, buf000[3,1])
setwd(pathOutput)
fileName <- dir(pathOutput)[grep('template_20161111',dir(pathOutput))]
tmp0 <- xl.read.file(fileName, header=T, top.left.cell = "A1", xl.sheet = 2, excel.visible = F)
```

```{r,warning=F,error=F,message=F,results='hold',echo=F}
dataTitle <- paste0('毎月勤労統計調査 全国調査 実数原表 - ',substring(colnames(tmp0)[1],6))
dataSource <- '厚生労働省'
notes <- '複数のワードで検索する際は半角スペースで区切ってください'
notes0 <- '表中、-9999はNAを意味します'
dataTail <- 0 
Author <- 'アセット･マネジメント･コンサルティング株式会社 http://am-consulting.co.jp'
tmp <- tmp0
colnames(tmp)[1] <- 'ID'
tmp[,-c(1:9)] <- apply(tmp[,-c(1:9)],2,as.numeric)
```

***

- `r paste0("タイトル : ", dataTitle)`
- `r paste0("データ出所 : ", dataSource)`
- `r paste0("特記 : ", notes)`
- `r paste0("特記 : ", notes0)`

***

```{r,warning=F,error=F,message=F,echo=F}
funDataTable <- function(obj, ind, orderC = 0, orderD = 'asc') {
DT::datatable(
  obj,
  options = list(
    paging = T, autoWidth = F, info = T, lengthChange = T, ordering = T, searching = T,
    scrollX = F, lengthMenu = list(c(10,-1, 1), c(10, 'All', 1)), orderClasses = T,
    order = list(list(orderC, orderD)),
    columnDefs = list(list(width = '2%', targets = 0)),
    search = list(regex = T, caseInsensitive = T)
  ),
  rownames = F,   class = 'display compact', filter = 'bottom',
  caption = ind
)
}

funDataTable <- 
  function(obj, orderColumn = 0, orderDirection = 'asc', width00 = '5%', caption = '', dataTitle = '', ind = '') {
  cat(paste('<h5>', ind, '</h5>'))  
  DT::datatable(
    obj,
    extensions = c("Buttons", "ColReorder" , "FixedColumns", "FixedHeader"),
    options = list(paging = T, autoWidth = F, info = T, lengthChange = T, ordering = T,
      searching = T, scrollX = T, lengthMenu = list(c(10,-1), c(10,'All')),
      orderClasses = T, order = list(list(orderColumn, orderDirection)), 
      search = list(regex = T, caseInsensitive = T), searchHighlight = T,
      columnDefs = list(list(width = width00, targets = 0)),
      dom = 'BRlfrtip', buttons = I('colvis'), colReorder = T, fixedHeader = T, fixedColumns = list(leftColumns = 2)),
    rownames = F, class = 'display compact', escape = F, filter = 'top', 
    caption = caption
    # caption = htmltools::tags$caption(style = 'caption-side: bottom; text-align: center;','Table ', htmltools::em(caption))
  )  
  }
```

```{r,warning=F,error=F,message=F,echo=F,results='hide'}
cnt <- 1
dtData <- dtCaption <- list()
dataset <- tmp[,-c(6:14)]
as.matrix(colnames(dataset))
industry <- unique(dataset[,2])
for(iii in 1:length(industry)){
  buf0 <- subset(dataset,dataset[,2]==industry[iii])
  sex <- unique(buf0[,4])
  for(sss in 1:length(sex)){
    buf1 <- subset(buf0,buf0[,4]==sex[sss])
    style <- unique(buf1[,5])
    for(ddd in 1:length(style)){
      buf2 <- subset(buf1,buf1[,5]==style[ddd])
      if(nrow(buf2)!=0){
        dtData[[cnt]] <- buf2
        dtCaption[[cnt]] <- 
          paste0(colnames(dataset)[2],':',industry[iii],',',colnames(buf0)[4],':',sex[sss],',',colnames(buf1)[5],':',style[ddd]) 
        cnt <- cnt + 1
      }
    }
  }
}
length(dtData)
```

```{r,warning=F,error=F,message=F,echo=F,include=F}
outputObj <- c(1:5) 
out = NULL
for (iii in outputObj) {
  knit_expanded <-
    paste0(
      "\n```{r results='asis', echo=F}\n\n",
      "funDataTable(obj = dtData[[",iii,"]][,-c(2,4,5)], ind = dtCaption[[",iii,"]])\n\n",
      "cat('<hr>')\n\n```"
    )
  out = c(out, knit_expanded)
}
```

`r paste(knit(text = out), collapse = '\n')`

```{r,warning=F,error=F,message=F,echo=F,results='asis'}
statData <- subset(
  dataset,dataset[,3]==unique(dataset[,3])[1] & dataset[,4]==unique(dataset[,4])[1] & dataset[,5]==unique(dataset[,5])[2])
ind0 <- paste0('規模:',unique(dataset[,3])[1],',性別:',unique(dataset[,4])[1],',形態:',unique(dataset[,5])[2])
buf0 <- statData[,-c(3,4,5)]
# cat(paste0('<h4>規模:',paste0(unique(dataset[,3])[1],',性別:',unique(dataset[,4])[1],',形態:',unique(dataset[,5])[2]),'</h4>'))
```

#### 各種ランキング

```{r,warning=F,error=F,message=F,echo=F,results='asis'}
objColumn <- 4
cat(paste0('<h5>',colnames(buf0)[objColumn],' Top 10</h5>'))
buf <- head(buf0[order(buf0[,objColumn],decreasing = T),],10)
buf <- buf[,c(1,2,objColumn)]
funDataTable(obj = buf,ind = ind0,orderColumn = 2,orderDirection = 'desc')
```

***

```{r,warning=F,error=F,message=F,echo=F,results='asis'}
cat(paste0('<h5>',colnames(buf0)[objColumn],' Bottom 10</h5>'))
buf <- head(buf0[order(buf0[,objColumn],decreasing = F),],10)
buf <- buf[,c(1,2,objColumn)]
funDataTable(obj = buf,ind = ind0,orderColumn = 2)
```

***

```{r,warning=F,error=F,message=F,echo=F,results='asis'}
objColumn <- 7
cat(paste0('<h5>',colnames(buf0)[objColumn],' Top 10</h5>'))
buf <- head(buf0[order(buf0[,objColumn],decreasing = T),],10)
buf <- buf[,c(1,2,objColumn)]
funDataTable(obj = buf,ind = ind0,orderColumn = 2,orderDirection = 'desc')
```

***

```{r,warning=F,error=F,message=F,echo=F,results='asis'}
cat(paste0('<h5>',colnames(buf0)[objColumn],' Bottom 10</h5>'))
buf <- head(buf0[order(buf0[,objColumn],decreasing = F),],10)
buf <- buf[,c(1,2,objColumn)]
funDataTable(obj = buf,ind = ind0,orderColumn = 2)
```

***
##### 時給換算 Top10 (現金給与額.総額 ÷ 実労働時間.総額)

```{r,warning=F,error=F,message=F,echo=F,results='asis'}
buf1 <- data.frame(buf0[,c(1,2)], round(buf0[,7]/buf0[,4]), check.names = F, stringsAsFactors = F)
colnames(buf1)[3] <- paste0('時給換算:',colnames(buf0[7]),'/',colnames(buf0[4]))
buf <- head(buf1[order(buf1[,3],decreasing = T),],10)
funDataTable(obj = buf,ind = ind0,orderColumn = 3-1,orderDirection = 'desc')
```

***

##### 時給換算 Bottom10 (現金給与額.総額 ÷ 実労働時間.総額)

```{r,warning=F,error=F,message=F,echo=F,results='asis'}
buf <- head(buf1[order(buf1[,3],decreasing = F),],10)
funDataTable(obj = buf,ind = ind0,orderColumn = 3-1)
```



```{r,warning=F,error=F,message=F,echo=F,results='hide'}
summary(buf1[,3])
```

```{r,warning=F,error=F,message=F,echo=F,results='hide'}
knitr::kable(buf[,-1],row.names = F)
```

***

<script>
  (function(i,s,o,g,r,a,m){i['GoogleAnalyticsObject']=r;i[r]=i[r]||function(){
  (i[r].q=i[r].q||[]).push(arguments)},i[r].l=1*new Date();a=s.createElement(o),
  m=s.getElementsByTagName(o)[0];a.async=1;a.src=g;m.parentNode.insertBefore(a,m)
  })(window,document,'script','https://www.google-analytics.com/analytics.js','ga');

  ga('create', 'UA-3077339-5', 'auto');
  ga('send', 'pageview');

</script>
