---
knit: (function(inputFile, encoding) {username<-Sys.info()['user'];fileName<-'defaultPath.csv';pathToFile <-paste0('C:/Users/', username,'/Desktop/pathToCSV/');setwd(pathToFile);buf0<-read.csv(fileName,header = F,skip = 0,stringsAsFactor = F,check.names = F,fileEncoding = 'utf-8');timeStamp<-format(Sys.time(),'%Y%m%d%H%M%S');rmarkdown::render(inputFile, encoding = encoding, output_file = paste0('C:/Users/',username,buf0[2,1],'charts/','am-consulting.co.jp-OECD-CompositeLeadingIndicators.html')) })

title : 'OECD:Composite Leading Indicators'
author: 'アセット･マネジメント･コンサルティング株式会社 http://am-consulting.co.jp'
date: "`r format(Sys.time(), '%Y-%m-%d %H:%M:%S')`"
output: 
  html_document:
    fig_height: 4
    fig_width: 10
    keep_md: no
    md_extensions: -ascii_identifiers 
---
<link href="http://knowledgevault.saecanet.com/components/rmarkdown-html.css" rel="stylesheet">
<script src="http://knowledgevault.saecanet.com/components/JavascriptCode.js"></script>
<style>.main-container {max-width : 1000px;}</style>

- アセット･マネジメント･コンサルティング株式会社 http://am-consulting.co.jp
- SaECaNet http://saecanet.com/
- Olive http://olive.saecanet.com/
- twitter https://twitter.com/AMC2_Japan
- 本ページへのリンクを共有:<a href="https://twitter.com/share" class="twitter-share-button" data-via="AMC2_Japan" data-size="large">Tweet</a> <script>!function(d,s,id){var js,fjs=d.getElementsByTagName(s)[0],p=/^http:/.test(d.location)?'http':'https';if(!d.getElementById(id)){js=d.createElement(s);js.id=id;js.src=p+'://platform.twitter.com/widgets.js';fjs.parentNode.insertBefore(js,fjs);}}(document, 'script', 'twitter-wjs');</script>

```{r set-options, echo=F, cache=F}
options(width = 1000)
```

```{r warning = F, error = F, message = F, echo = F}
library(RCurl)
fileName <- 'functionList.csv'
functionList <-
  read.csv(
    file = paste0('https://raw.githubusercontent.com/am-consulting/am-consulting.github.io/master/csv/',
                  fileName),
    header = F,
    as.is = T)
for(iii in 1:nrow(functionList)){
  script <- 
    getURL(paste0("https://raw.githubusercontent.com/am-consulting/am-consulting.github.io/master/", 
                  functionList[iii,1]),
           ssl.verifypeer = F)
  eval(parse(text = script))
}
```

```{r warning=F,error=F,message=F,echo=F,results='hide'}
script <-
  getURL(
    "https://raw.githubusercontent.com/am-consulting/am-consulting.github.io/master/importOECDStatisticData.r",
    ssl.verifypeer = F
  )
eval(parse(text = script))
windowsFonts(Meiryo = windowsFont("Meiryo"))
options(scipen = 100)
```

```{r warning=F, error=F, message=F, echo=F, results='asis'}
yyyy <- 2017
mm <- 12
sdmxURL <- paste0("http://stats.oecd.org/restsdmx/sdmx.ashx/GetData/MEI_CLI/LOLITOTR_GYSA.AUS+AUT+BEL+CAN+CHL+CZE+DNK+EST+FIN+FRA+DEU+GRC+HUN+IRL+ISR+ITA+JPN+KOR+LVA+LUX+MEX+NLD+NZL+NOR+POL+PRT+SVK+SVN+ESP+SWE+CHE+TUR+GBR+USA+EA19+G4E+G-7+NAFTA+OECDE+OECD+ONM+A5M+NMEC+BRA+CHN+IND+IDN+RUS+ZAF.M/all?startTime=1947-02&endTime=",yyyy,"-",mm)
fun_OECDStatisticData(sdmxURL = sdmxURL)
oecd01 <- allOECDData
oecd01[,-1] <- apply(oecd01[,-1],2,function(x)round(x,1))
sdmxTitle01 <- '12-month rate of change of the trend restored CLI'

sdmxURL <- paste0("http://stats.oecd.org/restsdmx/sdmx.ashx/GetData/MEI_CLI/LOLITOAA.AUS+AUT+BEL+CAN+CHL+CZE+DNK+EST+FIN+FRA+DEU+GRC+HUN+IRL+ISR+ITA+JPN+KOR+LVA+LUX+MEX+NLD+NZL+NOR+POL+PRT+SVK+SVN+ESP+SWE+CHE+TUR+GBR+USA+EA19+G4E+G-7+NAFTA+OECDE+OECD+ONM+A5M+NMEC+BRA+CHN+IND+IDN+RUS+ZAF.M/all?startTime=1947-02&endTime=",yyyy,"-",mm)
fun_OECDStatisticData(sdmxURL = sdmxURL)
oecd02 <- allOECDData
oecd02[,-1] <- apply(oecd02[,-1],2,function(x)round(x,1))
sdmxTitle02 <- 'Amplitude adjusted'
```

```{r warning=F, error=F, message=F, echo=F, results='hold'}
dateFormat <- '%Y-%m'
fun_latestResult(obj = oecd01,
                 dateFormat = dateFormat,
                 objColumn = grep('date|jpn|chn|usa',colnames(oecd01),ignore.case=T))
dataTitle <- 
  paste0('OECD 景気先行指数:',sdmxTitle01,':',latestResult)
dataSource <-
  'Organisation for Economic Co-operation and Development：経済協力開発機構'
```

***

- `r paste0("タイトル : ", dataTitle)`
- `r paste0("データ出所 : ", dataSource)`

***

```{r warning=F, error=F, message=F, echo=F, results='asis'}
n <- 1
tsData <-
  na.omit(oecd01[,grep('date|jpn|chn|usa',colnames(oecd01),ignore.case=T)])
cat(paste0('<h5>',sdmxTitle01,':',paste0(format(range(tsData[,1]),dateFormat),collapse = '~'),'</h5>'))
fun_generateKnit(objDF = tsData,
                 plotNum = n,group = 0,
                 dygraphTitle = paste0(paste0(format(range(tsData[,1]),dateFormat),collapse = '~'),
                                       '<br>',
                                       paste0(colnames(tsData)[-1],collapse = '×')))
eval(parse(text = paste0('dygraphPlot',n,' %>% ',frb_dygraph)))
cat('<hr>')
n <- 2
tsData <-
  na.omit(oecd02[,grep('date|jpn|chn|usa',colnames(oecd02),ignore.case=T)])
cat(paste0('<h5>',sdmxTitle02,':',paste0(format(range(tsData[,1]),dateFormat),collapse = '~'),'</h5>'))
fun_generateKnit(objDF = tsData,
                 plotNum = n,group = 0,
                 dygraphTitle = paste0(paste0(format(range(tsData[,1]),dateFormat),collapse = '~'),
                                       '<br>',
                                       paste0(colnames(tsData)[-1],collapse = '×')))
eval(parse(text = paste0('dygraphPlot',n,' %>% ',frb_dygraph)))
```

***
#### `r sdmxTitle01` 

```{r warning=F, error=F, message=F, echo=F, results='asis'}
fun_markdownTable(obj = fun_transposeDataFrame(obj = oecd01,dateFormat = dateFormat,colName = 'Country/Region'))
```

***
#### `r sdmxTitle02` 

```{r warning=F, error=F, message=F, echo=F, results='asis'}
fun_markdownTable(obj = fun_transposeDataFrame(obj = oecd02,dateFormat = dateFormat,colName = 'Country/Region'))
```

```{r warning=F, error=F, message=F, echo=F, results='hide'}
obj <- na.omit(oecd01[,grep('date|jpn|chn|usa',colnames(oecd01),ignore.case=T)])
fun_transposeDataFrame(obj = obj,dateFormat = dateFormat,colName = 'Country/Region')
fun_markdownTable(obj = tDF)
obj <- na.omit(oecd02[,grep('date|jpn|chn|usa',colnames(oecd02),ignore.case=T)])
fun_transposeDataFrame(obj = obj,dateFormat = dateFormat,colName = 'Country/Region')
fun_markdownTable(obj = tDF)
fun_updateURLcsv()
```

***
<script>MakeNegative();</script>
<script>
  (function(i,s,o,g,r,a,m){i['GoogleAnalyticsObject']=r;i[r]=i[r]||function(){
  (i[r].q=i[r].q||[]).push(arguments)},i[r].l=1*new Date();a=s.createElement(o),
  m=s.getElementsByTagName(o)[0];a.async=1;a.src=g;m.parentNode.insertBefore(a,m)
  })(window,document,'script','https://www.google-analytics.com/analytics.js','ga');

  ga('create', 'UA-3077339-5', 'auto');
  ga('send', 'pageview');

</script>

<!--

--- 
tags : [OECD,景気先行指数] 
published : true
---
# OECD 景気先行指数:12-month rate of change of the trend restored CLI:2016-12:Date:17136 , Japan:JPN:1.3 , United States of America:USA:2.5 , China:CHN:7.1
## 統計データ概要

***

#### 12-month rate of change of the trend restored CLI



|               Country/Region| 2016-08| 2016-09| 2016-10| 2016-11| 2016-12|
|----------------------------:|-------:|-------:|-------:|-------:|-------:|
|                    Japan:JPN|     0.5|     0.7|     0.9|     1.1|     1.3|
| United States of America:USA|     1.4|     1.7|     1.9|     2.2|     2.5|
|                    China:CHN|     6.1|     6.3|     6.6|     6.8|     7.1|




***

#### Amplitude adjusted




|               Country/Region| 2016-10| 2016-11| 2016-12| 2017-01| 2017-02|
|----------------------------:|-------:|-------:|-------:|-------:|-------:|
|                    Japan:JPN|    99.8|    99.9|     100|   100.1|   100.1|
| United States of America:USA|    99.2|    99.4|    99.5|    99.7|    99.8|
|                    China:CHN|    98.9|      99|    99.2|    99.4|    99.6|



***
	
## データテーブル･チャート
Link - [データテーブル･チャート](http://knowledgevault.saecanet.com/charts/am-consulting.co.jp-OECD-CompositeLeadingIndicators.html)
<iframe src="http://knowledgevault.saecanet.com/charts/am-consulting.co.jp-OECD-CompositeLeadingIndicators.html" width="100%" height="800px"></iframe>

-->
