---
knit: (function(inputFile, encoding) {username<-Sys.info()['user'];fileName<-'defaultPath.csv';pathToFile <-paste0('C:/Users/', username,'/Desktop/pathToCSV/');setwd(pathToFile);buf0<-read.csv(fileName,header = F,skip = 0,stringsAsFactor = F,check.names = F,fileEncoding = 'utf-8');timeStamp<-format(Sys.time(),'%Y%m%d%H%M%S');htmlName<-'DemographicForecastProvisional';rmarkdown::render(inputFile, encoding = encoding, output_file = paste0('C:/Users/',username,buf0[2,1],'charts/','am-consulting.co.jp-',htmlName,'.html')) })

title : 'Demographic Forecast In Japan:Provisional'
author: "アセット･マネジメント･コンサルティング株式会社 http://am-consulting.co.jp"
date: "`r format(Sys.time(), '%Y-%m-%d %H:%M:%S')`"
output: 
  html_document:
    fig_height: 4
    fig_width: 10
    keep_md: no
    md_extensions: -ascii_identifiers
---
<link href="http://knowledgevault.saecanet.com/components/rmarkdown-html.css" rel="stylesheet">
<style>.main-container {max-width : 1000px;}</style>
<script src="http://knowledgevault.saecanet.com/components/JavascriptCode.js"></script>

- アセット･マネジメント･コンサルティング株式会社 http://am-consulting.co.jp
- SaECaNet http://saecanet.com/
- Olive http://olive.saecanet.com/
- twitter https://twitter.com/AMC2_Japan
- 本ページへのリンクを共有:<a href="https://twitter.com/share" class="twitter-share-button" data-via="AMC2_Japan" data-size="large">Tweet</a> <script>!function(d,s,id){var js,fjs=d.getElementsByTagName(s)[0],p=/^http:/.test(d.location)?'http':'https';if(!d.getElementById(id)){js=d.createElement(s);js.id=id;js.src=p+'://platform.twitter.com/widgets.js';fjs.parentNode.insertBefore(js,fjs);}}(document, 'script', 'twitter-wjs');</script>

```{r,warning=F,error=F,message=F,echo=F}
library(RCurl)
functionList <-
  read.csv(file = 'https://raw.githubusercontent.com/am-consulting/am-consulting.github.io/master/csv/functionList.csv',
           header = F,
           as.is = T)
for(iii in 1:nrow(functionList)){
  script <- 
    getURL(paste0("https://raw.githubusercontent.com/am-consulting/am-consulting.github.io/master/", functionList[iii,1]),
    ssl.verifypeer = F
  )
  eval(parse(text = script))
}
```

```{r warning=F,error=F,message=F,echo=F}
amccTSdata <- 
  c('importDemographicForecast-estimation.r')
needImportNewData <- 0
if(needImportNewData == 1){  
  script <-
    getURL(
      paste0('https://raw.githubusercontent.com/am-consulting/am-consulting.github.io/master/',
             amccTSdata[1]),
      ssl.verifypeer = F
      )
  eval(parse(text = script))
}
```

```{r warning=F,error=F,message=F,echo=F}
username <-
    Sys.info()['user']
pathToFile <-
  paste0('C:/Users/', username,'/Desktop/pathToCSV/')
setwd(pathToFile)
fileName <-
  'defaultPath.csv'
buf <-
  read.csv(file = fileName,
           header = F,
           skip = 0,
           stringsAsFactor = F,
           check.names = F,
           fileEncoding = 'utf-8',quote = "\"")
pathToFolder <- 'TSdata'
pathOutputTOcsv <-
  paste0("C:/Users/", username, buf[2,1],'csv/csvData/',pathToFolder,'/')
setwd(pathOutputTOcsv)
csvList <- 
  c('人口推計_男女計_概算値_千人','人口推計_男_概算値_千人','人口推計_女_概算値_千人')
ProvisionalEstimates <- list()
for(iii in 1:length(csvList)){
  tmp <-
    read.csv(file = paste0(csvList[iii],'.csv'),
             header = T,
             skip = 0, 
             stringsAsFactor = F, 
             na.strings = c('NA'), 
             check.names = F, 
             fileEncoding = 'utf-8')
  tmp[,1] <- as.Date(tmp[,1])
  colnames(tmp)[2] <- paste0(colnames(tmp)[2],':',csvList[iii])
  ProvisionalEstimates[[iii]] <- tmp
}
options(scipen=100)
```

```{r warning=F,error=F,message=F,echo=F,results='hold'}
dateFormat <- '%Y年%m月'
fun_latestResult(obj = ProvisionalEstimates[[1]],
                 dateFormat = dateFormat,
                 objColumn = c(2))
dataTitle <- 
  paste0('日本の人口推計:', latestResult)
dataSource <- '総務省'
windowsFonts(Meiryo = windowsFont("Meiryo"))
```

***

- `r paste0("タイトル : ", dataTitle)`
- `r paste0("データ出所 : ", dataSource)`
- 単位が「万人」のオリジナルデータは10倍して単位を「千人」に統一しています。
- Source http://www.e-stat.go.jp/SG1/estat/OtherList.do?bid=000001007603&cycode=1
- 概算値の人口基準
    - 2000年01月-2000年11月:H07年国勢調査
    - 2000年12月-2005年11月:H12年国勢調査
    - 2005年12月-2011年02月:H17年国勢調査
    - 2011年03月-2016年02月:H22年国勢調査
    - 2016年03月以降:H27年国勢調査

***

#### 総数の推移(単位:千人)

```{r warning=F,error=F,message=F,echo=F,results='asis'}
n <- 1
fun_generateKnit(objDF = ProvisionalEstimates[[1]][,c(1,2)],
                 plotNum = n,
                 group = 0,
                 dygraphTitle = colnames(ProvisionalEstimates[[1]])[2],
                 barPlot = 0)
eval(parse(text = paste0('dygraphPlot', n, ' %>% ', primeMinisterOfJapan_dygraph)))
```

***

#### 男女それぞれの総数推移(単位:千人)

```{r warning=F,error=F,message=F,echo=F,results='asis'}
n <- 2
mergeData <-
  merge(ProvisionalEstimates[[2]][,c(1,2)],ProvisionalEstimates[[3]][,c(1,2)],by = 'Date')
fun_generateKnit(objDF = mergeData,
                 plotNum = n,
                 group = 0,
                 dygraphTitle = paste0(colnames(mergeData)[c(2,3)],collapse = ' × '),
                 barPlot = 0)
eval(parse(text = paste0('dygraphPlot', n, ' %>% ', primeMinisterOfJapan_dygraph)))
```

***

#### 0-4歳と65-69歳の総数推移(単位:千人)

```{r warning=F,error=F,message=F,echo=F,results='asis'}
n <- 3
fun_generateKnit(objDF = ProvisionalEstimates[[1]][,c(1,3,16)],
                 plotNum = n,
                 group = 0,
                 dygraphTitle = paste0(colnames(ProvisionalEstimates[[1]])[c(3,16)],collapse = ' × '),
                 barPlot = 0)
eval(parse(text = paste0('dygraphPlot', n, ' %>% ', primeMinisterOfJapan_dygraph)))
```

***

#### 直近`r tailN <-6;tailN`ヶ月(単位:千人)
- 総数

```{r warning=F,error=F,message=F,echo=F,results='asis'}
buf <-
  na.omit(fun_transposeDataFrame(obj = ProvisionalEstimates[[1]],
                                 tailN = tailN,
                                 dateFormat = dateFormat,
                                 colName = '年齢階級'))
fun_markdownTable(obj = buf)
```

```{r warning=F,error=F,message=F,echo=F,results='hide'}
buf <-
  na.omit(fun_transposeDataFrame(obj = ProvisionalEstimates[[1]],
                                 tailN = 1,
                                 dateFormat = dateFormat,
                                 colName = '年齢階級'))
buf$`総数:構成比(%)` <- 
  round(as.vector(buf[,2])/buf[1,2]*100,1)
buf0 <-
  tail(buf,-1)
tmp <- vector()
tmp[1] <- buf0[1,3]
for(rrr in 2:nrow(buf0)){
  tmp[rrr] <- buf0[rrr,3] + tmp[rrr-1]
}
buf0$`総数:累積構成比(%)` <- tmp
fun_markdownTable(obj = buf0)
totalPortion <- buf0[,c(1,4)]
```

***
- 男

```{r warning=F,error=F,message=F,echo=F,results='asis'}
buf <-
  na.omit(fun_transposeDataFrame(obj = ProvisionalEstimates[[2]],
                                 tailN = tailN,
                                 dateFormat = dateFormat,
                                 colName = '年齢階級'))
fun_markdownTable(obj = buf)
```

```{r warning=F,error=F,message=F,echo=F,results='hide'}
buf <-
  na.omit(fun_transposeDataFrame(obj = ProvisionalEstimates[[2]],
                                 tailN = 1,
                                 dateFormat = dateFormat,
                                 colName = '年齢階級'))
buf$`男:構成比(%)` <- 
  round(as.vector(buf[,2])/buf[1,2]*100,1)
buf0 <-
  tail(buf,-1)
tmp <- vector()
tmp[1] <- buf0[1,3]
for(rrr in 2:nrow(buf0)){
  tmp[rrr] <- buf0[rrr,3] + tmp[rrr-1]
}
buf0$`男:累積構成比(%)` <- tmp
fun_markdownTable(obj = buf0)
malePortion <- buf0[,c(1,4)]
```

***
- 女

```{r warning=F,error=F,message=F,echo=F,results='asis'}
buf <-
  na.omit(fun_transposeDataFrame(obj = ProvisionalEstimates[[3]],
                                 tailN = tailN,
                                 dateFormat = dateFormat,
                                 colName = '年齢階級'))
fun_markdownTable(obj = buf)
```

```{r warning=F,error=F,message=F,echo=F,results='hide'}
buf <-
  na.omit(fun_transposeDataFrame(obj = ProvisionalEstimates[[3]],
                                 tailN = 1,
                                 dateFormat = dateFormat,
                                 colName = '年齢階級'))
buf$`女:構成比(%)` <- 
  round(as.vector(buf[,2])/buf[1,2]*100,1)
buf0 <-
  tail(buf,-1)
tmp <- vector()
tmp[1] <- buf0[1,3]
for(rrr in 2:nrow(buf0)){
  tmp[rrr] <- buf0[rrr,3] + tmp[rrr-1]
}
buf0$`女:累積構成比(%)` <- tmp
fun_markdownTable(obj = buf0)
femalePortion <- buf0[,c(1,4)]
```

***

```{r warning=F,error=F,message=F,echo=F,results='hide'}
fun_preparePlot()
pngFile <-
  paste0(htmlName, "1.png")
png(file = pngFile, width = 1000, height = 600)
#####################
lineColor <- c('','black','blue','red')
totalPortion$ID <- 
  seq(nrow(totalPortion))
allData <-
  merge(merge(totalPortion,malePortion,by = "年齢階級"),femalePortion,by = "年齢階級")
allData <-
  allData[order(allData$ID,decreasing = F),]
allData <-
  allData[,-grep('ID',colnames(allData))]
n1 <- 2
par(family='Meiryo',font.main=1,cex.main=1,mar=c(6,4,3,2))
plot(allData[,n1],type = 'o',pch = 20,cex = 2,
     xaxt = 'n',xlab = '',
     main = paste0('人口推計:概算値:累積構成比(%):',format(tail(ProvisionalEstimates[[1]],1)[1,1],dateFormat)),
     ylab = '',col = lineColor[n1])
n2 <- 3
lines(allData[,n2],type = 'o',pch = 20,cex = 2,col = lineColor[n2])
n3 <- 4
lines(allData[,n3],type = 'o',pch = 20,cex = 2,col = lineColor[n3])
panel.first = grid(nx = NULL,ny = NULL,lty = 2,equilogs = T)
axis(side = 1,labels = buf0[,1],at = seq(nrow(buf0)),las=2)
graphics::legend(x = 'topleft',
                 col = lineColor[-1],
                 lty = 1,
                 legend = colnames(allData)[c(n1,n2,n3)],
                 cex = 1.1,
                 bty = 'n',
                 lwd = 2)
abline(h = 50,lty = 2)
text(x = 1,y = 50,labels = '50%',pos = 3)
dev.off()
```

```{r warning=F,error=F,message=F,echo=F,results='hide'}
fun_outputMD(tags = '人口推計,総務省',
             objDF = 
               na.omit(fun_transposeDataFrame(obj =
                                                fun_makeDiffRatioTable(obj = 
                                                                         ProvisionalEstimates[[1]],
                                                                       lag = 1,roundDigits = 3),
                                              dateFormat = dateFormat,colName = '年齢階級')),
             htmlName = htmlName,
             title = dataTitle,
             image1 = 1,image2 = 0,
             tableTitle = '男女計:人口推計概算値前月比(%)',
             tableName = '男女計:人口推計概算値前月比(%)')
fun_updateURLcsv()
```

<script>MakeNegative();</script>
<script>
  (function(i,s,o,g,r,a,m){i['GoogleAnalyticsObject']=r;i[r]=i[r]||function(){
  (i[r].q=i[r].q||[]).push(arguments)},i[r].l=1*new Date();a=s.createElement(o),
  m=s.getElementsByTagName(o)[0];a.async=1;a.src=g;m.parentNode.insertBefore(a,m)
  })(window,document,'script','https://www.google-analytics.com/analytics.js','ga');

  ga('create', 'UA-3077339-5', 'auto');
  ga('send', 'pageview');

</script>
