---
knit: (function(inputFile, encoding) {username<-Sys.info()['user'];fileName<-'defaultPath.csv';pathToFile <-paste0('C:/Users/', username,'/Desktop/pathToCSV/');setwd(pathToFile);buf0<-read.csv(fileName,header = F,skip = 0,stringsAsFactor = F,check.names = F,fileEncoding = 'utf-8');timeStamp<-format(Sys.time(),'%Y%m%d%H%M%S');rmarkdown::render(inputFile, encoding = encoding, output_file = paste0('C:/Users/',username,buf0[2,1],'charts/','am-consulting.co.jp-RealWageIndices.html')) })

title : "Real Wage Indices In Japan"
author: "アセット･マネジメント･コンサルティング株式会社 http://am-consulting.co.jp"
date: "`r format(Sys.time(), '%Y-%m-%d %H:%M:%S')`"
output: 
  html_document:
    fig_height: 5
    fig_width: 10
    keep_md: no
    md_extensions: -ascii_identifiers 
---
<link href="http://knowledgevault.saecanet.com/components/rmarkdown-html.css" rel="stylesheet">
<style>
.main-container {max-width : 1000px; margin-left : auto; margin-right : auto;}
table{white-space : nowrap;}
td.negative {color : red;}
</style>

<script>
<!-- # Reference http://www.hanselman.com/blog/MakingNegativeNumbersTurnRedUsingCSSAndJavascript.aspx -->
function MakeNegative() {
  TDs = document.getElementsByTagName('td');
  for (var i=0; i<TDs.length; i++) {
    var temp = TDs[i];
    if (temp.firstChild.nodeValue.indexOf('-') == 0) temp.className = "negative";
  }
}
</script>

- アセット･マネジメント･コンサルティング株式会社 http://am-consulting.co.jp
- SaECaNet http://saecanet.com/
- Olive http://olive.saecanet.com/
- twitter https://twitter.com/AMC2_Japan

本ページへのリンクを共有:<a href="https://twitter.com/share" class="twitter-share-button" data-via="AMC2_Japan" data-size="large">Tweet</a> <script>!function(d,s,id){var js,fjs=d.getElementsByTagName(s)[0],p=/^http:/.test(d.location)?'http':'https';if(!d.getElementById(id)){js=d.createElement(s);js.id=id;js.src=p+'://platform.twitter.com/widgets.js';fjs.parentNode.insertBefore(js,fjs);}}(document, 'script', 'twitter-wjs');</script>

```{r set-options, echo=F, cache=F}
options(width = 1000)
```

```{r warning=F,error=F,message=F,echo=F}
dataTitle <- '実質賃金指数の時系列推移'
dataSource <- '厚生労働省'
notes <- '複数のワードで検索する際は半角スペースで区切ってください'
notes0 <- "表中、-9999はNAを意味します"
Author <- "アセット･マネジメント･コンサルティング株式会社 http://am-consulting.co.jp"
windowsFonts(Meiryo = windowsFont("Meiryo"))
options(scipen = 999)
```

***

- `r paste0("タイトル : ", dataTitle)`
- `r paste0("データ出所 : ", dataSource)`
- `r paste0("特記 : ", notes)`
- 特記 : 倍率、率(%)は2012年12月との差(ポイント)、その他は変化率(%)

***

```{r warning=F,error=F,message=F,echo=F,results='hide'}
library(RCurl)
script <-
  getURL(
    "https://raw.githubusercontent.com/am-consulting/am-consulting.github.io/master/importMonthlyLabourSurveyIndices.r",
    ssl.verifypeer = F
  )
eval(parse(text = script))
```

```{r warning=F,error=F,message=F,echo=F}
script <-
  getURL(
    "https://raw.githubusercontent.com/am-consulting/am-consulting.github.io/master/transposeDataFrame.r",
    ssl.verifypeer = F
  )
eval(parse(text = script))

script <-
  getURL(
    "https://raw.githubusercontent.com/am-consulting/am-consulting.github.io/master/R-dataTablesFunction.r",
    ssl.verifypeer = F
  )
eval(parse(text = script))

script <-
  getURL(
    "https://raw.githubusercontent.com/am-consulting/am-consulting.github.io/master/R-beforeORafterFunction.r",
    ssl.verifypeer = F
  )
eval(parse(text = script))

script <-
  getURL(
    "https://raw.githubusercontent.com/am-consulting/am-consulting.github.io/master/R-dygraphsFunction.r",
    ssl.verifypeer = F
  )
eval(parse(text = script))
```

```{r warning=F,error=F,message=F,echo=F,results='hide'}
url01 <- 'http://www.e-stat.go.jp/SG1/estat/Xlsdl.do?sinfid=000027582953'
fun_MonthlyLabourSurveyIndices(fileID = url01)
url02 <- 'http://www.e-stat.go.jp/SG1/estat/Xlsdl.do?sinfid=000026271631'
fun_MonthlyLabourSurveyIndices(fileID = url02)
```

#### 原数値

```{r warning=F,error=F,message=F,echo=F,results='asis'}
n <- 1
fileNumber <- regmatches(url01, gregexpr('[0-9]{12}', url01, fixed = F))
fileName <- paste0('RealWageIndices_',fileNumber)
fun_generateKnit(objDF = get(fileName),plotNum = n,colors = 'blue')
eval(parse(text = paste0('dygraphPlot',n,' %>% ', ConsumptionTax)))
cat('<hr>')
eval(parse(text = paste0('dygraphPlot',n,' %>% ', primeMinisterOfJapan_dygraph)))
cat('<hr>')
eval(parse(text = paste0('dygraphPlot',n,' %>% ', boj_dygraph)))
cat('<hr>')
eval(parse(text = paste0('dygraphPlot',n,' %>% ', event_dygraph_point,' %>%  ',event_dygraph_range)))
```

##### 直近月と第二次安倍政権発足前の同月(2012年)との比較

```{r warning=F,error=F,message=F,echo=F,results='asis'}
knitr::kable(fun_beforeORafter(obj = get(fileName)),row.names = F)
```

***
#### 季節調整値

```{r warning=F,error=F,message=F,echo=F,results='asis'}
n <- 2
fileNumber <- regmatches(url02, gregexpr('[0-9]{12}', url02, fixed = F))
fileName <- paste0('RealWageIndices_',fileNumber)
fun_generateKnit(objDF = get(fileName),plotNum = n,colors = 'blue')
eval(parse(text = paste0('dygraphPlot',n,' %>% ', ConsumptionTax)))
cat('<hr>')
eval(parse(text = paste0('dygraphPlot',n,' %>% ', primeMinisterOfJapan_dygraph)))
cat('<hr>')
eval(parse(text = paste0('dygraphPlot',n,' %>% ', boj_dygraph)))
cat('<hr>')
eval(parse(text = paste0('dygraphPlot',n,' %>% ', event_dygraph_point,' %>%  ',event_dygraph_range)))
```

##### 直近月と第二次安倍政権発足前の同月(2012年)との比較

```{r warning=F,error=F,message=F,echo=F,results='asis'}
knitr::kable(fun_beforeORafter(obj = get(fileName)),row.names = F)
```

***
<script>MakeNegative()</script>
<script>
  (function(i,s,o,g,r,a,m){i['GoogleAnalyticsObject']=r;i[r]=i[r]||function(){
  (i[r].q=i[r].q||[]).push(arguments)},i[r].l=1*new Date();a=s.createElement(o),
  m=s.getElementsByTagName(o)[0];a.async=1;a.src=g;m.parentNode.insertBefore(a,m)
  })(window,document,'script','https://www.google-analytics.com/analytics.js','ga');

  ga('create', 'UA-3077339-5', 'auto');
  ga('send', 'pageview');

</script>
