---
knit: (function(inputFile, encoding) {username<-Sys.info()['user'];fileName<-'defaultPath.csv';pathToFile <-paste0('C:/Users/', username,'/Desktop/pathToCSV/');setwd(pathToFile);buf0<-read.csv(fileName,header = F,skip = 0,stringsAsFactor = F,check.names = F,fileEncoding = 'utf-8');timeStamp<-format(Sys.time(),'%Y%m%d%H%M%S');htmlName<-'NorthAmericaRigCount';rmarkdown::render(inputFile, encoding = encoding, output_file = paste0('C:/Users/',username,buf0[2,1],'charts/','am-consulting.co.jp-',htmlName,'.html')) })

title : "North America Rig Count(Source:Baker Hughes)"
author: "アセット･マネジメント･コンサルティング株式会社 http://am-consulting.co.jp"
date: "`r format(Sys.time(), '%Y-%m-%d %H:%M:%S')`"
output: 
  html_document:
    fig_height: 7
    fig_width: 10
    keep_md: no
    md_extensions: -ascii_identifiers 
---
<link href="http://knowledgevault.saecanet.com/components/rmarkdown-html.css" rel="stylesheet"> 
<script src="http://knowledgevault.saecanet.com/components/JavascriptCode.js"></script>
<style>.main-container {max-width : 1000px;}</style>

- アセット･マネジメント･コンサルティング株式会社 http://am-consulting.co.jp
- SaECaNet http://saecanet.com/
- Olive http://olive.saecanet.com/
- twitter https://twitter.com/AMC2_Japan
- 本ページへのリンクを共有:<a href="https://twitter.com/share" class="twitter-share-button" data-via="AMC2_Japan" data-size="large">Tweet</a> <script>!function(d,s,id){var js,fjs=d.getElementsByTagName(s)[0],p=/^http:/.test(d.location)?'http':'https';if(!d.getElementById(id)){js=d.createElement(s);js.id=id;js.src=p+'://platform.twitter.com/widgets.js';fjs.parentNode.insertBefore(js,fjs);}}(document, 'script', 'twitter-wjs');</script>

```{r set-options, echo=F, cache=F}
options(width = 1000)
```

```{r,warning=F,error=F,message=F,echo=F}
library(dplyr)
library(lubridate)
library(psych)
library(Hmisc)
library(pastecs)
library(tseries)
library(RCurl)
```

```{r,warning=F,error=F,message=F,echo=F}
script <-
  getURL(
    "https://raw.githubusercontent.com/am-consulting/am-consulting.github.io/master/importNorthAmericaRotaryRigCount.r",
    ssl.verifypeer = F
  )
eval(parse(text = script))
```

```{r,warning=F,error=F,message=F,echo=F}
functionList <-
  read.csv(file = 'https://raw.githubusercontent.com/am-consulting/am-consulting.github.io/master/csv/functionList.csv',
           header = F,
           as.is = T)
for(iii in 1:nrow(functionList)){
  script <- 
    getURL(paste0("https://raw.githubusercontent.com/am-consulting/am-consulting.github.io/master/", functionList[iii,1]),
    ssl.verifypeer = F
  )
  eval(parse(text = script))
}
```

```{r,warning=F,error=F,message=F,echo=F}
tmp <- northAmericaRotaryRigCount_BakerHughes[,c(1:3)]
dataSet <- na.omit(tmp)
```

```{r,warning=F,error=F,message=F,results='hold',echo=F}
dateFormat <- '%Y-%m-%d'
fun_latestResult(obj = fun_makeDiffTable(obj = dataSet), objColumn = -1, dateFormat = dateFormat)
dataTitle <-
  paste0('Baker Hughes:North America Rig Count','-',
         'Week over Week:', latestResult)
dataSource <- 'Baker Hughes'
windowsFonts(Meiryo = windowsFont("Meiryo"))
options(scipen = 999)
```

***

- `r paste0("タイトル : ", dataTitle)`
- `r paste0("データ出所 : ", dataSource)`
- Source https://www.bakerhughes.com/

***

```{r,warning=F,error=F,message=F,results='asis',echo=F,fig.height=5}
lineColor <- c('blue', 'red', 'black')
dataTail <- 12 * 20000
dataSet <- tail(dataSet, dataTail)
objX <- 1
objY01 <- 2
objY02 <- 3
datePeriod <- paste0(format(range(dataSet[,objX]), dateFormat),collapse = '~')
fun_plotTimeSeries(obj = dataSet, objX = objX, objYL = objY01, objYR = objY02, dataSource = dataSource,lwdR = 1)
```

***

```{r,warning=F,error=F,message=F,results='asis',echo=F,fig.height=5}
par(mfrow = c(1, 2), mar = c(3, 3, 3, 3), family = 'Meiryo', oma = c(0, 0, 3, 0))
for (ddd in 1:2) {
  bufN <- get(paste0('objY0', ddd))
  hist(
    dataSet[, bufN],
    col = '#ADD8E6',
    main = colnames(dataSet)[bufN],
    cex.main = 1.0,
    font.main = 1
  )
}
mtext(datePeriod, side = 3,outer = T,cex = 1.2,font = 1)
```

```{r,warning=F,error=F,message=F,results='hold',echo=F}
cat(datePeriod)
cat('\n\n')
summary(dataSet[,-1])
```

```{r,warning=F,error=F,message=F,results='hold',echo=F}
psych::describe(dataSet[,-1])
```

```{r,warning=F,error=F,message=F,results='hold',echo=F}
pastecs::stat.desc(dataSet[,-1]) 
```

```{r,warning=F,error=F,message=F,results='hold',echo=F}
apply(dataSet[,-1],2,adf.test)
```

```{r,warning=F,error=F,message=F,results='asis',echo=F}
dataSet0 <- dataSet
dataSet0 <- data.frame(dataSet0[-1,1,drop=F],round(diff(as.matrix(dataSet0[,-1,drop=F])),10),check.names = F)
colnames(dataSet0)[-1] <- paste0(colnames(dataSet0)[-1],'-Change From Last Data')
dataSet1 <- dataSet
dataSet1[,-1] <- apply(dataSet1[,-1,drop=F],2,function(x){round(x/max(x)*100,0)})
colnames(dataSet1)[-1] <- paste0(colnames(dataSet1)[-1],'-Ratio to Peak(%)')
dataSet0 <- merge(dataSet, dataSet0, by = 'Date',all = T)
dataSet0 <- merge(dataSet0, dataSet1, by = 'Date',all = T)
#dataSet0[is.na(dataSet0)] <- ''
#dataframeのNAを''に置換すると、そのNAを含む列全てがcharacterに変換されてしまうので注意
# dataSet0[, 1] <- format(dataSet0[, 1], dateFormat)
# funDataTable(obj = dataSet0, width01 = '15%')
```

```{r,warning=F,error=F,message=F,results='hide',echo=F}
fun_markdownTable(obj = tail(dataSet,12))
```

```{r warning=F,error=F,message=F,echo=F,results='asis'}
fun_markdownTable(obj = fun_transposeDataFrame(obj = dataSet0,tailN = 5))
```

***
#### 前週差がプラスからマイナス又はその逆へと変化した週:前週差±0は前週差プラスとする。 / Each Turning Point

```{r warning=F,error=F,message=F,echo=F,results='asis'}
ccc <- 4
fun_turningPoint(obj = dataSet0[,c(1,ccc)], dateFormat = '%Y-%m-%d')
if(durationInclude0 != 0){
  cat(paste0('<h4>',colnames(dataSet0)[ccc],'</h4>'))
  cat('\n\n')
  fun_markdownTable(obj = tail(objPNinclude0,5))
  cat('\n\n')
  cat(paste0('<h4>', tail(objPNinclude0[,1],1), 'から',
             format(tail(dataSet0[,1],1), '%Y-%m-%d'), 'まで',
             durationInclude0, '週連続で',
             ifelse(tail(objPNinclude0[,2],1) < 0, '前週差マイナス値','前週差プラス値'), '</h4>'))
  cat('\n\n<hr>')
}
ccc <- 5
fun_turningPoint(obj = dataSet0[,c(1,ccc)], dateFormat = '%Y-%m-%d')
if(durationInclude0 != 0){
  cat(paste0('<h4>',colnames(dataSet0)[ccc],'</h4>'))
  cat('\n\n')
  fun_markdownTable(obj = tail(objPNinclude0,5))
  cat('\n\n')
  cat(paste0('<h4>', tail(objPNinclude0[,1],1), 'から',
             format(tail(dataSet0[,1],1), '%Y-%m-%d'), 'まで',
             durationInclude0, '週連続で',
             ifelse(tail(objPNinclude0[,2],1) < 0, '前週差マイナス値','前週差プラス値'), '</h4>'))
  cat('\n\n<hr>')
}
```

#### 各系列の最大値 / Each Max

```{r warning=F,error=F,message=F,echo=F,results='asis'}
ccc <- 2
fun_markdownTable(obj = subset(dataSet0[,c(1,ccc)], max(dataSet0[,ccc],na.rm = T)==dataSet0[,ccc]))
```

***

```{r warning=F,error=F,message=F,echo=F,results='asis'}
ccc <- 3
fun_markdownTable(obj = subset(dataSet0[,c(1,ccc)], max(dataSet0[,ccc],na.rm = T)==dataSet0[,ccc]))
```

***

```{r warning=F,error=F,message=F,echo=F,results='asis'}
ccc <- 4
fun_markdownTable(obj = subset(dataSet0[,c(1,ccc)], max(dataSet0[,ccc],na.rm = T)==dataSet0[,ccc]))
```

***

```{r warning=F,error=F,message=F,echo=F,results='asis'}
ccc <- 5
fun_markdownTable(obj = subset(dataSet0[,c(1,ccc)], max(dataSet0[,ccc],na.rm = T)==dataSet0[,ccc]))
```

***
#### 各系列の最小値 / Each Min

```{r warning=F,error=F,message=F,echo=F,results='asis'}
ccc <- 2
fun_markdownTable(obj = subset(dataSet0[,c(1,ccc)], min(dataSet0[,ccc],na.rm = T)==dataSet0[,ccc]))
```

***

```{r warning=F,error=F,message=F,echo=F,results='asis'}
ccc <- 3
fun_markdownTable(obj = subset(dataSet0[,c(1,ccc)], min(dataSet0[,ccc],na.rm = T)==dataSet0[,ccc]))
```

***

```{r warning=F,error=F,message=F,echo=F,results='asis'}
ccc <- 4
fun_markdownTable(obj = subset(dataSet0[,c(1,ccc)], min(dataSet0[,ccc],na.rm = T)==dataSet0[,ccc]))
```

***

```{r warning=F,error=F,message=F,echo=F,results='asis'}
ccc <- 5
fun_markdownTable(obj = subset(dataSet0[,c(1,ccc)], min(dataSet0[,ccc],na.rm = T)==dataSet0[,ccc]))
```

***

```{r warning=F,error=F,message=F,echo=F,results='hide'}
username <-
  Sys.info()['user']
pathToFile <-
  paste0('C:/Users/', username,'/Desktop/pathToCSV/')
setwd(pathToFile)
fileName <-
  'defaultPath.csv'
buf <-
  read.csv(file = fileName,
           header = F,
           skip = 0,
           stringsAsFactor = F,
           check.names = F,
           fileEncoding = 'utf-8',quote = "\"")
pathOutputTOcsv <-
  paste0("C:/Users/", username, buf[2,1],'charts/chartImages/')
setwd(pathOutputTOcsv)
getwd()
par(family = 'Meiryo')
pngFile <-
  paste0(htmlName, ".png")
png(file = pngFile, width = 1000, height = 600)
##################
obj <- dataSet[,c(1,2)]
fun_plot4charts(obj = obj,tailN = c(10^10,5*12,5*6,5*3))
dev.off()
fun_updateURLcsv()
```

<script>MakeNegative();</script>
<script>
  (function(i,s,o,g,r,a,m){i['GoogleAnalyticsObject']=r;i[r]=i[r]||function(){
  (i[r].q=i[r].q||[]).push(arguments)},i[r].l=1*new Date();a=s.createElement(o),
  m=s.getElementsByTagName(o)[0];a.async=1;a.src=g;m.parentNode.insertBefore(a,m)
  })(window,document,'script','https://www.google-analytics.com/analytics.js','ga');

  ga('create', 'UA-3077339-5', 'auto');
  ga('send', 'pageview');

</script>
