---
knit: (function(inputFile, encoding) {username<-Sys.info()['user'];fileName<-'defaultPath.csv';pathToFile <-paste0('C:/Users/', username,'/Desktop/pathToCSV/');setwd(pathToFile);buf0<-read.csv(fileName,header = F,skip = 0,stringsAsFactor = F,check.names = F,fileEncoding = 'utf-8');timeStamp<-format(Sys.time(),'%Y%m%d%H%M%S');htmlName<-'FinancialStressIndex';rmarkdown::render(inputFile, encoding = encoding, output_file = paste0('C:/Users/',username,buf0[2,1],'charts/','am-consulting.co.jp-',htmlName,'.html')) })

title : 'St. Louis Fed Financial Stress Index'
author: 'アセット･マネジメント･コンサルティング株式会社 http://am-consulting.co.jp'
date: "`r format(Sys.time(), '%Y-%m-%d %H:%M:%S')`"
output: 
  html_document:
    fig_height: 4
    fig_width: 10
    keep_md: no
    md_extensions: -ascii_identifiers 
---
<link href="http://knowledgevault.saecanet.com/components/rmarkdown-html.css" rel="stylesheet">
<script src="http://knowledgevault.saecanet.com/components/JavascriptCode.js"></script>
<style>.main-container {max-width : 1000px;}</style>

- アセット･マネジメント･コンサルティング株式会社 http://am-consulting.co.jp
- SaECaNet http://saecanet.com/
- Olive http://olive.saecanet.com/
- twitter https://twitter.com/AMC2_Japan
- 本ページへのリンクを共有:<a href="https://twitter.com/share" class="twitter-share-button" data-via="AMC2_Japan" data-size="large">Tweet</a> <script>!function(d,s,id){var js,fjs=d.getElementsByTagName(s)[0],p=/^http:/.test(d.location)?'http':'https';if(!d.getElementById(id)){js=d.createElement(s);js.id=id;js.src=p+'://platform.twitter.com/widgets.js';fjs.parentNode.insertBefore(js,fjs);}}(document, 'script', 'twitter-wjs');</script>

```{r set-options, echo=F, cache=F}
options(width = 1000)
```

```{r warning = F, error = F, message = F, echo = F}
library(RCurl)
fileName <- 'functionList.csv'
functionList <-
  read.csv(
    file = paste0('https://raw.githubusercontent.com/am-consulting/am-consulting.github.io/master/csv/',
                  fileName),
    header = F,
    as.is = T)
for(iii in 1:nrow(functionList)){
  script <- 
    getURL(paste0("https://raw.githubusercontent.com/am-consulting/am-consulting.github.io/master/", 
                  functionList[iii,1]),
           ssl.verifypeer = F)
  eval(parse(text = script))
}
```

```{r warning=F,error=F,message=F,echo=F}
buf0 <- 
  quantmod::getSymbols(Symbols = 'STLFSI',src = 'FRED',auto.assign = F)
dataSet <- 
  data.frame(Date = index(buf0),buf0,stringsAsFactors = F,check.names = F,row.names = NULL)
colnames(dataSet)[2] <- 'St. Louis Fed Financial Stress Index'
```

```{r warning=F,error=F,message=F,results='hold',echo=F}
dateFormat <- '%Y-%m-%d'
fun_latestResult(obj = dataSet,dateFormat = dateFormat)
dataTitle <- 
  paste0("St. Louis Fed Financial Stress Index:",latestResult)
dataSource <- " Federal Reserve Bank of St. Louis"
windowsFonts(Meiryo = windowsFont("Meiryo"))
options(scipen = 999)
```

***

- `r paste0("タイトル : ", dataTitle)`
- `r paste0("データ出所 : ", dataSource)`

***

```{r warning=F,error=F,message=F,echo=F,results='asis'}
n <- 1
dateRange <- paste0(format(range(dataSet[,1]),dateFormat),collapse = '~')
fun_generateKnit(objDF = dataSet,plotNum = n,
                 dygraphTitle = paste0(colnames(dataSet)[2],'<br>',dateRange),group = 0,quantiles = 2)
eval(parse(text = paste0('dygraphPlot', n, ' %>% ', potus_dygraph)))
```

***

```{r warning=F,error=F,message=F,echo=F,results='asis'}
par(mfrow = c(1,2))
tmp <- fun_acf(obj = dataSet,lag.max = 60*10)
tmp <- fun_fit(obj = dataSet)
fun_plotTimeSeries(obj = tmp[,c(1,2,3)],dateFormat = dateFormat,
                   chartType = 1,dataSource = dataSource,needLefLab = 0,
                   fitRcolor = 0,mar = c(4,4,5,1))
```

***

```{r warning=F,error=F,message=F,echo=F,results='asis',fig.height=4}
tailN <- 4*6
tmp <- 
  fun_meanS(objDF = tail(dataSet,tailN),dateFormat = dateFormat,baseN = 10,powerN = -1,roundN = 2)
fun_markdownTable(obj = tmp)
cat('<hr>')
tailN <- 4*12
tmp <- 
  fun_meanS(objDF = tail(dataSet,tailN),dateFormat = dateFormat,baseN = 10,powerN = -1,roundN = 2)
fun_markdownTable(obj = tmp)
cat('<hr>')
tailN <- 4*12*3
tmp <- 
  fun_meanS(objDF = tail(dataSet,tailN),dateFormat = dateFormat,baseN = 10,powerN = -1,roundN = 2)
fun_markdownTable(obj = tmp)
cat('<hr>')
tailN <- 4*12*10
tmp <- 
  fun_meanS(objDF = tail(dataSet,tailN),dateFormat = dateFormat,baseN = 10,powerN = -1,roundN = 2)
fun_markdownTable(obj = tmp)
cat('<hr>')
```

```{r warning=F,error=F,message=F,echo=F,results='hide'}
username <-
  Sys.info()['user']
pathToFile <-
  paste0('C:/Users/', username,'/Desktop/pathToCSV/')
setwd(pathToFile)
fileName <-
  'defaultPath.csv'
buf <-
  read.csv(file = fileName,
           header = F,
           skip = 0,
           stringsAsFactor = F,
           check.names = F,
           fileEncoding = 'utf-8',quote = "\"")
pathOutputTOchart <-
  paste0("C:/Users/", username, buf[2,1],'charts/chartImages/')
setwd(pathOutputTOchart)
getwd()
##################
pngFile <-
  paste0(htmlName, "1.png")
png(file = pngFile, width = 1000, height = 600)
par(mfrow = c(1,1),family = 'Meiryo')
tmp0 <- fun_tsDataByYear(objDF = dataSet,dateCol = 1,dataCol = 2)
tmp1 <- fun_strawBroomData(objDF = tmp0,varType = 2)
fun_plotStrawBroomByYear(strawData = tmp1$strawData,
                         lastDate = tmp1$lastDate,variation = tmp1$variation)
dev.off()
##################
pngFile <-
  paste0(htmlName, "2.png")
png(file = pngFile, width = 1000, height = 600)
par(mfrow = c(1,1),family = 'Meiryo')
fun_plot4charts(obj = dataSet,dateFormat = dateFormat,tailN = c(10^10,4*12*10,4*12*3,4*12))
dev.off()
```

```{r warning=F,error=F,message=F,echo=F,results='hide'}
fun_outputMD(tags = 'Financial Stress Index',
             objDF = fun_transposeDataFrame(obj = dataSet,dateFormat = dateFormat),
             htmlName = htmlName,
             image1 = 1,
             image2 = 1,
             dataTitle = dataTitle,
             tableTitle = 'Latest 5 weeks',
             tableName = colnames(dataSet)[2])
fun_updateURLcsv()
```

<script>MakeNegative();</script>
<script>
  (function(i,s,o,g,r,a,m){i['GoogleAnalyticsObject']=r;i[r]=i[r]||function(){
  (i[r].q=i[r].q||[]).push(arguments)},i[r].l=1*new Date();a=s.createElement(o),
  m=s.getElementsByTagName(o)[0];a.async=1;a.src=g;m.parentNode.insertBefore(a,m)
  })(window,document,'script','https://www.google-analytics.com/analytics.js','ga');

  ga('create', 'UA-3077339-5', 'auto');
  ga('send', 'pageview');

</script>
