---
knit: (function(inputFile, encoding) {username<-Sys.info()['user'];fileName<-'defaultPath.csv';pathToFile <-paste0('C:/Users/', username,'/Desktop/pathToCSV/');setwd(pathToFile);buf0<-read.csv(fileName,header = F,skip = 0,stringsAsFactor = F,check.names = F,fileEncoding = 'utf-8');timeStamp<-format(Sys.time(),'%Y%m%d%H%M%S');rmarkdown::render(inputFile, encoding = encoding, output_file = paste0('C:/Users/',username,buf0[2,1],'charts/','am-consulting.co.jp-ExpenditureOnGoodsAndServices.html')) })

title : 'Expenditure On Goods And Services'
author: "アセット･マネジメント･コンサルティング株式会社 http://am-consulting.co.jp"
date: "`r format(Sys.time(), '%Y-%m-%d %H:%M:%S')`"
output: 
  html_document:
    fig_height: 5
    fig_width: 10
    keep_md: no
    md_extensions: -ascii_identifiers 
---
<link href="http://knowledgevault.saecanet.com/components/rmarkdown-html.css" rel="stylesheet">
<style>.main-container {max-width : 1000px;}</style>
<script src="http://knowledgevault.saecanet.com/components/JavascriptCode.js"></script>

 - アセット･マネジメント･コンサルティング株式会社 http://am-consulting.co.jp
 - SaECaNet http://saecanet.com/
 - Olive http://olive.saecanet.com/
 - twitter https://twitter.com/AMC2_Japan

本ページへのリンクを共有:<a href="https://twitter.com/share" class="twitter-share-button" data-via="AMC2_Japan" data-size="large">Tweet</a> <script>!function(d,s,id){var js,fjs=d.getElementsByTagName(s)[0],p=/^http:/.test(d.location)?'http':'https';if(!d.getElementById(id)){js=d.createElement(s);js.id=id;js.src=p+'://platform.twitter.com/widgets.js';fjs.parentNode.insertBefore(js,fjs);}}(document, 'script', 'twitter-wjs');</script>

```{r set-options, echo=F, cache=F}
options(width = 1000)
```

```{r warning = F, error = F, message = F, echo = F}
library(RCurl)
fileName <- 'functionList.csv'
functionList <-
  read.csv(
    file = paste0('https://raw.githubusercontent.com/am-consulting/am-consulting.github.io/master/csv/',
                  fileName),
    header = F,
    as.is = T)
for(iii in 1:nrow(functionList)){
  script <- 
    getURL(paste0("https://raw.githubusercontent.com/am-consulting/am-consulting.github.io/master/", 
                  functionList[iii,1]),
           ssl.verifypeer = F)
  eval(parse(text = script))
}
```

```{r warning=F, error=F, message=F, echo=F}
rFile <- 
  c('importExpenditureOnGoodsAndServices.r',
    'importMonetarybaseOfJapan-2017.r')
for(iii in 1:length(rFile)){
  script <- 
    getURL(paste0('https://raw.githubusercontent.com/am-consulting/am-consulting.github.io/master/',
                  rFile[iii]),
           ssl.verifypeer = F)
  eval(parse(text = script))
}
```

```{r,warning=F,error=F,message=F,results='hold',echo=F}
dateFormat <- 
  '%Y年%m月'
objColumn0 <- 
  grep('品目計|通話使用料', colnames(ExpenditureOnGoodsAndServices), ignore.case = T )
fun_latestResult(obj = ExpenditureOnGoodsAndServices, objColumn = objColumn0, dateFormat = dateFormat)
dataTitle <- 
  paste0('家計消費状況調査:',latestResult)
dataSource <- 
  '総務省 , 日本銀行'
windowsFonts(Meiryo=windowsFont("Meiryo"))
options(scipen = 999)
```

***

- `r paste0("タイトル : ", dataTitle)`
- `r paste0("データ出所 : ", dataSource)`
- Source http://www.stat.go.jp/data/joukyou/12.htm

***

```{r warning=F, error=F, message=F, echo=F, results='asis'}
cat(zen2han(paste0('<h4>',sheetTitle,'</h4>')))
```

```{r warning=F, error=F, message=F, echo=F}
library(knitr)
n <- 1
fun_generateKnit(objDF = ExpenditureOnGoodsAndServices[,c(1,objColumn0)]  ,group = 0,plotNum = n)
```

`r paste(knit(text = c(get(paste0('knit_expanded',n)))), collapse = '\n')`

#### 支出額(単位:円)

```{r warning=F, error=F, message=F, echo=F, results='asis'}
objDF <- 
  ExpenditureOnGoodsAndServices[,c(1,8:51)]
fun_dataTable(obj = 
                fun_transposeDataFrame(obj = objDF,
                                       dateFormat = dateFormat),
              dateFormat = 0,
              orderDirection = 'asc')
```

***
#### 支出額:前年比(単位:%)

```{r warning=F, error=F, message=F, echo=F, results='asis'}
fun_makeDiffRatioTable(obj = objDF, lag = 12)
fun_dataTable(obj = 
                fun_transposeDataFrame(obj = diffRatioDF,
                                       dateFormat = dateFormat),
              dateFormat = 0,
              orderDirection = 'asc')
```

***
#### `r sheetTitle`:44品目計とマネタリーベース

```{r warning=F, error=F, message=F, echo=F, fig.height=8}
mergeData <-
  merge(ExpenditureOnGoodsAndServices[,c(1,objColumn0)],
        monetaryBase_Japan[,c(1,6)],
        by = 'Date')
fun_plotTimeSeries(obj = mergeData,
                   chartType = 2,
                   lwdR = 1,
                   dateFormat = dateFormat,
                   dataSource = dataSource,
                   typeL = 'h')
```

***
<script>MakeNegative();</script>
<script>
  (function(i,s,o,g,r,a,m){i['GoogleAnalyticsObject']=r;i[r]=i[r]||function(){
  (i[r].q=i[r].q||[]).push(arguments)},i[r].l=1*new Date();a=s.createElement(o),
  m=s.getElementsByTagName(o)[0];a.async=1;a.src=g;m.parentNode.insertBefore(a,m)
  })(window,document,'script','https://www.google-analytics.com/analytics.js','ga');

  ga('create', 'UA-3077339-5', 'auto');
  ga('send', 'pageview');

</script>
