---
knit: (function(inputFile, encoding) {username<-Sys.info()['user'];fileName<-'defaultPath.csv';pathToFile <-paste0('C:/Users/', username,'/Desktop/pathToCSV/');setwd(pathToFile);buf0<-read.csv(fileName,header = F,skip = 0,stringsAsFactor = F,check.names = F,fileEncoding = 'utf-8');timeStamp<-format(Sys.time(),'%Y%m%d%H%M%S');rmarkdown::render(inputFile, encoding = encoding, output_file = paste0('C:/Users/',username,buf0[2,1],'charts/','am-consulting.co.jp-CentralLimitTheorem.html')) })
title : "Central Limit Theorem"
author: "アセット･マネジメント･コンサルティング株式会社 http://am-consulting.co.jp"
date: "`r format(Sys.time(), '%Y-%m-%d %H:%M:%S')`"
output: 
  html_document:
    fig_height: 4
    fig_width: 10
    keep_md: no
    md_extensions: -ascii_identifiers 
---
<link href="http://knowledgevault.saecanet.com/components/rmarkdown-html.css" rel="stylesheet"> 
<style>
.main-container {max-width : 1000px; margin-left : auto; margin-right : auto;}
table{white-space : nowrap;}
td.negative {color : red;}
</style>

<script>
<!-- # Reference http://www.hanselman.com/blog/MakingNegativeNumbersTurnRedUsingCSSAndJavascript.aspx -->
function MakeNegative() {
  TDs = document.getElementsByTagName('td');
  for (var i=0; i<TDs.length; i++) {
    var temp = TDs[i];
    if (temp.firstChild.nodeValue.indexOf('-') == 0) temp.className = "negative";
  }
}
</script>

- アセット･マネジメント･コンサルティング株式会社 http://am-consulting.co.jp
- SaECaNet http://saecanet.com/
- Olive http://olive.saecanet.com/
- twitter https://twitter.com/AMC2_Japan

本ページへのリンクを共有:<a href="https://twitter.com/share" class="twitter-share-button" data-via="AMC2_Japan" data-size="large">Tweet</a> <script>!function(d,s,id){var js,fjs=d.getElementsByTagName(s)[0],p=/^http:/.test(d.location)?'http':'https';if(!d.getElementById(id)){js=d.createElement(s);js.id=id;js.src=p+'://platform.twitter.com/widgets.js';fjs.parentNode.insertBefore(js,fjs);}}(document, 'script', 'twitter-wjs');</script>

```{r set-options, echo=F, cache=F}
options(width = 1000)
```

```{r warning=F, error=F, message=F, echo=F}
sampleSize <- c(10,100,1000)
repeatCount <- c(10,100,1000)
windowsFonts(Meiryo=windowsFont("Meiryo"))
options(scipen = 999)
```

```{r,warning=F,error=F,message=F,results='hold',echo=F}
dataTitle <- paste0('中心極限定理のシミュレーション')
Author <- 'アセット･マネジメント･コンサルティング株式会社 http://am-consulting.co.jp'
cat(paste('Title  : ',dataTitle,'\n'))
cat(paste('Author : ',Author,'\n'))
```
- Normality Test:shapiro.test {stats}. Null hypothesis:"The sample data come from a normal distribution."
- 各分布毎に、
    1. 乱数を"サンプルサイズ"の個数分生成。
    1. その乱数ベクター(n="サンプルサイズ")の平均値を算出。
    1. 1~2を"試行回数"だけ繰り返し、平均値ベクター(n="試行回数")を生成。
    1. 平均値ベクター(n="試行回数")のヒストグラムとQ-Qプロットを表示。
    1. 同時に最終試行(試行回数が100の場合は100回目)の場合の乱数ベクター(n="サンプルサイズ")をプロット。
    1. 最後にサンプルサイズ、試行回数毎の正規性検定結果(shapiro.test {stats}、p値)を一覧。

***

```{r warning=F, error=F, message=F, echo=F, results='asis'}
fun_centralLimitTheorem <- function(dist = 'unif'){
resultTable <- data.frame()
for(sss in 1:length(sampleSize)) {
  for (rrr in 1:length(repeatCount)) {
    x <- seq(repeatCount[rrr])
    if(dist=='unif'){
      means <- sapply(x, 
                      function(x) {SampleVector <<- 
                        runif(n=sampleSize[sss],min=min,max=max);mean(SampleVector)})
    }else if(dist=='beta'){
      means <- sapply(x, 
                      function(x) {SampleVector <<- 
                        rbeta(n=sampleSize[sss],shape1=shape1,shape2=shape2);mean(SampleVector)})
    }else if(dist=='gamma'){
      means <- sapply(x, 
                      function(x) {SampleVector <<- 
                        rgamma(n=sampleSize[sss],shape=shape,rate=rate);mean(SampleVector)})
    }else if(dist=='cauchy'){
      means <- sapply(x, 
                      function(x) {SampleVector <<- 
                        rcauchy(n=sampleSize[sss],location=location,scale=scale);mean(SampleVector)})
    }else if(dist=='norm'){
      means <- sapply(x, 
                      function(x) {SampleVector <<- 
                        rnorm(n=sampleSize[sss],mean=mean,sd=sd);mean(SampleVector)})
    }else if(dist=='logis'){
      means <- sapply(x, 
                      function(x) {SampleVector <<- 
                        rlogis(n=sampleSize[sss],location=location,scale=scale);mean(SampleVector)})
    }else if(dist=='pois'){
      means <- sapply(x, 
                      function(x) {SampleVector <<- 
                        rpois(n=sampleSize[sss],lambda=lambda);mean(SampleVector)})
    }else if(dist=='weibull'){
      means <- sapply(x, 
                      function(x) {SampleVector <<- 
                        rweibull(n=sampleSize[sss],shape=shape,scale=scale);mean(SampleVector)})
    }
    title <- paste("サンプルサイズ = ", sampleSize[sss],"\n試行回数 = ", repeatCount[rrr])
    par(mfrow=c(1,3),family='Meiryo')
    plot(SampleVector,main = paste0('サンプルサイズ = ',sampleSize[sss],'\n試行',repeatCount[rrr],'回目'))
    panel.first = grid(nx = NULL, ny = NULL, lty = 2, equilogs = T)
    histBreak <- 25
    histData <- hist(means, breaks = histBreak, plot = F)
    xfit <- seq(min(means), max(means), length=100)
    yfit <- dnorm(xfit, mean = mean(means), sd = sd(means))
    yfit <- yfit * diff(histData$mids[1:2])*length(means)
    hist(means, main = title, 
         breaks = histBreak, col = 'powderblue',plot = T, 
         ylim = c(min(histData$counts,yfit),ceiling(max(histData$counts,yfit))))
    lines(xfit, yfit, col="red", lwd=2)
    # lines(density(means), col="red", lwd=2)
    # lines(density(means, adjust=2), lty="dotted", col="darkgreen", lwd=2)
    qqnorm(means, main = title)
    qqline(means, col = "red", lwd = 2)
    panel.first = grid(nx = NULL, ny = NULL, lty = 2, equilogs = T)
    cat('<hr>')
    resultTable[sss, rrr] <- shapiro.test(means)$p.value
  }
}
resultTable <- data.frame(as.integer(sampleSize),resultTable)
colnames(resultTable) <- c("サンプルサイズ", paste0("試行回数:", repeatCount))
cat('shapiro.test p-value\n')
knitr::kable(resultTable, row.names=F)
}
```

### 一様分布:`r min <- 0; max <- 1; paste0('min=',min,',max=',max)`

```{r warning=F, error=F, message=F, echo=F, results='asis'}
fun_centralLimitTheorem(dist = 'unif')
```

***
### ベータ分布:`r shape1 <- 0.5; shape2 <- 0.5; paste0('shape1=',shape1,',shape2=',shape2)`

```{r warning=F, error=F, message=F, echo=F, results='asis'}
fun_centralLimitTheorem(dist = 'beta')
```

***
### ガンマ分布:`r shape <- 5;rate <- 0.1;paste0('shape=',shape,',rate=',rate)`

```{r warning=F, error=F, message=F, echo=F, results='asis'}
fun_centralLimitTheorem(dist = 'gamma')
```

***
### コーシー分布:`r location <- 0;scale <- 0.5;paste0('location=',location,',scale=',scale)`

```{r warning=F, error=F, message=F, echo=F, results='asis'}
fun_centralLimitTheorem(dist = 'cauchy')
```

***
### 正規分布:`r mean <- 0;sd <- 1;paste0('mean=',mean,',sd=',sd)`

```{r warning=F, error=F, message=F, echo=F, results='asis'}
fun_centralLimitTheorem(dist = 'norm')
```

***
### ロジスティック分布:`r location <- 3;scale <- 2;paste0('location=',location,',scale=',scale)`

```{r warning=F, error=F, message=F, echo=F, results='asis'}
fun_centralLimitTheorem(dist = 'logis')
```

***
### ポアソン分布:`r lambda <- 3;paste0('lambda=',lambda)`

```{r warning=F, error=F, message=F, echo=F, results='asis'}
fun_centralLimitTheorem(dist = 'pois')
```

***
### ワイブル分布:`r shape <- 3;scale <- 3;paste0('shape=',shape,'scale=',scale)`

```{r warning=F, error=F, message=F, echo=F, results='asis'}
fun_centralLimitTheorem(dist = 'weibull')
```

***

<script>MakeNegative()</script>
<script>
  (function(i,s,o,g,r,a,m){i['GoogleAnalyticsObject']=r;i[r]=i[r]||function(){
  (i[r].q=i[r].q||[]).push(arguments)},i[r].l=1*new Date();a=s.createElement(o),
  m=s.getElementsByTagName(o)[0];a.async=1;a.src=g;m.parentNode.insertBefore(a,m)
  })(window,document,'script','https://www.google-analytics.com/analytics.js','ga');

  ga('create', 'UA-3077339-5', 'auto');
  ga('send', 'pageview');

</script>
