---
knit: (function(inputFile, encoding) {username<-Sys.info()['user'];fileName<-'defaultPath.csv';pathToFile <-paste0('C:/Users/', username,'/Desktop/pathToCSV/');setwd(pathToFile);buf0<-read.csv(fileName,header = F,skip = 0,stringsAsFactor = F,check.names = F,fileEncoding = 'utf-8');timeStamp<-format(Sys.time(),'%Y%m%d%H%M%S');rmarkdown::render(inputFile, encoding = encoding, output_file = paste0('C:/Users/',username,buf0[2,1],'charts/','am-consulting.co.jp-internationalReservesOfJapan.html')) })

title : 'International Reserves of Japan'
author: "アセット･マネジメント･コンサルティング株式会社 http://am-consulting.co.jp"
output: 
  html_document:
    fig_height: 5
    fig_width: 11
    keep_md: no
    md_extensions: -ascii_identifiers 
---
<link href="http://knowledgevault.saecanet.com/components/rmarkdown-html.css" rel="stylesheet">
<style>
.main-container {
	max-width: 1100px;
	margin-left: auto;
	margin-right: auto;
}

table{
 white-space: nowrap;
}
</style>



- アセット･マネジメント･コンサルティング株式会社 http://am-consulting.co.jp
- SaECaNet http://saecanet.com/
- Olive http://olive.saecanet.com/
- twitter https://twitter.com/AMC2_Japan


```{r set-options, echo=F, cache=F}
# ―,ソ,噂,欺,圭,構,蚕,十,申,貼,能,表,暴,予,禄,兔
options(width = 1000)
```

```{r,warning=F,error=F,message=F,echo=F}
library(DT)
library(lubridate)
library(googleVis)
library(dplyr)
library(rAmCharts)
library(RCurl)
library(pipeR)
library(gridExtra)
windowsFonts(Meiryo=windowsFont("Meiryo"))
options(scipen=100)
```

```{r,warning=F,error=F,message=F,echo=F}
script <-
  getURL(
    "https://raw.githubusercontent.com/am-consulting/Rscript/master/importInternationalReserves.r",
    ssl.verifypeer = FALSE
  )
eval(parse(text = script))
```

```{r,warning=F,error=F,message=F,results='hold',echo=F}
dataTitle <- paste0('日本の外貨準備等状況 - ', format(origData1[nrow(origData1),1],'%Y年%m月'))
dataSource <- '財務省'
notes <- '複数のワードで検索する際は半角スペースで区切ってください'
notes0 <- '表中、-9999はNAを意味します'
Author <- 'アセット･マネジメント･コンサルティング株式会社 http://am-consulting.co.jp'
cat(paste('Title       : ', dataTitle, '\n'))
cat(paste('Data Source : ', dataSource, '\n'))
cat(paste('Author      : ', Author, '\n'))
cat(paste('作成日      : ', Sys.time(), '\n'))
cat(paste('特  記      : ', notes, '\n'))
cat(paste('特  記      : ', notes0, '\n'))
```

```{r,warning=F,error=F,message=F,echo=F}
funamBarplot <- function(obj, mainTitle = '') {
  amBarplot(
    x = colnames(obj)[1] ,
    y = colnames(obj)[2:ncol(obj)],
    data = obj,
    horiz = T,
    stack_type = 'regular',
    main = mainTitle,
    mainColor = "#68838B",
    mainSize = 15,
    creditsPosition = "top-right",
    legendPosition = "bottom",
    show_values = T
  ) %>>%amOptions(legend=T, legendPosition="right", labelRotation = 0, zoom=F)
}  
```

```{r,warning=F,error=F,message=F,echo=F}
funDataTable <- function(obj,dataTitle='',append='') {
  DT::datatable(
    obj,
    options = list(
      search.regex = F,
      paging = T,
      autoWidth = F,
      info = T,
      lengthChange = T,
      ordering = T,
      searching = T,
      scrollX = F,
      lengthMenu = list(c(10,-1, 1), c(10, 'All', 1)),
      orderClasses = T,
      order = list(list(0, 'desc')),
      search = list(regex = T, caseInsensitive = T),
      columnDefs = list(
        list(width = '10%' , targets = 0)
        )
      ),
    rownames = F,
    caption = paste(dataTitle, append),
    class = 'display compact',
    filter = 'bottom'
  )
}

funDataTable <- 
  function(obj, orderColumn = 0, orderDirection = 'desc', width00 = '5%', caption = '', dataTitle='', append='') {
  cat(paste('<h4>', dataTitle, append, '</h4>'))  
  DT::datatable(
    obj,
    extensions = c("Buttons", "ColReorder" , "FixedColumns", "FixedHeader"),
    options = list(paging = T, autoWidth = F, info = T, lengthChange = T, ordering = T,
      searching = T, scrollX = T, lengthMenu = list(c(10,-1), c(10,'All')),
      orderClasses = T, order = list(list(orderColumn, orderDirection)), 
      search = list(regex = T, caseInsensitive = T), searchHighlight = T,
      columnDefs = list(list(width = width00, targets = 0)),
      dom = 'BRlfrtip', buttons = I('colvis'), colReorder = T, fixedColumns = list(leftColumns = 1), fixedHeader = T),
    rownames = F, class = 'display compact', escape = F, filter = 'top', 
    caption = caption
    # caption = htmltools::tags$caption(style = 'caption-side: bottom; text-align: center;','Table ', htmltools::em(caption))
  )  
  }
```

```{r,warning=F,error=F,message=F,echo=F}
funPlotTimeSeries <- function(dataSet,append='') {
  plot(
    dataSet[, 1],
    dataSet[, obj01],
    type = seriesType01,
    col = lineColor[1],
    xlab = '' ,
    ylab = '' ,
    panel.first = grid(nx = NULL, ny = NULL, lty = 2, equilogs = T) ,
    xaxt = 'n',
    main = append,
    cex.axis = 1,
    cex.lab = 1,
    cex.main = 1,
    lwd = obj01lwd
  )
  lo <- loess(dataSet[, obj01] ~ as.numeric(dataSet[, 1]), degree = 2)
  lines(dataSet[, 1] ,
        predict(lo) ,
        col = lineColor[1],
        lwd = 2,
        lty = 2)
  if (chartTtpe == 1) {
    lines(dataSet[, 1],
          dataSet[, obj02],
          col = lineColor[2],
          lwd = obj02lwd)
  } else{
    par(new = T)
    plot(
      dataSet[, 1],
      dataSet[, obj02],
      col = lineColor[2],
      type = seriesType02,
      xlab = '' ,
      ylab = '' ,
      panel.first = grid(nx = NULL, ny = NULL, lty = 2, equilogs = T) ,
      xaxt = 'n',
      yaxt = 'n',
      cex.axis = 1,
      cex.lab = 1,
      cex.main = 1,
      lwd = obj02lwd
    )
    axis(4, cex.axis = 1, cex.lab = 1)
    mtext(
      colnames(dataSet)[obj01],
      side = 2,
      line = 3.2,
      cex = 1
    )
    mtext(
      colnames(dataSet)[obj02],
      side = 4,
      line = 3.2,
      cex = 1
    )
  }
  lo <- loess(dataSet[, obj02] ~ as.numeric(dataSet[, 1]), degree = 2)
  lines(dataSet[, 1] ,
        predict(lo) ,
        col = lineColor[2],
        lwd = 2,
        lty = 2)
  graphics::legend(
    'topleft',
    col = lineColor[-3],
    lty = 1,
    legend = c(colnames(dataSet)[obj01], colnames(dataSet)[obj02]),
    cex = 1,
    bty = 'n'
  )
  axis.Date(
    side = 1,
    at = dataSet[, 1],
    format = dateFormat,
    padj = 1,
    cex.axis = 1.0
  )
}
```
<hr>
####日本の外貨準備高
```{r,warning=F,error=F,message=F,results='asis',echo=F}
dateFormat <- '%Y-%m'
obj01 <- 2
obj02 <- 3
seriesType01 <- 'l'
seriesType02 <- 'l'
obj01lwd <- 1
obj02lwd <- 1
lineColor <- c('blue', 'red')
chartTtpe <- 1
mainTitle <- paste(colnames(origData1)[obj01], ' × ', colnames(origData1)[obj02])
par(mfrow = c(1, 2), mar = c(3, 4, 3, 1), family = 'Meiryo', oma = c(0, 0, 3, 0))
funPlotTimeSeries(dataSet = origData1, append = 'ドル建て(百万ドル)')
funPlotTimeSeries(dataSet = origData3, append = '円建て(兆円)')
mtext(paste(mainTitle, '\n', format(first(origData1[, 1]), dateFormat), '~', format(last(origData1[, 1]), dateFormat),
    ' , Source:', dataSource), side = 3, outer = T)
```
<hr>
####外貨準備高の構成(ドル建て.百万ドル)
```{r,warning=F,error=F,message=F,results='asis',echo=F}
buf0 <- origData1[, c(1, 4, 6, 12, 13, 14, 15), drop = F]
buf <- tail(buf0, 12)
buf[, 1] <- as.character(format(buf[, 1], '%Y-%m'))
funamBarplot(obj = buf, mainTitle = '外貨準備高')
```
<hr>
```{r,warning=F,error=F,message=F,results='asis',echo=F}
titleDT<-'日本の外貨準備高'
appendTitle<-'単位：百万ドル'
buf0 <- origData1[, c(1, 2, 4, 6, 12, 13, 14, 15), drop = F]
buf0 <- merge(buf0, origData5)
buf0[, 1] <- as.character(format(buf0[, 1], '%Y-%m'))
funDataTable(obj = buf0, append = paste0(titleDT,'-',appendTitle))
```
<hr>
####外貨準備高の構成(円建て.兆円)
```{r,warning=F,error=F,message=F,results='asis',echo=F}
buf0 <- origData3[, c(1, 4, 6, 12, 13, 14, 15), drop = F]
buf0[,-1] <- round(buf0[,-1],4)
buf <- tail(buf0, 12)
buf[, 1] <- as.character(format(buf[, 1], '%Y-%m'))
funamBarplot(obj = buf, mainTitle = '外貨準備高')
```
<hr>
```{r,warning=F,error=F,message=F,results='asis',echo=F}
titleDT<-'日本の外貨準備高'
appendTitle<-'単位：兆円'
buf0 <- origData3[, c(1, 2, 4, 6, 12, 13, 14, 15), drop = F]
buf0[,-1] <- round(buf0[,-1],4)
buf0 <- merge(buf0, origData5)
buf0[, 1] <- as.character(format(buf0[, 1], '%Y-%m'))
funDataTable(obj = buf0, append = paste0(titleDT,'-',appendTitle))
```
<hr>
####日本の金(ゴールド)保有量(百万トロイオンス)
```{r,warning=F,error=F,message=F,results='asis',echo=F}
dataSet <- origData4
obj01 <- 2
seriesType01 <- 'o'
obj01lwd <- 1
lineColor <- c('blue', 'red')
par(mar = c(3, 4, 3, 3), family = 'Meiryo')
plot(
  dataSet[, 1],
  dataSet[, obj01],
  type = seriesType01,
  col = lineColor[1],
  xlab = '' ,
  ylab = '' ,
  panel.first = grid(
    nx = NULL,
    ny = NULL,
    lty = 2,
    equilogs = T
  ) ,
  xaxt = 'n',
  main = colnames(dataSet)[obj01],
  cex.axis = 1,
  cex.lab = 1,
  cex.main = 1,
  lwd = obj01lwd
)
axis.Date(
  side = 1,
  at = dataSet[, 1],
  format = dateFormat,
  padj = 1,
  cex.axis = 1.0
)
dataSet[, 1] <- format(dataSet[, 1], '%Y-%m')
grid.table(tail(dataSet, 5), rows = NULL)
```

```{r,warning=F,error=F,message=F,results='asis',echo=F}
cat(paste0('直近(',tail(dataSet[,1],1),')のゴールド保有量 : '))
cat(paste0(tail(dataSet[,obj01],1),'百万トロイオンス = ',tail(dataSet[,obj01],1)*(10^6)*31.1034768*(1e-6),'トン'))
```

***

<script>
  (function(i,s,o,g,r,a,m){i['GoogleAnalyticsObject']=r;i[r]=i[r]||function(){
  (i[r].q=i[r].q||[]).push(arguments)},i[r].l=1*new Date();a=s.createElement(o),
  m=s.getElementsByTagName(o)[0];a.async=1;a.src=g;m.parentNode.insertBefore(a,m)
  })(window,document,'script','https://www.google-analytics.com/analytics.js','ga');

  ga('create', 'UA-3077339-5', 'auto');
  ga('send', 'pageview');

</script>