---
knit: (function(inputFile, encoding) {username<-Sys.info()['user'];fileName<-'defaultPath.csv';pathToFile <-paste0('C:/Users/', username,'/Desktop/pathToCSV/');setwd(pathToFile);buf0<-read.csv(fileName,header = F,skip = 0,stringsAsFactor = F,check.names = F,fileEncoding = 'utf-8');timeStamp<-format(Sys.time(),'%Y%m%d%H%M%S');rmarkdown::render(inputFile, encoding = encoding, output_file = paste0('C:/Users/',username,buf0[2,1],'charts/','am-consulting.co.jp-LifeTableInJapan.html')) })

title : 'Life Table In Japan'
author: "アセット･マネジメント･コンサルティング株式会社 http://am-consulting.co.jp"
date: "`r format(Sys.time(), '%Y-%m-%d %H:%M:%S')`"
output: 
  html_document:
    fig_height: 5
    fig_width: 10
    keep_md: no
    md_extensions: -ascii_identifiers 
---
<link href="http://knowledgevault.saecanet.com/components/rmarkdown-html.css" rel="stylesheet">
<style>.main-container {max-width : 1000px;}</style>
<script src="http://knowledgevault.saecanet.com/components/JavascriptCode.js"></script>

- アセット･マネジメント･コンサルティング株式会社 http://am-consulting.co.jp
- SaECaNet http://saecanet.com/
- Olive http://olive.saecanet.com/
- twitter https://twitter.com/AMC2_Japan
- 本ページへのリンクを共有:<a href="https://twitter.com/share" class="twitter-share-button" data-via="AMC2_Japan" data-size="large">Tweet</a> <script>!function(d,s,id){var js,fjs=d.getElementsByTagName(s)[0],p=/^http:/.test(d.location)?'http':'https';if(!d.getElementById(id)){js=d.createElement(s);js.id=id;js.src=p+'://platform.twitter.com/widgets.js';fjs.parentNode.insertBefore(js,fjs);}}(document, 'script', 'twitter-wjs');</script>

```{r set-options, echo=F, cache=F}
# ―,ソ,噂,欺,圭,構,蚕,十,申,貼,能,表,暴,予,禄,兔
options(width = 1000)
```

```{r,warning=F,error=F,message=F,echo=F}
windowsFonts(Meiryo=windowsFont("Meiryo"))
options(scipen=100)
```

```{r,warning=F,error=F,message=F,echo=F}
library(RCurl)
fileName <- 'functionList.csv'
functionList <-
  read.csv(
    file = paste0('https://raw.githubusercontent.com/am-consulting/am-consulting.github.io/master/csv/',
                  fileName),
    header = F,
    as.is = T)
for(iii in 1:nrow(functionList)){
  script <- 
    getURL(paste0("https://raw.githubusercontent.com/am-consulting/am-consulting.github.io/master/", functionList[iii,1]),
    ssl.verifypeer = F
  )
  eval(parse(text = script))
}
```

```{r,warning=F,error=F,message=F,echo=F}
script <-
  getURL(
    "https://raw.githubusercontent.com/am-consulting/am-consulting.github.io/master/importLifeTable.r",
    ssl.verifypeer = FALSE
  )
eval(parse(text = script))
```

```{r,warning=F,error=F,message=F,results='hold',echo=F}
objYear <-
  gsub('.+(平成[0-9]{2})','\\1',colnames(lifeTableMale)[1])
dataTitle <- 
  paste0('日本の簡易生命表:', objYear)
dataSource <- 
  '厚生労働省'
```

***

- `r paste0("タイトル : ", dataTitle)`
- `r paste0("データ出所 : ", dataSource)`
- "105歳"は"105歳以上"を表す。
- Source http://www.mhlw.go.jp/toukei/saikin/hw/seimei/list54-57-02.html
- Source http://www.mhlw.go.jp/toukei/saikin/hw/life/life15/index.html

***
#### 年齢毎死亡率
- 死亡率は対数軸(底10)

```{r,warning=F,error=F,message=F,echo=F}
lineColor <- 
  c('blue', 'red', 'lightcoral', 'black')
tmpM <- lifeTableMale[,c(1,2)]
colnames(tmpM)[2] <-
  paste0(colnames(tmpM)[2],gsub('年齢:x(.+)','\\1',colnames(tmpM)[1]))
tmpF <- lifeTableFemale[,c(1,2)]
colnames(tmpF)[2] <-
  paste0(colnames(tmpF)[2],gsub('年齢:x(.+)','\\1',colnames(tmpF)[1]))
colnames(tmpM)[1] <- colnames(tmpF)[1] <- 'Age'
mergeData <- 
  merge(tmpM, tmpF, by = 'Age')
par(mar = c(5,5,1,1), family = 'Meiryo')
plot(x = mergeData[,1], 
     y = mergeData[,2], 
     log = 'y', 
     type = 'o',
     xlab = '年齢',
     ylab = '死亡率',
     ylim = c(min(mergeData[,c(2,3)]),max(mergeData[,c(2,3)])) ,
     pch =20,
     cex = 1,
     panel.first = grid(nx = NULL,
                        ny = NULL,
                        lty = 2,
                        equilogs = T),
     col = lineColor[1])
lines(x = mergeData[,1],
      y = mergeData[,3],
      col = lineColor[2],
      type = 'o',
      pch = 20)
graphics::legend(x = 'topleft',
                 col = lineColor[1:2],
                 lty = 1,
                 legend = colnames(mergeData)[c(2,3)],
                 cex = 1,
                 bty = 'n',
                 lwd = 2)
```

***
#### 年齢毎平均余命

```{r,warning=F,error=F,message=F,echo=F}
tmpM <- lifeTableMale[,c(1,7)]
colnames(tmpM)[2] <-
  paste0(colnames(tmpM)[2],gsub('年齢:x(.+)','\\1',colnames(tmpM)[1]))
tmpF <- lifeTableFemale[,c(1,7)]
colnames(tmpF)[2] <-
  paste0(colnames(tmpF)[2],gsub('年齢:x(.+)','\\1',colnames(tmpF)[1]))
colnames(tmpM)[1] <- colnames(tmpF)[1] <- 'Age'
mergeData <- 
  merge(tmpM, tmpF, by = 'Age')
par(mar = c(5,5,1,1), family = 'Meiryo')
plot(x = mergeData[,1], 
     y = mergeData[,2], 
     type = 'o',
     xlab = '年齢',
     ylab = '平均余命',
     ylim = c(min(mergeData[,c(2,3)]),max(mergeData[,c(2,3)])) ,
     pch =20,
     cex = 1,
     panel.first = grid(nx = NULL,
                        ny = NULL,
                        lty = 2,
                        equilogs = T),
     col = lineColor[1])
lines(x = mergeData[,1],
      y = mergeData[,3],
      col = lineColor[2],
      type = 'o',
      pch = 20)
graphics::legend(x = 'topright',
                 col = lineColor[1:2],
                 lty = 1,
                 legend = colnames(mergeData)[c(2,3)],
                 cex = 1,
                 bty = 'n',
                 lwd = 2)
lines(c(0,120), c(0,120), lty = 2)
```

***
#### 簡易生命表
- 男

```{r,warning=F,error=F,message=F,echo=F,results='asis'}
fun_markdownTable(obj = lifeTableMale)
```

- 女

```{r,warning=F,error=F,message=F,echo=F,results='asis'}
fun_markdownTable(obj = lifeTableFemale)
```

***
<script>MakeNegative();</script>
<script>
  (function(i,s,o,g,r,a,m){i['GoogleAnalyticsObject']=r;i[r]=i[r]||function(){
  (i[r].q=i[r].q||[]).push(arguments)},i[r].l=1*new Date();a=s.createElement(o),
  m=s.getElementsByTagName(o)[0];a.async=1;a.src=g;m.parentNode.insertBefore(a,m)
  })(window,document,'script','https://www.google-analytics.com/analytics.js','ga');

  ga('create', 'UA-3077339-5', 'auto');
  ga('send', 'pageview');

</script>
