---
knit: (function(inputFile, encoding) {username<-Sys.info()['user'];fileName<-'defaultPath.csv';pathToFile <-paste0('C:/Users/', username,'/Desktop/pathToCSV/');setwd(pathToFile);buf0<-read.csv(fileName,header = F,skip = 0,stringsAsFactor = F,check.names = F,fileEncoding = 'utf-8');timeStamp<-format(Sys.time(),'%Y%m%d%H%M%S');rmarkdown::render(inputFile, encoding = encoding, output_file = paste0('C:/Users/',username,buf0[2,1],'charts/','am-consulting.co.jp-monthlyLabourSurvey.html')) })

title : 'Monthly Labour Survey of Japan'
author: "アセット･マネジメント･コンサルティング株式会社 http://am-consulting.co.jp"
date: "`r format(Sys.time(), '%Y-%m-%d %H:%M:%S')`"
output: 
  html_document:
    fig_height: 10
    fig_width: 10
    keep_md: no
    md_extensions: -ascii_identifiers 
---
<link href="http://knowledgevault.saecanet.com/components/rmarkdown-html.css" rel="stylesheet">
<script src="http://knowledgevault.saecanet.com/components/JavascriptCode.js"></script>
<style>.main-container {max-width : 1000px;}</style>

- アセット･マネジメント･コンサルティング株式会社 http://am-consulting.co.jp
- SaECaNet http://saecanet.com/
- Olive http://olive.saecanet.com/
- twitter https://twitter.com/AMC2_Japan
- 本ページへのリンクを共有:<a href="https://twitter.com/share" class="twitter-share-button" data-via="AMC2_Japan" data-size="large">Tweet</a> <script>!function(d,s,id){var js,fjs=d.getElementsByTagName(s)[0],p=/^http:/.test(d.location)?'http':'https';if(!d.getElementById(id)){js=d.createElement(s);js.id=id;js.src=p+'://platform.twitter.com/widgets.js';fjs.parentNode.insertBefore(js,fjs);}}(document, 'script', 'twitter-wjs');</script>

```{r set-options, echo=F, cache=F}
options(width = 1000)
```

```{r,warning=F,error=F,message=F,echo=F}
# Reference http://stackoverflow.com/questions/32377291/insert-date-in-filename-while-knitting-document-using-rstudio-knit-button
library(DT)
library(knitr);library(excel.link)
```

```{r warning = F, error = F, message = F, echo = F}
library(RCurl)
fileName <- 'functionList.csv'
functionList <-
  read.csv(
    file = paste0('https://raw.githubusercontent.com/am-consulting/am-consulting.github.io/master/csv/',
                  fileName),
    header = F,
    as.is = T)
for(iii in 1:nrow(functionList)){
  script <- 
    getURL(paste0("https://raw.githubusercontent.com/am-consulting/am-consulting.github.io/master/", 
                  functionList[iii,1]),
           ssl.verifypeer = F)
  eval(parse(text = script))
}
```

```{r,warning=F,error=F,message=F,echo=F}
fileName <-'defaultPath.csv'
username <- Sys.info()['user']
pathToFile <- paste0('C:/Users/', username,'/Desktop/pathToCSV/')
setwd(pathToFile)
buf000 <- read.csv(fileName,header = F,skip = 0,stringsAsFactor = F,check.names = F,fileEncoding = 'utf-8')
pathOutput <- paste0("C:/Users/", username, buf000[3,1])
setwd(pathOutput)
fileName <- dir(pathOutput)[grep('template_20161111',dir(pathOutput))]
tmp0 <- xl.read.file(fileName, header=T, top.left.cell = "A1", xl.sheet = 2, excel.visible = F)
```

```{r,warning=F,error=F,message=F,results='hold',echo=F}
dataTitle <- paste0('毎月勤労統計調査 全国調査 実数原表 - ',substring(colnames(tmp0)[1],6))
dataSource <- '厚生労働省'
tmp <- tmp0
colnames(tmp)[1] <- 'ID'
tmp[,-c(1:9)] <- apply(tmp[,-c(1:9)],2,as.numeric)
```

***

- `r paste0("タイトル : ", dataTitle)`
- `r paste0("データ出所 : ", dataSource)`

***

```{r,warning=F,error=F,message=F,echo=F,results='hide'}
cnt <- 1
dtData <- dtCaption <- list()
dataset <- tmp[,-c(6:14)]
as.matrix(colnames(dataset))
industry <- unique(dataset[,2])
for(iii in 1:length(industry)){
  buf0 <- subset(dataset,dataset[,2]==industry[iii])
  sex <- unique(buf0[,4])
  for(sss in 1:length(sex)){
    buf1 <- subset(buf0,buf0[,4]==sex[sss])
    style <- unique(buf1[,5])
    for(ddd in 1:length(style)){
      buf2 <- subset(buf1,buf1[,5]==style[ddd])
      if(nrow(buf2)!=0){
        dtData[[cnt]] <- buf2
        dtCaption[[cnt]] <- 
          paste0(colnames(dataset)[2],':',industry[iii],',',colnames(buf0)[4],':',sex[sss],',',colnames(buf1)[5],':',style[ddd]) 
        cnt <- cnt + 1
      }
    }
  }
}
length(dtData)
```

```{r,warning=F,error=F,message=F,echo=F,include=F}
outputObj <- c(1:5) 
out = NULL
for (iii in outputObj) {
  knit_expanded <-
    paste0(
      "\n```{r results='asis', echo=F}\n\n",
      "fun_dataTable(obj = dtData[[",iii,"]][,-c(2,4,5)], title = dtCaption[[",iii,
      "]], orderDirection = 'asc', dateFormat = 0, leftcolumns = 2)\n\n",
      "cat('<hr>')\n\n```"
    )
  out = c(out, knit_expanded)
}
```

`r paste(knit(text = out), collapse = '\n')`

```{r,warning=F,error=F,message=F,echo=F,results='asis'}
statData <- subset(
  dataset,dataset[,3]==unique(dataset[,3])[1] & dataset[,4]==unique(dataset[,4])[1] & dataset[,5]==unique(dataset[,5])[2])
ind0 <- paste0('規模:',unique(dataset[,3])[1],',性別:',unique(dataset[,4])[1],',形態:',unique(dataset[,5])[2])
buf0 <- statData[,-c(3,4,5)]
```

#### 各種ランキング

```{r,warning=F,error=F,message=F,echo=F,results='asis'}
objColumn <- 4
cat(paste0('<h5>',colnames(buf0)[objColumn],' Top 10</h5>'))
buf <- head(buf0[order(buf0[,objColumn],decreasing = T),],10)
buf <- buf[,c(1,2,objColumn)]

cat(paste0('<h5>',ind0,'</h5>'))
buf$Rank <- seq(nrow(buf))
buf <- buf[,c(4,1:3)]
fun_markdownTable(obj = buf)
```

***

```{r,warning=F,error=F,message=F,echo=F,results='asis'}
cat(paste0('<h5>',colnames(buf0)[objColumn],' Bottom 10</h5>'))
buf <- head(buf0[order(buf0[,objColumn],decreasing = F),],10)
buf <- buf[,c(1,2,objColumn)]

cat(paste0('<h5>',ind0,'</h5>'))
buf$Rank <- seq(nrow(buf))
buf <- buf[,c(4,1:3)]
fun_markdownTable(obj = buf)
```

***

```{r,warning=F,error=F,message=F,echo=F,results='asis'}
objColumn <- 7
cat(paste0('<h5>',colnames(buf0)[objColumn],' Top 10</h5>'))
buf <- head(buf0[order(buf0[,objColumn],decreasing = T),],10)
buf <- buf[,c(1,2,objColumn)]

cat(paste0('<h5>',ind0,'</h5>'))
buf$Rank <- seq(nrow(buf))
buf <- buf[,c(4,1:3)]
fun_markdownTable(obj = buf)
```

***

```{r,warning=F,error=F,message=F,echo=F,results='asis'}
cat(paste0('<h5>',colnames(buf0)[objColumn],' Bottom 10</h5>'))
buf <- head(buf0[order(buf0[,objColumn],decreasing = F),],10)
buf <- buf[,c(1,2,objColumn)]

cat(paste0('<h5>',ind0,'</h5>'))
buf$Rank <- seq(nrow(buf))
buf <- buf[,c(4,1:3)]
fun_markdownTable(obj = buf)
```

***
##### 時給換算 Top10 (現金給与額.総額 ÷ 実労働時間.総額)

```{r,warning=F,error=F,message=F,echo=F,results='asis'}
buf1 <- data.frame(buf0[,c(1,2)], round(buf0[,7]/buf0[,4]), check.names = F, stringsAsFactors = F)
colnames(buf1)[3] <- paste0('時給換算:',colnames(buf0[7]),'/',colnames(buf0[4]))
buf <- head(buf1[order(buf1[,3],decreasing = T),],10)

cat(paste0('<h5>',ind0,'</h5>'))
buf$Rank <- seq(nrow(buf))
buf <- buf[,c(4,1:3)]
fun_markdownTable(obj = buf)
```

***

##### 時給換算 Bottom10 (現金給与額.総額 ÷ 実労働時間.総額)

```{r,warning=F,error=F,message=F,echo=F,results='asis'}
buf <- head(buf1[order(buf1[,3],decreasing = F),],10)

cat(paste0('<h5>',ind0,'</h5>'))
buf$Rank <- seq(nrow(buf))
buf <- buf[,c(4,1:3)]
fun_markdownTable(obj = buf)
```

```{r,warning=F,error=F,message=F,echo=F,results='hide'}
summary(buf1[,3])
```

```{r,warning=F,error=F,message=F,echo=F,results='hide'}
knitr::kable(buf[,-1],row.names = F)
```

***
<script>MakeNegative()</script>
<script>
  (function(i,s,o,g,r,a,m){i['GoogleAnalyticsObject']=r;i[r]=i[r]||function(){
  (i[r].q=i[r].q||[]).push(arguments)},i[r].l=1*new Date();a=s.createElement(o),
  m=s.getElementsByTagName(o)[0];a.async=1;a.src=g;m.parentNode.insertBefore(a,m)
  })(window,document,'script','https://www.google-analytics.com/analytics.js','ga');

  ga('create', 'UA-3077339-5', 'auto');
  ga('send', 'pageview');

</script>
