---
knit: (function(inputFile, encoding) {username<-Sys.info()['user'];fileName<-'defaultPath.csv';pathToFile <-paste0('C:/Users/', username,'/Desktop/pathToCSV/');setwd(pathToFile);buf0<-read.csv(fileName,header = F,skip = 0,stringsAsFactor = F,check.names = F,fileEncoding = 'utf-8');rmarkdown::render(inputFile, encoding = encoding, output_file = paste0('C:/Users/',username,buf0[2,1],'charts/','am-consulting.co.jp-CIATheWorldFactBook-Top10WithinEachField.html')) })

title: "CIA The World FactBook-Top10 Within Each Field(descending order)"
author: "アセット･マネジメント･コンサルティング株式会社 http://am-consulting.co.jp"
date: "`r format(Sys.time(), '%Y-%m-%d %H:%M:%S')`"
output: 
  html_document:
    fig_height: 5
    fig_width: 10
    keep_md: no
    md_extensions: -ascii_identifiers  
---
<link href="http://knowledgevault.saecanet.com/components/rmarkdown-html.css" rel="stylesheet">
<style>
.main-container {max-width: 1000px;margin-left: auto;margin-right: auto;}
table{white-space : nowrap;}
td.negative {color : red;}
</style>

<script>
<!-- # Reference http://www.hanselman.com/blog/MakingNegativeNumbersTurnRedUsingCSSAndJavascript.aspx -->
function MakeNegative() {
  TDs = document.getElementsByTagName('td');
  for (var i=0; i<TDs.length; i++) {
    var temp = TDs[i];
    if (temp.firstChild.nodeValue.indexOf('-') == 0) temp.className = "negative";
  }
}
</script>

- アセット･マネジメント･コンサルティング株式会社 http://am-consulting.co.jp
- SaECaNet http://saecanet.com/
- Olive http://olive.saecanet.com/
- twitter https://twitter.com/AMC2_Japan

本ページへのリンクを共有:<a href="https://twitter.com/share" class="twitter-share-button" data-via="AMC2_Japan" data-size="large">Tweet</a> <script>!function(d,s,id){var js,fjs=d.getElementsByTagName(s)[0],p=/^http:/.test(d.location)?'http':'https';if(!d.getElementById(id)){js=d.createElement(s);js.id=id;js.src=p+'://platform.twitter.com/widgets.js';fjs.parentNode.insertBefore(js,fjs);}}(document, 'script', 'twitter-wjs');</script>

```{r warning=F,error=F,message=F,echo=F,results='hold'}
dataTitle <- paste0("『ザ･ワールド･ファクトブック』(CIA)に基づく国力比較表(Top10) データ確認日:",Sys.Date())
dataSource <- "Central Intelligence Agency( https://www.cia.gov/index.html )"
notes <- "各フィールドのTop10(降順)を表示しています。"
Author <- "アセット･マネジメント･コンサルティング株式会社 http://am-consulting.co.jp"
cat(paste('Title       : ', dataTitle, '\n'))
cat(paste('Data Source : ', dataSource, '\n'))
cat(paste('Author      : ', Author, '\n'))
cat(paste('特  記      : ',notes,'\n'))
windowsFonts(Meiryo = windowsFont('Meiryo'))
options(scipen = 999)
```

```{r warning=F,error=F,message=F,echo=F}
library(RCurl);library(knitr);library(ggplot2);library(RColorBrewer);library(scales)
script <-
  getURL(
    "https://raw.githubusercontent.com/am-consulting/am-consulting.github.io/master/importCIA-the-world-factbook.r",
    ssl.verifypeer = F
  )
eval(parse(text = script))

script <-
  getURL(
    "https://raw.githubusercontent.com/am-consulting/am-consulting.github.io/master/transposeDataFrame.r",
    ssl.verifypeer = F
  )
eval(parse(text = script))
```

```{r,warning=F,error=F,message=F,echo=F,results='hide'}
# library(ggplot2)
# library(RColorBrewer)
# library(scales)
# allData <- ''
# dataset <- list()
# sdataset <- list()
# username <- Sys.info()['user']
# pathOutput <-
#   paste('C:/Users/', username, '/Desktop/ciaFactbook/', sep = '')
# setwd(pathOutput)
# csvFileList <- list.files()
# for (lll in 1:length(csvFileList)) {
#     dataset[[lll]] <-
#       read.table(
#         file = paste(pathOutput, csvFileList[lll], sep = ''),
#         sep = ',',
#         header = T,
#         as.is = T,
#         skip = 0,
#         check.names = F,
#         stringsAsFactors = F
#       )
#     colnames(dataset[[lll]])[3] <-
#       paste(gsub('.csv', '', csvFileList[lll]),
#             '-',
#             colnames(dataset[[lll]])[3],
#             sep = '')
#     sdataset[[lll]] <- dataset[[lll]][, c(2, 3)]
#     print(head(sdataset[[lll]]))
#     print(tail(sdataset[[lll]]))
#     if (lll == 1) {
#       allData <-
#         sdataset[[lll]]
#     } else{
#       allData <- merge(allData, sdataset[[lll]], all = T,by = 'Country')
#     }
# }
# print(head(allData))
```

```{r warning=F,error=F,message=F,echo=F}
theme_set(theme_gray(base_family = "Meiryo"))
invClass <- brewer.pal(10, "Paired")
funBarPlot <- function(obj = buf, iii = 1, mainTitle = '', subTitle = '') {
  buf0 <- obj
  buf0[,3] <- as.numeric(gsub(',|\\$','',buf0[,3]))
  buf0 <- head(buf0[order(buf0[,3], na.last = NA, decreasing = T), ], 10)
  buf0[,2] <- ordered(buf0[,2], levels = buf0[, 2][nrow(buf0):1]) # 90度回転させる棒グラフのために必要
  cat(paste0('<h4>', iii, '-', mainTitle, '</h4>'))
  cat(paste0('<h5>', subTitle, '</h5>'))
  g1 <- ggplot()
  g1 <-
    g1 + geom_bar(
      data = buf0,
      aes(x = buf0[, 2], y = buf0[, 3]),
      stat = "identity",
      position = "identity",
      fill = invClass,
      alpha = 0.2,
      color = "black"
    )
  g1 <- g1 + coord_flip()
  g1 <-
    g1 + geom_text(
      data = buf0,
      aes(
        x = buf0[, 2],
        y = buf0[, 3] / 2,
        label = comma(buf0[, 3])
      ),
      angle = 0,
      vjust = 0.5,
      hjust = 0,
      size = 4
    )
  g1 <- g1 + scale_y_continuous(labels = comma)
  g1 <- g1 + theme(plot.title = element_text(size = 12))
  g1 <- g1 + theme(axis.title.x = element_text(size = 12))
  g1 <- g1 + theme(axis.title.y = element_text(size = 12))
  g1 <-
    g1 + theme(axis.text.x = element_text(
      size = 12,
      angle = 0,
      hjust = 0.5,
      vjust = 0.5
    ))
  g1 <-
    g1 + theme(axis.text.y = element_text(
      size = 12,
      angle = 0,
      hjust = 0.5,
      vjust = 0.5
    ))
  g1 <- g1 + ylab(colnames(buf0)[3])
  g1 <- g1 + xlab("")
  print(g1)
}
```

```{r warning=F,error=F,message=F,results='asis',echo=F,fig.height=4,fig.width=10}
for(iii in 1:length(tableTitle)){
  buf <- get(paste0('comparisonTable',iii))
  funBarPlot(obj = buf, iii = iii, mainTitle = tableTitle[iii], subTitle = subtableTitle[iii])
  cat('\n')
  buf <- rbind(head(buf,10),buf[grep('japan',buf[,2],ignore.case = T),])
  print(knitr::kable(buf,row.names = F,escape = F, align = c("r", "l", "r", "r")))
  cat('\n')
  cat("<hr>")
}  
```

<script>MakeNegative();</script>
<script>
  (function(i,s,o,g,r,a,m){i['GoogleAnalyticsObject']=r;i[r]=i[r]||function(){
  (i[r].q=i[r].q||[]).push(arguments)},i[r].l=1*new Date();a=s.createElement(o),
  m=s.getElementsByTagName(o)[0];a.async=1;a.src=g;m.parentNode.insertBefore(a,m)
  })(window,document,'script','https://www.google-analytics.com/analytics.js','ga');

  ga('create', 'UA-3077339-5', 'auto');
  ga('send', 'pageview');

</script>
