---
knit: (function(inputFile, encoding) {username<-Sys.info()['user'];fileName<-'defaultPath.csv';pathToFile <-paste0('C:/Users/', username,'/Desktop/pathToCSV/');setwd(pathToFile);buf0<-read.csv(fileName,header = F,skip = 0,stringsAsFactor = F,check.names = F,fileEncoding = 'utf-8');timeStamp<-format(Sys.time(),'%Y%m%d%H%M%S');htmlName<-'NumberOfForeignVisitorsToJapan';rmarkdown::render(inputFile, encoding = encoding, output_file = paste0('C:/Users/',username,buf0[2,1],'charts/','am-consulting.co.jp-',htmlName,'.html')) })

title : "Number Of Foreign Visitors To Japan"
author: "アセット･マネジメント･コンサルティング株式会社 http://am-consulting.co.jp"
date: "`r format(Sys.time(), '%Y-%m-%d %H:%M:%S')`"
output: 
  html_document:
    fig_height: 4
    fig_width: 10
    keep_md: no
    md_extensions: -ascii_identifiers 
---
<link href="http://knowledgevault.saecanet.com/components/rmarkdown-html.css" rel="stylesheet">
<style>.main-container {max-width : 1000px;}</style>
<script src="http://knowledgevault.saecanet.com/components/JavascriptCode.js"></script>

- アセット･マネジメント･コンサルティング株式会社 http://am-consulting.co.jp
- SaECaNet http://saecanet.com/
- Olive http://olive.saecanet.com/
- twitter https://twitter.com/AMC2_Japan
- 本ページへのリンクを共有:<a href="https://twitter.com/share" class="twitter-share-button" data-via="AMC2_Japan" data-size="large">Tweet</a> <script>!function(d,s,id){var js,fjs=d.getElementsByTagName(s)[0],p=/^http:/.test(d.location)?'http':'https';if(!d.getElementById(id)){js=d.createElement(s);js.id=id;js.src=p+'://platform.twitter.com/widgets.js';fjs.parentNode.insertBefore(js,fjs);}}(document, 'script', 'twitter-wjs');</script>

```{r set-options, echo=F, cache=F}
options(width = 1000)
```

```{r warning=F,error=F,message=F,echo=F,results='hide'}
library(RCurl);library(knitr)
functionList <-
  read.csv(
    file = 'https://raw.githubusercontent.com/am-consulting/am-consulting.github.io/master/csv/functionList.csv',
    header = F,
    as.is = T)
for(iii in 1:nrow(functionList)){
  script <- 
    getURL(
      paste0("https://raw.githubusercontent.com/am-consulting/am-consulting.github.io/master/", functionList[iii,1]),
      ssl.verifypeer = F
      )
  eval(parse(text = script))
}
```

```{r warning=F,error=F,message=F,echo=F,results='hide'}
script <-
  getURL(
    "https://raw.githubusercontent.com/am-consulting/am-consulting.github.io/master/importNumberOfForeignVisitorsToJapan.r",
    ssl.verifypeer = F
  )
eval(parse(text = script))
numberOfForeignVisitorsToJapan[,-1] <-
  apply(numberOfForeignVisitorsToJapan[,-1],2,function(x) x * 10^-4)
```

```{r warning=F,error=F,message=F,echo=F}
dateFormat <- '%Y年%m月'
fun_latestResult(obj = numberOfForeignVisitorsToJapan,dateFormat = dateFormat,objColumn = c(2,4,5))
dataTitle <- 
  paste0('国籍/月別 訪日外客数(単位:万人):',latestResult)
dataSource <- 
  '日本政府観光局(JNTO)'
windowsFonts(Meiryo = windowsFont("Meiryo"))
options(scipen = 999)
```

***

- `r paste0("タイトル : ", dataTitle)`
- `r paste0("データ出所 : ", dataSource)`
- Source http://www.jnto.go.jp/jpn/statistics/visitor_trends/index.html

***

#### 総数(万人)

```{r warning=F,error=F,message=F,echo=F,results='asis'}
n1 <- 1
objItem <- '総数'
bufC <- grep(objItem,colnames(numberOfForeignVisitorsToJapan))
bufDF <- na.omit(numberOfForeignVisitorsToJapan[,c(1,bufC)])
fun_generateKnit(objDF = bufDF,plotNum = n1,colors = 'blue',group = 0,quantiles = 2,dygraphTitle = colnames(bufDF)[2])
eval(parse(text = paste0('dygraphPlot',n1,' %>% ', ConsumptionTax)))
cat('<hr>')
eval(parse(text = paste0('dygraphPlot',n1,' %>% ', primeMinisterOfJapan_dygraph)))
cat('<hr>')
eval(parse(text = paste0('dygraphPlot',n1,' %>% ', boj_dygraph)))
cat('<hr>')
eval(parse(text = paste0('dygraphPlot',n1,' %>% ', event_dygraph_point,' %>%  ',event_dygraph_range)))
```

<!--
r paste(knit(text = c(get(paste0('knit_expanded',n1)))), collapse = '\n')
r paste(knit(text = c(get(paste0('knit_expanded',n2)))), collapse = '\n')
上記のように分割するとchunkが重なるためエラーとなる。
 parse_block(g[-1], g[1], params.src) でエラー: 
  duplicate label 'unnamed-chunk-1'
-->

##### 前年同月比(%)

```{r warning=F,error=F,message=F,echo=F,results='asis'}
fun_markdownTable(obj = fun_transposeDataFrame(obj = fun_makeDiffRatioTable(obj = bufDF,lag = 12),
                                               dateFormat = dateFormat,
                                               tailN = 8,
                                               colName = '国/地域')
                  )
```

***
#### 中国、韓国および台湾(万人)

```{r warning=F,error=F,message=F,echo=F,results='asis'}
n2 <- 2
objItem <- c('中国','韓国','台湾')
bufC <- grep(paste0(objItem,collapse = '|'),colnames(numberOfForeignVisitorsToJapan))
bufDF <- na.omit(numberOfForeignVisitorsToJapan[,c(1,bufC)])
fun_generateKnit(objDF = bufDF,plotNum = n2,
                 colors = c('blue','red','green' ),group = 0,dygraphTitle = paste0(colnames(bufDF)[2:4],collapse = ','))
eval(parse(text = paste0('dygraphPlot',n2,' %>% ', ConsumptionTax)))
cat('<hr>')
eval(parse(text = paste0('dygraphPlot',n2,' %>% ', primeMinisterOfJapan_dygraph)))
cat('<hr>')
eval(parse(text = paste0('dygraphPlot',n2,' %>% ', boj_dygraph)))
cat('<hr>')
eval(parse(text = paste0('dygraphPlot',n2,' %>% ', event_dygraph_point,' %>%  ',event_dygraph_range)))
```

##### 前年同月比(%)

```{r warning=F,error=F,message=F,echo=F,results='asis'}
fun_markdownTable(obj = fun_transposeDataFrame(obj = fun_makeDiffRatioTable(obj = bufDF,lag = 12),
                                               dateFormat = dateFormat,
                                               tailN = 8,
                                               colName = '国/地域')
                  )
```

***
#### 特に韓国と中国について第二次安倍政権発足前と直近における訪日外客数(万人)の変化率

```{r warning=F,error=F,message=F,echo=F,results='asis'}
objItem <- c('中国','韓国')
bufC <- 
  grep(paste0(objItem,collapse = '|'),colnames(numberOfForeignVisitorsToJapan))
bufDF <- 
  na.omit(numberOfForeignVisitorsToJapan[,c(1,bufC)])
bufDF <- 
  subset(bufDF, 
         as.Date(paste0('2012-',lubridate::month(tail(bufDF[,1],1)),'-1')) <=  bufDF[,1])
bufDF <- 
  bufDF[c(1,nrow(bufDF)),]
bufDF <- 
  fun_transposeDataFrame(obj = bufDF,
                         tailN = 2,
                         dateFormat = dateFormat,
                         colName = '国/地域')
bufDF[,ncol(bufDF)+1] <- 
  round((bufDF[,3] / bufDF[,2] - 1) * 100,1)
colnames(bufDF)[ncol(bufDF)] <- 
  '変化率(%)'
bufDF[,ncol(bufDF)+1] <- 
  bufDF[,3] - bufDF[,2]
colnames(bufDF)[ncol(bufDF)] <- 
  '変化率(万人)'
fun_markdownTable(obj = bufDF)
```

***

```{r warning=F,error=F,message=F,echo=F,results='asis'}
fun_dataTable(obj = tail(numberOfForeignVisitorsToJapan,12*3),
              dateFormat = dateFormat,
              title = dataTitle,
              filter = 'none')
```

***

```{r warning=F,error=F,message=F,echo=F,results='asis',fig.height=5}
par(mfrow=c(1,1))
obj <- numberOfForeignVisitorsToJapan[,c(1,2)]
colnames(obj)[2] <- paste0('訪日外客数(単位:万人):',colnames(obj)[2])
mergeData <- 
  merge(obj,USDJPYmonthly,by='Date')
fun_plotTimeSeries(obj = mergeData,chartType = 2,mar = c(4,5,5,5),
                   dateFormat = dateFormat,dataSource = dataSource)
cat('<hr>')
dammy <- fun_CCF(objDF = mergeData,dateFormat = dateFormat)
```

```{r warning=F,error=F,message=F,echo=F,results='hide'}
username <-
  Sys.info()['user']
pathToFile <-
  paste0('C:/Users/', username,'/Desktop/pathToCSV/')
setwd(pathToFile)
fileName <-
  'defaultPath.csv'
buf <-
  read.csv(file = fileName,
           header = F,
           skip = 0,
           stringsAsFactor = F,
           check.names = F,
           fileEncoding = 'utf-8',quote = "\"")
pathOutputTOcsv <-
  paste0("C:/Users/", username, buf[2,1],'charts/chartImages/')
setwd(pathOutputTOcsv)
getwd()
par(family = 'Meiryo')
pngFile <-
  paste0(htmlName, ".png")
png(file = pngFile, width = 1000, height = 600)
##################
fun_plot4charts(obj = obj,dateFormat = dateFormat,tailN = c(10^10,12*5,12*3,12*1))
dev.off()
```

```{r warning=F,error=F,message=F,echo=F,results='hide'}
fun_outputMD(tags = '日本政府観光局(JNTO),訪日外客数',
             objDF = fun_summaryByName(obj = obj),
             htmlName = htmlName,
             image = 1,
             dataTitle = dataTitle,
             tableTitle = paste0('国籍/月別 訪日外客数(単位:万人):',colnames(obj)[2]))
```

***
<script>MakeNegative()</script>
<script>
  (function(i,s,o,g,r,a,m){i['GoogleAnalyticsObject']=r;i[r]=i[r]||function(){
  (i[r].q=i[r].q||[]).push(arguments)},i[r].l=1*new Date();a=s.createElement(o),
  m=s.getElementsByTagName(o)[0];a.async=1;a.src=g;m.parentNode.insertBefore(a,m)
  })(window,document,'script','https://www.google-analytics.com/analytics.js','ga');

  ga('create', 'UA-3077339-5', 'auto');
  ga('send', 'pageview');

</script>
