---
knit: (function(inputFile, encoding) {username<-Sys.info()['user'];fileName<-'defaultPath.csv';pathToFile <-paste0('C:/Users/', username,'/Desktop/pathToCSV/');setwd(pathToFile);buf0<-read.csv(fileName,header = F,skip = 0,stringsAsFactor = F,check.names = F,fileEncoding = 'utf-8');timeStamp<-format(Sys.time(),'%Y%m%d%H%M%S');rmarkdown::render(inputFile, encoding = encoding, output_file = paste0('C:/Users/',username,buf0[2,1],'charts/','am-consulting.co.jp-LabourForceSurveyInJapan.html')) })
title : "Labour Force Survey In Japan"
author: "アセット･マネジメント･コンサルティング株式会社 http://am-consulting.co.jp"
date: "`r format(Sys.time(), '%Y-%m-%d %H:%M:%S')`"
output: 
  html_document:
    fig_height: 4
    fig_width: 10
    keep_md: no
    md_extensions: -ascii_identifiers 
---
<link href="http://knowledgevault.saecanet.com/components/rmarkdown-html.css" rel="stylesheet">
<script src="http://knowledgevault.saecanet.com/components/JavascriptCode.js"></script>
<style>.main-container {max-width : 1000px;}</style>

- アセット･マネジメント･コンサルティング株式会社 http://am-consulting.co.jp
- SaECaNet http://saecanet.com/
- Olive http://olive.saecanet.com/
- twitter https://twitter.com/AMC2_Japan
- 本ページへのリンクを共有:<a href="https://twitter.com/share" class="twitter-share-button" data-via="AMC2_Japan" data-size="large">Tweet</a> <script>!function(d,s,id){var js,fjs=d.getElementsByTagName(s)[0],p=/^http:/.test(d.location)?'http':'https';if(!d.getElementById(id)){js=d.createElement(s);js.id=id;js.src=p+'://platform.twitter.com/widgets.js';fjs.parentNode.insertBefore(js,fjs);}}(document, 'script', 'twitter-wjs');</script>

```{r set-options, echo=F, cache=F}
options(width = 100)
```

```{r warning=F, error=F, message=F, echo=F}
library(RCurl);library(lubridate);library(Nippon);library(knitr)
```

```{r warning=F, error=F, message=F, echo=F}
script <-
  getURL(
    "https://raw.githubusercontent.com/am-consulting/Rscript/master/laborForceSurveyofJapan.r",
    ssl.verifypeer = F
  )
eval(parse(text = script))
laborforcesurvey <- origData
```

```{r warning = F, error = F, message = F, echo = F}
library(RCurl)
fileName <- 'functionList.csv'
functionList <-
  read.csv(
    file = paste0('https://raw.githubusercontent.com/am-consulting/am-consulting.github.io/master/csv/',
                  fileName),
    header = F,
    as.is = T)
for(iii in 1:nrow(functionList)){
  script <- 
    getURL(paste0("https://raw.githubusercontent.com/am-consulting/am-consulting.github.io/master/", 
                  functionList[iii,1]),
           ssl.verifypeer = F)
  eval(parse(text = script))
}
```

```{r warning=F, error=F, message=F, echo=F, results='hide'}
colnames(laborforcesurvey) <- unlist(lapply(colnames(laborforcesurvey),zen2han))
dataSet0 <- na.omit(laborforcesurvey)
colnames(dataSet0)
```

```{r warning=F, error=F, message=F, echo=F, results='hide'}
if(length(unique(month(dataSet0[,1])))==1){
  dateFormat <- '%Y年'
}else if(length(unique(day(dataSet0[,1])))==1){
  dateFormat <- '%Y年%m月'
}else{
  dateFormat <- '%Y年%m月%d日'
}
```

```{r warning=F,error=F,message=F,echo=F,results='hold'}
fun_latestResult(obj = dataSet0,
                 objColumn = c(11,17),
                 dateFormat = dateFormat)
dataTitle <- 
  paste0('日本の労働力調査:', latestResult)
dataSource <- '総務省'
windowsFonts(Meiryo = windowsFont("Meiryo"))
options(scipen = 999)
```

***

- `r paste0("タイトル : ", dataTitle)`
- `r paste0("データ出所 : ", dataSource)`
- Source http://www.stat.go.jp/data/roudou/

***

```{r warning=F, error=F, message=F, echo=F}
texDygraph <- vector()
objTitle <- c('労働力人口','就業者','雇用者','完全失業者','完全失業率')
for(iii in 1:length(objTitle)){
  objColumn <- 
    c(1, grep(paste0('\\b', objTitle[iii]), colnames(dataSet0), ignore.case = T))
  bufDF <- na.omit(dataSet0[,objColumn])
  fun_generateKnit(objDF = bufDF, 
                   plotNum = iii, 
                   group = 0, 
                   colors = c('blue','red','green'), 
                   dygraphTitle = objTitle[iii])
  texDygraph <- 
    c(texDygraph, paste0('knit_expanded', iii))
}
```

`r paste(knitr::knit(text = sapply(texDygraph,get)), collapse = '\n')`

```{r warning=F, error=F, message=F, echo=F, results='asis'}
fun_dataTable(obj = tail(dataSet0,12*5), dateFormat = dateFormat)
```

***
#### 前月差(単位:万人、%ポイント):直近`r tailN <- 6;tailN`ヶ月

```{r warning=F, error=F, message=F, echo=F, results='asis'}
fun_markdownTable(obj = fun_transposeDataFrame(obj = fun_makeDiffTable(obj = dataSet0),
                                               dateFormat = dateFormat,
                                               tailN = tailN))
```

***
<script>MakeNegative();</script>
<script>
  (function(i,s,o,g,r,a,m){i['GoogleAnalyticsObject']=r;i[r]=i[r]||function(){
  (i[r].q=i[r].q||[]).push(arguments)},i[r].l=1*new Date();a=s.createElement(o),
  m=s.getElementsByTagName(o)[0];a.async=1;a.src=g;m.parentNode.insertBefore(a,m)
  })(window,document,'script','https://www.google-analytics.com/analytics.js','ga');

  ga('create', 'UA-3077339-5', 'auto');
  ga('send', 'pageview');

</script>
