---
knit: (function(inputFile, encoding) {username<-Sys.info()['user'];fileName<-'defaultPath.csv';pathToFile <-paste0('C:/Users/', username,'/Desktop/pathToCSV/');setwd(pathToFile);buf0<-read.csv(fileName,header = F,skip = 0,stringsAsFactor = F,check.names = F,fileEncoding = 'utf-8');timeStamp<-format(Sys.time(),'%Y%m%d%H%M%S');rmarkdown::render(inputFile, encoding = encoding, output_file = paste0('C:/Users/',username,buf0[2,1],'charts/','am-consulting.co.jp-JGBheldByBOJ.html')) })

title : 'Japanese Government Bonds held by the Bank of Japan'
author: "アセット･マネジメント･コンサルティング株式会社 http://am-consulting.co.jp"
date: "`r format(Sys.time(), '%Y-%m-%d %H:%M:%S')`"
output: 
  html_document:
    fig_height: 10
    fig_width: 10
    keep_md: no
    md_extensions: -ascii_identifiers 
---
<link href="http://knowledgevault.saecanet.com/components/rmarkdown-html.css" rel="stylesheet">
<script src="http://knowledgevault.saecanet.com/components/JavascriptCode.js"></script>
<style>.main-container {max-width : 1000px;}</style>

- アセット･マネジメント･コンサルティング株式会社 http://am-consulting.co.jp
- SaECaNet http://saecanet.com/
- Olive http://olive.saecanet.com/
- twitter https://twitter.com/AMC2_Japan
- 本ページへのリンクを共有:<a href="https://twitter.com/share" class="twitter-share-button" data-via="AMC2_Japan" data-size="large">Tweet</a> <script>!function(d,s,id){var js,fjs=d.getElementsByTagName(s)[0],p=/^http:/.test(d.location)?'http':'https';if(!d.getElementById(id)){js=d.createElement(s);js.id=id;js.src=p+'://platform.twitter.com/widgets.js';fjs.parentNode.insertBefore(js,fjs);}}(document, 'script', 'twitter-wjs');</script>

```{r set-options, echo=F, cache=F}
# options(width = 500)
```

```{r,warning=F,error=F,message=F,echo=F}
# ―,ソ,噂,欺,圭,構,蚕,十,申,貼,能,表,暴,予,禄,兔
library(DT)
library(lubridate)
library(googleVis)
library(pipeR)
```

```{r warning = F, error = F, message = F, echo = F}
library(RCurl)
fileName <- 'functionList.csv'
functionList <-
  read.csv(
    file = paste0('https://raw.githubusercontent.com/am-consulting/am-consulting.github.io/master/csv/',
                  fileName),
    header = F,
    as.is = T)
for(iii in 1:nrow(functionList)){
  script <- 
    getURL(paste0("https://raw.githubusercontent.com/am-consulting/am-consulting.github.io/master/", 
                  functionList[iii,1]),
           ssl.verifypeer = F)
  eval(parse(text = script))
}
```

```{r,warning=F,error=F,message=F,echo=F}
script <-
  getURL(
    "https://raw.githubusercontent.com/am-consulting/am-consulting.github.io/master/importJGBheldByBOJ-2017.r",
    ssl.verifypeer = FALSE
  )
eval(parse(text = script))
```

```{r,warning=F,error=F,message=F,echo=F}
tmp <- JGBheldByBOJ
tmp[, 3] <- tmp[, 3] * 10 ^ -4
colnames(tmp) <- c('JGB', '銘柄', '保有残高(兆円)')
```

```{r,warning=F,error=F,message=F,echo=F}
for(iii in 1:length(unique(tmp[, 1]))) {
  buf <- subset(tmp, tmp[, 1] == unique(tmp[, 1])[iii])[, 3, drop = F]
  colnames(buf) <- paste0(unique(tmp[, 1])[iii], '-', colnames(buf))
  if (iii == 1) {
    jgbData <- buf
  } else{
    jgbData <-  qpcR:::cbind.na(jgbData, buf[, 1, drop = F])
  }
}
barData <-
  data.frame(id = '日本国債', t(colSums(jgbData, na.rm = T)), check.names = F)
totalJGB <- sum(tmp[, 3])
barDataRatio <- barData
barDataRatio[, -1] <- round(barDataRatio[, -1] / totalJGB * 100, 2)
colnames(barDataRatio) <- gsub('兆円', '%', colnames(barDataRatio))
```

```{r,warning=F,error=F,message=F,results='hold',echo=F}
dataTitle <- paste0(title,'.保有国債残高合計(兆円):',totalJGB)
dataSource <- '日本銀行'
```

***

- `r paste0("タイトル : ", dataTitle)`
- `r paste0("データ出所 : ", dataSource)`
- 『利付国債の保有額(受渡し完了ベース)。国債買入オペに加え、対政府取引等による増減も勘案した国債の残高。』(日本銀行資料より引用)
- 『額面金額ベース(億円未満四捨五入)。』(日本銀行資料より引用)
- Source https://www.boj.or.jp/statistics/boj/other/mei/index.htm/

***

```{r,warning=F,error=F,message=F,echo=F,results='asis'}
fun_dataTable(obj = tmp,
              dateFormat = 0,
              needID = 1,
              orderDirection = 'asc',
              title = dataTitle,
              leftcolumns = 2)
```

***
#### 日本国債年限名称別合計残高(兆円)

```{r,warning=F,error=F,message=F,echo=F}
rAmCharts::amBarplot(
  x = colnames(barData)[1] ,
  y = colnames(barData)[-1],
  data = barData,
  horiz = T,
  stack_type = 'regular',
  legend = T,
  labelRotation = 0,
  main = '',
  mainColor = "#68838B",
  mainSize = 15,
  creditsPosition = "top-right",
  legendPosition = "bottom",
  show_values = T
)
```

***
#### 日本国債年限名称別合計残高構成比(%)

```{r,warning=F,error=F,message=F,echo=F}
rAmCharts::amBarplot(
  x = colnames(barDataRatio)[1] ,
  y = colnames(barDataRatio)[-1],
  data = barDataRatio,
  horiz = T,
  stack_type = '100',
  legend = T,
  labelRotation = 0,
  main = '',
  mainColor = "#68838B",
  mainSize = 15,
  creditsPosition = "top-right",
  legendPosition = "bottom",
  show_values = T
)
```

***
#### 年限･国債名称(第x回債)毎の保有額(兆円)ボックスプロット

```{r,warning=F,error=F,message=F,echo=F}
rAmCharts::amBoxplot(jgbData, horiz = T)
```

***

#### 保有国債の基本統計量他 {.row}

##### 年限･国債名称(第x回債)毎の基本統計量(兆円) {.col-md-6}

```{r,warning=F,error=F,message=F,echo=F}
attach(tmp)
by(tmp[, 3], JGB, summary)
```

##### 年限毎の保有残高(兆円) {.col-md-6}

```{r,warning=F,error=F,message=F,echo=F}
attach(tmp)
by(tmp[, 3], JGB, sum)
```

###### 日本銀行が保有する国債残高合計(兆円)

```{r,warning=F,error=F,message=F,echo=F, results='hold'}
totalJGB
```

<script>MakeNegative();</script>
<script>
  (function(i,s,o,g,r,a,m){i['GoogleAnalyticsObject']=r;i[r]=i[r]||function(){
  (i[r].q=i[r].q||[]).push(arguments)},i[r].l=1*new Date();a=s.createElement(o),
  m=s.getElementsByTagName(o)[0];a.async=1;a.src=g;m.parentNode.insertBefore(a,m)
  })(window,document,'script','https://www.google-analytics.com/analytics.js','ga');

  ga('create', 'UA-3077339-5', 'auto');
  ga('send', 'pageview');

</script>
