---
knit: (function(inputFile, encoding) {username<-Sys.info()['user'];fileName<-'defaultPath.csv';pathToFile <-paste0('C:/Users/', username,'/Desktop/pathToCSV/');setwd(pathToFile);buf0<-read.csv(fileName,header = F,skip = 0,stringsAsFactor = F,check.names = F,fileEncoding = 'utf-8');timeStamp<-format(Sys.time(),'%Y%m%d%H%M%S');rmarkdown::render(inputFile, encoding = encoding, output_file = paste0('C:/Users/',username,buf0[2,1],'charts/','am-consulting.co.jp-PortfolioGPIF.html')) })

title : 'Portfolio GPIF'
author: "アセット･マネジメント･コンサルティング株式会社 http://am-consulting.co.jp"
date: "`r format(Sys.time(), '%Y-%m-%d %H:%M:%S')`"
output: 
  html_document:
    fig_height: 10
    fig_width: 10
    keep_md: no
    md_extensions: -ascii_identifiers 
---
<link href="http://knowledgevault.saecanet.com/components/rmarkdown-html.css" rel="stylesheet">
<script src="http://knowledgevault.saecanet.com/components/JavascriptCode.js"></script>
<style>.main-container {max-width : 1100px;}</style>

- アセット･マネジメント･コンサルティング株式会社 http://am-consulting.co.jp
- SaECaNet http://saecanet.com/
- Olive http://olive.saecanet.com/
- twitter https://twitter.com/AMC2_Japan
- 本ページへのリンクを共有:<a href="https://twitter.com/share" class="twitter-share-button" data-via="AMC2_Japan" data-size="large">Tweet</a> <script>!function(d,s,id){var js,fjs=d.getElementsByTagName(s)[0],p=/^http:/.test(d.location)?'http':'https';if(!d.getElementById(id)){js=d.createElement(s);js.id=id;js.src=p+'://platform.twitter.com/widgets.js';fjs.parentNode.insertBefore(js,fjs);}}(document, 'script', 'twitter-wjs');</script>

```{r set-options, echo=F, cache=F}
options(width = 500)
```

```{r warning = F, error = F, message = F, echo = F}
library(RCurl)
fileName <- 'functionList.csv'
functionList <-
  read.csv(
    file = paste0('https://raw.githubusercontent.com/am-consulting/am-consulting.github.io/master/csv/',
                  fileName),
    header = F,
    as.is = T)
for(iii in 1:nrow(functionList)){
  script <- 
    getURL(paste0("https://raw.githubusercontent.com/am-consulting/am-consulting.github.io/master/", 
                  functionList[iii,1]),
           ssl.verifypeer = F)
  eval(parse(text = script))
}
```

```{r,warning=F,error=F,message=F,echo=F}
script <-
  getURL(
    "https://raw.githubusercontent.com/am-consulting/am-consulting.github.io/master/importPortfolioGPIF.r",
    ssl.verifypeer = FALSE
  )
eval(parse(text = script))
```

```{r,warning=F,error=F,message=F,results='hold',echo=F}
dataTitle <- 
  paste0('年金積立金管理運用独立行政法人保有全銘柄:',gsub('.+:(平成.+時点)','\\1',sheetTitle1))
dataSource <- 
  '年金積立金管理運用独立行政法人'
grandTotal <- 0
```

***

- `r paste0("タイトル : ", dataTitle)`
- `r paste0("データ出所 : ", dataSource)`
- 構成比は各カテゴリ内における比率を示す
- Source http://www.gpif.go.jp/index.html
- Source http://www.gpif.go.jp/operation/state/index.html

***

#### `r sheetTitle1`

```{r,warning=F,error=F,message=F,echo=F,results='asis'}
obj <- Portfolio1
objColumn <- grep('時価総額',colnames(obj))
obj[,objColumn] <- obj[,objColumn]*10^-8
colnames(obj)[objColumn] <- gsub('円','億円',colnames(obj)[objColumn])
cat(paste0('<b>時価総額合計(億円):', format(sum(obj[,objColumn]),big.mark = ',') ,'</b><br>'))
obj$`構成比(%)` <- 
  round(obj[,objColumn]/sum(obj[,objColumn])*100,3)
fun_dataTable(obj = obj,
              dateFormat = 0,
              needID = 0,
              orderDirection = 'asc',
              leftcolumns = 2,
              bigmarkColumn = c(1:3))
grandTotal <- grandTotal + sum(obj[,objColumn])
```

```{r,warning=F,error=F,message=F,echo=F,results='hide'}
cat(sheetTitle1)
fun_markdownTable(obj = head(obj[order(obj[,objColumn],decreasing = T),][,-3],5))
```

***
#### `r sheetTitle2`

```{r,warning=F,error=F,message=F,echo=F,results='asis'}
obj <- Portfolio2
objColumn <- grep('時価総額',colnames(obj))
obj[,objColumn] <- obj[,objColumn]*10^-8
colnames(obj)[objColumn] <- gsub('円','億円',colnames(obj)[objColumn])
cat(paste0('<b>時価総額合計(億円):', format(sum(obj[,objColumn]),big.mark = ',') ,'</b><br>'))
obj$`構成比(%)` <- 
  round(obj[,objColumn]/sum(obj[,objColumn])*100,3)
obj[,2] <-
  paste0('<a href="',
         'http://stocks.finance.yahoo.co.jp/stocks/detail/?code=',
         obj[,2],
         '.t',
         '" target="_blank">',
         obj[,2],
         '</a>')
fun_dataTable(obj = obj,
              dateFormat = 0,
              needID = 0,
              orderDirection = 'asc',
              leftcolumns = 2,
              bigmarkColumn = c(1:4))
grandTotal <- grandTotal + sum(obj[,objColumn])
```

```{r,warning=F,error=F,message=F,echo=F,results='hide'}
cat(sheetTitle2)
fun_markdownTable(obj = head(obj[order(obj[,objColumn],decreasing = T),][,-4],5))
```

***
#### `r sheetTitle3`

```{r,warning=F,error=F,message=F,echo=F,results='asis'}
obj <- Portfolio3
objColumn <- grep('時価総額',colnames(obj))
obj[,objColumn] <- obj[,objColumn]*10^-8
colnames(obj)[objColumn] <- gsub('円','億円',colnames(obj)[objColumn])
cat(paste0('<b>時価総額合計(億円):', format(sum(obj[,objColumn]),big.mark = ',') ,'</b><br>'))
obj$`構成比(%)` <- 
  round(obj[,objColumn]/sum(obj[,objColumn])*100,3)
fun_dataTable(obj = obj,
              dateFormat = 0,
              needID = 0,
              orderDirection = 'asc',
              leftcolumns = 2,
              bigmarkColumn = c(1:2))
grandTotal <- grandTotal + sum(obj[,objColumn])
```

```{r,warning=F,error=F,message=F,echo=F,results='hide'}
cat(sheetTitle3)
fun_markdownTable(obj = head(obj[order(obj[,objColumn],decreasing = T),],5))
```

***
#### `r sheetTitle4`

```{r,warning=F,error=F,message=F,echo=F,results='asis'}
obj <- Portfolio4
objColumn <- grep('時価総額',colnames(obj))
obj[,objColumn] <- obj[,objColumn]*10^-8
colnames(obj)[objColumn] <- gsub('円','億円',colnames(obj)[objColumn])
cat(paste0('<b>時価総額合計(億円):', format(sum(obj[,objColumn]),big.mark = ',') ,'</b><br>'))
obj$`構成比(%)` <- 
  round(obj[,objColumn]/sum(obj[,objColumn])*100,3)
fun_dataTable(obj = obj,
              dateFormat = 0,
              needID = 0,
              orderDirection = 'asc',
              leftcolumns = 2,
              bigmarkColumn = c(1:3))
grandTotal <- grandTotal + sum(obj[,objColumn])
```

```{r,warning=F,error=F,message=F,echo=F,results='hide'}
cat(sheetTitle4)
fun_markdownTable(obj = head(obj[order(obj[,objColumn],decreasing = T),][,-2],5))
```

***
#### 国内債券、国内株式、外国債券および外国株式の総計

```{r,warning=F,error=F,message=F,echo=F,results='asis'}
cat(paste0('<h4>',grandTotal*10^-4,' 兆円</h4>'))
```

***
<script>MakeNegative();</script>
<script>
  (function(i,s,o,g,r,a,m){i['GoogleAnalyticsObject']=r;i[r]=i[r]||function(){
  (i[r].q=i[r].q||[]).push(arguments)},i[r].l=1*new Date();a=s.createElement(o),
  m=s.getElementsByTagName(o)[0];a.async=1;a.src=g;m.parentNode.insertBefore(a,m)
  })(window,document,'script','https://www.google-analytics.com/analytics.js','ga');

  ga('create', 'UA-3077339-5', 'auto');
  ga('send', 'pageview');

</script>
