---
knit: (function(inputFile, encoding) {username<-Sys.info()['user'];fileName<-'defaultPath.csv';pathToFile <-paste0('C:/Users/', username,'/Desktop/pathToCSV/');setwd(pathToFile);buf0<-read.csv(fileName,header = F,skip = 0,stringsAsFactor = F,check.names = F,fileEncoding = 'utf-8');timeStamp<-format(Sys.time(),'%Y%m%d%H%M%S');rmarkdown::render(inputFile, encoding = encoding, output_file = paste0('C:/Users/',username,buf0[2,1],'charts/','am-consulting.co.jp-BankOfJapanAccounts.html')) })
title : "Bank of Japan Accounts"
author: "アセット･マネジメント･コンサルティング株式会社 http://am-consulting.co.jp"
date: "`r format(Sys.time(), '%Y-%m-%d %H:%M:%S')`"
output: 
  html_document:
    fig_height: 7
    fig_width: 10
    keep_md: no
    md_extensions: -ascii_identifiers 
---
<link href="http://knowledgevault.saecanet.com/components/rmarkdown-html.css" rel="stylesheet">
<script src="http://knowledgevault.saecanet.com/components/JavascriptCode.js"></script>
<style>.main-container {max-width : 1000px;}</style>

- アセット･マネジメント･コンサルティング株式会社 http://am-consulting.co.jp
- SaECaNet http://saecanet.com/
- Olive http://olive.saecanet.com/
- twitter https://twitter.com/AMC2_Japan
- 本ページへのリンクを共有:<a href="https://twitter.com/share" class="twitter-share-button" data-via="AMC2_Japan" data-size="large">Tweet</a> <script>!function(d,s,id){var js,fjs=d.getElementsByTagName(s)[0],p=/^http:/.test(d.location)?'http':'https';if(!d.getElementById(id)){js=d.createElement(s);js.id=id;js.src=p+'://platform.twitter.com/widgets.js';fjs.parentNode.insertBefore(js,fjs);}}(document, 'script', 'twitter-wjs');</script>

```{r set-options, echo=F, cache=F}
options(width = 1000)
```

```{r warning = F, error = F, message = F, echo = F}
library(RCurl)
fileName <- 'functionList.csv'
functionList <-
  read.csv(
    file = paste0('https://raw.githubusercontent.com/am-consulting/am-consulting.github.io/master/csv/',
                  fileName),
    header = F,
    as.is = T)
for(iii in 1:nrow(functionList)){
  script <- 
    getURL(paste0("https://raw.githubusercontent.com/am-consulting/am-consulting.github.io/master/", 
                  functionList[iii,1]),
           ssl.verifypeer = F)
  eval(parse(text = script))
}
```

```{r,warning=F,error=F,message=F,echo=F}
script <-
  getURL(
    "https://raw.githubusercontent.com/am-consulting/am-consulting.github.io/master/importBankOfJapanAccounts-2017.r",
    ssl.verifypeer = F
  )
eval(parse(text = script))
```

```{r,warning=F,error=F,message=F,results='hold',echo=F}
buf <- 
  Assets[[1]][grep('国債',Assets[[1]][,1]),]
tmp <-
  paste0(buf[1,1],'(兆円):',round(buf[1,2]),',構成比(%):',buf[1,3])
dataTitle <- paste0('日本銀行', gsub('資産:','',colnames(Assets[[1]])[1]),':',tmp)

buf <- 
  LiabilitiesAndNetWorth[[1]][grep('当座預金',LiabilitiesAndNetWorth[[1]][,1]),]
tmp <-
  paste0(buf[1,1],'(兆円):',round(buf[1,2]),',構成比(%):',buf[1,3])
dataTitle <- paste0(dataTitle,',',tmp)
dataSource <- '日本銀行'
windowsFonts(Meiryo = windowsFont("Meiryo"))
options(scipen = 999)
```

***

- `r paste0("タイトル : ", dataTitle)`
- `r paste0("データ出所 : ", dataSource)`
- Source http://www.boj.or.jp/statistics/boj/other/acmai/index.htm/

***

#### 直近の営業毎旬報告

```{r warning=F,error=F,message=F,echo=F,results='asis'}
cat(paste0('<b>','資産 / Asset','</b>'))
objDF <- Assets[[1]]
objDF <- objDF[order(objDF[,2],decreasing = T),]
fun_markdownTable(obj = objDF)
```

***

```{r warning=F,error=F,message=F,echo=F,results='asis'}
cat(paste0('<b>','負債および純資産 / Liabilities and Net Worth','</b>'))
objDF <- LiabilitiesAndNetWorth[[1]]
objDF <- objDF[order(objDF[,2],decreasing = T),]
fun_markdownTable(obj = objDF)
```

***

```{r warning=F,error=F,message=F,echo=F,results='asis'}
cat(paste0('<b>','資産項目中の「国債」の内訳 / Breakdown for JGB of Assets','</b>'))
fun_markdownTable(obj = JGBbreakdown[[1]])
```

***
#### 資産(負債および純資産)合計の時系列推移(単位:兆円)

```{r warning=F,error=F,message=F,echo=F,results='asis',fig.height=4}
tmp <-
  gsub('ac|\\.htm','',substring(pageList, regexpr('ac[0-9]{6}', pageList)))
yyyy <-
  as.numeric(substring(tmp,1,2)) + 2000
mm <-
  as.numeric(substring(tmp,3,4))
dd <-
  as.numeric(substring(tmp,5,6))
Date <- 
  as.Date(paste0(yyyy,'-',mm,'-',dd))  
Total <- vector()
for(iii in 1:length(Assets)){
  Total[iii] <- 
    Assets[[iii]][grep('合計',Assets[[iii]][,1]),2]
}
accountsTimeSeries <-
  data.frame(Date,Total)
colnames(accountsTimeSeries)[2] <-
  '資産(負債および純資産)合計の時系列推移(単位:兆円)'
n <- 1
fun_generateKnit(objDF = accountsTimeSeries,plotNum = n,barPlot = 1)
eval(parse(text = paste0('dygraphPlot', n)))
```

***

```{r warning=F,error=F,message=F,echo=F,results='asis'}
fun_markdownTable(obj = accountsTimeSeries)
```

***
#### 資産項目中「国債」の時系列推移(単位:兆円)

```{r warning=F,error=F,message=F,echo=F,results='asis',fig.height=4}
Total <- data.frame()
for(iii in 1:length(Assets)){
  Total <- 
    rbind(Total, Assets[[iii]][grep('国債',Assets[[iii]][,1]),2:3])
}
accountsTimeSeries <-
  data.frame(Date,Total,check.names = F,stringsAsFactors = F)
colnames(accountsTimeSeries)[2:3] <-
  c('資産項目中「国債」(単位:兆円)','資産項目中「国債」の構成比(単位:%)')
colnames(accountsTimeSeries) <-
  iconv(colnames(accountsTimeSeries),'cp932','utf8')
n <- 2
fun_generateKnit(objDF = accountsTimeSeries[,c(1,2)],
                 plotNum = n,
                 barPlot = 1,
                 dygraphTitle = colnames(accountsTimeSeries)[2])
eval(parse(text = paste0('dygraphPlot', n)))
cat('<hr>')
n <- 3
fun_generateKnit(objDF = accountsTimeSeries[,c(1,3)],
                 plotNum = n,
                 barPlot = 0,
                 dygraphTitle = colnames(accountsTimeSeries)[3])
eval(parse(text = paste0('dygraphPlot', n)))
```

***

```{r warning=F,error=F,message=F,echo=F,results='asis'}
fun_markdownTable(obj = accountsTimeSeries)
```

***
#### 負債項目中「当座預金」の時系列推移(単位:兆円)

```{r warning=F,error=F,message=F,echo=F,results='asis',fig.height=4}
Total <- data.frame()
for(iii in 1:length(LiabilitiesAndNetWorth)){
  Total <- 
    rbind(Total, LiabilitiesAndNetWorth[[iii]][grep('当座預金',LiabilitiesAndNetWorth[[iii]][,1]),2:3])
}
accountsTimeSeries <-
  data.frame(Date,Total,check.names = F,stringsAsFactors = F)
colnames(accountsTimeSeries)[2:3] <-
  c('負債項目中「当座預金」(単位:兆円)','負債項目中「当座預金」の構成比(単位:%)')
colnames(accountsTimeSeries) <-
  iconv(colnames(accountsTimeSeries),'cp932','utf8')
n <- 2
fun_generateKnit(objDF = accountsTimeSeries[,c(1,2)],
                 plotNum = n,
                 barPlot = 1,
                 dygraphTitle = colnames(accountsTimeSeries)[2])
eval(parse(text = paste0('dygraphPlot', n)))
cat('<hr>')
n <- 3
fun_generateKnit(objDF = accountsTimeSeries[,c(1,3)],
                 plotNum = n,
                 barPlot = 0,
                 dygraphTitle = colnames(accountsTimeSeries)[3])
eval(parse(text = paste0('dygraphPlot', n)))
```

***

```{r warning=F,error=F,message=F,echo=F,results='asis'}
fun_markdownTable(obj = accountsTimeSeries)
```

```{r warning=F,error=F,message=F,echo=F,results='hide'}
fun_markdownTable(obj = Assets[[1]])
fun_markdownTable(obj = LiabilitiesAndNetWorth[[1]])
fun_markdownTable(obj = Assets[[2]])
fun_markdownTable(obj = LiabilitiesAndNetWorth[[2]])
```

***
<script>MakeNegative();</script>
<script>
  (function(i,s,o,g,r,a,m){i['GoogleAnalyticsObject']=r;i[r]=i[r]||function(){
  (i[r].q=i[r].q||[]).push(arguments)},i[r].l=1*new Date();a=s.createElement(o),
  m=s.getElementsByTagName(o)[0];a.async=1;a.src=g;m.parentNode.insertBefore(a,m)
  })(window,document,'script','https://www.google-analytics.com/analytics.js','ga');

  ga('create', 'UA-3077339-5', 'auto');
  ga('send', 'pageview');

</script>

<!--

--- 
tags : [日本銀行, 営業毎旬報告, 国債, 当座預金] 
published : true
---
# 日本銀行営業毎旬報告(4月10日現在):国債(兆円):417,構成比(%):85.18,当座預金(兆円):344,構成比(%):70.31
## 統計データ概要

***

#### 直近

|               資産:営業毎旬報告(4月10日現在)|  金額(兆円)| 構成比(%)|
|--------------------------------------------:|-----------:|---------:|
|                                       金地金|   0.4412534|      0.09|
|                                         現金|   0.1961158|      0.04|
|                                         国債| 417.0606586|     85.18|
|                     コマーシャル・ペーパー等|   2.2806351|      0.47|
|                                         社債|   3.2144285|      0.66|
|                   金銭の信託（信託財産株式）|   1.1655458|      0.24|
| 金銭の信託（信託財産指数連動型上場投資信託）|  13.1519593|      2.69|
|         金銭の信託（信託財産不動産投資信託）|   0.3811516|      0.08|
|                                       貸付金|   44.427568|      9.07|
|                                     外国為替|   6.5944131|      1.35|
|                                   代理店勘定|   0.0301915|      0.01|
|                                       雑勘定|   0.6881007|      0.14|
|                                         合計| 489.6320213|       100|

***

| 負債及び純資産:営業毎旬報告(4月10日現在)|  金額(兆円)| 構成比(%)|
|----------------------------------------:|-----------:|---------:|
|                               発行銀行券|  99.2521664|     20.27|
|                                 当座預金| 344.2693728|     70.31|
|                               その他預金|   12.690542|      2.59|
|                                 政府預金|  24.4878996|         5|
|                               売現先勘定|   0.1796474|      0.04|
|                                   雑勘定|   1.1214349|      0.23|
|                               引当金勘定|   4.4717599|      0.91|
|                                   資本金|      0.0001|         0|
|                                   準備金|   3.1590982|      0.65|
|                                     合計| 489.6320213|       100|


***

#### 前回

|               資産:営業毎旬報告(3月31日現在)|  金額(兆円)| 構成比(%)|
|--------------------------------------------:|-----------:|---------:|
|                                       金地金|   0.4412534|      0.09|
|                                         現金|   0.2031115|      0.04|
|                                         国債|  417.711474|     85.23|
|                     コマーシャル・ペーパー等|   2.0357347|      0.42|
|                                         社債|   3.2144285|      0.66|
|                   金銭の信託（信託財産株式）|   1.1698917|      0.24|
| 金銭の信託（信託財産指数連動型上場投資信託）|  12.9353753|      2.64|
|         金銭の信託（信託財産不動産投資信託）|   0.3775387|      0.08|
|                                       貸付金|   44.664568|      9.11|
|                                     外国為替|   6.6625762|      1.36|
|                                   代理店勘定|   0.0205574|         0|
|                                       雑勘定|   0.6810656|      0.14|
|                                         合計| 490.1175751|       100|

***

| 負債及び純資産:営業毎旬報告(3月31日現在)| 金額(兆円)| 構成比(%)|
|----------------------------------------:|----------:|---------:|
|                               発行銀行券|  99.800188|     20.36|
|                                 当座預金| 342.755515|     69.93|
|                               その他預金|  13.623336|      2.78|
|                                 政府預金|  21.750733|      4.44|
|                               売現先勘定|   3.425244|       0.7|
|                                   雑勘定|   1.131601|      0.23|
|                               引当金勘定|    4.47176|      0.91|
|                                   資本金|     0.0001|         0|
|                                   準備金|   3.159098|      0.64|
|                                     合計| 490.117575|       100|

***

## データテーブル･チャート
Link - [データテーブル･チャート](http://knowledgevault.saecanet.com/charts/am-consulting.co.jp-BankOfJapanAccounts.html)
<iframe src="http://knowledgevault.saecanet.com/charts/am-consulting.co.jp-BankOfJapanAccounts.html" width="100%" height="800px"></iframe>

-->
