---
knit: (function(inputFile, encoding) {username<-Sys.info()['user'];fileName<-'defaultPath.csv';pathToFile <-paste0('C:/Users/', username,'/Desktop/pathToCSV/');setwd(pathToFile);buf0<-read.csv(fileName,header = F,skip = 0,stringsAsFactor = F,check.names = F,fileEncoding = 'utf-8');timeStamp<-format(Sys.time(),'%Y%m%d%H%M%S');htmlName<-'ProducerPriceIndexInJapan';rmarkdown::render(inputFile, encoding = encoding, output_file = paste0('C:/Users/',username,buf0[2,1],'charts/','am-consulting.co.jp-',htmlName,'.html')) })

title : 'Producer Price Index In Japan'
author: "アセット･マネジメント･コンサルティング株式会社 http://am-consulting.co.jp"
date: "`r format(Sys.time(), '%Y-%m-%d %H:%M:%S')`"
output: 
  html_document:
    fig_height: 4
    fig_width: 10
    keep_md: no
    md_extensions: -ascii_identifiers
---
<link href="http://knowledgevault.saecanet.com/components/rmarkdown-html.css" rel="stylesheet">
<script src="http://knowledgevault.saecanet.com/components/JavascriptCode.js"></script>
<style>.main-container {max-width : 1000px;}</style>

- アセット･マネジメント･コンサルティング株式会社 http://am-consulting.co.jp
- SaECaNet http://saecanet.com/
- Olive http://olive.saecanet.com/
- twitter https://twitter.com/AMC2_Japan
- 本ページへのリンクを共有:<a href="https://twitter.com/share" class="twitter-share-button" data-via="AMC2_Japan" data-size="large">Tweet</a> <script>!function(d,s,id){var js,fjs=d.getElementsByTagName(s)[0],p=/^http:/.test(d.location)?'http':'https';if(!d.getElementById(id)){js=d.createElement(s);js.id=id;js.src=p+'://platform.twitter.com/widgets.js';fjs.parentNode.insertBefore(js,fjs);}}(document, 'script', 'twitter-wjs');</script>

```{r set-options, echo=F, cache=F}
options(width = 1000)
```

```{r warning = F, error = F, message = F, echo = F}
library(RCurl)
fileName <- 'functionList.csv'
functionList <-
  read.csv(
    file = paste0('https://raw.githubusercontent.com/am-consulting/am-consulting.github.io/master/csv/',
                  fileName),
    header = F,
    as.is = T)
for(iii in 1:nrow(functionList)){
  script <- 
    getURL(paste0("https://raw.githubusercontent.com/am-consulting/am-consulting.github.io/master/", 
                  functionList[iii,1]),
           ssl.verifypeer = F)
  eval(parse(text = script))
}
```

```{r warning=F,error=F,message=F,echo=F,results='hide'}
importAMCC <-
  c('importMonetarybaseOfJapan-2017.r',
    'importProducerPriceIndex-2017.r')
for(iii in 1:length(importAMCC)){
  script <-
    getURL(paste0("https://raw.githubusercontent.com/am-consulting/am-consulting.github.io/master/",
                  importAMCC[iii]),
           ssl.verifypeer = F
  )
  eval(parse(text = script))
}
```

```{r warning=F,error=F,message=F,echo=F,results='hide'}
mergeData <- 
  merge(x = monetaryBase_Japan, y = ProducerPriceIndex, by = 'Date')
```

```{r warning=F,error=F,message=F,echo=F,results='hold'}
dateFormat <- '%Y年%m月'
fun_latestResult(obj = ProducerPriceIndex,objColumn = 2,dateFormat = dateFormat)
dataTitle <- 
  paste0('国内企業物価指数:',latestResult)
dataSource <- '日本銀行'
windowsFonts(Meiryo = windowsFont("Meiryo"))
```

***

- `r paste0("タイトル : ", dataTitle)`
- `r paste0("データ出所 : ", dataSource)`
- Source http://www.stat-search.boj.or.jp/ssi/mtshtml/pr01_m_1.html

***

```{r warning=F, error=F, message=F, echo=F, results='asis'}
timeSeriesDF <- ProducerPriceIndex[,c(1:4)]
texDygraph <- vector()
cnt <- 0
for(iii in 2:ncol(timeSeriesDF)){
  obj <- 
    na.omit(timeSeriesDF[,c(1,iii)])
  cnt <- cnt + 1
  fun_generateKnit(objDF = obj, 
                   plotNum = cnt, 
                   group = 0, 
                   colors = c('blue','red','green'), 
                   dygraphTitle = colnames(obj)[2],
                   barPlot = 1)
  assign(paste0('knit_expanded', cnt),
         paste0("\n```{r warning=F, error=F, message=F, echo=F, results='asis'}\n\n",
                "eval(parse(text = paste0('dygraphPlot", cnt," %>% ', primeMinisterOfJapan_dygraph)))",
                "\n\ncat('<hr>')\n\n```"),envir = .GlobalEnv)
  texDygraph <- 
    c(texDygraph, paste0('knit_expanded', cnt))
}
```

`r paste(knitr::knit(text = sapply(texDygraph,get)), collapse = '\n')`

```{r warning=F,error=F,message=F,echo=F,results='hold',fig.height=6}
tmp0 <- fun_tsDataByYear(objDF = ProducerPriceIndex,dateCol = 1,dataCol = 2)
tmp1 <- fun_strawBroomData(objDF = tmp0,varType = 2)
fun_plotStrawBroomByYear(strawData = tmp1$strawData,lastDate = tmp1$lastDate,variation = tmp1$variation)
```

***

```{r warning=F, error=F, message=F, echo=F, results='asis'}
fun_markdownTable(obj = fun_transposeDataFrame(obj = ProducerPriceIndex,dateFormat = dateFormat))
```

***
#### マネタリーベースとの比較
###### 単位根検定
- 原系列

```{r warning=F, error=F, message=F, echo=F, results='hold'}
apply(mergeData[,c(6,14)],2, tseries::adf.test)
```

- 一次差分

```{r warning=F, error=F, message=F, echo=F, results='hold'}
diffDF <- fun_makeDiffTable(mergeData,lag = 1)
apply(diffDF[,c(6,14)], 2, tseries::adf.test)
```

##### 一次差分同士の相互相関係数

```{r warning=F, error=F, message=F, echo=F, results='asis', fig.height=6}
par(family = 'Meiryo', mar = c(5,5,5,2), font.main = 1, cex.main = 1.1)
ccfResult <- 
  ccf(diffDF[,2], 
      diffDF[,3], 
      main = paste0(colnames(diffDF)[2:3], collapse = '\n×\n'),
      panel.first = grid(nx = NULL, ny = NULL, lty = 2, equilogs = T))
text(ccfResult$lag, ccfResult$acf, round(ccfResult$acf,2))
```

```{r warning=F,error=F,message=F,echo=F,results='hide'}
username <-
  Sys.info()['user']
pathToFile <-
  paste0('C:/Users/', username,'/Desktop/pathToCSV/')
setwd(pathToFile)
fileName <-
  'defaultPath.csv'
buf <-
  read.csv(file = fileName,
           header = F,
           skip = 0,
           stringsAsFactor = F,
           check.names = F,
           fileEncoding = 'utf-8',quote = "\"")
pathOutputTOcsv <-
  paste0("C:/Users/", username, buf[2,1],'charts/chartImages/')
setwd(pathOutputTOcsv)
getwd()
par(family = 'Meiryo')
pngFile <-
  paste0(htmlName, ".png")
png(file = pngFile, width = 1000, height = 600)
##################
obj <- mergeData[,c(1,2,10)]
obj <- subset(obj,as.Date('2013-4-1')<=obj[,1])
fun_plotTimeSeries(obj = obj,typeL = 'o',typeR = 'o',
                   dateFormat = '%Y-%m',chartType = 2,dataSource = dataSource,mar = c(4,5,6,5))
dev.off()
```

```{r warning=F,error=F,message=F,echo=F,results='hide'}
fun_outputMD(tags = '国内企業物価指数,輸出物価指数,輸入物価指数,日本銀行',
             objDF = fun_summaryByName(obj = ProducerPriceIndex[,c(1,2)],dateFormat = '%Y-%m',objColumn = 2),
             htmlName = htmlName,
             image = 1,
             dataTitle = dataTitle,
             tableTitle = colnames(ProducerPriceIndex)[2])
```

***
<script>MakeNegative();</script>
<script>
  (function(i,s,o,g,r,a,m){i['GoogleAnalyticsObject']=r;i[r]=i[r]||function(){
  (i[r].q=i[r].q||[]).push(arguments)},i[r].l=1*new Date();a=s.createElement(o),
  m=s.getElementsByTagName(o)[0];a.async=1;a.src=g;m.parentNode.insertBefore(a,m)
  })(window,document,'script','https://www.google-analytics.com/analytics.js','ga');

  ga('create', 'UA-3077339-5', 'auto');
  ga('send', 'pageview');

</script>
