---
knit: (function(inputFile, encoding) {username<-Sys.info()['user'];fileName<-'defaultPath.csv';pathToFile <-paste0('C:/Users/', username,'/Desktop/pathToCSV/');setwd(pathToFile);buf0<-read.csv(fileName,header = F,skip = 0,stringsAsFactor = F,check.names = F,fileEncoding = 'utf-8');timeStamp<-format(Sys.time(),'%Y%m%d%H%M%S');htmlName<-'WorldTerrorism';rmarkdown::render(inputFile, encoding = encoding, output_file = paste0('C:/Users/',username,buf0[2,1],'charts/','am-consulting.co.jp-',htmlName,'.html')) })

title : "World Terrorism"
author: "アセット･マネジメント･コンサルティング株式会社 http://am-consulting.co.jp"
date: "`r format(Sys.time(), '%Y-%m-%d %H:%M:%S')`"
output: 
  html_document:
    fig_height: 4
    fig_width: 10
    keep_md: no
    md_extensions: -ascii_identifiers 
---
<link href="http://knowledgevault.saecanet.com/components/rmarkdown-html.css" rel="stylesheet">
<script src="http://knowledgevault.saecanet.com/components/JavascriptCode.js"></script>
<style>.main-container {max-width : 1000px;}</style>

- アセット･マネジメント･コンサルティング株式会社 http://am-consulting.co.jp
- SaECaNet http://saecanet.com/
- Olive http://olive.saecanet.com/
- twitter https://twitter.com/AMC2_Japan
- 本ページへのリンクを共有:<a href="https://twitter.com/share" class="twitter-share-button" data-via="AMC2_Japan" data-size="large">Tweet</a> <script>!function(d,s,id){var js,fjs=d.getElementsByTagName(s)[0],p=/^http:/.test(d.location)?'http':'https';if(!d.getElementById(id)){js=d.createElement(s);js.id=id;js.src=p+'://platform.twitter.com/widgets.js';fjs.parentNode.insertBefore(js,fjs);}}(document, 'script', 'twitter-wjs');</script>

```{r set-options, echo=F, cache=F}
options(width = 1000)
```

```{r warning = F, error = F, message = F, echo = F}
library(RCurl)
fileName <- 'functionList.csv'
functionList <-
  read.csv(
    file = paste0('https://raw.githubusercontent.com/am-consulting/am-consulting.github.io/master/csv/',
                  fileName),
    header = F,
    as.is = T)
for(iii in 1:nrow(functionList)){
  script <- 
    getURL(paste0("https://raw.githubusercontent.com/am-consulting/am-consulting.github.io/master/", 
                  functionList[iii,1]),
           ssl.verifypeer = F)
  eval(parse(text = script))
}
```

```{r warning=F,error=F,message=F,echo=F}
script <-
  getURL(
    "https://raw.githubusercontent.com/am-consulting/am-consulting.github.io/master/importWorldTerrorism.r",
    ssl.verifypeer = FALSE
  )
eval(parse(text = script))
```

```{r warning=F,error=F,message=F,echo=F,results='hold'}
dateRange <-
  paste0(range(worldTerrorism[,1]),collapse = '~')
dataTitle <- 
  paste0('世界のテロ等発生状況:', dateRange,':',sum(incidenceTable[,2]),'(回)') 
dataSource <- 
  '公安調査庁'
windowsFonts(Meiryo = windowsFont("Meiryo"))
options(scipen = 999)
```

***

- `r paste0("タイトル : ", dataTitle)`
- `r paste0("データ出所 : ", dataSource)`
- Source http://www.moj.go.jp/psia/terrorism/index.html

***

#### 国別テロ等発生回数とその構成比(%)
- `r obj <- worldTerrorism;paste0(range(obj[,1]),collapse = '~')`における発生回数合計:`r sum(incidenceTable[,2])`

```{r warning=F,error=F,message=F,echo=F,results='asis'}
incidenceTable$`Component ratio(%)` <- 
  round(incidenceTable[,2]/sum(incidenceTable[,2])*100,2)
fun_dataTable(obj = incidenceTable,orderColumn = 1,dateFormat = 0)
```

***

#### エリア別時系列テロ等発生頻度

```{r warning=F, error=F, message=F, echo=F,results='asis',fig.height=3}
dateFormat <- '%Y-%m-%d'
obj <- worldTerrorism
baseDF <- obj[,1:2];baseDF$Area <- NA
areaName <- 
  unique(worldTerrorism[,2])
for(iii in seq(length(areaName))){
  obj <- 
    subset(worldTerrorism,worldTerrorism[,2] == areaName[iii])[,1:2]
  obj[,2] <- 1
  mergeData <- 
    merge(obj,baseDF,all = T)
  par(family = 'Meiryo',mar = c(4,3,5,3))
  plot(x = mergeData[,1],
       y = mergeData[,2],
       type = 'p',
       pch = 20,
       cex = 1,
       yaxt = 'n',
       ylab = '',
       xaxt = 'n',
       xlab = '',
       cex.main = 1,
       main = paste0(areaName[iii],'\n',
                     paste0(range(mergeData[,1]),collapse = '~'),'\nDays=',sum(mergeData[,2],na.rm = T)),
       panel.first = grid(nx = NULL,
                          ny = NULL,
                          lty = 2,
                          equilogs = T))
  axis.Date(side = 1,
            at = mergeData[,1],
            format = dateFormat,
            padj = 1,
            tck = 0,
            cex.axis = 1)
  cat('<hr>')
}
```

```{r warning=F,error=F,message=F,echo=F,results='hide'}
username <-
  Sys.info()['user']
pathToFile <-
  paste0('C:/Users/', username,'/Desktop/pathToCSV/')
setwd(pathToFile)
fileName <-
  'defaultPath.csv'
buf <-
  read.csv(file = fileName,
           header = F,
           skip = 0,
           stringsAsFactor = F,
           check.names = F,
           fileEncoding = 'utf-8',quote = "\"")
pathOutputTOcsv <-
  paste0("C:/Users/", username, buf[2,1],'charts/chartImages/')
setwd(pathOutputTOcsv)
getwd()
par(family = 'Meiryo')
pngFile <- 
  paste0(htmlName, ".png")
png(file = pngFile, width = 1000, height = 600)
##################
top20 <- head(incidenceTable,20)
par(mar = c(4,8,4,2),family = 'Meiryo',cex.main = 1.3)
obj <- worldTerrorism
barplot(height = top20[,2],horiz = T,
        names.arg = top20[,1],las=1,
        main=paste0('国別テロ等発生回数Top20\n',paste0(range(obj[,1]),collapse = '~')))
dev.off()
```

```{r warning=F,error=F,message=F,echo=F,results='hide'}
fun_outputMD(tags = '[公安調査庁,テロ等発生状況]',
             objDF = head(worldTerrorism,10),
             htmlName = htmlName,
             image = 1,
             dataTitle = dataTitle,
             tableTitle = '直近のテロ等発生状況',
             tableName = '直近のテロ等発生状況')
```


<script>MakeNegative();</script>
<script>
  (function(i,s,o,g,r,a,m){i['GoogleAnalyticsObject']=r;i[r]=i[r]||function(){
  (i[r].q=i[r].q||[]).push(arguments)},i[r].l=1*new Date();a=s.createElement(o),
  m=s.getElementsByTagName(o)[0];a.async=1;a.src=g;m.parentNode.insertBefore(a,m)
  })(window,document,'script','https://www.google-analytics.com/analytics.js','ga');

  ga('create', 'UA-3077339-5', 'auto');
  ga('send', 'pageview');

</script>
