---
knit: (function(inputFile, encoding) {username<-Sys.info()['user'];fileName<-'defaultPath.csv';pathToFile <-paste0('C:/Users/', username,'/Desktop/pathToCSV/');setwd(pathToFile);buf0<-read.csv(fileName,header = F,skip = 0,stringsAsFactor = F,check.names = F,fileEncoding = 'utf-8');rmarkdown::render(inputFile, encoding = encoding, output_file = paste0('C:/Users/',username,buf0[2,1],'charts/','am-consulting.co.jp-BusinessOutlookSurvey.html')) })

title : 'Business Outlook Survey In Japan'
author: "アセット･マネジメント･コンサルティング株式会社 http://am-consulting.co.jp"
date: "`r format(Sys.time(), '%Y-%m-%d %H:%M:%S')`"
output: 
  html_document:
    fig_height: 5
    fig_width: 10  
    keep_md: no
    md_extensions: -ascii_identifiers 
---
<link href="http://knowledgevault.saecanet.com/components/rmarkdown-html.css" rel="stylesheet">
<style>
.main-container {max-width : 1000px; margin-left : auto; margin-right : auto;}
table{white-space : nowrap;}
td.negative {color : red;}
</style>

<script>
<!-- # Reference http://www.hanselman.com/blog/MakingNegativeNumbersTurnRedUsingCSSAndJavascript.aspx -->
function MakeNegative() {
  TDs = document.getElementsByTagName('td');
  for (var i=0; i<TDs.length; i++) {
    var temp = TDs[i];
    if (temp.firstChild.nodeValue.indexOf('-') == 0) temp.className = "negative";
  }
}
</script>

- アセット･マネジメント･コンサルティング株式会社 http://am-consulting.co.jp
- SaECaNet http://saecanet.com/
- Olive http://olive.saecanet.com/
- twitter https://twitter.com/AMC2_Japan

本ページへのリンクを共有:<a href="https://twitter.com/share" class="twitter-share-button" data-via="AMC2_Japan" data-size="large">Tweet</a> <script>!function(d,s,id){var js,fjs=d.getElementsByTagName(s)[0],p=/^http:/.test(d.location)?'http':'https';if(!d.getElementById(id)){js=d.createElement(s);js.id=id;js.src=p+'://platform.twitter.com/widgets.js';fjs.parentNode.insertBefore(js,fjs);}}(document, 'script', 'twitter-wjs');</script>

```{r warning=F,error=F,message=F,echo=F}
library(XLConnect);library(Nippon)
username <- Sys.info()['user']
pathOutput <- paste0("C:/Users/", username, "/Desktop/R_Data_Write/")
setwd(pathOutput)
fileName <- 'jikeiretsu.xls'
baseURL <- 'http://www.mof.go.jp/pri/reference/bos/results/'
if(!file.exists(paste0(pathOutput, fileName))) {
  download.file(paste0(baseURL,fileName), fileName , mode = 'wb')
}
buf0 <- readWorksheetFromFile(paste0(pathOutput, fileName), sheet = 1, header = F)
```

```{r warning=F,error=F,message=F,echo=F,results='hide'}
buf <- buf0
bsiTitle <- vector()
origbsiData <- bsiData <- list()
buf[,1] <- unlist(lapply(buf[,1], zen2han))
buf[,2] <- unlist(lapply(buf[,2], zen2han))
bsiCCC <- c(grep('bsi', buf[,1], ignore.case = T)[-1], nrow(buf)+1)
for(iii in 1:(length(bsiCCC)-1)){
  origbsiData[[iii]] <- buf[bsiCCC[iii]:(bsiCCC[iii+1]-1),]
  bsiTitle <- c(bsiTitle,origbsiData[[iii]][1,1])
  print(head(origbsiData[[iii]][,1:5,drop=F]))
  print(tail(origbsiData[[iii]][,1:5,drop=F]))
}  
```

```{r warning=F,error=F,message=F,echo=F,results='hide'}
for(iii in 1:length(origbsiData)){
  tmp0 <- origbsiData[[iii]]
  tmp0 <- tmp0[-1,]
  tmp0[,1] <- as.numeric(gsub('年','',tmp0[,1]))
  tmp0[,1] <- unlist(lapply(tmp0[,1],function(x){if(is.numeric(x)){x+1988}else{NA}}))
  buf <- NA
  for(rrr in 1:nrow(tmp0)){
    if(!is.na(tmp0[rrr,1])){buf <- tmp0[rrr,1]}
    tmp0[rrr,1] <- buf
  }
  tmp0[,2] <- as.numeric(substring(gsub('月','',tmp0[,2]), unlist(gregexpr('~',gsub('月','',tmp0[,2])))+1))
  tmp0[,1] <- paste0(tmp0[,1],'-',tmp0[,2],'-1')
  for(rrr in 1:2){
    buf <- NA
    for(ccc in 1:ncol(tmp0)){
      if(!is.na(tmp0[rrr,ccc])){buf<-tmp0[rrr,ccc]}
      tmp0[rrr,ccc]<-buf
    }
  }
  colnames(tmp0) <- paste0(tmp0[1,],'-',tmp0[2,],'-',tmp0[3,])
  rrrRemove <- which(sapply(as.numeric(tmp0[,2]),function(x){!is.na(x)}))[1]-1
  tmp0<-tmp0[-c(1:rrrRemove),-2]
  tmp0[,-1]<-apply(tmp0[,-1],2,function(x)as.numeric(gsub('▲ ','-',x)))
  colnames(tmp0)[1] <- 'Date'
  tmp0[,1] <- as.Date(tmp0[,1])
  bsiData[[iii]] <- na.omit(tmp0)
  print(head(bsiData[[iii]][,1:5,drop=F]))
  print(tail(bsiData[[iii]][,1:5,drop=F]))
}
```

```{r warning=F, error=F, message=F, echo=F, results='hold'}
dataTitle <- 
  paste0('法人企業景気予測調査 - 景況判断、売上高判断、経常利益判断他 - ',
         format(tail(bsiData[[1]][,1],1),'%Y年%m月期'))
dataSource <- '内閣府'
notes <- '複数のワードで検索する際は半角スペースで区切ってください'
notes0 <- '表中、-9999はNAを意味します'
Author <- 'アセット･マネジメント･コンサルティング株式会社 http://am-consulting.co.jp'
cat(paste('Title       : ', dataTitle,'\n'))
cat(paste('Data Source : ', dataSource,'\n'))
cat(paste('Author      : ', Author,'\n'))
cat(paste('特  記      : ', notes,'\n'))
cat(paste('特  記      : ', notes0,'\n'))
```

```{r warning=F,error=F,message=F,echo=F,results='hide'}
windowsFonts(Meiryo=windowsFont("Meiryo"))
options(scipen=9999)
library(RCurl)
script <-
  getURL(
    "https://raw.githubusercontent.com/am-consulting/am-consulting.github.io/master/transposeDataFrame.r",
    ssl.verifypeer = F
  )
eval(parse(text = script))
```

```{r warning=F, error=F, message=F, echo=F, results='asis'}
for(iii in 1:length(bsiData)){
  cat('<h4>',bsiTitle[iii],'</h4>\n')
  print(knitr::kable(fun_transposeDataFrame(bsiData[[iii]],tailN = 5,dateFormat = '%Y年%m月期'),row.names = F))
  cat('\n<hr>\n')
}
```

<script>MakeNegative();</script>

<script>
  (function(i,s,o,g,r,a,m){i['GoogleAnalyticsObject']=r;i[r]=i[r]||function(){
  (i[r].q=i[r].q||[]).push(arguments)},i[r].l=1*new Date();a=s.createElement(o),
  m=s.getElementsByTagName(o)[0];a.async=1;a.src=g;m.parentNode.insertBefore(a,m)
  })(window,document,'script','https://www.google-analytics.com/analytics.js','ga');

  ga('create', 'UA-3077339-5', 'auto');
  ga('send', 'pageview');

</script>
