---
knit: (function(inputFile, encoding) {username<-Sys.info()['user'];fileName<-'defaultPath.csv';pathToFile <-paste0('C:/Users/', username,'/Desktop/pathToCSV/');setwd(pathToFile);buf0<-read.csv(fileName,header = F,skip = 0,stringsAsFactor = F,check.names = F,fileEncoding = 'utf-8');timeStamp<-format(Sys.time(),'%Y%m%d%H%M%S');rmarkdown::render(inputFile, encoding = encoding, output_file = paste0('C:/Users/',username,buf0[2,1],'charts/','am-consulting.co.jp-USDJPY.html')) })

title : 'Froreign Exchange Rate - USD/JPY(Source : https://www.oanda.com/)'
author: "アセット･マネジメント･コンサルティング株式会社 http://am-consulting.co.jp"
date: "`r format(Sys.time(), '%Y-%m-%d %H:%M:%S')`"
output: 
  html_document:
    keep_md: no
    md_extensions: -ascii_identifiers
---
<link href="http://knowledgevault.saecanet.com/components/rmarkdown-html.css" rel="stylesheet">
<style>
.main-container {max-width: 1000px;	margin-left: auto; margin-right: auto;}
table { white-space: nowrap; }
td.negative { color : red; }
</style>
<script>
function MakeNegative() {
  TDs = document.getElementsByTagName('td');
  for (var i=0; i<TDs.length; i++) {
    var temp = TDs[i];
    if (temp.firstChild.nodeValue.indexOf('-') == 0) temp.className = "negative";
  }
}
</script>

- アセット･マネジメント･コンサルティング株式会社 http://am-consulting.co.jp
- SaECaNet http://saecanet.com/
- Olive http://olive.saecanet.com/
- twitter https://twitter.com/AMC2_Japan

本ページへのリンクを共有:<a href="https://twitter.com/share" class="twitter-share-button" data-via="AMC2_Japan" data-size="large">Tweet</a> <script>!function(d,s,id){var js,fjs=d.getElementsByTagName(s)[0],p=/^http:/.test(d.location)?'http':'https';if(!d.getElementById(id)){js=d.createElement(s);js.id=id;js.src=p+'://platform.twitter.com/widgets.js';fjs.parentNode.insertBefore(js,fjs);}}(document, 'script', 'twitter-wjs');</script>

```{r set-options, echo=F, cache=F}
options(width = 1000)
```

```{r warning=F,error=F,message=F,echo=F}
library(quantmod);#library(xts)
# tmp <- getSymbols('DEXJPUS', src = 'FRED', auto.assign = F)
tmp <- getSymbols('USD/JPY', src = "oanda", auto.assign = F, from = Sys.Date()-365*5, to = Sys.Date())
```

```{r warning=F,error=F,message=F,echo=F}
buf0 <- tmp
buf <- data.frame(Date = as.Date(index(buf0)),buf0,check.names = F,stringsAsFactors = F,row.names = NULL)
dataSet <- dataSet0 <- na.omit(buf)
```

```{r warning=F,error=F,message=F,echo=F}
objCCC <- 2
lagN <- 1
diffN <- 1
```

```{r warning=F,error=F,message=F,echo=F}
# 日付フォーマット確認 Part
library(lubridate)
dateFormat <- '%Y-%m-%d'
dateUnit <- 'Day'
if(length(unique(month(dataSet[,1]))) == 1){
  dateFormat <- '%Y'
  dateUnit <- 'Year'
}else if(length(unique(day(dataSet[,1]))) == 1){
  dateFormat <- '%Y-%m'
  dateUnit <- 'Month'
}
# 日付フォーマット確認 Part
```

```{r warning=F,error=F,message=F,echo=F}
colnames(dataSet0)[2] <- 
  paste0(colnames(dataSet0)[2],':n=',nrow(dataSet0),':',paste0(format(range(dataSet0[,1]),dateFormat),collapse = '~'))
knitr::kable(tail(dataSet0),row.names = F)
```

***

```{r warning=F,error=F,message=F,echo=F}
# 原データ 基本統計量 Part
summaryTable <- cbind(summary(dataSet[,objCCC]))
latestValue <- tail(dataSet[,objCCC],1)
latestDate <- format(tail(dataSet[,1],1),dateFormat)
dataRange <- paste0(as.character(range(dataSet[,1])),collapse = '~')
statisticsTable <- 
  data.frame(cbind(
    summaryTable, 
    round(latestValue/summaryTable*100,1),
    latestValue-summaryTable))
colnames(statisticsTable) <- 
  c(colnames(dataSet)[objCCC],
    paste0('Latest(',latestDate,':', latestValue,') to Summary(%)'),
    paste0('Latest(',latestDate,':', latestValue,') to Summary(Diff)'))
colnames(statisticsTable)[1] <- paste0(colnames(statisticsTable)[1],':',paste0(format(range(dataSet[,1]),dateFormat),collapse = '~'))
knitr::kable(statisticsTable)
# 原データ 基本統計量 Part
```

***

```{r warning=F,error=F,message=F,echo=F,results='asis'}
# 差分データ 基本統計量 Part
dataSetDiff <- data.frame(tail(dataSet[,1],-lagN),diff(dataSet[,objCCC],lag = lagN,  differences = diffN))
dataRangeDiff <- paste0(as.character(range(dataSetDiff[,1])),collapse = '~')
appendTitle <- paste0(':lag=',lagN,',diff=',diffN)
colnames(dataSetDiff) <- c('Date',paste0(colnames(dataSet)[objCCC],appendTitle))
knitr::kable(tail(dataSetDiff),row.names = F)
cat('<hr>')
dataSet01Positive  <-subset(dataSetDiff,0 <= dataSetDiff[,2])
dataSet01Negative <-subset(dataSetDiff,0 >  dataSetDiff[,2])
statisticsTableDiff <- 
  data.frame(cbind(cbind(summary(dataSet01Positive[,-1])),cbind(summary(dataSet01Negative[,-1]))))
colnames(statisticsTableDiff) <- paste0(colnames(dataSet)[objCCC], paste0(appendTitle,c(':Positive',':Negative')),':',dataRangeDiff)
knitr::kable(statisticsTableDiff)
# 差分データ 基本統計量 Part
```

***

```{r warning=F,error=F,message=F,echo=F}
# 差分データの正負構成比(%)
RatioPositive <- round(nrow(dataSet01Positive)/nrow(dataSetDiff)*100)
RatioNegative <- round(nrow(dataSet01Negative)/nrow(dataSetDiff)*100)
statisticsTableDiffRatio <- 
  data.frame(rbind(NumberPositive=nrow(dataSet01Positive),
                   RatioPositive,
                   NumberNegative=nrow(dataSet01Negative),
                   RatioNegative),check.names = F,stringsAsFactors = F)
colnames(statisticsTableDiffRatio)[1] <- paste0(colnames(dataSet)[objCCC],appendTitle,':',dataRangeDiff)
knitr::kable(statisticsTableDiffRatio)
# 差分データの正負構成比(%)
```

***

```{r warning=F,error=F,message=F,echo=F}
# 差分データの最大値、最小値
statisticsTableDiffMaxMin <- 
  data.frame(rbind(dataSetDiff[which.max(dataSetDiff[,2]),],dataSetDiff[which.min(dataSetDiff[,2]),]),
             check.names = F,stringsAsFactors = F)
colnames(statisticsTableDiffMaxMin)[2] <- paste0(colnames(statisticsTableDiffMaxMin)[2],':Max&Min',':',dataRangeDiff)
knitr::kable(statisticsTableDiffMaxMin,row.names = F)
# 差分データの最大値、最小値
```

```{r warning=F,error=F,message=F,echo=F,results='hide'}
# Step1:正負の識別
for(rrr in 1:nrow(dataSetDiff)){
  if(0 <= dataSetDiff[rrr,objCCC]){
    dataSetDiff[rrr,3] <- 1;dataSetDiff[rrr,4] <- 0
  }else{
    dataSetDiff[rrr,3] <- 0;dataSetDiff[rrr,4] <- 1
  }
}
colnames(dataSetDiff)[3:4] <- c('Positive','Negative')
head(dataSetDiff);tail(dataSetDiff)
# Step1:正負の識別
```

```{r warning=F,error=F,message=F,echo=F,results='hide'}
# Step2:正負それぞれの連続回数を判定
dataSetDiff0 <- dataSetDiff
for(rrr in 2:nrow(dataSetDiff0)){
  if(dataSetDiff0[rrr,3]==1){dataSetDiff0[rrr,3] <- dataSetDiff0[rrr-1,3]+dataSetDiff0[rrr,3]}  
  if(dataSetDiff0[rrr,4]==1){dataSetDiff0[rrr,4] <- dataSetDiff0[rrr-1,4]+dataSetDiff0[rrr,4]}  
}
head(dataSetDiff0);tail(dataSetDiff0)
# Step2:正負それぞれの連続回数を判定
```

```{r warning=F,error=F,message=F,echo=F,results='hide'}
# Step3:正の連続が途切れる列を抽出
dataSetDiff0Positive <- 
  rbind(dataSetDiff0[which(dataSetDiff0[,3]==0)-1,c(1,2,3)],tail(dataSetDiff0[,c(1,2,3)],1))
head(dataSetDiff0Positive);tail(dataSetDiff0Positive)
dataSetDiff0Positive <- dataSetDiff0Positive[which(dataSetDiff0Positive[,3]!=0),]
tail(dataSetDiff0Positive)
# Step3:正の連続が途切れる列を抽出
```

```{r warning=F,error=F,message=F,echo=F,results='hide'}
# Step4:負の連続が途切れる列を抽出
dataSetDiff0Negative <- 
  rbind(dataSetDiff0[which(dataSetDiff0[,4]==0)-1,c(1,2,4)],tail(dataSetDiff0[,c(1,2,4)],1))
head(dataSetDiff0Negative);tail(dataSetDiff0Negative)
dataSetDiff0Negative <- dataSetDiff0Negative[which(dataSetDiff0Negative[,3]!=0),]
tail(dataSetDiff0Negative)
# Step4:負の連続が途切れる列を抽出
```

***

```{r warning=F,error=F,message=F,echo=F}
# Step5:正の連続の頻度
statSequencePositive <- data.frame()
seqList <- unique(dataSetDiff0Positive[,3])[order(unique(dataSetDiff0Positive[,3]))]
for(iii in 1:length(seqList)){
  statSequencePositive[iii,1] <- seqList[iii]
  statSequencePositive[iii,2] <- nrow(subset(dataSetDiff0Positive,dataSetDiff0Positive[,3]==seqList[iii]))
}
colnames(statSequencePositive) <- c(paste0('x Straight Positive ',dateUnit),'N')
statSequencePositive$Ratio <- round(statSequencePositive[,2]/sum(statSequencePositive[,2])*100,1)
colnames(statSequencePositive)[3] <- paste0(colnames(dataSet)[objCCC],appendTitle,':',colnames(statSequencePositive)[3],':',dataRangeDiff)
knitr::kable(statSequencePositive)
# Step5:正の連続の頻度
```

***

```{r warning=F,error=F,message=F,echo=F}
# Step6:負の連続の頻度
statSequenceNegative <- data.frame()
seqList <- unique(dataSetDiff0Negative[,3])[order(unique(dataSetDiff0Negative[,3]))]
for(iii in 1:length(seqList)){
  statSequenceNegative[iii,1] <- seqList[iii]
  statSequenceNegative[iii,2] <- nrow(subset(dataSetDiff0Negative,dataSetDiff0Negative[,3]==seqList[iii]))
}
colnames(statSequenceNegative) <- c(paste0('x Straight Negative ',dateUnit),'N')
statSequenceNegative$Ratio <- round(statSequenceNegative[,2]/sum(statSequenceNegative[,2])*100,1)
colnames(statSequenceNegative)[3] <- paste0(colnames(dataSet)[objCCC],appendTitle,':',colnames(statSequenceNegative)[3],':',dataRangeDiff)
knitr::kable(statSequenceNegative)
# Step6:負の連続の頻度
```

***

<script>
  MakeNegative();
</script>

<script>
  (function(i,s,o,g,r,a,m){i['GoogleAnalyticsObject']=r;i[r]=i[r]||function(){
  (i[r].q=i[r].q||[]).push(arguments)},i[r].l=1*new Date();a=s.createElement(o),
  m=s.getElementsByTagName(o)[0];a.async=1;a.src=g;m.parentNode.insertBefore(a,m)
  })(window,document,'script','https://www.google-analytics.com/analytics.js','ga');

  ga('create', 'UA-3077339-5', 'auto');
  ga('send', 'pageview');

</script>
